!! # Nenets Verb inflection

LEXICON V_
!! **LEXICON @LEXNAME@** for unassigned verbs
+V+WORK: # ;

!! ## ONE-SYLLABLE STEMS WITH STEM-FINAL VOWEL
LEXICON IV_Е !!≈ * **@CODE@** есь:е
+IV: V-01_Е ;

LEXICON IV_МЭ
!! **LEXICON @LEXNAME@** 
+IV: V-01_МЭ       ;

LEXICON TV_МЭ
!! **LEXICON @LEXNAME@** 
@P.CONJ.ObjAll@+TV:@P.CONJ.ObjAll@ V-01_МЭ       ;

LEXICON VR_МЭ
!! **LEXICON @LEXNAME@** 
+Refl: V-01_МЭ-REFL       ;

LEXICON IV_МЫ
!! **LEXICON @LEXNAME@** 
+IV: V-01_МЫ       ;

LEXICON TV_МЫ
!! **LEXICON @LEXNAME@** 
@P.CONJ.ObjAll@+TV:@P.CONJ.ObjAll@ V-01_МЫ       ;

LEXICON VA_НЁ
!! **LEXICON @LEXNAME@** 
+Aux: V-01_НЁ       ;

LEXICON VA_НИ
!! **LEXICON @LEXNAME@** 
+Aux: V-01_НИ       ;

LEXICON IV_НИ
!! **LEXICON @LEXNAME@** 
+IV: V-01_НИ       ;

LEXICON IV_НО
!! **LEXICON @LEXNAME@** 
+IV: V-01_НО       ;

LEXICON IV_НУ
!! **LEXICON @LEXNAME@** 
!+IV: V-01_НУ       ;
+IV: V-NEW_ХО       ;

LEXICON IV_НУ-Pal/Var
!! **LEXICON @LEXNAME@** 
+IV: V-01_НУ       ;
+IV: PRC_PALVAR ;

LEXICON VR_НУ
!! **LEXICON @LEXNAME@** 
+Refl: V-01_НУ-REFL       ;

LEXICON VR_НУ-Pal/Var
!! **LEXICON @LEXNAME@** 
+Refl: V-01_НУ-REFL       ;
+IV: PRC_PALVAR ;

LEXICON TV_НУ
!! **LEXICON @LEXNAME@** 
@P.CONJ.ObjAll@+TV:@P.CONJ.ObjAll@ V-01_НУ       ;

LEXICON TV_НУ-Pal/Var
!! **LEXICON @LEXNAME@** 
@P.CONJ.ObjAll@+TV:@P.CONJ.ObjAll@ V-01_НУ       ;
+TV: PRC_PALVAR ;

LEXICON IV_НУ/ТУ
!! **LEXICON @LEXNAME@** 
+IV: V-01_НУ/ТУ       ;

LEXICON IV_ҢЭ !!≈ * **@CODE@** ңэсь:ңэ
!! **LEXICON @LEXNAME@** 
+IV: V-01_ҢЭ       ;

LEXICON IV_ҢЭ-Pal/Var
!! **LEXICON @LEXNAME@** 
+IV: V-01_ҢЭ       ;
+IV: PRC_PALVAR ;

!!LEXICON IV_ТО !!the same as IV_ТУ
!!+IV: V-01_ТО       ;

LEXICON IV_ТУ
!! **LEXICON @LEXNAME@** 
+IV: V-01_ТУ       ;

LEXICON TV_ТУ
!! **LEXICON @LEXNAME@** 
@P.CONJ.ObjAll@+TV:@P.CONJ.ObjAll@ V-01_ТУ       ;

LEXICON IV_ХО
!! **LEXICON @LEXNAME@** 
!+IV: V-01_ХО  ;
+IV: V-NEW_ХО  ;


LEXICON TV_ХО
!! **LEXICON @LEXNAME@** 
!+TV@P.CONJ.ObjAll@:00@P.CONJ.ObjAll@ V-01_ХО       ;
@P.CONJ.ObjAll@+TV:@P.CONJ.ObjAll@ V-NEW_ХО       ;

LEXICON VR_ХО-Pal/Var
!! **LEXICON @LEXNAME@** 
!+Refl: V-01_ИЛЕ-REFL  ; verbs still need dealing with
+Refl: PRC_PALVAR ;

LEXICON IV_ХЭ
!! **LEXICON @LEXNAME@** 
+IV: V-01_ХЭ       ;

!! ## TWO-SYLLABLE STEMS WITH STEM-FINAL VOWEL

LEXICON IV_НАМДА !!≈ * **@CODE@** намдась:намда
!! **LEXICON @LEXNAME@** 
+IV: V-NEW_НАМДА ;

LEXICON TV_НАМДА
!! **LEXICON @LEXNAME@** 
@P.CONJ.ObjAll@+TV:@P.CONJ.ObjAll@ V-NEW_НАМДА ;

LEXICON VR_НАМДА
!! **LEXICON @LEXNAME@** 
+Refl: V-NEW_НАМДА ;

LEXICON IV_ВАДЮ
!! **LEXICON @LEXNAME@** 
+IV: V-01_ВАДЮ       ;

LEXICON TV_ВАДЮ
!! **LEXICON @LEXNAME@** 
@P.CONJ.ObjAll@+TV:@P.CONJ.ObjAll@ V-01_ВАДЮ       ;

LEXICON IV_ЯКУ !!≈ * **@CODE@** якась:яка
+IV: V-01_ЯКУ       ;

LEXICON IV_ИЛЕ
!! **LEXICON @LEXNAME@** 
+IV: V-01_ИЛЕ	;

LEXICON IV_ИЛЕ-Pal/Var !
!! **LEXICON @LEXNAME@** Work needed for variation 2013-03-04
+IV: V-01_ИЛЕ ;
+IV: PRC_PALVAR ;

LEXICON VR_ИЛЕ
!! **LEXICON @LEXNAME@** 
+Refl: V-01_ИЛЕ-REFL	;

LEXICON VR_ИЛЕ-Pal/Var 
!! **LEXICON @LEXNAME@**  Work needed for variation 2013-09-05
+Refl: V-01_ИЛЕ-REFL  ;
+Refl: PRC_PALVAR ;

LEXICON TV_ИЛЕ
!! **LEXICON @LEXNAME@** 
@P.CONJ.ObjAll@+TV:@P.CONJ.ObjAll@ V-01_ИЛЕ	;

LEXICON IV_НЕНЫ
!! **LEXICON @LEXNAME@** 
+IV: V-01_НЕНЫ       ;

LEXICON IV_ҢЭСУ
!! **LEXICON @LEXNAME@** 
+IV: V-01_ҢЭСУ       ;

LEXICON TV_ҢЭСУ
!! **LEXICON @LEXNAME@** 
@P.CONJ.ObjAll@+TV:@P.CONJ.ObjAll@ V-01_ҢЭСУ       ;

LEXICON IV_ПЭБЮ
!! **LEXICON @LEXNAME@** 
+IV: V-NEW_ПЭБЮ       ;

LEXICON IV_ПЭБЮ-Pal/Var
!! **LEXICON @LEXNAME@** 
+IV: V-NEW_ПЭБЮ       ;
+IV: PRC_PALVAR ;

LEXICON TV_ПЭБЮ
!! **LEXICON @LEXNAME@** 
@P.CONJ.ObjAll@+TV:@P.CONJ.ObjAll@ V-NEW_ПЭБЮ       ;

!LEXICON VR_ПЭБЮ
!+Refl: V-NEW_ПЭБЮ-REFL ;

LEXICON IV_ХАДАБАСЬ
!! **LEXICON @LEXNAME@** 
+IV: V-NEW_ХАДАБАСЬ       ;

!LEXICON IV_ХАДАБАСЬ-Pal/Var
!+IV: V-01_ХАДАБАСЬ       ;
!+IV: PRC_PALVAR ;

LEXICON TV_ХАДАБАСЬ
!! **LEXICON @LEXNAME@** 
@P.CONJ.ObjAll@+TV:@P.CONJ.ObjAll@ V-NEW_ХАДАБАСЬ       ;

!LEXICON VR_ХАДАБАСЬ
!+Refl: V-NEW_ХАДАБАСЬ-REFL ;

LEXICON IV_ХАДА !!≈ * **@CODE@** хадась:хада
!+IV: V-01_ХАДА       ;
+IV: V-NEW_ХАДА       ;

LEXICON TV_ХАДА !!≈ * **@CODE@** хадась:хада
!+TV@P.CONJ.ObjAll@:00@P.CONJ.ObjAll@ V-01_ХАДА       ;
@P.CONJ.ObjAll@+TV:@P.CONJ.ObjAll@ V-NEW_ХАДА       ;

LEXICON VR_ХАДА
!! **LEXICON @LEXNAME@** 
!+Refl: V-01_ХАДА-REFL ;
+Refl: V-NEW_ХАДА-REFL ;

LEXICON IV_ЮХУ
!! **LEXICON @LEXNAME@** 
+IV: V-01_ЮХУ       ;

LEXICON TV_ЮХУ
!! **LEXICON @LEXNAME@** 
@P.CONJ.ObjAll@+TV:@P.CONJ.ObjAll@ V-01_ЮХУ       ;


!! ### THREE-SYLLABLE STEMS WITH STEM-FINAL VOWEL
LEXICON IV_ЛАХАНА
!! **LEXICON @LEXNAME@** 
!+IV: V-01_ЛАХАНА       ;
+IV: V-NEW_ЛАХАНА       ;

LEXICON IV_ЛАХАНА-Pal/Var
!! **LEXICON @LEXNAME@** 
+IV: V-NEW_ЛАХАНА       ;
+IV: PRC_PALVAR ;

LEXICON VR_ЛАХАНА
!! **LEXICON @LEXNAME@** 
+Refl: V-NEW_ЛАХАНА-REFL       ;

LEXICON TV_ЛАХАНА
!! **LEXICON @LEXNAME@** 
!+TV@P.CONJ.ObjAll@:00@P.CONJ.ObjAll@ V-01_ЛАХАНА       ;
@P.CONJ.ObjAll@+TV:@P.CONJ.ObjAll@ V-NEW_ЛАХАНА       ; !!= * **@CODE@** 3-syll

LEXICON TV_ЛАХАНА-Pal/Var
!! **LEXICON @LEXNAME@** 
@P.CONJ.ObjAll@+TV:@P.CONJ.ObjAll@ V-NEW_ЛАХАНА       ;
+TV: PRC_PALVAR ;

LEXICON IV_ҢЭДАРА
!! **LEXICON @LEXNAME@** 
+IV: V-NEW_ҢЭДАРА ;
LEXICON TV_ҢЭДАРА
!! **LEXICON @LEXNAME@** 
@P.CONJ.ObjAll@+TV:@P.CONJ.ObjAll@ V-NEW_ҢЭДАРА ;
LEXICON VR_ҢЭДАРА
!! **LEXICON @LEXNAME@** 
+Refl: V-NEW_ҢЭДАРА-REFL ;

LEXICON IV_СЯНАКУ
!! **LEXICON @LEXNAME@** 
+IV: V-01_СЯНАКУ       ;

LEXICON IV_ЯˮАВЛУ
!! **LEXICON @LEXNAME@** 
!! * Yaml: **V-yaqwlasj**
+IV: V-01_ЯˮАВЛУ      ;

LEXICON IV_ЯˮАВЛУ-Pal/Var
!! **LEXICON @LEXNAME@** 
+IV: V-01_ЯˮАВЛУ	; ! more work to be done with -Pal/Var 2013-03-04
+IV: PRC_PALVAR ;

!LEXICON VR_ЯˮАВЛУ
!+Refl: V-01_ЯˮАВЛУ-REFL      ;

LEXICON TV_ЯˮАВЛУ
!! **LEXICON @LEXNAME@** 
@P.CONJ.ObjAll@+TV:@P.CONJ.ObjAll@ V-01_ЯˮАВЛУ      ;

!! ### ONE-SYLLABLE STEMS WITH STEM-FINAL CONSONANT
LEXICON IV_МАН  !!≈ * **@CODE@** манзь:ма%{нңʼØ%} 
!! * Yaml: **manzj**
+IV: V-01_МАН       ;

LEXICON IV_МИН
!! **LEXICON @LEXNAME@** 
+IV: V-01_МИН       ;

LEXICON IV_МИН-Pal/Var
!! **LEXICON @LEXNAME@** 
+IV: V-01_МИН       ;
+IV: PRC_PALVAR2 ;

LEXICON TV_МИН
!! **LEXICON @LEXNAME@** 
@P.CONJ.ObjAll@+TV:@P.CONJ.ObjAll@ V-01_МИН       ;

LEXICON VR_МИН
!! **LEXICON @LEXNAME@** 
+Refl: V-01_МИН-REFL ;

LEXICON IV_САС
!! **LEXICON @LEXNAME@** 
+IV: V-01_САС       ;

LEXICON VR_САС
+Refl: V-01_САС-REFL       ;

LEXICON TV_САС !!= * @CODE@ манэць:манэ
!!= * Yaml: **V-manecj**
@P.CONJ.ObjAll@+TV:@P.CONJ.ObjAll@ V-01_САС       ;

LEXICON TV_САС-Pal/Var
@P.CONJ.ObjAll@+TV:@P.CONJ.ObjAll@ V-01_САС       ;
+TV: PRC_PALVAR2 ;

LEXICON IV_ТИР
+IV: V-NEW_ТИР       ;

LEXICON IV_ТИР-Pal/Var
+IV: V-NEW_ТИР       ;
+IV: PRC_PALVAR2 ;

LEXICON VR_ТИР
+Refl: V-01_ТИР-REFL       ;

LEXICON TV_ТИР
@P.CONJ.ObjAll@+TV:@P.CONJ.ObjAll@ V-NEW_ТИР       ;

LEXICON TV_ТИР-Pal/Var
@P.CONJ.ObjAll@+TV:@P.CONJ.ObjAll@ V-NEW_ТИР       ;
+TV: PRC_PALVAR2 ;

!! ### TWO-SYLLABLE STEMS WITH STEM-FINAL CONSONANT
LEXICON IV_НЭКАЛ !!≈ * **@CODE@** 
+IV: V-01_НЭКАЛ       ;

LEXICON TV_НЭКАЛ
@P.CONJ.ObjAll@+TV:@P.CONJ.ObjAll@ V-01_НЭКАЛ       ;

LEXICON IV_ҢАДИМ/ҢАРАМ !!≈ * **@CODE@** 2013-12-16
+IV: V-01_ҢАДИМ       ;
+IV: V-01_ҢАРАМ       ;


LEXICON IV_ҢАДИМ-Pal/Var
+IV: V-01_ҢАДИМ       ;
+IV: PRC_PALVAR2 ;

LEXICON IV_ҢАДИМ
+IV: V-01_ҢАДИМ       ;

LEXICON VR_ҢАРАМ
+Refl: V-01_ҢАРАМ-REFL	;

LEXICON IV_ҢАРАМ
+IV: V-01_ҢАРАМ       ;

LEXICON TV_ҢАРАМ
@P.CONJ.ObjAll@+TV:@P.CONJ.ObjAll@ V-01_ҢАРАМ	;



!! ## AFTER +TV, +IV, +Aux, +Refl
!! Not yet written.

!! ## CONJUGATION BY STEM TYPE

!! ### ONE-SYLLABLE STEMS WITH STEM-FINAL VOWEL

LEXICON V-01_Е
@R.CONJ.ObjAll@+Ind:@R.CONJ.ObjAll@ V_IND-4-AOR-OC ;
@R.CONJ.ObjAll@+Ind:@R.CONJ.ObjAll@ V_IND-4-PRT1-OC ;
 V_PREC ;
 V_Hort ;
@R.CONJ.ObjAll@ V_Hort-Obj ;
 V_Imprt-Scsg2 ;
 V_Imprt ;
@R.CONJ.ObjAll@ V_Imprt-Obj ;
 V_Opt ;
@R.CONJ.ObjAll@ V_Opt-Obj ;
 V_Subord ;
 V_AUD ;
 V_Conj ;
 V_Mod/appr ;
 V_Mod/des ;
 V_Mod/futappr ;
 V_Mod/hyp ;
 V_Mod/int ;
 V_Mod/narr ;
 V_Mod/narrPrt ;
 V_Mod/nec ;
 V_Mod/perfprob ;
 V_Mod/prob ;
 V_Mod/perfappr ;
 V_Mod/obl ;
 V_Mod/rep ;
 V_Mod/sup ;
 IND-AOR		;
 IND-AOR-SG3 	;
 IND-AOR-DU3 	;
+Ind: IND-4-PRT1-DU3 ;
+Ind: IND-4-PRT1		;
 PRC ;
 PRC-IMPRF ;
 PRC-FUT ;
 PRC-NEG ; !!= * @CODE@	+PrcNeg +PrcFut
 CONNEG ;

LEXICON V-01_МЭ
@R.CONJ.ObjAll@+Ind:@R.CONJ.ObjAll@ V_IND-4-AOR-OC-WITH-OCDU3-IN_ҢА ;
@R.CONJ.ObjAll@+Ind:@R.CONJ.ObjAll@ V_IND-4-PRT1-OC ;
 V_PREC ;
 V_Hort ;
@R.CONJ.ObjAll@ V_Hort-Obj ;
 V_Imprt-Scsg2 ;
 V_Imprt ;
 V_Opt ;
 V_Subord ;
 V_AUD ;
 V_Conj ;
 V_HAB ;
 V_Fut_ҢГУ ;
 V_Mod/appr ;
 V_Mod/des ;
 V_Mod/futappr ;
 V_Mod/hyp ;
 V_Mod/int ;
 V_Mod/narr ;
 V_Mod/narrPrt ;
 V_Mod/nec ;
 V_Mod/perfprob ;
 V_Mod/prob ;
 V_Mod/perfappr ;
 V_Mod/obl ;
 V_Mod/rep ;
 V_Mod/sup ;
 IND-AOR		;
 IND-AOR-SG3 	;
:%>ңа IND-AOR-DU3 	;
+Ind: IND-4-PRT1-DU3 ;
+Ind: IND-4-PRT1		;
 PRC ;
 PRC-IMPRF ;
 PRC-FUT ;
 PRC-NEG ; !!= * @CODE@	+PrcNeg +PrcFut
:%^VowRaise PRC-NEG ; !!= * @CODE@	+PrcNeg +PrcFut
:%^VowRaise CONNEG ;

LEXICON V-01_МЭ-REFL !! V_refl 
 IND-AOR-RCSG1	;
 IND-AOR-RCSG2	;
 IND-AOR-RCSG3	;
 IND-AOR-RCDU1	;
 IND-AOR-RCDU2 	;
 IND-AOR-RCDU3 	;
 IND-AOR-RCPL1 	;
 IND-AOR-RCPL2 	;
 IND-AOR-RCPL3 	;


LEXICON V-01_МЫ
@R.CONJ.ObjAll@+Ind:@R.CONJ.ObjAll@ V_IND-4-AOR-OC ;
@R.CONJ.ObjAll@+Ind:@R.CONJ.ObjAll@ V_IND-4-PRT1-OC ;
 V_PREC ;
 V_Hort ;
@R.CONJ.ObjAll@ V_Hort-Obj ;
 V_Imprt-Scsg2 ;
 V_Imprt ;
 V_Opt ;
 V_Subord ;
 V_AUD ;
 V_Conj ;
 V_HAB ;
 V_Fut_ҢГУ ;
 V_Mod/appr ;
 V_Mod/des ;
 V_Mod/futappr ;
 V_Mod/hyp ;
 V_Mod/int ;
 V_Mod/narr ;
 V_Mod/narrPrt ;
 V_Mod/nec ;
 V_Mod/perfprob ;
 V_Mod/prob ;
 V_Mod/perfappr ;
 V_Mod/obl ;
 V_Mod/rep ;
 V_Mod/sup ;
 IND-AOR		;
 IND-AOR-SG3 	;
 IND-AOR-DU3 	;
+Ind: IND-4-PRT1-DU3 ;
+Ind: IND-4-PRT1		;
 PRC ;
 PRC-IMPRF ;
 PRC-FUT ;
 PRC-NEG ; !!= * @CODE@	+PrcNeg +PrcFut
:%^VowRaise PRC-NEG ; !!= * @CODE@	+PrcNeg +PrcFut
:%^VowRaise CONNEG ;

LEXICON V-01_НЁ
@R.CONJ.ObjAll@+Ind:@R.CONJ.ObjAll@ V_IND-4-AOR-OC ;
@R.CONJ.ObjAll@+Ind:@R.CONJ.ObjAll@ V_IND-4-PRT1-OC ;
 V_PREC ;
 V_Hort ;
@R.CONJ.ObjAll@ V_Hort-Obj ;
 V_Imprt-Scsg2 ;
 V_Imprt ;
 V_Opt ;
 V_Subord ;
 V_AUD ;
 V_Conj ;
 V_Mod/appr ;
 V_Mod/des ;
 V_Mod/futappr ;
 V_Mod/hyp ;
 V_Mod/int ;
 V_Mod/narr ;
 V_Mod/narrPrt ;
 V_Mod/nec ;
 V_Mod/perfprob ;
 V_Mod/prob ;
 V_Mod/perfappr ;
 V_Mod/obl ;
 V_Mod/rep ;
 V_Mod/sup ;
 IND-AOR		;
 IND-AOR-SG3 	;
 IND-AOR-DU3 	;
+Ind: IND-4-PRT1-DU3 ;
+Ind: IND-4-PRT1		;
 PRC ;
 PRC-IMPRF ;
 PRC-FUT ;
 PRC-NEG ; !!= * @CODE@	+PrcNeg +PrcFut
 CONNEG ;

LEXICON V-01_НИ
@R.CONJ.ObjAll@+Ind:@R.CONJ.ObjAll@ V_IND-4-AOR-OC ;
@R.CONJ.ObjAll@+Ind:@R.CONJ.ObjAll@ V_IND-4-PRT1-OC ;
 V_PREC ;
 V_Hort ;
@R.CONJ.ObjAll@ V_Hort-Obj ; 
 V_Imprt-Scsg2 ;
 V_Imprt ;
 V_Subord ;
 V_AUD ;
 V_Conj ;
 V_Mod/appr ;
 V_Mod/des ;
 V_Mod/futappr ;
 V_Mod/hyp ;
 V_Mod/int ;
 V_Mod/narr ;
 V_Mod/narrPrt ;
 V_Mod/nec ;
 V_Mod/perfprob ;
 V_Mod/prob-Pal/Var ;
 V_Mod/perfappr ;
 V_Mod/obl ;
 V_Mod/rep ;
 V_Mod/sup ;
 IND-AOR		;
 IND-AOR-SG3 	;
 IND-AOR-DU3 	;
+Ind: IND-4-PRT1-DU3 ;
+Ind: IND-4-PRT1		;
 PRC ;
 PRC_PALVAR ;
 PRC-FUT ;
 PRC-NEG ; !!= * @CODE@	+PrcNeg +PrcFut

LEXICON V-01_НО
@R.CONJ.ObjAll@+Ind:@R.CONJ.ObjAll@ V_IND-4-AOR-OC ;
@R.CONJ.ObjAll@+Ind:@R.CONJ.ObjAll@ V_IND-4-PRT1-OC ;
 V_PREC ;
 V_Hort ;
@R.CONJ.ObjAll@ V_Hort-Obj ;
 V_Imprt-Scsg2 ;
 V_Imprt ;
 V_Opt ;
 V_Subord ;
 V_AUD ;
 V_Conj ;
 V_Mod/appr ;
 V_Mod/des ;
 V_Mod/futappr ;
 V_Mod/hyp ;
 V_Mod/int ;
 V_Mod/narr ;
 V_Mod/narrPrt ;
 V_Mod/nec ;
 V_Mod/perfprob ;
 V_Mod/prob ;
 V_Mod/perfappr ;
 V_Mod/obl ;
 V_Mod/rep ;
 V_Mod/sup ;
 IND-AOR		;
 IND-AOR-SG3 	;
 IND-AOR-DU3 	;
+Ind: IND-4-PRT1-DU3 ;
+Ind: IND-4-PRT1		;
 PRC ;
 PRC-IMPRF ;
 PRC-FUT ;
 PRC-NEG ; !!= * @CODE@	+PrcNeg +PrcFut
 CONNEG ;

LEXICON V-01_НУ
@R.CONJ.ObjAll@+Ind:@R.CONJ.ObjAll@ V_IND-4-AOR-OC ;
@R.CONJ.ObjAll@+Ind:@R.CONJ.ObjAll@ V_IND-4-PRT1-OC ;
 V_PREC ;
 V_Hort ;
@R.CONJ.ObjAll@ V_Hort-Obj ;
 V_Imprt-Scsg2 ;
 V_Imprt ;
 V_Opt ;
 V_Subord ;
 V_AUD ;
 V_Conj ;
 V_Mod/appr ;
 V_Mod/des ;
 V_Mod/futappr ;
 V_Mod/hyp ;
 V_Mod/int ;
 V_Mod/narr ;
 V_Mod/narrPrt ;
 V_Mod/nec ;
 V_Mod/perfprob ;
 V_Mod/prob ;
 V_Mod/perfappr ;
 V_Mod/obl ;
 V_Mod/rep ;
 V_Mod/sup ;
 V_HAB ;
 V_Fut_ҢГУ ;
 V_Subord ;
 V_AUD ;
 IND-AOR		;
 IND-AOR-SG3 	;
:%>ңа IND-AOR-DU3 	;
+Ind:%>ңа IND-4-PRT1-DU3 ;
+Ind: IND-4-PRT1		;
 PRC ;
 PRC-IMPRF ;
 PRC-FUT ;
 PRC-NEG ; !!= * @CODE@	+PrcNeg +PrcFut
 CONNEG ;

LEXICON V-01_НУ-REFL !! V_refl 2013-03-04
 IND-AOR-RCSG1	;
 IND-AOR-RCSG2	;
 IND-AOR-RCSG3	;
 IND-AOR-RCDU1	;
 IND-AOR-RCDU2 	;
 IND-AOR-RCDU3 	;
 IND-AOR-RCPL1 	;
 IND-AOR-RCPL2 	;
 IND-AOR-RCPL3 	;

LEXICON V-01_НУ/ТУ
 V-01_НУ	;
 V-01_ТУ	;

LEXICON V-01_ҢЭ
@R.CONJ.ObjAll@+Ind:@R.CONJ.ObjAll@ V_IND-4-AOR-OC ;
@R.CONJ.ObjAll@+Ind:@R.CONJ.ObjAll@ V_IND-4-PRT1-OC ;
 V_PREC ;
 V_Hort ;
@R.CONJ.ObjAll@ V_Hort-Obj ;
 V_Imprt-Scsg2 ;
 V_Imprt ;
 V_Opt ;
 V_Subord ;
 V_AUD ;
 V_Conj ;
 V_Mod/appr ;
 V_Mod/des ;
 V_Mod/futappr ;
 V_Mod/hyp ;
 V_Mod/int ;
 V_Mod/narr ;
 V_Mod/narrPrt ;
 V_Mod/nec ;
 V_Mod/perfprob ;
 V_Mod/prob ;
 V_Mod/perfappr ;
 V_Mod/obl ;
 V_Mod/rep ;
 V_Mod/sup ;
 V_HAB ;
 V_Fut_ҢГУ ;
 V_Subord ;
 V_AUD ;
 IND-AOR		;
 IND-AOR-SG3 	;
 IND-AOR-DU3 	;
+Ind: IND-4-PRT1-DU3 ;
+Ind: IND-4-PRT1		;
 PRC ;
 PRC-IMPRF ;
 PRC-FUT ;
 PRC-NEG ; !!= * @CODE@	+PrcNeg +PrcFut
 CONNEG ;

LEXICON V-01_ТО
@R.CONJ.ObjAll@+Ind:@R.CONJ.ObjAll@ V_IND-4-AOR-OC ;
@R.CONJ.ObjAll@+Ind:@R.CONJ.ObjAll@ V_IND-4-PRT1-OC ;
 V_PREC ;
 V_Hort ;
@R.CONJ.ObjAll@ V_Hort-Obj ;
 V_Imprt-Scsg2 ;
 V_Imprt ;
 V_Opt ;
 V_Conj ;
 V_Mod/appr ;
 V_Mod/des ;
 V_Mod/futappr ;
 V_Mod/hyp ;
 V_Mod/int ;
 V_Mod/narr ;
 V_Mod/narrPrt ;
 V_Mod/nec ;
 V_Mod/perfprob ;
 V_Mod/prob ;
 V_Mod/perfappr ;
 V_Mod/obl ;
 V_Mod/rep ;
 V_Mod/sup ;
 V_HAB ;
 V_Fut_ТА ;
 V_Subord ;
 V_AUD ;
 IND-AOR		;
 IND-AOR-SG3 	;
 IND-AOR-DU3 	;
+Ind: IND-4-PRT1-DU3 ;
+Ind: IND-4-PRT1		;
 PRC2 ;
 PRC-IMPRF ;
 PRC-FUT ;
 PRC-NEG ; !!= * @CODE@	+PrcNeg +PrcFut
 CONNEG ;

LEXICON V-01_ТУ
@R.CONJ.ObjAll@+Ind:@R.CONJ.ObjAll@ V_IND-4-AOR-OC ;
@R.CONJ.ObjAll@+Ind:@R.CONJ.ObjAll@ V_IND-4-PRT1-OC ;
 V_PREC ;
 V_Hort ;
@R.CONJ.ObjAll@ V_Hort-Obj ;
 V_Imprt-Scsg2 ;
 V_Imprt ;
 V_Opt ;
 V_Conj ;
 V_Mod/appr ;
 V_Mod/des ;
 V_Mod/futappr ;
 V_Mod/hyp ;
 V_Mod/int ;
 V_Mod/narr ;
 V_Mod/narrPrt ;
 V_Mod/nec ;
 V_Mod/perfprob ;
 V_Mod/prob ;
 V_Mod/perfappr ;
 V_Mod/obl ;
 V_Mod/rep ;
 V_Mod/sup ;
 V_Subord ;
 V_AUD ;
 V_HAB ;
:%^VowRaise V_Fut_ТА ;
 IND-AOR		;
 IND-AOR-SG3 	;
:%>ңа IND-AOR-DU3 	;
+Ind:%>ңа IND-4-PRT1-DU3 ;
+Ind: IND-4-PRT1		;
 PRC2 ;
 PRC-IMPRF ;
:%^VowRaise PRC-FUT ;
 PRC-NEG ; !!= * @CODE@	+PrcNeg +PrcFut
:%^VowRaise CONNEG ;

LEXICON V-01_ХО
!! * Yaml: **V-xosj**
@R.CONJ.ObjAll@+Ind:@R.CONJ.ObjAll@ V_IND-4-AOR-OC-WITH-OCDU3-IN_ҢА ;
@R.CONJ.ObjAll@+Ind:@R.CONJ.ObjAll@ MUTUAL-V_4-PRT1-OCSG3 ;
@R.CONJ.ObjAll@+Ind:@R.CONJ.ObjAll@ңа MUTUAL-V_4-PRT1-OCDU3 ;
@R.CONJ.ObjAll@+Ind:@R.CONJ.ObjAll@%>й MUTUAL-V_4-PRT1-OCPL3 ;
!+Ind00@R.CONJ.ObjAll@:%>ъя@R.CONJ.ObjAll@ MUTUAL-V_4-PRT1-OCPL3 ;
 V_PREC ;
 V_Hort ;
@R.CONJ.ObjAll@ V_Hort-Obj ;
 V_Imprt-Scsg2 ;
 V_Imprt ;
@R.CONJ.ObjAll@ V_Imprt-Obj ;
 V_Opt ;
@R.CONJ.ObjAll@ V_Opt-Obj ;
 V_Conj ;
 V_Mod/appr_НАРАХА ;
 V_Mod/des ;
 V_Mod/futappr ;
 V_Mod/hyp ;
 V_Mod/int ;
! V_Mod/int-NON-OPL ;
! V_Mod/int-OPL ;
 V_Mod/narr ;
 V_Mod/narrPrt ;
 V_Mod/nec ;
 V_Mod/perfprob ;
 V_Mod/prob ;
 V_Mod/perfappr_ВЭРАХА ;
 V_Mod/obl ;
 V_Mod/rep ;
 V_Mod/sup ;
 V_Subord ;
 V_AUD ;
 V_HAB ;
 V_Fut_ҢГУ ;
 IND-AOR		;
 IND-AOR-SG3 	;
 IND-AOR-DU3 	;
+Ind:ңа IND-4-PRT1-DU3 ;
+Ind: IND-4-PRT1		;
 PRC ;
 PRC-IMPRF ;
 PRC-FUT ;
 PRC-NEG ; !!= * @CODE@	+PrcNeg +PrcFut
 CONNEG ;

LEXICON V-01_ХЭ
@R.CONJ.ObjAll@+Ind:@R.CONJ.ObjAll@ V_IND-4-AOR-OC ;
@R.CONJ.ObjAll@+Ind:@R.CONJ.ObjAll@ V_IND-4-PRT1-OC ;
 V_PREC ;
 V_Hort ;
@R.CONJ.ObjAll@ V_Hort-Obj ;
 V_Imprt-Scsg2 ;
 V_Imprt ;
 V_Opt ;
 V_Conj ;
 V_Mod/appr ;
 V_Mod/des ;
 V_Mod/futappr ;
 V_Mod/hyp ;
 V_Mod/int ;
 V_Mod/narr ;
 V_Mod/narrPrt ;
 V_Mod/nec ;
 V_Mod/perfprob ;
 V_Mod/prob ;
 V_Mod/perfappr ;
 V_Mod/obl ;
 V_Mod/rep ;
 V_Mod/sup ;
 V_Subord ;
 V_AUD ;
 V_HAB ;
 V_Fut_ҢГУ ;
 IND-AOR		;
 IND-AOR-SG3 	;
 IND-AOR-DU3 	;
+Ind: IND-4-PRT1-DU3 ;
+Ind: IND-4-PRT1		;
 PRC ;
 PRC-IMPRF ;
 PRC-FUT ;
 PRC-NEG ; !!= * @CODE@	+PrcNeg +PrcFut
 CONNEG ;


!! ### TWO-SYLLABLE STEMS WITH STEM-FINAL VOWEL
LEXICON V-01_ВАДЮ
@R.CONJ.ObjAll@+Ind:@R.CONJ.ObjAll@ V_IND-4-AOR-OC ;
@R.CONJ.ObjAll@+Ind:@R.CONJ.ObjAll@ V_IND-4-PRT1-OC ;
 V_PREC ;
 V_Hort ;
@R.CONJ.ObjAll@ V_Hort-Obj ;
 V_Imprt-Scsg2 ;
 V_Imprt ;
 V_Opt ;
 V_Conj ;
 V_Mod/appr ;
 V_Mod/des ;
 V_Mod/futappr ;
 V_Mod/hyp ;
 V_Mod/int ;
 V_Mod/narr ;
 V_Mod/narrPrt ;
 V_Mod/nec ;
 V_Mod/perfprob ;
 V_Mod/prob ;
 V_Mod/perfappr ;
 V_Mod/obl ;
 V_Mod/rep ;
 V_Mod/sup ;
 V_Subord ;
 V_AUD ;
 V_HAB ;
 V_Fut_ТА ;
 IND-AOR		;
 IND-AOR-SG3 	;
 IND-AOR-DU3 	;
+Ind: IND-4-PRT1-DU3 ;
+Ind: IND-4-PRT1		;
 PRC2 ;
:ʼ PRC-IMPRF ;
 PRC-FUT ;
 PRC-NEG ; !!= * @CODE@	+PrcNeg +PrcFut
:%^VowRaise PRC-NEG ; !!= * @CODE@	+PrcNeg +PrcFut
:%^VowRaise CONNEG ;


LEXICON V-01_ЯКУ !!≈ * **@CODE@** якась:яка
@R.CONJ.ObjAll@+Ind:@R.CONJ.ObjAll@ V_IND-4-AOR-OC ;
@R.CONJ.ObjAll@+Ind:@R.CONJ.ObjAll@ V_IND-4-PRT1-OC ;
 V_PREC ;
 V_Hort ;
@R.CONJ.ObjAll@ V_Hort-Obj ;
 V_Imprt-Scsg2 ;
 V_Imprt ;
 V_Opt ;
 V_Conj ;
 V_Mod/appr ;
 V_Mod/des ;
 V_Mod/futappr ;
 V_Mod/hyp ;
 V_Mod/int ;
 V_Mod/narr ;
 V_Mod/narrPrt ;
 V_Mod/nec ;
 V_Mod/perfprob ;
 V_Mod/prob ;
 V_Mod/perfappr ;
 V_Mod/obl ;
 V_Mod/rep ;
 V_Mod/sup ;
 V_Subord ;
 V_AUD ;
 V_HAB ;
 V_Fut_ТА ;
 IND-AOR		;
 IND-AOR-SG3 	;
 IND-AOR-DU3 	;
+Ind: IND-4-PRT1-DU3 ;
+Ind: IND-4-PRT1		;
 PRC2 ;
 PRC-IMPRF ;
 PRC-FUT ;
 PRC-NEG ; !!= * @CODE@	+PrcNeg +PrcFut
 CONNEG ;


LEXICON V-01_НЕНЫ !!= * @CODE@ 2013-09-18 This is merely a copy of V-01_МЫ
@R.CONJ.ObjAll@+Ind:@R.CONJ.ObjAll@ V_IND-4-AOR-OC ;
@R.CONJ.ObjAll@+Ind:@R.CONJ.ObjAll@ V_IND-4-PRT1-OC ;
 V_PREC ;
 V_Hort ;
@R.CONJ.ObjAll@ V_Hort-Obj ;
 V_Imprt-Scsg2 ;
 V_Imprt ;
 V_Opt ;
 V_Subord ;
 V_AUD ;
 V_Conj ;
 V_HAB ;
 V_Fut_ҢГУ ;
 V_Mod/appr ;
 V_Mod/des ;
 V_Mod/futappr ;
 V_Mod/hyp ;
 V_Mod/int ;
 V_Mod/narr ;
 V_Mod/narrPrt ;
 V_Mod/nec ;
 V_Mod/perfprob ;
 V_Mod/prob ;
 V_Mod/perfappr ;
 V_Mod/obl ;
 V_Mod/rep ;
 V_Mod/sup ;
 IND-AOR		;
 IND-AOR-SG3 	;
 IND-AOR-DU3 	;
+Ind: IND-4-PRT1-DU3 ;
+Ind: IND-4-PRT1		;
 PRC ;
 PRC-IMPRF ;
 PRC-FUT ;
 PRC-NEG ; !!= * @CODE@	+PrcNeg +PrcFut
:%^VowRaise PRC-NEG ; !!= * @CODE@	+PrcNeg +PrcFut
:%^VowRaise CONNEG ;

LEXICON V-01_ИЛЕ
@R.CONJ.ObjAll@+Ind:@R.CONJ.ObjAll@ V_IND-4-AOR-OC ;
@R.CONJ.ObjAll@+Ind:@R.CONJ.ObjAll@ V_IND-4-PRT1-OC ;
 V_PREC ;
 V_Hort ;
@R.CONJ.ObjAll@ V_Hort-Obj ;
 V_Imprt-Scsg2 ;
 V_Imprt ;
@R.CONJ.ObjAll@ V_Imprt-Obj ;
 V_Opt ;
@R.CONJ.ObjAll@ V_Opt-Obj ;
 V_Conj ;
 V_Mod/appr ;
 V_Mod/des_РАВА ;
 V_Mod/futappr ;
 V_Mod/hyp ;
 V_Mod/int ;
! V_Mod/int-OPL ;
 V_Mod/narr ;
 V_Mod/narrPrt ;
 V_Mod/nec ;
 V_Mod/perfprob ;
 V_Mod/prob ;
 V_Mod/perfappr ;
 V_Mod/obl ;
 V_Mod/rep ;
 V_Mod/sup ;
 V_HAB ;
 V_Fut_ҢГУ ; !!= * **@CODE@** is this the stem to use for +Fut+Mod/prob
 V_Subord ;
 V_AUD ;
 IND-AOR		;
 IND-AOR-SG3 	;
:%>ңа IND-AOR-DU3 	;
+Ind:%>ңа IND-4-PRT1-DU3 ;
+Ind: IND-4-PRT1		;
 PRC ;
 PRC-IMPRF ;
 PRC-FUT_ВАНДА ;
 PRC-NEG ; !!= * @CODE@	+PrcNeg +PrcFut
 CONNEG ;

LEXICON V-01_ИЛЕ-REFL !! V_refl 2013-03-04
 V_IND-Refl ;
 V_IND-Refl-PRT1_NORAISING ;
 V_PREC ;
 V_Hort-Refl ;
 V_Imprt-Refl ;
 V_Opt-Refl ;
 V_Conj-Refl ;
 V_Mod/narr-Refl ;
 V_Mod/appr-Refl ;
 V_Mod/perfappr-Refl ;
 V_Mod/futappr-Refl ;
 V_Mod/hyp-Refl ;
 V_Mod/int-Refl_NORAISING ;
 V_Mod/nec-Refl ;
 V_Mod/perfprob-Refl ;
 V_Mod/prob-Refl ;
 V_Mod/obl-Refl ;
 V_Mod/rep-Refl_NORAISING ;
 V_Mod/sup-Refl ;
 V_Mod/des-Refl_РАБИ ;
 V_HAB ;
 V_Fut-Refl_ҢГУ ;
 V_Subord ;
 V_AUD ;
 PRC ;
 PRC-IMPRF ;
 PRC-FUT ;
 PRC-NEG ; !!= * @CODE@	+PrcNeg +PrcFut
 CONNEG ;

LEXICON V-01_ҢЭСУ
@R.CONJ.ObjAll@+Ind:@R.CONJ.ObjAll@ V_IND-4-AOR-OC ;
@R.CONJ.ObjAll@+Ind:@R.CONJ.ObjAll@ V_IND-4-PRT1-OC ;
 V_PREC ;
 V_Hort ;
@R.CONJ.ObjAll@ V_Hort-Obj ;
 V_Imprt-Scsg2 ;
 V_Imprt ;
@R.CONJ.ObjAll@ V_Imprt-Obj ;
 V_Opt ;
@R.CONJ.ObjAll@ V_Opt-Obj ;
 V_Conj ;
 V_Mod/appr ;
 V_Mod/des ;
 V_Mod/futappr ;
 V_Mod/hyp ;
 V_Mod/int ;
 V_Mod/narr ;
 V_Mod/narrPrt ;
 V_Mod/nec ;
 V_Mod/perfprob ;
 V_Mod/prob ;
 V_Mod/perfappr ;
 V_Mod/obl ;
 V_Mod/rep ;
 V_Mod/sup ;
 V_Subord ;
 V_AUD ;
 V_HAB ;
 V_Fut_ТА ;
 IND-AOR		;
 IND-AOR-SG3 	;
 IND-AOR-DU3 	;
+Ind: IND-4-PRT1-DU3 ;
+Ind: IND-4-PRT1		;
 PRC2 ;
:ʼ PRC-IMPRF ;
 PRC-FUT ;
 PRC-NEG ; !!= * @CODE@	+PrcNeg +PrcFut
:%^VowRaise PRC-NEG ; !!= * @CODE@	+PrcNeg +PrcFut
:%^VowRaise CONNEG ;

LEXICON V-NEW_ПЭБЮ
!! * Yaml: **V-pewasj**
!! has vowel loss
:%^VowLoss CONJ_ъи ;
+Ger:%>сь K ;
!+Ger: K ; !tt
:%^VowLoss HORT-SC ;
:%^A2I IMPRT-SCSG2 ;
:%^A2I IMPRT-SCDU2 ;
:%^A2I IMPRT-SCPL2 ;
:%^A2I IND-AOR/PRT1-SC ;
:%^A2I IND-AOR-SCDU3 ;
:%^A2I IND-PRT1-SCDU3 ;
@R.CONJ.ObjAll@:@R.CONJ.ObjAll@%^VowLoss HORT-OC ;
@R.CONJ.ObjAll@:@R.CONJ.ObjAll@%^VowLoss MOD/DES-OC_рава ;
:%^VowLoss MOD/DES-SC_рава ;
:%^VowLoss MOD/INT-SC_са ;
:%^VowLoss MOD/NARR-SC ;
:%^VowLoss MOD/NEC-SC_бцу ;
:%^VowLoss MOD/PROB-OC_дак ;
:%^VowLoss MOD/PROB-SC_дак ; 
 OPT-SC ;

@R.CONJ.ObjAll@:@R.CONJ.ObjAll@%^VowLoss MOD/NEC-OC_бцу ;
:%^VowLoss MOD/SUP-SC_ванңгабя ;


! V-NEW_BI-SYLL-MUTUAL-MINUS-V ;
!:%^A2I V-NEW_BI-SYLL-MUTUAL-ZERO ;
! V-OBJ-NEW_BI-SYLL-MUTUAL-ZERO ;
! V-NEW_BI-SYLL-MUTUAL-ZERO/MINUS-V ;
!:%^VowLoss V-NEW_BI-SYLL-MUTUAL-ZERO/MINUS-V ;

! V-NEW_BI-SYLL-MUTUAL-PRCIMPF ;
!:%^VowLoss V-NEW_BI-SYLL-MUTUAL-PRCIMPF ;
!
! V-NEW_BI-SYLL-MUTUAL-RAISE/NO ;
!:%^VowRaise V-NEW_BI-SYLL-MUTUAL-RAISE/NO ;
! V-NEW_BI-SYLL-MUTUAL-PRCNEG ;
!:%^VowRaise V-NEW_BI-SYLL-MUTUAL-PRCNEG ;
! V-NEW_BI-SYLL-MUTUAL-MODREP ;
!:%^VowRaise V-NEW_BI-SYLL-MUTUAL-MODREP ;
!@R.CONJ.ObjAll@ V-OBJ-NEW_BI-SYLL-MUTUAL-RAISE/NO ;
!@R.CONJ.ObjAll@:%^VowRaise@R.CONJ.ObjAll@ V-OBJ-NEW_BI-SYLL-MUTUAL-RAISE/NO ;
! V-OBJ-NEW_BI-SYLL-MUTUAL-MODREP ;


! V-NEW_BI-SYLL-MUTUAL-PRCFUT_внд ;
!:%^VowRaise V-NEW_BI-SYLL-MUTUAL-PRCFUT_внд ;
! V-NEW_BI-SYLL-MUTUAL-PRCFUT_ванд ;
! V-NEW_BI-SYLL-MUTUAL-MODFUTAPPR_внд ;
!:%^VowRaise V-NEW_BI-SYLL-MUTUAL-MODFUTAPPR_внд ;
! V-NEW_BI-SYLL-MUTUAL-MODFUTAPPR_ванд ;
!+PrcFut+Nom+Sg+Abs
!!€ яˮавла%^VowRaise%>ˮ
!!€ яˮавлу0%>ˮ
+ConNeg:%>ˮ K ;
+Imprt+ScSg2:%>ˮ K ;
!!€ тенева%^VowLoss%>ˮ
!!€ тенев00%>ˮ
!0000@R.CONJ.ObjAll@:%^VowLoss%>э%>@R.CONJ.ObjAll@  V-OBJ-NEW_BI-SYLL-MUTUAL-IND-AOR/PRT1-OCPL3_ян ;
!@R.CONJ.ObjAll@ V-OBJ-NEW_BI-SYLL-MUTUAL-MODFUTAPPR_внд ;
!@R.CONJ.ObjAll@:%^VowRaise@R.CONJ.ObjAll@ V-OBJ-NEW_BI-SYLL-MUTUAL-MODFUTAPPR_внд ;
!@R.CONJ.ObjAll@ V-OBJ-NEW_BI-SYLL-MUTUAL-MODFUTAPPR_ванд ;
! V-NEW_BI-SYLL-MUTUAL-SUBORD_ZERO ;
!:%^VowLoss V-NEW_BI-SYLL-MUTUAL-SUBORD_MINUS-V 
!V-NEW_BI-SYLL-MUTUAL-SUBORD_MINUS-V ;
! V-NEW_BI-SYLL-MUTUAL-FUT ;
!:%^VowLoss V-NEW_BI-SYLL-MUTUAL-FUT ;
! V-NEW_BI-SYLL-MUTUAL-MOD/APPR ;
!:%^VowLoss V-NEW_BI-SYLL-MUTUAL-MOD/APPR ;

!+Ind@R.CONJ.ObjAll@:%^A2I@R.CONJ.ObjAll@ MUTUAL-V_AOR-4-OCSG3 ;
!+Ind@R.CONJ.ObjAll@:%^A2I@R.CONJ.ObjAll@ MUTUAL-V_AOR-4-OCDU3 ;
!+Ind@R.CONJ.ObjAll@:%^A2I@R.CONJ.ObjAll@ MUTUAL-V_AOR-4-OCPL3 ;
!+Ind@R.CONJ.ObjAll@:%^A2I@R.CONJ.ObjAll@ V_IND-4-PRT1-OC ;
! V_PREC ;
!:%^VowLoss V_Hort ;
!@R.CONJ.ObjAll@ V_Hort-Obj ;
!:%^A2I V_Imprt-Scsg2 ;
!:%^A2I V_Imprt ;
!@R.CONJ.ObjAll@ V_Imprt-Obj ;
! V_Opt ;
!@R.CONJ.ObjAll@ V_Opt-Obj ;
! V_Subord ;
! V_AUD ;
! V_Mod/appr ;
! V_Mod/des ;
! V_Mod/futappr ;
! V_Mod/hyp ;
! V_Mod/int ;
! V_Mod/narr ;
! V_Mod/narrPrt ;
! V_Mod/nec ;
! V_Mod/perfprob ;
! V_Mod/prob ;
! V_Mod/perfappr ;
! V_Mod/obl ;
! V_Mod/rep ;
! V_Mod/sup ;
!:%^A2I IND-AOR		;
!:%^A2I IND-AOR-SG3 	;
!:%^A2I IND-AOR-DU3 	;
!+Ind:%^A2I IND-4-PRT1-DU3 ;
!+Ind:%^A2I IND-4-PRT1		;
! V_Fut_ҢГУ ;
! PRC ;
!:ʼ PRC-IMPRF ;
! PRC-FUT_ВАНДА ;
! PRC-FUT_ВНДА ;
!:%^VowRaise PRC-FUT_ВНДА ;
! PRC-NEG ; !	+PrcNeg +PrcFut
!:%^VowRaise PRC-NEG ; !	+PrcNeg +PrcFut
!:%^VowFronting%^VowRaise CONNEG ;

!LEXICON V-NEW_ПЭБЮ-REFL !! V_refl 
! V_IND-Refl ;
! V_IND-Refl-PRT1 ;
! V_PREC ;
! V_Hort-Refl ;
! V_Imprt-Refl ;
! V_Opt-Refl ;
! V_Conj-Refl ;
! V_Mod/narr-Refl ;
! V_Mod/appr-Refl ;
! V_Mod/perfappr-Refl ;
! V_Mod/futappr-Refl ;
! V_Mod/hyp-Refl ;
! V_Mod/int-Refl ;
! V_Mod/nec-Refl ;
! V_Mod/perfprob-Refl ;
! V_Mod/prob-Refl ;
! V_Mod/obl-Refl ;
! V_Mod/rep-Refl ;
! V_Mod/sup-Refl ;
! V_Mod/des-Refl ;
! V_Subord ;
! V_AUD ;
! V_HAB ;
! V_Fut-Refl_ҢГУ ;
! PRC ;
!:ʼ PRC-IMPRF ;
! PRC-FUT ;
! PRC-NEG ; != * @CODE@	+PrcNeg +PrcFut
!:%^VowRaise PRC-NEG ; != * @CODE@	+PrcNeg +PrcFut
!:%^VowRaise CONNEG ;

LEXICON V-NEW_ХАДАБАСЬ
!! * Yaml: **V-xadabasj**
 MOD/NARR-SC ;
:%^A2I MOD/IMPFAPPR-SC_нараха ;
:%^A2I V-NEW_ODD-SYLL-MUTUAL-MINUS-V ;
:%^A2I V-NEW_ODD-SYLL-MUTUAL-ZERO ;
 V-NEW_BI-SYLL-MUTUAL-ZERO/MINUS-V ;
! V-NEW_BI-SYLL-MUTUAL-PRCIMPF ;
!:%^VowLoss V-NEW_BI-SYLL-MUTUAL-PRCIMPF ;
 V-NEW_BI-SYLL-MUTUAL-RAISE/NO ;
:%^VowRaise V-NEW_BI-SYLL-MUTUAL-RAISE/NO ;
! V-NEW_BI-SYLL-MUTUAL-PRCNEG ;
!:%^VowRaise V-NEW_BI-SYLL-MUTUAL-PRCNEG ;
! V-NEW_BI-SYLL-MUTUAL-MODREP ;
!:%^VowRaise V-NEW_BI-SYLL-MUTUAL-MODREP ;
@R.CONJ.ObjAll@ V-OBJ-NEW_BI-SYLL-MUTUAL-RAISE/NO ;
! V-OBJ-NEW_BI-SYLL-MUTUAL-MODREP ;
+Ger:%>сь K ;
!+Ger: K ; ! tt
 V-NEW_BI-SYLL-MUTUAL-PRCFUT_внд ;
:%^VowRaise V-NEW_BI-SYLL-MUTUAL-PRCFUT_внд ;
 V-NEW_BI-SYLL-MUTUAL-MODFUTAPPR_внд ;
 V-NEW_BI-SYLL-MUTUAL-MODFUTAPPR_ванд ;
!+PrcFut+Nom+Sg+Abs
!!€ яˮавла%^VowRaise%>ˮ
!!€ яˮавлу0%>ˮ
+ConNeg:%^VowFronting%^VowRaise%>ˮ K ;
+Imprt+ScSg2:%>ˮ K ;
!!€ тенева%^VowLoss%>ˮ
!!€ тенев00%>ˮ
@R.CONJ.ObjAll@:@R.CONJ.ObjAll@%^StemVowFronting%^A2I%>  V-OBJ-NEW_BI-SYLL-MUTUAL-IND-AOR-OCPL3_ын ;
@R.CONJ.ObjAll@:@R.CONJ.ObjAll@%^A2I%>  V-OBJ-NEW_BI-SYLL-MUTUAL-IND-PRT1-OCPL3_ын ;
@R.CONJ.ObjAll@ V-OBJ-NEW_BI-SYLL-MUTUAL-MODFUTAPPR_внд ;
@R.CONJ.ObjAll@ V-OBJ-NEW_BI-SYLL-MUTUAL-MODFUTAPPR_ванд ;
 V-NEW_BI-SYLL-MUTUAL-SUBORD_ZERO ;
V-NEW_BI-SYLL-MUTUAL-SUBORD_MINUS-V ;
 V-NEW_BI-SYLL-MUTUAL-FUT ;
 V-NEW_BI-SYLL-MUTUAL-MOD/APPR ;


LEXICON V-01_ХАДА
@R.CONJ.ObjAll@+Ind:@R.CONJ.ObjAll@ V_IND-4-AOR-OC-WITH-OCDU3-IN_ҢА ;
@R.CONJ.ObjAll@+Ind:@R.CONJ.ObjAll@ MUTUAL-V_4-PRT1-OCSG3 ;
@R.CONJ.ObjAll@+Ind:@R.CONJ.ObjAll@ңа MUTUAL-V_4-PRT1-OCDU3 ;
@R.CONJ.ObjAll@+Ind:@R.CONJ.ObjAll@%^VowFronting%>ъи MUTUAL-V_4-PRT1-OCPL3 ;
!+Ind@R.CONJ.ObjAll@:0@R.CONJ.ObjAll@ V_IND-4-PRT1-OC ;
 V_PREC ;
 V_Hort ;
@R.CONJ.ObjAll@ V_Hort-Obj ;
 V_Imprt-Scsg2 ;
 V_Imprt ;
@R.CONJ.ObjAll@ V_Imprt-Obj ;
 V_Opt ;
@R.CONJ.ObjAll@ V_Opt-Obj ;
 V_Conj ;
 V_Mod/appr ;
 V_Mod/des_РАВА ;
 V_Mod/futappr ;
 V_Mod/hyp ;
 V_Mod/int ;
 V_Mod/narr ;
 V_Mod/narrPrt ;
 V_Mod/nec ;
 V_Mod/perfprob ;
 V_Mod/prob ;
 V_Mod/perfappr ;
 V_Mod/obl ;
 V_Mod/rep ;
 V_Mod/sup ;
 V_Subord ;
 V_AUD ;
 V_HAB ;
 V_Fut_ҢГУ ;
 IND-AOR		;
 IND-AOR-SG3 	;
:%>ңа IND-AOR-DU3 	;
+Ind:%>ңа IND-4-PRT1-DU3 ;
+Ind: IND-4-PRT1		;
 PRC ;
 PRC-IMPRF ;
 PRC-FUT ;
 PRC-NEG ; !!= * @CODE@	+PrcNeg +PrcFut
 CONNEG ;
 
LEXICON V-01_ХАДА-REFL !! V_refl 
:%^VowFronting V_IND-Refl ;
:%^VowFronting V_IND-Refl-PRT1_NORAISING ;
 V_PREC ;
 V_Hort-Refl ;
 V_Imprt-Refl ;
:%^VowFronting V_Opt-Refl ;
 V_Conj-Refl ;
 V_Mod/narr-Refl ;
 V_Mod/appr-Refl ;
 V_Mod/perfappr-Refl ;
 V_Mod/futappr-Refl ;
 V_Mod/hyp-Refl ;
 V_Mod/int-Refl_NORAISING ;
 V_Mod/nec-Refl ;
 V_Mod/perfprob-Refl ;
 V_Mod/prob-Refl ;
 V_Mod/obl-Refl ;
 V_Mod/rep-Refl_NORAISING ;
 V_Mod/sup-Refl ;
 V_Mod/des-Refl_РАБИ ;
 V_Subord ;
 V_AUD ;
 V_HAB ;
 V_Fut-Refl_ҢГУ ;
 PRC ;
 PRC-IMPRF ;
 PRC-FUT ;
 PRC-NEG ; !!= * @CODE@	+PrcNeg +PrcFut
 PRC-NEG ; !!= * @CODE@	+PrcNeg +PrcFut
 CONNEG ;

LEXICON V-01_ЮХУ
@R.CONJ.ObjAll@+Ind:@R.CONJ.ObjAll@ V_IND-4-AOR-OC ;
@R.CONJ.ObjAll@+Ind:@R.CONJ.ObjAll@ V_IND-4-PRT1-OC ;
 V_PREC ;
 V_Hort ;
@R.CONJ.ObjAll@ V_Hort-Obj ;
 V_Imprt-Scsg2 ;
 V_Imprt ;
@R.CONJ.ObjAll@ V_Imprt-Obj ;
 V_Opt ;
@R.CONJ.ObjAll@ V_Opt-Obj ;
 V_Conj ;
 V_Mod/appr ;
 V_Mod/des ;
 V_Mod/futappr ;
 V_Mod/hyp ;
 V_Mod/int ;
 V_Mod/narr ;
 V_Mod/narrPrt ;
 V_Mod/nec ;
 V_Mod/perfprob ;
 V_Mod/prob ;
 V_Mod/perfappr ;
 V_Mod/obl ;
 V_Mod/rep ;
 V_Mod/sup ;
 V_HAB ;
 V_Fut_ТА ;
 V_Subord ;
 V_AUD ;
 IND-AOR		;
 IND-AOR-SG3 	;
 IND-AOR-DU3 	;
+Ind: IND-4-PRT1-DU3 ;
+Ind: IND-4-PRT1		;
 PRC2 ;
 PRC-IMPRF ;
 PRC-FUT ;
 PRC-NEG ; !!= * @CODE@	+PrcNeg +PrcFut
:%^VowRaise PRC-NEG ; !!= * @CODE@	+PrcNeg +PrcFut
:%^VowRaise CONNEG ;

!! ### THREE-SYLLABLE STEMS WITH STEM-FINAL VOWEL
LEXICON V-01_ЛАХАНА !! а > э in Pl Oc 
@R.CONJ.ObjAll@+Ind:@R.CONJ.ObjAll@ V_IND-4-AOR-OC ;
@R.CONJ.ObjAll@+Ind:@R.CONJ.ObjAll@ V_IND-4-PRT1-OC ;
 V_PREC ;
 V_Hort ;
@R.CONJ.ObjAll@ V_Hort-Obj ;
 V_Imprt-Scsg2 ;
 V_Imprt ;
@R.CONJ.ObjAll@ V_Imprt-Obj ;
 V_Opt ;
@R.CONJ.ObjAll@ V_Opt-Obj ;
 V_Conj ;
 V_Mod/appr ;
 V_Mod/des ;
 V_Mod/futappr ;
 V_Mod/hyp ;
 V_Mod/int ;
 V_Mod/narr ;
 V_Mod/narrPrt ;
 V_Mod/nec ;
 V_Mod/perfprob ;
 V_Mod/prob ;
 V_Mod/perfappr ;
 V_Mod/obl ;
 V_Mod/rep ;
 V_Mod/sup ;
 V_Subord ;
 V_AUD ;
 IND-AOR		;
 IND-AOR-SG3 	;
 IND-AOR-DU3 	;
 :%>ңа IND-AOR-DU3 	;
+Ind:%>ңа IND-4-PRT1-DU3 ;
+Ind: IND-4-PRT1		;
 V_HAB ;
 V_Fut_ҢГУ ;
 PRC ;
 PRC-IMPRF ;
 PRC-FUT ;
 PRC-NEG ; !!= * @CODE@	+PrcNeg +PrcFut
:%^VowLoss CONNEG ;

LEXICON V-NEW_ЛАХАНА-REFL !! V_refl 2013-03-04  а > ы (ъя before х)
!!
!:%^A2I V_IND-Refl ;
+Ind:%^A2I IND-AOR-RCSG1	;
+Ind:%^A2I IND-AOR-RCSG2	;
+Ind:%^A2I IND-AOR-RCSG2	;
+Ind:%^A2I IND-AOR-RCDU1	;
+Ind:%^A2I IND-AOR-RCDU2 	;
+Ind:%^A2I IND-AOR-RCDU3 	;
+Ind:%^A2I IND-AOR-RCPL1 	;
+Ind:%^A2I IND-AOR-RCPL2 	;
+Ind:%^A2I IND-AOR-RCPL3 	;
:%^A2I V_IND-Refl-PRT1 ;
 V_PREC ;
 V_Hort-Refl ;
 V_Imprt-Refl ;
 V_Opt-Refl ;
 V_Conj-Refl ;
 V_Mod/narr-Refl ;
 V_Mod/appr-Refl ;
 V_Mod/perfappr-Refl ;
 V_Mod/futappr-Refl ;
 V_Mod/hyp-Refl ;
 V_Mod/int-Refl ;
 V_Mod/nec-Refl ;
 V_Mod/perfprob-Refl ;
 V_Mod/prob-Refl ;
 V_Mod/obl-Refl ;
 V_Mod/rep-Refl ;
 V_Mod/sup-Refl ;
 V_Mod/des-Refl ;
 V_Subord ;
 V_AUD ;
 V_HAB ;
 V_Fut-Refl_ҢГУ ;
 PRC ;
 PRC-IMPRF ;
 PRC-FUT ;
 PRC-NEG ; !!= * @CODE@	+PrcNeg +PrcFut
 CONNEG ;

LEXICON V-01_СЯНАКУ
@R.CONJ.ObjAll@+Ind:@R.CONJ.ObjAll@ V_IND-4-AOR-OC ;
@R.CONJ.ObjAll@+Ind:@R.CONJ.ObjAll@ V_IND-4-PRT1-OC ;
 V_PREC ;
 V_Hort ;
@R.CONJ.ObjAll@ V_Hort-Obj ;
 V_Imprt-Scsg2 ;
 V_Imprt ;
@R.CONJ.ObjAll@ V_Imprt-Obj ;
 V_Opt ;
@R.CONJ.ObjAll@ V_Opt-Obj ;
 V_Conj ;
 V_Mod/appr ;
 V_Mod/des ;
 V_Mod/futappr ;
 V_Mod/hyp ;
 V_Mod/int ;
 V_Mod/narr ;
 V_Mod/narrPrt ;
 V_Mod/nec ;
 V_Mod/perfprob ;
 V_Mod/prob ;
 V_Mod/perfappr ;
 V_Mod/obl ;
 V_Mod/rep ;
 V_Mod/sup ;
 V_Subord ;
 V_AUD ;
 V_HAB ;
 V_Fut_ТА ;
:%^VowRaise IND-AOR		;
:%^VowRaise IND-AOR-SG3 	;
:%^VowRaise IND-AOR-DU3 	;
+Ind:%^VowRaise IND-4-PRT1-DU3 ;
+Ind:%^VowRaise IND-4-PRT1		;
 PRC2 ;
 PRC-IMPRF ;
 PRC-FUT ;
 PRC-NEG ; !!= * @CODE@	+PrcNeg +PrcFut
:%^VowRaise PRC-NEG ; !!= * @CODE@	+PrcNeg +PrcFut
:%^VowRaise CONNEG ;

LEXICON V-01_ЯˮАВЛУ !!= * **@CODE@** яˮавлась:яˮавла
@R.CONJ.ObjAll@+Ind:@R.CONJ.ObjAll@ V_IND-4-AOR-OC ;
@R.CONJ.ObjAll@+Ind:@R.CONJ.ObjAll@ V_IND-4-PRT1-OC ;
 V_PREC ;
 V_Hort ;
@R.CONJ.ObjAll@ V_Hort-Obj ;
 V_Imprt-Scsg2 ;
 V_Imprt ; 
@R.CONJ.ObjAll@ V_Imprt-Obj ;
 V_Opt ;
@R.CONJ.ObjAll@ V_Opt-Obj ;
 V_Conj ;
 V_Mod/appr ;
 V_Mod/des ;
 V_Mod/futappr ;
 V_Mod/hyp ;
 V_Mod/int ;
 V_Mod/narr ;
 V_Mod/narrPrt ;
 V_Mod/nec ;
 V_Mod/perfprob ;
 V_Mod/prob ;
 V_Mod/perfappr ;
 V_Mod/obl ;
 V_Mod/rep ;
 V_Mod/sup ;
 V_Subord ;
 V_AUD ;
 V_HAB ;
 V_Fut_ҢГУ ;
:%^A2I IND-AOR		;
:%^A2I IND-AOR-SG3 	;
:%^A2I IND-AOR-DU3 	;
+Ind:%^A2I IND-4-PRT1-DU3 ;
+Ind:%^A2I IND-4-PRT1		;
 PRC2 ;
! PRC ;
:ʼ PRC-IMPRF ;
 PRC-FUT ;
 PRC-NEG ; !!= * @CODE@	+PrcNeg +PrcFut
:%^VowRaise PRC-NEG ; !!= * @CODE@	+PrcNeg +PrcFut
:%^VowRaise CONNEG ;

!LEXICON V-01_ЯˮАВЛУ-REFL !! V_refl 2013-03-04
! IND-AOR-RCSG1	;
! IND-AOR-RCSG2	;
! IND-AOR-RCSG3	;
! IND-AOR-RCDU1	;
! IND-AOR-RCDU2 	;
! IND-AOR-RCDU3 	;
! IND-AOR-RCPL1 	;
! IND-AOR-RCPL2 	;
! IND-AOR-RCPL3 	;

!! ### ONE-SYLLABLE STEMS WITH STEM-FINAL CONSONANT
LEXICON V-01_МАН   !!≈ * **@CODE@** манзь:ма%{нңʼØ%} 
!! * Yaml: **manzj**
@R.CONJ.ObjAll@+Ind:@R.CONJ.ObjAll@ V_IND-4-AOR-OC ;
@R.CONJ.ObjAll@+Ind:@R.CONJ.ObjAll@ V_IND-4-PRT1-OC ;
 V_PREC ;
 V_Hort ;
@R.CONJ.ObjAll@ V_Hort-Obj ;
 V_Imprt-Scsg2 ;
 V_Imprt ;
@R.CONJ.ObjAll@ V_Imprt-Obj ;
 V_Opt ;
@R.CONJ.ObjAll@ V_Opt-Obj ;
 V_Conj ;
 V_Mod/appr ;
 V_Mod/des ;
 V_Mod/futappr ;
 V_Mod/hyp ;
 V_Mod/int ;
 V_Mod/narr ;
 V_Mod/narrPrt ;
 V_Mod/nec ;
 V_Mod/perfprob ;
 V_Mod/prob ;
 V_Mod/perfappr ;
 V_Mod/obl ;
 V_Mod/rep ;
 V_Mod/sup ;
 V_Subord ;
 V_AUD ;
 V_HAB ;
 V_Fut_ТА ;
 IND-AOR		;
 IND-AOR-SG3 	;
:%>ңа IND-AOR-DU3 	;
+Ind: IND-4-PRT1-DU3 ;
+Ind: IND-4-PRT1		;
 PRC2 ;
 PRC-IMPRF ;
 PRC-FUT ;
 PRC-NEG ; !!= * @CODE@	+PrcNeg +PrcFut
 CONNEG ;

LEXICON V-01_МИН
@R.CONJ.ObjAll@+Ind:@R.CONJ.ObjAll@ V_IND-4-AOR-OC ;
@R.CONJ.ObjAll@+Ind:@R.CONJ.ObjAll@ V_IND-4-PRT1-OC ;
 V_PREC ;
 V_Hort ;
@R.CONJ.ObjAll@ V_Hort-Obj ;
 V_Imprt-Scsg2 ;
 V_Imprt ;
@R.CONJ.ObjAll@ V_Imprt-Obj ;
 V_Opt ;
@R.CONJ.ObjAll@ V_Opt-Obj ;
:н V_Conj ;
 V_Mod/appr ;
 V_Mod/des ;
 V_Mod/futappr ;
 V_Mod/hyp ;
:н V_Mod/int ;
 V_Mod/narr ;
 V_Mod/narrPrt ;
:н V_Mod/nec ;
 V_Mod/perfprob ;
 V_Mod/prob ;
 V_Mod/perfappr ;
 V_Mod/obl ;
 V_Mod/rep ;
 V_Mod/sup ;
:м V_Subord ;
 V_AUD ;
 V_HAB ;
 V_Fut_ТА ;
:%>ңа IND-AOR		;
:%>ңа IND-AOR-SG3 	;
:%>ңа IND-AOR-DU3 	;
+Ind:%>ңа IND-4-PRT1-DU3 ;
+Ind:%>ңа IND-4-PRT1		;
 PRC2 ;
 PRC-IMPRF ;
 PRC-FUT ;
 PRC-NEG ; !!= * @CODE@	+PrcNeg +PrcFut
 CONNEG ;

LEXICON V-01_МИН-REFL !!
+Ind: IND-AOR-RCSG1	;
+Ind: IND-AOR-RCSG2	;
+Ind: IND-AOR-RCSG3	;
+Ind: IND-AOR-RCDU1	;
+Ind: IND-AOR-RCDU2 	;
+Ind: IND-AOR-RCDU3 	;
+Ind: IND-AOR-RCPL1 	;
+Ind: IND-AOR-RCPL2 	;
+Ind: IND-AOR-RCPL3 	;


LEXICON V-01_МИС
@R.CONJ.ObjAll@+Ind:@R.CONJ.ObjAll@ V_IND-4-AOR-OC ;
@R.CONJ.ObjAll@+Ind:@R.CONJ.ObjAll@ V_IND-4-PRT1-OC ;
 V_PREC ;
 V_Hort ;
@R.CONJ.ObjAll@ V_Hort-Obj ;
 V_Imprt-Scsg2 ;
 V_Imprt ;
@R.CONJ.ObjAll@ V_Imprt-Obj ;
 V_Opt ;
@R.CONJ.ObjAll@ V_Opt-Obj ;
 V_Conj ;
 V_Mod/appr ;
 V_Mod/des ;
 V_Mod/futappr ;
 V_Mod/hyp ;
 V_Mod/int ;
 V_Mod/narr ;
 V_Mod/narrPrt ;
 V_Mod/nec ;
 V_Mod/perfprob ;
 V_Mod/prob ;
 V_Mod/perfappr ;
 V_Mod/obl ;
 V_Mod/rep ;
 V_Mod/sup ;
 V_Subord ;
 V_AUD ;
 V_HAB ;
 V_Fut_ТА ;
 IND-AOR		;
 IND-AOR-SG3 	;
 IND-AOR-DU3 	;
+Ind: IND-4-PRT1-DU3 ;
+Ind: IND-4-PRT1		;
 PRC2 ;
 PRC-IMPRF ;
 PRC-FUT ;
 PRC-NEG ; !!= * @CODE@	+PrcNeg +PrcFut
 CONNEG ;

LEXICON V-01_САС !!= * @CODE@ манэць:манэ
!!= * Yaml: **V-manecj**
@R.CONJ.ObjAll@+Ind:@R.CONJ.ObjAll@ˮңа MUTUAL-V_AOR-4-OCSG3 ;
@R.CONJ.ObjAll@+Ind:@R.CONJ.ObjAll@ˮ  MUTUAL-V_AOR-4-OCDU3 ;
@R.CONJ.ObjAll@+Ind:@R.CONJ.ObjAll@ˮ MUTUAL-V_AOR-4-OCPL3 ;
@R.CONJ.ObjAll@+Ind:@R.CONJ.ObjAll@ˮңа MUTUAL-V_4-PRT1-OCSG3 ;
@R.CONJ.ObjAll@+Ind:@R.CONJ.ObjAll@ˮңа MUTUAL-V_4-PRT1-OCDU3 ;
@R.CONJ.ObjAll@+Ind:@R.CONJ.ObjAll@%>ˮя MUTUAL-V_4-PRT1-OCPL3 ;

 V_PREC ;
 V_Hort ;
@R.CONJ.ObjAll@ V_Hort-Obj ;
 V_Imprt-Scsg2 ;
 V_Imprt ;
@R.CONJ.ObjAll@ V_Imprt-Obj ;
 V_Opt ;
@R.CONJ.ObjAll@ V_Opt-Obj ;
 V_Conj ;
 V_Mod/appr ;
 V_Mod/des ;
 V_Mod/futappr ;
 V_Mod/hyp ;
 V_Mod/int ;
 V_Mod/narr ;
 V_Mod/narrPrt ;
 V_Mod/nec ;
 V_Mod/perfprob ;
 V_Mod/prob ;
 V_Mod/perfappr ;
 V_Mod/obl ;
 V_Mod/rep ;
 V_Mod/sup ;
:С1 V_Subord ;
 V_AUD ;
 V_HAB ;
 V_Fut_ТАҢА/ТА ;
:%>ˮңа IND-AOR		;
:%>ˮңа IND-AOR-SG3 	;
:%>ˮңа IND-AOR-DU3 	;
+Ind:%>ˮңа IND-4-PRT1-DU3 ;
+Ind:%>ˮңа IND-4-PRT1		;
:С1 PRC2 ;
:С1 PRC-IMPRF ;
:С1 PRC-NEG_МАДАВЭЙ ; !!= * @CODE@	+PrcNeg +PrcFut
:С1 CONNEG ;
:С1 GER_СЬ ;

LEXICON V-01_САС-REFL ! V_refl 2013-03-04
+Ind: IND-AOR-RCSG1	;
+Ind: IND-AOR-RCSG2	;
+Ind: IND-AOR-RCSG3	;
+Ind: IND-AOR-RCDU1	;
+Ind: IND-AOR-RCDU2 	;
+Ind: IND-AOR-RCDU3 	;
+Ind: IND-AOR-RCPL1 	;
+Ind: IND-AOR-RCPL2 	;
+Ind: IND-AOR-RCPL3 	;

LEXICON V-NEW_ТИР  !!≈ * **@CODE@**
!!= * Yaml: **V-sircj**
 CONJ_ъи ;
 CONNEG ;
:%{йнңъʼØ%} EVAS_воңгад ;
:ˮ EVAS_воңгад ;
 FUT-SC_та ;
:ˮ GER_сь ;
:%{йнңъʼØ%} GERFIN ;
 HORT-SC ;
: IMPRT-SCSG2 ;
:ңа IMPRT-SCDU2 ;
:ңа IMPRT-SCPL2 ;
:ңа IND-AOR/PRT1-SC ;
:ңа IND-AOR-SCDU3 ;
:ңа IND-PRT1-SCDU3 ;
:%{йнңъʼØ%} INFIMPRF ;
:о INFPRF ;
 MOD/DES-SC_рва ;
 MOD/HYP-SC_рхавы ;
:%{йнңъʼØ%} V-NEW_MUTUAL-MODFUTAPPR_ванд ;
:ˮ%^SCSG2 MOD/IMPFAPPR_нараха ;
:ˮ MOD/INT-SC_са ;
:%{йнңъʼØ%} MOD/NARR-SC ;
 MOD/NEC-SC_цу ;
MOD/OBL-SC_цакэ ;
:%{йнңъʼØ%} MOD/PERFAPPR-SC_вэраха ;
:%{йнңъʼØ%} MOD/PERFPROB-SC_вэкы ;
:ˮ%^SCSG2 MOD/PROB-SC ;
:%{йнңъʼØ%} MOD/REP-SC_вна ;
:%{йнңъʼØ%} MOD/SUP-SC_ванңгабя ;
:ңа OPT-SC ;
    OPT-OC_ZERO ;
:%{йнңъʼØ%} PRCFUT_ванд ;
:ˮ PRCFUT_ванд ;
:ˮ%^SCSG2 PRCIMPRF ;
:%{йнңъʼØ%} PRCNEG_вдавэй ;
:ˮ PRCNEG_вдавэй ;
:%{йнңъʼØ%} PRCPRF ;

+Subord:ˮ%>бˮ K ;
:ˮ SUBORD-PX_батоʼ ;
:ˮ SUBORD-PX_бˮнандоʼ ;


!:%^VowRaise PRCFUT_внд ;
! V-NEW_MUTUAL-PRCNEG ;
!:%^VowRaise V-NEW_MUTUAL-PRCNEG ;
! PRCIMPRF_на ;
! V-NEW_MUTUAL-MODREP ;
!:%^VowRaise V-NEW_MUTUAL-MODREP ;
!@R.CONJ.ObjAll@ V-OBJ-NEW_MUTUAL-MODREP ;
!@R.CONJ.ObjAll@:%^VowRaise@R.CONJ.ObjAll@ V-OBJ-NEW_MUTUAL-MODREP ;
!+ConNeg:%^VowLoss%>ˮ K ;
!+Imprt+ScSg2:%^VowLoss%>ˮ K ;
!@R.CONJ.ObjAll@:%^VowLoss%>ы%>@R.CONJ.ObjAll@  V-OBJ-NEW_MUTUAL-IND-AOR/PRT1-OCPL3_ын ;
!@R.CONJ.ObjAll@ V-OBJ-NEW_MUTUAL-MODFUTAPPR_внд ;
!@R.CONJ.ObjAll@:%^VowRaise@R.CONJ.ObjAll@ V-OBJ-NEW_MUTUAL-MODFUTAPPR_внд ;
!@R.CONJ.ObjAll@ V-OBJ-NEW_MUTUAL-MODFUTAPPR_ванд ;


!+Ind00@R.CONJ.ObjAll@:ңа@R.CONJ.ObjAll@ MUTUAL-V_AOR-4-OCSG3 ;
!+Ind@R.CONJ.ObjAll@:ңа@R.CONJ.ObjAll@  MUTUAL-V_AOR-4-OCDU3 ;
!+Ind@R.CONJ.ObjAll@:@R.CONJ.ObjAll@ MUTUAL-V_AOR-4-OCPL3 ;
!
!+Ind@R.CONJ.ObjAll@:0@R.CONJ.ObjAll@ V_IND-4-PRT1-OC ;
! V_PREC ;
! V_Hort ;
!@R.CONJ.ObjAll@ V_Hort-Obj ;
! V_Imprt-Scsg2 ;
!:%>ңа V_Imprt ;
!@R.CONJ.ObjAll@ V_Imprt-Obj ;
!:%>ңа V_Opt ;
!000@R.CONJ.ObjAll@:%>ңа@R.CONJ.ObjAll@ V_Opt-Obj ;
! V_Conj ; 
! V_Mod/int ;
! V_Mod/narr ;
! V_Mod/narrPrt ;
! V_Mod/nec_ass ;
! V_Mod/perfprob ;
!:С1 V_Mod/prob ;
! V_Mod/perfappr ;
!:С1 V_Mod/appr_НАРАХА ; 
! V_Mod/des ;
! V_Mod/futappr ;
! V_Mod/hyp ;
! V_Mod/obl ;
! V_Mod/rep ;
! V_Mod/sup ;
! V_HAB ;
! V_Fut_ТА ;
!:С1 V_Subord ;
! V_AUD ;
!:%>ңа IND-AOR		;
!:%>ңа IND-AOR-SG3 	;
!:%>ңа IND-AOR-DU3 	;
!+Ind:%>ңа IND-4-PRT1-DU3 ;
!+Ind:%>ңа IND-4-PRT1		;
! PRC2 ;
!:С1 PRC-IMPRF ;
! PRC-FUT ;
! PRC-NEG ;	+PrcNeg +PrcFut
! CONNEG ;


LEXICON V-01_ТИР-REFL !! V_refl 2013-03-04
+Ger:%>сь # ; !tt

+Ind:%>ъю IND-AOR-RCSG1	;
+Ind:%>ъя IND-AOR-RCSG2	;
+Ind:%>й IND-AOR-RCSG3	;
+Ind:%>ъя IND-AOR-RCDU1	;
+Ind:%>ъя IND-AOR-RCDU2 	;
+Ind:%>ъя IND-AOR-RCDU3 	;
+Ind:%>ъя IND-AOR-RCPL1 	;
+Ind:%>ъя IND-AOR-RCPL2 	;
+Ind:%>ъя IND-AOR-RCPL3 	;
+Ind:%>ъю MUTUAL-PRT1-RCSG1 ;
+Ind:%>ъя MUTUAL-PRT1-RCSG2 ;
+Ind:%>ъя MUTUAL-PRT1-RCSG3 ;
+Ind:%>ъя MUTUAL-PRT1-RCDU1 ;
+Ind:%>ъя MUTUAL-PRT1-RCDU2 ;
+Ind:%>ъя MUTUAL-PRT1-RCDU3 ;
+Ind:%>ъя MUTUAL-PRT1-RCPL1 ;
+Ind:%>ъя MUTUAL-PRT1-RCPL2 ;
+Ind:%>ъя MUTUAL-PRT1-RCPL3 ;
:С1 V_Hort-Refl ; !2013-4-5 adding Glotal for х:к after л
 V_Imprt-Refl ;
 V_Opt-Refl ;
 V_Conj-Refl ;
 V_Mod/narr-Refl ;
:С1 V_Mod/appr-Refl ;
:С1 V_Mod/prob-Refl ;
 V_Mod/perfappr-Refl ;
 V_Mod/futappr-Refl ;
 V_Mod/hyp-Refl ;
 V_Mod/int-Refl ;
 V_Mod/nec-Refl ;
 V_Mod/perfprob-Refl ;
 V_Mod/obl-Refl ;
 V_Mod/rep-Refl ;
 V_Mod/sup-Refl ;
 V_Mod/des-Refl ;
 V_HAB ;
 V_Fut-Refl_ТА ;
:С1 V_Subord ;
 V_AUD ;
+Fut+Ind+Aor:%>ты MUTUAL-PERSON-REFL ;
 PRC2 ;
 PRC-IMPRF ;
+Fut+ConNeg:%>тыˮ     K ;
 PRC-FUT ;
 PRC-NEG ; !!= * @CODE@	+PrcNeg +PrcFut
 CONNEG ;


!! ### TWO-SYLLABLE STEMS WITH STEM-FINAL CONSONANT
LEXICON V-01_НЭКАЛ  !!≈ * **@CODE@** нэкалць:нэкал
@R.CONJ.ObjAll@+Ind:@R.CONJ.ObjAll@ңа MUTUAL-V_AOR-4-OCSG3 ;
@R.CONJ.ObjAll@+Ind:@R.CONJ.ObjAll@  MUTUAL-V_AOR-4-OCDU3 ;
@R.CONJ.ObjAll@+Ind:@R.CONJ.ObjAll@ MUTUAL-V_AOR-4-OCPL3 ;
@R.CONJ.ObjAll@+Ind:@R.CONJ.ObjAll@ңа MUTUAL-V_4-PRT1-OCSG3 ;
@R.CONJ.ObjAll@+Ind:@R.CONJ.ObjAll@ңа MUTUAL-V_4-PRT1-OCDU3 ;
@R.CONJ.ObjAll@+Ind:@R.CONJ.ObjAll@%>ъя MUTUAL-V_4-PRT1-OCPL3 ;

!00@R.CONJ.ObjAll@:ңа@R.CONJ.ObjAll@ V_IND-OCSG3 ;
!@R.CONJ.ObjAll@ V_IND-OCDU3 ;
!@R.CONJ.ObjAll@ V_IND-OCPL3 ;
 V_PREC ;
 V_Hort ;
@R.CONJ.ObjAll@ V_Hort-Obj ;
 V_Imprt-Scsg2 ;
 V_Imprt ;
@R.CONJ.ObjAll@ V_Imprt-Obj ;
:%>ңа  V_Opt ;
@R.CONJ.ObjAll@:@R.CONJ.ObjAll@%>ңа V_Opt-Obj ;
 V_Conj ;
 V_Mod/appr ;
 V_Mod/des ;
 V_Mod/futappr ;
 V_Mod/hyp ;
 V_Mod/int ;
 V_Mod/narr ;
 V_Mod/narrPrt ;
 V_Mod/nec_ass ;
 V_Mod/perfprob ;
:С1  V_Mod/prob ;
 V_Mod/perfappr ;
:С1 V_Mod/appr ;
 V_Mod/obl ;
 V_Mod/rep ;
 V_Mod/sup ;
:С1 V_Subord ;
 V_AUD ;
 V_HAB ;
 V_Fut_ТА ;
:%>ңа IND-AOR		;
:%>ңа IND-AOR-SG3 	;
:%>ңа IND-AOR-DU3 	;
+Ind: IND-4-PRT1-DU3 ;
+Ind:%>ңа IND-4-PRT1		;
 PRC2 ;
:ʼ PRC-IMPRF ;
 PRC-FUT ;
 PRC-NEG ; !!= * @CODE@	+PrcNeg +PrcFut
 CONNEG ;

!!ONLY INTRANSITIVE VERBS IN THIS CONJUGATION TYPE
LEXICON V-01_ҢАДИМ
!+Ind@R.CONJ.ObjAll@:0@R.CONJ.ObjAll@ V_IND-4-AOR-OC ;
!+Ind@R.CONJ.ObjAll@:0@R.CONJ.ObjAll@ V_IND-4-PRT1-OC ;
 V_PREC ;
 V_Hort ;
!@R.CONJ.ObjAll@ V_Hort-Obj ;
 V_Imprt-Scsg2 ;
 V_Imprt ;
!@R.CONJ.ObjAll@ V_Imprt-Obj ;
 V_Opt ;
!@R.CONJ.ObjAll@ V_Opt-Obj ;
 V_Conj ;
 V_Mod/appr ;
 V_Mod/des ;
 V_Mod/futappr ;
 V_Mod/hyp ;
 V_Mod/int ;
 V_Mod/narr ;
 V_Mod/narrPrt ;
 V_Mod/nec ;
 V_Mod/perfprob ;
 V_Mod/prob ;
 V_Mod/perfappr ;
 V_Mod/obl ;
 V_Mod/rep ;
 V_Mod/sup ;
 V_Subord ;
 V_AUD ;
 V_HAB ;
 V_Fut_ТА ;
:я IND-AOR		;
:я IND-AOR-SG3 	;
:я IND-AOR-DU3 	;
+Ind:я IND-4-PRT1-DU3 ;
+Ind:я IND-4-PRT1		;
 PRC2 ;
 PRC-IMPRF ;
 PRC-FUT ;
 PRC-NEG ; !!= * @CODE@	+PrcNeg +PrcFut
 CONNEG ;

LEXICON V-01_ҢАРАМ
 V-NEW_BI-SYLL-MUTUAL-MINUS-V ;
 V-NEW_BI-SYLL-MUTUAL-ZERO ;
 V-OBJ-NEW_BI-SYLL-MUTUAL-ZERO ;
 V-NEW_BI-SYLL-MUTUAL-ZERO/MINUS-V ;
 V-NEW_BI-SYLL-MUTUAL-RAISE/NO ;
 @R.CONJ.ObjAll@ V-OBJ-NEW_BI-SYLL-MUTUAL-RAISE/NO ;
+Ger:%>сь K ;
+ConNeg:%^MLenition%>ˮ K ;
+Imprt+ScSg2:%^MLenition%>ˮ K ;
 V-NEW_BI-SYLL-MUTUAL-PRCFUT_внд ;
!:%^VowRaise V-NEW_BI-SYLL-MUTUAL-PRCFUT_внд ;
 V-NEW_BI-SYLL-MUTUAL-PRCFUT_ванд ;
 V-NEW_BI-SYLL-MUTUAL-MODFUTAPPR_внд ;
 V-NEW_BI-SYLL-MUTUAL-MODFUTAPPR_ванд ;
@R.CONJ.ObjAll@:@R.CONJ.ObjAll@%^VowLoss%>э%>  V-OBJ-NEW_BI-SYLL-MUTUAL-IND-AOR/PRT1-OCPL3_ян ;
@R.CONJ.ObjAll@ V-OBJ-NEW_BI-SYLL-MUTUAL-MODFUTAPPR_внд ;
@R.CONJ.ObjAll@ V-OBJ-NEW_BI-SYLL-MUTUAL-MODFUTAPPR_ванд ;
 V-NEW_BI-SYLL-MUTUAL-SUBORD_ZERO ;
 V-NEW_BI-SYLL-MUTUAL-SUBORD_MINUS-V ;
 V-NEW_BI-SYLL-MUTUAL-FUT ;
 V-NEW_BI-SYLL-MUTUAL-MOD/APPR ;


LEXICON V-01_ҢАРАМ-REFL !! V_refl 2013-03-04
+Ind: IND-AOR-RCSG1	;
+Ind: IND-AOR-RCSG2	;
+Ind: IND-AOR-RCSG3	;
+Ind: IND-AOR-RCDU1	;
+Ind: IND-AOR-RCDU2 	;
+Ind: IND-AOR-RCDU3 	;
+Ind: IND-AOR-RCPL1 	;
+Ind: IND-AOR-RCPL2 	;
+Ind: IND-AOR-RCPL3 	;

!! Mutual verbal conjugation
LEXICON IND-AOR !!≈ * **@CODE@** All except Sg3 Du3
 IND-AOR-SG1 ;
 IND-AOR-SG2 ;
! IND-AOR-SG3 ;
 IND-AOR-DU1 ;
 IND-AOR-DU2 ;
! IND-AOR-DU3 ;
 IND-AOR-PL1 ;
 IND-AOR-PL2 ;
 IND-AOR-PL3 ;

LEXICON IND-AOR-SG1
+Ind+Aor+ScSg1:%>дмʼ K ;
+Err/Orth+Ind+Aor+ScSg1:%>мʼ K ;

LEXICON IND-AOR-SG2
+Ind+Aor+ScSg2:%>н K ;

LEXICON IND-AOR-SG3
+Ind+Aor+ScSg3:%> K ;

LEXICON IND-AOR-DU1
+Ind+Aor+ScDu1:%>ниʼ K ;

LEXICON IND-AOR-DU2
+Ind+Aor+ScDu2:%>диʼ K ;

LEXICON IND-AOR-DU3
+Ind+Aor+ScDu3:%>х%{ауоэØ%}ʼ K ;
!+Ind+Aor+ScDu3:%>хаʼ K ;
!+Ind+Aor+ScDu3:%>ңахаʼ K ;

LEXICON IND-AOR-PL1
+Ind+Aor+ScPl1:%>ваˮ K ;

LEXICON IND-AOR-PL2
+Ind+Aor+ScPl2:%>даˮ K ;

LEXICON IND-AOR-PL3
+Ind+Aor+ScPl3:%>ˮ K ;

LEXICON IND-AOR-RCSG1
+Aor+RcSg1:%>вˮ K ;

LEXICON IND-AOR-RCSG2
+Aor+RcSg2:%>н K ;

LEXICON IND-AOR-RCSG3
+Aor+RcSg3:%>ˮ K ;

LEXICON IND-AOR-RCDU1
+Aor+RcDu1:%>ниʼ K ;

LEXICON IND-AOR-RCDU2
+Aor+RcDu2:%>диʼ K ;

LEXICON IND-AOR-RCDU3
+Aor+RcDu3:%>хаʼ K ;

LEXICON IND-AOR-RCPL1
+Aor+RcPl1:%>наˮ K ;

LEXICON IND-AOR-RCPL2
+Aor+RcPl2:%>даˮ K ;

LEXICON IND-AOR-RCPL3
+Aor+RcPl3:%>дˮ K ;

LEXICON V_IND-4-AOR-OC
 MUTUAL-V_AOR-4-OCSG3 ;
 MUTUAL-V_AOR-4-OCDU3 ;
 MUTUAL-V_AOR-4-OCPL3 ;

LEXICON V_IND-4-AOR-OC-WITH-OCDU3-IN_ҢА
 MUTUAL-V_AOR-4-OCSG3 ;
 MUTUAL-V_AOR-4-OCDU3_ҢА ;
 MUTUAL-V_AOR-4-OCPL3 ;

LEXICON V_IND-4-PRT1-OC
 MUTUAL-V_4-PRT1-OCSG3 ;
 MUTUAL-V_4-PRT1-OCDU3 ;
:%>ъя MUTUAL-V_4-PRT1-OCPL3 ;

LEXICON MUTUAL-V_AOR-4-OCSG3
 IND-AOR-SCSG1-OCSG3 ;
 IND-AOR-SCSG2-OCSG3 ;
 IND-AOR-SCSG3-OCSG3 ;
 IND-AOR-SCDU1-OCSG3 ;
 IND-AOR-SCDU2-OCSG3 ;
 IND-AOR-SCDU3-OCSG3 ;
 IND-AOR-SCPL1-OCSG3 ;
 IND-AOR-SCPL2-OCSG3 ;
 IND-AOR-SCPL3-OCSG3 ;

LEXICON MUTUAL-V_4-PRT1-OCSG3
 MUTUAL-V_4-PRT1-SCSG1-OCSG3 ;
 MUTUAL-V_4-PRT1-SCSG2-OCSG3 ;
 MUTUAL-V_4-PRT1-SCSG3-OCSG3 ;
 MUTUAL-V_4-PRT1-SCDU1-OCSG3 ;
 MUTUAL-V_4-PRT1-SCDU2-OCSG3 ;
 MUTUAL-V_4-PRT1-SCDU3-OCSG3 ;
 MUTUAL-V_4-PRT1-SCPL1-OCSG3 ;
 MUTUAL-V_4-PRT1-SCPL2-OCSG3 ;
 MUTUAL-V_4-PRT1-SCPL3-OCSG3 ;
     
LEXICON MUTUAL-V_AOR-4-OCDU3
 IND-AOR-SCSG1-OCDU3 ;
 IND-AOR-SCSG2-OCDU3 ;
 IND-AOR-SCSG3-OCDU3 ;
 IND-AOR-SCDU1-OCDU3 ;
 IND-AOR-SCDU2-OCDU3 ;
 IND-AOR-SCDU3-OCDU3 ;
 IND-AOR-SCPL1-OCDU3 ;
 IND-AOR-SCPL2-OCDU3 ;
 IND-AOR-SCPL3-OCDU3 ;

LEXICON MUTUAL-V_AOR-4-OCDU3_ҢА
 IND-AOR-SCSG1-OCDU3_ҢА ;
 IND-AOR-SCSG2-OCDU3_ҢА ;
 IND-AOR-SCSG3-OCDU3_ҢА ;
 IND-AOR-SCDU1-OCDU3_ҢА ;
 IND-AOR-SCDU2-OCDU3_ҢА ;
 IND-AOR-SCDU3-OCDU3_ҢА ;
 IND-AOR-SCPL1-OCDU3_ҢА ;
 IND-AOR-SCPL2-OCDU3_ҢА ;
 IND-AOR-SCPL3-OCDU3_ҢА ;

LEXICON MUTUAL-V_4-PRT1-OCDU3
 MUTUAL-V_4-PRT1-SCSG1-OCDU3 ;
 MUTUAL-V_4-PRT1-SCSG2-OCDU3 ;
 MUTUAL-V_4-PRT1-SCSG3-OCDU3 ;
 MUTUAL-V_4-PRT1-SCDU1-OCDU3 ;
 MUTUAL-V_4-PRT1-SCDU2-OCDU3 ;
 MUTUAL-V_4-PRT1-SCDU3-OCDU3 ;
 MUTUAL-V_4-PRT1-SCPL1-OCDU3 ;
 MUTUAL-V_4-PRT1-SCPL2-OCDU3 ;
 MUTUAL-V_4-PRT1-SCPL3-OCDU3 ;
     
LEXICON MUTUAL-V_AOR-4-OCPL3
 IND-AOR-SCSG1-OCPL3 ;
 IND-AOR-SCSG2-OCPL3 ;
 IND-AOR-SCSG3-OCPL3 ;
 IND-AOR-SCDU1-OCPL3 ;
 IND-AOR-SCDU2-OCPL3 ;
 IND-AOR-SCDU3-OCPL3 ;
 IND-AOR-SCPL1-OCPL3 ;
 IND-AOR-SCPL2-OCPL3 ;
 IND-AOR-SCPL3-OCPL3 ;

LEXICON MUTUAL-V_4-PRT1-OCPL3
 MUTUAL-V_4-PRT1-SCSG1-OCPL3 ;
 MUTUAL-V_4-PRT1-SCSG2-OCPL3 ;
 MUTUAL-V_4-PRT1-SCSG3-OCPL3 ;
 MUTUAL-V_4-PRT1-SCDU1-OCPL3 ;
 MUTUAL-V_4-PRT1-SCDU2-OCPL3 ;
 MUTUAL-V_4-PRT1-SCDU3-OCPL3 ;
 MUTUAL-V_4-PRT1-SCPL1-OCPL3 ;
 MUTUAL-V_4-PRT1-SCPL2-OCPL3 ;
 MUTUAL-V_4-PRT1-SCPL3-OCPL3 ;
 
LEXICON IND-AOR-SCSG1-OCSG3
+Aor+ScSg1+OcSg3:%>в K ;
LEXICON IND-AOR-SCSG2-OCSG3
+Aor+ScSg2+OcSg3:%>р K ;
LEXICON IND-AOR-SCSG3-OCSG3
+Aor+ScSg3+OcSg3:%>да K ;
LEXICON IND-AOR-SCDU1-OCSG3
+Aor+ScDu1+OcSg3:%>миʼ K ;
LEXICON IND-AOR-SCDU2-OCSG3
+Aor+ScDu2+OcSg3:%>риʼ K ;
LEXICON IND-AOR-SCDU3-OCSG3
+Aor+ScDu3+OcSg3:%>диʼ K ;
LEXICON IND-AOR-SCPL1-OCSG3
+Aor+ScPl1+OcSg3:%>ваˮ K ;
LEXICON IND-AOR-SCPL2-OCSG3
+Aor+ScPl2+OcSg3:%>раˮ K ;
LEXICON IND-AOR-SCPL3-OCSG3
+Aor+ScPl3+OcSg3:%>доʼ K ;

LEXICON IND-AOR-SCSG1-OCDU3
+Aor+ScSg1+OcDu3:%>х%{ауоэØ%}юн K ;
LEXICON IND-AOR-SCSG2-OCDU3
+Aor+ScSg2+OcDu3:%>х%{ауоэØ%}юд K ;
LEXICON IND-AOR-SCSG3-OCDU3
+Aor+ScSg3+OcDu3:%>х%{ауоэØ%}юда K ;
LEXICON IND-AOR-SCDU1-OCDU3
+Aor+ScDu1+OcDu3:%>х%{ауоэØ%}юниʼ K ;
LEXICON IND-AOR-SCDU2-OCDU3
+Aor+ScDu2+OcDu3:%>х%{ауоэØ%}юдиʼ K ;
LEXICON IND-AOR-SCDU3-OCDU3
+Aor+ScDu3+OcDu3:%>х%{ауоэØ%}юдиʼ K ;
LEXICON IND-AOR-SCPL1-OCDU3
+Aor+ScPl1+OcDu3:%>х%{ауоэØ%}юнаˮ K ;
LEXICON IND-AOR-SCPL2-OCDU3
+Aor+ScPl2+OcDu3:%>х%{ауоэØ%}юдаˮ K ;
LEXICON IND-AOR-SCPL3-OCDU3
+Aor+ScPl3+OcDu3:%>х%{ауоэØ%}юдоʼ K ;

LEXICON IND-AOR-SCSG1-OCDU3_ҢА
+Aor+ScSg1+OcDu3:%>ңахаюн K ;
LEXICON IND-AOR-SCSG2-OCDU3_ҢА
+Aor+ScSg2+OcDu3:%>ңахаюд K ;
LEXICON IND-AOR-SCSG3-OCDU3_ҢА
+Aor+ScSg3+OcDu3:%>ңахаюда K ;
LEXICON IND-AOR-SCDU1-OCDU3_ҢА
+Aor+ScDu1+OcDu3:%>ңахаюниʼ K ;
LEXICON IND-AOR-SCDU2-OCDU3_ҢА
+Aor+ScDu2+OcDu3:%>ңахаюдиʼ K ;
LEXICON IND-AOR-SCDU3-OCDU3_ҢА
+Aor+ScDu3+OcDu3:%>ңахаюдиʼ K ;
LEXICON IND-AOR-SCPL1-OCDU3_ҢА
+Aor+ScPl1+OcDu3:%>ңахаюнаˮ K ;
LEXICON IND-AOR-SCPL2-OCDU3_ҢА
+Aor+ScPl2+OcDu3:%>ңахаюдаˮ K ;
LEXICON IND-AOR-SCPL3-OCDU3_ҢА
+Aor+ScPl3+OcDu3:%>ңахаюдоʼ K ;

!!after stem-final consonant и instead of й.
LEXICON IND-AOR-SCSG1-OCPL3
+Aor+ScSg1+OcPl3:%>ъян K ;
LEXICON IND-AOR-SCSG2-OCPL3
+Aor+ScSg2+OcPl3:%>ъяд K ;
LEXICON IND-AOR-SCSG3-OCPL3
+Aor+ScSg3+OcPl3:%>ъяда K ;
LEXICON IND-AOR-SCDU1-OCPL3
+Aor+ScDu1+OcPl3:%>ъяниʼ K ;
LEXICON IND-AOR-SCDU2-OCPL3
+Aor+ScDu2+OcPl3:%>ъядиʼ K ;
LEXICON IND-AOR-SCDU3-OCPL3
+Aor+ScDu3+OcPl3:%>ъядиʼ K ;
LEXICON IND-AOR-SCPL1-OCPL3
+Aor+ScPl1+OcPl3:%>ъянаˮ K ;
LEXICON IND-AOR-SCPL2-OCPL3
+Aor+ScPl2+OcPl3:%>ъядаˮ K ;
LEXICON IND-AOR-SCPL3-OCPL3
+Aor+ScPl3+OcPl3:%>ъядоʼ K ;

LEXICON MUTUAL-V_4-PRT1-SCSG1-OCSG3
+Prt1+ScSg1+OcSg3:%>вась K ;
LEXICON MUTUAL-V_4-PRT1-SCSG2-OCSG3
+Prt1+ScSg2+OcSg3:%>рась K ;
LEXICON MUTUAL-V_4-PRT1-SCSG3-OCSG3
+Prt1+ScSg3+OcSg3:%>дась K ;
LEXICON MUTUAL-V_4-PRT1-SCDU1-OCSG3
+Prt1+ScDu1+OcSg3:%>минзь K ;
LEXICON MUTUAL-V_4-PRT1-SCDU2-OCSG3
+Prt1+ScDu2+OcSg3:%>ринзь K ;
LEXICON MUTUAL-V_4-PRT1-SCDU3-OCSG3
+Prt1+ScDu3+OcSg3:%>динзь K ;
LEXICON MUTUAL-V_4-PRT1-SCPL1-OCSG3
+Prt1+ScPl1+OcSg3:%>ваць K ;
LEXICON MUTUAL-V_4-PRT1-SCPL2-OCSG3
+Prt1+ScPl2+OcSg3:%>раць K ;
LEXICON MUTUAL-V_4-PRT1-SCPL3-OCSG3
+Prt1+ScPl3+OcSg3:%>донзь K ;

LEXICON MUTUAL-V_4-PRT1-SCSG1-OCDU3
+Prt1+ScSg1+OcDu3:%>х%{ауоэØ%}юнась K ;
LEXICON MUTUAL-V_4-PRT1-SCSG2-OCDU3
+Prt1+ScSg2+OcDu3:%>х%{ауоэØ%}юдась K ;
LEXICON MUTUAL-V_4-PRT1-SCSG3-OCDU3
+Prt1+ScSg3+OcDu3:%>х%{ауоэØ%}юдась K ;
LEXICON MUTUAL-V_4-PRT1-SCDU1-OCDU3
+Prt1+ScDu1+OcDu3:%>х%{ауоэØ%}юнинзь K ;
LEXICON MUTUAL-V_4-PRT1-SCDU2-OCDU3
+Prt1+ScDu2+OcDu3:%>х%{ауоэØ%}юдинзь K ;
LEXICON MUTUAL-V_4-PRT1-SCDU3-OCDU3
+Prt1+ScDu3+OcDu3:%>х%{ауоэØ%}юдинзь K ;
LEXICON MUTUAL-V_4-PRT1-SCPL1-OCDU3
+Prt1+ScPl1+OcDu3:%>х%{ауоэØ%}юнаць K ;
LEXICON MUTUAL-V_4-PRT1-SCPL2-OCDU3
+Prt1+ScPl2+OcDu3:%>х%{ауоэØ%}юдаць K ;
LEXICON MUTUAL-V_4-PRT1-SCPL3-OCDU3
+Prt1+ScPl3+OcDu3:%>х%{ауоэØ%}юдонзь K ;

LEXICON MUTUAL-V_4-PRT1-SCSG1-OCPL3
+Prt1+ScSg1+OcPl3:%^A2I%>нась K ;
!+Prt1+ScSg1+OcPl3:%>нась K ;
LEXICON MUTUAL-V_4-PRT1-SCSG2-OCPL3
+Prt1+ScSg2+OcPl3:%^A2I%>дась K ;
!+Prt1+ScSg2+OcPl3:%>дась K ;
LEXICON MUTUAL-V_4-PRT1-SCSG3-OCPL3
+Prt1+ScSg3+OcPl3:%^A2I%>дась K ;
!+Prt1+ScSg3+OcPl3:%>дась K ;
LEXICON MUTUAL-V_4-PRT1-SCDU1-OCPL3
+Prt1+ScDu1+OcPl3:%^A2I%>нинзь K ;
!+Prt1+ScDu1+OcPl3:%>нинзь K ;
LEXICON MUTUAL-V_4-PRT1-SCDU2-OCPL3
+Prt1+ScDu2+OcPl3:%^A2I%>динзь K ;
!+Prt1+ScDu2+OcPl3:%>динзь K ;
LEXICON MUTUAL-V_4-PRT1-SCDU3-OCPL3
+Prt1+ScDu3+OcPl3:%^A2I%>динзь K ;
!+Prt1+ScDu3+OcPl3:%>динзь K ;
LEXICON MUTUAL-V_4-PRT1-SCPL1-OCPL3
+Prt1+ScPl1+OcPl3:%^A2I%>наць K ;
!+Prt1+ScPl1+OcPl3:%>наць K ;
LEXICON MUTUAL-V_4-PRT1-SCPL2-OCPL3
+Prt1+ScPl2+OcPl3:%^A2I%>даць K ;
!+Prt1+ScPl2+OcPl3:%>даць K ;
LEXICON MUTUAL-V_4-PRT1-SCPL3-OCPL3
+Prt1+ScPl3+OcPl3:%^A2I%>донзь K ;
!+Prt1+ScPl3+OcPl3:%>донзь K ;

!! Preterite 1 # This should be for ConjPrt and NarrPrt also.
LEXICON IND-4-PRT1
IND-PRT1 ;

LEXICON IND-PRT1
 IND-4-PRT1-SG1	;
 IND-4-PRT1-SG2	;
 IND-4-PRT1-SG3	;
 IND-4-PRT1-DU1	;
 IND-4-PRT1-DU2	;
! IND-4-PRT1-DU3	; = @CODE@ ңа
 IND-4-PRT1-PL1	;
 IND-4-PRT1-PL2	;
 IND-4-PRT1-PL3	;
!2013-03-15! IND-4-PRT1-RCSG1	;
!2013-03-15! IND-4-PRT1-RCSG2	;
!2013-03-15! IND-4-PRT1-RCSG3	;
!2013-03-15! IND-4-PRT1-RCDU1	;
!2013-03-15! IND-4-PRT1-RCDU2	;
!2013-03-15! IND-4-PRT1-RCDU3	;
!2013-03-15! IND-4-PRT1-RCPL1	;
!2013-03-15! IND-4-PRT1-RCPL2	; 
!2013-03-15! IND-4-PRT1-RCPL3	;

LEXICON V_IND-Refl-PRT1
+Ind:%>й MUTUAL-PRT1-RCSG1 ;
+Ind:%>й MUTUAL-PRT1-RCSG2 ;
+Ind:%>ъя MUTUAL-PRT1-RCSG3 ;
!+Ind:%>я MUTUAL-PRT1-RCSG3 ;
+Ind:%>й MUTUAL-PRT1-RCDU1 ;
+Ind:%>й MUTUAL-PRT1-RCDU2 ;
+Ind:%>й MUTUAL-PRT1-RCDU3 ;
+Ind:%>й MUTUAL-PRT1-RCPL1 ;
+Ind:%>й MUTUAL-PRT1-RCPL2 ;
+Ind:%>й MUTUAL-PRT1-RCPL3 ;
 
LEXICON V_IND-Refl-PRT1_NORAISING
+Ind:%>й MUTUAL-PRT1-RCSG1 ;
+Ind:%>й MUTUAL-PRT1-RCSG2 ;
+Ind:%>ъя MUTUAL-PRT1-RCSG3_NORAISING ;
!+Ind:%>я MUTUAL-PRT1-RCSG3 ;
+Ind:%>й MUTUAL-PRT1-RCDU1 ;
+Ind:%>й MUTUAL-PRT1-RCDU2 ;
+Ind:%>й MUTUAL-PRT1-RCDU3 ;
+Ind:%>й MUTUAL-PRT1-RCPL1 ;
+Ind:%>й MUTUAL-PRT1-RCPL2 ;
+Ind:%>й MUTUAL-PRT1-RCPL3_NORAISING ;
 
LEXICON IND-4-PRT1-SG1
+Prt1+ScSg1:%>дамзь K ;
!+Err/Orth+Ind+Prt1+ScSg1:манзь K ;
+Prt1+ScSg1:%>манзь K ;

LEXICON IND-4-PRT1-SG2
+Prt1+ScSg2:%>нась K ;

LEXICON IND-4-PRT1-SG3
+Prt1+ScSg3:%>сь K ;

LEXICON IND-4-PRT1-DU1
+Prt1+ScDu1:%>нинзь K ;

LEXICON IND-4-PRT1-DU2
+Prt1+ScDu2:%>динзь K ;

LEXICON IND-4-PRT1-DU3
+Prt1+ScDu3:%>х%{ауоэØ%}нзь K ;
!+Prt1+ScDu3:%>ханзь K ;
!+Ind+Prt1+ScDu3:%>ңаханзь K ;

LEXICON IND-4-PRT1-DU3_DIAL/W
+Dial/W+Prt1+ScDu3:%>ханзь K ;

LEXICON IND-4-PRT1-PL1
+Prt1+ScPl1:%>ваць K ;

LEXICON IND-4-PRT1-PL2
+Prt1+ScPl2:%>даць K ;

LEXICON IND-4-PRT1-PL3
+Prt1+ScPl3:%>ць K ;

LEXICON V_IND-Refl
+Ind:%>ю IND-AOR-RCSG1	;
+Ind:%>я IND-AOR-RCSG1	; !!= * @CODE@ This should be schwa or something
!+Ind+Aor+RcSg1:%>йв K ; 
+Ind:%>я IND-AOR-RCSG2	;
+Ind:%>й IND-AOR-RCSG2	;
+Ind:%>й IND-AOR-RCSG3	;
+Ind:%>й IND-AOR-RCDU1	;
+Ind:%>й IND-AOR-RCDU2 	;
+Ind:%>й IND-AOR-RCDU3 	;
+Ind:%>й IND-AOR-RCPL1 	;
+Ind:%>й IND-AOR-RCPL2 	;
+Ind:%>я IND-AOR-RCPL3 	;
+Ind:%>й IND-AOR-RCPL3 	;

!! Other moods
LEXICON V_Mod/int
+Mod/int:%>с%{ая%} MUTUAL-PERSON-NON-OCPL_NORAISING ;
+Mod/int:%>ся MUTUAL-PERSON-OCPL_NORAISING ; !! сь in 2nd, 4th etc non-final syllable 

LEXICON V_Mod/int-Refl
+Mod/int:%>ся MUTUAL-PERSON-REFL ;
+Dial/W+Mod/int:%>си MUTUAL-PERSON-REFL ;

LEXICON V_Mod/int-Refl_NORAISING
+Mod/int:%>ся MUTUAL-PERSON-REFL_NORAISING ;
+Dial/W+Mod/int:%>си MUTUAL-PERSON-REFL_NORAISING ;

LEXICON V_Mod/int-OPL
@R.CONJ.ObjAll@+Mod/int:@R.CONJ.ObjAll@%>ся MUTUAL-PERSON-OCPL ;

LEXICON V_Mod/int-NON-OPL
+Mod/int:%>са MUTUAL-PERSON-NON-OCPL ;
!+Mod/int+ScPl3:%>саˮ K ; NEEDED here 2014-02-05 илесь

!+Mod/int+ScSg2:%>сан K ;
!+Mod/int+ScSg3:%>са K ;
!+Mod/int+ScDu2:%>садиʼ K ;
!+Mod/int+ScDu3:%>сахаʼ K ;
!+Mod/int+ScPl2:%>садаˮ K ;
!+Mod/int+ScPl3:%>саˮ K ;
!+Mod/int+ScSg2+OcSg3:%>сар K ;
!+Mod/int+ScSg3+OcSg3:%>сада K ;
!+Mod/int+ScDu2+OcSg3:%>сариʼ K ;
!+Mod/int+ScDu3+OcSg3:%>садиʼ K ;
!+Mod/int+ScPl2+OcSg3:%>сараˮ K ;
!+Mod/int+ScPl3+OcSg3:%>садоʼ K ;
!+Mod/int+ScSg2+OcDu3:%>сахаюд K ;
!+Mod/int+ScSg3+OcDu3:%>сахаюда K ;
!+Mod/int+ScDu2+OcDu3:%>сахаюдиʼ K ;
!+Mod/int+ScDu3+OcDu3:%>сахаюдиʼ K ;
!+Mod/int+ScPl2+OcDu3:%>сахаюдаˮ K ;
!+Mod/int+ScPl3+OcDu3:%>сахаюдоʼ K ;
!+Mod/int+ScSg2+OcPl3:%>сяд K ;
!+Mod/int+ScSg3+OcPl3:%>сяда K ;
!+Mod/int+ScDu2+OcPl3:%>сядиʼ K ;
!+Mod/int+ScDu3+OcPl3:%>сядиʼ K ;
!+Mod/int+ScPl2+OcPl3:%>сядаˮ K ;
!+Mod/int+ScPl3+OcPl3:%>сядоʼ K ;

LEXICON V_Hort
+Hort:%>х%{ауоэØ%} MUTUAL-SG1 ;
+Hort:%>х%{ауоэØ%} MUTUAL-DU1 ;
!+Hort:%>хэ MUTUAL-DU1 ;
+Hort:%>х%{ауоэØ%} MUTUAL-PL1 ;
!+Hort:%>хэ MUTUAL-PL1 ;

LEXICON V_Hort-Obj
+Hort+ScSg1+OcSg3:%>х%{ауоэØ%}в K ;
!+Hort+ScSg1+OcSg3:%>хав K ;
+Hort+ScSg1+OcDu3:%>х%{ауоэØ%}юн K ;
!+Hort+ScSg1+OcDu3:%>хаюн K ;
+Hort+ScSg1+OcPl3:%>х%{ауоэØ%}н K ;
!+Hort+ScSg1+OcPl3:%>хан K ;
+Hort+ScDu1+OcSg3:%>х%{ауоэØ%}миʼ K ;
!+Hort+ScDu1+OcSg3:%>хамиʼ K ;
+Hort+ScDu1+OcDu3:%>х%{ауоэØ%}%>х%{ауоэØ%}юниʼ K ;
!+Hort+ScDu1+OcDu3:%>хахаюниʼ K ;
+Hort+ScDu1+OcPl3:%>х%{ауоэØ%}ниʼ K ;
!+Hort+ScDu1+OcPl3:%>ханиʼ K ;
+Hort+ScPl1+OcSg3:%>х%{ауоэØ%}ваˮ K ;
!+Hort+ScPl1+OcSg3:%>хаваˮ K ;
+Hort+ScPl1+OcDu3:%>ң%{ауоэØ%}%>х%{ауоэØ%}юнаˮ K ;
!+Hort+ScPl1+OcDu3:%>ңахаюнаˮ K ;
+Hort+ScPl1+OcPl3:%>х%{ауоэØ%}наˮ K ;
!+Hort+ScPl1+OcPl3:%>ханаˮ K ;

LEXICON V_Hort-Refl
+Hort:%>х%{ауоэØ%} MUTUAL-RCSG1 ;
+Hort:%>х%{ауоэØ%} MUTUAL-RCDU1 ;
+Hort:%>х%{ауоэØ%} MUTUAL-RCPL1 ;

LEXICON V_PREC !!= * **@CODE@** Hort
+Prec+Hort:%>харця MUTUAL-SG1 ;
+Prec+Hort:%>харцю MUTUAL-SG1 ;
+Prec+Hort:%>харцю MUTUAL-DU1 ;
+Prec+Hort:%>харць MUTUAL-DU1 ;
+Prec+Hort:%>хэрцю MUTUAL-DU1 ;
+Prec+Hort:%>харцю MUTUAL-PL1 ;
+Prec+Hort:%>харць MUTUAL-PL1 ;
+Prec+Hort:%>хэрцю MUTUAL-PL1 ;

+Prec+Imprt+ScSg2:%>хэрˮ K ;
+Prec+Imprt:%>хэрңа MUTUAL-DU2 ;
+Prec+Imprt:%>хэрңа MUTUAL-PL2 ;

+Prec+Opt:%>хэрңая MUTUAL-SG3_NORAISING ;
+Prec+Opt:%>хэрңая MUTUAL-DU3 ;
+Prec+Opt:%>хэрңая MUTUAL-PL3_NORAISING ;

LEXICON V_Imprt-Scsg2
+Imprt+ScSg2:%>ˮ K ;

LEXICON V_Imprt
+Imprt: MUTUAL-DU2 ;
+Imprt: MUTUAL-PL2 ;

LEXICON V_Imprt-Obj
+Imprt+ScSg2+OcSg3:%>д K ;
+Imprt+ScSg2+OcDu3:%>х%{ауоэØ%}юнˮ K ;
!+Imprt+ScSg2+OcDu3:%>хаюнˮ K ;
+Imprt+ScSg2+OcPl3:%>нˮ K ;
+Imprt+ScDu2+OcSg3:%>риʼ K ;
+Imprt+ScDu2+OcDu3:%>ңахаюдиʼ K ;
+Imprt+ScDu2+OcPl3:%>йдиʼ K ;
+Imprt+ScPl2+OcSg3:%>раˮ K ;
+Imprt+ScPl2+OcDu3:%>ңахаюдаˮ K ;
+Imprt+ScPl2+OcPl3:%>йдаˮ K ;

LEXICON V_Imprt-Refl
+Imprt+RcSg2:%>дˮ K ;
+Imprt:%^VowFronting%>й MUTUAL-RCDU2 ;
+Imprt:%^VowFronting%>й MUTUAL-RCPL2 ;

LEXICON V_Opt
+Opt+ScSg3:%>я K ;
+Opt:%>я MUTUAL-DU3 ;
+Opt:%>я MUTUAL-PL3_NORAISING ;
!+Opt:%>я MUTUAL-PL3 ;

LEXICON V_Opt-Obj
+Opt+ScSg3+OcSg3:%>мда K ;
+Opt+ScSg3+OcDu3:%>ңахаюдамда K ;
+Opt+ScSg3+OcPl3:%>ъядамда K ;
+Opt+ScDu3+OcSg3:%>мдиʼ K ;
+Opt+ScDu3+OcDu3:%>ңахаюдамдиʼ K ;
+Opt+ScDu3+OcPl3:%>ъядамдиʼ K ;
+Opt+ScPl3+OcSg3:%>мдоʼ K ;
+Opt+ScPl3+OcDu3:%>ңахаюдамдоʼ K ;
+Opt+ScPl3+OcPl3:%>ъядамдоʼ K ;

LEXICON V_Opt-Refl
+Opt+RcSg3:%>ямдˮ K ;
+Opt+RcDu3:%>йхамдˮ K ;
+Opt+RcPl3:%>йдамдˮ K ;

LEXICON V_Mod/nec
+Mod/nec:%>бцу MUTUAL-PERSON ;

LEXICON V_Mod/nec_ass
+Mod/nec:%>цу MUTUAL-PERSON ;

LEXICON V_Mod/nec-Refl
+Mod/nec:%>бцу MUTUAL-PERSON-REFL ;

LEXICON V_Mod/narr
+Mod/narr+Aor:%>%{вм%}Ы2 MUTUAL-PERSON ; 

LEXICON V_Mod/narr-Refl
+Mod/narr+Aor:%>%{вм%}э MUTUAL-PERSON-REFL ; 
+Mod/narr:%>%{вм%}э MUTUAL-PRT1-REFL-PERSON ;

LEXICON V_Mod/narrPrt
@R.CONJ.ObjAll@+Mod/narr:@R.CONJ.ObjAll@%>%{вм%}э MUTUAL-V_4-PRT1-OCSG3 ;
@R.CONJ.ObjAll@+Mod/narr:@R.CONJ.ObjAll@%>%{вм%}э MUTUAL-V_4-PRT1-OCDU3 ;
@R.CONJ.ObjAll@+Mod/narr:@R.CONJ.ObjAll@%>%{вм%}ы MUTUAL-V_4-PRT1-OCPL3 ; ! хось:ховынась 
+Mod/narr+Prt1+ScSg1:%>%{вм%}эдамзь K ;
+Mod/narr+Prt1+ScSg2:%>%{вм%}энась K ;
+Mod/narr+Prt1+ScSg3:%>%{вм%}эсь K ; ! яˮавлавэсь
+Mod/narr+Prt1+ScSg3:%>%{вм%}Ы2сь K ;
+Mod/narr+Prt1+ScDu1:%>%{вм%}энинзь K ;
+Mod/narr+Prt1+ScDu2:%>%{вм%}эдинзь K ;
+Mod/narr+Prt1+ScDu3:%>%{вм%}э%>х%{ауоэØ%}нзь K ;
!+Mod/narr+Prt1+ScDu3:%>%{вм%}эханзь K ;
+Mod/narr+Prt1+ScPl1:%>%{вм%}эваць K ;
+Mod/narr+Prt1+ScPl2:%>%{вм%}эдаць K ;
+Mod/narr+Prt1+ScPl3:%>%{вм%}эць K ;
+Mod/narr+Prt1+ScPl3:%>%{вм%}ыць K ;


LEXICON V_Mod/appr
+Mod/appr+Aor:%>нарха MUTUAL-PERSON-NON-OCPL ;
+Mod/appr+Aor:%>нархы MUTUAL-PERSON-OCPL ;
+Mod/appr:%>нарха MUTUAL-PRT1-PERSON ;

LEXICON V_Mod/appr_НАРАХА
+Mod/appr+Aor:%>нараха MUTUAL-PERSON-NON-OCPL ;
+Mod/appr+Aor:%>нарыхы MUTUAL-PERSON-OCPL ;
+Mod/appr:%>нараха MUTUAL-PRT1-PERSON ;

LEXICON V_Mod/appr-Refl
+Mod/appr+Aor:%>нархы MUTUAL-PERSON-REFL ;
+Mod/appr+Aor:%>нарахы MUTUAL-PERSON-REFL ; !for 1-syllable stems


LEXICON V_Mod/perfappr
+Mod/perfappr:%>%{вм%}эрха MUTUAL-PERSON-NON-OCPL ;
+Mod/perfappr:%>%{вм%}эрхы MUTUAL-PERSON-OCPL ; !эрыхы in 1- and 3-syllable stems

LEXICON V_Mod/perfappr_ВЭРАХА
+Mod/perfappr:%>%{вм%}эраха MUTUAL-PERSON-NON-OCPL ;
+Mod/perfappr:%>%{вм%}эрыхы MUTUAL-PERSON-OCPL_NORAISING ;

LEXICON V_Mod/perfappr-Refl
+Mod/perfappr:%>%{вм%}эрхы MUTUAL-PERSON-REFL ;

LEXICON V_Mod/futappr
 V_Mod/futappr_ВАНДАРХА ;
 V_Mod/futappr_ВНДАРХА ;

LEXICON V_Mod/futappr_ВАНДАРХА
+Mod/futappr:%>%{вм%}андарха MUTUAL-PERSON-NON-OCPL ;
+Mod/futappr:%>%{вм%}андархы MUTUAL-PERSON-OCPL_NORAISING ; 
LEXICON V_Mod/futappr_ВНДАРХА
+Mod/futappr:%>%{вм%}ндарха MUTUAL-PERSON-NON-OCPL ;
+Mod/futappr:%>%{вм%}ндархы MUTUAL-PERSON-OCPL_NORAISING ; 

LEXICON V_Mod/futappr-Refl
+Mod/futappr:%>%{вм%}андархы MUTUAL-PERSON-REFL ;

LEXICON V_Mod/obl
+Mod/obl:%>бцакэ MUTUAL-PERSON ;

LEXICON V_Mod/obl-Refl
+Mod/obl:%>бцакэ MUTUAL-PERSON-REFL ;

LEXICON V_Mod/rep
+Mod/rep:%>%{вм%}ана MUTUAL-PERSON-NON-OCPL_NORAISING ;
+Mod/rep:%>%{вм%}ана MUTUAL-PERSON-OCPL_NORAISING ;

LEXICON V_Mod/rep-Refl
+Mod/rep:%>%{вм%}ана MUTUAL-PERSON-REFL ; ! вана vs вна

LEXICON V_Mod/rep-Refl_NORAISING
+Mod/rep:%>%{вм%}ана MUTUAL-PERSON-REFL_NORAISING ; ! вана vs вна хонась:хонавнаˮ

LEXICON V_Mod/des
+Mod/des:%>рва MUTUAL-PERSON-NON-OCPL_NORAISING ;
+Mod/des:%>рби MUTUAL-PERSON-OCPL_NORAISING ;

LEXICON V_Mod/des_РАВА
+Mod/des:%>рава MUTUAL-PERSON-NON-OCPL_NORAISING ; !!= * **@CODE@** Sg3 and Pl3
+Mod/des:%>раби MUTUAL-PERSON-OCPL_NORAISING ;

LEXICON V_Mod/des-Refl
+Mod/des:%>рби MUTUAL-PERSON-REFL ;

LEXICON V_Mod/des-Refl_РАБИ
+Mod/des:%>раби MUTUAL-PERSON-REFL ;

LEXICON V_Conj
+Conj+Aor:%>ъи MUTUAL-PERSON ;
+Conj:%>ъи MUTUAL-PRT1-PERSON ;

LEXICON V_Conj-Refl
+Conj+Aor:%>ъи MUTUAL-PERSON-REFL ;
+Conj:%>ъи MUTUAL-PRT1-REFL-PERSON ;

LEXICON V_Mod/sup
+Mod/sup:%>%{вм%}анңгабя MUTUAL-PERSON-NON-OCPL_NORAISING ;
+Mod/sup:%>%{вм%}анңгаби MUTUAL-PERSON-OCPL_NORAISING ;

LEXICON V_Mod/sup-Refl
+Mod/sup:%>%{вм%}анңгаби MUTUAL-PERSON-REFL ;

LEXICON V_Mod/hyp
+Mod/hyp:%>рхавэ MUTUAL-PERSON ; !!for non-even syllable stems
+Mod/hyp:%>рахавэ MUTUAL-PERSON ; !!for even syllable stems

LEXICON V_Mod/hyp-Refl
+Mod/hyp:%>рхавэ MUTUAL-PERSON-REFL ;
+Mod/hyp:%>рахавэ MUTUAL-PERSON-REFL ;

LEXICON V_Mod/perfprob
+Mod/perfprob:%>%{вм%}экэ MUTUAL-PERSON ;

LEXICON V_Mod/perfprob-Refl
+Mod/perfprob:%>%{вм%}экэ MUTUAL-PERSON-REFL ;

LEXICON V_Mod/prob
+Mod/prob+Aor:%>накэ MUTUAL-PERSON ;
@R.CONJ.ObjAll@+Mod/prob:@R.CONJ.ObjAll@%>накэ MUTUAL-V_4-PRT1-OCSG3 ;
@R.CONJ.ObjAll@+Mod/prob:@R.CONJ.ObjAll@%>накэ MUTUAL-V_4-PRT1-OCDU3 ;
@R.CONJ.ObjAll@+Mod/prob:@R.CONJ.ObjAll@%>накы MUTUAL-V_4-PRT1-OCPL3 ;
+Mod/prob+Prt1+ScSg1:%>накэдамзь K ;
+Mod/prob+Prt1+ScSg2:%>накэнась K ;
+Mod/prob+Prt1+ScSg3:%>накысь K ;
+Mod/prob+Prt1+ScSg3:%>накэсь K ;
+Mod/prob+Prt1+ScDu1:%>накэнинзь K ;
+Mod/prob+Prt1+ScDu2:%>накэдинзь K ;
+Mod/prob+Prt1+ScDu3:%>накэханзь K ;
+Mod/prob+Prt1+ScPl1:%>накэваць K ;
+Mod/prob+Prt1+ScPl2:%>накэдаць K ;
+Mod/prob+Prt1+ScPl3:%>накыць K ;
+Mod/prob+Prt1+ScPl3:%>накэць K ;

LEXICON V_Mod/prob-Pal/Var
+Mod/prob+Aor:%>някэ MUTUAL-PERSON ;
@R.CONJ.ObjAll@+Mod/prob:@R.CONJ.ObjAll@%>някэ MUTUAL-V_4-PRT1-OCSG3 ;
@R.CONJ.ObjAll@+Mod/prob:@R.CONJ.ObjAll@%>някэ MUTUAL-V_4-PRT1-OCDU3 ;
@R.CONJ.ObjAll@+Mod/prob:@R.CONJ.ObjAll@%>някы MUTUAL-V_4-PRT1-OCPL3 ;
+Mod/prob+Prt1+ScSg1:%>някэдамзь K ;
+Mod/prob+Prt1+ScSg2:%>някэнась K ;
+Mod/prob+Prt1+ScSg3:%>някысь K ;
+Mod/prob+Prt1+ScSg3:%>някэсь K ;
+Mod/prob+Prt1+ScDu1:%>някэнинзь K ;
+Mod/prob+Prt1+ScDu2:%>някэдинзь K ;
+Mod/prob+Prt1+ScDu3:%>някэханзь K ;
+Mod/prob+Prt1+ScPl1:%>някэваць K ;
+Mod/prob+Prt1+ScPl2:%>някэдаць K ;
+Mod/prob+Prt1+ScPl3:%>някыць K ;
+Mod/prob+Prt1+ScPl3:%>някэць K ;

LEXICON V_Mod/prob-Refl
+Mod/prob+Aor:%>накэ MUTUAL-PERSON-REFL ;
+Mod/prob:%>накэ MUTUAL-PRT1-REFL-PERSON ;

LEXICON V_Fut_ҢГУ
+Fut+Ind+Aor:%>ңгу MUTUAL-PERSON ;
+Fut+Ind:%>ңгу MUTUAL-PRT1-PERSON ;
! илесь
+Fut+Mod/prob:%>ңгоʼ%>накэ MUTUAL-PERSON ;
@R.CONJ.ObjAll@+Fut+Mod/prob:@R.CONJ.ObjAll@%>ңгоʼ%>накэ MUTUAL-V_4-PRT1-OCSG3 ;
@R.CONJ.ObjAll@+Fut+Mod/prob:@R.CONJ.ObjAll@%>ңгоʼ%>накэ MUTUAL-V_4-PRT1-OCDU3 ;
@R.CONJ.ObjAll@+Fut+Mod/prob:@R.CONJ.ObjAll@%>ңгоʼ%>накы MUTUAL-V_4-PRT1-OCPL3 ;
+Fut:%>ңго V_Subord ;


LEXICON V_Fut_ТА
+Fut+Ind+Aor:%>та MUTUAL-PERSON ;
+Fut+Ind:%>та MUTUAL-PRT1-PERSON ;
+Fut:%>та V_Subord ;

LEXICON V_Fut_ТАҢА/ТА
!+Fut+Ind+Aor:%>таңа MUTUAL-PERSON ;
@R.CONJ.ObjAll@+Fut+Ind+Aor:@R.CONJ.ObjAll@%>та MUTUAL-PERSON-OCSG ;
@R.CONJ.ObjAll@+Fut+Ind+Aor:@R.CONJ.ObjAll@%>та MUTUAL-PERSON-OCSG ;
@R.CONJ.ObjAll@+Fut+Ind+Aor:@R.CONJ.ObjAll@%>таңа MUTUAL-PERSON-OCDU ;
@R.CONJ.ObjAll@+Fut+Ind+Aor:@R.CONJ.ObjAll@%>ты MUTUAL-PERSON-OCPL ;

+Fut+Ind+Aor:%>та MUTUAL-SG1 ;
+Fut+Ind+Aor:%>та MUTUAL-DU1 ;
+Fut+Ind+Aor:%>та MUTUAL-PL1 ;

+Fut+Ind+Aor:%>та MUTUAL-SG2 ;
+Fut+Ind+Aor:%>та MUTUAL-DU2 ;
+Fut+Ind+Aor:%>та MUTUAL-PL2 ;

+Fut+Ind+Aor:%>та MUTUAL-SG3_NORAISING ;
+Fut+Ind+Aor:%>таңа MUTUAL-DU3 ;
+Fut+Ind+Aor:%>та MUTUAL-PL3_NORAISING ;



LEXICON V_Fut-Refl_ҢГУ
+Fut+Ind+Aor:%>ңгу MUTUAL-PERSON-REFL ;

LEXICON V_Fut-Refl_ТА
+Fut+Ind+Aor:та MUTUAL-PERSON-REFL ;

LEXICON V_HAB
	V_HAB_СЕТЫ ;
	V_HAB_СЯТЫ ;

LEXICON V_HAB_СЕТЫ
+Hab+ConNeg:%>сетуˮ K ;
+Hab+Ind+Aor:%>сеты MUTUAL-SG1 ;
+Hab+Ind+Aor:%>сеты MUTUAL-DU1 ;
+Hab+Ind+Aor:%>сеты MUTUAL-PL1 ;

+Hab+Ind+Aor:%>сеты MUTUAL-SG2 ;
+Hab+Ind+Aor:%>сеты MUTUAL-DU2 ;
+Hab+Ind+Aor:%>сеты MUTUAL-PL2 ;

+Hab+Ind+Aor:%>сеты MUTUAL-SG3_NORAISING ;
+Hab+Ind+Aor:%>сетыңа MUTUAL-DU3 ;
+Hab+Ind+Aor:%>сеты MUTUAL-PL3_NORAISING ;

+Hab+Mod/narr+Aor:%>сет%>%{вм%}Ы2 MUTUAL-PERSON ;


LEXICON V_HAB_СЯТЫ
+Hab+ConNeg:%>сятуˮ K ;
+Hab+Ind+Aor:%>сяты MUTUAL-SG1 ;
+Hab+Ind+Aor:%>сяты MUTUAL-DU1 ;
+Hab+Ind+Aor:%>сяты MUTUAL-PL1 ;

+Hab+Ind+Aor:%>сяты MUTUAL-SG2 ;
+Hab+Ind+Aor:%>сяты MUTUAL-DU2 ;
+Hab+Ind+Aor:%>сяты MUTUAL-PL2 ;

+Hab+Ind+Aor:%>сяты MUTUAL-SG3_NORAISING ;
+Hab+Ind+Aor:%>сятыңа MUTUAL-DU3 ;
+Hab+Ind+Aor:%>сяты MUTUAL-PL3_NORAISING ;

+Hab+Mod/narr+Aor:%>сят%>%{вм%}Ы2 MUTUAL-PERSON ;


LEXICON V_Subord
 V_Subord_БˮНА ;
 V_Subord_БАˮНА ;

LEXICON V_Subord_БˮНА
+Subord+Abs:%>бˮ K ;
+Subord+PxSg1:%>бˮнан  K ;
+Subord+PxSg2:%>бˮнанд  K ;
+Subord+PxSg3:%>бˮнанда  K ;
+Subord+PxSg3:%>бта  K ;
+Subord+PxDu1:%>бˮнаниʼ  K ;
+Subord+PxDu1:%>бˮниʼ  K ;
+Subord+PxDu2:%>бˮнандиʼ  K ;
+Subord+PxDu2:%>бтиʼ  K ;
+Subord+PxDu3:%>бˮнандиʼ  K ;
+Subord+PxDu3:%>бтиʼ  K ;
+Subord+PxPl1:%>бˮнанаˮ K ;
+Subord+PxPl1:%>бˮнаˮ K ;
+Subord+PxPl2:%>бˮнандаˮ  K ;
+Subord+PxPl2:%>бтаˮ  K ;
+Subord+PxPl3:%>бˮнандоʼ  K ;
+Subord+PxPl3:%>бтоʼ  K ;

LEXICON V_Subord_БАˮНА
+Subord+PxSg1:%>баˮнан  K ;
+Subord+PxSg1:%>баˮн  K ;
+Subord+PxSg2:%>баˮнанд  K ;
+Subord+PxSg2:%>бат  K ;
+Subord+PxSg3:%>баˮнанда  K ;
+Subord+PxSg3:%>бата  K ;
+Subord+PxSg3:%>батавʼ  K ; !particle
+Subord+PxDu1:%>баˮнаниʼ  K ;
+Subord+PxDu1:%>баˮниʼ  K ;
+Subord+PxDu2:%>баˮнандиʼ  K ;
+Subord+PxDu2:%>баˮтиʼ  K ;
+Subord+PxDu3:%>баˮнандиʼ  K ;
+Subord+PxDu3:%>баˮтиʼ  K ;
+Subord+PxPl1:%>баˮнанаˮ K ;
+Subord+PxPl1:%>баˮнаˮ K ;
+Subord+PxPl2:%>баˮнандаˮ  K ;
+Subord+PxPl2:%>батаˮ  K ;
+Subord+PxPl3:%>баˮнандоʼ  K ;
+Subord+PxPl3:%>батоʼ  K ;

LEXICON V_AUD
! +Aud:%>%{вм%}оʼ      K  ;
! +Aud:%>%{вм%}аноʼ    K  ;
+Aud:%>%{вм%}о%> DV-OBLIQUE-SG-POSSESSA-TAKE-POSSESSOR-INDICES_TO-BE-FOLLOWED-BY-SG3-PRED-AOR/PRT1 ;
+Aud:%>%{вм%}ано%> DV-OBLIQUE-SG-POSSESSA-TAKE-POSSESSOR-INDICES_TO-BE-FOLLOWED-BY-SG3-PRED-AOR/PRT1 ;

LEXICON SG3-PRED-AOR/PRET1 !!= * **@CODE@** V_AUD picks up possessor indices and comes here
+Der/Cop+Aor: MUTUAL-SG3_NORAISING ;
+Der/Cop: IND-4-PRT1-SG3 ;

!! Mutual person ending for nonindicative moods
LEXICON MUTUAL-PERSON
 MUTUAL-PERSON-1 ;
 MUTUAL-PERSON-2 ;
 MUTUAL-PERSON-3 ;

LEXICON MUTUAL-PERSON-REFL
 MUTUAL-PERSON-REFL-1 ;
 MUTUAL-PERSON-REFL-2 ;
 MUTUAL-PERSON-REFL-3 ;

LEXICON MUTUAL-PERSON-REFL_NORAISING
 MUTUAL-PERSON-REFL-1 ;
 MUTUAL-PERSON-REFL-2 ;
 MUTUAL-PERSON-REFL-3_NORAISING ;

LEXICON MUTUAL-PERSON-NON-OCPL
 MUTUAL-PERSON-SC ;
@R.CONJ.ObjAll@ MUTUAL-PERSON-OCSG ;
@R.CONJ.ObjAll@ MUTUAL-PERSON-OCDU ;

LEXICON MUTUAL-PERSON-NON-OCPL_NORAISING
 MUTUAL-PERSON-SC_NORAISING ;
@R.CONJ.ObjAll@ MUTUAL-PERSON-OCSG ;
@R.CONJ.ObjAll@ MUTUAL-PERSON-OCDU ;


LEXICON MUTUAL-PERSON-SC
 MUTUAL-SG1 ;
 MUTUAL-DU1 ;
 MUTUAL-PL1 ;

 MUTUAL-SG2 ;
 MUTUAL-DU2 ;
 MUTUAL-PL2 ;

 MUTUAL-SG3 ;
 MUTUAL-DU3 ;
 MUTUAL-PL3 ;

LEXICON MUTUAL-PERSON-SC_NORAISING
 MUTUAL-SG1 ;
 MUTUAL-DU1 ;
 MUTUAL-PL1 ;

 MUTUAL-SG2 ;
 MUTUAL-DU2 ;
 MUTUAL-PL2 ;

 MUTUAL-SG3_NORAISING ;
 MUTUAL-DU3 ;
 MUTUAL-PL3_NORAISING ;


LEXICON MUTUAL-PERSON-OCSG
MUTUAL-SCSG1-OCSG3 ;
MUTUAL-SCSG2-OCSG3 ;
MUTUAL-SCSG3-OCSG3 ;
MUTUAL-SCDU1-OCSG3 ;
MUTUAL-SCDU2-OCSG3 ;
MUTUAL-SCDU3-OCSG3 ;
MUTUAL-SCPL1-OCSG3 ;
MUTUAL-SCPL2-OCSG3 ;
MUTUAL-SCPL3-OCSG3 ;

LEXICON MUTUAL-PERSON-OCDU
MUTUAL-SCSG1-OCDU3 ;
MUTUAL-SCSG2-OCDU3 ;
MUTUAL-SCSG3-OCDU3 ;
MUTUAL-SCDU1-OCDU3 ;
MUTUAL-SCDU2-OCDU3 ;
MUTUAL-SCDU3-OCDU3 ;
MUTUAL-SCPL1-OCDU3 ;
MUTUAL-SCPL2-OCDU3 ;
MUTUAL-SCPL3-OCDU3 ;

LEXICON MUTUAL-PERSON-OCPL
MUTUAL-SCSG1-OCPL3 ;
MUTUAL-SCSG2-OCPL3 ;
MUTUAL-SCSG3-OCPL3 ;
MUTUAL-SCDU1-OCPL3 ;
MUTUAL-SCDU2-OCPL3 ;
MUTUAL-SCDU3-OCPL3 ;
MUTUAL-SCPL1-OCPL3 ;
MUTUAL-SCPL2-OCPL3 ;
MUTUAL-SCPL3-OCPL3 ;

LEXICON MUTUAL-PERSON-OCPL_NORAISING
MUTUAL-SCSG1-OCPL3_NORAISING ;
MUTUAL-SCSG2-OCPL3_NORAISING ;
MUTUAL-SCSG3-OCPL3_NORAISING ;
MUTUAL-SCDU1-OCPL3_NORAISING ;
MUTUAL-SCDU2-OCPL3_NORAISING ;
MUTUAL-SCDU3-OCPL3_NORAISING ;
MUTUAL-SCPL1-OCPL3_NORAISING ;
MUTUAL-SCPL2-OCPL3_NORAISING ;
MUTUAL-SCPL3-OCPL3_NORAISING ;


LEXICON MUTUAL-PRT1-PERSON !! This need separating 2013-04-23
@R.CONJ.ObjAll@ MUTUAL-PRT1-PERSON-OC ;
+Prt1+ScSg1:%>дамзь K ;
+Prt1+ScSg2:%>нась K ;
+Prt1+ScSg3:%>сь K ;
+Prt1+ScDu1:%>нинзь K ;
+Prt1+ScDu2:%>динзь K ;
+Prt1+ScDu3:%>х%{ауоэØ%}нзь K ;
!+Prt1+ScDu3:%>ханзь K ;
+Prt1+ScPl1:%>ваць K ;
+Prt1+ScPl2:%>даць K ;
+Prt1+ScPl3:%>ць K ;

LEXICON MUTUAL-PRT1-PERSON-OC
 MUTUAL-V_4-PRT1-OCSG3 ;
 MUTUAL-V_4-PRT1-OCDU3 ;
 MUTUAL-V_4-PRT1-OCPL3 ;



LEXICON MUTUAL-PERSON-1
 MUTUAL-SG1 ;
 MUTUAL-DU1 ;
 MUTUAL-PL1 ;
 MUTUAL-SCSG1-OCSG3 ;
 MUTUAL-SCDU1-OCSG3 ;
 MUTUAL-SCPL1-OCSG3 ;
 MUTUAL-SCSG1-OCDU3 ;
 MUTUAL-SCDU1-OCDU3 ;
 MUTUAL-SCPL1-OCDU3 ;
 MUTUAL-SCSG1-OCPL3 ;
 MUTUAL-SCDU1-OCPL3 ;
 MUTUAL-SCPL1-OCPL3 ;

LEXICON MUTUAL-PERSON-REFL-1
 MUTUAL-RCSG1 ;
 MUTUAL-RCDU1 ;
 MUTUAL-RCPL1 ;
    
LEXICON MUTUAL-PERSON-2
 MUTUAL-SG2 ;
 MUTUAL-DU2 ;
 MUTUAL-PL2 ;
 MUTUAL-SCSG2-OCSG3 ;
 MUTUAL-SCDU2-OCSG3 ;
 MUTUAL-SCPL2-OCSG3 ;
 MUTUAL-SCSG2-OCDU3 ;
 MUTUAL-SCDU2-OCDU3 ;
 MUTUAL-SCPL2-OCDU3 ;
 MUTUAL-SCSG2-OCPL3 ;
 MUTUAL-SCDU2-OCPL3 ;
 MUTUAL-SCPL2-OCPL3 ;
 
LEXICON MUTUAL-PERSON-REFL-2
 MUTUAL-RCSG2 ;
 MUTUAL-RCDU2 ;
 MUTUAL-RCPL2 ;
   
LEXICON MUTUAL-PERSON-3
 MUTUAL-SG3 ;
 MUTUAL-DU3 ;
 MUTUAL-PL3 ;
 MUTUAL-SCSG3-OCSG3 ;
 MUTUAL-SCDU3-OCSG3 ;
 MUTUAL-SCPL3-OCSG3 ;
 MUTUAL-SCSG3-OCDU3 ;
 MUTUAL-SCDU3-OCDU3 ;
 MUTUAL-SCPL3-OCDU3 ;
 MUTUAL-SCSG3-OCPL3 ;
 MUTUAL-SCDU3-OCPL3 ;
 MUTUAL-SCPL3-OCPL3 ;
 
LEXICON MUTUAL-PERSON-REFL-3
 MUTUAL-RCSG3 ;
 MUTUAL-RCDU3 ;
 MUTUAL-RCPL3 ;

LEXICON MUTUAL-PERSON-REFL-3_NORAISING
 MUTUAL-RCSG3_NORAISING ;
 MUTUAL-RCDU3 ;
 MUTUAL-RCPL3_NORAISING ;

!
!

LEXICON MUTUAL-SG1
+ScSg1:%>дмʼ K ;
!+Err/Orth+ScSg1:мʼ K ;

LEXICON MUTUAL-SG2
+ScSg2:%>н K ;

LEXICON MUTUAL-SG3
+ScSg3:%^VowRaise K ;

LEXICON MUTUAL-SG3_NORAISING
+ScSg3: K ;

LEXICON MUTUAL-DU1
+ScDu1:%>ниʼ K ;

LEXICON MUTUAL-DU2
+ScDu2:%>диʼ K ;

LEXICON MUTUAL-DU3
+ScDu3:%>х%{ауоэØ%}ʼ K ;
!+ScDu3:%>хА1ʼ K ;

LEXICON MUTUAL-PL1
+ScPl1:%>ваˮ K ;

LEXICON MUTUAL-PL2
+ScPl2:%>даˮ K ;

LEXICON MUTUAL-PL3
+ScPl3:%^VowRaise%>ˮ K ;

LEXICON MUTUAL-PL3_NORAISING
+ScPl3:%>ˮ K ;

!! Object
LEXICON MUTUAL-SCSG1-OCSG3
+ScSg1+OcSg3:%>в K ;
LEXICON MUTUAL-SCSG2-OCSG3
+ScSg2+OcSg3:%>р K ;
LEXICON MUTUAL-SCSG3-OCSG3
+ScSg3+OcSg3:%>да K ;
LEXICON MUTUAL-SCDU1-OCSG3
+ScDu1+OcSg3:%>миʼ K ;
LEXICON MUTUAL-SCDU2-OCSG3
+ScDu2+OcSg3:%>риʼ K ;
LEXICON MUTUAL-SCDU3-OCSG3
+ScDu3+OcSg3:%>диʼ K ;
LEXICON MUTUAL-SCPL1-OCSG3
+ScPl1+OcSg3:%>ваˮ K ;
LEXICON MUTUAL-SCPL2-OCSG3
+ScPl2+OcSg3:%>раˮ K ;
LEXICON MUTUAL-SCPL3-OCSG3
+ScPl3+OcSg3:%>доʼ K ;
LEXICON MUTUAL-SCSG1-OCDU3
+ScSg1+OcDu3:%>х%{ауоэØ%}юн K ;
LEXICON MUTUAL-SCSG2-OCDU3
+ScSg2+OcDu3:%>х%{ауоэØ%}юд K ;
LEXICON MUTUAL-SCSG3-OCDU3
+ScSg3+OcDu3:%>х%{ауоэØ%}юда K ;
LEXICON MUTUAL-SCDU1-OCDU3
+ScDu1+OcDu3:%>х%{ауоэØ%}юниʼ K ;
LEXICON MUTUAL-SCDU2-OCDU3
+ScDu2+OcDu3:%>х%{ауоэØ%}юдиʼ K ;
LEXICON MUTUAL-SCDU3-OCDU3
+ScDu3+OcDu3:%>х%{ауоэØ%}юдиʼ K ;
LEXICON MUTUAL-SCPL1-OCDU3
+ScPl1+OcDu3:%>х%{ауоэØ%}юнаˮ K ;
LEXICON MUTUAL-SCPL2-OCDU3
+ScPl2+OcDu3:%>х%{ауоэØ%}юдаˮ K ;
LEXICON MUTUAL-SCPL3-OCDU3
+ScPl3+OcDu3:%>х%{ауоэØ%}юдоʼ K ;
LEXICON MUTUAL-SCSG1-OCPL3
+ScSg1+OcPl3:%^VowRaise%>н K ;
LEXICON MUTUAL-SCSG2-OCPL3
+ScSg2+OcPl3:%^VowRaise%>д K ;
LEXICON MUTUAL-SCSG3-OCPL3
+ScSg3+OcPl3:%^VowRaise%>да K ;
LEXICON MUTUAL-SCDU1-OCPL3
+ScDu1+OcPl3:%^VowRaise%>ниʼ K ;
LEXICON MUTUAL-SCDU2-OCPL3
+ScDu2+OcPl3:%^VowRaise%>диʼ K ;
LEXICON MUTUAL-SCDU3-OCPL3
+ScDu3+OcPl3:%^VowRaise%>диʼ K ;
LEXICON MUTUAL-SCPL1-OCPL3
+ScPl1+OcPl3:%^VowRaise%>наˮ K ;
LEXICON MUTUAL-SCPL2-OCPL3
+ScPl2+OcPl3:%^VowRaise%>даˮ K ;
LEXICON MUTUAL-SCPL3-OCPL3
+ScPl3+OcPl3:%^VowRaise%>доʼ K ;

LEXICON MUTUAL-SCSG1-OCPL3_NORAISING
+ScSg1+OcPl3:%>н K ;
LEXICON MUTUAL-SCSG2-OCPL3_NORAISING
+ScSg2+OcPl3:%>д K ;
LEXICON MUTUAL-SCSG3-OCPL3_NORAISING
+ScSg3+OcPl3:%>да K ;
LEXICON MUTUAL-SCDU1-OCPL3_NORAISING
+ScDu1+OcPl3:%>ниʼ K ;
LEXICON MUTUAL-SCDU2-OCPL3_NORAISING
+ScDu2+OcPl3:%>диʼ K ;
LEXICON MUTUAL-SCDU3-OCPL3_NORAISING
+ScDu3+OcPl3:%>диʼ K ;
LEXICON MUTUAL-SCPL1-OCPL3_NORAISING
+ScPl1+OcPl3:%>наˮ K ;
LEXICON MUTUAL-SCPL2-OCPL3_NORAISING
+ScPl2+OcPl3:%>даˮ K ;
LEXICON MUTUAL-SCPL3-OCPL3_NORAISING
+ScPl3+OcPl3:%>доʼ K ;

!! Reflexive
LEXICON MUTUAL-RCSG1
+RcSg1:%>вˮ K ;
LEXICON MUTUAL-RCSG2
+RcSg2:%>н K ;
LEXICON MUTUAL-RCSG3
+RcSg3:%^VowRaise%>ˮ K ;
LEXICON MUTUAL-RCSG3_NORAISING
+RcSg3:%>ˮ K ;
LEXICON MUTUAL-RCDU1
+RcDu1:%>ниʼ K ;
LEXICON MUTUAL-RCDU2
+RcDu2:%>диʼ K ;
LEXICON MUTUAL-RCDU3
+RcDu3:%>х%{ауоэØ%}ʼ K ; ! А1:ы is needed but elsewhere А1:а
LEXICON MUTUAL-RCPL1
+RcPl1:%>наˮ K ;
LEXICON MUTUAL-RCPL2
+RcPl2:%>даˮ K ;
LEXICON MUTUAL-RCPL3
+RcPl3:%^VowRaise%>дˮ K ;
LEXICON MUTUAL-RCPL3_NORAISING
+RcPl3:%>дˮ K ;

LEXICON MUTUAL-PRT1-REFL-PERSON
MUTUAL-PRT1-RCSG1 ;
MUTUAL-PRT1-RCSG2 ;
MUTUAL-PRT1-RCSG3 ;
MUTUAL-PRT1-RCDU1 ;
MUTUAL-PRT1-RCDU2 ;
MUTUAL-PRT1-RCDU3 ;
MUTUAL-PRT1-RCPL1 ;
MUTUAL-PRT1-RCPL2 ;
MUTUAL-PRT1-RCPL3 ;

!! Reflexive Preterite
LEXICON MUTUAL-PRT1-RCSG1
+Prt1+RcSg1:%>ваць K ;
LEXICON MUTUAL-PRT1-RCSG2
+Prt1+RcSg2:%>нась K ;
LEXICON MUTUAL-PRT1-RCSG3
+Prt1+RcSg3:%^VowRaise%>ць K ;
LEXICON MUTUAL-PRT1-RCSG3_NORAISING
+Prt1+RcSg3:%>ць K ;
LEXICON MUTUAL-PRT1-RCDU1
+Prt1+RcDu1:%>нинзь K ;
LEXICON MUTUAL-PRT1-RCDU2
+Prt1+RcDu2:%>динзь K ;
LEXICON MUTUAL-PRT1-RCDU3
+Prt1+RcDu3:%>х%{ауоэØ%}нзь K ; !+Mod/prob = хэнзь +Mod/narr = ханзь
LEXICON MUTUAL-PRT1-RCPL1
+Prt1+RcPl1:%>наць K ;
LEXICON MUTUAL-PRT1-RCPL2
+Prt1+RcPl2:%>даць K ;
LEXICON MUTUAL-PRT1-RCPL3
+Prt1+RcPl3:%^VowRaise%>даць K ;
LEXICON MUTUAL-PRT1-RCPL3_NORAISING
+Prt1+RcPl3:%>даць K ;

!! Non-finites
LEXICON PRC
+InfImprf:%>%{вм%}а K ; ! Should this form be here 2013-11-25
+InfPrf:%>ˮма K ; ! Should this	form be	here 2013-11-25
+InfImprf:%>%{вм%}а NMN_ҢУДИ ;
+InfPrf:%>ˮма NMN_ҢУДИ ;
+PrcPrf:%>%{вм%}ы K ; ! Should this form be here 2013-11-25
+PrcPrf:%>%{вм%}ы NMN_ПАНЫ ;
!+Ger: K ; !tt
+Ger:%>сь K ;
+GerFin:%>%{вм%}анзь K ;
!+Subord:%>бˮ K	;
+Evas:%>%{вм%}оңгада AFTER-OBLIQUE-SG-POSSESSA-COME-POSSESSOR-INDICES	;
+Evas:%>%{вм%}оңгда AFTER-OBLIQUE-SG-POSSESSA-COME-POSSESSOR-INDICES	;
+Evas+Abs:%>%{вм%}оңгад  K	;
+Fut+ConNeg:ңгуˮ     K ;
+Fut+Subord+Abs:ңгобˮ K ;

LEXICON PRC-IMPRF
+PrcImprf:%>н%{ая%} K ; ! Should this	form be	here 2013-11-25
+PrcImprf:%>н%{ая%} NMN_ҢУДИ ;
!+PrcImprf:ня K ;

LEXICON GER_СЬ
+Ger:%>сь K ;

LEXICON PRC-FUT
 PRC-FUT_ВАНДА ;
 PRC-FUT_ВНДА ;

LEXICON PRC-FUT_ВАНДА
+PrcFut:%>%{вм%}анда K ; !!≈ * **@CODE@**
+PrcFut:%>%{вм%}анда NMN_ҢУДИ ;

LEXICON PRC-FUT_ВНДА
+PrcFut:%>%{вм%}нда K ; !!≈ * **@CODE@** Should this form be here 2013-11-25
+PrcFut:%>%{вм%}нда NMN_ҢУДИ ;

LEXICON PRC-NEG
+PrcNeg:%>%{вм%}давэй K ;
+PrcNeg:%>%{вм%}давэй NMN_ХУСУВЭЙ ;

LEXICON PRC-NEG_МАДАВЭЙ
+PrcNeg:%>%{вм%}адавэй K ;
+PrcNeg:%>%{вм%}адавэй NMN_ХУСУВЭЙ ;
+PrcFut:%>%{вм%}нда K ; !!≈ * **@CODE@** Should this form be here 2013-11-25
+PrcFut:%>%{вм%}нда NMN_ҢУДИ ;

LEXICON PRC2
+InfImprf:%>%{вм%}а K ;
+InfImprf:%>%{вм%}а NMN_ҢУДИ ;
+InfPrf:%>ˮма K ;
+InfPrf:%>ˮма NMN_ҢУДИ ;
+PrcPrf:%>%{вм%}ы K ;
+PrcPrf:%>%{вм%}ы NMN_ПАНЫ ;
+PrcFut:%>%{вм%}анда K ;
+PrcFut:%>%{вм%}нда NMN_ҢУДИ ;
!+Ger: K ; !tt
+Ger:%>сь K ;
+GerFin:%>%{вм%}анзь K ;
+Subord:%>бˮ K ;
+Evas:%>%{вм%}оңгада AFTER-OBLIQUE-SG-POSSESSA-COME-POSSESSOR-INDICES	;
+Evas:%>%{вм%}оңгда AFTER-OBLIQUE-SG-POSSESSA-COME-POSSESSOR-INDICES	; ! ABL
+Evas+Abs:%>%{вм%}оңгад  K	;
+Fut+ConNeg:%>тˮ K ;
+Fut+Subord+Abs:%>табˮ K ;

LEXICON PRC_PALVAR
+Ger:%>сь K ;
+PrcImprf:ня K ;
+PrcImprf:ня NMN_ҢОДИ ;

LEXICON PRC_PALVAR2
+PrcImprf:%>тя NMN_ҢОДИ ;


LEXICON V-NEW_ХАДА
!! no vowel loss in stem
 V-NEW_BI-SYLL-MUTUAL-MINUS-V ;
 V-NEW_BI-SYLL-MUTUAL-ZERO ;
 V-OBJ-NEW_BI-SYLL-MUTUAL-ZERO ;
 V-NEW_BI-SYLL-MUTUAL-ZERO/MINUS-V ;
 V-NEW_BI-SYLL-MUTUAL-RAISE/NO ;

@R.CONJ.ObjAll@ V-OBJ-NEW_ODD-SYLL-MUTUAL-MINUS-V ; !Check odd vs even
+Hab+Mod/narr+ScSg1+OcSg3:%>сятвэв K ;!
! V-NEW_BI-SYLL-MUTUAL-PRCNEG ;
!:%^VowRaise V-NEW_BI-SYLL-MUTUAL-PRCNEG ;
! V-NEW_BI-SYLL-MUTUAL-MODREP ;
!:%^VowRaise V-NEW_BI-SYLL-MUTUAL-MODREP ;
@R.CONJ.ObjAll@ V-OBJ-NEW_BI-SYLL-MUTUAL-RAISE/NO ;
!@R.CONJ.ObjAll@:%^VowRaise@R.CONJ.ObjAll@ V-OBJ-NEW_BI-SYLL-MUTUAL-RAISE/NO ;
! V-OBJ-NEW_BI-SYLL-MUTUAL-MODREP ;
 HAB-FOR-EVEN ;

+Ger:%>сь K ;
!+Ger: K ; !tt
 V-NEW_BI-SYLL-MUTUAL-PRCFUT_внд ;
!:%^VowRaise V-NEW_BI-SYLL-MUTUAL-PRCFUT_внд ;
 V-NEW_BI-SYLL-MUTUAL-PRCFUT_ванд ;
 V-NEW_BI-SYLL-MUTUAL-MODFUTAPPR_внд ;
 V-NEW_BI-SYLL-MUTUAL-MODFUTAPPR_ванд ;
 CONJ_и ;
 PRCPRF-EVEN ;

!+PrcFut+Nom+Sg+Abs
!!€ яˮавла%^VowRaise%>ˮ
!!€ яˮавлу0%>ˮ
+ConNeg:%>ˮ K ;
+Imprt+ScSg2:%>ˮ K ;
!!€ тенева%^VowLoss%>ˮ
!!€ тенев00%>ˮ
@R.CONJ.ObjAll@:@R.CONJ.ObjAll@%^VowLoss%>э%>  V-OBJ-NEW_BI-SYLL-MUTUAL-IND-AOR/PRT1-OCPL3_ян ;
@R.CONJ.ObjAll@ V-OBJ-NEW_BI-SYLL-MUTUAL-MODFUTAPPR_внд ;
!@R.CONJ.ObjAll@:%^VowRaise@R.CONJ.ObjAll@ V-OBJ-NEW_BI-SYLL-MUTUAL-MODFUTAPPR_внд ;
@R.CONJ.ObjAll@ V-OBJ-NEW_BI-SYLL-MUTUAL-MODFUTAPPR_ванд ;
 V-NEW_BI-SYLL-MUTUAL-SUBORD_ZERO ;
!:%^VowLoss V-NEW_BI-SYLL-MUTUAL-SUBORD_MINUS-V 
V-NEW_BI-SYLL-MUTUAL-SUBORD_MINUS-V ;
 V-NEW_BI-SYLL-MUTUAL-FUT ;
!:%^VowLoss V-NEW_BI-SYLL-MUTUAL-FUT ;
 V-NEW_BI-SYLL-MUTUAL-MOD/APPR ;
!:%^VowLoss V-NEW_BI-SYLL-MUTUAL-MOD/APPR ;


LEXICON V-NEW_ХАДА-REFL
+Ger: #;

LEXICON V-NEW_НАМДА !!= * **@CODE@** намдась:намда schwa-final
:%^VowLoss V-NEW_BI-SYLL-MUTUAL-MINUS-V ;
 V-NEW_BI-SYLL-MUTUAL-ZERO ;
 V-OBJ-NEW_BI-SYLL-MUTUAL-ZERO ;
 V-NEW_BI-SYLL-MUTUAL-ZERO/MINUS-V ;
:%^VowLoss V-NEW_BI-SYLL-MUTUAL-ZERO/MINUS-V ;

! V-NEW_BI-SYLL-MUTUAL-PRCIMPF ;
!:%^VowLoss V-NEW_BI-SYLL-MUTUAL-PRCIMPF ;
!
 V-NEW_BI-SYLL-MUTUAL-RAISE/NO ;
:%^VowRaise V-NEW_BI-SYLL-MUTUAL-RAISE/NO ;
! V-NEW_BI-SYLL-MUTUAL-PRCNEG ;
!:%^VowRaise V-NEW_BI-SYLL-MUTUAL-PRCNEG ;
! V-NEW_BI-SYLL-MUTUAL-MODREP ;
!:%^VowRaise V-NEW_BI-SYLL-MUTUAL-MODREP ;
@R.CONJ.ObjAll@ V-OBJ-NEW_BI-SYLL-MUTUAL-RAISE/NO ;
@R.CONJ.ObjAll@:@R.CONJ.ObjAll@%^VowRaise V-OBJ-NEW_BI-SYLL-MUTUAL-RAISE/NO ;
:%^VowLoss INFPRF ;
 PRCIMPRF_на ;
:%^VowLoss PRCIMPRF_на ;
 PRCFUT_внд ;
:%^VowRaise PRCFUT_внд ;
 PRCNEG_вдавэй ;
:%^VowRaise PRCNEG_вдавэй ;
:%^VowLoss EVAS_воңгад ;
! V-OBJ-NEW_BI-SYLL-MUTUAL-MODREP ;
@R.CONJ.ObjAll@:@R.CONJ.ObjAll@%^VowLoss MOD/NARR-OC ;
:%^VowLoss MOD/NARR-SC ;
@R.CONJ.ObjAll@:@R.CONJ.ObjAll@%^VowLoss MOD/PROB-OC ;
@R.CONJ.ObjAll@ MOD/PROB-OC ;
 MOD/PROB-SC ;
:%^VowLoss MOD/PROB-SC ;
@R.CONJ.ObjAll@ IND-AOR/PRT1-OC ;
@R.CONJ.ObjAll@ IND-AOR/PRT1-OCPL3_н ;
 FUN_1 ;
:%^VowLoss FUN_1 ;
@R.CONJ.ObjAll@:@R.CONJ.ObjAll@%^VowLoss FUT-MOD/PROB-AOR/PRET1-OC ;
@R.CONJ.ObjAll@ FUT-MOD/PROB-AOR/PRET1-OC ;
@R.CONJ.ObjAll@:@R.CONJ.ObjAll@%^VowLoss HORT-OC ;
:%^VowLoss HORT-SC ;
 IMPRT-OC_даˮ ;

+Ger:%>сь K ;
!+Ger: K ; !tt
 V-NEW_BI-SYLL-MUTUAL-PRCFUT_внд ;
:%^VowRaise V-NEW_BI-SYLL-MUTUAL-PRCFUT_внд ;
 V-NEW_BI-SYLL-MUTUAL-MODFUTAPPR_внд ;
:%^VowRaise V-NEW_BI-SYLL-MUTUAL-MODFUTAPPR_внд ;
 V-NEW_BI-SYLL-MUTUAL-MODFUTAPPR_ванд ;
!+PrcFut+Nom+Sg+Abs
!!€ яˮавла%^VowRaise%>ˮ
!!€ яˮавлу0%>ˮ
+ConNeg:%^VowLoss%>ˮ K ;
+Imprt+ScSg2:%^VowLoss%>ˮ K ;
!!€ тенева%^VowLoss%>ˮ
!!€ тенев00%>ˮ
@R.CONJ.ObjAll@:@R.CONJ.ObjAll@%^VowLoss%>ы%>  V-OBJ-NEW_BI-SYLL-MUTUAL-IND-AOR/PRT1-OCPL3_ын ;
@R.CONJ.ObjAll@ V-OBJ-NEW_BI-SYLL-MUTUAL-MODFUTAPPR_внд ;
@R.CONJ.ObjAll@:@R.CONJ.ObjAll@%^VowRaise V-OBJ-NEW_BI-SYLL-MUTUAL-MODFUTAPPR_внд ;
@R.CONJ.ObjAll@ V-OBJ-NEW_BI-SYLL-MUTUAL-MODFUTAPPR_ванд ;
 V-NEW_BI-SYLL-MUTUAL-SUBORD_ZERO ;
:%^VowLoss V-NEW_BI-SYLL-MUTUAL-SUBORD_MINUS-V ;
 V-NEW_BI-SYLL-MUTUAL-FUT ;
:%^VowLoss V-NEW_BI-SYLL-MUTUAL-FUT ;
 V-NEW_BI-SYLL-MUTUAL-MOD/APPR ;
:%^VowLoss V-NEW_BI-SYLL-MUTUAL-MOD/APPR ;
!

LEXICON V-NEW_ЛАХАНА
!!= * Yaml: **V-laxanasj**
 AUD-AOR/PRT1-SC_ванон ;
 AUD-AOR/PRT1-SC_вон ;
 CONJ_и ;
:%^VowLoss CONNEG ;
 EVAS_воңгад ;
 FUT-SC_ңгу ;
 GER_сь ;
 GERFIN ;
 HAB-FOR-ODD ;
 HORT-SC ;
@R.CONJ.ObjAll@ HORT-OC ;
:%^VowLoss IMPRT-SCSG2 ;
 IMPRT-SCDU2 ;
 IMPRT-SCPL2 ;
 IND-AOR/PRT1-SC ;
:ңа IND-AOR-SCDU3 ;
:ңа IND-PRT1-SCDU3 ;
 INFIMPRF ;
 INFPRF ;
 MOD/DES-SC_рва ;
 MOD/HYP-SC_рхавы ;
 V-NEW_MUTUAL-MODFUTAPPR_ванд ;
 V-NEW_BI-SYLL-MUTUAL-FUT ;
! test 2015-03-30
 MOD/IMPFAPPR_нараха ;
 MOD/INT-SC_са ;
 MOD/NARR-SC ;
 MOD/NEC-SC_бцу ;
 MOD/OBL-SC_бцакэ ;
 MOD/PERFAPPR-SC_вэраха ;
 MOD/PERFPROB-SC_вэкы ;
 MOD/PROB-SC_ңгодакыˮ ;
 MOD/PROB-SC_ңгоданакыˮ ;
! test 2015-03-30
 FUT-MOD/PROB-AOR/PRET1-OC ;
 MOD/REP-SC_вна ;
 MOD/SUP-SC_ванңгабя ;
 OPT-SC ;
 OPT-OC_ZERO ;
 PRCIMPRF ;
 PRCFUT_внд ;
 PRCNEG_вдавэй ;
 PRCPRF ;

+Subord+Abs:%>бˮ K ;
 SUBORD-PX_батоʼ ;
 SUBORD-PX_бˮнандоʼ ;


!
!3! V-NEW_MUTUAL ;
!3! PRCIMPRF_на ;
!3! V-NEW_MUTUAL-MODFUTAPPR_внд ;
!3!:%^VowRaise V-NEW_MUTUAL-MODFUTAPPR_внд ;
!3! V-NEW_MUTUAL-MODFUTAPPR_ванд ;
!3! V-NEW_MUTUAL-MODREP ;
!3!:%^VowRaise V-NEW_MUTUAL-MODREP ;
!3!@R.CONJ.ObjAll@ V-OBJ-NEW_MUTUAL-MODREP ;
!3!@R.CONJ.ObjAll@:%^VowRaise@R.CONJ.ObjAll@ V-OBJ-NEW_MUTUAL-MODREP ;
!3!!+PrcFut+Nom+Sg+Abs
!3!!!€ яˮавла%^VowRaise%>ˮ
!3!!!€ яˮавлу0%>ˮ
!3!+ConNeg:%^VowLoss%>ˮ K ;
!3!+Imprt+ScSg2:%^VowLoss%>ˮ K ;
!3!!!€ тенева%^VowLoss%>ˮ
!3!!!€ тенев00%>ˮ
!3!@R.CONJ.ObjAll@:%^VowLoss%>ы%>@R.CONJ.ObjAll@  V-OBJ-NEW_MUTUAL-IND-AOR/PRT1-OCPL3_ын ;
!3!@R.CONJ.ObjAll@ V-OBJ-NEW_MUTUAL-MODFUTAPPR_внд ;
!3!@R.CONJ.ObjAll@:%^VowRaise@R.CONJ.ObjAll@ V-OBJ-NEW_MUTUAL-MODFUTAPPR_внд ;
!3!@R.CONJ.ObjAll@ V-OBJ-NEW_MUTUAL-MODFUTAPPR_ванд ;

LEXICON V-NEW_ҢЭДАРА
 V-NEW_MUTUAL ;
+Ger:%>сь K ;
!+Ger: K ; !tt
 PRCFUT_внд ;
 PRCFUT_ванд ;
!:%^VowRaise PRCFUT_внд ;
 V-NEW_MUTUAL-PRCNEG ;
!:%^VowRaise V-NEW_MUTUAL-PRCNEG ;
 PRCIMPRF_на ;
 V-NEW_MUTUAL-MODFUTAPPR_внд ;
!:%^VowRaise V-NEW_MUTUAL-MODFUTAPPR_внд ;
 V-NEW_MUTUAL-MODFUTAPPR_ванд ;
 V-NEW_MUTUAL-MODREP ;
!:%^VowRaise V-NEW_MUTUAL-MODREP ;
@R.CONJ.ObjAll@ V-OBJ-NEW_MUTUAL-MODREP ;
!@R.CONJ.ObjAll@:%^VowRaise@R.CONJ.ObjAll@ V-OBJ-NEW_MUTUAL-MODREP ;
!+PrcFut+Nom+Sg+Abs
!!€ яˮавла%^VowRaise%>ˮ
!!€ яˮавлу0%>ˮ
+ConNeg:%>ˮ K ;
+Imprt+ScSg2:%>ˮ K ;
@R.CONJ.ObjAll@:@R.CONJ.ObjAll@%^VowLoss%>э%>  V-OBJ-NEW_MUTUAL-IND-AOR/PRT1-OCPL3_ян ;
@R.CONJ.ObjAll@ V-OBJ-NEW_MUTUAL-MODFUTAPPR_внд ;
!@R.CONJ.ObjAll@:%^VowRaise@R.CONJ.ObjAll@ V-OBJ-NEW_MUTUAL-MODFUTAPPR_внд ;
@R.CONJ.ObjAll@ V-OBJ-NEW_MUTUAL-MODFUTAPPR_ванд ;

LEXICON	V-NEW_ҢЭДАРА-REFL
#;


LEXICON V-NEW_ХО
!! * Yaml: **V-xosjTS**
 AUD-AOR/PRT1-SC_вон ;
 AUD-AOR/PRT1-SC_ванон ;
 CONJ_ъи ;
 CONNEG ;
 EVAS_воңгад ;
 FUT-SC_ңгу ;
 FUT-MOD/PROB-AOR/PRET1-SC ;
@R.CONJ.ObjAll@ FUT-MOD/PROB-AOR/PRET1-OC ;
 FUT-SUBORD-SC_ңгобатоʼ ;
 FUT-SUBORD-SC_ңгобтоʼ ;
 FUT-SUBORD-SC_ңгобˮнандоʼ ;
 FUT-SUBORD-SC_ңгобаˮнандоʼ ;
 FUT-SUBORD-SC_ңгодабˮнандоʼ ;
 GER_сь ;
 GERFIN ;
 HAB-FOR-ODD ;
@R.CONJ.ObjAll@ HORT-OC ;
 HORT-SC ;
@R.CONJ.ObjAll@ IMPRT-OC_йдаˮ ;
 IMPRT-SCSG2 ;
 IMPRT-SCDU2 ;
 IMPRT-SCPL2 ;
@R.CONJ.ObjAll@ IND-AOR/PRT1-OC ;
@R.CONJ.ObjAll@ IND-AOR/PRT1-OCPL3_ян ;
 IND-AOR/PRT1-SC ;
:ңа IND-AOR-SCDU3 ;
:ңа IND-PRT1-SCDU3 ;
 INFIMPRF ;
 INFPRF ;
 MOD/DES-SC_рва ;
 MOD/HYP-SC_рхавы ;
 V-NEW_MUTUAL-MODFUTAPPR_ванд ;
 V-NEW_MUTUAL-MODFUTAPPR_внд ;
 MOD/IMPFAPPR_нараха ;
@R.CONJ.ObjAll@ MOD/INT-OC_са ;
 MOD/INT-SC_са ;
@R.CONJ.ObjAll@ MOD/NARR-OC ;
 MOD/NARR-SC ;
@R.CONJ.ObjAll@ MOD/NEC-OC_бцу ;
 MOD/NEC-SC_бцу ;
 MOD/OBL-SC_бцакэ ;
 MOD/PERFAPPR-SC_вэраха ;
 MOD/PERFPROB-SC_вэкы ;
@R.CONJ.ObjAll@ MOD/PROB-OC ;
 MOD/PROB-SC ;
 MOD/REP-SC_вна ;
 MOD/SUP-SC_ванңгабя ;
 OPT-SC ;
@R.CONJ.ObjAll@ OPT-OC_ZERO ;
@R.CONJ.ObjAll@:@R.CONJ.ObjAll@ңа OPT-OCDU3_хаюдамдоʼ ;
@R.CONJ.ObjAll@ OPT-OCPL3_йдамдоʼ ;
 PRCFUT_ванд ;
 PRCFUT_внд ;
 PRCIMPRF-ODD ;
 PRCNEG_вдавэй ;
 PRCPRF-ODD ;
 PREC-SC-ODD ;
+Subord+Abs:%>бˮ K ;
+Subord+PxSg1:%>бˮни K ; !!= * **@CODE@** Do all odd-syllabled words need this?
 SUBORD-PX_бтоʼ ;
 SUBORD-PX_бˮнандоʼ ;


! V-NEW_MUTUAL ;
! V-NEW_MUTUAL-PRCNEG ;
! PRCIMPRF_на ;
! V-NEW_MUTUAL-MODREP ;
!@R.CONJ.ObjAll@ V-OBJ-NEW_MUTUAL-MODREP ;
!@R.CONJ.ObjAll@ V-OBJ-NEW_MUTUAL-IND-AOR/PRT1-OCPL3_ян ;
!@R.CONJ.ObjAll@ V-OBJ-NEW_MUTUAL-MODFUTAPPR_ванд ;
!@R.CONJ.ObjAll@ V-OBJ-NEW_MUTUAL-MODFUTAPPR_внд ;

LEXICON V-NEW_MUTUAL
@R.CONJ.ObjAll@ V-OBJ-NEW_MUTUAL ;
+GerFin:%>ванзь K ;
!
+PrcPrf+Sg+Nom+Abs:%>вы K ;
+PrcPrf+Sg+Acc+Abs:%>вымʼ K ;
+PrcPrf+Sg+Gen+Abs:%>выʼ K ;
+PrcPrf+Sg+Dat+Abs:%>вэнʼ K ;
+PrcPrf+Sg+Loc+Abs:%>вэхэна K ;
+PrcPrf+Sg+Abl+Abs:%>вэхэд K ;
+PrcPrf+Sg+Pros+Abs:%>вэвна K ;
+PrcPrf+Du+Nom+Abs:%>вэхэʼ K ;
+PrcPrf+Du+Acc+Abs:%>вэхэʼ K ;
+PrcPrf+Du+Gen+Abs:%>вэхэʼ K ;
+PrcPrf+Pl+Nom+Abs:%>выˮ K ;
+PrcPrf+Pl+Acc+Abs:%>вы K ;
+PrcPrf+Pl+Gen+Abs:%>выˮ K ;
+PrcPrf+Pl+Dat+Abs:%>вэхэˮ K ;
+PrcPrf+Pl+Loc+Abs:%>вэхэˮна K ;
+PrcPrf+Pl+Abl+Abs:%>вэхэт K ;
+PrcPrf+Pl+Pros+Abs:%>выˮмана K ;
+PrcPrf+Sg+Nom+PxSg1:%>вэв K ;
+PrcPrf+Sg+Nom+PxSg1+Use/SpellNoSugg:%>вэми K ;
+PrcPrf+Sg+Acc+PxSg1:%>вэв K ;
+PrcPrf+Sg+Acc+PxSg1+Use/SpellNoSugg:%>вэми K ;
+PrcPrf+Sg+Gen+PxSg1:%>вэн K ;
+PrcPrf+Sg+Gen+PxSg1+Use/SpellNoSugg:%>вэни K ;
+PrcPrf+Sg+Dat+PxSg1:%>вэхэн K ;
+PrcPrf+Sg+Dat+PxSg1+Use/SpellNoSugg:%>вэхэни K ;
+PrcPrf+Sg+Loc+PxSg1:%>вэхэнан K ;
+PrcPrf+Sg+Loc+PxSg1+Use/SpellNoSugg:%>вэхэнани K ;
+PrcPrf+Sg+Abl+PxSg1:%>вэхэдан K ;
+PrcPrf+Sg+Abl+PxSg1+Use/SpellNoSugg:%>вэхэдани K ;
+PrcPrf+Sg+Abl+PxSg1+Use/SpellNoSugg:%>вэхэдни K ;
+PrcPrf+Sg+Pros+PxSg1:%>вэвнан K ;
+PrcPrf+Sg+Pros+PxSg1+Use/SpellNoSugg:%>вэвнани K ;
+PrcPrf+Du+Nom+PxSg1:%>вэхэюн K ;
+PrcPrf+Du+Nom+PxSg1+Use/SpellNoSugg:%>вэхэюни K ;
+PrcPrf+Du+Acc+PxSg1:%>вэхэюн K ;
+PrcPrf+Du+Acc+PxSg1+Use/SpellNoSugg:%>вэхэюни K ;
+PrcPrf+Du+Gen+PxSg1:%>вэхэюн K ;
+PrcPrf+Du+Gen+PxSg1+Use/SpellNoSugg:%>вэхэюни K ;
+PrcPrf+Pl+Nom+PxSg1:%>вын K ;
+PrcPrf+Pl+Nom+PxSg1+Use/SpellNoSugg:%>выни K ;
+PrcPrf+Pl+Acc+PxSg1:%>вын K ;
+PrcPrf+Pl+Acc+PxSg1+Use/SpellNoSugg:%>выни K ;
+PrcPrf+Pl+Gen+PxSg1:%>выˮн K ;
+PrcPrf+Pl+Gen+PxSg1+Use/SpellNoSugg:%>выˮни K ;
+PrcPrf+Pl+Dat+PxSg1:%>вэхэˮн K ;
+PrcPrf+Pl+Dat+PxSg1+Use/SpellNoSugg:%>вэхэˮни K ;
+PrcPrf+Pl+Loc+PxSg1:%>вэхэˮнан K ;
+PrcPrf+Pl+Loc+PxSg1+Use/SpellNoSugg:%>вэхэˮнани K ;
+PrcPrf+Pl+Abl+PxSg1:%>вэхэтан K ;
+PrcPrf+Pl+Abl+PxSg1+Use/SpellNoSugg:%>вэхэтани K ;
+PrcPrf+Pl+Abl+PxSg1+Use/SpellNoSugg:%>вэхэтни K ;
+PrcPrf+Pl+Pros+PxSg1:%>выˮманан K ;
+PrcPrf+Pl+Pros+PxSg1+Use/SpellNoSugg:%>выˮманани K ;
+PrcPrf+Sg+Nom+PxSg2:%>вэр K ;
+PrcPrf+Sg+Acc+PxSg2:%>вэмд K ;
+PrcPrf+Sg+Gen+PxSg2:%>вэнд K ;
+PrcPrf+Sg+Dat+PxSg2:%>вэхэнд K ;
+PrcPrf+Sg+Loc+PxSg2:%>вэхэнанд K ;
+PrcPrf+Sg+Abl+PxSg2:%>вэхэданд K ;
+PrcPrf+Sg+Pros+PxSg2:%>вэвнанд K ;
+PrcPrf+Du+Nom+PxSg2:%>вэхэюд K ;
+PrcPrf+Du+Acc+PxSg2:%>вэхэюд K ;
+PrcPrf+Du+Gen+PxSg2:%>вэхэют K ;
+PrcPrf+Pl+Nom+PxSg2:%>выд K ;
+PrcPrf+Pl+Acc+PxSg2:%>выд K ;
+PrcPrf+Pl+Gen+PxSg2:%>выт K ;
+PrcPrf+Pl+Dat+PxSg2:%>вэхэт K ;
+PrcPrf+Pl+Loc+PxSg2:%>вэхэˮнат K ;
+PrcPrf+Pl+Abl+PxSg2:%>вэхэтат K ;
+PrcPrf+Pl+Pros+PxSg2:%>выˮманат K ;
+PrcPrf+Sg+Nom+PxSg3:%>вэда K ;
+PrcPrf+Sg+Acc+PxSg3:%>вэмда K ;
+PrcPrf+Sg+Gen+PxSg3:%>вэнда K ;
+PrcPrf+Sg+Dat+PxSg3:%>вэхэнда K ;
+PrcPrf+Sg+Loc+PxSg3:%>вэхэнанда K ;
+PrcPrf+Sg+Abl+PxSg3:%>вэхэданда K ;
+PrcPrf+Sg+Pros+PxSg3:%>вэвнанда K ;
+PrcPrf+Du+Nom+PxSg3:%>вэхэюда K ;
+PrcPrf+Du+Acc+PxSg3:%>вэхэюда K ;
+PrcPrf+Du+Gen+PxSg3:%>вэхэюта K ;
+PrcPrf+Pl+Nom+PxSg3:%>выда K ;
+PrcPrf+Pl+Acc+PxSg3:%>выда K ;
+PrcPrf+Pl+Gen+PxSg3:%>выта K ;
+PrcPrf+Pl+Dat+PxSg3:%>вэхэта K ;
+PrcPrf+Pl+Loc+PxSg3:%>вэхэˮната K ;
+PrcPrf+Pl+Abl+PxSg3:%>вэхэтата K ;
+PrcPrf+Pl+Abl+PxSg3:%>вэхэтта K ;
+PrcPrf+Pl+Pros+PxSg3:%>выˮманата K ;
+PrcPrf+Sg+Nom+PxDu1:%>вэмиʼ K ;
+PrcPrf+Sg+Acc+PxDu1:%>вэмиʼ K ;
+PrcPrf+Sg+Gen+PxDu1:%>вэниʼ K ;
+PrcPrf+Sg+Dat+PxDu1:%>вэхэниʼ K ;
+PrcPrf+Sg+Loc+PxDu1:%>вэхэнаниʼ K ;
+PrcPrf+Sg+Abl+PxDu1:%>вэхэданиʼ K ;
+PrcPrf+Sg+Abl+PxDu1:%>вэхэдниʼ K ;
+PrcPrf+Sg+Pros+PxDu1:%>вэвнаниʼ K ;
+PrcPrf+Du+Nom+PxDu1:%>вэхэюниʼ K ;
+PrcPrf+Du+Acc+PxDu1:%>вэхэюниʼ K ;
+PrcPrf+Du+Gen+PxDu1:%>вэхэюниʼ K ;
+PrcPrf+Pl+Nom+PxDu1:%>выниʼ K ;
+PrcPrf+Pl+Acc+PxDu1:%>выниʼ K ;
+PrcPrf+Pl+Gen+PxDu1:%>выˮниʼ K ;
+PrcPrf+Pl+Dat+PxDu1:%>вэхэˮниʼ K ;
+PrcPrf+Pl+Loc+PxDu1:%>вэхэˮнаниʼ K ;
+PrcPrf+Pl+Abl+PxDu1:%>вэхэтаниʼ K ;
+PrcPrf+Pl+Abl+PxDu1:%>вэхэтниʼ K ;
+PrcPrf+Pl+Pros+PxDu1:%>выˮмананиʼ K ;
+PrcPrf+Sg+Nom+PxDu2:%>вэриʼ K ;
+PrcPrf+Sg+Acc+PxDu2:%>вэмдиʼ K ;
+PrcPrf+Sg+Gen+PxDu2:%>вэндиʼ K ;
+PrcPrf+Sg+Dat+PxDu2:%>вэхэндиʼ K ;
+PrcPrf+Sg+Loc+PxDu2:%>вэхэнандиʼ K ;
+PrcPrf+Sg+Abl+PxDu2:%>вэхэдандиʼ K ;
+PrcPrf+Sg+Pros+PxDu2:%>вэвнандиʼ K ;
+PrcPrf+Du+Nom+PxDu2:%>вэхэюдиʼ K ;
+PrcPrf+Du+Acc+PxDu2:%>вэхэюдиʼ K ;
+PrcPrf+Du+Gen+PxDu2:%>вэхэютиʼ K ;
+PrcPrf+Pl+Nom+PxDu2:%>выдиʼ K ;
+PrcPrf+Pl+Acc+PxDu2:%>выдиʼ K ;
+PrcPrf+Pl+Gen+PxDu2:%>вытиʼ K ;
+PrcPrf+Pl+Dat+PxDu2:%>вэхэтиʼ K ;
+PrcPrf+Pl+Loc+PxDu2:%>вэхэˮнатиʼ K ;
+PrcPrf+Pl+Abl+PxDu2:%>вэхэтатиʼ K ;
+PrcPrf+Pl+Abl+PxDu2:%>вэхэттиʼ K ;
+PrcPrf+Pl+Pros+PxDu2:%>выˮманатиʼ K ;
+PrcPrf+Sg+Nom+PxDu3:%>вэдиʼ K ;
+PrcPrf+Sg+Acc+PxDu3:%>вэмдиʼ K ;
+PrcPrf+Sg+Gen+PxDu3:%>вэндиʼ K ;
+PrcPrf+Sg+Dat+PxDu3:%>вэхэндиʼ K ;
+PrcPrf+Sg+Loc+PxDu3:%>вэхэнандиʼ K ;
+PrcPrf+Sg+Abl+PxDu3:%>вэхэдандиʼ K ;
+PrcPrf+Sg+Pros+PxDu3:%>вэвнандиʼ K ;
+PrcPrf+Du+Nom+PxDu3:%>вэхэюдиʼ K ;
+PrcPrf+Du+Acc+PxDu3:%>вэхэюдиʼ K ;
+PrcPrf+Du+Gen+PxDu3:%>вэхэютиʼ K ;
+PrcPrf+Pl+Nom+PxDu3:%>выдиʼ K ;
+PrcPrf+Pl+Acc+PxDu3:%>выдиʼ K ;
+PrcPrf+Pl+Gen+PxDu3:%>вытиʼ K ;
+PrcPrf+Pl+Dat+PxDu3:%>вэхэтиʼ K ;
+PrcPrf+Pl+Loc+PxDu3:%>вэхэˮнатиʼ K ;
+PrcPrf+Pl+Abl+PxDu3:%>вэхэтатиʼ K ;
+PrcPrf+Pl+Abl+PxDu3:%>вэхэттиʼ K ;
+PrcPrf+Pl+Pros+PxDu3:%>выˮманатиʼ K ;
+PrcPrf+Sg+Nom+PxPl1:%>вэваˮ K ;
+PrcPrf+Sg+Acc+PxPl1:%>вэваˮ K ;
+PrcPrf+Sg+Gen+PxPl1:%>вэнаˮ K ;
+PrcPrf+Sg+Dat+PxPl1:%>вэхэнаˮ K ;
+PrcPrf+Sg+Loc+PxPl1:%>вэхэнанаˮ K ;
+PrcPrf+Sg+Abl+PxPl1:%>вэхэданаˮ K ;
+PrcPrf+Sg+Abl+PxPl1:%>вэхэднаˮ K ;
+PrcPrf+Sg+Pros+PxPl1:%>вэвнанаˮ K ;
+PrcPrf+Du+Nom+PxPl1:%>вэхэюнаˮ K ;
+PrcPrf+Du+Acc+PxPl1:%>вэхэюнаˮ K ;
+PrcPrf+Du+Gen+PxPl1:%>вэхэюнаˮ K ;
+PrcPrf+Pl+Nom+PxPl1:%>вынаˮ K ;
+PrcPrf+Pl+Acc+PxPl1:%>вынаˮ K ;
+PrcPrf+Pl+Gen+PxPl1:%>выˮнаˮ K ;
+PrcPrf+Pl+Dat+PxPl1:%>вэхэˮнаˮ K ;
+PrcPrf+Pl+Loc+PxPl1:%>вэхэˮнанаˮ K ;
+PrcPrf+Pl+Abl+PxPl1:%>вэхэтанаˮ K ;
+PrcPrf+Pl+Abl+PxPl1:%>вэхэтнаˮ K ;
+PrcPrf+Pl+Pros+PxPl1:%>выˮмананаˮ K ;
+PrcPrf+Sg+Nom+PxPl2:%>вэраˮ K ;
+PrcPrf+Sg+Acc+PxPl2:%>вэмдаˮ K ;
+PrcPrf+Sg+Gen+PxPl2:%>вэндаˮ K ;
+PrcPrf+Sg+Dat+PxPl2:%>вэхэндаˮ K ;
+PrcPrf+Sg+Loc+PxPl2:%>вэхэнандаˮ K ;
+PrcPrf+Sg+Abl+PxPl2:%>вэхэдандаˮ K ;
+PrcPrf+Sg+Pros+PxPl2:%>вэвнандаˮ K ;
+PrcPrf+Du+Nom+PxPl2:%>вэхэюдаˮ K ;
+PrcPrf+Du+Acc+PxPl2:%>вэхэюдаˮ K ;
+PrcPrf+Du+Gen+PxPl2:%>вэхэютаˮ K ;
+PrcPrf+Pl+Nom+PxPl2:%>выдаˮ K ;
+PrcPrf+Pl+Acc+PxPl2:%>выдаˮ K ;
+PrcPrf+Pl+Gen+PxPl2:%>вытаˮ K ;
+PrcPrf+Pl+Dat+PxPl2:%>вэхэтаˮ K ;
+PrcPrf+Pl+Loc+PxPl2:%>вэхэˮнатаˮ K ;
+PrcPrf+Pl+Abl+PxPl2:%>вэхэтатаˮ K ;
+PrcPrf+Pl+Abl+PxPl2:%>вэхэттаˮ K ;
+PrcPrf+Pl+Pros+PxPl2:%>выˮманатаˮ K ;
+PrcPrf+Sg+Nom+PxPl3:%>вэдоʼ K ;
+PrcPrf+Sg+Acc+PxPl3:%>вэмдоʼ K ;
+PrcPrf+Sg+Gen+PxPl3:%>вэндоʼ K ;
+PrcPrf+Sg+Dat+PxPl3:%>вэхэндоʼ K ;
+PrcPrf+Sg+Loc+PxPl3:%>вэхэнандоʼ K ;
+PrcPrf+Sg+Abl+PxPl3:%>вэхэдандоʼ K ;
+PrcPrf+Sg+Pros+PxPl3:%>вэвнандоʼ K ;
+PrcPrf+Du+Nom+PxPl3:%>вэхэюдоʼ K ;
+PrcPrf+Du+Acc+PxPl3:%>вэхэюдоʼ K ;
+PrcPrf+Du+Gen+PxPl3:%>вэхэютоʼ K ;
+PrcPrf+Pl+Nom+PxPl3:%>выдоʼ K ;
+PrcPrf+Pl+Acc+PxPl3:%>выдоʼ K ;
+PrcPrf+Pl+Gen+PxPl3:%>вытоʼ K ;
+PrcPrf+Pl+Dat+PxPl3:%>вэхэтоʼ K ;
+PrcPrf+Pl+Loc+PxPl3:%>вэхэˮнатоʼ K ;
+PrcPrf+Pl+Abl+PxPl3:%>вэхэтатоʼ K ;
+PrcPrf+Pl+Abl+PxPl3:%>вэхэттоʼ K ;
+PrcPrf+Pl+Pros+PxPl3:%>выˮманатоʼ K ;
+PrcPrf+Pred+Abs:%>вэд K ;
+PrcPrf+Pred+Nom+PxSg1:%>вэдав K ;
+PrcPrf+Pred+Nom+PxSg1:%>вэдув K ;
+PrcPrf+Pred+Nom+PxSg1+Use/SpellNoSugg:%>вэдами K ;
+PrcPrf+Pred+Acc+PxSg1:%>вэдав K ;
+PrcPrf+Pred+Acc+PxSg1:%>вэдув K ;
+PrcPrf+Pred+Acc+PxSg1+Use/SpellNoSugg:%>вэдами K ;
+PrcPrf+Pred+Gen+PxSg1:%>вэдан K ;
+PrcPrf+Pred+Gen+PxSg1+Use/SpellNoSugg:%>вэдани K ;
+PrcPrf+Pred+Nom+PxSg2:%>вэдар K ;
+PrcPrf+Pred+Acc+PxSg2:%>вэдамд K ;
+PrcPrf+Pred+Gen+PxSg2:%>вэданд K ;
+PrcPrf+Pred+Nom+PxSg3:%>вэдада K ;
+PrcPrf+Pred+Acc+PxSg3:%>вэдамда K ;
+PrcPrf+Pred+Gen+PxSg3:%>вэданда K ;
+PrcPrf+Pred+Nom+PxDu1:%>вэдамиʼ K ;
+PrcPrf+Pred+Acc+PxDu1:%>вэдамиʼ K ;
+PrcPrf+Pred+Gen+PxDu1:%>вэданиʼ K ;
+PrcPrf+Pred+Nom+PxDu2:%>вэдариʼ K ;
+PrcPrf+Pred+Acc+PxDu2:%>вэдамдиʼ K ;
+PrcPrf+Pred+Gen+PxDu2:%>вэдандиʼ K ;
+PrcPrf+Pred+Nom+PxDu3:%>вэдадиʼ K ;
+PrcPrf+Pred+Acc+PxDu3:%>вэдамдиʼ K ;
+PrcPrf+Pred+Gen+PxDu3:%>вэдандиʼ K ;
+PrcPrf+Pred+Nom+PxPl1:%>вэдаваˮ K ;
+PrcPrf+Pred+Acc+PxPl1:%>вэдаваˮ K ;
+PrcPrf+Pred+Gen+PxPl1:%>вэданаˮ K ;
+PrcPrf+Pred+Nom+PxPl2:%>вэдараˮ K ;
+PrcPrf+Pred+Acc+PxPl2:%>вэдамдаˮ K ;
+PrcPrf+Pred+Gen+PxPl2:%>вэдандаˮ K ;
+PrcPrf+Pred+Nom+PxPl3:%>вэдадоʼ K ;
+PrcPrf+Pred+Acc+PxPl3:%>вэдамдоʼ K ;
+PrcPrf+Pred+Gen+PxPl3:%>вэдандоʼ K ;
+PrcPrf+Der/Cop+Aor+ScSg1:%>вэдмʼ K ;
+PrcPrf+Der/Cop+Aor+ScSg2:%>вэн K ;
+PrcPrf+Der/Cop+Aor+ScSg3:%>вы K ;
+PrcPrf+Der/Cop+Aor+ScDu1:%>вэниʼ K ;
+PrcPrf+Der/Cop+Aor+ScDu2:%>вэдиʼ K ;
+PrcPrf+Der/Cop+Aor+ScDu3:%>вэхэʼ K ;
+PrcPrf+Der/Cop+Aor+ScPl1:%>вэваˮ K ;
+PrcPrf+Der/Cop+Aor+ScPl2:%>вэдаˮ K ;
+PrcPrf+Der/Cop+Aor+ScPl3:%>выˮ K ;
+PrcPrf+Der/Cop+Prt1+ScSg1:%>вэдамзь K ;
+PrcPrf+Der/Cop+Prt1+ScSg2:%>вэнась K ;
+PrcPrf+Der/Cop+Prt1+ScSg3:%>высь K ;
+PrcPrf+Der/Cop+Prt1+ScSg3:%>вэсь K ;
+PrcPrf+Der/Cop+Prt1+ScDu1:%>вэнинзь K ;
+PrcPrf+Der/Cop+Prt1+ScDu2:%>вэдинзь K ;
+PrcPrf+Der/Cop+Prt1+ScDu3:%>вэхэнзь K ;
+PrcPrf+Der/Cop+Prt1+ScPl1:%>вэваць K ;
+PrcPrf+Der/Cop+Prt1+ScPl2:%>вэдаць K ;
+PrcPrf+Der/Cop+Prt1+ScPl3:%>выць K ;
+PrcPrf+Der/Cop+Prt1+ScPl3:%>вэць K ;
+PrcPrf+PxSg1+Der/Cop+Aor+ScSg3:%>вэв K ;
+PrcPrf+PxSg2+Der/Cop+Aor+ScSg3:%>вэр K ;
+PrcPrf+PxSg3+Der/Cop+Aor+ScSg3:%>вэда K ;
+PrcPrf+PxDu1+Der/Cop+Aor+ScSg3:%>вэмиʼ K ;
+PrcPrf+PxDu2+Der/Cop+Aor+ScSg3:%>вэриʼ K ;
+PrcPrf+PxDu3+Der/Cop+Aor+ScSg3:%>вэдиʼ K ;
+PrcPrf+PxPl1+Der/Cop+Aor+ScSg3:%>вэваˮ K ;
+PrcPrf+PxPl2+Der/Cop+Aor+ScSg3:%>вэраˮ K ;
+PrcPrf+PxPl3+Der/Cop+Aor+ScSg3:%>вэдоʼ K ;
+PrcPrf+PxSg1+Der/Cop+Prt1+ScSg3:%>вэвась K ;
+PrcPrf+PxSg2+Der/Cop+Prt1+ScSg3:%>вэрась K ;
+PrcPrf+PxSg3+Der/Cop+Prt1+ScSg3:%>вэдась K ;
+PrcPrf+PxDu1+Der/Cop+Prt1+ScSg3:%>вэминзь K ;
+PrcPrf+PxDu2+Der/Cop+Prt1+ScSg3:%>вэринзь K ;
+PrcPrf+PxDu3+Der/Cop+Prt1+ScSg3:%>вэдинзь K ;
+PrcPrf+PxPl1+Der/Cop+Prt1+ScSg3:%>вэваць K ;
+PrcPrf+PxPl2+Der/Cop+Prt1+ScSg3:%>вэраць K ;
+PrcPrf+PxPl3+Der/Cop+Prt1+ScSg3:%>вэдонзь K ;
+PrcPrf+PxSg1+Der/Cop+Aor+ScDu3:%>вэхэюн K ;
+PrcPrf+PxSg2+Der/Cop+Aor+ScDu3:%>вэхэюд K ;
+PrcPrf+PxSg3+Der/Cop+Aor+ScDu3:%>вэхэюда K ;
+PrcPrf+PxDu1+Der/Cop+Aor+ScDu3:%>вэхэюниʼ K ;
+PrcPrf+PxDu2+Der/Cop+Aor+ScDu3:%>вэхэюдиʼ K ;
+PrcPrf+PxDu3+Der/Cop+Aor+ScDu3:%>вэхэюдиʼ K ;
+PrcPrf+PxPl1+Der/Cop+Aor+ScDu3:%>вэхэюнаˮ K ;
+PrcPrf+PxPl2+Der/Cop+Aor+ScDu3:%>вэхэюдаˮ K ;
+PrcPrf+PxPl3+Der/Cop+Aor+ScDu3:%>вэхэюдоʼ K ;
+PrcPrf+PxSg1+Der/Cop+Prt1+ScDu3:%>вэхэюнась K ;
+PrcPrf+PxSg2+Der/Cop+Prt1+ScDu3:%>вэхэюдась K ;
+PrcPrf+PxSg3+Der/Cop+Prt1+ScDu3:%>вэхэюдась K ;
+PrcPrf+PxDu1+Der/Cop+Prt1+ScDu3:%>вэхэюнинзь K ;
+PrcPrf+PxDu2+Der/Cop+Prt1+ScDu3:%>вэхэюдинзь K ;
+PrcPrf+PxDu3+Der/Cop+Prt1+ScDu3:%>вэхэюдинзь K ;
+PrcPrf+PxPl1+Der/Cop+Prt1+ScDu3:%>вэхэюнаць K ;
+PrcPrf+PxPl2+Der/Cop+Prt1+ScDu3:%>вэхэюдаць K ;
+PrcPrf+PxPl3+Der/Cop+Prt1+ScDu3:%>вэхэюдонзь K ;
+PrcPrf+PxSg1+Der/Cop+Aor+ScPl3:%>вын K ;
+PrcPrf+PxSg2+Der/Cop+Aor+ScPl3:%>выд K ;
+PrcPrf+PxSg3+Der/Cop+Aor+ScPl3:%>выда K ;
+PrcPrf+PxDu1+Der/Cop+Aor+ScPl3:%>выниʼ K ;
+PrcPrf+PxDu2+Der/Cop+Aor+ScPl3:%>выдиʼ K ;
+PrcPrf+PxDu3+Der/Cop+Aor+ScPl3:%>выдиʼ K ;
+PrcPrf+PxPl1+Der/Cop+Aor+ScPl3:%>вынаˮ K ;
+PrcPrf+PxPl2+Der/Cop+Aor+ScPl3:%>выдаˮ K ;
+PrcPrf+PxPl3+Der/Cop+Aor+ScPl3:%>выдоʼ K ;
+PrcPrf+PxSg1+Der/Cop+Prt1+ScPl3:%>вынась K ;
+PrcPrf+PxSg2+Der/Cop+Prt1+ScPl3:%>выдась K ;
+PrcPrf+PxSg3+Der/Cop+Prt1+ScPl3:%>выдась K ;
+PrcPrf+PxDu1+Der/Cop+Prt1+ScPl3:%>вынинзь K ;
+PrcPrf+PxDu2+Der/Cop+Prt1+ScPl3:%>выдинзь K ;
+PrcPrf+PxDu3+Der/Cop+Prt1+ScPl3:%>выдинзь K ;
+PrcPrf+PxPl1+Der/Cop+Prt1+ScPl3:%>вынаць K ;
+PrcPrf+PxPl2+Der/Cop+Prt1+ScPl3:%>выдаць K ;
+PrcPrf+PxPl3+Der/Cop+Prt1+ScPl3:%>выдонзь K ;
+PrcPrf+Tra:%>вэңэ K ;
+PrcPrf+Car:%>вэсиˮ K ;
+PrcPrf+Equ:%>вэдаремʼ K ;
+PrcPrf+Equ+Lat:%>вэдаревʼ K ;
!
!
!

+Fut+ConNeg:%>ңгуˮ K ;
+Subord/бˮ1+Abs:%>бˮ K ;
+Subord/бˮ1+PxSg1:%>баˮн K ;
+Subord/бˮ1+PxSg1+Use/SpellNoSugg:%>бˮни K ;
+Subord/бˮ1+PxSg2:%>бат K ;
+Subord/бˮ1+PxSg3:%>бта K ;
+Subord/бˮ1+PxDu1:%>бˮниʼ K ;
+Subord/бˮ1+PxDu2:%>бтиʼ K ;
+Subord/бˮ1+PxDu3:%>бтиʼ K ;
+Subord/бˮ1+PxPl1:%>бˮнаˮ K ;
+Subord/бˮ1+PxPl2:%>бтаˮ K ;
+Subord/бˮ1+PxPl3:%>бтоʼ K ;
+Subord/бˮна2+PxSg1:%>бˮнан K ;
+Subord/бˮна2+PxSg1+Use/SpellNoSugg:%>бˮнани K ;
+Subord/бˮна2+PxSg2:%>бˮнанд K ;
+Subord/бˮна2+PxSg3:%>бˮнанда K ;
+Subord/бˮна2+PxDu1:%>бˮнаниʼ K ;
+Subord/бˮна2+PxDu2:%>бˮнандиʼ K ;
+Subord/бˮна2+PxDu3:%>бˮнандиʼ K ;
+Subord/бˮна2+PxPl1:%>бˮнанаˮ K ;
+Subord/бˮна2+PxPl2:%>бˮнандаˮ K ;
+Subord/бˮна2+PxPl3:%>бˮнандоʼ K ;
+Evas+Abs:%>воңгад K ;
+Evas+PxSg1:%>воңгадан K ;
+Evas+PxSg1+Use/SpellNoSugg:%>воңгадани K ;
+Evas+PxSg1+Use/SpellNoSugg:%>воңгадни K ;
+Evas+PxSg2:%>воңгаданд K ;
+Evas+PxSg3:%>воңгаданда K ;
+Evas+PxDu1:%>воңгаданиʼ K ;
+Evas+PxDu1:%>воңгадниʼ K ;
+Evas+PxDu2:%>воңгадандиʼ K ;
+Evas+PxDu3:%>воңгадандиʼ K ;
+Evas+PxPl1:%>воңгаданаˮ K ;
+Evas+PxPl1:%>воңгаднаˮ K ;
+Evas+PxPl2:%>воңгадандаˮ K ;
+Evas+PxPl3:%>воңгадандоʼ K ;
!! ◊_subj
 IND-AOR/PRT1-SC ;
 HORT-SC ;
+Imprt+ScDu2:%>диʼ K ;
+Imprt+ScPl2:%>даˮ K ;
 CONJ-FOR-SC_и ;
+Mod/nec+ScSg1:%>бцудмʼ K ;
+Mod/nec+ScSg2:%>бцун K ;
+Mod/nec+ScSg3:%>бцу K ;
+Mod/nec+ScDu1:%>бцуниʼ K ;
+Mod/nec+ScDu2:%>бцудиʼ K ;
+Mod/nec+ScDu3:%>бцухуʼ K ;
+Mod/nec+ScPl1:%>бцуваˮ K ;
+Mod/nec+ScPl2:%>бцудаˮ K ;
+Mod/nec+ScPl3:%>бцуˮ K ;
+Mod/int+ScSg1:%>садмʼ K ;
+Mod/int+ScSg2:%>сан K ;
+Mod/int+ScSg3:%>са K ;
+Mod/int+ScDu1:%>саниʼ K ;
+Mod/int+ScDu2:%>садиʼ K ;
+Mod/int+ScDu3:%>сахаʼ K ;
+Mod/int+ScPl1:%>саваˮ K ;
+Mod/int+ScPl2:%>садаˮ K ;
+Mod/int+ScPl3:%>саˮ K ;
+Mod/narr+Aor+ScSg1:%>вэдмʼ K ;
+Mod/narr+Aor+ScSg2:%>вэн K ;
+Mod/narr+Aor+ScSg3:%>вы K ;
+Mod/narr+Aor+ScDu1:%>вэниʼ K ;
+Mod/narr+Aor+ScDu2:%>вэдиʼ K ;
+Mod/narr+Aor+ScDu3:%>вэхэʼ K ;
+Mod/narr+Aor+ScPl1:%>вэваˮ K ;
+Mod/narr+Aor+ScPl2:%>вэдаˮ K ;
+Mod/narr+Aor+ScPl3:%>выˮ K ;
+Mod/narr+Prt1+ScSg1:%>вэдамзь K ;
+Mod/narr+Prt1+ScSg2:%>вэнась K ;
+Mod/narr+Prt1+ScSg3:%>высь K ;
+Mod/narr+Prt1+ScSg3:%>вэсь K ;
+Mod/narr+Prt1+ScDu1:%>вэнинзь K ;
+Mod/narr+Prt1+ScDu2:%>вэдинзь K ;
+Mod/narr+Prt1+ScDu3:%>вэхэнзь K ;
+Mod/narr+Prt1+ScPl1:%>вэваць K ;
+Mod/narr+Prt1+ScPl2:%>вэдаць K ;
+Mod/narr+Prt1+ScPl3:%>выць K ;
+Mod/narr+Prt1+ScPl3:%>вэць K ;
!
 MOD/IMPFAPPR-SC_нараха ;
!
+Mod/perfprob+ScSg1:%>вэкэдмʼ K ;
+Mod/perfprob+ScSg2:%>вэкэн K ;
+Mod/perfprob+ScSg3:%>вэкы K ;
+Mod/perfprob+ScDu1:%>вэкэниʼ K ;
+Mod/perfprob+ScDu2:%>вэкэдиʼ K ;
+Mod/perfprob+ScDu3:%>вэкэхэʼ K ;
+Mod/perfprob+ScPl1:%>вэкэваˮ K ;
+Mod/perfprob+ScPl2:%>вэкэдаˮ K ;
+Mod/perfprob+ScPl3:%>вэкыˮ K ;
!
+Mod/des+ScSg1:%>рвадмʼ K ;
+Mod/des+ScSg2:%>рван K ;
+Mod/des+ScSg3:%>рва K ;
+Mod/des+ScDu1:%>рваниʼ K ;
+Mod/des+ScDu2:%>рвадиʼ K ;
+Mod/des+ScDu3:%>рвахаʼ K ;
+Mod/des+ScPl1:%>рваваˮ K ;
+Mod/des+ScPl2:%>рвадаˮ K ;
+Mod/des+ScPl3:%>рваˮ K ;
+Fut+Ind+Aor+ScSg1:%>ңгудмʼ K ;
+Fut+Ind+Aor+ScSg2:%>ңгун K ;
+Fut+Ind+Aor+ScSg3:%>ңгу K ;
+Fut+Ind+Aor+ScDu1:%>ңгуниʼ K ;
+Fut+Ind+Aor+ScDu2:%>ңгудиʼ K ;
+Fut+Ind+Aor+ScDu3:%>ңгухуʼ K ;
+Fut+Ind+Aor+ScPl1:%>ңгуваˮ K ;
+Fut+Ind+Aor+ScPl2:%>ңгудаˮ K ;
+Fut+Ind+Aor+ScPl3:%>ңгуˮ K ;
+Fut+Ind+Prt1+ScSg1:%>ңгудамзь K ;
+Fut+Ind+Prt1+ScSg2:%>ңгунась K ;
+Fut+Ind+Prt1+ScSg3:%>ңгусь K ;
+Fut+Ind+Prt1+ScDu1:%>ңгунинзь K ;
+Fut+Ind+Prt1+ScDu2:%>ңгудинзь K ;
+Fut+Ind+Prt1+ScDu3:%>ңгухунзь K ;
+Fut+Ind+Prt1+ScPl1:%>ңгуваць K ;
+Fut+Ind+Prt1+ScPl2:%>ңгудаць K ;
+Fut+Ind+Prt1+ScPl3:%>ңгуць K ;
+Hab+Ind+Aor+ScSg1:%>сьтыдмʼ K ;
+Hab+Ind+Aor+ScSg1:%>сетыдмʼ K ;
+Hab+Ind+Aor+ScSg2:%>сьтын K ;
+Hab+Ind+Aor+ScSg2:%>сетын K ;
+Hab+Ind+Aor+ScSg3:%>сьты K ;
+Hab+Ind+Aor+ScSg3:%>сеты K ;
+Hab+Ind+Aor+ScDu1:%>сьтыниʼ K ;
+Hab+Ind+Aor+ScDu1:%>сетыниʼ K ;
+Hab+Ind+Aor+ScDu2:%>сьтыдиʼ K ;
+Hab+Ind+Aor+ScDu2:%>сетыдиʼ K ;
+Hab+Ind+Aor+ScDu3:%>сьтыхыʼ K ;
+Hab+Ind+Aor+ScDu3:%>сетыхыʼ K ;
+Hab+Ind+Aor+ScPl1:%>сьтываˮ K ;
+Hab+Ind+Aor+ScPl1:%>сетываˮ K ;
+Hab+Ind+Aor+ScPl2:%>сьтыдаˮ K ;
+Hab+Ind+Aor+ScPl2:%>сетыдаˮ K ;
+Hab+Ind+Aor+ScPl3:%>сьтыˮ K ;
+Hab+Ind+Aor+ScPl3:%>сетыˮ K ;
+Hab+Mod/narr+ScSg1:%>сьтавэдмʼ K ;
+Hab+Mod/narr+ScSg1:%>сетавэдмʼ K ;
+Hab+Mod/narr+ScSg2:%>сьтавэн K ;
+Hab+Mod/narr+ScSg2:%>сетавэн K ;
+Hab+Mod/narr+ScSg3:%>сьтавы K ;
+Hab+Mod/narr+ScSg3:%>сетавы K ;
+Hab+Mod/narr+ScDu1:%>сьтавэниʼ K ;
+Hab+Mod/narr+ScDu1:%>сетавэниʼ K ;
+Hab+Mod/narr+ScDu2:%>сьтавэдиʼ K ;
+Hab+Mod/narr+ScDu2:%>сетавэдиʼ K ;
+Hab+Mod/narr+ScDu3:%>сьтавэхэʼ K ;
+Hab+Mod/narr+ScDu3:%>сетавэхэʼ K ;
+Hab+Mod/narr+ScPl1:%>сьтавэваˮ K ;
+Hab+Mod/narr+ScPl1:%>сетавэваˮ K ;
+Hab+Mod/narr+ScPl2:%>сьтавэдаˮ K ;
+Hab+Mod/narr+ScPl2:%>сетавэдаˮ K ;
+Hab+Mod/narr+ScPl3:%>сьтавыˮ K ;
+Hab+Mod/narr+ScPl3:%>сетавыˮ K ;

LEXICON V-OBJ-NEW_MUTUAL
!! ◊_obj 
 IND-AOR-OC ;
 IND-PRT1-OC ;
 HORT-OC ;
!
 CONJ-FOR-OC_и ;

+Mod/nec+ScSg1+OcSg3:%>бцув K ;
+Mod/nec+ScSg2+OcSg3:%>бцур K ;
+Mod/nec+ScSg3+OcSg3:%>бцуда K ;
+Mod/nec+ScDu1+OcSg3:%>бцумиʼ K ;
+Mod/nec+ScDu2+OcSg3:%>бцуриʼ K ;
+Mod/nec+ScDu3+OcSg3:%>бцудиʼ K ;
+Mod/nec+ScPl1+OcSg3:%>бцуваˮ K ;
+Mod/nec+ScPl2+OcSg3:%>бцураˮ K ;
+Mod/nec+ScPl3+OcSg3:%>бцудоʼ K ;
+Mod/nec+ScSg1+OcDu3:%>бцухуюн K ;
+Mod/nec+ScSg2+OcDu3:%>бцухуюд K ;
+Mod/nec+ScSg3+OcDu3:%>бцухуюда K ;
+Mod/nec+ScDu1+OcDu3:%>бцухуюниʼ K ;
+Mod/nec+ScDu2+OcDu3:%>бцухуюдиʼ K ;
+Mod/nec+ScDu3+OcDu3:%>бцухуюдиʼ K ;
+Mod/nec+ScPl1+OcDu3:%>бцухуюнаˮ K ;
+Mod/nec+ScPl2+OcDu3:%>бцухуюдаˮ K ;
+Mod/nec+ScPl3+OcDu3:%>бцухуюдоʼ K ;
+Mod/nec+ScSg1+OcPl3:%>бцун K ;
+Mod/nec+ScSg2+OcPl3:%>бцуд K ;
+Mod/nec+ScSg3+OcPl3:%>бцуда K ;
+Mod/nec+ScDu1+OcPl3:%>бцуниʼ K ;
+Mod/nec+ScDu2+OcPl3:%>бцудиʼ K ;
+Mod/nec+ScDu3+OcPl3:%>бцудиʼ K ;
+Mod/nec+ScPl1+OcPl3:%>бцунаˮ K ;
+Mod/nec+ScPl2+OcPl3:%>бцудаˮ K ;
+Mod/nec+ScPl3+OcPl3:%>бцудоʼ K ;
+Mod/int+ScSg1+OcSg3:%>сав K ;
+Mod/int+ScSg2+OcSg3:%>сар K ;
+Mod/int+ScSg3+OcSg3:%>сада K ;
+Mod/int+ScDu1+OcSg3:%>самиʼ K ;
+Mod/int+ScDu2+OcSg3:%>сариʼ K ;
+Mod/int+ScDu3+OcSg3:%>садиʼ K ;
+Mod/int+ScPl1+OcSg3:%>саваˮ K ;
+Mod/int+ScPl2+OcSg3:%>сараˮ K ;
+Mod/int+ScPl3+OcSg3:%>садоʼ K ;
+Mod/int+ScSg1+OcDu3:%>сахаюн K ;
+Mod/int+ScSg2+OcDu3:%>сахаюд K ;
+Mod/int+ScSg3+OcDu3:%>сахаюда K ;
+Mod/int+ScDu1+OcDu3:%>сахаюниʼ K ;
+Mod/int+ScDu2+OcDu3:%>сахаюдиʼ K ;
+Mod/int+ScDu3+OcDu3:%>сахаюдиʼ K ;
+Mod/int+ScPl1+OcDu3:%>сахаюнаˮ K ;
+Mod/int+ScPl2+OcDu3:%>сахаюдаˮ K ;
+Mod/int+ScPl3+OcDu3:%>сахаюдоʼ K ;
+Mod/int+ScSg1+OcPl3:%>сян K ;
+Mod/int+ScSg2+OcPl3:%>сяд K ;
+Mod/int+ScSg3+OcPl3:%>сьда K ;
+Mod/int+ScDu1+OcPl3:%>сьниʼ K ;
+Mod/int+ScDu2+OcPl3:%>сьдиʼ K ;
+Mod/int+ScDu3+OcPl3:%>сьдиʼ K ;
+Mod/int+ScPl1+OcPl3:%>сьнаˮ K ;
+Mod/int+ScPl2+OcPl3:%>сьдаˮ K ;
+Mod/int+ScPl3+OcPl3:%>сьдоʼ K ;
+Mod/narr+Aor+ScSg1+OcSg3:%>вэв K ;
+Mod/narr+Aor+ScSg2+OcSg3:%>вэр K ;
+Mod/narr+Aor+ScSg3+OcSg3:%>вэда K ;
+Mod/narr+Aor+ScDu1+OcSg3:%>вэмиʼ K ;
+Mod/narr+Aor+ScDu2+OcSg3:%>вэриʼ K ;
+Mod/narr+Aor+ScDu3+OcSg3:%>вэдиʼ K ;
+Mod/narr+Aor+ScPl1+OcSg3:%>вэваˮ K ;
+Mod/narr+Aor+ScPl2+OcSg3:%>вэраˮ K ;
+Mod/narr+Aor+ScPl3+OcSg3:%>вэдоʼ K ;
+Mod/narr+Aor+ScSg1+OcDu3:%>вэхэюн K ;
+Mod/narr+Aor+ScSg2+OcDu3:%>вэхэюд K ;
+Mod/narr+Aor+ScSg3+OcDu3:%>вэхэюда K ;
+Mod/narr+Aor+ScDu1+OcDu3:%>вэхэюниʼ K ;
+Mod/narr+Aor+ScDu2+OcDu3:%>вэхэюдиʼ K ;
+Mod/narr+Aor+ScDu3+OcDu3:%>вэхэюдиʼ K ;
+Mod/narr+Aor+ScPl1+OcDu3:%>вэхэюнаˮ K ;
+Mod/narr+Aor+ScPl2+OcDu3:%>вэхэюдаˮ K ;
+Mod/narr+Aor+ScPl3+OcDu3:%>вэхэюдоʼ K ;
+Mod/narr+Aor+ScSg1+OcPl3:%>вын K ;
+Mod/narr+Aor+ScSg2+OcPl3:%>выд K ;
+Mod/narr+Aor+ScSg3+OcPl3:%>выда K ;
+Mod/narr+Aor+ScDu1+OcPl3:%>выниʼ K ;
+Mod/narr+Aor+ScDu2+OcPl3:%>выдиʼ K ;
+Mod/narr+Aor+ScDu3+OcPl3:%>выдиʼ K ;
+Mod/narr+Aor+ScPl1+OcPl3:%>вынаˮ K ;
+Mod/narr+Aor+ScPl2+OcPl3:%>выдаˮ K ;
+Mod/narr+Aor+ScPl3+OcPl3:%>выдоʼ K ;
+Mod/narr+Prt1+ScSg1+OcSg3:%>вэвась K ;
+Mod/narr+Prt1+ScSg2+OcSg3:%>вэрась K ;
+Mod/narr+Prt1+ScSg3+OcSg3:%>вэдась K ;
+Mod/narr+Prt1+ScDu1+OcSg3:%>вэминзь K ;
+Mod/narr+Prt1+ScDu2+OcSg3:%>вэринзь K ;
+Mod/narr+Prt1+ScDu3+OcSg3:%>вэдинзь K ;
+Mod/narr+Prt1+ScPl1+OcSg3:%>вэваць K ;
+Mod/narr+Prt1+ScPl2+OcSg3:%>вэраць K ;
+Mod/narr+Prt1+ScPl3+OcSg3:%>вэдонзь K ;
+Mod/narr+Prt1+ScSg1+OcDu3:%>вэхэюнась K ;
+Mod/narr+Prt1+ScSg2+OcDu3:%>вэхэюдась K ;
+Mod/narr+Prt1+ScSg3+OcDu3:%>вэхэюдась K ;
+Mod/narr+Prt1+ScDu1+OcDu3:%>вэхэюнинзь K ;
+Mod/narr+Prt1+ScDu2+OcDu3:%>вэхэюдинзь K ;
+Mod/narr+Prt1+ScDu3+OcDu3:%>вэхэюдинзь K ;
+Mod/narr+Prt1+ScPl1+OcDu3:%>вэхэюнаць K ;
+Mod/narr+Prt1+ScPl2+OcDu3:%>вэхэюдаць K ;
+Mod/narr+Prt1+ScPl3+OcDu3:%>вэхэюдонзь K ;
+Mod/narr+Prt1+ScSg1+OcPl3:%>вынась K ;
+Mod/narr+Prt1+ScSg2+OcPl3:%>выдась K ;
+Mod/narr+Prt1+ScSg3+OcPl3:%>выдась K ;
+Mod/narr+Prt1+ScDu1+OcPl3:%>вынинзь K ;
+Mod/narr+Prt1+ScDu2+OcPl3:%>выдинзь K ;
+Mod/narr+Prt1+ScDu3+OcPl3:%>выдинзь K ;
+Mod/narr+Prt1+ScPl1+OcPl3:%>вынаць K ;
+Mod/narr+Prt1+ScPl2+OcPl3:%>выдаць K ;
+Mod/narr+Prt1+ScPl3+OcPl3:%>выдонзь K ;
+Mod/obl+ScSg1+OcSg3:%>бцакэв K ;
+Mod/obl+ScSg2+OcSg3:%>бцакэр K ;
+Mod/obl+ScSg3+OcSg3:%>бцакэда K ;
+Mod/obl+ScDu1+OcSg3:%>бцакэмиʼ K ;
+Mod/obl+ScDu2+OcSg3:%>бцакэриʼ K ;
+Mod/obl+ScDu3+OcSg3:%>бцакэдиʼ K ;
+Mod/obl+ScPl1+OcSg3:%>бцакэваˮ K ;
+Mod/obl+ScPl2+OcSg3:%>бцакэраˮ K ;
+Mod/obl+ScPl3+OcSg3:%>бцакэдоʼ K ;
+Mod/obl+ScSg1+OcDu3:%>бцакэхэюн K ;
+Mod/obl+ScSg2+OcDu3:%>бцакэхэюд K ;
+Mod/obl+ScSg3+OcDu3:%>бцакэхэюда K ;
+Mod/obl+ScDu1+OcDu3:%>бцакэхэюниʼ K ;
+Mod/obl+ScDu2+OcDu3:%>бцакэхэюдиʼ K ;
+Mod/obl+ScDu3+OcDu3:%>бцакэхэюдиʼ K ;
+Mod/obl+ScPl1+OcDu3:%>бцакэхэюнаˮ K ;
+Mod/obl+ScPl2+OcDu3:%>бцакэхэюдаˮ K ;
+Mod/obl+ScPl3+OcDu3:%>бцакэхэюдоʼ K ;
+Mod/obl+ScSg1+OcPl3:%>бцакын K ;
+Mod/obl+ScSg2+OcPl3:%>бцакыд K ;
+Mod/obl+ScSg3+OcPl3:%>бцакыда K ;
+Mod/obl+ScDu1+OcPl3:%>бцакыниʼ K ;
+Mod/obl+ScDu2+OcPl3:%>бцакыдиʼ K ;
+Mod/obl+ScDu3+OcPl3:%>бцакыдиʼ K ;
+Mod/obl+ScPl1+OcPl3:%>бцакынаˮ K ;
+Mod/obl+ScPl2+OcPl3:%>бцакыдаˮ K ;
+Mod/obl+ScPl3+OcPl3:%>бцакыдоʼ K ;
 MOD/IMPFAPPR-OC_нараха ;
+Mod/perfappr+ScSg1+OcSg3:%>вэрахав K ;
+Mod/perfappr+ScSg2+OcSg3:%>вэрахар K ;
+Mod/perfappr+ScSg3+OcSg3:%>вэрахада K ;
+Mod/perfappr+ScDu1+OcSg3:%>вэрахамиʼ K ;
+Mod/perfappr+ScDu2+OcSg3:%>вэрахариʼ K ;
+Mod/perfappr+ScDu3+OcSg3:%>вэрахадиʼ K ;
+Mod/perfappr+ScPl1+OcSg3:%>вэрахаваˮ K ;
+Mod/perfappr+ScPl2+OcSg3:%>вэрахараˮ K ;
+Mod/perfappr+ScPl3+OcSg3:%>вэрахадоʼ K ;
+Mod/perfappr+ScSg1+OcDu3:%>вэрахахаюн K ;
+Mod/perfappr+ScSg2+OcDu3:%>вэрахахаюд K ;
+Mod/perfappr+ScSg3+OcDu3:%>вэрахахаюда K ;
+Mod/perfappr+ScDu1+OcDu3:%>вэрахахаюниʼ K ;
+Mod/perfappr+ScDu2+OcDu3:%>вэрахахаюдиʼ K ;
+Mod/perfappr+ScDu3+OcDu3:%>вэрахахаюдиʼ K ;
+Mod/perfappr+ScPl1+OcDu3:%>вэрахахаюнаˮ K ;
+Mod/perfappr+ScPl2+OcDu3:%>вэрахахаюдаˮ K ;
+Mod/perfappr+ScPl3+OcDu3:%>вэрахахаюдоʼ K ;
+Mod/perfappr+ScSg1+OcPl3:%>вэрыхын K ;
+Mod/perfappr+ScSg2+OcPl3:%>вэрыхыд K ;
+Mod/perfappr+ScSg3+OcPl3:%>вэрыхыда K ;
+Mod/perfappr+ScDu1+OcPl3:%>вэрыхыниʼ K ;
+Mod/perfappr+ScDu2+OcPl3:%>вэрыхыдиʼ K ;
+Mod/perfappr+ScDu3+OcPl3:%>вэрыхыдиʼ K ;
+Mod/perfappr+ScPl1+OcPl3:%>вэрыхынаˮ K ;
+Mod/perfappr+ScPl2+OcPl3:%>вэрыхыдаˮ K ;
+Mod/perfappr+ScPl3+OcPl3:%>вэрыхыдоʼ K ;


!
+Mod/sup+ScSg1+OcSg3:%>ванңгабяв K ;
+Mod/sup+ScSg2+OcSg3:%>ванңгабяр K ;
+Mod/sup+ScSg3+OcSg3:%>ванңгабяда K ;
+Mod/sup+ScDu1+OcSg3:%>ванңгабямиʼ K ;
+Mod/sup+ScDu2+OcSg3:%>ванңгабяриʼ K ;
+Mod/sup+ScDu3+OcSg3:%>ванңгабядиʼ K ;
+Mod/sup+ScPl1+OcSg3:%>ванңгабяваˮ K ;
+Mod/sup+ScPl2+OcSg3:%>ванңгабяраˮ K ;
+Mod/sup+ScPl3+OcSg3:%>ванңгабядоʼ K ;
+Mod/sup+ScSg1+OcDu3:%>ванңгабяхаюн K ;
+Mod/sup+ScSg2+OcDu3:%>ванңгабяхаюд K ;
+Mod/sup+ScSg3+OcDu3:%>ванңгабяхаюда K ;
+Mod/sup+ScDu1+OcDu3:%>ванңгабяхаюниʼ K ;
+Mod/sup+ScDu2+OcDu3:%>ванңгабяхаюдиʼ K ;
+Mod/sup+ScDu3+OcDu3:%>ванңгабяхаюдиʼ K ;
+Mod/sup+ScPl1+OcDu3:%>ванңгабяхаюнаˮ K ;
+Mod/sup+ScPl2+OcDu3:%>ванңгабяхаюдаˮ K ;
+Mod/sup+ScPl3+OcDu3:%>ванңгабяхаюдоʼ K ;
+Mod/sup+ScSg1+OcPl3:%>ванңгабин K ;
+Mod/sup+ScSg2+OcPl3:%>ванңгабид K ;
+Mod/sup+ScSg3+OcPl3:%>ванңгабида K ;
+Mod/sup+ScDu1+OcPl3:%>ванңгабиниʼ K ;
+Mod/sup+ScDu2+OcPl3:%>ванңгабидиʼ K ;
+Mod/sup+ScDu3+OcPl3:%>ванңгабидиʼ K ;
+Mod/sup+ScPl1+OcPl3:%>ванңгабинаˮ K ;
+Mod/sup+ScPl2+OcPl3:%>ванңгабидаˮ K ;
+Mod/sup+ScPl3+OcPl3:%>ванңгабидоʼ K ;
+Mod/hyp+ScSg1+OcSg3:%>рхавэв K ;
+Mod/hyp+ScSg2+OcSg3:%>рхавэр K ;
+Mod/hyp+ScSg3+OcSg3:%>рхавэда K ;
+Mod/hyp+ScDu1+OcSg3:%>рхавэмиʼ K ;
+Mod/hyp+ScDu2+OcSg3:%>рхавэриʼ K ;
+Mod/hyp+ScDu3+OcSg3:%>рхавэдиʼ K ;
+Mod/hyp+ScPl1+OcSg3:%>рхавэваˮ K ;
+Mod/hyp+ScPl2+OcSg3:%>рхавэраˮ K ;
+Mod/hyp+ScPl3+OcSg3:%>рхавэдоʼ K ;
+Mod/hyp+ScSg1+OcDu3:%>рхавэхэюн K ;
+Mod/hyp+ScSg2+OcDu3:%>рхавэхэюд K ;
+Mod/hyp+ScSg3+OcDu3:%>рхавэхэюда K ;
+Mod/hyp+ScDu1+OcDu3:%>рхавэхэюниʼ K ;
+Mod/hyp+ScDu2+OcDu3:%>рхавэхэюдиʼ K ;
+Mod/hyp+ScDu3+OcDu3:%>рхавэхэюдиʼ K ;
+Mod/hyp+ScPl1+OcDu3:%>рхавэхэюнаˮ K ;
+Mod/hyp+ScPl2+OcDu3:%>рхавэхэюдаˮ K ;
+Mod/hyp+ScPl3+OcDu3:%>рхавэхэюдоʼ K ;
+Mod/hyp+ScSg1+OcPl3:%>рхавын K ;
+Mod/hyp+ScSg2+OcPl3:%>рхавыд K ;
+Mod/hyp+ScSg3+OcPl3:%>рхавыда K ;
+Mod/hyp+ScDu1+OcPl3:%>рхавыниʼ K ;
+Mod/hyp+ScDu2+OcPl3:%>рхавыдиʼ K ;
+Mod/hyp+ScDu3+OcPl3:%>рхавыдиʼ K ;
+Mod/hyp+ScPl1+OcPl3:%>рхавынаˮ K ;
+Mod/hyp+ScPl2+OcPl3:%>рхавыдаˮ K ;
+Mod/hyp+ScPl3+OcPl3:%>рхавыдоʼ K ;
+Mod/perfprob+ScSg1+OcSg3:%>вэкэв K ;
+Mod/perfprob+ScSg2+OcSg3:%>вэкэр K ;
+Mod/perfprob+ScSg3+OcSg3:%>вэкэда K ;
+Mod/perfprob+ScDu1+OcSg3:%>вэкэмиʼ K ;
+Mod/perfprob+ScDu2+OcSg3:%>вэкэриʼ K ;
+Mod/perfprob+ScDu3+OcSg3:%>вэкэдиʼ K ;
+Mod/perfprob+ScPl1+OcSg3:%>вэкэваˮ K ;
+Mod/perfprob+ScPl2+OcSg3:%>вэкэраˮ K ;
+Mod/perfprob+ScPl3+OcSg3:%>вэкэдоʼ K ;
+Mod/perfprob+ScSg1+OcDu3:%>вэкэхэюн K ;
+Mod/perfprob+ScSg2+OcDu3:%>вэкэхэюд K ;
+Mod/perfprob+ScSg3+OcDu3:%>вэкэхэюда K ;
+Mod/perfprob+ScDu1+OcDu3:%>вэкэхэюниʼ K ;
+Mod/perfprob+ScDu2+OcDu3:%>вэкэхэюдиʼ K ;
+Mod/perfprob+ScDu3+OcDu3:%>вэкэхэюдиʼ K ;
+Mod/perfprob+ScPl1+OcDu3:%>вэкэхэюнаˮ K ;
+Mod/perfprob+ScPl2+OcDu3:%>вэкэхэюдаˮ K ;
+Mod/perfprob+ScPl3+OcDu3:%>вэкэхэюдоʼ K ;
+Mod/perfprob+ScSg1+OcPl3:%>вэкын K ;
+Mod/perfprob+ScSg2+OcPl3:%>вэкыд K ;
+Mod/perfprob+ScSg3+OcPl3:%>вэкыда K ;
+Mod/perfprob+ScDu1+OcPl3:%>вэкыниʼ K ;
+Mod/perfprob+ScDu2+OcPl3:%>вэкыдиʼ K ;
+Mod/perfprob+ScDu3+OcPl3:%>вэкыдиʼ K ;
+Mod/perfprob+ScPl1+OcPl3:%>вэкынаˮ K ;
+Mod/perfprob+ScPl2+OcPl3:%>вэкыдаˮ K ;
+Mod/perfprob+ScPl3+OcPl3:%>вэкыдоʼ K ;

+Fut+Ind+Aor+ScSg1+OcSg3:%>ңгув K ;
+Fut+Ind+Aor+ScSg2+OcSg3:%>ңгур K ;
+Fut+Ind+Aor+ScSg3+OcSg3:%>ңгуда K ;
+Fut+Ind+Aor+ScDu1+OcSg3:%>ңгумиʼ K ;
+Fut+Ind+Aor+ScDu2+OcSg3:%>ңгуриʼ K ;
+Fut+Ind+Aor+ScDu3+OcSg3:%>ңгудиʼ K ;
+Fut+Ind+Aor+ScPl1+OcSg3:%>ңгуваˮ K ;
+Fut+Ind+Aor+ScPl2+OcSg3:%>ңгураˮ K ;
+Fut+Ind+Aor+ScPl3+OcSg3:%>ңгудоʼ K ;
+Fut+Ind+Aor+ScSg1+OcDu3:%>ңгухуюн K ;
+Fut+Ind+Aor+ScSg2+OcDu3:%>ңгухуюд K ;
+Fut+Ind+Aor+ScSg3+OcDu3:%>ңгухуюда K ;
+Fut+Ind+Aor+ScDu1+OcDu3:%>ңгухуюниʼ K ;
+Fut+Ind+Aor+ScDu2+OcDu3:%>ңгухуюдиʼ K ;
+Fut+Ind+Aor+ScDu3+OcDu3:%>ңгухуюдиʼ K ;
+Fut+Ind+Aor+ScPl1+OcDu3:%>ңгухуюнаˮ K ;
+Fut+Ind+Aor+ScPl2+OcDu3:%>ңгухуюдаˮ K ;
+Fut+Ind+Aor+ScPl3+OcDu3:%>ңгухуюдоʼ K ;
+Fut+Ind+Aor+ScSg1+OcPl3:%>ңгун K ;
+Fut+Ind+Aor+ScSg2+OcPl3:%>ңгуд K ;
+Fut+Ind+Aor+ScSg3+OcPl3:%>ңгуда K ;
+Fut+Ind+Aor+ScDu1+OcPl3:%>ңгуниʼ K ;
+Fut+Ind+Aor+ScDu2+OcPl3:%>ңгудиʼ K ;
+Fut+Ind+Aor+ScDu3+OcPl3:%>ңгудиʼ K ;
+Fut+Ind+Aor+ScPl1+OcPl3:%>ңгунаˮ K ;
+Fut+Ind+Aor+ScPl2+OcPl3:%>ңгудаˮ K ;
+Fut+Ind+Aor+ScPl3+OcPl3:%>ңгудоʼ K ;
+Fut+Ind+Prt1+ScSg1+OcSg3:%>ңгувась K ;
+Fut+Ind+Prt1+ScSg2+OcSg3:%>ңгурась K ;
+Fut+Ind+Prt1+ScSg3+OcSg3:%>ңгудась K ;
+Fut+Ind+Prt1+ScDu1+OcSg3:%>ңгуминзь K ;
+Fut+Ind+Prt1+ScDu2+OcSg3:%>ңгуринзь K ;
+Fut+Ind+Prt1+ScDu3+OcSg3:%>ңгудинзь K ;
+Fut+Ind+Prt1+ScPl1+OcSg3:%>ңгуваць K ;
+Fut+Ind+Prt1+ScPl2+OcSg3:%>ңгураць K ;
+Fut+Ind+Prt1+ScPl3+OcSg3:%>ңгудонзь K ;
+Fut+Ind+Prt1+ScSg1+OcDu3:%>ңгухуюнась K ;
+Fut+Ind+Prt1+ScSg2+OcDu3:%>ңгухуюдась K ;
+Fut+Ind+Prt1+ScSg3+OcDu3:%>ңгухуюдась K ;
+Fut+Ind+Prt1+ScDu1+OcDu3:%>ңгухуюнинзь K ;
+Fut+Ind+Prt1+ScDu2+OcDu3:%>ңгухуюдинзь K ;
+Fut+Ind+Prt1+ScDu3+OcDu3:%>ңгухуюдинзь K ;
+Fut+Ind+Prt1+ScPl1+OcDu3:%>ңгухуюнаць K ;
+Fut+Ind+Prt1+ScPl2+OcDu3:%>ңгухуюдаць K ;
+Fut+Ind+Prt1+ScPl3+OcDu3:%>ңгухуюдонзь K ;
+Fut+Ind+Prt1+ScSg1+OcPl3:%>ңгунась K ;
+Fut+Ind+Prt1+ScSg2+OcPl3:%>ңгудась K ;
+Fut+Ind+Prt1+ScSg3+OcPl3:%>ңгудась K ;
+Fut+Ind+Prt1+ScDu1+OcPl3:%>ңгунинзь K ;
+Fut+Ind+Prt1+ScDu2+OcPl3:%>ңгудинзь K ;
+Fut+Ind+Prt1+ScDu3+OcPl3:%>ңгудинзь K ;
+Fut+Ind+Prt1+ScPl1+OcPl3:%>ңгунаць K ;
+Fut+Ind+Prt1+ScPl2+OcPl3:%>ңгудаць K ;
+Fut+Ind+Prt1+ScPl3+OcPl3:%>ңгудонзь K ;
+Fut+Mod/prob+Aor+ScSg1+OcSg3:%>ңгодакэв K ;
+Fut+Mod/prob+Aor+ScSg1+OcSg3:%>ңгоданакэв K ;
+Fut+Mod/prob+Aor+ScSg2+OcSg3:%>ңгодакэр K ;
+Fut+Mod/prob+Aor+ScSg2+OcSg3:%>ңгоданакэр K ;
+Fut+Mod/prob+Aor+ScSg3+OcSg3:%>ңгодакэда K ;
+Fut+Mod/prob+Aor+ScSg3+OcSg3:%>ңгоданакэда K ;
+Fut+Mod/prob+Aor+ScDu1+OcSg3:%>ңгодакэмиʼ K ;
+Fut+Mod/prob+Aor+ScDu1+OcSg3:%>ңгоданакэмиʼ K ;
+Fut+Mod/prob+Aor+ScDu2+OcSg3:%>ңгодакэриʼ K ;
+Fut+Mod/prob+Aor+ScDu2+OcSg3:%>ңгоданакэриʼ K ;
+Fut+Mod/prob+Aor+ScDu3+OcSg3:%>ңгодакэдиʼ K ;
+Fut+Mod/prob+Aor+ScDu3+OcSg3:%>ңгоданакэдиʼ K ;
+Fut+Mod/prob+Aor+ScPl1+OcSg3:%>ңгодакэваˮ K ;
+Fut+Mod/prob+Aor+ScPl1+OcSg3:%>ңгоданакэваˮ K ;
+Fut+Mod/prob+Aor+ScPl2+OcSg3:%>ңгодакэраˮ K ;
+Fut+Mod/prob+Aor+ScPl2+OcSg3:%>ңгоданакэраˮ K ;
+Fut+Mod/prob+Aor+ScPl3+OcSg3:%>ңгодакэдоʼ K ;
+Fut+Mod/prob+Aor+ScPl3+OcSg3:%>ңгоданакэдоʼ K ;
+Fut+Mod/prob+Aor+ScSg1+OcDu3:%>ңгодакэхэюн K ;
+Fut+Mod/prob+Aor+ScSg1+OcDu3:%>ңгоданакэхэюн K ;
+Fut+Mod/prob+Aor+ScSg2+OcDu3:%>ңгодакэхэюд K ;
+Fut+Mod/prob+Aor+ScSg2+OcDu3:%>ңгоданакэхэюд K ;
+Fut+Mod/prob+Aor+ScSg3+OcDu3:%>ңгодакэхэюда K ;
+Fut+Mod/prob+Aor+ScSg3+OcDu3:%>ңгоданакэхэюда K ;
+Fut+Mod/prob+Aor+ScDu1+OcDu3:%>ңгодакэхэюниʼ K ;
+Fut+Mod/prob+Aor+ScDu1+OcDu3:%>ңгоданакэхэюниʼ K ;
+Fut+Mod/prob+Aor+ScDu2+OcDu3:%>ңгодакэхэюдиʼ K ;
+Fut+Mod/prob+Aor+ScDu2+OcDu3:%>ңгоданакэхэюдиʼ K ;
+Fut+Mod/prob+Aor+ScDu3+OcDu3:%>ңгодакэхэюдиʼ K ;
+Fut+Mod/prob+Aor+ScDu3+OcDu3:%>ңгоданакэхэюдиʼ K ;
+Fut+Mod/prob+Aor+ScPl1+OcDu3:%>ңгодакэхэюнаˮ K ;
+Fut+Mod/prob+Aor+ScPl1+OcDu3:%>ңгоданакэхэюнаˮ K ;
+Fut+Mod/prob+Aor+ScPl2+OcDu3:%>ңгодакэхэюдаˮ K ;
+Fut+Mod/prob+Aor+ScPl2+OcDu3:%>ңгоданакэхэюдаˮ K ;
+Fut+Mod/prob+Aor+ScPl3+OcDu3:%>ңгодакэхэюдоʼ K ;
+Fut+Mod/prob+Aor+ScPl3+OcDu3:%>ңгоданакэхэюдоʼ K ;
+Fut+Mod/prob+Aor+ScSg1+OcPl3:%>ңгодакын K ;
+Fut+Mod/prob+Aor+ScSg1+OcPl3:%>ңгоданакын K ;
+Fut+Mod/prob+Aor+ScSg2+OcPl3:%>ңгодакыд K ;
+Fut+Mod/prob+Aor+ScSg2+OcPl3:%>ңгоданакыд K ;
+Fut+Mod/prob+Aor+ScSg3+OcPl3:%>ңгодакыда K ;
+Fut+Mod/prob+Aor+ScSg3+OcPl3:%>ңгоданакыда K ;
+Fut+Mod/prob+Aor+ScDu1+OcPl3:%>ңгодакыниʼ K ;
+Fut+Mod/prob+Aor+ScDu1+OcPl3:%>ңгоданакыниʼ K ;
+Fut+Mod/prob+Aor+ScDu2+OcPl3:%>ңгодакыдиʼ K ;
+Fut+Mod/prob+Aor+ScDu2+OcPl3:%>ңгоданакыдиʼ K ;
+Fut+Mod/prob+Aor+ScDu3+OcPl3:%>ңгодакыдиʼ K ;
+Fut+Mod/prob+Aor+ScDu3+OcPl3:%>ңгоданакыдиʼ K ;
+Fut+Mod/prob+Aor+ScPl1+OcPl3:%>ңгодакынаˮ K ;
+Fut+Mod/prob+Aor+ScPl1+OcPl3:%>ңгоданакынаˮ K ;
+Fut+Mod/prob+Aor+ScPl2+OcPl3:%>ңгодакыдаˮ K ;
+Fut+Mod/prob+Aor+ScPl2+OcPl3:%>ңгоданакыдаˮ K ;
+Fut+Mod/prob+Aor+ScPl3+OcPl3:%>ңгодакыдоʼ K ;
+Fut+Mod/prob+Aor+ScPl3+OcPl3:%>ңгоданакыдоʼ K ;
+Prec+Hort+ScSg1+OcSg3:%>х%{ауоэØ%}рцюв K ;
+Prec+Hort+ScSg1+OcSg3:%>х%{ауоэØ%}рцяв K ;
+Prec+Hort+ScDu1+OcSg3:%>х%{ауоэØ%}рцюмиʼ K ;
+Prec+Hort+ScDu1+OcSg3:%>х%{ауоэØ%}рцямиʼ K ;
+Prec+Hort+ScPl1+OcSg3:%>х%{ауоэØ%}рцюваˮ K ;
+Prec+Hort+ScPl1+OcSg3:%>х%{ауоэØ%}рцяваˮ K ;
+Prec+Hort+ScSg1+OcDu3:%>х%{ауоэØ%}рцюхуюн K ;
+Prec+Hort+ScSg1+OcDu3:%>х%{ауоэØ%}рцяхаюн K ;
+Prec+Hort+ScDu1+OcDu3:%>х%{ауоэØ%}рцюхуюниʼ K ;
+Prec+Hort+ScDu1+OcDu3:%>х%{ауоэØ%}рцяхаюниʼ K ;
+Prec+Hort+ScPl1+OcDu3:%>х%{ауоэØ%}рцюхуюнаˮ K ;
+Prec+Hort+ScPl1+OcDu3:%>х%{ауоэØ%}рцяхаюнаˮ K ;
+Prec+Hort+ScSg1+OcPl3:%>х%{ауоэØ%}рцюн K ;
+Prec+Hort+ScSg1+OcPl3:%>х%{ауоэØ%}рцян K ;
+Prec+Hort+ScDu1+OcPl3:%>х%{ауоэØ%}рцюниʼ K ;
+Prec+Hort+ScDu1+OcPl3:%>х%{ауоэØ%}рцяниʼ K ;
+Prec+Hort+ScPl1+OcPl3:%>х%{ауоэØ%}рцюнаˮ K ;
+Prec+Hort+ScPl1+OcPl3:%>х%{ауоэØ%}рцянаˮ K ;
+Prec+Imprt+ScSg2+OcSg3:%>х%{ауоэØ%}рт K ;
+Prec+Imprt+ScDu2+OcSg3:%>х%{ауоэØ%}рˮңариʼ K ;
+Prec+Imprt+ScDu2+OcSg3:%>х%{ауоэØ%}рңариʼ K ;
+Prec+Imprt+ScPl2+OcSg3:%>х%{ауоэØ%}рˮңараˮ K ;
+Prec+Imprt+ScPl2+OcSg3:%>х%{ауоэØ%}рңараˮ K ;
+Prec+Imprt+ScSg2+OcDu3:%>х%{ауоэØ%}ркаюнˮ K ;
+Prec+Imprt+ScDu2+OcDu3:%>х%{ауоэØ%}рˮңахаюдиʼ K ;
+Prec+Imprt+ScDu2+OcDu3:%>х%{ауоэØ%}рңахаюдиʼ K ;
+Prec+Imprt+ScPl2+OcDu3:%>х%{ауоэØ%}рˮңахаюдаˮ K ;
+Prec+Imprt+ScPl2+OcDu3:%>х%{ауоэØ%}рңахаюдаˮ K ;
+Prec+Imprt+ScSg2+OcPl3:%>х%{ауоэØ%}ранˮ K ;
+Prec+Imprt+ScDu2+OcPl3:%>х%{ауоэØ%}ръядиʼ K ;
+Prec+Imprt+ScPl2+OcPl3:%>х%{ауоэØ%}ръядаˮ K ;
+Prec+Opt+ScSg3+OcSg3:%>х%{ауоэØ%}рˮңамда K ;
+Prec+Opt+ScSg3+OcSg3:%>х%{ауоэØ%}рңамда K ;
+Prec+Opt+ScDu3+OcSg3:%>х%{ауоэØ%}рˮңамдиʼ K ;
+Prec+Opt+ScDu3+OcSg3:%>х%{ауоэØ%}рңамдиʼ K ;
+Prec+Opt+ScPl3+OcSg3:%>х%{ауоэØ%}рˮңамдоʼ K ;
+Prec+Opt+ScPl3+OcSg3:%>х%{ауоэØ%}рңамдоʼ K ;
+Prec+Opt+ScSg3+OcDu3:%>х%{ауоэØ%}рˮңахаюдамда K ;
+Prec+Opt+ScSg3+OcDu3:%>х%{ауоэØ%}рңахаюдамда K ;
+Prec+Opt+ScDu3+OcDu3:%>х%{ауоэØ%}рˮңахаюдамдиʼ K ;
+Prec+Opt+ScDu3+OcDu3:%>х%{ауоэØ%}рңахаюдамдиʼ K ;
+Prec+Opt+ScPl3+OcDu3:%>х%{ауоэØ%}рˮңахаюдамдоʼ K ;
+Prec+Opt+ScPl3+OcDu3:%>х%{ауоэØ%}рңахаюдамдоʼ K ;
+Prec+Opt+ScSg3+OcPl3:%>х%{ауоэØ%}ръядамда K ;
+Prec+Opt+ScDu3+OcPl3:%>х%{ауоэØ%}ръядамдиʼ K ;
+Prec+Opt+ScPl3+OcPl3:%>х%{ауоэØ%}ръядамдоʼ K ;
+Hab+Ind+Aor+ScSg1+OcSg3:%>сьтыв K ;
+Hab+Ind+Aor+ScSg1+OcSg3:%>сетыв K ;
+Hab+Ind+Aor+ScSg2+OcSg3:%>сьтыр K ;
+Hab+Ind+Aor+ScSg2+OcSg3:%>сетыр K ;
+Hab+Ind+Aor+ScSg3+OcSg3:%>сьтыда K ;
+Hab+Ind+Aor+ScSg3+OcSg3:%>сетыда K ;
+Hab+Ind+Aor+ScDu1+OcSg3:%>сьтымиʼ K ;
+Hab+Ind+Aor+ScDu1+OcSg3:%>сетымиʼ K ;
+Hab+Ind+Aor+ScDu2+OcSg3:%>сьтыриʼ K ;
+Hab+Ind+Aor+ScDu2+OcSg3:%>сетыриʼ K ;
+Hab+Ind+Aor+ScDu3+OcSg3:%>сьтыдиʼ K ;
+Hab+Ind+Aor+ScDu3+OcSg3:%>сетыдиʼ K ;
+Hab+Ind+Aor+ScPl1+OcSg3:%>сьтываˮ K ;
+Hab+Ind+Aor+ScPl1+OcSg3:%>сетываˮ K ;
+Hab+Ind+Aor+ScPl2+OcSg3:%>сьтыраˮ K ;
+Hab+Ind+Aor+ScPl2+OcSg3:%>сетыраˮ K ;
+Hab+Ind+Aor+ScPl3+OcSg3:%>сьтыдоʼ K ;
+Hab+Ind+Aor+ScPl3+OcSg3:%>сетыдоʼ K ;
+Hab+Ind+Aor+ScSg1+OcDu3:%>сьтыхыюн K ;
+Hab+Ind+Aor+ScSg1+OcDu3:%>сетыхыюн K ;
+Hab+Ind+Aor+ScSg2+OcDu3:%>сьтыхыюд K ;
+Hab+Ind+Aor+ScSg2+OcDu3:%>сетыхыюд K ;
+Hab+Ind+Aor+ScSg3+OcDu3:%>сьтыхыюда K ;
+Hab+Ind+Aor+ScSg3+OcDu3:%>сетыхыюда K ;
+Hab+Ind+Aor+ScDu1+OcDu3:%>сьтыхыюниʼ K ;
+Hab+Ind+Aor+ScDu1+OcDu3:%>сетыхыюниʼ K ;
+Hab+Ind+Aor+ScDu2+OcDu3:%>сьтыхыюдиʼ K ;
+Hab+Ind+Aor+ScDu2+OcDu3:%>сетыхыюдиʼ K ;
+Hab+Ind+Aor+ScDu3+OcDu3:%>сьтыхыюдиʼ K ;
+Hab+Ind+Aor+ScDu3+OcDu3:%>сетыхыюдиʼ K ;
+Hab+Ind+Aor+ScPl1+OcDu3:%>сьтыхыюнаˮ K ;
+Hab+Ind+Aor+ScPl1+OcDu3:%>сетыхыюнаˮ K ;
+Hab+Ind+Aor+ScPl2+OcDu3:%>сьтыхыюдаˮ K ;
+Hab+Ind+Aor+ScPl2+OcDu3:%>сетыхыюдаˮ K ;
+Hab+Ind+Aor+ScPl3+OcDu3:%>сьтыхыюдоʼ K ;
+Hab+Ind+Aor+ScPl3+OcDu3:%>сетыхыюдоʼ K ;
+Hab+Ind+Aor+ScSg1+OcPl3:%>сьтын K ;
+Hab+Ind+Aor+ScSg1+OcPl3:%>сетын K ;
+Hab+Ind+Aor+ScSg2+OcPl3:%>сьтыд K ;
+Hab+Ind+Aor+ScSg2+OcPl3:%>сетыд K ;
+Hab+Ind+Aor+ScSg3+OcPl3:%>сьтыда K ;
+Hab+Ind+Aor+ScSg3+OcPl3:%>сетыда K ;
+Hab+Ind+Aor+ScDu1+OcPl3:%>сьтыниʼ K ;
+Hab+Ind+Aor+ScDu1+OcPl3:%>сетыниʼ K ;
+Hab+Ind+Aor+ScDu2+OcPl3:%>сьтыдиʼ K ;
+Hab+Ind+Aor+ScDu2+OcPl3:%>сетыдиʼ K ;
+Hab+Ind+Aor+ScDu3+OcPl3:%>сьтыдиʼ K ;
+Hab+Ind+Aor+ScDu3+OcPl3:%>сетыдиʼ K ;
+Hab+Ind+Aor+ScPl1+OcPl3:%>сьтынаˮ K ;
+Hab+Ind+Aor+ScPl1+OcPl3:%>сетынаˮ K ;
+Hab+Ind+Aor+ScPl2+OcPl3:%>сьтыдаˮ K ;
+Hab+Ind+Aor+ScPl2+OcPl3:%>сетыдаˮ K ;
+Hab+Ind+Aor+ScPl3+OcPl3:%>сьтыдоʼ K ;
+Hab+Ind+Aor+ScPl3+OcPl3:%>сетыдоʼ K ;
+Hab+Mod/narr+ScSg1+OcSg3:%>сьтавэв K ;
+Hab+Mod/narr+ScSg1+OcSg3:%>сетавэв K ;
+Hab+Mod/narr+ScSg2+OcSg3:%>сьтавэр K ;
+Hab+Mod/narr+ScSg2+OcSg3:%>сетавэр K ;
+Hab+Mod/narr+ScSg3+OcSg3:%>сьтавэда K ;
+Hab+Mod/narr+ScSg3+OcSg3:%>сетавэда K ;
+Hab+Mod/narr+ScDu1+OcSg3:%>сьтавэмиʼ K ;
+Hab+Mod/narr+ScDu1+OcSg3:%>сетавэмиʼ K ;
+Hab+Mod/narr+ScDu2+OcSg3:%>сьтавэриʼ K ;
+Hab+Mod/narr+ScDu2+OcSg3:%>сетавэриʼ K ;
+Hab+Mod/narr+ScDu3+OcSg3:%>сьтавэдиʼ K ;
+Hab+Mod/narr+ScDu3+OcSg3:%>сетавэдиʼ K ;
+Hab+Mod/narr+ScPl1+OcSg3:%>сьтавэваˮ K ;
+Hab+Mod/narr+ScPl1+OcSg3:%>сетавэваˮ K ;
+Hab+Mod/narr+ScPl2+OcSg3:%>сьтавэраˮ K ;
+Hab+Mod/narr+ScPl2+OcSg3:%>сетавэраˮ K ;
+Hab+Mod/narr+ScPl3+OcSg3:%>сьтавэдоʼ K ;
+Hab+Mod/narr+ScPl3+OcSg3:%>сетавэдоʼ K ;
+Hab+Mod/narr+ScSg1+OcDu3:%>сьтавэхэюн K ;
+Hab+Mod/narr+ScSg1+OcDu3:%>сетавэхэюн K ;
+Hab+Mod/narr+ScSg2+OcDu3:%>сьтавэхэюд K ;
+Hab+Mod/narr+ScSg2+OcDu3:%>сетавэхэюд K ;
+Hab+Mod/narr+ScSg3+OcDu3:%>сьтавэхэюда K ;
+Hab+Mod/narr+ScSg3+OcDu3:%>сетавэхэюда K ;
+Hab+Mod/narr+ScDu1+OcDu3:%>сьтавэхэюниʼ K ;
+Hab+Mod/narr+ScDu1+OcDu3:%>сетавэхэюниʼ K ;
+Hab+Mod/narr+ScDu2+OcDu3:%>сьтавэхэюдиʼ K ;
+Hab+Mod/narr+ScDu2+OcDu3:%>сетавэхэюдиʼ K ;
+Hab+Mod/narr+ScDu3+OcDu3:%>сьтавэхэюдиʼ K ;
+Hab+Mod/narr+ScDu3+OcDu3:%>сетавэхэюдиʼ K ;
+Hab+Mod/narr+ScPl1+OcDu3:%>сьтавэхэюнаˮ K ;
+Hab+Mod/narr+ScPl1+OcDu3:%>сетавэхэюнаˮ K ;
+Hab+Mod/narr+ScPl2+OcDu3:%>сьтавэхэюдаˮ K ;
+Hab+Mod/narr+ScPl2+OcDu3:%>сетавэхэюдаˮ K ;
+Hab+Mod/narr+ScPl3+OcDu3:%>сьтавэхэюдоʼ K ;
+Hab+Mod/narr+ScPl3+OcDu3:%>сетавэхэюдоʼ K ;
+Hab+Mod/narr+ScSg1+OcPl3:%>сьтавын K ;
+Hab+Mod/narr+ScSg1+OcPl3:%>сетавын K ;
+Hab+Mod/narr+ScSg2+OcPl3:%>сьтавыд K ;
+Hab+Mod/narr+ScSg2+OcPl3:%>сетавыд K ;
+Hab+Mod/narr+ScSg3+OcPl3:%>сьтавыда K ;
+Hab+Mod/narr+ScSg3+OcPl3:%>сетавыда K ;
+Hab+Mod/narr+ScDu1+OcPl3:%>сьтавыниʼ K ;
+Hab+Mod/narr+ScDu1+OcPl3:%>сетавыниʼ K ;
+Hab+Mod/narr+ScDu2+OcPl3:%>сьтавыдиʼ K ;
+Hab+Mod/narr+ScDu2+OcPl3:%>сетавыдиʼ K ;
+Hab+Mod/narr+ScDu3+OcPl3:%>сьтавыдиʼ K ;
+Hab+Mod/narr+ScDu3+OcPl3:%>сетавыдиʼ K ;
+Hab+Mod/narr+ScPl1+OcPl3:%>сьтавынаˮ K ;
+Hab+Mod/narr+ScPl1+OcPl3:%>сетавынаˮ K ;
+Hab+Mod/narr+ScPl2+OcPl3:%>сьтавыдаˮ K ;
+Hab+Mod/narr+ScPl2+OcPl3:%>сетавыдаˮ K ;
+Hab+Mod/narr+ScPl3+OcPl3:%>сьтавыдоʼ K ;
+Hab+Mod/narr+ScPl3+OcPl3:%>сетавыдоʼ K ;

!LEXICON PRCFUT_внд
+PrcFut+Sg+Nom+Abs:%>внда K ;
+PrcFut+Sg+Acc+Abs:%>вндамʼ K ;
+PrcFut+Sg+Gen+Abs:%>вндаʼ K ;
+PrcFut+Sg+Dat+Abs:%>внданʼ K ;
+PrcFut+Sg+Loc+Abs:%>вндахана K ;
+PrcFut+Sg+Abl+Abs:%>вндахад K ;
+PrcFut+Sg+Pros+Abs:%>вндавна K ;
+PrcFut+Du+Nom+Abs:%>вндахаʼ K ;
+PrcFut+Du+Acc+Abs:%>вндахаʼ K ;
+PrcFut+Du+Gen+Abs:%>вндахаʼ K ;
+PrcFut+Pl+Nom+Abs:%>вндаˮ K ;
+PrcFut+Pl+Acc+Abs:%>внди K ;
+PrcFut+Pl+Gen+Abs:%>вндиˮ K ;
+PrcFut+Pl+Dat+Abs:%>вндахаˮ K ;
+PrcFut+Pl+Loc+Abs:%>вндахаˮна K ;
+PrcFut+Pl+Abl+Abs:%>вндахат K ;
+PrcFut+Pl+Pros+Abs:%>вндиˮмна K ;
+PrcFut+Sg+Nom+PxSg1:%>вндав K ;
+PrcFut+Sg+Nom+PxSg1+Use/SpellNoSugg:%>вндами K ;
+PrcFut+Sg+Acc+PxSg1:%>вндав K ;
+PrcFut+Sg+Acc+PxSg1+Use/SpellNoSugg:%>вндами K ;
+PrcFut+Sg+Gen+PxSg1:%>вндан K ;
+PrcFut+Sg+Gen+PxSg1+Use/SpellNoSugg:%>вндани K ;
+PrcFut+Sg+Dat+PxSg1:%>вндахан K ;
+PrcFut+Sg+Dat+PxSg1+Use/SpellNoSugg:%>вндахани K ;
+PrcFut+Sg+Loc+PxSg1:%>вндаханан K ;
+PrcFut+Sg+Loc+PxSg1+Use/SpellNoSugg:%>вндаханани K ;
+PrcFut+Sg+Abl+PxSg1:%>вндахадан K ;
+PrcFut+Sg+Abl+PxSg1+Use/SpellNoSugg:%>вндахадани K ;
+PrcFut+Sg+Pros+PxSg1:%>вндавнан K ;
+PrcFut+Sg+Pros+PxSg1+Use/SpellNoSugg:%>вндавнани K ;
+PrcFut+Du+Nom+PxSg1:%>вндахаюн K ;
+PrcFut+Du+Nom+PxSg1+Use/SpellNoSugg:%>вндахаюни K ;
+PrcFut+Du+Acc+PxSg1:%>вндахаюн K ;
+PrcFut+Du+Acc+PxSg1+Use/SpellNoSugg:%>вндахаюни K ;
+PrcFut+Du+Gen+PxSg1:%>вндахаюн K ;
+PrcFut+Du+Gen+PxSg1+Use/SpellNoSugg:%>вндахаюни K ;
+PrcFut+Pl+Nom+PxSg1:%>вндин K ;
+PrcFut+Pl+Nom+PxSg1+Use/SpellNoSugg:%>вндини K ;
+PrcFut+Pl+Acc+PxSg1:%>вндин K ;
+PrcFut+Pl+Acc+PxSg1+Use/SpellNoSugg:%>вндини K ;
+PrcFut+Pl+Gen+PxSg1:%>вндиˮн K ;
+PrcFut+Pl+Gen+PxSg1+Use/SpellNoSugg:%>вндиˮни K ;
+PrcFut+Pl+Dat+PxSg1:%>вндахаˮн K ;
+PrcFut+Pl+Dat+PxSg1+Use/SpellNoSugg:%>вндахаˮни K ;
+PrcFut+Pl+Loc+PxSg1:%>вндахаˮнан K ;
+PrcFut+Pl+Loc+PxSg1+Use/SpellNoSugg:%>вндахаˮнани K ;
+PrcFut+Pl+Abl+PxSg1:%>вндахатан K ;
+PrcFut+Pl+Abl+PxSg1+Use/SpellNoSugg:%>вндахатани K ;
+PrcFut+Pl+Pros+PxSg1:%>вндиˮмнан K ;
+PrcFut+Pl+Pros+PxSg1+Use/SpellNoSugg:%>вндиˮмнани K ;
+PrcFut+Sg+Nom+PxSg2:%>вндар K ;
+PrcFut+Sg+Acc+PxSg2:%>вндамд K ;
+PrcFut+Sg+Gen+PxSg2:%>внданд K ;
+PrcFut+Sg+Dat+PxSg2:%>вндаханд K ;
+PrcFut+Sg+Loc+PxSg2:%>вндахананд K ;
+PrcFut+Sg+Abl+PxSg2:%>вндахаданд K ;
+PrcFut+Sg+Pros+PxSg2:%>вндавнанд K ;
+PrcFut+Du+Nom+PxSg2:%>вндахаюд K ;
+PrcFut+Du+Acc+PxSg2:%>вндахаюд K ;
+PrcFut+Du+Gen+PxSg2:%>вндахают K ;
+PrcFut+Pl+Nom+PxSg2:%>вндид K ;
+PrcFut+Pl+Acc+PxSg2:%>вндид K ;
+PrcFut+Pl+Gen+PxSg2:%>вндит K ;
+PrcFut+Pl+Dat+PxSg2:%>вндахат K ;
+PrcFut+Pl+Loc+PxSg2:%>вндахаˮнат K ;
+PrcFut+Pl+Abl+PxSg2:%>вндахатат K ;
+PrcFut+Pl+Pros+PxSg2:%>вндиˮмнат K ;
+PrcFut+Sg+Nom+PxSg3:%>вндада K ;
+PrcFut+Sg+Acc+PxSg3:%>вндамда K ;
+PrcFut+Sg+Gen+PxSg3:%>внданда K ;
+PrcFut+Sg+Dat+PxSg3:%>вндаханда K ;
+PrcFut+Sg+Loc+PxSg3:%>вндахананда K ;
+PrcFut+Sg+Abl+PxSg3:%>вндахаданда K ;
+PrcFut+Sg+Pros+PxSg3:%>вндавнанда K ;
+PrcFut+Du+Nom+PxSg3:%>вндахаюда K ;
+PrcFut+Du+Acc+PxSg3:%>вндахаюда K ;
+PrcFut+Du+Gen+PxSg3:%>вндахаюта K ;
+PrcFut+Pl+Nom+PxSg3:%>вндида K ;
+PrcFut+Pl+Acc+PxSg3:%>вндида K ;
+PrcFut+Pl+Gen+PxSg3:%>вндита K ;
+PrcFut+Pl+Dat+PxSg3:%>вндахата K ;
+PrcFut+Pl+Loc+PxSg3:%>вндахаˮната K ;
+PrcFut+Pl+Abl+PxSg3:%>вндахатата K ;
+PrcFut+Pl+Pros+PxSg3:%>вндиˮмната K ;
+PrcFut+Sg+Nom+PxDu1:%>вндамиʼ K ;
+PrcFut+Sg+Acc+PxDu1:%>вндамиʼ K ;
+PrcFut+Sg+Gen+PxDu1:%>внданиʼ K ;
+PrcFut+Sg+Dat+PxDu1:%>вндаханиʼ K ;
+PrcFut+Sg+Loc+PxDu1:%>вндахананиʼ K ;
+PrcFut+Sg+Abl+PxDu1:%>вндахаданиʼ K ;
+PrcFut+Sg+Pros+PxDu1:%>вндавнаниʼ K ;
+PrcFut+Du+Nom+PxDu1:%>вндахаюниʼ K ;
+PrcFut+Du+Acc+PxDu1:%>вндахаюниʼ K ;
+PrcFut+Du+Gen+PxDu1:%>вндахаюниʼ K ;
+PrcFut+Pl+Nom+PxDu1:%>вндиниʼ K ;
+PrcFut+Pl+Acc+PxDu1:%>вндиниʼ K ;
+PrcFut+Pl+Gen+PxDu1:%>вндиˮниʼ K ;
+PrcFut+Pl+Dat+PxDu1:%>вндахаˮниʼ K ;
+PrcFut+Pl+Loc+PxDu1:%>вндахаˮнаниʼ K ;
+PrcFut+Pl+Abl+PxDu1:%>вндахатаниʼ K ;
+PrcFut+Pl+Pros+PxDu1:%>вндиˮмнаниʼ K ;
+PrcFut+Sg+Nom+PxDu2:%>вндариʼ K ;
+PrcFut+Sg+Acc+PxDu2:%>вндамдиʼ K ;
+PrcFut+Sg+Gen+PxDu2:%>вндандиʼ K ;
+PrcFut+Sg+Dat+PxDu2:%>вндахандиʼ K ;
+PrcFut+Sg+Loc+PxDu2:%>вндаханандиʼ K ;
+PrcFut+Sg+Abl+PxDu2:%>вндахадандиʼ K ;
+PrcFut+Sg+Pros+PxDu2:%>вндавнандиʼ K ;
+PrcFut+Du+Nom+PxDu2:%>вндахаюдиʼ K ;
+PrcFut+Du+Acc+PxDu2:%>вндахаюдиʼ K ;
+PrcFut+Du+Gen+PxDu2:%>вндахаютиʼ K ;
+PrcFut+Pl+Nom+PxDu2:%>вндидиʼ K ;
+PrcFut+Pl+Acc+PxDu2:%>вндидиʼ K ;
+PrcFut+Pl+Gen+PxDu2:%>вндитиʼ K ;
+PrcFut+Pl+Dat+PxDu2:%>вндахатиʼ K ;
+PrcFut+Pl+Loc+PxDu2:%>вндахаˮнатиʼ K ;
+PrcFut+Pl+Abl+PxDu2:%>вндахататиʼ K ;
+PrcFut+Pl+Pros+PxDu2:%>вндиˮмнатиʼ K ;
+PrcFut+Sg+Nom+PxDu3:%>вндадиʼ K ;
+PrcFut+Sg+Acc+PxDu3:%>вндамдиʼ K ;
+PrcFut+Sg+Gen+PxDu3:%>вндандиʼ K ;
+PrcFut+Sg+Dat+PxDu3:%>вндахандиʼ K ;
+PrcFut+Sg+Loc+PxDu3:%>вндаханандиʼ K ;
+PrcFut+Sg+Abl+PxDu3:%>вндахадандиʼ K ;
+PrcFut+Sg+Pros+PxDu3:%>вндавнандиʼ K ;
+PrcFut+Du+Nom+PxDu3:%>вндахаюдиʼ K ;
+PrcFut+Du+Acc+PxDu3:%>вндахаюдиʼ K ;
+PrcFut+Du+Gen+PxDu3:%>вндахаютиʼ K ;
+PrcFut+Pl+Nom+PxDu3:%>вндидиʼ K ;
+PrcFut+Pl+Acc+PxDu3:%>вндидиʼ K ;
+PrcFut+Pl+Gen+PxDu3:%>вндитиʼ K ;
+PrcFut+Pl+Dat+PxDu3:%>вндахатиʼ K ;
+PrcFut+Pl+Loc+PxDu3:%>вндахаˮнатиʼ K ;
+PrcFut+Pl+Abl+PxDu3:%>вндахататиʼ K ;
+PrcFut+Pl+Pros+PxDu3:%>вндиˮмнатиʼ K ;
+PrcFut+Sg+Nom+PxPl1:%>вндаваˮ K ;
+PrcFut+Sg+Acc+PxPl1:%>вндаваˮ K ;
+PrcFut+Sg+Gen+PxPl1:%>внданаˮ K ;
+PrcFut+Sg+Dat+PxPl1:%>вндаханаˮ K ;
+PrcFut+Sg+Loc+PxPl1:%>вндахананаˮ K ;
+PrcFut+Sg+Abl+PxPl1:%>вндахаданаˮ K ;
+PrcFut+Sg+Pros+PxPl1:%>вндавнанаˮ K ;
+PrcFut+Du+Nom+PxPl1:%>вндахаюнаˮ K ;
+PrcFut+Du+Acc+PxPl1:%>вндахаюнаˮ K ;
+PrcFut+Du+Gen+PxPl1:%>вндахаюнаˮ K ;
+PrcFut+Pl+Nom+PxPl1:%>вндинаˮ K ;
+PrcFut+Pl+Acc+PxPl1:%>вндинаˮ K ;
+PrcFut+Pl+Gen+PxPl1:%>вндиˮнаˮ K ;
+PrcFut+Pl+Dat+PxPl1:%>вндахаˮнаˮ K ;
+PrcFut+Pl+Loc+PxPl1:%>вндахаˮнанаˮ K ;
+PrcFut+Pl+Abl+PxPl1:%>вндахатанаˮ K ;
+PrcFut+Pl+Pros+PxPl1:%>вндиˮмнанаˮ K ;
+PrcFut+Sg+Nom+PxPl2:%>вндараˮ K ;
+PrcFut+Sg+Acc+PxPl2:%>вндамдаˮ K ;
+PrcFut+Sg+Gen+PxPl2:%>вндандаˮ K ;
+PrcFut+Sg+Dat+PxPl2:%>вндахандаˮ K ;
+PrcFut+Sg+Loc+PxPl2:%>вндаханандаˮ K ;
+PrcFut+Sg+Abl+PxPl2:%>вндахадандаˮ K ;
+PrcFut+Sg+Pros+PxPl2:%>вндавнандаˮ K ;
+PrcFut+Du+Nom+PxPl2:%>вндахаюдаˮ K ;
+PrcFut+Du+Acc+PxPl2:%>вндахаюдаˮ K ;
+PrcFut+Du+Gen+PxPl2:%>вндахаютаˮ K ;
+PrcFut+Pl+Nom+PxPl2:%>вндидаˮ K ;
+PrcFut+Pl+Acc+PxPl2:%>вндидаˮ K ;
+PrcFut+Pl+Gen+PxPl2:%>вндитаˮ K ;
+PrcFut+Pl+Dat+PxPl2:%>вндахатаˮ K ;
+PrcFut+Pl+Loc+PxPl2:%>вндахаˮнатаˮ K ;
+PrcFut+Pl+Abl+PxPl2:%>вндахататаˮ K ;
+PrcFut+Pl+Pros+PxPl2:%>вндиˮмнатаˮ K ;
+PrcFut+Sg+Nom+PxPl3:%>вндадоʼ K ;
+PrcFut+Sg+Acc+PxPl3:%>вндамдоʼ K ;
+PrcFut+Sg+Gen+PxPl3:%>вндандоʼ K ;
+PrcFut+Sg+Dat+PxPl3:%>вндахандоʼ K ;
+PrcFut+Sg+Loc+PxPl3:%>вндаханандоʼ K ;
+PrcFut+Sg+Abl+PxPl3:%>вндахадандоʼ K ;
+PrcFut+Sg+Pros+PxPl3:%>вндавнандоʼ K ;
+PrcFut+Du+Nom+PxPl3:%>вндахаюдоʼ K ;
+PrcFut+Du+Acc+PxPl3:%>вндахаюдоʼ K ;
+PrcFut+Du+Gen+PxPl3:%>вндахаютоʼ K ;
+PrcFut+Pl+Nom+PxPl3:%>вндидоʼ K ;
+PrcFut+Pl+Acc+PxPl3:%>вндидоʼ K ;
+PrcFut+Pl+Gen+PxPl3:%>вндитоʼ K ;
+PrcFut+Pl+Dat+PxPl3:%>вндахатоʼ K ;
+PrcFut+Pl+Loc+PxPl3:%>вндахаˮнатоʼ K ;
+PrcFut+Pl+Abl+PxPl3:%>вндахататоʼ K ;
+PrcFut+Pl+Pros+PxPl3:%>вндиˮмнатоʼ K ;
+PrcFut+Pred+Abs:%>вндад K ;
+PrcFut+Pred+Nom+PxSg1:%>вндадав K ; !!= * **@CODE@** Vowel removed
+PrcFut+Pred+Nom+PxSg1:%>вндадув K ; !!= * **@CODE@** Vowel removed
+PrcFut+Pred+Nom+PxSg1+Use/SpellNoSugg:%>вндадами K ;
+PrcFut+Pred+Nom+PxSg1+Use/SpellNoSugg:%>вндадми K ;
+PrcFut+Pred+Acc+PxSg1:%>вндадав K ; !!= * **@CODE@** Vowel removed
+PrcFut+Pred+Acc+PxSg1:%>вндадув K ; !!= * **@CODE@** Vowel removed
+PrcFut+Pred+Acc+PxSg1+Use/SpellNoSugg:%>вндадами K ;
+PrcFut+Pred+Acc+PxSg1+Use/SpellNoSugg:%>вндадми K ;
+PrcFut+Pred+Gen+PxSg1:%>вндадан K ;
+PrcFut+Pred+Gen+PxSg1+Use/SpellNoSugg:%>вндадани K ;
+PrcFut+Pred+Gen+PxSg1+Use/SpellNoSugg:%>вндадни K ;
+PrcFut+Pred+Nom+PxSg2:%>вндадар K ;
+PrcFut+Pred+Acc+PxSg2:%>вндадамд K ;
+PrcFut+Pred+Gen+PxSg2:%>вндаданд K ;
+PrcFut+Pred+Nom+PxSg3:%>вндадада K ;
+PrcFut+Pred+Nom+PxSg3:%>вндадда K ;
+PrcFut+Pred+Acc+PxSg3:%>вндадамда K ;
+PrcFut+Pred+Gen+PxSg3:%>вндаданда K ;
+PrcFut+Pred+Nom+PxDu1:%>вндадамиʼ K ;
+PrcFut+Pred+Nom+PxDu1:%>вндадмиʼ K ;
+PrcFut+Pred+Acc+PxDu1:%>вндадамиʼ K ;
+PrcFut+Pred+Acc+PxDu1:%>вндадмиʼ K ;
+PrcFut+Pred+Gen+PxDu1:%>вндаданиʼ K ;
+PrcFut+Pred+Gen+PxDu1:%>вндадниʼ K ;
+PrcFut+Pred+Nom+PxDu2:%>вндадариʼ K ;
+PrcFut+Pred+Nom+PxDu2:%>вндадриʼ K ;
+PrcFut+Pred+Acc+PxDu2:%>вндадамдиʼ K ;
+PrcFut+Pred+Gen+PxDu2:%>вндадандиʼ K ;
+PrcFut+Pred+Nom+PxDu3:%>вндададиʼ K ;
+PrcFut+Pred+Nom+PxDu3:%>вндаддиʼ K ;
+PrcFut+Pred+Acc+PxDu3:%>вндадамдиʼ K ;
+PrcFut+Pred+Gen+PxDu3:%>вндадандиʼ K ;
+PrcFut+Pred+Nom+PxPl1:%>вндадаваˮ K ;
+PrcFut+Pred+Nom+PxPl1:%>вндадваˮ K ;
+PrcFut+Pred+Acc+PxPl1:%>вндадаваˮ K ;
+PrcFut+Pred+Acc+PxPl1:%>вндадваˮ K ;
+PrcFut+Pred+Gen+PxPl1:%>вндаданаˮ K ;
+PrcFut+Pred+Gen+PxPl1:%>вндаднаˮ K ;
+PrcFut+Pred+Nom+PxPl2:%>вндадараˮ K ;
+PrcFut+Pred+Nom+PxPl2:%>вндадраˮ K ;
+PrcFut+Pred+Acc+PxPl2:%>вндадамдаˮ K ;
+PrcFut+Pred+Gen+PxPl2:%>вндадандаˮ K ;
+PrcFut+Pred+Nom+PxPl3:%>вндададоʼ K ;
+PrcFut+Pred+Nom+PxPl3:%>вндаддоʼ K ;
+PrcFut+Pred+Acc+PxPl3:%>вндадамдоʼ K ;
+PrcFut+Pred+Gen+PxPl3:%>вндадандоʼ K ;
+PrcFut+Der/Cop+Aor+ScSg1:%>вндадмʼ K ;
+PrcFut+Der/Cop+Aor+ScSg2:%>вндан K ;
+PrcFut+Der/Cop+Aor+ScSg3:%>внда K ;
+PrcFut+Der/Cop+Aor+ScDu1:%>внданиʼ K ;
+PrcFut+Der/Cop+Aor+ScDu2:%>вндадиʼ K ;
+PrcFut+Der/Cop+Aor+ScDu3:%>вндахаʼ K ;
+PrcFut+Der/Cop+Aor+ScPl1:%>вндаваˮ K ;
+PrcFut+Der/Cop+Aor+ScPl2:%>вндадаˮ K ;
+PrcFut+Der/Cop+Aor+ScPl3:%>вндаˮ K ;
+PrcFut+Der/Cop+Prt1+ScSg1:%>вндадамзь K ;
+PrcFut+Der/Cop+Prt1+ScSg2:%>внданась K ;
+PrcFut+Der/Cop+Prt1+ScSg3:%>вндась K ;
+PrcFut+Der/Cop+Prt1+ScDu1:%>внданинзь K ;
+PrcFut+Der/Cop+Prt1+ScDu2:%>вндадинзь K ;
+PrcFut+Der/Cop+Prt1+ScDu3:%>вндаханзь K ;
+PrcFut+Der/Cop+Prt1+ScPl1:%>вндаваць K ;
+PrcFut+Der/Cop+Prt1+ScPl2:%>вндадаць K ;
+PrcFut+Der/Cop+Prt1+ScPl3:%>вндаць K ;
+PrcFut+PxSg1+Der/Cop+Aor+ScSg3:%>вндав K ;
+PrcFut+PxSg2+Der/Cop+Aor+ScSg3:%>вндар K ;
+PrcFut+PxSg3+Der/Cop+Aor+ScSg3:%>вндада K ;
+PrcFut+PxDu1+Der/Cop+Aor+ScSg3:%>вндамиʼ K ;
+PrcFut+PxDu2+Der/Cop+Aor+ScSg3:%>вндариʼ K ;
+PrcFut+PxDu3+Der/Cop+Aor+ScSg3:%>вндадиʼ K ;
+PrcFut+PxPl1+Der/Cop+Aor+ScSg3:%>вндаваˮ K ;
+PrcFut+PxPl2+Der/Cop+Aor+ScSg3:%>вндараˮ K ;
+PrcFut+PxPl3+Der/Cop+Aor+ScSg3:%>вндадоʼ K ;
+PrcFut+PxSg1+Der/Cop+Prt1+ScSg3:%>вндавась K ;
+PrcFut+PxSg2+Der/Cop+Prt1+ScSg3:%>вндарась K ;
+PrcFut+PxSg3+Der/Cop+Prt1+ScSg3:%>вндадась K ;
+PrcFut+PxDu1+Der/Cop+Prt1+ScSg3:%>вндаминзь K ;
+PrcFut+PxDu2+Der/Cop+Prt1+ScSg3:%>вндаринзь K ;
+PrcFut+PxDu3+Der/Cop+Prt1+ScSg3:%>вндадинзь K ;
+PrcFut+PxPl1+Der/Cop+Prt1+ScSg3:%>вндаваць K ;
+PrcFut+PxPl2+Der/Cop+Prt1+ScSg3:%>вндараць K ;
+PrcFut+PxPl3+Der/Cop+Prt1+ScSg3:%>вндадонзь K ;

+PrcFut+PxSg1+Der/Cop+Aor+ScDu3:%>вндахаюн K ;
+PrcFut+PxSg2+Der/Cop+Aor+ScDu3:%>вндахаюд K ;
+PrcFut+PxSg3+Der/Cop+Aor+ScDu3:%>вндахаюда K ;
+PrcFut+PxDu1+Der/Cop+Aor+ScDu3:%>вндахаюниʼ K ;
+PrcFut+PxDu2+Der/Cop+Aor+ScDu3:%>вндахаюдиʼ K ;
+PrcFut+PxDu3+Der/Cop+Aor+ScDu3:%>вндахаюдиʼ K ;
+PrcFut+PxPl1+Der/Cop+Aor+ScDu3:%>вндахаюнаˮ K ;
+PrcFut+PxPl2+Der/Cop+Aor+ScDu3:%>вндахаюдаˮ K ;
+PrcFut+PxPl3+Der/Cop+Aor+ScDu3:%>вндахаюдоʼ K ;
+PrcFut+PxSg1+Der/Cop+Prt1+ScDu3:%>вндахаюнась K ;
+PrcFut+PxSg2+Der/Cop+Prt1+ScDu3:%>вндахаюдась K ;
+PrcFut+PxSg3+Der/Cop+Prt1+ScDu3:%>вндахаюдась K ;
+PrcFut+PxDu1+Der/Cop+Prt1+ScDu3:%>вндахаюнинзь K ;
+PrcFut+PxDu2+Der/Cop+Prt1+ScDu3:%>вндахаюдинзь K ;
+PrcFut+PxDu3+Der/Cop+Prt1+ScDu3:%>вндахаюдинзь K ;
+PrcFut+PxPl1+Der/Cop+Prt1+ScDu3:%>вндахаюнаць K ;
+PrcFut+PxPl2+Der/Cop+Prt1+ScDu3:%>вндахаюдаць K ;
+PrcFut+PxPl3+Der/Cop+Prt1+ScDu3:%>вндахаюдонзь K ;
+PrcFut+PxSg1+Der/Cop+Aor+ScPl3:%>вндин K ;
+PrcFut+PxSg2+Der/Cop+Aor+ScPl3:%>вндид K ;
+PrcFut+PxSg3+Der/Cop+Aor+ScPl3:%>вндида K ;
+PrcFut+PxDu1+Der/Cop+Aor+ScPl3:%>вндиниʼ K ;
+PrcFut+PxDu2+Der/Cop+Aor+ScPl3:%>вндидиʼ K ;
+PrcFut+PxDu3+Der/Cop+Aor+ScPl3:%>вндидиʼ K ;
+PrcFut+PxPl1+Der/Cop+Aor+ScPl3:%>вндинаˮ K ;
+PrcFut+PxPl2+Der/Cop+Aor+ScPl3:%>вндидаˮ K ;
+PrcFut+PxPl3+Der/Cop+Aor+ScPl3:%>вндидоʼ K ;
+PrcFut+PxSg1+Der/Cop+Prt1+ScPl3:%>вндинась K ;
+PrcFut+PxSg2+Der/Cop+Prt1+ScPl3:%>вндидась K ;
+PrcFut+PxSg3+Der/Cop+Prt1+ScPl3:%>вндидась K ;
+PrcFut+PxDu1+Der/Cop+Prt1+ScPl3:%>вндининзь K ;
+PrcFut+PxDu2+Der/Cop+Prt1+ScPl3:%>вндидинзь K ;
+PrcFut+PxDu3+Der/Cop+Prt1+ScPl3:%>вндидинзь K ;
+PrcFut+PxPl1+Der/Cop+Prt1+ScPl3:%>вндинаць K ;
+PrcFut+PxPl2+Der/Cop+Prt1+ScPl3:%>вндидаць K ;
+PrcFut+PxPl3+Der/Cop+Prt1+ScPl3:%>вндидонзь K ;
+PrcFut+Tra:%>вндаңэ K ;
+PrcFut+Car:%>вндасиˮ K ;
+PrcFut+Equ:%>вндадремʼ K ;
+PrcFut+Equ+Lat:%>вндадревʼ K ;

!4!LEXICON  PRCFUT_ванд
+PrcFut+Sg+Nom+Abs:%>ванда K ;
+PrcFut+Sg+Acc+Abs:%>вандамʼ K ;
+PrcFut+Sg+Gen+Abs:%>вандаʼ K ;
+PrcFut+Sg+Dat+Abs:%>ванданʼ K ;
+PrcFut+Sg+Loc+Abs:%>вандахана K ;
+PrcFut+Sg+Abl+Abs:%>вандахад K ;
+PrcFut+Sg+Pros+Abs:%>вандавна K ;
+PrcFut+Du+Nom+Abs:%>вандахаʼ K ;
+PrcFut+Du+Acc+Abs:%>вандахаʼ K ;
+PrcFut+Du+Gen+Abs:%>вандахаʼ K ;
+PrcFut+Pl+Nom+Abs:%>вандаˮ K ;
+PrcFut+Pl+Acc+Abs:%>ванди K ;
+PrcFut+Pl+Gen+Abs:%>вандиˮ K ;
+PrcFut+Pl+Dat+Abs:%>вандахаˮ K ;
+PrcFut+Pl+Loc+Abs:%>вандахаˮна K ;
+PrcFut+Pl+Abl+Abs:%>вандахат K ;
+PrcFut+Pl+Pros+Abs:%>вандиˮмна K ;
+PrcFut+Sg+Nom+PxSg1:%>вандав K ;
+PrcFut+Sg+Nom+PxSg1+Use/SpellNoSugg:%>вандами K ;
+PrcFut+Sg+Acc+PxSg1:%>вандав K ;
+PrcFut+Sg+Acc+PxSg1+Use/SpellNoSugg:%>вандами K ;
+PrcFut+Sg+Gen+PxSg1:%>вандан K ;
+PrcFut+Sg+Gen+PxSg1+Use/SpellNoSugg:%>вандани K ;
+PrcFut+Sg+Dat+PxSg1:%>вандахан K ;
+PrcFut+Sg+Dat+PxSg1+Use/SpellNoSugg:%>вандахани K ;
+PrcFut+Sg+Loc+PxSg1:%>вандаханан K ;
+PrcFut+Sg+Loc+PxSg1+Use/SpellNoSugg:%>вандаханани K ;
+PrcFut+Sg+Abl+PxSg1:%>вандахадан K ;
+PrcFut+Sg+Abl+PxSg1+Use/SpellNoSugg:%>вандахадани K ;
+PrcFut+Sg+Pros+PxSg1:%>вандавнан K ;
+PrcFut+Sg+Pros+PxSg1+Use/SpellNoSugg:%>вандавнани K ;
+PrcFut+Du+Nom+PxSg1:%>вандахаюн K ;
+PrcFut+Du+Nom+PxSg1+Use/SpellNoSugg:%>вандахаюни K ;
+PrcFut+Du+Acc+PxSg1:%>вандахаюн K ;
+PrcFut+Du+Acc+PxSg1+Use/SpellNoSugg:%>вандахаюни K ;
+PrcFut+Du+Gen+PxSg1:%>вандахаюн K ;
+PrcFut+Du+Gen+PxSg1+Use/SpellNoSugg:%>вандахаюни K ;
+PrcFut+Pl+Nom+PxSg1:%>вандин K ;
+PrcFut+Pl+Nom+PxSg1+Use/SpellNoSugg:%>вандини K ;
+PrcFut+Pl+Acc+PxSg1:%>вандин K ;
+PrcFut+Pl+Acc+PxSg1+Use/SpellNoSugg:%>вандини K ;
+PrcFut+Pl+Gen+PxSg1:%>вандиˮн K ;
+PrcFut+Pl+Gen+PxSg1+Use/SpellNoSugg:%>вандиˮни K ;
+PrcFut+Pl+Dat+PxSg1:%>вандахаˮн K ;
+PrcFut+Pl+Dat+PxSg1+Use/SpellNoSugg:%>вандахаˮни K ;
+PrcFut+Pl+Loc+PxSg1:%>вандахаˮнан K ;
+PrcFut+Pl+Loc+PxSg1+Use/SpellNoSugg:%>вандахаˮнани K ;
+PrcFut+Pl+Abl+PxSg1:%>вандахатан K ;
+PrcFut+Pl+Abl+PxSg1+Use/SpellNoSugg:%>вандахатани K ;
+PrcFut+Pl+Pros+PxSg1:%>вандиˮмнан K ;
+PrcFut+Pl+Pros+PxSg1+Use/SpellNoSugg:%>вандиˮмнани K ;
+PrcFut+Sg+Nom+PxSg2:%>вандар K ;
+PrcFut+Sg+Acc+PxSg2:%>вандамд K ;
+PrcFut+Sg+Gen+PxSg2:%>ванданд K ;
+PrcFut+Sg+Dat+PxSg2:%>вандаханд K ;
+PrcFut+Sg+Loc+PxSg2:%>вандахананд K ;
+PrcFut+Sg+Abl+PxSg2:%>вандахаданд K ;
+PrcFut+Sg+Pros+PxSg2:%>вандавнанд K ;
+PrcFut+Du+Nom+PxSg2:%>вандахаюд K ;
+PrcFut+Du+Acc+PxSg2:%>вандахаюд K ;
+PrcFut+Du+Gen+PxSg2:%>вандахают K ;
+PrcFut+Pl+Nom+PxSg2:%>вандид K ;
+PrcFut+Pl+Acc+PxSg2:%>вандид K ;
+PrcFut+Pl+Gen+PxSg2:%>вандит K ;
+PrcFut+Pl+Dat+PxSg2:%>вандахат K ;
+PrcFut+Pl+Loc+PxSg2:%>вандахаˮнат K ;
+PrcFut+Pl+Abl+PxSg2:%>вандахатат K ;
+PrcFut+Pl+Pros+PxSg2:%>вандиˮмнат K ;
+PrcFut+Sg+Nom+PxSg3:%>вандада K ;
+PrcFut+Sg+Acc+PxSg3:%>вандамда K ;
+PrcFut+Sg+Gen+PxSg3:%>ванданда K ;
+PrcFut+Sg+Dat+PxSg3:%>вандаханда K ;
+PrcFut+Sg+Loc+PxSg3:%>вандахананда K ;
+PrcFut+Sg+Abl+PxSg3:%>вандахаданда K ;
+PrcFut+Sg+Pros+PxSg3:%>вандавнанда K ;
+PrcFut+Du+Nom+PxSg3:%>вандахаюда K ;
+PrcFut+Du+Acc+PxSg3:%>вандахаюда K ;
+PrcFut+Du+Gen+PxSg3:%>вандахаюта K ;
+PrcFut+Pl+Nom+PxSg3:%>вандида K ;
+PrcFut+Pl+Acc+PxSg3:%>вандида K ;
+PrcFut+Pl+Gen+PxSg3:%>вандита K ;
+PrcFut+Pl+Dat+PxSg3:%>вандахата K ;
+PrcFut+Pl+Loc+PxSg3:%>вандахаˮната K ;
+PrcFut+Pl+Abl+PxSg3:%>вандахатата K ;
+PrcFut+Pl+Pros+PxSg3:%>вандиˮмната K ;
+PrcFut+Sg+Nom+PxDu1:%>вандамиʼ K ;
+PrcFut+Sg+Acc+PxDu1:%>вандамиʼ K ;
+PrcFut+Sg+Gen+PxDu1:%>ванданиʼ K ;
+PrcFut+Sg+Dat+PxDu1:%>вандаханиʼ K ;
+PrcFut+Sg+Loc+PxDu1:%>вандахананиʼ K ;
+PrcFut+Sg+Abl+PxDu1:%>вандахаданиʼ K ;
+PrcFut+Sg+Pros+PxDu1:%>вандавнаниʼ K ;
+PrcFut+Du+Nom+PxDu1:%>вандахаюниʼ K ;
+PrcFut+Du+Acc+PxDu1:%>вандахаюниʼ K ;
+PrcFut+Du+Gen+PxDu1:%>вандахаюниʼ K ;
+PrcFut+Pl+Nom+PxDu1:%>вандиниʼ K ;
+PrcFut+Pl+Acc+PxDu1:%>вандиниʼ K ;
+PrcFut+Pl+Gen+PxDu1:%>вандиˮниʼ K ;
+PrcFut+Pl+Dat+PxDu1:%>вандахаˮниʼ K ;
+PrcFut+Pl+Loc+PxDu1:%>вандахаˮнаниʼ K ;
+PrcFut+Pl+Abl+PxDu1:%>вандахатаниʼ K ;
+PrcFut+Pl+Pros+PxDu1:%>вандиˮмнаниʼ K ;
+PrcFut+Sg+Nom+PxDu2:%>вандариʼ K ;
+PrcFut+Sg+Acc+PxDu2:%>вандамдиʼ K ;
+PrcFut+Sg+Gen+PxDu2:%>вандандиʼ K ;
+PrcFut+Sg+Dat+PxDu2:%>вандахандиʼ K ;
+PrcFut+Sg+Loc+PxDu2:%>вандаханандиʼ K ;
+PrcFut+Sg+Abl+PxDu2:%>вандахадандиʼ K ;
+PrcFut+Sg+Pros+PxDu2:%>вандавнандиʼ K ;
+PrcFut+Du+Nom+PxDu2:%>вандахаюдиʼ K ;
+PrcFut+Du+Acc+PxDu2:%>вандахаюдиʼ K ;
+PrcFut+Du+Gen+PxDu2:%>вандахаютиʼ K ;
+PrcFut+Pl+Nom+PxDu2:%>вандидиʼ K ;
+PrcFut+Pl+Acc+PxDu2:%>вандидиʼ K ;
+PrcFut+Pl+Gen+PxDu2:%>вандитиʼ K ;
+PrcFut+Pl+Dat+PxDu2:%>вандахатиʼ K ;
+PrcFut+Pl+Loc+PxDu2:%>вандахаˮнатиʼ K ;
+PrcFut+Pl+Abl+PxDu2:%>вандахататиʼ K ;
+PrcFut+Pl+Pros+PxDu2:%>вандиˮмнатиʼ K ;
+PrcFut+Sg+Nom+PxDu3:%>вандадиʼ K ;
+PrcFut+Sg+Acc+PxDu3:%>вандамдиʼ K ;
+PrcFut+Sg+Gen+PxDu3:%>вандандиʼ K ;
+PrcFut+Sg+Dat+PxDu3:%>вандахандиʼ K ;
+PrcFut+Sg+Loc+PxDu3:%>вандаханандиʼ K ;
+PrcFut+Sg+Abl+PxDu3:%>вандахадандиʼ K ;
+PrcFut+Sg+Pros+PxDu3:%>вандавнандиʼ K ;
+PrcFut+Du+Nom+PxDu3:%>вандахаюдиʼ K ;
+PrcFut+Du+Acc+PxDu3:%>вандахаюдиʼ K ;
+PrcFut+Du+Gen+PxDu3:%>вандахаютиʼ K ;
+PrcFut+Pl+Nom+PxDu3:%>вандидиʼ K ;
+PrcFut+Pl+Acc+PxDu3:%>вандидиʼ K ;
+PrcFut+Pl+Gen+PxDu3:%>вандитиʼ K ;
+PrcFut+Pl+Dat+PxDu3:%>вандахатиʼ K ;
+PrcFut+Pl+Loc+PxDu3:%>вандахаˮнатиʼ K ;
+PrcFut+Pl+Abl+PxDu3:%>вандахататиʼ K ;
+PrcFut+Pl+Pros+PxDu3:%>вандиˮмнатиʼ K ;
+PrcFut+Sg+Nom+PxPl1:%>вандаваˮ K ;
+PrcFut+Sg+Acc+PxPl1:%>вандаваˮ K ;
+PrcFut+Sg+Gen+PxPl1:%>ванданаˮ K ;
+PrcFut+Sg+Dat+PxPl1:%>вандаханаˮ K ;
+PrcFut+Sg+Loc+PxPl1:%>вандахананаˮ K ;
+PrcFut+Sg+Abl+PxPl1:%>вандахаданаˮ K ;
+PrcFut+Sg+Pros+PxPl1:%>вандавнанаˮ K ;
+PrcFut+Du+Nom+PxPl1:%>вандахаюнаˮ K ;
+PrcFut+Du+Acc+PxPl1:%>вандахаюнаˮ K ;
+PrcFut+Du+Gen+PxPl1:%>вандахаюнаˮ K ;
+PrcFut+Pl+Nom+PxPl1:%>вандинаˮ K ;
+PrcFut+Pl+Acc+PxPl1:%>вандинаˮ K ;
+PrcFut+Pl+Gen+PxPl1:%>вандиˮнаˮ K ;
+PrcFut+Pl+Dat+PxPl1:%>вандахаˮнаˮ K ;
+PrcFut+Pl+Loc+PxPl1:%>вандахаˮнанаˮ K ;
+PrcFut+Pl+Abl+PxPl1:%>вандахатанаˮ K ;
+PrcFut+Pl+Pros+PxPl1:%>вандиˮмнанаˮ K ;
+PrcFut+Sg+Nom+PxPl2:%>вандараˮ K ;
+PrcFut+Sg+Acc+PxPl2:%>вандамдаˮ K ;
+PrcFut+Sg+Gen+PxPl2:%>вандандаˮ K ;
+PrcFut+Sg+Dat+PxPl2:%>вандахандаˮ K ;
+PrcFut+Sg+Loc+PxPl2:%>вандаханандаˮ K ;
+PrcFut+Sg+Abl+PxPl2:%>вандахадандаˮ K ;
+PrcFut+Sg+Pros+PxPl2:%>вандавнандаˮ K ;
+PrcFut+Du+Nom+PxPl2:%>вандахаюдаˮ K ;
+PrcFut+Du+Acc+PxPl2:%>вандахаюдаˮ K ;
+PrcFut+Du+Gen+PxPl2:%>вандахаютаˮ K ;
+PrcFut+Pl+Nom+PxPl2:%>вандидаˮ K ;
+PrcFut+Pl+Acc+PxPl2:%>вандидаˮ K ;
+PrcFut+Pl+Gen+PxPl2:%>вандитаˮ K ;
+PrcFut+Pl+Dat+PxPl2:%>вандахатаˮ K ;
+PrcFut+Pl+Loc+PxPl2:%>вандахаˮнатаˮ K ;
+PrcFut+Pl+Abl+PxPl2:%>вандахататаˮ K ;
+PrcFut+Pl+Pros+PxPl2:%>вандиˮмнатаˮ K ;
+PrcFut+Sg+Nom+PxPl3:%>вандадоʼ K ;
+PrcFut+Sg+Acc+PxPl3:%>вандамдоʼ K ;
+PrcFut+Sg+Gen+PxPl3:%>вандандоʼ K ;
+PrcFut+Sg+Dat+PxPl3:%>вандахандоʼ K ;
+PrcFut+Sg+Loc+PxPl3:%>вандаханандоʼ K ;
+PrcFut+Sg+Abl+PxPl3:%>вандахадандоʼ K ;
+PrcFut+Sg+Pros+PxPl3:%>вандавнандоʼ K ;
+PrcFut+Du+Nom+PxPl3:%>вандахаюдоʼ K ;
+PrcFut+Du+Acc+PxPl3:%>вандахаюдоʼ K ;
+PrcFut+Du+Gen+PxPl3:%>вандахаютоʼ K ;
+PrcFut+Pl+Nom+PxPl3:%>вандидоʼ K ;
+PrcFut+Pl+Acc+PxPl3:%>вандидоʼ K ;
+PrcFut+Pl+Gen+PxPl3:%>вандитоʼ K ;
+PrcFut+Pl+Dat+PxPl3:%>вандахатоʼ K ;
+PrcFut+Pl+Loc+PxPl3:%>вандахаˮнатоʼ K ;
+PrcFut+Pl+Abl+PxPl3:%>вандахататоʼ K ;
+PrcFut+Pl+Pros+PxPl3:%>вандиˮмнатоʼ K ;
+PrcFut+Pred+Abs:%>вандад K ;
+PrcFut+Pred+Nom+PxSg1:%>вандадав K ;
+PrcFut+Pred+Nom+PxSg1:%>вандадув K ;
+PrcFut+Pred+Nom+PxSg1+Use/SpellNoSugg:%>вандадами K ;
+PrcFut+Pred+Nom+PxSg1+Use/SpellNoSugg:%>вандадми K ;
+PrcFut+Pred+Acc+PxSg1:%>вандадав K ;
+PrcFut+Pred+Acc+PxSg1:%>вандадув K ;
+PrcFut+Pred+Acc+PxSg1+Use/SpellNoSugg:%>вандадами K ;
+PrcFut+Pred+Acc+PxSg1+Use/SpellNoSugg:%>вандадми K ;
+PrcFut+Pred+Gen+PxSg1:%>вандадан K ;
+PrcFut+Pred+Gen+PxSg1+Use/SpellNoSugg:%>вандадани K ;
+PrcFut+Pred+Gen+PxSg1+Use/SpellNoSugg:%>вандадни K ;
+PrcFut+Pred+Nom+PxSg2:%>вандадар K ;
+PrcFut+Pred+Acc+PxSg2:%>вандадамд K ;
+PrcFut+Pred+Gen+PxSg2:%>вандаданд K ;
+PrcFut+Pred+Nom+PxSg3:%>вандадада K ;
+PrcFut+Pred+Nom+PxSg3:%>вандадда K ;
+PrcFut+Pred+Acc+PxSg3:%>вандадамда K ;
+PrcFut+Pred+Gen+PxSg3:%>вандаданда K ;
+PrcFut+Pred+Nom+PxDu1:%>вандадамиʼ K ;
+PrcFut+Pred+Nom+PxDu1:%>вандадмиʼ K ;
+PrcFut+Pred+Acc+PxDu1:%>вандадамиʼ K ;
+PrcFut+Pred+Acc+PxDu1:%>вандадмиʼ K ;
+PrcFut+Pred+Gen+PxDu1:%>вандаданиʼ K ;
+PrcFut+Pred+Gen+PxDu1:%>вандадниʼ K ;
+PrcFut+Pred+Nom+PxDu2:%>вандадариʼ K ;
+PrcFut+Pred+Nom+PxDu2:%>вандадриʼ K ;
+PrcFut+Pred+Acc+PxDu2:%>вандадамдиʼ K ;
+PrcFut+Pred+Gen+PxDu2:%>вандадандиʼ K ;
+PrcFut+Pred+Nom+PxDu3:%>вандададиʼ K ;
+PrcFut+Pred+Nom+PxDu3:%>вандаддиʼ K ;
+PrcFut+Pred+Acc+PxDu3:%>вандадамдиʼ K ;
+PrcFut+Pred+Gen+PxDu3:%>вандадандиʼ K ;
+PrcFut+Pred+Nom+PxPl1:%>вандадаваˮ K ;
+PrcFut+Pred+Nom+PxPl1:%>вандадваˮ K ;
+PrcFut+Pred+Acc+PxPl1:%>вандадаваˮ K ;
+PrcFut+Pred+Acc+PxPl1:%>вандадваˮ K ;
+PrcFut+Pred+Gen+PxPl1:%>вандаданаˮ K ;
+PrcFut+Pred+Gen+PxPl1:%>вандаднаˮ K ;
+PrcFut+Pred+Nom+PxPl2:%>вандадараˮ K ;
+PrcFut+Pred+Nom+PxPl2:%>вандадраˮ K ;
+PrcFut+Pred+Acc+PxPl2:%>вандадамдаˮ K ;
+PrcFut+Pred+Gen+PxPl2:%>вандадандаˮ K ;
+PrcFut+Pred+Nom+PxPl3:%>вандададоʼ K ;
+PrcFut+Pred+Nom+PxPl3:%>вандаддоʼ K ;
+PrcFut+Pred+Acc+PxPl3:%>вандадамдоʼ K ;
+PrcFut+Pred+Gen+PxPl3:%>вандадандоʼ K ;
+PrcFut+Der/Cop+Aor+ScSg1:%>вандадмʼ K ;
+PrcFut+Der/Cop+Aor+ScSg2:%>вандан K ;
+PrcFut+Der/Cop+Aor+ScSg3:%>ванда K ;
+PrcFut+Der/Cop+Aor+ScDu1:%>ванданиʼ K ;
+PrcFut+Der/Cop+Aor+ScDu2:%>вандадиʼ K ;
+PrcFut+Der/Cop+Aor+ScDu3:%>вандахаʼ K ;
+PrcFut+Der/Cop+Aor+ScPl1:%>вандаваˮ K ;
+PrcFut+Der/Cop+Aor+ScPl2:%>вандадаˮ K ;
+PrcFut+Der/Cop+Aor+ScPl3:%>вандаˮ K ;
+PrcFut+Der/Cop+Prt1+ScSg1:%>вандадамзь K ;
+PrcFut+Der/Cop+Prt1+ScSg2:%>ванданась K ;
+PrcFut+Der/Cop+Prt1+ScSg3:%>вандась K ;
+PrcFut+Der/Cop+Prt1+ScDu1:%>ванданинзь K ;
+PrcFut+Der/Cop+Prt1+ScDu2:%>вандадинзь K ;
+PrcFut+Der/Cop+Prt1+ScDu3:%>вандаханзь K ;
+PrcFut+Der/Cop+Prt1+ScPl1:%>вандаваць K ;
+PrcFut+Der/Cop+Prt1+ScPl2:%>вандадаць K ;
+PrcFut+Der/Cop+Prt1+ScPl3:%>вандаць K ;
+PrcFut+PxSg1+Der/Cop+Aor+ScSg3:%>вандав K ;
+PrcFut+PxSg2+Der/Cop+Aor+ScSg3:%>вандар K ;
+PrcFut+PxSg3+Der/Cop+Aor+ScSg3:%>вандада K ;
+PrcFut+PxDu1+Der/Cop+Aor+ScSg3:%>вандамиʼ K ;
+PrcFut+PxDu2+Der/Cop+Aor+ScSg3:%>вандариʼ K ;
+PrcFut+PxDu3+Der/Cop+Aor+ScSg3:%>вандадиʼ K ;
+PrcFut+PxPl1+Der/Cop+Aor+ScSg3:%>вандаваˮ K ;
+PrcFut+PxPl2+Der/Cop+Aor+ScSg3:%>вандараˮ K ;
+PrcFut+PxPl3+Der/Cop+Aor+ScSg3:%>вандадоʼ K ;
+PrcFut+PxSg1+Der/Cop+Prt1+ScSg3:%>вандавась K ;
+PrcFut+PxSg2+Der/Cop+Prt1+ScSg3:%>вандарась K ;
+PrcFut+PxSg3+Der/Cop+Prt1+ScSg3:%>вандадась K ;
+PrcFut+PxDu1+Der/Cop+Prt1+ScSg3:%>вандаминзь K ;
+PrcFut+PxDu2+Der/Cop+Prt1+ScSg3:%>вандаринзь K ;
+PrcFut+PxDu3+Der/Cop+Prt1+ScSg3:%>вандадинзь K ;
+PrcFut+PxPl1+Der/Cop+Prt1+ScSg3:%>вандаваць K ;
+PrcFut+PxPl2+Der/Cop+Prt1+ScSg3:%>вандараць K ;
+PrcFut+PxPl3+Der/Cop+Prt1+ScSg3:%>вандадонзь K ;
+PrcFut+PxSg1+Der/Cop+Aor+ScDu3:%>вандахаюн K ;
+PrcFut+PxSg2+Der/Cop+Aor+ScDu3:%>вандахаюд K ;
+PrcFut+PxSg3+Der/Cop+Aor+ScDu3:%>вандахаюда K ;
+PrcFut+PxDu1+Der/Cop+Aor+ScDu3:%>вандахаюниʼ K ;
+PrcFut+PxDu2+Der/Cop+Aor+ScDu3:%>вандахаюдиʼ K ;
+PrcFut+PxDu3+Der/Cop+Aor+ScDu3:%>вандахаюдиʼ K ;
+PrcFut+PxPl1+Der/Cop+Aor+ScDu3:%>вандахаюнаˮ K ;
+PrcFut+PxPl2+Der/Cop+Aor+ScDu3:%>вандахаюдаˮ K ;
+PrcFut+PxPl3+Der/Cop+Aor+ScDu3:%>вандахаюдоʼ K ;
+PrcFut+PxSg1+Der/Cop+Prt1+ScDu3:%>вандахаюнась K ;
+PrcFut+PxSg2+Der/Cop+Prt1+ScDu3:%>вандахаюдась K ;
+PrcFut+PxSg3+Der/Cop+Prt1+ScDu3:%>вандахаюдась K ;
+PrcFut+PxDu1+Der/Cop+Prt1+ScDu3:%>вандахаюнинзь K ;
+PrcFut+PxDu2+Der/Cop+Prt1+ScDu3:%>вандахаюдинзь K ;
+PrcFut+PxDu3+Der/Cop+Prt1+ScDu3:%>вандахаюдинзь K ;
+PrcFut+PxPl1+Der/Cop+Prt1+ScDu3:%>вандахаюнаць K ;
+PrcFut+PxPl2+Der/Cop+Prt1+ScDu3:%>вандахаюдаць K ;
+PrcFut+PxPl3+Der/Cop+Prt1+ScDu3:%>вандахаюдонзь K ;
+PrcFut+PxSg1+Der/Cop+Aor+ScPl3:%>вандин K ;
+PrcFut+PxSg2+Der/Cop+Aor+ScPl3:%>вандид K ;
+PrcFut+PxSg3+Der/Cop+Aor+ScPl3:%>вандида K ;
+PrcFut+PxDu1+Der/Cop+Aor+ScPl3:%>вандиниʼ K ;
+PrcFut+PxDu2+Der/Cop+Aor+ScPl3:%>вандидиʼ K ;
+PrcFut+PxDu3+Der/Cop+Aor+ScPl3:%>вандидиʼ K ;
+PrcFut+PxPl1+Der/Cop+Aor+ScPl3:%>вандинаˮ K ;
+PrcFut+PxPl2+Der/Cop+Aor+ScPl3:%>вандидаˮ K ;
+PrcFut+PxPl3+Der/Cop+Aor+ScPl3:%>вандидоʼ K ;
+PrcFut+PxSg1+Der/Cop+Prt1+ScPl3:%>вандинась K ;
+PrcFut+PxSg2+Der/Cop+Prt1+ScPl3:%>вандидась K ;
+PrcFut+PxSg3+Der/Cop+Prt1+ScPl3:%>вандидась K ;
+PrcFut+PxDu1+Der/Cop+Prt1+ScPl3:%>вандининзь K ;
+PrcFut+PxDu2+Der/Cop+Prt1+ScPl3:%>вандидинзь K ;
+PrcFut+PxDu3+Der/Cop+Prt1+ScPl3:%>вандидинзь K ;
+PrcFut+PxPl1+Der/Cop+Prt1+ScPl3:%>вандинаць K ;
+PrcFut+PxPl2+Der/Cop+Prt1+ScPl3:%>вандидаць K ;
+PrcFut+PxPl3+Der/Cop+Prt1+ScPl3:%>вандидонзь K ;
+PrcFut+Tra:%>вандаңэ K ;
+PrcFut+Car:%>вандасиˮ K ;
+PrcFut+Equ:%>вандадремʼ K ;
+PrcFut+Equ+Lat:%>вандадревʼ K ;

LEXICON V-NEW_MUTUAL-PRCNEG
+PrcNeg+Sg+Nom+Abs:%>вдавэй K ;
+PrcNeg+Sg+Acc+Abs:%>вдавэймʼ K ;
+PrcNeg+Sg+Gen+Abs:%>вдавэйʼ K ;
+PrcNeg+Sg+Dat+Abs:%>вдавэнʼ K ;
+PrcNeg+Sg+Loc+Abs:%>вдавэхэна K ;
+PrcNeg+Sg+Abl+Abs:%>вдавэхэд K ;
+PrcNeg+Sg+Pros+Abs:%>вдавэвна K ;
+PrcNeg+Du+Nom+Abs:%>вдавэхэʼ K ;
+PrcNeg+Du+Acc+Abs:%>вдавэхэʼ K ;
+PrcNeg+Du+Gen+Abs:%>вдавэхэʼ K ;
+PrcNeg+Pl+Nom+Abs:%>вдавэйˮ K ;
+PrcNeg+Pl+Acc+Abs:%>вдавэй K ;
+PrcNeg+Pl+Gen+Abs:%>вдавэйˮ K ;
+PrcNeg+Pl+Dat+Abs:%>вдавэхэˮ K ;
+PrcNeg+Pl+Loc+Abs:%>вдавэхэˮна K ;
+PrcNeg+Pl+Abl+Abs:%>вдавэхэт K ;
+PrcNeg+Pl+Pros+Abs:%>вдавэйˮмана K ;
+PrcNeg+Sg+Nom+PxSg1:%>вдавэв K ;
+PrcNeg+Sg+Nom+PxSg1+Use/SpellNoSugg:%>вдавэми K ;
+PrcNeg+Sg+Acc+PxSg1:%>вдавэв K ;
+PrcNeg+Sg+Acc+PxSg1+Use/SpellNoSugg:%>вдавэми K ;
+PrcNeg+Sg+Gen+PxSg1:%>вдавэн K ;
+PrcNeg+Sg+Gen+PxSg1+Use/SpellNoSugg:%>вдавэни K ;
+PrcNeg+Sg+Dat+PxSg1:%>вдавэхэн K ;
+PrcNeg+Sg+Dat+PxSg1+Use/SpellNoSugg:%>вдавэхэни K ;
+PrcNeg+Sg+Loc+PxSg1:%>вдавэхэнан K ;
+PrcNeg+Sg+Loc+PxSg1+Use/SpellNoSugg:%>вдавэхэнани K ;
+PrcNeg+Sg+Abl+PxSg1:%>вдавэхэдан K ;
+PrcNeg+Sg+Abl+PxSg1+Use/SpellNoSugg:%>вдавэхэдани K ;
+PrcNeg+Sg+Abl+PxSg1+Use/SpellNoSugg:%>вдавэхэдни K ;
+PrcNeg+Sg+Pros+PxSg1:%>вдавэвнан K ;
+PrcNeg+Sg+Pros+PxSg1+Use/SpellNoSugg:%>вдавэвнани K ;
+PrcNeg+Du+Nom+PxSg1:%>вдавэхэюн K ;
+PrcNeg+Du+Nom+PxSg1+Use/SpellNoSugg:%>вдавэхэюни K ;
+PrcNeg+Du+Acc+PxSg1:%>вдавэхэюн K ;
+PrcNeg+Du+Acc+PxSg1+Use/SpellNoSugg:%>вдавэхэюни K ;
+PrcNeg+Du+Gen+PxSg1:%>вдавэхэюн K ;
+PrcNeg+Du+Gen+PxSg1+Use/SpellNoSugg:%>вдавэхэюни K ;
+PrcNeg+Pl+Nom+PxSg1:%>вдавэян K ;
+PrcNeg+Pl+Nom+PxSg1+Use/SpellNoSugg:%>вдавэйни K ;
+PrcNeg+Pl+Acc+PxSg1:%>вдавэян K ;
+PrcNeg+Pl+Acc+PxSg1+Use/SpellNoSugg:%>вдавэйни K ;
+PrcNeg+Pl+Gen+PxSg1:%>вдавэяˮн K ;
+PrcNeg+Pl+Gen+PxSg1+Use/SpellNoSugg:%>вдавэйˮни K ;
+PrcNeg+Pl+Dat+PxSg1:%>вдавэхэˮн K ;
+PrcNeg+Pl+Dat+PxSg1+Use/SpellNoSugg:%>вдавэхэˮни K ;
+PrcNeg+Pl+Loc+PxSg1:%>вдавэхэˮнан K ;
+PrcNeg+Pl+Loc+PxSg1+Use/SpellNoSugg:%>вдавэхэˮнани K ;
+PrcNeg+Pl+Abl+PxSg1:%>вдавэхэтан K ;
+PrcNeg+Pl+Abl+PxSg1+Use/SpellNoSugg:%>вдавэхэтани K ;
+PrcNeg+Pl+Abl+PxSg1+Use/SpellNoSugg:%>вдавэхэтни K ;
+PrcNeg+Pl+Pros+PxSg1:%>вдавэйˮманан K ;
+PrcNeg+Pl+Pros+PxSg1+Use/SpellNoSugg:%>вдавэйˮманани K ;
+PrcNeg+Sg+Nom+PxSg2:%>вдавэр K ;
+PrcNeg+Sg+Acc+PxSg2:%>вдавэмд K ;
+PrcNeg+Sg+Gen+PxSg2:%>вдавэнд K ;
+PrcNeg+Sg+Dat+PxSg2:%>вдавэхэнд K ;
+PrcNeg+Sg+Loc+PxSg2:%>вдавэхэнанд K ;
+PrcNeg+Sg+Abl+PxSg2:%>вдавэхэданд K ;
+PrcNeg+Sg+Pros+PxSg2:%>вдавэвнанд K ;
+PrcNeg+Du+Nom+PxSg2:%>вдавэхэюд K ;
+PrcNeg+Du+Acc+PxSg2:%>вдавэхэюд K ;
+PrcNeg+Du+Gen+PxSg2:%>вдавэхэют K ;
+PrcNeg+Pl+Nom+PxSg2:%>вдавэяд K ;
+PrcNeg+Pl+Acc+PxSg2:%>вдавэяд K ;
+PrcNeg+Pl+Gen+PxSg2:%>вдавэят K ;
+PrcNeg+Pl+Dat+PxSg2:%>вдавэхэт K ;
+PrcNeg+Pl+Loc+PxSg2:%>вдавэхэˮнат K ;
+PrcNeg+Pl+Abl+PxSg2:%>вдавэхэтат K ;
+PrcNeg+Pl+Pros+PxSg2:%>вдавэйˮманат K ;
+PrcNeg+Sg+Nom+PxSg3:%>вдавэда K ;
+PrcNeg+Sg+Acc+PxSg3:%>вдавэмда K ;
+PrcNeg+Sg+Gen+PxSg3:%>вдавэнда K ;
+PrcNeg+Sg+Dat+PxSg3:%>вдавэхэнда K ;
+PrcNeg+Sg+Loc+PxSg3:%>вдавэхэнанда K ;
+PrcNeg+Sg+Abl+PxSg3:%>вдавэхэданда K ;
+PrcNeg+Sg+Pros+PxSg3:%>вдавэвнанда K ;
+PrcNeg+Du+Nom+PxSg3:%>вдавэхэюда K ;
+PrcNeg+Du+Acc+PxSg3:%>вдавэхэюда K ;
+PrcNeg+Du+Gen+PxSg3:%>вдавэхэюта K ;
+PrcNeg+Pl+Nom+PxSg3:%>вдавэйда K ;
+PrcNeg+Pl+Acc+PxSg3:%>вдавэйда K ;
+PrcNeg+Pl+Gen+PxSg3:%>вдавэйта K ;
+PrcNeg+Pl+Dat+PxSg3:%>вдавэхэта K ;
+PrcNeg+Pl+Loc+PxSg3:%>вдавэхэˮната K ;
+PrcNeg+Pl+Abl+PxSg3:%>вдавэхэтата K ;
+PrcNeg+Pl+Abl+PxSg3:%>вдавэхэтта K ;
+PrcNeg+Pl+Pros+PxSg3:%>вдавэйˮманата K ;
+PrcNeg+Sg+Nom+PxDu1:%>вдавэмиʼ K ;
+PrcNeg+Sg+Acc+PxDu1:%>вдавэмиʼ K ;
+PrcNeg+Sg+Gen+PxDu1:%>вдавэниʼ K ;
+PrcNeg+Sg+Dat+PxDu1:%>вдавэхэниʼ K ;
+PrcNeg+Sg+Loc+PxDu1:%>вдавэхэнаниʼ K ;
+PrcNeg+Sg+Abl+PxDu1:%>вдавэхэданиʼ K ;
+PrcNeg+Sg+Abl+PxDu1:%>вдавэхэдниʼ K ;
+PrcNeg+Sg+Pros+PxDu1:%>вдавэвнаниʼ K ;
+PrcNeg+Du+Nom+PxDu1:%>вдавэхэюниʼ K ;
+PrcNeg+Du+Acc+PxDu1:%>вдавэхэюниʼ K ;
+PrcNeg+Du+Gen+PxDu1:%>вдавэхэюниʼ K ;
+PrcNeg+Pl+Nom+PxDu1:%>вдавэйниʼ K ;
+PrcNeg+Pl+Acc+PxDu1:%>вдавэйниʼ K ;
+PrcNeg+Pl+Gen+PxDu1:%>вдавэйˮниʼ K ;
+PrcNeg+Pl+Dat+PxDu1:%>вдавэхэˮниʼ K ;
+PrcNeg+Pl+Loc+PxDu1:%>вдавэхэˮнаниʼ K ;
+PrcNeg+Pl+Abl+PxDu1:%>вдавэхэтаниʼ K ;
+PrcNeg+Pl+Abl+PxDu1:%>вдавэхэтниʼ K ;
+PrcNeg+Pl+Pros+PxDu1:%>вдавэйˮмананиʼ K ;
+PrcNeg+Sg+Nom+PxDu2:%>вдавэриʼ K ;
+PrcNeg+Sg+Acc+PxDu2:%>вдавэмдиʼ K ;
+PrcNeg+Sg+Gen+PxDu2:%>вдавэндиʼ K ;
+PrcNeg+Sg+Dat+PxDu2:%>вдавэхэндиʼ K ;
+PrcNeg+Sg+Loc+PxDu2:%>вдавэхэнандиʼ K ;
+PrcNeg+Sg+Abl+PxDu2:%>вдавэхэдандиʼ K ;
+PrcNeg+Sg+Pros+PxDu2:%>вдавэвнандиʼ K ;
+PrcNeg+Du+Nom+PxDu2:%>вдавэхэюдиʼ K ;
+PrcNeg+Du+Acc+PxDu2:%>вдавэхэюдиʼ K ;
+PrcNeg+Du+Gen+PxDu2:%>вдавэхэютиʼ K ;
+PrcNeg+Pl+Nom+PxDu2:%>вдавэйдиʼ K ;
+PrcNeg+Pl+Acc+PxDu2:%>вдавэйдиʼ K ;
+PrcNeg+Pl+Gen+PxDu2:%>вдавэйтиʼ K ;
+PrcNeg+Pl+Dat+PxDu2:%>вдавэхэтиʼ K ;
+PrcNeg+Pl+Loc+PxDu2:%>вдавэхэˮнатиʼ K ;
+PrcNeg+Pl+Abl+PxDu2:%>вдавэхэтатиʼ K ;
+PrcNeg+Pl+Abl+PxDu2:%>вдавэхэттиʼ K ;
+PrcNeg+Pl+Pros+PxDu2:%>вдавэйˮманатиʼ K ;
+PrcNeg+Sg+Nom+PxDu3:%>вдавэдиʼ K ;
+PrcNeg+Sg+Acc+PxDu3:%>вдавэмдиʼ K ;
+PrcNeg+Sg+Gen+PxDu3:%>вдавэндиʼ K ;
+PrcNeg+Sg+Dat+PxDu3:%>вдавэхэндиʼ K ;
+PrcNeg+Sg+Loc+PxDu3:%>вдавэхэнандиʼ K ;
+PrcNeg+Sg+Abl+PxDu3:%>вдавэхэдандиʼ K ;
+PrcNeg+Sg+Pros+PxDu3:%>вдавэвнандиʼ K ;
+PrcNeg+Du+Nom+PxDu3:%>вдавэхэюдиʼ K ;
+PrcNeg+Du+Acc+PxDu3:%>вдавэхэюдиʼ K ;
+PrcNeg+Du+Gen+PxDu3:%>вдавэхэютиʼ K ;
+PrcNeg+Pl+Nom+PxDu3:%>вдавэйдиʼ K ;
+PrcNeg+Pl+Acc+PxDu3:%>вдавэйдиʼ K ;
+PrcNeg+Pl+Gen+PxDu3:%>вдавэйтиʼ K ;
+PrcNeg+Pl+Dat+PxDu3:%>вдавэхэтиʼ K ;
+PrcNeg+Pl+Loc+PxDu3:%>вдавэхэˮнатиʼ K ;
+PrcNeg+Pl+Abl+PxDu3:%>вдавэхэтатиʼ K ;
+PrcNeg+Pl+Abl+PxDu3:%>вдавэхэттиʼ K ;
+PrcNeg+Pl+Pros+PxDu3:%>вдавэйˮманатиʼ K ;
+PrcNeg+Sg+Nom+PxPl1:%>вдавэваˮ K ;
+PrcNeg+Sg+Acc+PxPl1:%>вдавэваˮ K ;
+PrcNeg+Sg+Gen+PxPl1:%>вдавэнаˮ K ;
+PrcNeg+Sg+Dat+PxPl1:%>вдавэхэнаˮ K ;
+PrcNeg+Sg+Loc+PxPl1:%>вдавэхэнанаˮ K ;
+PrcNeg+Sg+Abl+PxPl1:%>вдавэхэданаˮ K ;
+PrcNeg+Sg+Abl+PxPl1:%>вдавэхэднаˮ K ;
+PrcNeg+Sg+Pros+PxPl1:%>вдавэвнанаˮ K ;
+PrcNeg+Du+Nom+PxPl1:%>вдавэхэюнаˮ K ;
+PrcNeg+Du+Acc+PxPl1:%>вдавэхэюнаˮ K ;
+PrcNeg+Du+Gen+PxPl1:%>вдавэхэюнаˮ K ;
+PrcNeg+Pl+Nom+PxPl1:%>вдавэйнаˮ K ;
+PrcNeg+Pl+Acc+PxPl1:%>вдавэйнаˮ K ;
+PrcNeg+Pl+Gen+PxPl1:%>вдавэйˮнаˮ K ;
+PrcNeg+Pl+Dat+PxPl1:%>вдавэхэˮнаˮ K ;
+PrcNeg+Pl+Loc+PxPl1:%>вдавэхэˮнанаˮ K ;
+PrcNeg+Pl+Abl+PxPl1:%>вдавэхэтанаˮ K ;
+PrcNeg+Pl+Abl+PxPl1:%>вдавэхэтнаˮ K ;
+PrcNeg+Pl+Pros+PxPl1:%>вдавэйˮмананаˮ K ;
+PrcNeg+Sg+Nom+PxPl2:%>вдавэраˮ K ;
+PrcNeg+Sg+Acc+PxPl2:%>вдавэмдаˮ K ;
+PrcNeg+Sg+Gen+PxPl2:%>вдавэндаˮ K ;
+PrcNeg+Sg+Dat+PxPl2:%>вдавэхэндаˮ K ;
+PrcNeg+Sg+Loc+PxPl2:%>вдавэхэнандаˮ K ;
+PrcNeg+Sg+Abl+PxPl2:%>вдавэхэдандаˮ K ;
+PrcNeg+Sg+Pros+PxPl2:%>вдавэвнандаˮ K ;
+PrcNeg+Du+Nom+PxPl2:%>вдавэхэюдаˮ K ;
+PrcNeg+Du+Acc+PxPl2:%>вдавэхэюдаˮ K ;
+PrcNeg+Du+Gen+PxPl2:%>вдавэхэютаˮ K ;
+PrcNeg+Pl+Nom+PxPl2:%>вдавэйдаˮ K ;
+PrcNeg+Pl+Acc+PxPl2:%>вдавэйдаˮ K ;
+PrcNeg+Pl+Gen+PxPl2:%>вдавэйтаˮ K ;
+PrcNeg+Pl+Dat+PxPl2:%>вдавэхэтаˮ K ;
+PrcNeg+Pl+Loc+PxPl2:%>вдавэхэˮнатаˮ K ;
+PrcNeg+Pl+Abl+PxPl2:%>вдавэхэтатаˮ K ;
+PrcNeg+Pl+Abl+PxPl2:%>вдавэхэттаˮ K ;
+PrcNeg+Pl+Pros+PxPl2:%>вдавэйˮманатаˮ K ;
+PrcNeg+Sg+Nom+PxPl3:%>вдавэдоʼ K ;
+PrcNeg+Sg+Acc+PxPl3:%>вдавэмдоʼ K ;
+PrcNeg+Sg+Gen+PxPl3:%>вдавэндоʼ K ;
+PrcNeg+Sg+Dat+PxPl3:%>вдавэхэндоʼ K ;
+PrcNeg+Sg+Loc+PxPl3:%>вдавэхэнандоʼ K ;
+PrcNeg+Sg+Abl+PxPl3:%>вдавэхэдандоʼ K ;
+PrcNeg+Sg+Pros+PxPl3:%>вдавэвнандоʼ K ;
+PrcNeg+Du+Nom+PxPl3:%>вдавэхэюдоʼ K ;
+PrcNeg+Du+Acc+PxPl3:%>вдавэхэюдоʼ K ;
+PrcNeg+Du+Gen+PxPl3:%>вдавэхэютоʼ K ;
+PrcNeg+Pl+Nom+PxPl3:%>вдавэйдоʼ K ;
+PrcNeg+Pl+Acc+PxPl3:%>вдавэйдоʼ K ;
+PrcNeg+Pl+Gen+PxPl3:%>вдавэйтоʼ K ;
+PrcNeg+Pl+Dat+PxPl3:%>вдавэхэтоʼ K ;
+PrcNeg+Pl+Loc+PxPl3:%>вдавэхэˮнатоʼ K ;
+PrcNeg+Pl+Abl+PxPl3:%>вдавэхэтатоʼ K ;
+PrcNeg+Pl+Abl+PxPl3:%>вдавэхэттоʼ K ;
+PrcNeg+Pl+Pros+PxPl3:%>вдавэйˮманатоʼ K ;
+PrcNeg+Pred+Abs:%>вдавэд K ;
+PrcNeg+Pred+Nom+PxSg1:%>вдавэдав K ;
+PrcNeg+Pred+Nom+PxSg1:%>вдавэдув K ;
+PrcNeg+Pred+Nom+PxSg1+Use/SpellNoSugg:%>вдавэдами K ;
+PrcNeg+Pred+Acc+PxSg1:%>вдавэдав K ;
+PrcNeg+Pred+Acc+PxSg1:%>вдавэдув K ;
+PrcNeg+Pred+Acc+PxSg1+Use/SpellNoSugg:%>вдавэдами K ;
+PrcNeg+Pred+Gen+PxSg1:%>вдавэдан K ;
+PrcNeg+Pred+Gen+PxSg1+Use/SpellNoSugg:%>вдавэдани K ;
+PrcNeg+Pred+Nom+PxSg2:%>вдавэдар K ;
+PrcNeg+Pred+Acc+PxSg2:%>вдавэдамд K ;
+PrcNeg+Pred+Gen+PxSg2:%>вдавэданд K ;
+PrcNeg+Pred+Nom+PxSg3:%>вдавэдада K ;
+PrcNeg+Pred+Acc+PxSg3:%>вдавэдамда K ;
+PrcNeg+Pred+Gen+PxSg3:%>вдавэданда K ;
+PrcNeg+Pred+Nom+PxDu1:%>вдавэдамиʼ K ;
+PrcNeg+Pred+Acc+PxDu1:%>вдавэдамиʼ K ;
+PrcNeg+Pred+Gen+PxDu1:%>вдавэданиʼ K ;
+PrcNeg+Pred+Nom+PxDu2:%>вдавэдариʼ K ;
+PrcNeg+Pred+Acc+PxDu2:%>вдавэдамдиʼ K ;
+PrcNeg+Pred+Gen+PxDu2:%>вдавэдандиʼ K ;
+PrcNeg+Pred+Nom+PxDu3:%>вдавэдадиʼ K ;
+PrcNeg+Pred+Acc+PxDu3:%>вдавэдамдиʼ K ;
+PrcNeg+Pred+Gen+PxDu3:%>вдавэдандиʼ K ;
+PrcNeg+Pred+Nom+PxPl1:%>вдавэдаваˮ K ;
+PrcNeg+Pred+Acc+PxPl1:%>вдавэдаваˮ K ;
+PrcNeg+Pred+Gen+PxPl1:%>вдавэданаˮ K ;
+PrcNeg+Pred+Nom+PxPl2:%>вдавэдараˮ K ;
+PrcNeg+Pred+Acc+PxPl2:%>вдавэдамдаˮ K ;
+PrcNeg+Pred+Gen+PxPl2:%>вдавэдандаˮ K ;
+PrcNeg+Pred+Nom+PxPl3:%>вдавэдадоʼ K ;
+PrcNeg+Pred+Acc+PxPl3:%>вдавэдамдоʼ K ;
+PrcNeg+Pred+Gen+PxPl3:%>вдавэдандоʼ K ;
+PrcNeg+Der/Cop+Aor+ScSg1:%>вдавэдмʼ K ;
+PrcNeg+Der/Cop+Aor+ScSg2:%>вдавэн K ;
+PrcNeg+Der/Cop+Aor+ScSg3:%>вдавэй K ;
+PrcNeg+Der/Cop+Aor+ScDu1:%>вдавэниʼ K ;
+PrcNeg+Der/Cop+Aor+ScDu2:%>вдавэдиʼ K ;
+PrcNeg+Der/Cop+Aor+ScDu3:%>вдавэхэʼ K ;
+PrcNeg+Der/Cop+Aor+ScPl1:%>вдавэваˮ K ;
+PrcNeg+Der/Cop+Aor+ScPl2:%>вдавэдаˮ K ;
+PrcNeg+Der/Cop+Aor+ScPl3:%>вдавэйˮ K ;
+PrcNeg+Der/Cop+Prt1+ScSg1:%>вдавэдамзь K ;
+PrcNeg+Der/Cop+Prt1+ScSg2:%>вдавэнась K ;
+PrcNeg+Der/Cop+Prt1+ScSg3:%>вдавэясь K ;
+PrcNeg+Der/Cop+Prt1+ScSg3:%>вдавэсь K ;
+PrcNeg+Der/Cop+Prt1+ScDu1:%>вдавэнинзь K ;
+PrcNeg+Der/Cop+Prt1+ScDu2:%>вдавэдинзь K ;
+PrcNeg+Der/Cop+Prt1+ScDu3:%>вдавэхэнзь K ;
+PrcNeg+Der/Cop+Prt1+ScPl1:%>вдавэваць K ;
+PrcNeg+Der/Cop+Prt1+ScPl2:%>вдавэдаць K ;
+PrcNeg+Der/Cop+Prt1+ScPl3:%>вдавэяць K ;
+PrcNeg+Der/Cop+Prt1+ScPl3:%>вдавэць K ;
+PrcNeg+PxSg1+Der/Cop+Aor+ScSg3:%>вдавэв K ;
+PrcNeg+PxSg2+Der/Cop+Aor+ScSg3:%>вдавэр K ;
+PrcNeg+PxSg3+Der/Cop+Aor+ScSg3:%>вдавэда K ;
+PrcNeg+PxDu1+Der/Cop+Aor+ScSg3:%>вдавэмиʼ K ;
+PrcNeg+PxDu2+Der/Cop+Aor+ScSg3:%>вдавэриʼ K ;
+PrcNeg+PxDu3+Der/Cop+Aor+ScSg3:%>вдавэдиʼ K ;
+PrcNeg+PxPl1+Der/Cop+Aor+ScSg3:%>вдавэваˮ K ;
+PrcNeg+PxPl2+Der/Cop+Aor+ScSg3:%>вдавэраˮ K ;
+PrcNeg+PxPl3+Der/Cop+Aor+ScSg3:%>вдавэдоʼ K ;
+PrcNeg+PxSg1+Der/Cop+Prt1+ScSg3:%>вдавэвась K ;
+PrcNeg+PxSg2+Der/Cop+Prt1+ScSg3:%>вдавэрась K ;
+PrcNeg+PxSg3+Der/Cop+Prt1+ScSg3:%>вдавэдась K ;
+PrcNeg+PxDu1+Der/Cop+Prt1+ScSg3:%>вдавэминзь K ;
+PrcNeg+PxDu2+Der/Cop+Prt1+ScSg3:%>вдавэринзь K ;
+PrcNeg+PxDu3+Der/Cop+Prt1+ScSg3:%>вдавэдинзь K ;
+PrcNeg+PxPl1+Der/Cop+Prt1+ScSg3:%>вдавэваць K ;
+PrcNeg+PxPl2+Der/Cop+Prt1+ScSg3:%>вдавэраць K ;
+PrcNeg+PxPl3+Der/Cop+Prt1+ScSg3:%>вдавэдонзь K ;
+PrcNeg+PxSg1+Der/Cop+Aor+ScDu3:%>вдавэхэюн K ;
+PrcNeg+PxSg2+Der/Cop+Aor+ScDu3:%>вдавэхэюд K ;
+PrcNeg+PxSg3+Der/Cop+Aor+ScDu3:%>вдавэхэюда K ;
+PrcNeg+PxDu1+Der/Cop+Aor+ScDu3:%>вдавэхэюниʼ K ;
+PrcNeg+PxDu2+Der/Cop+Aor+ScDu3:%>вдавэхэюдиʼ K ;
+PrcNeg+PxDu3+Der/Cop+Aor+ScDu3:%>вдавэхэюдиʼ K ;
+PrcNeg+PxPl1+Der/Cop+Aor+ScDu3:%>вдавэхэюнаˮ K ;
+PrcNeg+PxPl2+Der/Cop+Aor+ScDu3:%>вдавэхэюдаˮ K ;
+PrcNeg+PxPl3+Der/Cop+Aor+ScDu3:%>вдавэхэюдоʼ K ;
+PrcNeg+PxSg1+Der/Cop+Prt1+ScDu3:%>вдавэхэюнась K ;
+PrcNeg+PxSg2+Der/Cop+Prt1+ScDu3:%>вдавэхэюдась K ;
+PrcNeg+PxSg3+Der/Cop+Prt1+ScDu3:%>вдавэхэюдась K ;
+PrcNeg+PxDu1+Der/Cop+Prt1+ScDu3:%>вдавэхэюнинзь K ;
+PrcNeg+PxDu2+Der/Cop+Prt1+ScDu3:%>вдавэхэюдинзь K ;
+PrcNeg+PxDu3+Der/Cop+Prt1+ScDu3:%>вдавэхэюдинзь K ;
+PrcNeg+PxPl1+Der/Cop+Prt1+ScDu3:%>вдавэхэюнаць K ;
+PrcNeg+PxPl2+Der/Cop+Prt1+ScDu3:%>вдавэхэюдаць K ;
+PrcNeg+PxPl3+Der/Cop+Prt1+ScDu3:%>вдавэхэюдонзь K ;
+PrcNeg+PxSg1+Der/Cop+Aor+ScPl3:%>вдавэян K ;
+PrcNeg+PxSg2+Der/Cop+Aor+ScPl3:%>вдавэяд K ;
+PrcNeg+PxSg3+Der/Cop+Aor+ScPl3:%>вдавэйда K ;
+PrcNeg+PxDu1+Der/Cop+Aor+ScPl3:%>вдавэйниʼ K ;
+PrcNeg+PxDu2+Der/Cop+Aor+ScPl3:%>вдавэйдиʼ K ;
+PrcNeg+PxDu3+Der/Cop+Aor+ScPl3:%>вдавэйдиʼ K ;
+PrcNeg+PxPl1+Der/Cop+Aor+ScPl3:%>вдавэйнаˮ K ;
+PrcNeg+PxPl2+Der/Cop+Aor+ScPl3:%>вдавэйдаˮ K ;
+PrcNeg+PxPl3+Der/Cop+Aor+ScPl3:%>вдавэйдоʼ K ;
+PrcNeg+PxSg1+Der/Cop+Prt1+ScPl3:%>вдавэйнась K ;
+PrcNeg+PxSg2+Der/Cop+Prt1+ScPl3:%>вдавэйдась K ;
+PrcNeg+PxSg3+Der/Cop+Prt1+ScPl3:%>вдавэйдась K ;
+PrcNeg+PxDu1+Der/Cop+Prt1+ScPl3:%>вдавэйнинзь K ;
+PrcNeg+PxDu2+Der/Cop+Prt1+ScPl3:%>вдавэйдинзь K ;
+PrcNeg+PxDu3+Der/Cop+Prt1+ScPl3:%>вдавэйдинзь K ;
+PrcNeg+PxPl1+Der/Cop+Prt1+ScPl3:%>вдавэйнаць K ;
+PrcNeg+PxPl2+Der/Cop+Prt1+ScPl3:%>вдавэйдаць K ;
+PrcNeg+PxPl3+Der/Cop+Prt1+ScPl3:%>вдавэйдонзь K ;
+PrcNeg+Tra:%>вдавэңэ K ;
+PrcNeg+Car:%>вдавэсиˮ K ;
+PrcNeg+Equ:%>вдавэдаремʼ K ;
+PrcNeg+Equ+Lat:%>вдавэдаревʼ K ;

LEXICON	 V-NEW_MUTUAL-MODFUTAPPR_внд
+Mod/futappr+ScSg1:%>вндархадмʼ K ;
+Mod/futappr+ScSg2:%>вндархан K ;
+Mod/futappr+ScSg3:%>вндарха K ;
+Mod/futappr+ScDu1:%>вндарханиʼ K ;
+Mod/futappr+ScDu2:%>вндархадиʼ K ;
+Mod/futappr+ScDu3:%>вндархахаʼ K ;
+Mod/futappr+ScPl1:%>вндархаваˮ K ;
+Mod/futappr+ScPl2:%>вндархадаˮ K ;
+Mod/futappr+ScPl3:%>вндархаˮ K ;

LEXICON  V-OBJ-NEW_MUTUAL-MODFUTAPPR_внд
+Mod/futappr+ScSg1+OcSg3:%>вндархав K ;
+Mod/futappr+ScSg2+OcSg3:%>вндархар K ;
+Mod/futappr+ScSg3+OcSg3:%>вндархада K ;
+Mod/futappr+ScDu1+OcSg3:%>вндархамиʼ K ;
+Mod/futappr+ScDu2+OcSg3:%>вндархариʼ K ;
+Mod/futappr+ScDu3+OcSg3:%>вндархадиʼ K ;
+Mod/futappr+ScPl1+OcSg3:%>вндархаваˮ K ;
+Mod/futappr+ScPl2+OcSg3:%>вндархараˮ K ;
+Mod/futappr+ScPl3+OcSg3:%>вндархадоʼ K ;
+Mod/futappr+ScSg1+OcDu3:%>вндархахаюн K ;
+Mod/futappr+ScSg2+OcDu3:%>вндархахаюд K ;
+Mod/futappr+ScSg3+OcDu3:%>вндархахаюда K ;
+Mod/futappr+ScDu1+OcDu3:%>вндархахаюниʼ K ;
+Mod/futappr+ScDu2+OcDu3:%>вндархахаюдиʼ K ;
+Mod/futappr+ScDu3+OcDu3:%>вндархахаюдиʼ K ;
+Mod/futappr+ScPl1+OcDu3:%>вндархахаюнаˮ K ;
+Mod/futappr+ScPl2+OcDu3:%>вндархахаюдаˮ K ;
+Mod/futappr+ScPl3+OcDu3:%>вндархахаюдоʼ K ;
+Mod/futappr+ScSg1+OcPl3:%>вндархын K ;
+Mod/futappr+ScSg2+OcPl3:%>вндархыд K ;
+Mod/futappr+ScSg3+OcPl3:%>вндархыда K ;
+Mod/futappr+ScDu1+OcPl3:%>вндархыниʼ K ;
+Mod/futappr+ScDu2+OcPl3:%>вндархыдиʼ K ;
+Mod/futappr+ScDu3+OcPl3:%>вндархыдиʼ K ;
+Mod/futappr+ScPl1+OcPl3:%>вндархынаˮ K ;
+Mod/futappr+ScPl2+OcPl3:%>вндархыдаˮ K ;
+Mod/futappr+ScPl3+OcPl3:%>вндархыдоʼ K ;


LEXICON  V-NEW_MUTUAL-MODFUTAPPR_ванд
+Mod/futappr+ScSg1:%>вандархадмʼ K ;
+Mod/futappr+ScSg2:%>вандархан K ;
+Mod/futappr+ScSg3:%>вандарха K ;
+Mod/futappr+ScDu1:%>вандарханиʼ K ;
+Mod/futappr+ScDu2:%>вандархадиʼ K ;
+Mod/futappr+ScDu3:%>вандархахаʼ K ;
+Mod/futappr+ScPl1:%>вандархаваˮ K ;
+Mod/futappr+ScPl2:%>вандархадаˮ K ;
+Mod/futappr+ScPl3:%>вандархаˮ K ;

LEXICON V-OBJ-NEW_MUTUAL-MODFUTAPPR_ванд
+Mod/futappr+ScSg1+OcSg3:%>вандархав K ;
+Mod/futappr+ScSg2+OcSg3:%>вандархар K ;
+Mod/futappr+ScSg3+OcSg3:%>вандархада K ;
+Mod/futappr+ScDu1+OcSg3:%>вандархамиʼ K ;
+Mod/futappr+ScDu2+OcSg3:%>вандархариʼ K ;
+Mod/futappr+ScDu3+OcSg3:%>вандархадиʼ K ;
+Mod/futappr+ScPl1+OcSg3:%>вандархаваˮ K ;
+Mod/futappr+ScPl2+OcSg3:%>вандархараˮ K ;
+Mod/futappr+ScPl3+OcSg3:%>вандархадоʼ K ;
+Mod/futappr+ScSg1+OcDu3:%>вандархахаюн K ;
+Mod/futappr+ScSg2+OcDu3:%>вандархахаюд K ;
+Mod/futappr+ScSg3+OcDu3:%>вандархахаюда K ;
+Mod/futappr+ScDu1+OcDu3:%>вандархахаюниʼ K ;
+Mod/futappr+ScDu2+OcDu3:%>вандархахаюдиʼ K ;
+Mod/futappr+ScDu3+OcDu3:%>вандархахаюдиʼ K ;
+Mod/futappr+ScPl1+OcDu3:%>вандархахаюнаˮ K ;
+Mod/futappr+ScPl2+OcDu3:%>вандархахаюдаˮ K ;
+Mod/futappr+ScPl3+OcDu3:%>вандархахаюдоʼ K ;
+Mod/futappr+ScSg1+OcPl3:%>вандархын K ;
+Mod/futappr+ScSg2+OcPl3:%>вандархыд K ;
+Mod/futappr+ScSg3+OcPl3:%>вандархыда K ;
+Mod/futappr+ScDu1+OcPl3:%>вандархыниʼ K ;
+Mod/futappr+ScDu2+OcPl3:%>вандархыдиʼ K ;
+Mod/futappr+ScDu3+OcPl3:%>вандархыдиʼ K ;
+Mod/futappr+ScPl1+OcPl3:%>вандархынаˮ K ;
+Mod/futappr+ScPl2+OcPl3:%>вандархыдаˮ K ;
+Mod/futappr+ScPl3+OcPl3:%>вандархыдоʼ K ;

LEXICON V-NEW_MUTUAL-MODREP
+Mod/rep+ScSg1:%>внадмʼ K ;
+Mod/rep+ScSg2:%>внан K ;
+Mod/rep+ScSg3:%>вна K ;
+Mod/rep+ScDu1:%>внаниʼ K ;
+Mod/rep+ScDu2:%>внадиʼ K ;
+Mod/rep+ScDu3:%>внахаʼ K ;
+Mod/rep+ScPl1:%>внаваˮ K ;
+Mod/rep+ScPl2:%>внадаˮ K ;
+Mod/rep+ScPl3:%>внаˮ K ;

LEXICON V-OBJ-NEW_MUTUAL-MODREP
+Mod/rep+ScSg1+OcSg3:%>внав K ;
+Mod/rep+ScSg2+OcSg3:%>внар K ;
+Mod/rep+ScSg3+OcSg3:%>внада K ;
+Mod/rep+ScDu1+OcSg3:%>внамиʼ K ;
+Mod/rep+ScDu2+OcSg3:%>внариʼ K ;
+Mod/rep+ScDu3+OcSg3:%>внадиʼ K ;
+Mod/rep+ScPl1+OcSg3:%>внаваˮ K ;
+Mod/rep+ScPl2+OcSg3:%>внараˮ K ;
+Mod/rep+ScPl3+OcSg3:%>внадоʼ K ;
+Mod/rep+ScSg1+OcDu3:%>внахаюн K ;
+Mod/rep+ScSg2+OcDu3:%>внахаюд K ;
+Mod/rep+ScSg3+OcDu3:%>внахаюда K ;
+Mod/rep+ScDu1+OcDu3:%>внахаюниʼ K ;
+Mod/rep+ScDu2+OcDu3:%>внахаюдиʼ K ;
+Mod/rep+ScDu3+OcDu3:%>внахаюдиʼ K ;
+Mod/rep+ScPl1+OcDu3:%>внахаюнаˮ K ;
+Mod/rep+ScPl2+OcDu3:%>внахаюдаˮ K ;
+Mod/rep+ScPl3+OcDu3:%>внахаюдоʼ K ;
+Mod/rep+ScSg1+OcPl3:%>внан K ;
+Mod/rep+ScSg2+OcPl3:%>внад K ;
+Mod/rep+ScSg3+OcPl3:%>внада K ;
+Mod/rep+ScDu1+OcPl3:%>внаниʼ K ;
+Mod/rep+ScDu2+OcPl3:%>внадиʼ K ;
+Mod/rep+ScDu3+OcPl3:%>внадиʼ K ;
+Mod/rep+ScPl1+OcPl3:%>внанаˮ K ;
+Mod/rep+ScPl2+OcPl3:%>внадаˮ K ;
+Mod/rep+ScPl3+OcPl3:%>внадоʼ K ;

LEXICON V-OBJ-NEW_MUTUAL-IND-AOR/PRT1-OCPL3_ян
#;
+Ind+Aor+ScSg1+OcPl3:%>ян K ;
+Ind+Aor+ScSg2+OcPl3:%>яд K ;
+Ind+Aor+ScSg3+OcPl3:%>йда K ;
+Ind+Aor+ScDu1+OcPl3:%>йниʼ K ;
+Ind+Aor+ScDu2+OcPl3:%>йдиʼ K ;
+Ind+Aor+ScDu3+OcPl3:%>йдиʼ K ;
+Ind+Aor+ScPl1+OcPl3:%>йнаˮ K ;
+Ind+Aor+ScPl2+OcPl3:%>йдаˮ K ;
+Ind+Aor+ScPl3+OcPl3:%>йдоʼ K ;

+Ind+Prt1+ScSg1+OcPl3:%>йнась K ;
+Ind+Prt1+ScSg2+OcPl3:%>йдась K ;
+Ind+Prt1+ScSg3+OcPl3:%>йдась K ;
+Ind+Prt1+ScDu1+OcPl3:%>йнинзь K ;
+Ind+Prt1+ScDu2+OcPl3:%>йдинзь K ;
+Ind+Prt1+ScDu3+OcPl3:%>йдинзь K ;
+Ind+Prt1+ScPl1+OcPl3:%>йнаць K ;
+Ind+Prt1+ScPl2+OcPl3:%>йдаць K ;
+Ind+Prt1+ScPl3+OcPl3:%>йдонзь K ;
!
!


LEXICON V-OBJ-NEW_MUTUAL-IND-AOR/PRT1-OCPL3_ын
 V-OBJ-NEW_MUTUAL-IND-AOR-OCPL3_ын ;
 V-OBJ-NEW_MUTUAL-IND-PRT1-OCPL3_ын ;

LEXICON V-OBJ-NEW_MUTUAL-IND-AOR-OCPL3_ын
#;

LEXICON V-OBJ-NEW_MUTUAL-IND-PRT1-OCPL3_ын
#;
!
!

LEXICON PRCIMPRF_на
+PrcImprf+Sg+Nom+Abs:%>на K ;
+PrcImprf+Sg+Acc+Abs:%>намʼ K ;
+PrcImprf+Sg+Gen+Abs:%>наʼ K ;
+PrcImprf+Sg+Dat+Abs:%>нанʼ K ;
+PrcImprf+Sg+Loc+Abs:%>нахана K ;
+PrcImprf+Sg+Abl+Abs:%>нахад K ;
+PrcImprf+Sg+Pros+Abs:%>навна K ;
+PrcImprf+Du+Nom+Abs:%>нахаʼ K ;
+PrcImprf+Du+Acc+Abs:%>нахаʼ K ;
+PrcImprf+Du+Gen+Abs:%>нахаʼ K ;
+PrcImprf+Pl+Nom+Abs:%>наˮ K ;
+PrcImprf+Pl+Acc+Abs:%>ни K ;
+PrcImprf+Pl+Gen+Abs:%>ниˮ K ;
+PrcImprf+Pl+Dat+Abs:%>нахаˮ K ;
+PrcImprf+Pl+Loc+Abs:%>нахаˮна K ;
+PrcImprf+Pl+Abl+Abs:%>нахат K ;
+PrcImprf+Pl+Pros+Abs:%>ниˮмана K ;
+PrcImprf+Sg+Nom+PxSg1:%>нав K ;
+PrcImprf+Sg+Nom+PxSg1+Use/SpellNoSugg:%>нами K ;
+PrcImprf+Sg+Acc+PxSg1:%>нав K ;
+PrcImprf+Sg+Acc+PxSg1+Use/SpellNoSugg:%>нами K ;
+PrcImprf+Sg+Gen+PxSg1:%>нан K ;
+PrcImprf+Sg+Gen+PxSg1+Use/SpellNoSugg:%>нани K ;
+PrcImprf+Sg+Dat+PxSg1:%>нахан K ;
+PrcImprf+Sg+Dat+PxSg1+Use/SpellNoSugg:%>нахани K ;
+PrcImprf+Sg+Loc+PxSg1:%>наханан K ;
+PrcImprf+Sg+Loc+PxSg1+Use/SpellNoSugg:%>наханани K ;
+PrcImprf+Sg+Abl+PxSg1:%>нахадан K ;
+PrcImprf+Sg+Abl+PxSg1+Use/SpellNoSugg:%>нахадани K ;
+PrcImprf+Sg+Abl+PxSg1+Use/SpellNoSugg:%>нахадни K ;
+PrcImprf+Sg+Pros+PxSg1:%>навнан K ;
+PrcImprf+Sg+Pros+PxSg1+Use/SpellNoSugg:%>навнани K ;
+PrcImprf+Du+Nom+PxSg1:%>нахаюн K ;
+PrcImprf+Du+Nom+PxSg1+Use/SpellNoSugg:%>нахаюни K ;
+PrcImprf+Du+Acc+PxSg1:%>нахаюн K ;
+PrcImprf+Du+Acc+PxSg1+Use/SpellNoSugg:%>нахаюни K ;
+PrcImprf+Du+Gen+PxSg1:%>нахаюн K ;
+PrcImprf+Du+Gen+PxSg1+Use/SpellNoSugg:%>нахаюни K ;
+PrcImprf+Pl+Nom+PxSg1:%>нин K ;
+PrcImprf+Pl+Nom+PxSg1+Use/SpellNoSugg:%>нини K ;
+PrcImprf+Pl+Acc+PxSg1:%>нин K ;
+PrcImprf+Pl+Acc+PxSg1+Use/SpellNoSugg:%>нини K ;
+PrcImprf+Pl+Gen+PxSg1:%>ниˮн K ;
+PrcImprf+Pl+Gen+PxSg1+Use/SpellNoSugg:%>ниˮни K ;
+PrcImprf+Pl+Dat+PxSg1:%>нахаˮн K ;
+PrcImprf+Pl+Dat+PxSg1+Use/SpellNoSugg:%>нахаˮни K ;
+PrcImprf+Pl+Loc+PxSg1:%>нахаˮнан K ;
+PrcImprf+Pl+Loc+PxSg1+Use/SpellNoSugg:%>нахаˮнани K ;
+PrcImprf+Pl+Abl+PxSg1:%>нахатан K ;
+PrcImprf+Pl+Abl+PxSg1+Use/SpellNoSugg:%>нахатани K ;
+PrcImprf+Pl+Abl+PxSg1+Use/SpellNoSugg:%>нахатни K ;
+PrcImprf+Pl+Pros+PxSg1:%>ниˮманан K ;
+PrcImprf+Pl+Pros+PxSg1+Use/SpellNoSugg:%>ниˮманани K ;
+PrcImprf+Sg+Nom+PxSg2:%>нар K ;
+PrcImprf+Sg+Acc+PxSg2:%>намд K ;
+PrcImprf+Sg+Gen+PxSg2:%>нанд K ;
+PrcImprf+Sg+Dat+PxSg2:%>наханд K ;
+PrcImprf+Sg+Loc+PxSg2:%>нахананд K ;
+PrcImprf+Sg+Abl+PxSg2:%>нахаданд K ;
+PrcImprf+Sg+Pros+PxSg2:%>навнанд K ;
+PrcImprf+Du+Nom+PxSg2:%>нахаюд K ;
+PrcImprf+Du+Acc+PxSg2:%>нахаюд K ;
+PrcImprf+Du+Gen+PxSg2:%>нахают K ;
+PrcImprf+Pl+Nom+PxSg2:%>нид K ;
+PrcImprf+Pl+Acc+PxSg2:%>нид K ;
+PrcImprf+Pl+Gen+PxSg2:%>нит K ;
+PrcImprf+Pl+Dat+PxSg2:%>нахат K ;
+PrcImprf+Pl+Loc+PxSg2:%>нахаˮнат K ;
+PrcImprf+Pl+Abl+PxSg2:%>нахатат K ;
+PrcImprf+Pl+Pros+PxSg2:%>ниˮманат K ;
+PrcImprf+Sg+Nom+PxSg3:%>нада K ;
+PrcImprf+Sg+Acc+PxSg3:%>намда K ;
+PrcImprf+Sg+Gen+PxSg3:%>нанда K ;
+PrcImprf+Sg+Dat+PxSg3:%>наханда K ;
+PrcImprf+Sg+Loc+PxSg3:%>нахананда K ;
+PrcImprf+Sg+Abl+PxSg3:%>нахаданда K ;
+PrcImprf+Sg+Pros+PxSg3:%>навнанда K ;
+PrcImprf+Du+Nom+PxSg3:%>нахаюда K ;
+PrcImprf+Du+Acc+PxSg3:%>нахаюда K ;
+PrcImprf+Du+Gen+PxSg3:%>нахаюта K ;
+PrcImprf+Pl+Nom+PxSg3:%>нида K ;
+PrcImprf+Pl+Acc+PxSg3:%>нида K ;
+PrcImprf+Pl+Gen+PxSg3:%>нита K ;
+PrcImprf+Pl+Dat+PxSg3:%>нахата K ;
+PrcImprf+Pl+Loc+PxSg3:%>нахаˮната K ;
+PrcImprf+Pl+Abl+PxSg3:%>нахатата K ;
+PrcImprf+Pl+Abl+PxSg3:%>нахатта K ;
+PrcImprf+Pl+Pros+PxSg3:%>ниˮманата K ;
+PrcImprf+Sg+Nom+PxDu1:%>намиʼ K ;
+PrcImprf+Sg+Acc+PxDu1:%>намиʼ K ;
+PrcImprf+Sg+Gen+PxDu1:%>наниʼ K ;
+PrcImprf+Sg+Dat+PxDu1:%>наханиʼ K ;
+PrcImprf+Sg+Loc+PxDu1:%>нахананиʼ K ;
+PrcImprf+Sg+Abl+PxDu1:%>нахаданиʼ K ;
+PrcImprf+Sg+Abl+PxDu1:%>нахадниʼ K ;
+PrcImprf+Sg+Pros+PxDu1:%>навнаниʼ K ;
+PrcImprf+Du+Nom+PxDu1:%>нахаюниʼ K ;
+PrcImprf+Du+Acc+PxDu1:%>нахаюниʼ K ;
+PrcImprf+Du+Gen+PxDu1:%>нахаюниʼ K ;
+PrcImprf+Pl+Nom+PxDu1:%>ниниʼ K ;
+PrcImprf+Pl+Acc+PxDu1:%>ниниʼ K ;
+PrcImprf+Pl+Gen+PxDu1:%>ниˮниʼ K ;
+PrcImprf+Pl+Dat+PxDu1:%>нахаˮниʼ K ;
+PrcImprf+Pl+Loc+PxDu1:%>нахаˮнаниʼ K ;
+PrcImprf+Pl+Abl+PxDu1:%>нахатаниʼ K ;
+PrcImprf+Pl+Abl+PxDu1:%>нахатниʼ K ;
+PrcImprf+Pl+Pros+PxDu1:%>ниˮмананиʼ K ;
+PrcImprf+Sg+Nom+PxDu2:%>нариʼ K ;
+PrcImprf+Sg+Acc+PxDu2:%>намдиʼ K ;
+PrcImprf+Sg+Gen+PxDu2:%>нандиʼ K ;
+PrcImprf+Sg+Dat+PxDu2:%>нахандиʼ K ;
+PrcImprf+Sg+Loc+PxDu2:%>наханандиʼ K ;
+PrcImprf+Sg+Abl+PxDu2:%>нахадандиʼ K ;
+PrcImprf+Sg+Pros+PxDu2:%>навнандиʼ K ;
+PrcImprf+Du+Nom+PxDu2:%>нахаюдиʼ K ;
+PrcImprf+Du+Acc+PxDu2:%>нахаюдиʼ K ;
+PrcImprf+Du+Gen+PxDu2:%>нахаютиʼ K ;
+PrcImprf+Pl+Nom+PxDu2:%>нидиʼ K ;
+PrcImprf+Pl+Acc+PxDu2:%>нидиʼ K ;
+PrcImprf+Pl+Gen+PxDu2:%>нитиʼ K ;
+PrcImprf+Pl+Dat+PxDu2:%>нахатиʼ K ;
+PrcImprf+Pl+Loc+PxDu2:%>нахаˮнатиʼ K ;
+PrcImprf+Pl+Abl+PxDu2:%>нахататиʼ K ;
+PrcImprf+Pl+Abl+PxDu2:%>нахаттиʼ K ;
+PrcImprf+Pl+Pros+PxDu2:%>ниˮманатиʼ K ;
+PrcImprf+Sg+Nom+PxDu3:%>надиʼ K ;
+PrcImprf+Sg+Acc+PxDu3:%>намдиʼ K ;
+PrcImprf+Sg+Gen+PxDu3:%>нандиʼ K ;
+PrcImprf+Sg+Dat+PxDu3:%>нахандиʼ K ;
+PrcImprf+Sg+Loc+PxDu3:%>наханандиʼ K ;
+PrcImprf+Sg+Abl+PxDu3:%>нахадандиʼ K ;
+PrcImprf+Sg+Pros+PxDu3:%>навнандиʼ K ;
+PrcImprf+Du+Nom+PxDu3:%>нахаюдиʼ K ;
+PrcImprf+Du+Acc+PxDu3:%>нахаюдиʼ K ;
+PrcImprf+Du+Gen+PxDu3:%>нахаютиʼ K ;
+PrcImprf+Pl+Nom+PxDu3:%>нидиʼ K ;
+PrcImprf+Pl+Acc+PxDu3:%>нидиʼ K ;
+PrcImprf+Pl+Gen+PxDu3:%>нитиʼ K ;
+PrcImprf+Pl+Dat+PxDu3:%>нахатиʼ K ;
+PrcImprf+Pl+Loc+PxDu3:%>нахаˮнатиʼ K ;
+PrcImprf+Pl+Abl+PxDu3:%>нахататиʼ K ;
+PrcImprf+Pl+Abl+PxDu3:%>нахаттиʼ K ;
+PrcImprf+Pl+Pros+PxDu3:%>ниˮманатиʼ K ;
+PrcImprf+Sg+Nom+PxPl1:%>наваˮ K ;
+PrcImprf+Sg+Acc+PxPl1:%>наваˮ K ;
+PrcImprf+Sg+Gen+PxPl1:%>нанаˮ K ;
+PrcImprf+Sg+Dat+PxPl1:%>наханаˮ K ;
+PrcImprf+Sg+Loc+PxPl1:%>нахананаˮ K ;
+PrcImprf+Sg+Abl+PxPl1:%>нахаданаˮ K ;
+PrcImprf+Sg+Abl+PxPl1:%>нахаднаˮ K ;
+PrcImprf+Sg+Pros+PxPl1:%>навнанаˮ K ;
+PrcImprf+Du+Nom+PxPl1:%>нахаюнаˮ K ;
+PrcImprf+Du+Acc+PxPl1:%>нахаюнаˮ K ;
+PrcImprf+Du+Gen+PxPl1:%>нахаюнаˮ K ;
+PrcImprf+Pl+Nom+PxPl1:%>нинаˮ K ;
+PrcImprf+Pl+Acc+PxPl1:%>нинаˮ K ;
+PrcImprf+Pl+Gen+PxPl1:%>ниˮнаˮ K ;
+PrcImprf+Pl+Dat+PxPl1:%>нахаˮнаˮ K ;
+PrcImprf+Pl+Loc+PxPl1:%>нахаˮнанаˮ K ;
+PrcImprf+Pl+Abl+PxPl1:%>нахатанаˮ K ;
+PrcImprf+Pl+Abl+PxPl1:%>нахатнаˮ K ;
+PrcImprf+Pl+Pros+PxPl1:%>ниˮмананаˮ K ;
+PrcImprf+Sg+Nom+PxPl2:%>нараˮ K ;
+PrcImprf+Sg+Acc+PxPl2:%>намдаˮ K ;
+PrcImprf+Sg+Gen+PxPl2:%>нандаˮ K ;
+PrcImprf+Sg+Dat+PxPl2:%>нахандаˮ K ;
+PrcImprf+Sg+Loc+PxPl2:%>наханандаˮ K ;
+PrcImprf+Sg+Abl+PxPl2:%>нахадандаˮ K ;
+PrcImprf+Sg+Pros+PxPl2:%>навнандаˮ K ;
+PrcImprf+Du+Nom+PxPl2:%>нахаюдаˮ K ;
+PrcImprf+Du+Acc+PxPl2:%>нахаюдаˮ K ;
+PrcImprf+Du+Gen+PxPl2:%>нахаютаˮ K ;
+PrcImprf+Pl+Nom+PxPl2:%>нидаˮ K ;
+PrcImprf+Pl+Acc+PxPl2:%>нидаˮ K ;
+PrcImprf+Pl+Gen+PxPl2:%>нитаˮ K ;
+PrcImprf+Pl+Dat+PxPl2:%>нахатаˮ K ;
+PrcImprf+Pl+Loc+PxPl2:%>нахаˮнатаˮ K ;
+PrcImprf+Pl+Abl+PxPl2:%>нахататаˮ K ;
+PrcImprf+Pl+Abl+PxPl2:%>нахаттаˮ K ;
+PrcImprf+Pl+Pros+PxPl2:%>ниˮманатаˮ K ;
+PrcImprf+Sg+Nom+PxPl3:%>надоʼ K ;
+PrcImprf+Sg+Acc+PxPl3:%>намдоʼ K ;
+PrcImprf+Sg+Gen+PxPl3:%>нандоʼ K ;
+PrcImprf+Sg+Dat+PxPl3:%>нахандоʼ K ;
+PrcImprf+Sg+Loc+PxPl3:%>наханандоʼ K ;
+PrcImprf+Sg+Abl+PxPl3:%>нахадандоʼ K ;
+PrcImprf+Sg+Pros+PxPl3:%>навнандоʼ K ;
+PrcImprf+Du+Nom+PxPl3:%>нахаюдоʼ K ;
+PrcImprf+Du+Acc+PxPl3:%>нахаюдоʼ K ;
+PrcImprf+Du+Gen+PxPl3:%>нахаютоʼ K ;
+PrcImprf+Pl+Nom+PxPl3:%>нидоʼ K ;
+PrcImprf+Pl+Acc+PxPl3:%>нидоʼ K ;
+PrcImprf+Pl+Gen+PxPl3:%>нитоʼ K ;
+PrcImprf+Pl+Dat+PxPl3:%>нахатоʼ K ;
+PrcImprf+Pl+Loc+PxPl3:%>нахаˮнатоʼ K ;
+PrcImprf+Pl+Abl+PxPl3:%>нахататоʼ K ;
+PrcImprf+Pl+Abl+PxPl3:%>нахаттоʼ K ;
+PrcImprf+Pl+Pros+PxPl3:%>ниˮманатоʼ K ;
+PrcImprf+Pred+Abs:%>над K ;
+PrcImprf+Pred+Nom+PxSg1:%>надав K ;
+PrcImprf+Pred+Nom+PxSg1:%>надув K ;
+PrcImprf+Pred+Nom+PxSg1+Use/SpellNoSugg:%>надами K ;
+PrcImprf+Pred+Acc+PxSg1:%>надав K ;
+PrcImprf+Pred+Acc+PxSg1:%>надув K ;
+PrcImprf+Pred+Acc+PxSg1+Use/SpellNoSugg:%>надами K ;
+PrcImprf+Pred+Gen+PxSg1:%>надан K ;
+PrcImprf+Pred+Gen+PxSg1+Use/SpellNoSugg:%>надани K ;
+PrcImprf+Pred+Nom+PxSg2:%>надар K ;
+PrcImprf+Pred+Acc+PxSg2:%>надамд K ;
+PrcImprf+Pred+Gen+PxSg2:%>наданд K ;
+PrcImprf+Pred+Nom+PxSg3:%>надада K ;
+PrcImprf+Pred+Acc+PxSg3:%>надамда K ;
+PrcImprf+Pred+Gen+PxSg3:%>наданда K ;
+PrcImprf+Pred+Nom+PxDu1:%>надамиʼ K ;
+PrcImprf+Pred+Acc+PxDu1:%>надамиʼ K ;
+PrcImprf+Pred+Gen+PxDu1:%>наданиʼ K ;
+PrcImprf+Pred+Nom+PxDu2:%>надариʼ K ;
+PrcImprf+Pred+Acc+PxDu2:%>надамдиʼ K ;
+PrcImprf+Pred+Gen+PxDu2:%>надандиʼ K ;
+PrcImprf+Pred+Nom+PxDu3:%>нададиʼ K ;
+PrcImprf+Pred+Acc+PxDu3:%>надамдиʼ K ;
+PrcImprf+Pred+Gen+PxDu3:%>надандиʼ K ;
+PrcImprf+Pred+Nom+PxPl1:%>надаваˮ K ;
+PrcImprf+Pred+Acc+PxPl1:%>надаваˮ K ;
+PrcImprf+Pred+Gen+PxPl1:%>наданаˮ K ;
+PrcImprf+Pred+Nom+PxPl2:%>надараˮ K ;
+PrcImprf+Pred+Acc+PxPl2:%>надамдаˮ K ;
+PrcImprf+Pred+Gen+PxPl2:%>надандаˮ K ;
+PrcImprf+Pred+Nom+PxPl3:%>нададоʼ K ;
+PrcImprf+Pred+Acc+PxPl3:%>надамдоʼ K ;
+PrcImprf+Pred+Gen+PxPl3:%>надандоʼ K ;
+PrcImprf+Der/Cop+Aor+ScSg1:%>надмʼ K ;
+PrcImprf+Der/Cop+Aor+ScSg2:%>нан K ;
+PrcImprf+Der/Cop+Aor+ScSg3:%>на K ;
+PrcImprf+Der/Cop+Aor+ScDu1:%>наниʼ K ;
+PrcImprf+Der/Cop+Aor+ScDu2:%>надиʼ K ;
+PrcImprf+Der/Cop+Aor+ScDu3:%>нахаʼ K ;
+PrcImprf+Der/Cop+Aor+ScPl1:%>наваˮ K ;
+PrcImprf+Der/Cop+Aor+ScPl2:%>надаˮ K ;
+PrcImprf+Der/Cop+Aor+ScPl3:%>наˮ K ;
+PrcImprf+Der/Cop+Prt1+ScSg1:%>надамзь K ;
+PrcImprf+Der/Cop+Prt1+ScSg2:%>нанась K ;
+PrcImprf+Der/Cop+Prt1+ScSg3:%>нась K ;
+PrcImprf+Der/Cop+Prt1+ScDu1:%>нанинзь K ;
+PrcImprf+Der/Cop+Prt1+ScDu2:%>надинзь K ;
+PrcImprf+Der/Cop+Prt1+ScDu3:%>наханзь K ;
+PrcImprf+Der/Cop+Prt1+ScPl1:%>наваць K ;
+PrcImprf+Der/Cop+Prt1+ScPl2:%>надаць K ;
+PrcImprf+Der/Cop+Prt1+ScPl3:%>наць K ;
+PrcImprf+PxSg1+Der/Cop+Aor+ScSg3:%>нав K ;
+PrcImprf+PxSg2+Der/Cop+Aor+ScSg3:%>нар K ;
+PrcImprf+PxSg3+Der/Cop+Aor+ScSg3:%>нада K ;
+PrcImprf+PxDu1+Der/Cop+Aor+ScSg3:%>намиʼ K ;
+PrcImprf+PxDu2+Der/Cop+Aor+ScSg3:%>нариʼ K ;
+PrcImprf+PxDu3+Der/Cop+Aor+ScSg3:%>надиʼ K ;
+PrcImprf+PxPl1+Der/Cop+Aor+ScSg3:%>наваˮ K ;
+PrcImprf+PxPl2+Der/Cop+Aor+ScSg3:%>нараˮ K ;
+PrcImprf+PxPl3+Der/Cop+Aor+ScSg3:%>надоʼ K ;
+PrcImprf+PxSg1+Der/Cop+Prt1+ScSg3:%>навась K ;
+PrcImprf+PxSg2+Der/Cop+Prt1+ScSg3:%>нарась K ;
+PrcImprf+PxSg3+Der/Cop+Prt1+ScSg3:%>надась K ;
+PrcImprf+PxDu1+Der/Cop+Prt1+ScSg3:%>наминзь K ;
+PrcImprf+PxDu2+Der/Cop+Prt1+ScSg3:%>наринзь K ;
+PrcImprf+PxDu3+Der/Cop+Prt1+ScSg3:%>надинзь K ;
+PrcImprf+PxPl1+Der/Cop+Prt1+ScSg3:%>наваць K ;
+PrcImprf+PxPl2+Der/Cop+Prt1+ScSg3:%>нараць K ;
+PrcImprf+PxPl3+Der/Cop+Prt1+ScSg3:%>надонзь K ;
+PrcImprf+PxSg1+Der/Cop+Aor+ScDu3:%>нахаюн K ;
+PrcImprf+PxSg2+Der/Cop+Aor+ScDu3:%>нахаюд K ;
+PrcImprf+PxSg3+Der/Cop+Aor+ScDu3:%>нахаюда K ;
+PrcImprf+PxDu1+Der/Cop+Aor+ScDu3:%>нахаюниʼ K ;
+PrcImprf+PxDu2+Der/Cop+Aor+ScDu3:%>нахаюдиʼ K ;
+PrcImprf+PxDu3+Der/Cop+Aor+ScDu3:%>нахаюдиʼ K ;
+PrcImprf+PxPl1+Der/Cop+Aor+ScDu3:%>нахаюнаˮ K ;
+PrcImprf+PxPl2+Der/Cop+Aor+ScDu3:%>нахаюдаˮ K ;
+PrcImprf+PxPl3+Der/Cop+Aor+ScDu3:%>нахаюдоʼ K ;
+PrcImprf+PxSg1+Der/Cop+Prt1+ScDu3:%>нахаюнась K ;
+PrcImprf+PxSg2+Der/Cop+Prt1+ScDu3:%>нахаюдась K ;
+PrcImprf+PxSg3+Der/Cop+Prt1+ScDu3:%>нахаюдась K ;
+PrcImprf+PxDu1+Der/Cop+Prt1+ScDu3:%>нахаюнинзь K ;
+PrcImprf+PxDu2+Der/Cop+Prt1+ScDu3:%>нахаюдинзь K ;
+PrcImprf+PxDu3+Der/Cop+Prt1+ScDu3:%>нахаюдинзь K ;
+PrcImprf+PxPl1+Der/Cop+Prt1+ScDu3:%>нахаюнаць K ;
+PrcImprf+PxPl2+Der/Cop+Prt1+ScDu3:%>нахаюдаць K ;
+PrcImprf+PxPl3+Der/Cop+Prt1+ScDu3:%>нахаюдонзь K ;
+PrcImprf+PxSg1+Der/Cop+Aor+ScPl3:%>нин K ;
+PrcImprf+PxSg2+Der/Cop+Aor+ScPl3:%>нид K ;
+PrcImprf+PxSg3+Der/Cop+Aor+ScPl3:%>нида K ;
+PrcImprf+PxDu1+Der/Cop+Aor+ScPl3:%>ниниʼ K ;
+PrcImprf+PxDu2+Der/Cop+Aor+ScPl3:%>нидиʼ K ;
+PrcImprf+PxDu3+Der/Cop+Aor+ScPl3:%>нидиʼ K ;
+PrcImprf+PxPl1+Der/Cop+Aor+ScPl3:%>нинаˮ K ;
+PrcImprf+PxPl2+Der/Cop+Aor+ScPl3:%>нидаˮ K ;
+PrcImprf+PxPl3+Der/Cop+Aor+ScPl3:%>нидоʼ K ;
+PrcImprf+PxSg1+Der/Cop+Prt1+ScPl3:%>нинась K ;
+PrcImprf+PxSg2+Der/Cop+Prt1+ScPl3:%>нидась K ;
+PrcImprf+PxSg3+Der/Cop+Prt1+ScPl3:%>нидась K ;
+PrcImprf+PxDu1+Der/Cop+Prt1+ScPl3:%>нининзь K ;
+PrcImprf+PxDu2+Der/Cop+Prt1+ScPl3:%>нидинзь K ;
+PrcImprf+PxDu3+Der/Cop+Prt1+ScPl3:%>нидинзь K ;
+PrcImprf+PxPl1+Der/Cop+Prt1+ScPl3:%>нинаць K ;
+PrcImprf+PxPl2+Der/Cop+Prt1+ScPl3:%>нидаць K ;
+PrcImprf+PxPl3+Der/Cop+Prt1+ScPl3:%>нидонзь K ;
+PrcImprf+Tra:%>наңэ K ;
+PrcImprf+Car:%>насиˮ K ;
+PrcImprf+Equ:%>надаремʼ K ;
+PrcImprf+Equ+Lat:%>надаревʼ K ;

!!!

LEXICON V-NEW_ODD-SYLL-MUTUAL-MINUS-V
@R.CONJ.ObjAll@ V-OBJ-NEW_ODD-SYLL-MUTUAL-MINUS-V ;
+Ind+Aor+ScDu3:%>х%{ауоэØ%}ʼ K ;
+Ind+Prt1+ScDu3:%>х%{ауоэØ%}нзь K ;
 V-NEW_MUTUAL-MINUS-V ;

LEXICON V-NEW_BI-SYLL-MUTUAL-MINUS-V
@R.CONJ.ObjAll@ V-OBJ-NEW_BI-SYLL-MUTUAL-MINUS-V ;
+Ind+Aor+ScDu3:%>ңахаʼ K ;
+Ind+Prt1+ScDu3:%>ңаханзь K ;
 V-NEW_MUTUAL-MINUS-V ;

LEXICON WAS-MOD/NARR
+InfImprf+Sg+Nom+Abs:%>ва K ;
!
+InfPrf+Sg+Nom+Abs:%>ˮма K ;
+InfPrf+Sg+Acc+Abs:%>ˮмамʼ K ;
+InfPrf+Sg+Gen+Abs:%>ˮмаʼ K ;
+InfPrf+Sg+Dat+Abs:%>ˮманʼ K ;
+InfPrf+Sg+Loc+Abs:%>ˮмахана K ;
+InfPrf+Sg+Abl+Abs:%>ˮмахад K ;
+InfPrf+Sg+Pros+Abs:%>ˮмавна K ;
+InfPrf+Du+Nom+Abs:%>ˮмахаʼ K ;
+InfPrf+Du+Acc+Abs:%>ˮмахаʼ K ;
+InfPrf+Du+Gen+Abs:%>ˮмахаʼ K ;
+InfPrf+Pl+Nom+Abs:%>ˮмаˮ K ;
+InfPrf+Pl+Acc+Abs:%>ˮми K ;
+InfPrf+Pl+Gen+Abs:%>ˮмиˮ K ;
+InfPrf+Pl+Dat+Abs:%>ˮмахаˮ K ;
+InfPrf+Pl+Loc+Abs:%>ˮмахаˮна K ;
+InfPrf+Pl+Abl+Abs:%>ˮмахат K ;
+InfPrf+Pl+Pros+Abs:%>ˮмиˮмна K ;!
+InfPrf+Sg+Nom+PxSg1:%>ˮмав K ;
+InfPrf+Sg+Nom+PxSg1+Use/SpellNoSugg:%>ˮмами K ;
+InfPrf+Sg+Acc+PxSg1:%>ˮмав K ;
+InfPrf+Sg+Acc+PxSg1+Use/SpellNoSugg:%>ˮмами K ;
+InfPrf+Sg+Gen+PxSg1:%>ˮман K ;
+InfPrf+Sg+Gen+PxSg1+Use/SpellNoSugg:%>ˮмани K ;
+InfPrf+Sg+Dat+PxSg1:%>ˮмахан K ;
+InfPrf+Sg+Dat+PxSg1+Use/SpellNoSugg:%>ˮмахани K ;
+InfPrf+Sg+Loc+PxSg1:%>ˮмаханан K ;
+InfPrf+Sg+Loc+PxSg1+Use/SpellNoSugg:%>ˮмаханани K ;
+InfPrf+Sg+Abl+PxSg1:%>ˮмахадан K ;
+InfPrf+Sg+Abl+PxSg1+Use/SpellNoSugg:%>ˮмахадани K ;
!REMOVE+InfPrf+Sg+Abl+PxSg1+Use/SpellNoSugg:%>ˮмахадни K ;
+InfPrf+Sg+Pros+PxSg1:%>ˮмавнан K ;
+InfPrf+Sg+Pros+PxSg1+Use/SpellNoSugg:%>ˮмавнани K ;
+InfPrf+Du+Nom+PxSg1:%>ˮмахаюн K ;
+InfPrf+Du+Nom+PxSg1+Use/SpellNoSugg:%>ˮмахаюни K ;
+InfPrf+Du+Acc+PxSg1:%>ˮмахаюн K ;
+InfPrf+Du+Acc+PxSg1+Use/SpellNoSugg:%>ˮмахаюни K ;
+InfPrf+Du+Gen+PxSg1:%>ˮмахаюн K ;
+InfPrf+Du+Gen+PxSg1+Use/SpellNoSugg:%>ˮмахаюни K ;
+InfPrf+Pl+Nom+PxSg1:%>ˮмин K ;
+InfPrf+Pl+Nom+PxSg1+Use/SpellNoSugg:%>ˮмини K ;
+InfPrf+Pl+Acc+PxSg1:%>ˮмин K ;
+InfPrf+Pl+Acc+PxSg1+Use/SpellNoSugg:%>ˮмини K ;
+InfPrf+Pl+Gen+PxSg1:%>ˮмиˮн K ;
+InfPrf+Pl+Gen+PxSg1+Use/SpellNoSugg:%>ˮмиˮни K ;
+InfPrf+Pl+Dat+PxSg1:%>ˮмахаˮн K ;
+InfPrf+Pl+Dat+PxSg1+Use/SpellNoSugg:%>ˮмахаˮни K ;
+InfPrf+Pl+Loc+PxSg1:%>ˮмахаˮнан K ;
+InfPrf+Pl+Loc+PxSg1+Use/SpellNoSugg:%>ˮмахаˮнани K ;
+InfPrf+Pl+Abl+PxSg1:%>ˮмахатан K ;
+InfPrf+Pl+Abl+PxSg1+Use/SpellNoSugg:%>ˮмахатани K ;
!REMOVE+InfPrf+Pl+Abl+PxSg1+Use/SpellNoSugg:%>ˮмахатни K ;
+InfPrf+Pl+Pros+PxSg1:%>ˮмиˮмнан K ;!
+InfPrf+Pl+Pros+PxSg1+Use/SpellNoSugg:%>ˮмиˮмнани K ;!
+InfPrf+Sg+Nom+PxSg2:%>ˮмар K ;
+InfPrf+Sg+Acc+PxSg2:%>ˮмамд K ;
+InfPrf+Sg+Gen+PxSg2:%>ˮманд K ;
+InfPrf+Sg+Dat+PxSg2:%>ˮмаханд K ;
+InfPrf+Sg+Loc+PxSg2:%>ˮмахананд K ;
+InfPrf+Sg+Abl+PxSg2:%>ˮмахаданд K ;
+InfPrf+Sg+Pros+PxSg2:%>ˮмавнанд K ;
+InfPrf+Du+Nom+PxSg2:%>ˮмахаюд K ;
+InfPrf+Du+Acc+PxSg2:%>ˮмахаюд K ;
+InfPrf+Du+Gen+PxSg2:%>ˮмахают K ;
+InfPrf+Pl+Nom+PxSg2:%>ˮмид K ;
+InfPrf+Pl+Acc+PxSg2:%>ˮмид K ;
+InfPrf+Pl+Gen+PxSg2:%>ˮмит K ;
+InfPrf+Pl+Dat+PxSg2:%>ˮмахат K ;
+InfPrf+Pl+Loc+PxSg2:%>ˮмахаˮнат K ;
+InfPrf+Pl+Abl+PxSg2:%>ˮмахатат K ;
+InfPrf+Pl+Pros+PxSg2:%>ˮмиˮмнат K ;!
+InfPrf+Sg+Nom+PxSg3:%>ˮмада K ;
+InfPrf+Sg+Acc+PxSg3:%>ˮмамда K ;
+InfPrf+Sg+Gen+PxSg3:%>ˮманда K ;
+InfPrf+Sg+Dat+PxSg3:%>ˮмаханда K ;
+InfPrf+Sg+Loc+PxSg3:%>ˮмахананда K ;
+InfPrf+Sg+Abl+PxSg3:%>ˮмахаданда K ;
+InfPrf+Sg+Pros+PxSg3:%>ˮмавнанда K ;
+InfPrf+Du+Nom+PxSg3:%>ˮмахаюда K ;
+InfPrf+Du+Acc+PxSg3:%>ˮмахаюда K ;
+InfPrf+Du+Gen+PxSg3:%>ˮмахаюта K ;
+InfPrf+Pl+Nom+PxSg3:%>ˮмида K ;
+InfPrf+Pl+Acc+PxSg3:%>ˮмида K ;
+InfPrf+Pl+Gen+PxSg3:%>ˮмита K ;
+InfPrf+Pl+Dat+PxSg3:%>ˮмахата K ;
+InfPrf+Pl+Loc+PxSg3:%>ˮмахаˮната K ;
+InfPrf+Pl+Abl+PxSg3:%>ˮмахатата K ;
!REMOVE+InfPrf+Pl+Abl+PxSg3:%>ˮмахатта K ;
+InfPrf+Pl+Pros+PxSg3:%>ˮмиˮмната K ;!
+InfPrf+Sg+Nom+PxDu1:%>ˮмамиʼ K ;
+InfPrf+Sg+Acc+PxDu1:%>ˮмамиʼ K ;
+InfPrf+Sg+Gen+PxDu1:%>ˮманиʼ K ;
+InfPrf+Sg+Dat+PxDu1:%>ˮмаханиʼ K ;
+InfPrf+Sg+Loc+PxDu1:%>ˮмахананиʼ K ;
+InfPrf+Sg+Abl+PxDu1:%>ˮмахаданиʼ K ;
!+InfPrf+Sg+Abl+PxDu1:%>ˮмахадниʼ K ;
+InfPrf+Sg+Pros+PxDu1:%>ˮмавнаниʼ K ;
+InfPrf+Du+Nom+PxDu1:%>ˮмахаюниʼ K ;
+InfPrf+Du+Acc+PxDu1:%>ˮмахаюниʼ K ;
+InfPrf+Du+Gen+PxDu1:%>ˮмахаюниʼ K ;
+InfPrf+Pl+Nom+PxDu1:%>ˮминиʼ K ;
+InfPrf+Pl+Acc+PxDu1:%>ˮминиʼ K ;
+InfPrf+Pl+Gen+PxDu1:%>ˮмиˮниʼ K ;
+InfPrf+Pl+Dat+PxDu1:%>ˮмахаˮниʼ K ;
+InfPrf+Pl+Loc+PxDu1:%>ˮмахаˮнаниʼ K ;
+InfPrf+Pl+Abl+PxDu1:%>ˮмахатаниʼ K ;
!REMOVE+InfPrf+Pl+Abl+PxDu1:%>ˮмахатниʼ K ;
+InfPrf+Pl+Pros+PxDu1:%>ˮмиˮмнаниʼ K ;!
+InfPrf+Sg+Nom+PxDu2:%>ˮмариʼ K ;
+InfPrf+Sg+Acc+PxDu2:%>ˮмамдиʼ K ;
+InfPrf+Sg+Gen+PxDu2:%>ˮмандиʼ K ;
+InfPrf+Sg+Dat+PxDu2:%>ˮмахандиʼ K ;
+InfPrf+Sg+Loc+PxDu2:%>ˮмаханандиʼ K ;
+InfPrf+Sg+Abl+PxDu2:%>ˮмахадандиʼ K ;
+InfPrf+Sg+Pros+PxDu2:%>ˮмавнандиʼ K ;
+InfPrf+Du+Nom+PxDu2:%>ˮмахаюдиʼ K ;
+InfPrf+Du+Acc+PxDu2:%>ˮмахаюдиʼ K ;
+InfPrf+Du+Gen+PxDu2:%>ˮмахаютиʼ K ;
+InfPrf+Pl+Nom+PxDu2:%>ˮмидиʼ K ;
+InfPrf+Pl+Acc+PxDu2:%>ˮмидиʼ K ;
+InfPrf+Pl+Gen+PxDu2:%>ˮмитиʼ K ;
+InfPrf+Pl+Dat+PxDu2:%>ˮмахатиʼ K ;
+InfPrf+Pl+Loc+PxDu2:%>ˮмахаˮнатиʼ K ;
+InfPrf+Pl+Abl+PxDu2:%>ˮмахататиʼ K ;
!REMOVE+InfPrf+Pl+Abl+PxDu2:%>ˮмахаттиʼ K ;
+InfPrf+Pl+Pros+PxDu2:%>ˮмиˮмнатиʼ K ;!
+InfPrf+Sg+Nom+PxDu3:%>ˮмадиʼ K ;
+InfPrf+Sg+Acc+PxDu3:%>ˮмамдиʼ K ;
+InfPrf+Sg+Gen+PxDu3:%>ˮмандиʼ K ;
+InfPrf+Sg+Dat+PxDu3:%>ˮмахандиʼ K ;
+InfPrf+Sg+Loc+PxDu3:%>ˮмаханандиʼ K ;
+InfPrf+Sg+Abl+PxDu3:%>ˮмахадандиʼ K ;
+InfPrf+Sg+Pros+PxDu3:%>ˮмавнандиʼ K ;
+InfPrf+Du+Nom+PxDu3:%>ˮмахаюдиʼ K ;
+InfPrf+Du+Acc+PxDu3:%>ˮмахаюдиʼ K ;
+InfPrf+Du+Gen+PxDu3:%>ˮмахаютиʼ K ;
+InfPrf+Pl+Nom+PxDu3:%>ˮмидиʼ K ;
+InfPrf+Pl+Acc+PxDu3:%>ˮмидиʼ K ;
+InfPrf+Pl+Gen+PxDu3:%>ˮмитиʼ K ;
+InfPrf+Pl+Dat+PxDu3:%>ˮмахатиʼ K ;
+InfPrf+Pl+Loc+PxDu3:%>ˮмахаˮнатиʼ K ;
+InfPrf+Pl+Abl+PxDu3:%>ˮмахататиʼ K ;
!REMOVE+InfPrf+Pl+Abl+PxDu3:%>ˮмахаттиʼ K ;
+InfPrf+Pl+Pros+PxDu3:%>ˮмиˮмнатиʼ K ;!
+InfPrf+Sg+Nom+PxPl1:%>ˮмаваˮ K ;
+InfPrf+Sg+Acc+PxPl1:%>ˮмаваˮ K ;
+InfPrf+Sg+Gen+PxPl1:%>ˮманаˮ K ;
+InfPrf+Sg+Dat+PxPl1:%>ˮмаханаˮ K ;
+InfPrf+Sg+Loc+PxPl1:%>ˮмахананаˮ K ;
+InfPrf+Sg+Abl+PxPl1:%>ˮмахаданаˮ K ;
!REMOVE+InfPrf+Sg+Abl+PxPl1:%>ˮмахаднаˮ K ;
+InfPrf+Sg+Pros+PxPl1:%>ˮмавнанаˮ K ;
+InfPrf+Du+Nom+PxPl1:%>ˮмахаюнаˮ K ;
+InfPrf+Du+Acc+PxPl1:%>ˮмахаюнаˮ K ;
+InfPrf+Du+Gen+PxPl1:%>ˮмахаюнаˮ K ;
+InfPrf+Pl+Nom+PxPl1:%>ˮминаˮ K ;
+InfPrf+Pl+Acc+PxPl1:%>ˮминаˮ K ;
+InfPrf+Pl+Gen+PxPl1:%>ˮмиˮнаˮ K ;
+InfPrf+Pl+Dat+PxPl1:%>ˮмахаˮнаˮ K ;
+InfPrf+Pl+Loc+PxPl1:%>ˮмахаˮнанаˮ K ;
+InfPrf+Pl+Abl+PxPl1:%>ˮмахатанаˮ K ;
!REMOVE+InfPrf+Pl+Abl+PxPl1:%>ˮмахатнаˮ K ;
+InfPrf+Pl+Pros+PxPl1:%>ˮмиˮмнанаˮ K ;!
+InfPrf+Sg+Nom+PxPl2:%>ˮмараˮ K ;
+InfPrf+Sg+Acc+PxPl2:%>ˮмамдаˮ K ;
+InfPrf+Sg+Gen+PxPl2:%>ˮмандаˮ K ;
+InfPrf+Sg+Dat+PxPl2:%>ˮмахандаˮ K ;
+InfPrf+Sg+Loc+PxPl2:%>ˮмаханандаˮ K ;
+InfPrf+Sg+Abl+PxPl2:%>ˮмахадандаˮ K ;
+InfPrf+Sg+Pros+PxPl2:%>ˮмавнандаˮ K ;
+InfPrf+Du+Nom+PxPl2:%>ˮмахаюдаˮ K ;
+InfPrf+Du+Acc+PxPl2:%>ˮмахаюдаˮ K ;
+InfPrf+Du+Gen+PxPl2:%>ˮмахаютаˮ K ;
+InfPrf+Pl+Nom+PxPl2:%>ˮмидаˮ K ;
+InfPrf+Pl+Acc+PxPl2:%>ˮмидаˮ K ;
+InfPrf+Pl+Gen+PxPl2:%>ˮмитаˮ K ;
+InfPrf+Pl+Dat+PxPl2:%>ˮмахатаˮ K ;
+InfPrf+Pl+Loc+PxPl2:%>ˮмахаˮнатаˮ K ;
+InfPrf+Pl+Abl+PxPl2:%>ˮмахататаˮ K ;
!REMOVE+InfPrf+Pl+Abl+PxPl2:%>ˮмахаттаˮ K ;
+InfPrf+Pl+Pros+PxPl2:%>ˮмиˮмнатаˮ K ;!
+InfPrf+Sg+Nom+PxPl3:%>ˮмадоʼ K ;
+InfPrf+Sg+Acc+PxPl3:%>ˮмамдоʼ K ;
+InfPrf+Sg+Gen+PxPl3:%>ˮмандоʼ K ;
+InfPrf+Sg+Dat+PxPl3:%>ˮмахандоʼ K ;
+InfPrf+Sg+Loc+PxPl3:%>ˮмаханандоʼ K ;
+InfPrf+Sg+Abl+PxPl3:%>ˮмахадандоʼ K ;
+InfPrf+Sg+Pros+PxPl3:%>ˮмавнандоʼ K ;
+InfPrf+Du+Nom+PxPl3:%>ˮмахаюдоʼ K ;
+InfPrf+Du+Acc+PxPl3:%>ˮмахаюдоʼ K ;
+InfPrf+Du+Gen+PxPl3:%>ˮмахаютоʼ K ;
+InfPrf+Pl+Nom+PxPl3:%>ˮмидоʼ K ;
+InfPrf+Pl+Acc+PxPl3:%>ˮмидоʼ K ;
+InfPrf+Pl+Gen+PxPl3:%>ˮмитоʼ K ;
+InfPrf+Pl+Dat+PxPl3:%>ˮмахатоʼ K ;
+InfPrf+Pl+Loc+PxPl3:%>ˮмахаˮнатоʼ K ;
+InfPrf+Pl+Abl+PxPl3:%>ˮмахататоʼ K ;
!REMOVE+InfPrf+Pl+Abl+PxPl3:%>ˮмахаттоʼ K ;
+InfPrf+Pl+Pros+PxPl3:%>ˮмиˮмнатоʼ K ;!
+InfPrf+Pred+Abs:%>ˮмад K ;
+InfPrf+Pred+Nom+PxSg1:%>ˮмадав K ;
+InfPrf+Pred+Nom+PxSg1:%>ˮмадув K ;
+InfPrf+Pred+Nom+PxSg1+Use/SpellNoSugg:%>ˮмадами K ;
+InfPrf+Pred+Nom+PxSg1+Use/SpellNoSugg:%>ˮмадми K ;!
+InfPrf+Pred+Acc+PxSg1:%>ˮмадав K ;
+InfPrf+Pred+Acc+PxSg1:%>ˮмадув K ;
+InfPrf+Pred+Acc+PxSg1+Use/SpellNoSugg:%>ˮмадами K ;
+InfPrf+Pred+Acc+PxSg1+Use/SpellNoSugg:%>ˮмадми K ;!
+InfPrf+Pred+Gen+PxSg1:%>ˮмадан K ;
+InfPrf+Pred+Gen+PxSg1+Use/SpellNoSugg:%>ˮмадани K ;
+InfPrf+Pred+Gen+PxSg1+Use/SpellNoSugg:%>ˮмадни K ;!
+InfPrf+Pred+Nom+PxSg2:%>ˮмадар K ;
+InfPrf+Pred+Acc+PxSg2:%>ˮмадамд K ;
+InfPrf+Pred+Gen+PxSg2:%>ˮмаданд K ;
+InfPrf+Pred+Nom+PxSg3:%>ˮмадада K ;
+InfPrf+Pred+Nom+PxSg3:%>ˮмадда K ;!
+InfPrf+Pred+Acc+PxSg3:%>ˮмадамда K ;
+InfPrf+Pred+Gen+PxSg3:%>ˮмаданда K ;
+InfPrf+Pred+Nom+PxDu1:%>ˮмадамиʼ K ;
+InfPrf+Pred+Nom+PxDu1:%>ˮмадмиʼ K ;!
+InfPrf+Pred+Acc+PxDu1:%>ˮмадамиʼ K ;
+InfPrf+Pred+Acc+PxDu1:%>ˮмадмиʼ K ;!
+InfPrf+Pred+Gen+PxDu1:%>ˮмаданиʼ K ;
+InfPrf+Pred+Gen+PxDu1:%>ˮмадниʼ K ;!
+InfPrf+Pred+Nom+PxDu2:%>ˮмадариʼ K ;
+InfPrf+Pred+Nom+PxDu2:%>ˮмадриʼ K ;!
+InfPrf+Pred+Acc+PxDu2:%>ˮмадамдиʼ K ;
+InfPrf+Pred+Gen+PxDu2:%>ˮмадандиʼ K ;
+InfPrf+Pred+Nom+PxDu3:%>ˮмададиʼ K ;
+InfPrf+Pred+Nom+PxDu3:%>ˮмаддиʼ K ;!
+InfPrf+Pred+Acc+PxDu3:%>ˮмадамдиʼ K ;
+InfPrf+Pred+Gen+PxDu3:%>ˮмадандиʼ K ;
+InfPrf+Pred+Nom+PxPl1:%>ˮмадаваˮ K ;
+InfPrf+Pred+Nom+PxPl1:%>ˮмадваˮ K ;!
+InfPrf+Pred+Acc+PxPl1:%>ˮмадаваˮ K ;
+InfPrf+Pred+Acc+PxPl1:%>ˮмадваˮ K ;!
+InfPrf+Pred+Gen+PxPl1:%>ˮмаданаˮ K ;
+InfPrf+Pred+Gen+PxPl1:%>ˮмаднаˮ K ;!
+InfPrf+Pred+Nom+PxPl2:%>ˮмадараˮ K ;
+InfPrf+Pred+Nom+PxPl2:%>ˮмадраˮ K ;!
+InfPrf+Pred+Acc+PxPl2:%>ˮмадамдаˮ K ;
+InfPrf+Pred+Gen+PxPl2:%>ˮмадандаˮ K ;
+InfPrf+Pred+Nom+PxPl3:%>ˮмададоʼ K ;
+InfPrf+Pred+Nom+PxPl3:%>ˮмаддоʼ K ;!
+InfPrf+Pred+Acc+PxPl3:%>ˮмадамдоʼ K ;
+InfPrf+Pred+Gen+PxPl3:%>ˮмадандоʼ K ;
+InfPrf+Der/Cop+Aor+ScSg1:%>ˮмадмʼ K ;
+InfPrf+Der/Cop+Aor+ScSg2:%>ˮман K ;
+InfPrf+Der/Cop+Aor+ScSg3:%>ˮма K ;
+InfPrf+Der/Cop+Aor+ScDu1:%>ˮманиʼ K ;
+InfPrf+Der/Cop+Aor+ScDu2:%>ˮмадиʼ K ;
+InfPrf+Der/Cop+Aor+ScDu3:%>ˮмахаʼ K ;
+InfPrf+Der/Cop+Aor+ScPl1:%>ˮмаваˮ K ;
+InfPrf+Der/Cop+Aor+ScPl2:%>ˮмадаˮ K ;
+InfPrf+Der/Cop+Aor+ScPl3:%>ˮмаˮ K ;
+InfPrf+Der/Cop+Prt1+ScSg1:%>ˮмадамзь K ;
+InfPrf+Der/Cop+Prt1+ScSg2:%>ˮманась K ;
+InfPrf+Der/Cop+Prt1+ScSg3:%>ˮмась K ;
+InfPrf+Der/Cop+Prt1+ScDu1:%>ˮманинзь K ;
+InfPrf+Der/Cop+Prt1+ScDu2:%>ˮмадинзь K ;
+InfPrf+Der/Cop+Prt1+ScDu3:%>ˮмаханзь K ;
+InfPrf+Der/Cop+Prt1+ScPl1:%>ˮмаваць K ;
+InfPrf+Der/Cop+Prt1+ScPl2:%>ˮмадаць K ;
+InfPrf+Der/Cop+Prt1+ScPl3:%>ˮмаць K ;
+InfPrf+PxSg1+Der/Cop+Aor+ScSg3:%>ˮмав K ;
+InfPrf+PxSg2+Der/Cop+Aor+ScSg3:%>ˮмар K ;
+InfPrf+PxSg3+Der/Cop+Aor+ScSg3:%>ˮмада K ;
+InfPrf+PxDu1+Der/Cop+Aor+ScSg3:%>ˮмамиʼ K ;
+InfPrf+PxDu2+Der/Cop+Aor+ScSg3:%>ˮмариʼ K ;
+InfPrf+PxDu3+Der/Cop+Aor+ScSg3:%>ˮмадиʼ K ;
+InfPrf+PxPl1+Der/Cop+Aor+ScSg3:%>ˮмаваˮ K ;
+InfPrf+PxPl2+Der/Cop+Aor+ScSg3:%>ˮмараˮ K ;
+InfPrf+PxPl3+Der/Cop+Aor+ScSg3:%>ˮмадоʼ K ;
+InfPrf+PxSg1+Der/Cop+Prt1+ScSg3:%>ˮмавась K ;
+InfPrf+PxSg2+Der/Cop+Prt1+ScSg3:%>ˮмарась K ;
+InfPrf+PxSg3+Der/Cop+Prt1+ScSg3:%>ˮмадась K ;
+InfPrf+PxDu1+Der/Cop+Prt1+ScSg3:%>ˮмаминзь K ;
+InfPrf+PxDu2+Der/Cop+Prt1+ScSg3:%>ˮмаринзь K ;
+InfPrf+PxDu3+Der/Cop+Prt1+ScSg3:%>ˮмадинзь K ;
+InfPrf+PxPl1+Der/Cop+Prt1+ScSg3:%>ˮмаваць K ;
+InfPrf+PxPl2+Der/Cop+Prt1+ScSg3:%>ˮмараць K ;
+InfPrf+PxPl3+Der/Cop+Prt1+ScSg3:%>ˮмадонзь K ;
+InfPrf+PxSg1+Der/Cop+Aor+ScDu3:%>ˮмахаюн K ;
+InfPrf+PxSg2+Der/Cop+Aor+ScDu3:%>ˮмахаюд K ;
+InfPrf+PxSg3+Der/Cop+Aor+ScDu3:%>ˮмахаюда K ;
+InfPrf+PxDu1+Der/Cop+Aor+ScDu3:%>ˮмахаюниʼ K ;
+InfPrf+PxDu2+Der/Cop+Aor+ScDu3:%>ˮмахаюдиʼ K ;
+InfPrf+PxDu3+Der/Cop+Aor+ScDu3:%>ˮмахаюдиʼ K ;
+InfPrf+PxPl1+Der/Cop+Aor+ScDu3:%>ˮмахаюнаˮ K ;
+InfPrf+PxPl2+Der/Cop+Aor+ScDu3:%>ˮмахаюдаˮ K ;
+InfPrf+PxPl3+Der/Cop+Aor+ScDu3:%>ˮмахаюдоʼ K ;
+InfPrf+PxSg1+Der/Cop+Prt1+ScDu3:%>ˮмахаюнась K ;
+InfPrf+PxSg2+Der/Cop+Prt1+ScDu3:%>ˮмахаюдась K ;
+InfPrf+PxSg3+Der/Cop+Prt1+ScDu3:%>ˮмахаюдась K ;
+InfPrf+PxDu1+Der/Cop+Prt1+ScDu3:%>ˮмахаюнинзь K ;
+InfPrf+PxDu2+Der/Cop+Prt1+ScDu3:%>ˮмахаюдинзь K ;
+InfPrf+PxDu3+Der/Cop+Prt1+ScDu3:%>ˮмахаюдинзь K ;
+InfPrf+PxPl1+Der/Cop+Prt1+ScDu3:%>ˮмахаюнаць K ;
+InfPrf+PxPl2+Der/Cop+Prt1+ScDu3:%>ˮмахаюдаць K ;
+InfPrf+PxPl3+Der/Cop+Prt1+ScDu3:%>ˮмахаюдонзь K ;
+InfPrf+PxSg1+Der/Cop+Aor+ScPl3:%>ˮмин K ;
+InfPrf+PxSg2+Der/Cop+Aor+ScPl3:%>ˮмид K ;
+InfPrf+PxSg3+Der/Cop+Aor+ScPl3:%>ˮмида K ;
+InfPrf+PxDu1+Der/Cop+Aor+ScPl3:%>ˮминиʼ K ;
+InfPrf+PxDu2+Der/Cop+Aor+ScPl3:%>ˮмидиʼ K ;
+InfPrf+PxDu3+Der/Cop+Aor+ScPl3:%>ˮмидиʼ K ;
+InfPrf+PxPl1+Der/Cop+Aor+ScPl3:%>ˮминаˮ K ;
+InfPrf+PxPl2+Der/Cop+Aor+ScPl3:%>ˮмидаˮ K ;
+InfPrf+PxPl3+Der/Cop+Aor+ScPl3:%>ˮмидоʼ K ;
+InfPrf+PxSg1+Der/Cop+Prt1+ScPl3:%>ˮминась K ;
+InfPrf+PxSg2+Der/Cop+Prt1+ScPl3:%>ˮмидась K ;
+InfPrf+PxSg3+Der/Cop+Prt1+ScPl3:%>ˮмидась K ;
+InfPrf+PxDu1+Der/Cop+Prt1+ScPl3:%>ˮмининзь K ;
+InfPrf+PxDu2+Der/Cop+Prt1+ScPl3:%>ˮмидинзь K ;
+InfPrf+PxDu3+Der/Cop+Prt1+ScPl3:%>ˮмидинзь K ;
+InfPrf+PxPl1+Der/Cop+Prt1+ScPl3:%>ˮминаць K ;
+InfPrf+PxPl2+Der/Cop+Prt1+ScPl3:%>ˮмидаць K ;
+InfPrf+PxPl3+Der/Cop+Prt1+ScPl3:%>ˮмидонзь K ;
+InfPrf+Tra:%>ˮмаңэ K ;
+InfPrf+Car:%>ˮмасиˮ K ;
+InfPrf+Equ:%>ˮмадремʼ K ;!
+InfPrf+Equ+Lat:%>ˮмадревʼ K ;!
!
+PrcPrf+Sg+Nom+Abs:%>вы K ;
+PrcPrf+Sg+Acc+Abs:%>вымʼ K ;
+PrcPrf+Sg+Gen+Abs:%>выʼ K ;
+PrcPrf+Sg+Dat+Abs:%>вэнʼ K ;
+PrcPrf+Sg+Loc+Abs:%>вэхэна K ;
+PrcPrf+Sg+Abl+Abs:%>вэхэд K ;
+PrcPrf+Sg+Pros+Abs:%>вэвна K ;
+PrcPrf+Du+Nom+Abs:%>вэхэʼ K ;
+PrcPrf+Du+Acc+Abs:%>вэхэʼ K ;
+PrcPrf+Du+Gen+Abs:%>вэхэʼ K ;
+PrcPrf+Pl+Nom+Abs:%>выˮ K ;
+PrcPrf+Pl+Acc+Abs:%>вы K ;
+PrcPrf+Pl+Gen+Abs:%>выˮ K ;
+PrcPrf+Pl+Dat+Abs:%>вэхэˮ K ;
+PrcPrf+Pl+Loc+Abs:%>вэхэˮна K ;
+PrcPrf+Pl+Abl+Abs:%>вэхэт K ;
+PrcPrf+Pl+Pros+Abs:%>выˮмана K ;
+PrcPrf+Sg+Nom+PxSg1:%>вэв K ;
+PrcPrf+Sg+Nom+PxSg1+Use/SpellNoSugg:%>вэми K ;
+PrcPrf+Sg+Acc+PxSg1:%>вэв K ;
+PrcPrf+Sg+Acc+PxSg1+Use/SpellNoSugg:%>вэми K ;
+PrcPrf+Sg+Gen+PxSg1:%>вэн K ;
+PrcPrf+Sg+Gen+PxSg1+Use/SpellNoSugg:%>вэни K ;
+PrcPrf+Sg+Dat+PxSg1:%>вэхэн K ;
+PrcPrf+Sg+Dat+PxSg1+Use/SpellNoSugg:%>вэхэни K ;
+PrcPrf+Sg+Loc+PxSg1:%>вэхэнан K ;
+PrcPrf+Sg+Loc+PxSg1+Use/SpellNoSugg:%>вэхэнани K ;
+PrcPrf+Sg+Abl+PxSg1:%>вэхэдан K ;
+PrcPrf+Sg+Abl+PxSg1+Use/SpellNoSugg:%>вэхэдани K ;
!REMOVE+PrcPrf+Sg+Abl+PxSg1+Use/SpellNoSugg:%>вэхэдни K ;
+PrcPrf+Sg+Pros+PxSg1:%>вэвнан K ;
+PrcPrf+Sg+Pros+PxSg1+Use/SpellNoSugg:%>вэвнани K ;
+PrcPrf+Du+Nom+PxSg1:%>вэхэюн K ;
+PrcPrf+Du+Nom+PxSg1+Use/SpellNoSugg:%>вэхэюни K ;
+PrcPrf+Du+Acc+PxSg1:%>вэхэюн K ;
+PrcPrf+Du+Acc+PxSg1+Use/SpellNoSugg:%>вэхэюни K ;
+PrcPrf+Du+Gen+PxSg1:%>вэхэюн K ;
+PrcPrf+Du+Gen+PxSg1+Use/SpellNoSugg:%>вэхэюни K ;
+PrcPrf+Pl+Nom+PxSg1:%>вын K ;
+PrcPrf+Pl+Nom+PxSg1+Use/SpellNoSugg:%>выни K ;
+PrcPrf+Pl+Acc+PxSg1:%>вын K ;
+PrcPrf+Pl+Acc+PxSg1+Use/SpellNoSugg:%>выни K ;
+PrcPrf+Pl+Gen+PxSg1:%>выˮн K ;
+PrcPrf+Pl+Gen+PxSg1+Use/SpellNoSugg:%>выˮни K ;
+PrcPrf+Pl+Dat+PxSg1:%>вэхэˮн K ;
+PrcPrf+Pl+Dat+PxSg1+Use/SpellNoSugg:%>вэхэˮни K ;
+PrcPrf+Pl+Loc+PxSg1:%>вэхэˮнан K ;
+PrcPrf+Pl+Loc+PxSg1+Use/SpellNoSugg:%>вэхэˮнани K ;
+PrcPrf+Pl+Abl+PxSg1:%>вэхэтан K ;
+PrcPrf+Pl+Abl+PxSg1+Use/SpellNoSugg:%>вэхэтани K ;
!REMOVE+PrcPrf+Pl+Abl+PxSg1+Use/SpellNoSugg:%>вэхэтни K ;
+PrcPrf+Pl+Pros+PxSg1:%>выˮманан K ;
+PrcPrf+Pl+Pros+PxSg1+Use/SpellNoSugg:%>выˮманани K ;
+PrcPrf+Sg+Nom+PxSg2:%>вэр K ;
+PrcPrf+Sg+Acc+PxSg2:%>вэмд K ;
+PrcPrf+Sg+Gen+PxSg2:%>вэнд K ;
+PrcPrf+Sg+Dat+PxSg2:%>вэхэнд K ;
+PrcPrf+Sg+Loc+PxSg2:%>вэхэнанд K ;
+PrcPrf+Sg+Abl+PxSg2:%>вэхэданд K ;
+PrcPrf+Sg+Pros+PxSg2:%>вэвнанд K ;
+PrcPrf+Du+Nom+PxSg2:%>вэхэюд K ;
+PrcPrf+Du+Acc+PxSg2:%>вэхэюд K ;
+PrcPrf+Du+Gen+PxSg2:%>вэхэют K ;
+PrcPrf+Pl+Nom+PxSg2:%>выд K ;
+PrcPrf+Pl+Acc+PxSg2:%>выд K ;
+PrcPrf+Pl+Gen+PxSg2:%>выт K ;
+PrcPrf+Pl+Dat+PxSg2:%>вэхэт K ;
+PrcPrf+Pl+Loc+PxSg2:%>вэхэˮнат K ;
+PrcPrf+Pl+Abl+PxSg2:%>вэхэтат K ;
+PrcPrf+Pl+Pros+PxSg2:%>выˮманат K ;
+PrcPrf+Sg+Nom+PxSg3:%>вэда K ;
+PrcPrf+Sg+Acc+PxSg3:%>вэмда K ;
+PrcPrf+Sg+Gen+PxSg3:%>вэнда K ;
+PrcPrf+Sg+Dat+PxSg3:%>вэхэнда K ;
+PrcPrf+Sg+Loc+PxSg3:%>вэхэнанда K ;
+PrcPrf+Sg+Abl+PxSg3:%>вэхэданда K ;
+PrcPrf+Sg+Pros+PxSg3:%>вэвнанда K ;
+PrcPrf+Du+Nom+PxSg3:%>вэхэюда K ;
+PrcPrf+Du+Acc+PxSg3:%>вэхэюда K ;
+PrcPrf+Du+Gen+PxSg3:%>вэхэюта K ;
+PrcPrf+Pl+Nom+PxSg3:%>выда K ;
+PrcPrf+Pl+Acc+PxSg3:%>выда K ;
+PrcPrf+Pl+Gen+PxSg3:%>выта K ;
+PrcPrf+Pl+Dat+PxSg3:%>вэхэта K ;
+PrcPrf+Pl+Loc+PxSg3:%>вэхэˮната K ;
+PrcPrf+Pl+Abl+PxSg3:%>вэхэтата K ;
!REMOVE+PrcPrf+Pl+Abl+PxSg3:%>вэхэтта K ;
+PrcPrf+Pl+Pros+PxSg3:%>выˮманата K ;
+PrcPrf+Sg+Nom+PxDu1:%>вэмиʼ K ;
+PrcPrf+Sg+Acc+PxDu1:%>вэмиʼ K ;
+PrcPrf+Sg+Gen+PxDu1:%>вэниʼ K ;
+PrcPrf+Sg+Dat+PxDu1:%>вэхэниʼ K ;
+PrcPrf+Sg+Loc+PxDu1:%>вэхэнаниʼ K ;
+PrcPrf+Sg+Abl+PxDu1:%>вэхэданиʼ K ;
!REMOVE+PrcPrf+Sg+Abl+PxDu1:%>вэхэдниʼ K ;
+PrcPrf+Sg+Pros+PxDu1:%>вэвнаниʼ K ;
+PrcPrf+Du+Nom+PxDu1:%>вэхэюниʼ K ;
+PrcPrf+Du+Acc+PxDu1:%>вэхэюниʼ K ;
+PrcPrf+Du+Gen+PxDu1:%>вэхэюниʼ K ;
+PrcPrf+Pl+Nom+PxDu1:%>выниʼ K ;
+PrcPrf+Pl+Acc+PxDu1:%>выниʼ K ;
+PrcPrf+Pl+Gen+PxDu1:%>выˮниʼ K ;
+PrcPrf+Pl+Dat+PxDu1:%>вэхэˮниʼ K ;
+PrcPrf+Pl+Loc+PxDu1:%>вэхэˮнаниʼ K ;
+PrcPrf+Pl+Abl+PxDu1:%>вэхэтаниʼ K ;
!REMOVE+PrcPrf+Pl+Abl+PxDu1:%>вэхэтниʼ K ;
+PrcPrf+Pl+Pros+PxDu1:%>выˮмананиʼ K ;
+PrcPrf+Sg+Nom+PxDu2:%>вэриʼ K ;
+PrcPrf+Sg+Acc+PxDu2:%>вэмдиʼ K ;
+PrcPrf+Sg+Gen+PxDu2:%>вэндиʼ K ;
+PrcPrf+Sg+Dat+PxDu2:%>вэхэндиʼ K ;
+PrcPrf+Sg+Loc+PxDu2:%>вэхэнандиʼ K ;
+PrcPrf+Sg+Abl+PxDu2:%>вэхэдандиʼ K ;
+PrcPrf+Sg+Pros+PxDu2:%>вэвнандиʼ K ;
+PrcPrf+Du+Nom+PxDu2:%>вэхэюдиʼ K ;
+PrcPrf+Du+Acc+PxDu2:%>вэхэюдиʼ K ;
+PrcPrf+Du+Gen+PxDu2:%>вэхэютиʼ K ;
+PrcPrf+Pl+Nom+PxDu2:%>выдиʼ K ;
+PrcPrf+Pl+Acc+PxDu2:%>выдиʼ K ;
+PrcPrf+Pl+Gen+PxDu2:%>вытиʼ K ;
+PrcPrf+Pl+Dat+PxDu2:%>вэхэтиʼ K ;
+PrcPrf+Pl+Loc+PxDu2:%>вэхэˮнатиʼ K ;
+PrcPrf+Pl+Abl+PxDu2:%>вэхэтатиʼ K ;
!REMOVE+PrcPrf+Pl+Abl+PxDu2:%>вэхэттиʼ K ;
+PrcPrf+Pl+Pros+PxDu2:%>выˮманатиʼ K ;
+PrcPrf+Sg+Nom+PxDu3:%>вэдиʼ K ;
+PrcPrf+Sg+Acc+PxDu3:%>вэмдиʼ K ;
+PrcPrf+Sg+Gen+PxDu3:%>вэндиʼ K ;
+PrcPrf+Sg+Dat+PxDu3:%>вэхэндиʼ K ;
+PrcPrf+Sg+Loc+PxDu3:%>вэхэнандиʼ K ;
+PrcPrf+Sg+Abl+PxDu3:%>вэхэдандиʼ K ;
+PrcPrf+Sg+Pros+PxDu3:%>вэвнандиʼ K ;
+PrcPrf+Du+Nom+PxDu3:%>вэхэюдиʼ K ;
+PrcPrf+Du+Acc+PxDu3:%>вэхэюдиʼ K ;
+PrcPrf+Du+Gen+PxDu3:%>вэхэютиʼ K ;
+PrcPrf+Pl+Nom+PxDu3:%>выдиʼ K ;
+PrcPrf+Pl+Acc+PxDu3:%>выдиʼ K ;
+PrcPrf+Pl+Gen+PxDu3:%>вытиʼ K ;
+PrcPrf+Pl+Dat+PxDu3:%>вэхэтиʼ K ;
+PrcPrf+Pl+Loc+PxDu3:%>вэхэˮнатиʼ K ;
+PrcPrf+Pl+Abl+PxDu3:%>вэхэтатиʼ K ;
!REMOVE+PrcPrf+Pl+Abl+PxDu3:%>вэхэттиʼ K ;
+PrcPrf+Pl+Pros+PxDu3:%>выˮманатиʼ K ;
+PrcPrf+Sg+Nom+PxPl1:%>вэваˮ K ;
+PrcPrf+Sg+Acc+PxPl1:%>вэваˮ K ;
+PrcPrf+Sg+Gen+PxPl1:%>вэнаˮ K ;
+PrcPrf+Sg+Dat+PxPl1:%>вэхэнаˮ K ;
+PrcPrf+Sg+Loc+PxPl1:%>вэхэнанаˮ K ;
+PrcPrf+Sg+Abl+PxPl1:%>вэхэданаˮ K ;
!REMOVE+PrcPrf+Sg+Abl+PxPl1:%>вэхэднаˮ K ;
+PrcPrf+Sg+Pros+PxPl1:%>вэвнанаˮ K ;
+PrcPrf+Du+Nom+PxPl1:%>вэхэюнаˮ K ;
+PrcPrf+Du+Acc+PxPl1:%>вэхэюнаˮ K ;
+PrcPrf+Du+Gen+PxPl1:%>вэхэюнаˮ K ;
+PrcPrf+Pl+Nom+PxPl1:%>вынаˮ K ;
+PrcPrf+Pl+Acc+PxPl1:%>вынаˮ K ;
+PrcPrf+Pl+Gen+PxPl1:%>выˮнаˮ K ;
+PrcPrf+Pl+Dat+PxPl1:%>вэхэˮнаˮ K ;
+PrcPrf+Pl+Loc+PxPl1:%>вэхэˮнанаˮ K ;
+PrcPrf+Pl+Abl+PxPl1:%>вэхэтанаˮ K ;
!REMOVE+PrcPrf+Pl+Abl+PxPl1:%>вэхэтнаˮ K ;
+PrcPrf+Pl+Pros+PxPl1:%>выˮмананаˮ K ;
+PrcPrf+Sg+Nom+PxPl2:%>вэраˮ K ;
+PrcPrf+Sg+Acc+PxPl2:%>вэмдаˮ K ;
+PrcPrf+Sg+Gen+PxPl2:%>вэндаˮ K ;
+PrcPrf+Sg+Dat+PxPl2:%>вэхэндаˮ K ;
+PrcPrf+Sg+Loc+PxPl2:%>вэхэнандаˮ K ;
+PrcPrf+Sg+Abl+PxPl2:%>вэхэдандаˮ K ;
+PrcPrf+Sg+Pros+PxPl2:%>вэвнандаˮ K ;
+PrcPrf+Du+Nom+PxPl2:%>вэхэюдаˮ K ;
+PrcPrf+Du+Acc+PxPl2:%>вэхэюдаˮ K ;
+PrcPrf+Du+Gen+PxPl2:%>вэхэютаˮ K ;
+PrcPrf+Pl+Nom+PxPl2:%>выдаˮ K ;
+PrcPrf+Pl+Acc+PxPl2:%>выдаˮ K ;
+PrcPrf+Pl+Gen+PxPl2:%>вытаˮ K ;
+PrcPrf+Pl+Dat+PxPl2:%>вэхэтаˮ K ;
+PrcPrf+Pl+Loc+PxPl2:%>вэхэˮнатаˮ K ;
+PrcPrf+Pl+Abl+PxPl2:%>вэхэтатаˮ K ;
!REMOVE+PrcPrf+Pl+Abl+PxPl2:%>вэхэттаˮ K ;
+PrcPrf+Pl+Pros+PxPl2:%>выˮманатаˮ K ;
+PrcPrf+Sg+Nom+PxPl3:%>вэдоʼ K ;
+PrcPrf+Sg+Acc+PxPl3:%>вэмдоʼ K ;
+PrcPrf+Sg+Gen+PxPl3:%>вэндоʼ K ;
+PrcPrf+Sg+Dat+PxPl3:%>вэхэндоʼ K ;
+PrcPrf+Sg+Loc+PxPl3:%>вэхэнандоʼ K ;
+PrcPrf+Sg+Abl+PxPl3:%>вэхэдандоʼ K ;
+PrcPrf+Sg+Pros+PxPl3:%>вэвнандоʼ K ;
+PrcPrf+Du+Nom+PxPl3:%>вэхэюдоʼ K ;
+PrcPrf+Du+Acc+PxPl3:%>вэхэюдоʼ K ;
+PrcPrf+Du+Gen+PxPl3:%>вэхэютоʼ K ;
+PrcPrf+Pl+Nom+PxPl3:%>выдоʼ K ;
+PrcPrf+Pl+Acc+PxPl3:%>выдоʼ K ;
+PrcPrf+Pl+Gen+PxPl3:%>вытоʼ K ;
+PrcPrf+Pl+Dat+PxPl3:%>вэхэтоʼ K ;
+PrcPrf+Pl+Loc+PxPl3:%>вэхэˮнатоʼ K ;
+PrcPrf+Pl+Abl+PxPl3:%>вэхэтатоʼ K ;
!REMOVE+PrcPrf+Pl+Abl+PxPl3:%>вэхэттоʼ K ;
+PrcPrf+Pl+Pros+PxPl3:%>выˮманатоʼ K ;
+PrcPrf+Pred+Abs:%>вэд K ;
+PrcPrf+Pred+Nom+PxSg1:%>вэдав K ;
+PrcPrf+Pred+Nom+PxSg1:%>вэдув K ;
+PrcPrf+Pred+Nom+PxSg1+Use/SpellNoSugg:%>вэдами K ;
+PrcPrf+Pred+Nom+PxSg1+Use/SpellNoSugg:%>вэдми K ;!
+PrcPrf+Pred+Acc+PxSg1:%>вэдав K ;
+PrcPrf+Pred+Acc+PxSg1:%>вэдув K ;
+PrcPrf+Pred+Acc+PxSg1+Use/SpellNoSugg:%>вэдами K ;
+PrcPrf+Pred+Acc+PxSg1+Use/SpellNoSugg:%>вэдми K ;!
+PrcPrf+Pred+Gen+PxSg1:%>вэдан K ;
+PrcPrf+Pred+Gen+PxSg1+Use/SpellNoSugg:%>вэдани K ;
+PrcPrf+Pred+Gen+PxSg1+Use/SpellNoSugg:%>вэдни K ;!
+PrcPrf+Pred+Nom+PxSg2:%>вэдар K ;
+PrcPrf+Pred+Acc+PxSg2:%>вэдамд K ;
+PrcPrf+Pred+Gen+PxSg2:%>вэданд K ;
+PrcPrf+Pred+Nom+PxSg3:%>вэдада K ;
+PrcPrf+Pred+Nom+PxSg3:%>вэдда K ;!
+PrcPrf+Pred+Acc+PxSg3:%>вэдамда K ;
+PrcPrf+Pred+Gen+PxSg3:%>вэданда K ;
+PrcPrf+Pred+Nom+PxDu1:%>вэдамиʼ K ;
+PrcPrf+Pred+Nom+PxDu1:%>вэдмиʼ K ;!
+PrcPrf+Pred+Acc+PxDu1:%>вэдамиʼ K ;
+PrcPrf+Pred+Acc+PxDu1:%>вэдмиʼ K ;!
+PrcPrf+Pred+Gen+PxDu1:%>вэданиʼ K ;
+PrcPrf+Pred+Gen+PxDu1:%>вэдниʼ K ;!
+PrcPrf+Pred+Nom+PxDu2:%>вэдариʼ K ;
+PrcPrf+Pred+Nom+PxDu2:%>вэдриʼ K ;!
+PrcPrf+Pred+Acc+PxDu2:%>вэдамдиʼ K ;
+PrcPrf+Pred+Gen+PxDu2:%>вэдандиʼ K ;
+PrcPrf+Pred+Nom+PxDu3:%>вэдадиʼ K ;
+PrcPrf+Pred+Nom+PxDu3:%>вэддиʼ K ;!
+PrcPrf+Pred+Acc+PxDu3:%>вэдамдиʼ K ;
+PrcPrf+Pred+Gen+PxDu3:%>вэдандиʼ K ;
+PrcPrf+Pred+Nom+PxPl1:%>вэдаваˮ K ;
+PrcPrf+Pred+Nom+PxPl1:%>вэдваˮ K ;!
+PrcPrf+Pred+Acc+PxPl1:%>вэдаваˮ K ;
+PrcPrf+Pred+Acc+PxPl1:%>вэдваˮ K ;!
+PrcPrf+Pred+Gen+PxPl1:%>вэданаˮ K ;
+PrcPrf+Pred+Gen+PxPl1:%>вэднаˮ K ;!
+PrcPrf+Pred+Nom+PxPl2:%>вэдараˮ K ;
+PrcPrf+Pred+Nom+PxPl2:%>вэдраˮ K ;!
+PrcPrf+Pred+Acc+PxPl2:%>вэдамдаˮ K ;
+PrcPrf+Pred+Gen+PxPl2:%>вэдандаˮ K ;
+PrcPrf+Pred+Nom+PxPl3:%>вэдадоʼ K ;
+PrcPrf+Pred+Nom+PxPl3:%>вэддоʼ K ;!
+PrcPrf+Pred+Acc+PxPl3:%>вэдамдоʼ K ;
+PrcPrf+Pred+Gen+PxPl3:%>вэдандоʼ K ;
+PrcPrf+Der/Cop+Aor+ScSg1:%>вэдмʼ K ;
+PrcPrf+Der/Cop+Aor+ScSg2:%>вэн K ;
+PrcPrf+Der/Cop+Aor+ScSg3:%>вы K ;
+PrcPrf+Der/Cop+Aor+ScDu1:%>вэниʼ K ;
+PrcPrf+Der/Cop+Aor+ScDu2:%>вэдиʼ K ;
+PrcPrf+Der/Cop+Aor+ScDu3:%>вэхэʼ K ;
+PrcPrf+Der/Cop+Aor+ScPl1:%>вэваˮ K ;
+PrcPrf+Der/Cop+Aor+ScPl2:%>вэдаˮ K ;
+PrcPrf+Der/Cop+Aor+ScPl3:%>выˮ K ;
+PrcPrf+Der/Cop+Prt1+ScSg1:%>вэдамзь K ;
+PrcPrf+Der/Cop+Prt1+ScSg2:%>вэнась K ;
+PrcPrf+Der/Cop+Prt1+ScSg3:%>высь K ;
+PrcPrf+Der/Cop+Prt1+ScSg3:%>вэсь K ;
+PrcPrf+Der/Cop+Prt1+ScDu1:%>вэнинзь K ;
+PrcPrf+Der/Cop+Prt1+ScDu2:%>вэдинзь K ;
+PrcPrf+Der/Cop+Prt1+ScDu3:%>вэхэнзь K ;
+PrcPrf+Der/Cop+Prt1+ScPl1:%>вэваць K ;
+PrcPrf+Der/Cop+Prt1+ScPl2:%>вэдаць K ;
+PrcPrf+Der/Cop+Prt1+ScPl3:%>выць K ;
+PrcPrf+Der/Cop+Prt1+ScPl3:%>вэць K ;
+PrcPrf+PxSg1+Der/Cop+Aor+ScSg3:%>вэв K ;
+PrcPrf+PxSg2+Der/Cop+Aor+ScSg3:%>вэр K ;
+PrcPrf+PxSg3+Der/Cop+Aor+ScSg3:%>вэда K ;
+PrcPrf+PxDu1+Der/Cop+Aor+ScSg3:%>вэмиʼ K ;
+PrcPrf+PxDu2+Der/Cop+Aor+ScSg3:%>вэриʼ K ;
+PrcPrf+PxDu3+Der/Cop+Aor+ScSg3:%>вэдиʼ K ;
+PrcPrf+PxPl1+Der/Cop+Aor+ScSg3:%>вэваˮ K ;
+PrcPrf+PxPl2+Der/Cop+Aor+ScSg3:%>вэраˮ K ;
+PrcPrf+PxPl3+Der/Cop+Aor+ScSg3:%>вэдоʼ K ;
+PrcPrf+PxSg1+Der/Cop+Prt1+ScSg3:%>вэвась K ;
+PrcPrf+PxSg2+Der/Cop+Prt1+ScSg3:%>вэрась K ;
+PrcPrf+PxSg3+Der/Cop+Prt1+ScSg3:%>вэдась K ;
+PrcPrf+PxDu1+Der/Cop+Prt1+ScSg3:%>вэминзь K ;
+PrcPrf+PxDu2+Der/Cop+Prt1+ScSg3:%>вэринзь K ;
+PrcPrf+PxDu3+Der/Cop+Prt1+ScSg3:%>вэдинзь K ;
+PrcPrf+PxPl1+Der/Cop+Prt1+ScSg3:%>вэваць K ;
+PrcPrf+PxPl2+Der/Cop+Prt1+ScSg3:%>вэраць K ;
+PrcPrf+PxPl3+Der/Cop+Prt1+ScSg3:%>вэдонзь K ;
+PrcPrf+PxSg1+Der/Cop+Aor+ScDu3:%>вэхэюн K ;
+PrcPrf+PxSg2+Der/Cop+Aor+ScDu3:%>вэхэюд K ;
+PrcPrf+PxSg3+Der/Cop+Aor+ScDu3:%>вэхэюда K ;
+PrcPrf+PxDu1+Der/Cop+Aor+ScDu3:%>вэхэюниʼ K ;
+PrcPrf+PxDu2+Der/Cop+Aor+ScDu3:%>вэхэюдиʼ K ;
+PrcPrf+PxDu3+Der/Cop+Aor+ScDu3:%>вэхэюдиʼ K ;
+PrcPrf+PxPl1+Der/Cop+Aor+ScDu3:%>вэхэюнаˮ K ;
+PrcPrf+PxPl2+Der/Cop+Aor+ScDu3:%>вэхэюдаˮ K ;
+PrcPrf+PxPl3+Der/Cop+Aor+ScDu3:%>вэхэюдоʼ K ;
+PrcPrf+PxSg1+Der/Cop+Prt1+ScDu3:%>вэхэюнась K ;
+PrcPrf+PxSg2+Der/Cop+Prt1+ScDu3:%>вэхэюдась K ;
+PrcPrf+PxSg3+Der/Cop+Prt1+ScDu3:%>вэхэюдась K ;
+PrcPrf+PxDu1+Der/Cop+Prt1+ScDu3:%>вэхэюнинзь K ;
+PrcPrf+PxDu2+Der/Cop+Prt1+ScDu3:%>вэхэюдинзь K ;
+PrcPrf+PxDu3+Der/Cop+Prt1+ScDu3:%>вэхэюдинзь K ;
+PrcPrf+PxPl1+Der/Cop+Prt1+ScDu3:%>вэхэюнаць K ;
+PrcPrf+PxPl2+Der/Cop+Prt1+ScDu3:%>вэхэюдаць K ;
+PrcPrf+PxPl3+Der/Cop+Prt1+ScDu3:%>вэхэюдонзь K ;
+PrcPrf+PxSg1+Der/Cop+Aor+ScPl3:%>вын K ;
+PrcPrf+PxSg2+Der/Cop+Aor+ScPl3:%>выд K ;
+PrcPrf+PxSg3+Der/Cop+Aor+ScPl3:%>выда K ;
+PrcPrf+PxDu1+Der/Cop+Aor+ScPl3:%>выниʼ K ;
+PrcPrf+PxDu2+Der/Cop+Aor+ScPl3:%>выдиʼ K ;
+PrcPrf+PxDu3+Der/Cop+Aor+ScPl3:%>выдиʼ K ;
+PrcPrf+PxPl1+Der/Cop+Aor+ScPl3:%>вынаˮ K ;
+PrcPrf+PxPl2+Der/Cop+Aor+ScPl3:%>выдаˮ K ;
+PrcPrf+PxPl3+Der/Cop+Aor+ScPl3:%>выдоʼ K ;
+PrcPrf+PxSg1+Der/Cop+Prt1+ScPl3:%>вынась K ;
+PrcPrf+PxSg2+Der/Cop+Prt1+ScPl3:%>выдась K ;
+PrcPrf+PxSg3+Der/Cop+Prt1+ScPl3:%>выдась K ;
+PrcPrf+PxDu1+Der/Cop+Prt1+ScPl3:%>вынинзь K ;
+PrcPrf+PxDu2+Der/Cop+Prt1+ScPl3:%>выдинзь K ;
+PrcPrf+PxDu3+Der/Cop+Prt1+ScPl3:%>выдинзь K ;
+PrcPrf+PxPl1+Der/Cop+Prt1+ScPl3:%>вынаць K ;
+PrcPrf+PxPl2+Der/Cop+Prt1+ScPl3:%>выдаць K ;
+PrcPrf+PxPl3+Der/Cop+Prt1+ScPl3:%>выдонзь K ;
+PrcPrf+Tra:%>вэңэ K ;
+PrcPrf+Car:%>вэсиˮ K ;
+PrcPrf+Equ:%>вэдремʼ K ;!
+PrcPrf+Equ+Lat:%>вэдревʼ K ;!
!

!
+GerFin:%>ванзь K ;
!


LEXICON V-NEW_MUTUAL-MINUS-V
+InfImprf+Sg+Acc+Abs:%>вамʼ K ;
+InfImprf+Sg+Gen+Abs:%>ваʼ K ;
+InfImprf+Sg+Dat+Abs:%>ванʼ K ;
+InfImprf+Sg+Loc+Abs:%>вахана K ;
+InfImprf+Sg+Abl+Abs:%>вахад K ;
+InfImprf+Sg+Pros+Abs:%>вавна K ;
+InfImprf+Du+Nom+Abs:%>вахаʼ K ;
+InfImprf+Du+Acc+Abs:%>вахаʼ K ;
+InfImprf+Du+Gen+Abs:%>вахаʼ K ;
+InfImprf+Pl+Nom+Abs:%>ваˮ K ;
+InfImprf+Pl+Acc+Abs:%>би K ;
+InfImprf+Pl+Gen+Abs:%>биˮ K ;
+InfImprf+Pl+Dat+Abs:%>вахаˮ K ;
+InfImprf+Pl+Loc+Abs:%>вахаˮна K ;
+InfImprf+Pl+Abl+Abs:%>вахат K ;
+InfImprf+Pl+Pros+Abs:%>биˮмна K ; !
+InfImprf+Sg+Nom+PxSg1:%>вав K ;
+InfImprf+Sg+Nom+PxSg1+Use/SpellNoSugg:%>вами K ;
+InfImprf+Sg+Acc+PxSg1:%>вав K ;
+InfImprf+Sg+Acc+PxSg1+Use/SpellNoSugg:%>вами K ;
+InfImprf+Sg+Gen+PxSg1:%>ван K ;
+InfImprf+Sg+Gen+PxSg1+Use/SpellNoSugg:%>вани K ;
+InfImprf+Sg+Dat+PxSg1:%>вахан K ;
+InfImprf+Sg+Dat+PxSg1+Use/SpellNoSugg:%>вахани K ;
+InfImprf+Sg+Loc+PxSg1:%>ваханан K ;
+InfImprf+Sg+Loc+PxSg1+Use/SpellNoSugg:%>ваханани K ;
+InfImprf+Sg+Abl+PxSg1:%>вахадан K ;
+InfImprf+Sg+Abl+PxSg1+Use/SpellNoSugg:%>вахадани K ;
!REMOVE+InfImprf+Sg+Abl+PxSg1+Use/SpellNoSugg:%>вахадни K ;
+InfImprf+Sg+Pros+PxSg1:%>вавнан K ;
+InfImprf+Sg+Pros+PxSg1+Use/SpellNoSugg:%>вавнани K ;
+InfImprf+Du+Nom+PxSg1:%>вахаюн K ;
+InfImprf+Du+Nom+PxSg1+Use/SpellNoSugg:%>вахаюни K ;
+InfImprf+Du+Acc+PxSg1:%>вахаюн K ;
+InfImprf+Du+Acc+PxSg1+Use/SpellNoSugg:%>вахаюни K ;
+InfImprf+Du+Gen+PxSg1:%>вахаюн K ;
+InfImprf+Du+Gen+PxSg1+Use/SpellNoSugg:%>вахаюни K ;
+InfImprf+Pl+Nom+PxSg1:%>бин K ;
+InfImprf+Pl+Nom+PxSg1+Use/SpellNoSugg:%>бини K ;
+InfImprf+Pl+Acc+PxSg1:%>бин K ;
+InfImprf+Pl+Acc+PxSg1+Use/SpellNoSugg:%>бини K ;
+InfImprf+Pl+Gen+PxSg1:%>биˮн K ;
+InfImprf+Pl+Gen+PxSg1+Use/SpellNoSugg:%>биˮни K ;
+InfImprf+Pl+Dat+PxSg1:%>вахаˮн K ;
+InfImprf+Pl+Dat+PxSg1+Use/SpellNoSugg:%>вахаˮни K ;
+InfImprf+Pl+Loc+PxSg1:%>вахаˮнан K ;
+InfImprf+Pl+Loc+PxSg1+Use/SpellNoSugg:%>вахаˮнани K ;
+InfImprf+Pl+Abl+PxSg1:%>вахатан K ;
+InfImprf+Pl+Abl+PxSg1+Use/SpellNoSugg:%>вахатани K ;
!REMOVE+InfImprf+Pl+Abl+PxSg1+Use/SpellNoSugg:%>вахатни K ;
+InfImprf+Pl+Pros+PxSg1:%>биˮмнан K ;!
+InfImprf+Pl+Pros+PxSg1+Use/SpellNoSugg:%>биˮмнани K ;!
+InfImprf+Sg+Nom+PxSg2:%>вар K ;
+InfImprf+Sg+Acc+PxSg2:%>вамд K ;
+InfImprf+Sg+Gen+PxSg2:%>ванд K ;
+InfImprf+Sg+Dat+PxSg2:%>ваханд K ;
+InfImprf+Sg+Loc+PxSg2:%>вахананд K ;
+InfImprf+Sg+Abl+PxSg2:%>вахаданд K ;
+InfImprf+Sg+Pros+PxSg2:%>вавнанд K ;
+InfImprf+Du+Nom+PxSg2:%>вахаюд K ;
+InfImprf+Du+Acc+PxSg2:%>вахаюд K ;
+InfImprf+Du+Gen+PxSg2:%>вахают K ;
+InfImprf+Pl+Nom+PxSg2:%>бид K ;
+InfImprf+Pl+Acc+PxSg2:%>бид K ;
+InfImprf+Pl+Gen+PxSg2:%>бит K ;
+InfImprf+Pl+Dat+PxSg2:%>вахат K ;
+InfImprf+Pl+Loc+PxSg2:%>вахаˮнат K ;
+InfImprf+Pl+Abl+PxSg2:%>вахатат K ;
+InfImprf+Pl+Pros+PxSg2:%>биˮмнат K ;!
+InfImprf+Sg+Nom+PxSg3:%>вада K ;
+InfImprf+Sg+Acc+PxSg3:%>вамда K ;
+InfImprf+Sg+Gen+PxSg3:%>ванда K ;
+InfImprf+Sg+Dat+PxSg3:%>ваханда K ;
+InfImprf+Sg+Loc+PxSg3:%>вахананда K ;
+InfImprf+Sg+Abl+PxSg3:%>вахаданда K ;
+InfImprf+Sg+Pros+PxSg3:%>вавнанда K ;
+InfImprf+Du+Nom+PxSg3:%>вахаюда K ;
+InfImprf+Du+Acc+PxSg3:%>вахаюда K ;
+InfImprf+Du+Gen+PxSg3:%>вахаюта K ;
+InfImprf+Pl+Nom+PxSg3:%>бида K ;
+InfImprf+Pl+Acc+PxSg3:%>бида K ;
+InfImprf+Pl+Gen+PxSg3:%>бита K ;
+InfImprf+Pl+Dat+PxSg3:%>вахата K ;
+InfImprf+Pl+Loc+PxSg3:%>вахаˮната K ;
+InfImprf+Pl+Abl+PxSg3:%>вахатата K ;
!REMOVE+InfImprf+Pl+Abl+PxSg3:%>вахатта K ;
+InfImprf+Pl+Pros+PxSg3:%>биˮмната K ;!
+InfImprf+Sg+Nom+PxDu1:%>вамиʼ K ;
+InfImprf+Sg+Acc+PxDu1:%>вамиʼ K ;
+InfImprf+Sg+Gen+PxDu1:%>ваниʼ K ;
+InfImprf+Sg+Dat+PxDu1:%>ваханиʼ K ;
+InfImprf+Sg+Loc+PxDu1:%>вахананиʼ K ;
+InfImprf+Sg+Abl+PxDu1:%>вахаданиʼ K ;
!REMOVE+InfImprf+Sg+Abl+PxDu1:%>вахадниʼ K ;
+InfImprf+Sg+Pros+PxDu1:%>вавнаниʼ K ;
+InfImprf+Du+Nom+PxDu1:%>вахаюниʼ K ;
+InfImprf+Du+Acc+PxDu1:%>вахаюниʼ K ;
+InfImprf+Du+Gen+PxDu1:%>вахаюниʼ K ;
+InfImprf+Pl+Nom+PxDu1:%>биниʼ K ;
+InfImprf+Pl+Acc+PxDu1:%>биниʼ K ;
+InfImprf+Pl+Gen+PxDu1:%>биˮниʼ K ;
+InfImprf+Pl+Dat+PxDu1:%>вахаˮниʼ K ;
+InfImprf+Pl+Loc+PxDu1:%>вахаˮнаниʼ K ;
+InfImprf+Pl+Abl+PxDu1:%>вахатаниʼ K ;
!REMOVE+InfImprf+Pl+Abl+PxDu1:%>вахатниʼ K ;
+InfImprf+Pl+Pros+PxDu1:%>биˮмнаниʼ K ;!
+InfImprf+Sg+Nom+PxDu2:%>вариʼ K ;
+InfImprf+Sg+Acc+PxDu2:%>вамдиʼ K ;
+InfImprf+Sg+Gen+PxDu2:%>вандиʼ K ;
+InfImprf+Sg+Dat+PxDu2:%>вахандиʼ K ;
+InfImprf+Sg+Loc+PxDu2:%>ваханандиʼ K ;
+InfImprf+Sg+Abl+PxDu2:%>вахадандиʼ K ;
+InfImprf+Sg+Pros+PxDu2:%>вавнандиʼ K ;
+InfImprf+Du+Nom+PxDu2:%>вахаюдиʼ K ;
+InfImprf+Du+Acc+PxDu2:%>вахаюдиʼ K ;
+InfImprf+Du+Gen+PxDu2:%>вахаютиʼ K ;
+InfImprf+Pl+Nom+PxDu2:%>бидиʼ K ;
+InfImprf+Pl+Acc+PxDu2:%>бидиʼ K ;
+InfImprf+Pl+Gen+PxDu2:%>битиʼ K ;
+InfImprf+Pl+Dat+PxDu2:%>вахатиʼ K ;
+InfImprf+Pl+Loc+PxDu2:%>вахаˮнатиʼ K ;
+InfImprf+Pl+Abl+PxDu2:%>вахататиʼ K ;
!REMOVE+InfImprf+Pl+Abl+PxDu2:%>вахаттиʼ K ;
+InfImprf+Pl+Pros+PxDu2:%>биˮмнатиʼ K ;!
+InfImprf+Sg+Nom+PxDu3:%>вадиʼ K ;
+InfImprf+Sg+Acc+PxDu3:%>вамдиʼ K ;
+InfImprf+Sg+Gen+PxDu3:%>вандиʼ K ;
+InfImprf+Sg+Dat+PxDu3:%>вахандиʼ K ;
+InfImprf+Sg+Loc+PxDu3:%>ваханандиʼ K ;
+InfImprf+Sg+Abl+PxDu3:%>вахадандиʼ K ;
+InfImprf+Sg+Pros+PxDu3:%>вавнандиʼ K ;
+InfImprf+Du+Nom+PxDu3:%>вахаюдиʼ K ;
+InfImprf+Du+Acc+PxDu3:%>вахаюдиʼ K ;
+InfImprf+Du+Gen+PxDu3:%>вахаютиʼ K ;
+InfImprf+Pl+Nom+PxDu3:%>бидиʼ K ;
+InfImprf+Pl+Acc+PxDu3:%>бидиʼ K ;
+InfImprf+Pl+Gen+PxDu3:%>битиʼ K ;
+InfImprf+Pl+Dat+PxDu3:%>вахатиʼ K ;
+InfImprf+Pl+Loc+PxDu3:%>вахаˮнатиʼ K ;
+InfImprf+Pl+Abl+PxDu3:%>вахататиʼ K ;
!REMOVE+InfImprf+Pl+Abl+PxDu3:%>вахаттиʼ K ;
+InfImprf+Pl+Pros+PxDu3:%>биˮмнатиʼ K ;!
+InfImprf+Sg+Nom+PxPl1:%>ваваˮ K ;
+InfImprf+Sg+Acc+PxPl1:%>ваваˮ K ;
+InfImprf+Sg+Gen+PxPl1:%>ванаˮ K ;
+InfImprf+Sg+Dat+PxPl1:%>ваханаˮ K ;
+InfImprf+Sg+Loc+PxPl1:%>вахананаˮ K ;
+InfImprf+Sg+Abl+PxPl1:%>вахаданаˮ K ;
!REMOVE+InfImprf+Sg+Abl+PxPl1:%>вахаднаˮ K ;
+InfImprf+Sg+Pros+PxPl1:%>вавнанаˮ K ;
+InfImprf+Du+Nom+PxPl1:%>вахаюнаˮ K ;
+InfImprf+Du+Acc+PxPl1:%>вахаюнаˮ K ;
+InfImprf+Du+Gen+PxPl1:%>вахаюнаˮ K ;
+InfImprf+Pl+Nom+PxPl1:%>бинаˮ K ;
+InfImprf+Pl+Acc+PxPl1:%>бинаˮ K ;
+InfImprf+Pl+Gen+PxPl1:%>биˮнаˮ K ;
+InfImprf+Pl+Dat+PxPl1:%>вахаˮнаˮ K ;
+InfImprf+Pl+Loc+PxPl1:%>вахаˮнанаˮ K ;
+InfImprf+Pl+Abl+PxPl1:%>вахатанаˮ K ;
!REMOVE+InfImprf+Pl+Abl+PxPl1:%>вахатнаˮ K ;
+InfImprf+Pl+Pros+PxPl1:%>биˮмнанаˮ K ;!
+InfImprf+Sg+Nom+PxPl2:%>вараˮ K ;
+InfImprf+Sg+Acc+PxPl2:%>вамдаˮ K ;
+InfImprf+Sg+Gen+PxPl2:%>вандаˮ K ;
+InfImprf+Sg+Dat+PxPl2:%>вахандаˮ K ;
+InfImprf+Sg+Loc+PxPl2:%>ваханандаˮ K ;
+InfImprf+Sg+Abl+PxPl2:%>вахадандаˮ K ;
+InfImprf+Sg+Pros+PxPl2:%>вавнандаˮ K ;
+InfImprf+Du+Nom+PxPl2:%>вахаюдаˮ K ;
+InfImprf+Du+Acc+PxPl2:%>вахаюдаˮ K ;
+InfImprf+Du+Gen+PxPl2:%>вахаютаˮ K ;
+InfImprf+Pl+Nom+PxPl2:%>бидаˮ K ;
+InfImprf+Pl+Acc+PxPl2:%>бидаˮ K ;
+InfImprf+Pl+Gen+PxPl2:%>битаˮ K ;
+InfImprf+Pl+Dat+PxPl2:%>вахатаˮ K ;
+InfImprf+Pl+Loc+PxPl2:%>вахаˮнатаˮ K ;
+InfImprf+Pl+Abl+PxPl2:%>вахататаˮ K ;
!REMOVE+InfImprf+Pl+Abl+PxPl2:%>вахаттаˮ K ;
+InfImprf+Pl+Pros+PxPl2:%>биˮмнатаˮ K ;!
+InfImprf+Sg+Nom+PxPl3:%>вадоʼ K ;
+InfImprf+Sg+Acc+PxPl3:%>вамдоʼ K ;
+InfImprf+Sg+Gen+PxPl3:%>вандоʼ K ;
+InfImprf+Sg+Dat+PxPl3:%>вахандоʼ K ;
+InfImprf+Sg+Loc+PxPl3:%>ваханандоʼ K ;
+InfImprf+Sg+Abl+PxPl3:%>вахадандоʼ K ;
+InfImprf+Sg+Pros+PxPl3:%>вавнандоʼ K ;
+InfImprf+Du+Nom+PxPl3:%>вахаюдоʼ K ;
+InfImprf+Du+Acc+PxPl3:%>вахаюдоʼ K ;
+InfImprf+Du+Gen+PxPl3:%>вахаютоʼ K ;
+InfImprf+Pl+Nom+PxPl3:%>бидоʼ K ;
+InfImprf+Pl+Acc+PxPl3:%>бидоʼ K ;
+InfImprf+Pl+Gen+PxPl3:%>битоʼ K ;
+InfImprf+Pl+Dat+PxPl3:%>вахатоʼ K ;
+InfImprf+Pl+Loc+PxPl3:%>вахаˮнатоʼ K ;
+InfImprf+Pl+Abl+PxPl3:%>вахататоʼ K ;
!REMOVE+InfImprf+Pl+Abl+PxPl3:%>вахаттоʼ K ;
+InfImprf+Pl+Pros+PxPl3:%>биˮмнатоʼ K ;!
+InfImprf+Pred+Abs:%>вад K ;
+InfImprf+Pred+Nom+PxSg1:%>вадав K ;
+InfImprf+Pred+Nom+PxSg1:%>вадув K ;
+InfImprf+Pred+Nom+PxSg1+Use/SpellNoSugg:%>вадами K ;
+InfImprf+Pred+Nom+PxSg1+Use/SpellNoSugg:%>вадми K ;!
+InfImprf+Pred+Acc+PxSg1:%>вадав K ;
+InfImprf+Pred+Acc+PxSg1:%>вадув K ;
+InfImprf+Pred+Acc+PxSg1+Use/SpellNoSugg:%>вадами K ;
+InfImprf+Pred+Acc+PxSg1+Use/SpellNoSugg:%>вадми K ;!
+InfImprf+Pred+Gen+PxSg1:%>вадан K ;
+InfImprf+Pred+Gen+PxSg1+Use/SpellNoSugg:%>вадани K ;
+InfImprf+Pred+Gen+PxSg1+Use/SpellNoSugg:%>вадни K ;!
+InfImprf+Pred+Nom+PxSg2:%>вадар K ;
+InfImprf+Pred+Acc+PxSg2:%>вадамд K ;
+InfImprf+Pred+Gen+PxSg2:%>ваданд K ;
+InfImprf+Pred+Nom+PxSg3:%>вадада K ;
+InfImprf+Pred+Nom+PxSg3:%>вадда K ;!
+InfImprf+Pred+Acc+PxSg3:%>вадамда K ;
+InfImprf+Pred+Gen+PxSg3:%>ваданда K ;
+InfImprf+Pred+Nom+PxDu1:%>вадамиʼ K ;
+InfImprf+Pred+Nom+PxDu1:%>вадмиʼ K ;!
+InfImprf+Pred+Acc+PxDu1:%>вадамиʼ K ;
+InfImprf+Pred+Acc+PxDu1:%>вадмиʼ K ;!
+InfImprf+Pred+Gen+PxDu1:%>ваданиʼ K ;
+InfImprf+Pred+Gen+PxDu1:%>вадниʼ K ;!
+InfImprf+Pred+Nom+PxDu2:%>вадариʼ K ;
+InfImprf+Pred+Nom+PxDu2:%>вадриʼ K ;!
+InfImprf+Pred+Acc+PxDu2:%>вадамдиʼ K ;
+InfImprf+Pred+Gen+PxDu2:%>вадандиʼ K ;
+InfImprf+Pred+Nom+PxDu3:%>вададиʼ K ;
+InfImprf+Pred+Nom+PxDu3:%>ваддиʼ K ;!
+InfImprf+Pred+Acc+PxDu3:%>вадамдиʼ K ;
+InfImprf+Pred+Gen+PxDu3:%>вадандиʼ K ;
+InfImprf+Pred+Nom+PxPl1:%>вадаваˮ K ;
+InfImprf+Pred+Nom+PxPl1:%>вадваˮ K ;!
+InfImprf+Pred+Acc+PxPl1:%>вадаваˮ K ;
+InfImprf+Pred+Acc+PxPl1:%>вадваˮ K ;!
+InfImprf+Pred+Gen+PxPl1:%>ваданаˮ K ;
+InfImprf+Pred+Gen+PxPl1:%>ваднаˮ K ;!
+InfImprf+Pred+Nom+PxPl2:%>вадараˮ K ;
+InfImprf+Pred+Nom+PxPl2:%>вадраˮ K ;!
+InfImprf+Pred+Acc+PxPl2:%>вадамдаˮ K ;
+InfImprf+Pred+Gen+PxPl2:%>вадандаˮ K ;
+InfImprf+Pred+Nom+PxPl3:%>вададоʼ K ;
+InfImprf+Pred+Nom+PxPl3:%>ваддоʼ K ;!
+InfImprf+Pred+Acc+PxPl3:%>вадамдоʼ K ;
+InfImprf+Pred+Gen+PxPl3:%>вадандоʼ K ;
+InfImprf+Der/Cop+Aor+ScSg1:%>вадмʼ K ;
+InfImprf+Der/Cop+Aor+ScSg2:%>ван K ;
+InfImprf+Der/Cop+Aor+ScSg3:%>ва K ;
+InfImprf+Der/Cop+Aor+ScDu1:%>ваниʼ K ;
+InfImprf+Der/Cop+Aor+ScDu2:%>вадиʼ K ;
+InfImprf+Der/Cop+Aor+ScDu3:%>вахаʼ K ;
+InfImprf+Der/Cop+Aor+ScPl1:%>ваваˮ K ;
+InfImprf+Der/Cop+Aor+ScPl2:%>вадаˮ K ;
+InfImprf+Der/Cop+Aor+ScPl3:%>ваˮ K ;
+InfImprf+Der/Cop+Prt1+ScSg1:%>вадамзь K ;
+InfImprf+Der/Cop+Prt1+ScSg2:%>ванась K ;
+InfImprf+Der/Cop+Prt1+ScSg3:%>вась K ;
+InfImprf+Der/Cop+Prt1+ScDu1:%>ванинзь K ;
+InfImprf+Der/Cop+Prt1+ScDu2:%>вадинзь K ;
+InfImprf+Der/Cop+Prt1+ScDu3:%>ваханзь K ;
+InfImprf+Der/Cop+Prt1+ScPl1:%>ваваць K ;
+InfImprf+Der/Cop+Prt1+ScPl2:%>вадаць K ;
+InfImprf+Der/Cop+Prt1+ScPl3:%>ваць K ;
+InfImprf+PxSg1+Der/Cop+Aor+ScSg3:%>вав K ;
+InfImprf+PxSg2+Der/Cop+Aor+ScSg3:%>вар K ;
+InfImprf+PxSg3+Der/Cop+Aor+ScSg3:%>вада K ;
+InfImprf+PxDu1+Der/Cop+Aor+ScSg3:%>вамиʼ K ;
+InfImprf+PxDu2+Der/Cop+Aor+ScSg3:%>вариʼ K ;
+InfImprf+PxDu3+Der/Cop+Aor+ScSg3:%>вадиʼ K ;
+InfImprf+PxPl1+Der/Cop+Aor+ScSg3:%>ваваˮ K ;
+InfImprf+PxPl2+Der/Cop+Aor+ScSg3:%>вараˮ K ;
+InfImprf+PxPl3+Der/Cop+Aor+ScSg3:%>вадоʼ K ;
+InfImprf+PxSg1+Der/Cop+Prt1+ScSg3:%>вавась K ;
+InfImprf+PxSg2+Der/Cop+Prt1+ScSg3:%>варась K ;
+InfImprf+PxSg3+Der/Cop+Prt1+ScSg3:%>вадась K ;
+InfImprf+PxDu1+Der/Cop+Prt1+ScSg3:%>ваминзь K ;
+InfImprf+PxDu2+Der/Cop+Prt1+ScSg3:%>варинзь K ;
+InfImprf+PxDu3+Der/Cop+Prt1+ScSg3:%>вадинзь K ;
+InfImprf+PxPl1+Der/Cop+Prt1+ScSg3:%>ваваць K ;
+InfImprf+PxPl2+Der/Cop+Prt1+ScSg3:%>вараць K ;
+InfImprf+PxPl3+Der/Cop+Prt1+ScSg3:%>вадонзь K ;
+InfImprf+PxSg1+Der/Cop+Aor+ScDu3:%>вахаюн K ;
+InfImprf+PxSg2+Der/Cop+Aor+ScDu3:%>вахаюд K ;
+InfImprf+PxSg3+Der/Cop+Aor+ScDu3:%>вахаюда K ;
+InfImprf+PxDu1+Der/Cop+Aor+ScDu3:%>вахаюниʼ K ;
+InfImprf+PxDu2+Der/Cop+Aor+ScDu3:%>вахаюдиʼ K ;
+InfImprf+PxDu3+Der/Cop+Aor+ScDu3:%>вахаюдиʼ K ;
+InfImprf+PxPl1+Der/Cop+Aor+ScDu3:%>вахаюнаˮ K ;
+InfImprf+PxPl2+Der/Cop+Aor+ScDu3:%>вахаюдаˮ K ;
+InfImprf+PxPl3+Der/Cop+Aor+ScDu3:%>вахаюдоʼ K ;
+InfImprf+PxSg1+Der/Cop+Prt1+ScDu3:%>вахаюнась K ;
+InfImprf+PxSg2+Der/Cop+Prt1+ScDu3:%>вахаюдась K ;
+InfImprf+PxSg3+Der/Cop+Prt1+ScDu3:%>вахаюдась K ;
+InfImprf+PxDu1+Der/Cop+Prt1+ScDu3:%>вахаюнинзь K ;
+InfImprf+PxDu2+Der/Cop+Prt1+ScDu3:%>вахаюдинзь K ;
+InfImprf+PxDu3+Der/Cop+Prt1+ScDu3:%>вахаюдинзь K ;
+InfImprf+PxPl1+Der/Cop+Prt1+ScDu3:%>вахаюнаць K ;
+InfImprf+PxPl2+Der/Cop+Prt1+ScDu3:%>вахаюдаць K ;
+InfImprf+PxPl3+Der/Cop+Prt1+ScDu3:%>вахаюдонзь K ;
+InfImprf+PxSg1+Der/Cop+Aor+ScPl3:%>бин K ;
+InfImprf+PxSg2+Der/Cop+Aor+ScPl3:%>бид K ;
+InfImprf+PxSg3+Der/Cop+Aor+ScPl3:%>бида K ;
+InfImprf+PxDu1+Der/Cop+Aor+ScPl3:%>биниʼ K ;
+InfImprf+PxDu2+Der/Cop+Aor+ScPl3:%>бидиʼ K ;
+InfImprf+PxDu3+Der/Cop+Aor+ScPl3:%>бидиʼ K ;
+InfImprf+PxPl1+Der/Cop+Aor+ScPl3:%>бинаˮ K ;
+InfImprf+PxPl2+Der/Cop+Aor+ScPl3:%>бидаˮ K ;
+InfImprf+PxPl3+Der/Cop+Aor+ScPl3:%>бидоʼ K ;
+InfImprf+PxSg1+Der/Cop+Prt1+ScPl3:%>бинась K ;
+InfImprf+PxSg2+Der/Cop+Prt1+ScPl3:%>бидась K ;
+InfImprf+PxSg3+Der/Cop+Prt1+ScPl3:%>бидась K ;
+InfImprf+PxDu1+Der/Cop+Prt1+ScPl3:%>бининзь K ;
+InfImprf+PxDu2+Der/Cop+Prt1+ScPl3:%>бидинзь K ;
+InfImprf+PxDu3+Der/Cop+Prt1+ScPl3:%>бидинзь K ;
+InfImprf+PxPl1+Der/Cop+Prt1+ScPl3:%>бинаць K ;
+InfImprf+PxPl2+Der/Cop+Prt1+ScPl3:%>бидаць K ;
+InfImprf+PxPl3+Der/Cop+Prt1+ScPl3:%>бидонзь K ;
+InfImprf+Tra:%>ваңэ K ;
+InfImprf+Car:%>васиˮ K ;
+InfImprf+Equ:%>вадремʼ K ;!
+InfImprf+Equ+Lat:%>вадревʼ K ;!

!
+Aud+Aor+PxSg1:%>вон K ;
+Aud+Aor+PxSg1:%>ванон K ;
+Aud+Aor+PxSg2:%>вонд K ;
+Aud+Aor+PxSg2:%>ванонд K ;
+Aud+Aor+PxSg3:%>вонда K ;
+Aud+Aor+PxSg3:%>ванонда K ;
+Aud+Aor+PxDu1:%>вониʼ K ;
+Aud+Aor+PxDu1:%>ванониʼ K ;
+Aud+Aor+PxDu2:%>вондиʼ K ;
+Aud+Aor+PxDu2:%>ванондиʼ K ;
+Aud+Aor+PxDu3:%>вондиʼ K ;
+Aud+Aor+PxDu3:%>ванондиʼ K ;
+Aud+Aor+PxPl1:%>вонаˮ K ;
+Aud+Aor+PxPl1:%>ванонаˮ K ;
+Aud+Aor+PxPl2:%>вондаˮ K ;
+Aud+Aor+PxPl2:%>ванондаˮ K ;
+Aud+Aor+PxPl3:%>вондоʼ K ;
+Aud+Aor+PxPl3:%>ванондоʼ K ;
+Aud+Prt1+PxSg1:%>вонась K ;
+Aud+Prt1+PxSg1:%>ванонась K ;
+Aud+Prt1+PxSg2:%>вондась K ;
+Aud+Prt1+PxSg2:%>ванондась K ;
+Aud+Prt1+PxSg3:%>вондась K ;
+Aud+Prt1+PxSg3:%>ванондась K ;
+Aud+Prt1+PxDu1:%>вонинзь K ;
+Aud+Prt1+PxDu1:%>ванонинзь K ;
+Aud+Prt1+PxDu2:%>вондинзь K ;
+Aud+Prt1+PxDu2:%>ванондинзь K ;
+Aud+Prt1+PxDu3:%>вондинзь K ;
+Aud+Prt1+PxDu3:%>ванондинзь K ;
+Aud+Prt1+PxPl1:%>вонаць K ;
+Aud+Prt1+PxPl1:%>ванонаць K ;
+Aud+Prt1+PxPl2:%>вондаць K ;
+Aud+Prt1+PxPl2:%>ванондаць K ;
+Aud+Prt1+PxPl3:%>вондонзь K ;
+Aud+Prt1+PxPl3:%>ванондонзь K ;
!! ◊_subj
 HORT-SC ;
 CONJ-FOR-SC_ъи ;
+Mod/nec+ScSg1:%>бцудмʼ K ;
+Mod/nec+ScSg2:%>бцун K ;
+Mod/nec+ScSg3:%>бцу K ;
+Mod/nec+ScDu1:%>бцуниʼ K ;
+Mod/nec+ScDu2:%>бцудиʼ K ;
+Mod/nec+ScDu3:%>бцухуʼ K ;
+Mod/nec+ScPl1:%>бцуваˮ K ;
+Mod/nec+ScPl2:%>бцудаˮ K ;
+Mod/nec+ScPl3:%>бцуˮ K ;
+Mod/int+ScSg1:%>садмʼ K ;
+Mod/int+ScSg2:%>сан K ;
+Mod/int+ScSg3:%>са K ;
+Mod/int+ScDu1:%>саниʼ K ;
+Mod/int+ScDu2:%>садиʼ K ;
+Mod/int+ScDu3:%>сахаʼ K ;
+Mod/int+ScPl1:%>саваˮ K ;
+Mod/int+ScPl2:%>садаˮ K ;
+Mod/int+ScPl3:%>саˮ K ;


+Mod/obl+ScSg1:%>бцакэдмʼ K ;
+Mod/obl+ScSg2:%>бцакэн K ;
+Mod/obl+ScSg3:%>бцакы K ;
+Mod/obl+ScDu1:%>бцакэниʼ K ;
+Mod/obl+ScDu2:%>бцакэдиʼ K ;
+Mod/obl+ScDu3:%>бцакэхэʼ K ;
+Mod/obl+ScPl1:%>бцакэваˮ K ;
+Mod/obl+ScPl2:%>бцакэдаˮ K ;
+Mod/obl+ScPl3:%>бцакыˮ K ;

!
+Mod/sup+ScSg1:%>ванңгабядмʼ K ;
+Mod/sup+ScSg2:%>ванңгабян K ;
+Mod/sup+ScSg3:%>ванңгабя K ;
+Mod/sup+ScDu1:%>ванңгабяниʼ K ;
+Mod/sup+ScDu2:%>ванңгабядиʼ K ;
+Mod/sup+ScDu3:%>ванңгабяхаʼ K ;
+Mod/sup+ScPl1:%>ванңгабяваˮ K ;
+Mod/sup+ScPl2:%>ванңгабядаˮ K ;
+Mod/sup+ScPl3:%>ванңгабяˮ K ;
+Mod/hyp+ScSg1:%>рахавэдмʼ K ;
+Mod/hyp+ScSg2:%>рахавэн K ;
+Mod/hyp+ScSg3:%>рахавы K ;
+Mod/hyp+ScDu1:%>рахавэниʼ K ;
+Mod/hyp+ScDu2:%>рахавэдиʼ K ;
+Mod/hyp+ScDu3:%>рахавэхэʼ K ;
+Mod/hyp+ScPl1:%>рахавэваˮ K ;
+Mod/hyp+ScPl2:%>рахавэдаˮ K ;
+Mod/hyp+ScPl3:%>рахавыˮ K ;
+Mod/perfprob+ScSg1:%>вэкэдмʼ K ;
+Mod/perfprob+ScSg2:%>вэкэн K ;
+Mod/perfprob+ScSg3:%>вэкы K ;
+Mod/perfprob+ScDu1:%>вэкэниʼ K ;
+Mod/perfprob+ScDu2:%>вэкэдиʼ K ;
+Mod/perfprob+ScDu3:%>вэкэхэʼ K ;
+Mod/perfprob+ScPl1:%>вэкэваˮ K ;
+Mod/perfprob+ScPl2:%>вэкэдаˮ K ;
+Mod/perfprob+ScPl3:%>вэкыˮ K ;
!
+Mod/des+ScSg1:%>равадмʼ K ;
+Mod/des+ScSg2:%>раван K ;
+Mod/des+ScSg3:%>рава K ;
+Mod/des+ScDu1:%>раваниʼ K ;
+Mod/des+ScDu2:%>равадиʼ K ;
+Mod/des+ScDu3:%>равахаʼ K ;
+Mod/des+ScPl1:%>рававаˮ K ;
+Mod/des+ScPl2:%>равадаˮ K ;
+Mod/des+ScPl3:%>раваˮ K ;
+Prec+Hort+ScSg1:%>х%{ауоэØ%}рцюдмʼ K ;
+Prec+Hort+ScSg1:%>х%{ауоэØ%}рцядмʼ K ;
+Prec+Hort+ScDu1:%>х%{ауоэØ%}рцюниʼ K ;
+Prec+Hort+ScDu1:%>х%{ауоэØ%}рцьниʼ K ;!
+Prec+Hort+ScPl1:%>х%{ауоэØ%}рцюваˮ K ;
+Prec+Hort+ScPl1:%>х%{ауоэØ%}рцьваˮ K ;!
+Prec+Imprt+ScSg2:%>х%{ауоэØ%}рˮ K ;
+Prec+Imprt+ScDu2:%>х%{ауоэØ%}рˮңадиʼ K ;
+Prec+Imprt+ScDu2:%>х%{ауоэØ%}рңадиʼ K ;
+Prec+Imprt+ScPl2:%>х%{ауоэØ%}рˮңадаˮ K ;
+Prec+Imprt+ScPl2:%>х%{ауоэØ%}рңадаˮ K ;
!
+Prec:%>х%{ауоэØ%}рˮңа OPT-SC ;
+Prec:%>х%{ауоэØ%}рңа OPT-SC ;

+Hab+ConNeg:%>сятуˮ K ;!
+Hab+ConNeg:%>сетуˮ K ;

+Hab:%>сеты IND-AOR-SC ;
+Hab:%>сяты IND-AOR-SC ;
+Hab:%>сеты IND-AOR-SCDU3 ;
+Hab:%>сяты IND-AOR-SCDU3 ;


+Hab+Mod/narr+ScSg1:%>сятвэдмʼ K ;!
+Hab+Mod/narr+ScSg1:%>сетвэдмʼ K ;
+Hab+Mod/narr+ScSg2:%>сятвэн K ;!
+Hab+Mod/narr+ScSg2:%>сетвэн K ;
+Hab+Mod/narr+ScSg3:%>сятвы K ;!
+Hab+Mod/narr+ScSg3:%>сетвы K ;
+Hab+Mod/narr+ScDu1:%>сятвэниʼ K ;!
+Hab+Mod/narr+ScDu1:%>сетвэниʼ K ;
+Hab+Mod/narr+ScDu2:%>сятвэдиʼ K ;!
+Hab+Mod/narr+ScDu2:%>сетвэдиʼ K ;
+Hab+Mod/narr+ScDu3:%>сятвэхэʼ K ;!
+Hab+Mod/narr+ScDu3:%>сетвэхэʼ K ;
+Hab+Mod/narr+ScPl1:%>сятвэваˮ K ;!
+Hab+Mod/narr+ScPl1:%>сетвэваˮ K ;
+Hab+Mod/narr+ScPl2:%>сятвэдаˮ K ;!
+Hab+Mod/narr+ScPl2:%>сетвэдаˮ K ;
+Hab+Mod/narr+ScPl3:%>сятвыˮ K ;!
+Hab+Mod/narr+ScPl3:%>сетвыˮ K ;

+Mod/perfappr+ScSg1:%>вэрхадмʼ K ;
+Mod/perfappr+ScSg2:%>вэрхан K ;
+Mod/perfappr+ScSg3:%>вэрха K ;
+Mod/perfappr+ScDu1:%>вэрханиʼ K ;
+Mod/perfappr+ScDu2:%>вэрхадиʼ K ;
+Mod/perfappr+ScDu3:%>вэрхахаʼ K ;
+Mod/perfappr+ScPl1:%>вэрхаваˮ K ;
+Mod/perfappr+ScPl2:%>вэрхадаˮ K ;
+Mod/perfappr+ScPl3:%>вэрхаˮ K ;

LEXICON V-OBJ-NEW_ODD-SYLL-MUTUAL-MINUS-V
!! ◊_obj 
+Ind+Aor+ScSg1+OcDu3:%>х%{ауоэØ%}юн K ;
+Ind+Aor+ScSg2+OcDu3:%>х%{ауоэØ%}юд K ;
+Ind+Aor+ScSg3+OcDu3:%>х%{ауоэØ%}юда K ;
+Ind+Aor+ScDu1+OcDu3:%>х%{ауоэØ%}юниʼ K ;
+Ind+Aor+ScDu2+OcDu3:%>х%{ауоэØ%}юдиʼ K ;
+Ind+Aor+ScDu3+OcDu3:%>х%{ауоэØ%}юдиʼ K ;
+Ind+Aor+ScPl1+OcDu3:%>х%{ауоэØ%}юнаˮ K ;
+Ind+Aor+ScPl2+OcDu3:%>х%{ауоэØ%}юдаˮ K ;
+Ind+Aor+ScPl3+OcDu3:%>х%{ауоэØ%}юдоʼ K ;
+Ind+Prt1+ScSg1+OcDu3:%>х%{ауоэØ%}юнась K ;
+Ind+Prt1+ScSg2+OcDu3:%>х%{ауоэØ%}юдась K ;
+Ind+Prt1+ScSg3+OcDu3:%>х%{ауоэØ%}юдась K ;
+Ind+Prt1+ScDu1+OcDu3:%>х%{ауоэØ%}юнинзь K ;
+Ind+Prt1+ScDu2+OcDu3:%>х%{ауоэØ%}юдинзь K ;
+Ind+Prt1+ScDu3+OcDu3:%>х%{ауоэØ%}юдинзь K ;
+Ind+Prt1+ScPl1+OcDu3:%>х%{ауоэØ%}юнаць K ;
+Ind+Prt1+ScPl2+OcDu3:%>х%{ауоэØ%}юдаць K ;
+Ind+Prt1+ScPl3+OcDu3:%>х%{ауоэØ%}юдонзь K ;
+Hort+ScSg1+OcSg3:%>х%{ауоэØ%}в K ;
+Hort+ScSg1+OcSg3:%>хув K ;
+Hort+ScDu1+OcSg3:%>х%{ауоэØ%}миʼ K ;
+Hort+ScPl1+OcSg3:%>х%{ауоэØ%}ваˮ K ;
+Hort+ScSg1+OcDu3:%>х%{ауоэØ%}х%{ауоэØ%}юн K ;
+Hort+ScDu1+OcDu3:%>х%{ауоэØ%}х%{ауоэØ%}юниʼ K ;
+Hort+ScPl1+OcDu3:%>х%{ауоэØ%}х%{ауоэØ%}юнаˮ K ;
+Hort+ScSg1+OcPl3:%>х%{ауоэØ%}н K ;
+Hort+ScDu1+OcPl3:%>х%{ауоэØ%}ниʼ K ;
+Hort+ScPl1+OcPl3:%>х%{ауоэØ%}наˮ K ;
+Opt+ScSg3+OcDu3:%>х%{ауоэØ%}юдамда K ;
+Opt+ScDu3+OcDu3:%>х%{ауоэØ%}юдамдиʼ K ;
+Opt+ScPl3+OcDu3:%>х%{ауоэØ%}юдамдоʼ K ;
 CONJ-FOR-OC_ъи ;
+Mod/nec+ScSg1+OcSg3:%>бцув K ;
+Mod/nec+ScSg2+OcSg3:%>бцур K ;
+Mod/nec+ScSg3+OcSg3:%>бцуда K ;
+Mod/nec+ScDu1+OcSg3:%>бцумиʼ K ;
+Mod/nec+ScDu2+OcSg3:%>бцуриʼ K ;
+Mod/nec+ScDu3+OcSg3:%>бцудиʼ K ;
+Mod/nec+ScPl1+OcSg3:%>бцуваˮ K ;
+Mod/nec+ScPl2+OcSg3:%>бцураˮ K ;
+Mod/nec+ScPl3+OcSg3:%>бцудоʼ K ;
+Mod/nec+ScSg1+OcDu3:%>бцухуюн K ;
+Mod/nec+ScSg2+OcDu3:%>бцухуюд K ;
+Mod/nec+ScSg3+OcDu3:%>бцухуюда K ;
+Mod/nec+ScDu1+OcDu3:%>бцухуюниʼ K ;
+Mod/nec+ScDu2+OcDu3:%>бцухуюдиʼ K ;
+Mod/nec+ScDu3+OcDu3:%>бцухуюдиʼ K ;
+Mod/nec+ScPl1+OcDu3:%>бцухуюнаˮ K ;
+Mod/nec+ScPl2+OcDu3:%>бцухуюдаˮ K ;
+Mod/nec+ScPl3+OcDu3:%>бцухуюдоʼ K ;
+Mod/nec+ScSg1+OcPl3:%>бцун K ;
+Mod/nec+ScSg2+OcPl3:%>бцуд K ;
+Mod/nec+ScSg3+OcPl3:%>бцуда K ;
+Mod/nec+ScDu1+OcPl3:%>бцуниʼ K ;
+Mod/nec+ScDu2+OcPl3:%>бцудиʼ K ;
+Mod/nec+ScDu3+OcPl3:%>бцудиʼ K ;
+Mod/nec+ScPl1+OcPl3:%>бцунаˮ K ;
+Mod/nec+ScPl2+OcPl3:%>бцудаˮ K ;
+Mod/nec+ScPl3+OcPl3:%>бцудоʼ K ;
+Mod/int+ScSg1+OcSg3:%>сав K ;
+Mod/int+ScSg2+OcSg3:%>сар K ;
+Mod/int+ScSg3+OcSg3:%>сада K ;
+Mod/int+ScDu1+OcSg3:%>самиʼ K ;
+Mod/int+ScDu2+OcSg3:%>сариʼ K ;
+Mod/int+ScDu3+OcSg3:%>садиʼ K ;
+Mod/int+ScPl1+OcSg3:%>саваˮ K ;
+Mod/int+ScPl2+OcSg3:%>сараˮ K ;
+Mod/int+ScPl3+OcSg3:%>садоʼ K ;
+Mod/int+ScSg1+OcDu3:%>сахаюн K ;
+Mod/int+ScSg2+OcDu3:%>сахаюд K ;
+Mod/int+ScSg3+OcDu3:%>сахаюда K ;
+Mod/int+ScDu1+OcDu3:%>сахаюниʼ K ;
+Mod/int+ScDu2+OcDu3:%>сахаюдиʼ K ;
+Mod/int+ScDu3+OcDu3:%>сахаюдиʼ K ;
+Mod/int+ScPl1+OcDu3:%>сахаюнаˮ K ;
+Mod/int+ScPl2+OcDu3:%>сахаюдаˮ K ;
+Mod/int+ScPl3+OcDu3:%>сахаюдоʼ K ;
+Mod/int+ScSg1+OcPl3:%>сян K ;
+Mod/int+ScSg2+OcPl3:%>сяд K ;
+Mod/int+ScSg3+OcPl3:%>сяда K ;!
+Mod/int+ScDu1+OcPl3:%>сяниʼ K ;!
+Mod/int+ScDu2+OcPl3:%>сядиʼ K ;!
+Mod/int+ScDu3+OcPl3:%>сядиʼ K ;!
+Mod/int+ScPl1+OcPl3:%>сянаˮ K ;!
+Mod/int+ScPl2+OcPl3:%>сядаˮ K ;!
+Mod/int+ScPl3+OcPl3:%>сядоʼ K ;!
!
+Mod/narr+Aor+ScSg1+OcSg3:%>вэв K ;
+Mod/narr+Aor+ScSg2+OcSg3:%>вэр K ;
+Mod/narr+Aor+ScSg3+OcSg3:%>вэда K ;
+Mod/narr+Aor+ScDu1+OcSg3:%>вэмиʼ K ;
+Mod/narr+Aor+ScDu2+OcSg3:%>вэриʼ K ;
+Mod/narr+Aor+ScDu3+OcSg3:%>вэдиʼ K ;
+Mod/narr+Aor+ScPl1+OcSg3:%>вэваˮ K ;
+Mod/narr+Aor+ScPl2+OcSg3:%>вэраˮ K ;
+Mod/narr+Aor+ScPl3+OcSg3:%>вэдоʼ K ;
+Mod/narr+Aor+ScSg1+OcDu3:%>вэхэюн K ;
+Mod/narr+Aor+ScSg2+OcDu3:%>вэхэюд K ;
+Mod/narr+Aor+ScSg3+OcDu3:%>вэхэюда K ;
+Mod/narr+Aor+ScDu1+OcDu3:%>вэхэюниʼ K ;
+Mod/narr+Aor+ScDu2+OcDu3:%>вэхэюдиʼ K ;
+Mod/narr+Aor+ScDu3+OcDu3:%>вэхэюдиʼ K ;
+Mod/narr+Aor+ScPl1+OcDu3:%>вэхэюнаˮ K ;
+Mod/narr+Aor+ScPl2+OcDu3:%>вэхэюдаˮ K ;
+Mod/narr+Aor+ScPl3+OcDu3:%>вэхэюдоʼ K ;
+Mod/narr+Aor+ScSg1+OcPl3:%>вын K ;
+Mod/narr+Aor+ScSg2+OcPl3:%>выд K ;
+Mod/narr+Aor+ScSg3+OcPl3:%>выда K ;
+Mod/narr+Aor+ScDu1+OcPl3:%>выниʼ K ;
+Mod/narr+Aor+ScDu2+OcPl3:%>выдиʼ K ;
+Mod/narr+Aor+ScDu3+OcPl3:%>выдиʼ K ;
+Mod/narr+Aor+ScPl1+OcPl3:%>вынаˮ K ;
+Mod/narr+Aor+ScPl2+OcPl3:%>выдаˮ K ;
+Mod/narr+Aor+ScPl3+OcPl3:%>выдоʼ K ;
+Mod/narr+Prt1+ScSg1+OcSg3:%>вэвась K ;
+Mod/narr+Prt1+ScSg2+OcSg3:%>вэрась K ;
+Mod/narr+Prt1+ScSg3+OcSg3:%>вэдась K ;
+Mod/narr+Prt1+ScDu1+OcSg3:%>вэминзь K ;
+Mod/narr+Prt1+ScDu2+OcSg3:%>вэринзь K ;
+Mod/narr+Prt1+ScDu3+OcSg3:%>вэдинзь K ;
+Mod/narr+Prt1+ScPl1+OcSg3:%>вэваць K ;
+Mod/narr+Prt1+ScPl2+OcSg3:%>вэраць K ;
+Mod/narr+Prt1+ScPl3+OcSg3:%>вэдонзь K ;
+Mod/narr+Prt1+ScSg1+OcDu3:%>вэхэюнась K ;
+Mod/narr+Prt1+ScSg2+OcDu3:%>вэхэюдась K ;
+Mod/narr+Prt1+ScSg3+OcDu3:%>вэхэюдась K ;
+Mod/narr+Prt1+ScDu1+OcDu3:%>вэхэюнинзь K ;
+Mod/narr+Prt1+ScDu2+OcDu3:%>вэхэюдинзь K ;
+Mod/narr+Prt1+ScDu3+OcDu3:%>вэхэюдинзь K ;
+Mod/narr+Prt1+ScPl1+OcDu3:%>вэхэюнаць K ;
+Mod/narr+Prt1+ScPl2+OcDu3:%>вэхэюдаць K ;
+Mod/narr+Prt1+ScPl3+OcDu3:%>вэхэюдонзь K ;
+Mod/narr+Prt1+ScSg1+OcPl3:%>вынась K ;
+Mod/narr+Prt1+ScSg2+OcPl3:%>выдась K ;
+Mod/narr+Prt1+ScSg3+OcPl3:%>выдась K ;
+Mod/narr+Prt1+ScDu1+OcPl3:%>вынинзь K ;
+Mod/narr+Prt1+ScDu2+OcPl3:%>выдинзь K ;
+Mod/narr+Prt1+ScDu3+OcPl3:%>выдинзь K ;
+Mod/narr+Prt1+ScPl1+OcPl3:%>вынаць K ;
+Mod/narr+Prt1+ScPl2+OcPl3:%>выдаць K ;
+Mod/narr+Prt1+ScPl3+OcPl3:%>выдонзь K ;
!
+Mod/obl+ScSg1+OcSg3:%>бцакэв K ;
+Mod/obl+ScSg2+OcSg3:%>бцакэр K ;
+Mod/obl+ScSg3+OcSg3:%>бцакэда K ;
+Mod/obl+ScDu1+OcSg3:%>бцакэмиʼ K ;
+Mod/obl+ScDu2+OcSg3:%>бцакэриʼ K ;
+Mod/obl+ScDu3+OcSg3:%>бцакэдиʼ K ;
+Mod/obl+ScPl1+OcSg3:%>бцакэваˮ K ;
+Mod/obl+ScPl2+OcSg3:%>бцакэраˮ K ;
+Mod/obl+ScPl3+OcSg3:%>бцакэдоʼ K ;
+Mod/obl+ScSg1+OcDu3:%>бцакэхэюн K ;
+Mod/obl+ScSg2+OcDu3:%>бцакэхэюд K ;
+Mod/obl+ScSg3+OcDu3:%>бцакэхэюда K ;
+Mod/obl+ScDu1+OcDu3:%>бцакэхэюниʼ K ;
+Mod/obl+ScDu2+OcDu3:%>бцакэхэюдиʼ K ;
+Mod/obl+ScDu3+OcDu3:%>бцакэхэюдиʼ K ;
+Mod/obl+ScPl1+OcDu3:%>бцакэхэюнаˮ K ;
+Mod/obl+ScPl2+OcDu3:%>бцакэхэюдаˮ K ;
+Mod/obl+ScPl3+OcDu3:%>бцакэхэюдоʼ K ;
+Mod/obl+ScSg1+OcPl3:%>бцакын K ;
+Mod/obl+ScSg2+OcPl3:%>бцакыд K ;
+Mod/obl+ScSg3+OcPl3:%>бцакыда K ;
+Mod/obl+ScDu1+OcPl3:%>бцакыниʼ K ;
+Mod/obl+ScDu2+OcPl3:%>бцакыдиʼ K ;
+Mod/obl+ScDu3+OcPl3:%>бцакыдиʼ K ;
+Mod/obl+ScPl1+OcPl3:%>бцакынаˮ K ;
+Mod/obl+ScPl2+OcPl3:%>бцакыдаˮ K ;
+Mod/obl+ScPl3+OcPl3:%>бцакыдоʼ K ;
!
+Mod/perfappr+ScSg1+OcSg3:%>вэрхав K ;
+Mod/perfappr+ScSg2+OcSg3:%>вэрхар K ;
+Mod/perfappr+ScSg3+OcSg3:%>вэрхада K ;
+Mod/perfappr+ScDu1+OcSg3:%>вэрхамиʼ K ;
+Mod/perfappr+ScDu2+OcSg3:%>вэрхариʼ K ;
+Mod/perfappr+ScDu3+OcSg3:%>вэрхадиʼ K ;
+Mod/perfappr+ScPl1+OcSg3:%>вэрхаваˮ K ;
+Mod/perfappr+ScPl2+OcSg3:%>вэрхараˮ K ;
+Mod/perfappr+ScPl3+OcSg3:%>вэрхадоʼ K ;
+Mod/perfappr+ScSg1+OcDu3:%>вэрхахаюн K ;
+Mod/perfappr+ScSg2+OcDu3:%>вэрхахаюд K ;
+Mod/perfappr+ScSg3+OcDu3:%>вэрхахаюда K ;
+Mod/perfappr+ScDu1+OcDu3:%>вэрхахаюниʼ K ;
+Mod/perfappr+ScDu2+OcDu3:%>вэрхахаюдиʼ K ;
+Mod/perfappr+ScDu3+OcDu3:%>вэрхахаюдиʼ K ;
+Mod/perfappr+ScPl1+OcDu3:%>вэрхахаюнаˮ K ;
+Mod/perfappr+ScPl2+OcDu3:%>вэрхахаюдаˮ K ;
+Mod/perfappr+ScPl3+OcDu3:%>вэрхахаюдоʼ K ;
+Mod/perfappr+ScSg1+OcPl3:%>вэрхын K ;
+Mod/perfappr+ScSg2+OcPl3:%>вэрхыд K ;
+Mod/perfappr+ScSg3+OcPl3:%>вэрхыда K ;
+Mod/perfappr+ScDu1+OcPl3:%>вэрхыниʼ K ;
+Mod/perfappr+ScDu2+OcPl3:%>вэрхыдиʼ K ;
+Mod/perfappr+ScDu3+OcPl3:%>вэрхыдиʼ K ;
+Mod/perfappr+ScPl1+OcPl3:%>вэрхынаˮ K ;
+Mod/perfappr+ScPl2+OcPl3:%>вэрхыдаˮ K ;
+Mod/perfappr+ScPl3+OcPl3:%>вэрхыдоʼ K ;


!
+Mod/sup+ScSg1+OcSg3:%>ванңгабяв K ;
+Mod/sup+ScSg2+OcSg3:%>ванңгабяр K ;
+Mod/sup+ScSg3+OcSg3:%>ванңгабяда K ;
+Mod/sup+ScDu1+OcSg3:%>ванңгабямиʼ K ;
+Mod/sup+ScDu2+OcSg3:%>ванңгабяриʼ K ;
+Mod/sup+ScDu3+OcSg3:%>ванңгабядиʼ K ;
+Mod/sup+ScPl1+OcSg3:%>ванңгабяваˮ K ;
+Mod/sup+ScPl2+OcSg3:%>ванңгабяраˮ K ;
+Mod/sup+ScPl3+OcSg3:%>ванңгабядоʼ K ;
+Mod/sup+ScSg1+OcDu3:%>ванңгабяхаюн K ;
+Mod/sup+ScSg2+OcDu3:%>ванңгабяхаюд K ;
+Mod/sup+ScSg3+OcDu3:%>ванңгабяхаюда K ;
+Mod/sup+ScDu1+OcDu3:%>ванңгабяхаюниʼ K ;
+Mod/sup+ScDu2+OcDu3:%>ванңгабяхаюдиʼ K ;
+Mod/sup+ScDu3+OcDu3:%>ванңгабяхаюдиʼ K ;
+Mod/sup+ScPl1+OcDu3:%>ванңгабяхаюнаˮ K ;
+Mod/sup+ScPl2+OcDu3:%>ванңгабяхаюдаˮ K ;
+Mod/sup+ScPl3+OcDu3:%>ванңгабяхаюдоʼ K ;
+Mod/sup+ScSg1+OcPl3:%>ванңгабин K ;
+Mod/sup+ScSg2+OcPl3:%>ванңгабид K ;
+Mod/sup+ScSg3+OcPl3:%>ванңгабида K ;
+Mod/sup+ScDu1+OcPl3:%>ванңгабиниʼ K ;
+Mod/sup+ScDu2+OcPl3:%>ванңгабидиʼ K ;
+Mod/sup+ScDu3+OcPl3:%>ванңгабидиʼ K ;
+Mod/sup+ScPl1+OcPl3:%>ванңгабинаˮ K ;
+Mod/sup+ScPl2+OcPl3:%>ванңгабидаˮ K ;
+Mod/sup+ScPl3+OcPl3:%>ванңгабидоʼ K ;
+Mod/hyp+ScSg1+OcSg3:%>рахавэв K ;!
+Mod/hyp+ScSg2+OcSg3:%>рахавэр K ;!
+Mod/hyp+ScSg3+OcSg3:%>рахавэда K ;!
+Mod/hyp+ScDu1+OcSg3:%>рахавэмиʼ K ;!
+Mod/hyp+ScDu2+OcSg3:%>рахавэриʼ K ;!
+Mod/hyp+ScDu3+OcSg3:%>рахавэдиʼ K ;!
+Mod/hyp+ScPl1+OcSg3:%>рахавэваˮ K ;!
+Mod/hyp+ScPl2+OcSg3:%>рахавэраˮ K ;!
+Mod/hyp+ScPl3+OcSg3:%>рахавэдоʼ K ;!
+Mod/hyp+ScSg1+OcDu3:%>рахавэхэюн K ;!
+Mod/hyp+ScSg2+OcDu3:%>рахавэхэюд K ;!
+Mod/hyp+ScSg3+OcDu3:%>рахавэхэюда K ;!
+Mod/hyp+ScDu1+OcDu3:%>рахавэхэюниʼ K ;!
+Mod/hyp+ScDu2+OcDu3:%>рахавэхэюдиʼ K ;!
+Mod/hyp+ScDu3+OcDu3:%>рахавэхэюдиʼ K ;!
+Mod/hyp+ScPl1+OcDu3:%>рахавэхэюнаˮ K ;!
+Mod/hyp+ScPl2+OcDu3:%>рахавэхэюдаˮ K ;!
+Mod/hyp+ScPl3+OcDu3:%>рахавэхэюдоʼ K ;!
+Mod/hyp+ScSg1+OcPl3:%>рахавын K ;!
+Mod/hyp+ScSg2+OcPl3:%>рахавыд K ;!
+Mod/hyp+ScSg3+OcPl3:%>рахавыда K ;!
+Mod/hyp+ScDu1+OcPl3:%>рахавыниʼ K ;!
+Mod/hyp+ScDu2+OcPl3:%>рахавыдиʼ K ;!
+Mod/hyp+ScDu3+OcPl3:%>рахавыдиʼ K ;!
+Mod/hyp+ScPl1+OcPl3:%>рахавынаˮ K ;!
+Mod/hyp+ScPl2+OcPl3:%>рахавыдаˮ K ;!
+Mod/hyp+ScPl3+OcPl3:%>рахавыдоʼ K ;!
+Mod/perfprob+ScSg1+OcSg3:%>вэкэв K ;
+Mod/perfprob+ScSg2+OcSg3:%>вэкэр K ;
+Mod/perfprob+ScSg3+OcSg3:%>вэкэда K ;
+Mod/perfprob+ScDu1+OcSg3:%>вэкэмиʼ K ;
+Mod/perfprob+ScDu2+OcSg3:%>вэкэриʼ K ;
+Mod/perfprob+ScDu3+OcSg3:%>вэкэдиʼ K ;
+Mod/perfprob+ScPl1+OcSg3:%>вэкэваˮ K ;
+Mod/perfprob+ScPl2+OcSg3:%>вэкэраˮ K ;
+Mod/perfprob+ScPl3+OcSg3:%>вэкэдоʼ K ;
+Mod/perfprob+ScSg1+OcDu3:%>вэкэхэюн K ;
+Mod/perfprob+ScSg2+OcDu3:%>вэкэхэюд K ;
+Mod/perfprob+ScSg3+OcDu3:%>вэкэхэюда K ;
+Mod/perfprob+ScDu1+OcDu3:%>вэкэхэюниʼ K ;
+Mod/perfprob+ScDu2+OcDu3:%>вэкэхэюдиʼ K ;
+Mod/perfprob+ScDu3+OcDu3:%>вэкэхэюдиʼ K ;
+Mod/perfprob+ScPl1+OcDu3:%>вэкэхэюнаˮ K ;
+Mod/perfprob+ScPl2+OcDu3:%>вэкэхэюдаˮ K ;
+Mod/perfprob+ScPl3+OcDu3:%>вэкэхэюдоʼ K ;
+Mod/perfprob+ScSg1+OcPl3:%>вэкын K ;
+Mod/perfprob+ScSg2+OcPl3:%>вэкыд K ;
+Mod/perfprob+ScSg3+OcPl3:%>вэкыда K ;
+Mod/perfprob+ScDu1+OcPl3:%>вэкыниʼ K ;
+Mod/perfprob+ScDu2+OcPl3:%>вэкыдиʼ K ;
+Mod/perfprob+ScDu3+OcPl3:%>вэкыдиʼ K ;
+Mod/perfprob+ScPl1+OcPl3:%>вэкынаˮ K ;
+Mod/perfprob+ScPl2+OcPl3:%>вэкыдаˮ K ;
+Mod/perfprob+ScPl3+OcPl3:%>вэкыдоʼ K ;
!
+Prec+Hort+ScSg1+OcSg3:%>х%{ауоэØ%}рцюв K ;
+Prec+Hort+ScSg1+OcSg3:%>х%{ауоэØ%}рцяв K ;
+Prec+Hort+ScDu1+OcSg3:%>х%{ауоэØ%}рцюмиʼ K ;
+Prec+Hort+ScDu1+OcSg3:%>х%{ауоэØ%}рцьмиʼ K ;!
+Prec+Hort+ScPl1+OcSg3:%>х%{ауоэØ%}рцюваˮ K ;
+Prec+Hort+ScPl1+OcSg3:%>х%{ауоэØ%}рцьваˮ K ;!
+Prec+Hort+ScSg1+OcDu3:%>х%{ауоэØ%}рцюхуюн K ;
+Prec+Hort+ScSg1+OcDu3:%>х%{ауоэØ%}рцьхаюн K ;!
+Prec+Hort+ScDu1+OcDu3:%>х%{ауоэØ%}рцюхуюниʼ K ;
+Prec+Hort+ScDu1+OcDu3:%>х%{ауоэØ%}рцьхаюниʼ K ;!
+Prec+Hort+ScPl1+OcDu3:%>х%{ауоэØ%}рцюхуюнаˮ K ;
+Prec+Hort+ScPl1+OcDu3:%>х%{ауоэØ%}рцьхаюнаˮ K ;!
+Prec+Hort+ScSg1+OcPl3:%>х%{ауоэØ%}рцюн K ;
+Prec+Hort+ScSg1+OcPl3:%>х%{ауоэØ%}рцян K ;
+Prec+Hort+ScDu1+OcPl3:%>х%{ауоэØ%}рцюниʼ K ;
+Prec+Hort+ScDu1+OcPl3:%>х%{ауоэØ%}рцьниʼ K ;!
+Prec+Hort+ScPl1+OcPl3:%>х%{ауоэØ%}рцюнаˮ K ;
+Prec+Hort+ScPl1+OcPl3:%>х%{ауоэØ%}рцьнаˮ K ;!
+Prec+Imprt+ScSg2+OcSg3:%>х%{ауоэØ%}рт K ;
+Prec+Imprt+ScDu2+OcSg3:%>х%{ауоэØ%}рˮңариʼ K ;
+Prec+Imprt+ScDu2+OcSg3:%>х%{ауоэØ%}рңариʼ K ;
+Prec+Imprt+ScPl2+OcSg3:%>х%{ауоэØ%}рˮңараˮ K ;
+Prec+Imprt+ScPl2+OcSg3:%>х%{ауоэØ%}рңараˮ K ;
+Prec+Imprt+ScSg2+OcDu3:%>х%{ауоэØ%}ркаюнˮ K ;
+Prec+Imprt+ScSg2+OcDu3:%>х%{ауоэØ%}ркюнˮ K ;!
+Prec+Imprt+ScDu2+OcDu3:%>х%{ауоэØ%}рˮңахаюдиʼ K ;
+Prec+Imprt+ScDu2+OcDu3:%>х%{ауоэØ%}рңахаюдиʼ K ;
+Prec+Imprt+ScPl2+OcDu3:%>х%{ауоэØ%}рˮңахаюдаˮ K ;
+Prec+Imprt+ScPl2+OcDu3:%>х%{ауоэØ%}рңахаюдаˮ K ;
+Prec+Imprt+ScSg2+OcPl3:%>х%{ауоэØ%}ранˮ K ;
+Prec+Imprt+ScDu2+OcPl3:%>х%{ауоэØ%}ръядиʼ K ;
+Prec+Imprt+ScPl2+OcPl3:%>х%{ауоэØ%}ръядаˮ K ;
+Prec+Opt+ScSg3+OcSg3:%>х%{ауоэØ%}рˮңамда K ;
+Prec+Opt+ScSg3+OcSg3:%>х%{ауоэØ%}рңамда K ;
+Prec+Opt+ScDu3+OcSg3:%>х%{ауоэØ%}рˮңамдиʼ K ;
+Prec+Opt+ScDu3+OcSg3:%>х%{ауоэØ%}рңамдиʼ K ;
+Prec+Opt+ScPl3+OcSg3:%>х%{ауоэØ%}рˮңамдоʼ K ;
+Prec+Opt+ScPl3+OcSg3:%>х%{ауоэØ%}рңамдоʼ K ;
+Prec+Opt+ScSg3+OcDu3:%>х%{ауоэØ%}рˮңахаюдамда K ;
+Prec+Opt+ScSg3+OcDu3:%>х%{ауоэØ%}рңахаюдамда K ;
+Prec+Opt+ScDu3+OcDu3:%>х%{ауоэØ%}рˮңахаюдамдиʼ K ;
+Prec+Opt+ScDu3+OcDu3:%>х%{ауоэØ%}рңахаюдамдиʼ K ;
+Prec+Opt+ScPl3+OcDu3:%>х%{ауоэØ%}рˮңахаюдамдоʼ K ;
+Prec+Opt+ScPl3+OcDu3:%>х%{ауоэØ%}рңахаюдамдоʼ K ;
+Prec+Opt+ScSg3+OcPl3:%>х%{ауоэØ%}ръядамда K ;
+Prec+Opt+ScDu3+OcPl3:%>х%{ауоэØ%}ръядамдиʼ K ;
+Prec+Opt+ScPl3+OcPl3:%>х%{ауоэØ%}ръядамдоʼ K ;
+Hab+Ind+Aor+ScSg1+OcSg3:%>сятыв K ;!
+Hab+Ind+Aor+ScSg1+OcSg3:%>сетыв K ;
+Hab+Ind+Aor+ScSg2+OcSg3:%>сятыр K ;!
+Hab+Ind+Aor+ScSg2+OcSg3:%>сетыр K ;
+Hab+Ind+Aor+ScSg3+OcSg3:%>сятыда K ;!
+Hab+Ind+Aor+ScSg3+OcSg3:%>сетыда K ;
+Hab+Ind+Aor+ScDu1+OcSg3:%>сятымиʼ K ;!
+Hab+Ind+Aor+ScDu1+OcSg3:%>сетымиʼ K ;
+Hab+Ind+Aor+ScDu2+OcSg3:%>сятыриʼ K ;!
+Hab+Ind+Aor+ScDu2+OcSg3:%>сетыриʼ K ;
+Hab+Ind+Aor+ScDu3+OcSg3:%>сятыдиʼ K ;!
+Hab+Ind+Aor+ScDu3+OcSg3:%>сетыдиʼ K ;
+Hab+Ind+Aor+ScPl1+OcSg3:%>сятываˮ K ;!
+Hab+Ind+Aor+ScPl1+OcSg3:%>сетываˮ K ;
+Hab+Ind+Aor+ScPl2+OcSg3:%>сятыраˮ K ;!
+Hab+Ind+Aor+ScPl2+OcSg3:%>сетыраˮ K ;
+Hab+Ind+Aor+ScPl3+OcSg3:%>сятыдоʼ K ;!
+Hab+Ind+Aor+ScPl3+OcSg3:%>сетыдоʼ K ;
+Hab+Ind+Aor+ScSg1+OcDu3:%>сятыхыюн K ;!
+Hab+Ind+Aor+ScSg1+OcDu3:%>сетыхыюн K ;
+Hab+Ind+Aor+ScSg2+OcDu3:%>сятыхыюд K ;!
+Hab+Ind+Aor+ScSg2+OcDu3:%>сетыхыюд K ;
+Hab+Ind+Aor+ScSg3+OcDu3:%>сятыхыюда K ;!
+Hab+Ind+Aor+ScSg3+OcDu3:%>сетыхыюда K ;
+Hab+Ind+Aor+ScDu1+OcDu3:%>сятыхыюниʼ K ;!
+Hab+Ind+Aor+ScDu1+OcDu3:%>сетыхыюниʼ K ;
+Hab+Ind+Aor+ScDu2+OcDu3:%>сятыхыюдиʼ K ;!
+Hab+Ind+Aor+ScDu2+OcDu3:%>сетыхыюдиʼ K ;
+Hab+Ind+Aor+ScDu3+OcDu3:%>сятыхыюдиʼ K ;!
+Hab+Ind+Aor+ScDu3+OcDu3:%>сетыхыюдиʼ K ;
+Hab+Ind+Aor+ScPl1+OcDu3:%>сятыхыюнаˮ K ;!
+Hab+Ind+Aor+ScPl1+OcDu3:%>сетыхыюнаˮ K ;
+Hab+Ind+Aor+ScPl2+OcDu3:%>сятыхыюдаˮ K ;!
+Hab+Ind+Aor+ScPl2+OcDu3:%>сетыхыюдаˮ K ;
+Hab+Ind+Aor+ScPl3+OcDu3:%>сятыхыюдоʼ K ;!
+Hab+Ind+Aor+ScPl3+OcDu3:%>сетыхыюдоʼ K ;
+Hab+Ind+Aor+ScSg1+OcPl3:%>сятын K ;!
+Hab+Ind+Aor+ScSg1+OcPl3:%>сетын K ;
+Hab+Ind+Aor+ScSg2+OcPl3:%>сятыд K ;!
+Hab+Ind+Aor+ScSg2+OcPl3:%>сетыд K ;
+Hab+Ind+Aor+ScSg3+OcPl3:%>сятыда K ;!
+Hab+Ind+Aor+ScSg3+OcPl3:%>сетыда K ;
+Hab+Ind+Aor+ScDu1+OcPl3:%>сятыниʼ K ;!
+Hab+Ind+Aor+ScDu1+OcPl3:%>сетыниʼ K ;
+Hab+Ind+Aor+ScDu2+OcPl3:%>сятыдиʼ K ;!
+Hab+Ind+Aor+ScDu2+OcPl3:%>сетыдиʼ K ;
+Hab+Ind+Aor+ScDu3+OcPl3:%>сятыдиʼ K ;!
+Hab+Ind+Aor+ScDu3+OcPl3:%>сетыдиʼ K ;
+Hab+Ind+Aor+ScPl1+OcPl3:%>сятынаˮ K ;!
+Hab+Ind+Aor+ScPl1+OcPl3:%>сетынаˮ K ;
+Hab+Ind+Aor+ScPl2+OcPl3:%>сятыдаˮ K ;!
+Hab+Ind+Aor+ScPl2+OcPl3:%>сетыдаˮ K ;
+Hab+Ind+Aor+ScPl3+OcPl3:%>сятыдоʼ K ;!
+Hab+Ind+Aor+ScPl3+OcPl3:%>сетыдоʼ K ;
+Hab+Mod/narr+ScSg1+OcSg3:%>сятвэв K ;!
+Hab+Mod/narr+ScSg1+OcSg3:%>сетвэв K ;
+Hab+Mod/narr+ScSg2+OcSg3:%>сятвэр K ;!
+Hab+Mod/narr+ScSg2+OcSg3:%>сетвэр K ;
+Hab+Mod/narr+ScSg3+OcSg3:%>сятвэда K ;!
+Hab+Mod/narr+ScSg3+OcSg3:%>сетвэда K ;
+Hab+Mod/narr+ScDu1+OcSg3:%>сятвэмиʼ K ;!
+Hab+Mod/narr+ScDu1+OcSg3:%>сетвэмиʼ K ;
+Hab+Mod/narr+ScDu2+OcSg3:%>сятвэриʼ K ;!
+Hab+Mod/narr+ScDu2+OcSg3:%>сетвэриʼ K ;
+Hab+Mod/narr+ScDu3+OcSg3:%>сятвэдиʼ K ;!
+Hab+Mod/narr+ScDu3+OcSg3:%>сетвэдиʼ K ;
+Hab+Mod/narr+ScPl1+OcSg3:%>сятвэваˮ K ;!
+Hab+Mod/narr+ScPl1+OcSg3:%>сетвэваˮ K ;
+Hab+Mod/narr+ScPl2+OcSg3:%>сятвэраˮ K ;!
+Hab+Mod/narr+ScPl2+OcSg3:%>сетвэраˮ K ;
+Hab+Mod/narr+ScPl3+OcSg3:%>сятвэдоʼ K ;!
+Hab+Mod/narr+ScPl3+OcSg3:%>сетвэдоʼ K ;
+Hab+Mod/narr+ScSg1+OcDu3:%>сятвэхэюн K ;!
+Hab+Mod/narr+ScSg1+OcDu3:%>сетвэхэюн K ;
+Hab+Mod/narr+ScSg2+OcDu3:%>сятвэхэюд K ;!
+Hab+Mod/narr+ScSg2+OcDu3:%>сетвэхэюд K ;
+Hab+Mod/narr+ScSg3+OcDu3:%>сятвэхэюда K ;!
+Hab+Mod/narr+ScSg3+OcDu3:%>сетвэхэюда K ;
+Hab+Mod/narr+ScDu1+OcDu3:%>сятвэхэюниʼ K ;!
+Hab+Mod/narr+ScDu1+OcDu3:%>сетвэхэюниʼ K ;
+Hab+Mod/narr+ScDu2+OcDu3:%>сятвэхэюдиʼ K ;!
+Hab+Mod/narr+ScDu2+OcDu3:%>сетвэхэюдиʼ K ;
+Hab+Mod/narr+ScDu3+OcDu3:%>сятвэхэюдиʼ K ;!
+Hab+Mod/narr+ScDu3+OcDu3:%>сетвэхэюдиʼ K ;
+Hab+Mod/narr+ScPl1+OcDu3:%>сятвэхэюнаˮ K ;!
+Hab+Mod/narr+ScPl1+OcDu3:%>сетвэхэюнаˮ K ;
+Hab+Mod/narr+ScPl2+OcDu3:%>сятвэхэюдаˮ K ;!
+Hab+Mod/narr+ScPl2+OcDu3:%>сетвэхэюдаˮ K ;
+Hab+Mod/narr+ScPl3+OcDu3:%>сятвэхэюдоʼ K ;!
+Hab+Mod/narr+ScPl3+OcDu3:%>сетвэхэюдоʼ K ;
+Hab+Mod/narr+ScSg1+OcPl3:%>сятвын K ;!
+Hab+Mod/narr+ScSg1+OcPl3:%>сетвын K ;
+Hab+Mod/narr+ScSg2+OcPl3:%>сятвыд K ;!
+Hab+Mod/narr+ScSg2+OcPl3:%>сетвыд K ;
+Hab+Mod/narr+ScSg3+OcPl3:%>сятвыда K ;!
+Hab+Mod/narr+ScSg3+OcPl3:%>сетвыда K ;
+Hab+Mod/narr+ScDu1+OcPl3:%>сятвыниʼ K ;!
+Hab+Mod/narr+ScDu1+OcPl3:%>сетвыниʼ K ;
+Hab+Mod/narr+ScDu2+OcPl3:%>сятвыдиʼ K ;!
+Hab+Mod/narr+ScDu2+OcPl3:%>сетвыдиʼ K ;
+Hab+Mod/narr+ScDu3+OcPl3:%>сятвыдиʼ K ;!
+Hab+Mod/narr+ScDu3+OcPl3:%>сетвыдиʼ K ;
+Hab+Mod/narr+ScPl1+OcPl3:%>сятвынаˮ K ;!
+Hab+Mod/narr+ScPl1+OcPl3:%>сетвынаˮ K ;
+Hab+Mod/narr+ScPl2+OcPl3:%>сятвыдаˮ K ;!
+Hab+Mod/narr+ScPl2+OcPl3:%>сетвыдаˮ K ;
+Hab+Mod/narr+ScPl3+OcPl3:%>сятвыдоʼ K ;!
+Hab+Mod/narr+ScPl3+OcPl3:%>сетвыдоʼ K ;

LEXICON V-OBJ-NEW_BI-SYLL-MUTUAL-MINUS-V
!! ◊_obj 
+Hort+ScSg1+OcSg3:%>х%{ауоэØ%}в K ;
+Hort+ScSg1+OcSg3:%>хув K ;
+Hort+ScDu1+OcSg3:%>х%{ауоэØ%}миʼ K ;
+Hort+ScPl1+OcSg3:%>х%{ауоэØ%}ваˮ K ;
+Hort+ScSg1+OcDu3:%>х%{ауоэØ%}х%{ауоэØ%}юн K ;
+Hort+ScDu1+OcDu3:%>х%{ауоэØ%}х%{ауоэØ%}юниʼ K ;
+Hort+ScPl1+OcDu3:%>х%{ауоэØ%}х%{ауоэØ%}юнаˮ K ;
+Hort+ScSg1+OcPl3:%>х%{ауоэØ%}н K ;
+Hort+ScDu1+OcPl3:%>х%{ауоэØ%}ниʼ K ;
+Hort+ScPl1+OcPl3:%>х%{ауоэØ%}наˮ K ;
+Opt+ScSg3+OcDu3:%>ңахаюдамда K ;
+Opt+ScDu3+OcDu3:%>ңахаюдамдиʼ K ;
+Opt+ScPl3+OcDu3:%>ңахаюдамдоʼ K ;
!
CONJ-FOR-OC_ъи ;

+Mod/nec+ScSg1+OcSg3:%>бцув K ;
+Mod/nec+ScSg2+OcSg3:%>бцур K ;
+Mod/nec+ScSg3+OcSg3:%>бцуда K ;
+Mod/nec+ScDu1+OcSg3:%>бцумиʼ K ;
+Mod/nec+ScDu2+OcSg3:%>бцуриʼ K ;
+Mod/nec+ScDu3+OcSg3:%>бцудиʼ K ;
+Mod/nec+ScPl1+OcSg3:%>бцуваˮ K ;
+Mod/nec+ScPl2+OcSg3:%>бцураˮ K ;
+Mod/nec+ScPl3+OcSg3:%>бцудоʼ K ;
+Mod/nec+ScSg1+OcDu3:%>бцухуюн K ;
+Mod/nec+ScSg2+OcDu3:%>бцухуюд K ;
+Mod/nec+ScSg3+OcDu3:%>бцухуюда K ;
+Mod/nec+ScDu1+OcDu3:%>бцухуюниʼ K ;
+Mod/nec+ScDu2+OcDu3:%>бцухуюдиʼ K ;
+Mod/nec+ScDu3+OcDu3:%>бцухуюдиʼ K ;
+Mod/nec+ScPl1+OcDu3:%>бцухуюнаˮ K ;
+Mod/nec+ScPl2+OcDu3:%>бцухуюдаˮ K ;
+Mod/nec+ScPl3+OcDu3:%>бцухуюдоʼ K ;
+Mod/nec+ScSg1+OcPl3:%>бцун K ;
+Mod/nec+ScSg2+OcPl3:%>бцуд K ;
+Mod/nec+ScSg3+OcPl3:%>бцуда K ;
+Mod/nec+ScDu1+OcPl3:%>бцуниʼ K ;
+Mod/nec+ScDu2+OcPl3:%>бцудиʼ K ;
+Mod/nec+ScDu3+OcPl3:%>бцудиʼ K ;
+Mod/nec+ScPl1+OcPl3:%>бцунаˮ K ;
+Mod/nec+ScPl2+OcPl3:%>бцудаˮ K ;
+Mod/nec+ScPl3+OcPl3:%>бцудоʼ K ;
+Mod/int+ScSg1+OcSg3:%>сав K ;
+Mod/int+ScSg2+OcSg3:%>сар K ;
+Mod/int+ScSg3+OcSg3:%>сада K ;
+Mod/int+ScDu1+OcSg3:%>самиʼ K ;
+Mod/int+ScDu2+OcSg3:%>сариʼ K ;
+Mod/int+ScDu3+OcSg3:%>садиʼ K ;
+Mod/int+ScPl1+OcSg3:%>саваˮ K ;
+Mod/int+ScPl2+OcSg3:%>сараˮ K ;
+Mod/int+ScPl3+OcSg3:%>садоʼ K ;
+Mod/int+ScSg1+OcDu3:%>сахаюн K ;
+Mod/int+ScSg2+OcDu3:%>сахаюд K ;
+Mod/int+ScSg3+OcDu3:%>сахаюда K ;
+Mod/int+ScDu1+OcDu3:%>сахаюниʼ K ;
+Mod/int+ScDu2+OcDu3:%>сахаюдиʼ K ;
+Mod/int+ScDu3+OcDu3:%>сахаюдиʼ K ;
+Mod/int+ScPl1+OcDu3:%>сахаюнаˮ K ;
+Mod/int+ScPl2+OcDu3:%>сахаюдаˮ K ;
+Mod/int+ScPl3+OcDu3:%>сахаюдоʼ K ;
+Mod/int+ScSg1+OcPl3:%>сян K ;
+Mod/int+ScSg2+OcPl3:%>сяд K ;
+Mod/int+ScSg3+OcPl3:%>сяда K ;!
+Mod/int+ScDu1+OcPl3:%>сяниʼ K ;!
+Mod/int+ScDu2+OcPl3:%>сядиʼ K ;!
+Mod/int+ScDu3+OcPl3:%>сядиʼ K ;!
+Mod/int+ScPl1+OcPl3:%>сянаˮ K ;!
+Mod/int+ScPl2+OcPl3:%>сядаˮ K ;!
+Mod/int+ScPl3+OcPl3:%>сядоʼ K ;!
!
+Mod/obl+ScSg1+OcSg3:%>бцакэв K ;
+Mod/obl+ScSg2+OcSg3:%>бцакэр K ;
+Mod/obl+ScSg3+OcSg3:%>бцакэда K ;
+Mod/obl+ScDu1+OcSg3:%>бцакэмиʼ K ;
+Mod/obl+ScDu2+OcSg3:%>бцакэриʼ K ;
+Mod/obl+ScDu3+OcSg3:%>бцакэдиʼ K ;
+Mod/obl+ScPl1+OcSg3:%>бцакэваˮ K ;
+Mod/obl+ScPl2+OcSg3:%>бцакэраˮ K ;
+Mod/obl+ScPl3+OcSg3:%>бцакэдоʼ K ;
+Mod/obl+ScSg1+OcDu3:%>бцакэхэюн K ;
+Mod/obl+ScSg2+OcDu3:%>бцакэхэюд K ;
+Mod/obl+ScSg3+OcDu3:%>бцакэхэюда K ;
+Mod/obl+ScDu1+OcDu3:%>бцакэхэюниʼ K ;
+Mod/obl+ScDu2+OcDu3:%>бцакэхэюдиʼ K ;
+Mod/obl+ScDu3+OcDu3:%>бцакэхэюдиʼ K ;
+Mod/obl+ScPl1+OcDu3:%>бцакэхэюнаˮ K ;
+Mod/obl+ScPl2+OcDu3:%>бцакэхэюдаˮ K ;
+Mod/obl+ScPl3+OcDu3:%>бцакэхэюдоʼ K ;
+Mod/obl+ScSg1+OcPl3:%>бцакын K ;
+Mod/obl+ScSg2+OcPl3:%>бцакыд K ;
+Mod/obl+ScSg3+OcPl3:%>бцакыда K ;
+Mod/obl+ScDu1+OcPl3:%>бцакыниʼ K ;
+Mod/obl+ScDu2+OcPl3:%>бцакыдиʼ K ;
+Mod/obl+ScDu3+OcPl3:%>бцакыдиʼ K ;
+Mod/obl+ScPl1+OcPl3:%>бцакынаˮ K ;
+Mod/obl+ScPl2+OcPl3:%>бцакыдаˮ K ;
+Mod/obl+ScPl3+OcPl3:%>бцакыдоʼ K ;
!
+Mod/perfappr+ScSg1+OcSg3:%>вэрхав K ;
+Mod/perfappr+ScSg2+OcSg3:%>вэрхар K ;
+Mod/perfappr+ScSg3+OcSg3:%>вэрхада K ;
+Mod/perfappr+ScDu1+OcSg3:%>вэрхамиʼ K ;
+Mod/perfappr+ScDu2+OcSg3:%>вэрхариʼ K ;
+Mod/perfappr+ScDu3+OcSg3:%>вэрхадиʼ K ;
+Mod/perfappr+ScPl1+OcSg3:%>вэрхаваˮ K ;
+Mod/perfappr+ScPl2+OcSg3:%>вэрхараˮ K ;
+Mod/perfappr+ScPl3+OcSg3:%>вэрхадоʼ K ;
+Mod/perfappr+ScSg1+OcDu3:%>вэрхахаюн K ;
+Mod/perfappr+ScSg2+OcDu3:%>вэрхахаюд K ;
+Mod/perfappr+ScSg3+OcDu3:%>вэрхахаюда K ;
+Mod/perfappr+ScDu1+OcDu3:%>вэрхахаюниʼ K ;
+Mod/perfappr+ScDu2+OcDu3:%>вэрхахаюдиʼ K ;
+Mod/perfappr+ScDu3+OcDu3:%>вэрхахаюдиʼ K ;
+Mod/perfappr+ScPl1+OcDu3:%>вэрхахаюнаˮ K ;
+Mod/perfappr+ScPl2+OcDu3:%>вэрхахаюдаˮ K ;
+Mod/perfappr+ScPl3+OcDu3:%>вэрхахаюдоʼ K ;
+Mod/perfappr+ScSg1+OcPl3:%>вэрхын K ;
+Mod/perfappr+ScSg2+OcPl3:%>вэрхыд K ;
+Mod/perfappr+ScSg3+OcPl3:%>вэрхыда K ;
+Mod/perfappr+ScDu1+OcPl3:%>вэрхыниʼ K ;
+Mod/perfappr+ScDu2+OcPl3:%>вэрхыдиʼ K ;
+Mod/perfappr+ScDu3+OcPl3:%>вэрхыдиʼ K ;
+Mod/perfappr+ScPl1+OcPl3:%>вэрхынаˮ K ;
+Mod/perfappr+ScPl2+OcPl3:%>вэрхыдаˮ K ;
+Mod/perfappr+ScPl3+OcPl3:%>вэрхыдоʼ K ;


!
+Mod/sup+ScSg1+OcSg3:%>ванңгабяв K ;
+Mod/sup+ScSg2+OcSg3:%>ванңгабяр K ;
+Mod/sup+ScSg3+OcSg3:%>ванңгабяда K ;
+Mod/sup+ScDu1+OcSg3:%>ванңгабямиʼ K ;
+Mod/sup+ScDu2+OcSg3:%>ванңгабяриʼ K ;
+Mod/sup+ScDu3+OcSg3:%>ванңгабядиʼ K ;
+Mod/sup+ScPl1+OcSg3:%>ванңгабяваˮ K ;
+Mod/sup+ScPl2+OcSg3:%>ванңгабяраˮ K ;
+Mod/sup+ScPl3+OcSg3:%>ванңгабядоʼ K ;
+Mod/sup+ScSg1+OcDu3:%>ванңгабяхаюн K ;
+Mod/sup+ScSg2+OcDu3:%>ванңгабяхаюд K ;
+Mod/sup+ScSg3+OcDu3:%>ванңгабяхаюда K ;
+Mod/sup+ScDu1+OcDu3:%>ванңгабяхаюниʼ K ;
+Mod/sup+ScDu2+OcDu3:%>ванңгабяхаюдиʼ K ;
+Mod/sup+ScDu3+OcDu3:%>ванңгабяхаюдиʼ K ;
+Mod/sup+ScPl1+OcDu3:%>ванңгабяхаюнаˮ K ;
+Mod/sup+ScPl2+OcDu3:%>ванңгабяхаюдаˮ K ;
+Mod/sup+ScPl3+OcDu3:%>ванңгабяхаюдоʼ K ;
+Mod/sup+ScSg1+OcPl3:%>ванңгабин K ;
+Mod/sup+ScSg2+OcPl3:%>ванңгабид K ;
+Mod/sup+ScSg3+OcPl3:%>ванңгабида K ;
+Mod/sup+ScDu1+OcPl3:%>ванңгабиниʼ K ;
+Mod/sup+ScDu2+OcPl3:%>ванңгабидиʼ K ;
+Mod/sup+ScDu3+OcPl3:%>ванңгабидиʼ K ;
+Mod/sup+ScPl1+OcPl3:%>ванңгабинаˮ K ;
+Mod/sup+ScPl2+OcPl3:%>ванңгабидаˮ K ;
+Mod/sup+ScPl3+OcPl3:%>ванңгабидоʼ K ;
+Mod/hyp+ScSg1+OcSg3:%>рахавэв K ;!
+Mod/hyp+ScSg2+OcSg3:%>рахавэр K ;!
+Mod/hyp+ScSg3+OcSg3:%>рахавэда K ;!
+Mod/hyp+ScDu1+OcSg3:%>рахавэмиʼ K ;!
+Mod/hyp+ScDu2+OcSg3:%>рахавэриʼ K ;!
+Mod/hyp+ScDu3+OcSg3:%>рахавэдиʼ K ;!
+Mod/hyp+ScPl1+OcSg3:%>рахавэваˮ K ;!
+Mod/hyp+ScPl2+OcSg3:%>рахавэраˮ K ;!
+Mod/hyp+ScPl3+OcSg3:%>рахавэдоʼ K ;!
+Mod/hyp+ScSg1+OcDu3:%>рахавэхэюн K ;!
+Mod/hyp+ScSg2+OcDu3:%>рахавэхэюд K ;!
+Mod/hyp+ScSg3+OcDu3:%>рахавэхэюда K ;!
+Mod/hyp+ScDu1+OcDu3:%>рахавэхэюниʼ K ;!
+Mod/hyp+ScDu2+OcDu3:%>рахавэхэюдиʼ K ;!
+Mod/hyp+ScDu3+OcDu3:%>рахавэхэюдиʼ K ;!
+Mod/hyp+ScPl1+OcDu3:%>рахавэхэюнаˮ K ;!
+Mod/hyp+ScPl2+OcDu3:%>рахавэхэюдаˮ K ;!
+Mod/hyp+ScPl3+OcDu3:%>рахавэхэюдоʼ K ;!
+Mod/hyp+ScSg1+OcPl3:%>рахавын K ;!
+Mod/hyp+ScSg2+OcPl3:%>рахавыд K ;!
+Mod/hyp+ScSg3+OcPl3:%>рахавыда K ;!
+Mod/hyp+ScDu1+OcPl3:%>рахавыниʼ K ;!
+Mod/hyp+ScDu2+OcPl3:%>рахавыдиʼ K ;!
+Mod/hyp+ScDu3+OcPl3:%>рахавыдиʼ K ;!
+Mod/hyp+ScPl1+OcPl3:%>рахавынаˮ K ;!
+Mod/hyp+ScPl2+OcPl3:%>рахавыдаˮ K ;!
+Mod/hyp+ScPl3+OcPl3:%>рахавыдоʼ K ;!
+Mod/perfprob+ScSg1+OcSg3:%>вэкэв K ;
+Mod/perfprob+ScSg2+OcSg3:%>вэкэр K ;
+Mod/perfprob+ScSg3+OcSg3:%>вэкэда K ;
+Mod/perfprob+ScDu1+OcSg3:%>вэкэмиʼ K ;
+Mod/perfprob+ScDu2+OcSg3:%>вэкэриʼ K ;
+Mod/perfprob+ScDu3+OcSg3:%>вэкэдиʼ K ;
+Mod/perfprob+ScPl1+OcSg3:%>вэкэваˮ K ;
+Mod/perfprob+ScPl2+OcSg3:%>вэкэраˮ K ;
+Mod/perfprob+ScPl3+OcSg3:%>вэкэдоʼ K ;
+Mod/perfprob+ScSg1+OcDu3:%>вэкэхэюн K ;
+Mod/perfprob+ScSg2+OcDu3:%>вэкэхэюд K ;
+Mod/perfprob+ScSg3+OcDu3:%>вэкэхэюда K ;
+Mod/perfprob+ScDu1+OcDu3:%>вэкэхэюниʼ K ;
+Mod/perfprob+ScDu2+OcDu3:%>вэкэхэюдиʼ K ;
+Mod/perfprob+ScDu3+OcDu3:%>вэкэхэюдиʼ K ;
+Mod/perfprob+ScPl1+OcDu3:%>вэкэхэюнаˮ K ;
+Mod/perfprob+ScPl2+OcDu3:%>вэкэхэюдаˮ K ;
+Mod/perfprob+ScPl3+OcDu3:%>вэкэхэюдоʼ K ;
+Mod/perfprob+ScSg1+OcPl3:%>вэкын K ;
+Mod/perfprob+ScSg2+OcPl3:%>вэкыд K ;
+Mod/perfprob+ScSg3+OcPl3:%>вэкыда K ;
+Mod/perfprob+ScDu1+OcPl3:%>вэкыниʼ K ;
+Mod/perfprob+ScDu2+OcPl3:%>вэкыдиʼ K ;
+Mod/perfprob+ScDu3+OcPl3:%>вэкыдиʼ K ;
+Mod/perfprob+ScPl1+OcPl3:%>вэкынаˮ K ;
+Mod/perfprob+ScPl2+OcPl3:%>вэкыдаˮ K ;
+Mod/perfprob+ScPl3+OcPl3:%>вэкыдоʼ K ;
+Mod/des+ScSg1+OcSg3:%>равав K ;!
+Mod/des+ScSg2+OcSg3:%>равар K ;!
+Mod/des+ScSg3+OcSg3:%>равада K ;!
+Mod/des+ScDu1+OcSg3:%>равамиʼ K ;!
+Mod/des+ScDu2+OcSg3:%>равариʼ K ;!
+Mod/des+ScDu3+OcSg3:%>равадиʼ K ;!
+Mod/des+ScPl1+OcSg3:%>рававаˮ K ;!
+Mod/des+ScPl2+OcSg3:%>равараˮ K ;!
+Mod/des+ScPl3+OcSg3:%>равадоʼ K ;!
+Mod/des+ScSg1+OcDu3:%>равахаюн K ;!
+Mod/des+ScSg2+OcDu3:%>равахаюд K ;!
+Mod/des+ScSg3+OcDu3:%>равахаюда K ;!
+Mod/des+ScDu1+OcDu3:%>равахаюниʼ K ;!
+Mod/des+ScDu2+OcDu3:%>равахаюдиʼ K ;!
+Mod/des+ScDu3+OcDu3:%>равахаюдиʼ K ;!
+Mod/des+ScPl1+OcDu3:%>равахаюнаˮ K ;!
+Mod/des+ScPl2+OcDu3:%>равахаюдаˮ K ;!
+Mod/des+ScPl3+OcDu3:%>равахаюдоʼ K ;!
+Mod/des+ScSg1+OcPl3:%>рабин K ;!
+Mod/des+ScSg2+OcPl3:%>рабид K ;!
+Mod/des+ScSg3+OcPl3:%>рабида K ;!
+Mod/des+ScDu1+OcPl3:%>рабиниʼ K ;!
+Mod/des+ScDu2+OcPl3:%>рабидиʼ K ;!
+Mod/des+ScDu3+OcPl3:%>рабидиʼ K ;!
+Mod/des+ScPl1+OcPl3:%>рабинаˮ K ;!
+Mod/des+ScPl2+OcPl3:%>рабидаˮ K ;!
+Mod/des+ScPl3+OcPl3:%>рабидоʼ K ;!
!
+Prec+Hort+ScSg1+OcSg3:%>х%{ауоэØ%}рцюв K ;
+Prec+Hort+ScSg1+OcSg3:%>х%{ауоэØ%}рцяв K ;
+Prec+Hort+ScDu1+OcSg3:%>х%{ауоэØ%}рцюмиʼ K ;
+Prec+Hort+ScDu1+OcSg3:%>х%{ауоэØ%}рцьмиʼ K ;!
+Prec+Hort+ScPl1+OcSg3:%>х%{ауоэØ%}рцюваˮ K ;
+Prec+Hort+ScPl1+OcSg3:%>х%{ауоэØ%}рцьваˮ K ;!
+Prec+Hort+ScSg1+OcDu3:%>х%{ауоэØ%}рцюхуюн K ;
+Prec+Hort+ScSg1+OcDu3:%>х%{ауоэØ%}рцьхаюн K ;!
+Prec+Hort+ScDu1+OcDu3:%>х%{ауоэØ%}рцюхуюниʼ K ;
+Prec+Hort+ScDu1+OcDu3:%>х%{ауоэØ%}рцьхаюниʼ K ;!
+Prec+Hort+ScPl1+OcDu3:%>х%{ауоэØ%}рцюхуюнаˮ K ;
+Prec+Hort+ScPl1+OcDu3:%>х%{ауоэØ%}рцьхаюнаˮ K ;!
+Prec+Hort+ScSg1+OcPl3:%>х%{ауоэØ%}рцюн K ;
+Prec+Hort+ScSg1+OcPl3:%>х%{ауоэØ%}рцян K ;
+Prec+Hort+ScDu1+OcPl3:%>х%{ауоэØ%}рцюниʼ K ;
+Prec+Hort+ScDu1+OcPl3:%>х%{ауоэØ%}рцьниʼ K ;!
+Prec+Hort+ScPl1+OcPl3:%>х%{ауоэØ%}рцюнаˮ K ;
+Prec+Hort+ScPl1+OcPl3:%>х%{ауоэØ%}рцьнаˮ K ;!
+Prec+Imprt+ScSg2+OcSg3:%>х%{ауоэØ%}рт K ;
+Prec+Imprt+ScDu2+OcSg3:%>х%{ауоэØ%}рˮңариʼ K ;
+Prec+Imprt+ScDu2+OcSg3:%>х%{ауоэØ%}рңариʼ K ;
+Prec+Imprt+ScPl2+OcSg3:%>х%{ауоэØ%}рˮңараˮ K ;
+Prec+Imprt+ScPl2+OcSg3:%>х%{ауоэØ%}рңараˮ K ;
+Prec+Imprt+ScSg2+OcDu3:%>х%{ауоэØ%}ркаюнˮ K ;
+Prec+Imprt+ScSg2+OcDu3:%>х%{ауоэØ%}ркюнˮ K ;!
+Prec+Imprt+ScDu2+OcDu3:%>х%{ауоэØ%}рˮңахаюдиʼ K ;
+Prec+Imprt+ScDu2+OcDu3:%>х%{ауоэØ%}рңахаюдиʼ K ;
+Prec+Imprt+ScPl2+OcDu3:%>х%{ауоэØ%}рˮңахаюдаˮ K ;
+Prec+Imprt+ScPl2+OcDu3:%>х%{ауоэØ%}рңахаюдаˮ K ;
+Prec+Imprt+ScSg2+OcPl3:%>х%{ауоэØ%}ранˮ K ;
+Prec+Imprt+ScDu2+OcPl3:%>х%{ауоэØ%}ръядиʼ K ;
+Prec+Imprt+ScPl2+OcPl3:%>х%{ауоэØ%}ръядаˮ K ;
+Prec+Opt+ScSg3+OcSg3:%>х%{ауоэØ%}рˮңамда K ;
+Prec+Opt+ScSg3+OcSg3:%>х%{ауоэØ%}рңамда K ;
+Prec+Opt+ScDu3+OcSg3:%>х%{ауоэØ%}рˮңамдиʼ K ;
+Prec+Opt+ScDu3+OcSg3:%>х%{ауоэØ%}рңамдиʼ K ;
+Prec+Opt+ScPl3+OcSg3:%>х%{ауоэØ%}рˮңамдоʼ K ;
+Prec+Opt+ScPl3+OcSg3:%>х%{ауоэØ%}рңамдоʼ K ;
+Prec+Opt+ScSg3+OcDu3:%>х%{ауоэØ%}рˮңахаюдамда K ;
+Prec+Opt+ScSg3+OcDu3:%>х%{ауоэØ%}рңахаюдамда K ;
+Prec+Opt+ScDu3+OcDu3:%>х%{ауоэØ%}рˮңахаюдамдиʼ K ;
+Prec+Opt+ScDu3+OcDu3:%>х%{ауоэØ%}рңахаюдамдиʼ K ;
+Prec+Opt+ScPl3+OcDu3:%>х%{ауоэØ%}рˮңахаюдамдоʼ K ;
+Prec+Opt+ScPl3+OcDu3:%>х%{ауоэØ%}рңахаюдамдоʼ K ;
+Prec+Opt+ScSg3+OcPl3:%>х%{ауоэØ%}ръядамда K ;
+Prec+Opt+ScDu3+OcPl3:%>х%{ауоэØ%}ръядамдиʼ K ;
+Prec+Opt+ScPl3+OcPl3:%>х%{ауоэØ%}ръядамдоʼ K ;
+Hab+Ind+Aor+ScSg1+OcSg3:%>сятыв K ;!
+Hab+Ind+Aor+ScSg1+OcSg3:%>сетыв K ;
+Hab+Ind+Aor+ScSg2+OcSg3:%>сятыр K ;!
+Hab+Ind+Aor+ScSg2+OcSg3:%>сетыр K ;
+Hab+Ind+Aor+ScSg3+OcSg3:%>сятыда K ;!
+Hab+Ind+Aor+ScSg3+OcSg3:%>сетыда K ;
+Hab+Ind+Aor+ScDu1+OcSg3:%>сятымиʼ K ;!
+Hab+Ind+Aor+ScDu1+OcSg3:%>сетымиʼ K ;
+Hab+Ind+Aor+ScDu2+OcSg3:%>сятыриʼ K ;!
+Hab+Ind+Aor+ScDu2+OcSg3:%>сетыриʼ K ;
+Hab+Ind+Aor+ScDu3+OcSg3:%>сятыдиʼ K ;!
+Hab+Ind+Aor+ScDu3+OcSg3:%>сетыдиʼ K ;
+Hab+Ind+Aor+ScPl1+OcSg3:%>сятываˮ K ;!
+Hab+Ind+Aor+ScPl1+OcSg3:%>сетываˮ K ;
+Hab+Ind+Aor+ScPl2+OcSg3:%>сятыраˮ K ;!
+Hab+Ind+Aor+ScPl2+OcSg3:%>сетыраˮ K ;
+Hab+Ind+Aor+ScPl3+OcSg3:%>сятыдоʼ K ;!
+Hab+Ind+Aor+ScPl3+OcSg3:%>сетыдоʼ K ;
+Hab+Ind+Aor+ScSg1+OcDu3:%>сятыхыюн K ;!
+Hab+Ind+Aor+ScSg1+OcDu3:%>сетыхыюн K ;
+Hab+Ind+Aor+ScSg2+OcDu3:%>сятыхыюд K ;!
+Hab+Ind+Aor+ScSg2+OcDu3:%>сетыхыюд K ;
+Hab+Ind+Aor+ScSg3+OcDu3:%>сятыхыюда K ;!
+Hab+Ind+Aor+ScSg3+OcDu3:%>сетыхыюда K ;
+Hab+Ind+Aor+ScDu1+OcDu3:%>сятыхыюниʼ K ;!
+Hab+Ind+Aor+ScDu1+OcDu3:%>сетыхыюниʼ K ;
+Hab+Ind+Aor+ScDu2+OcDu3:%>сятыхыюдиʼ K ;!
+Hab+Ind+Aor+ScDu2+OcDu3:%>сетыхыюдиʼ K ;
+Hab+Ind+Aor+ScDu3+OcDu3:%>сятыхыюдиʼ K ;!
+Hab+Ind+Aor+ScDu3+OcDu3:%>сетыхыюдиʼ K ;
+Hab+Ind+Aor+ScPl1+OcDu3:%>сятыхыюнаˮ K ;!
+Hab+Ind+Aor+ScPl1+OcDu3:%>сетыхыюнаˮ K ;
+Hab+Ind+Aor+ScPl2+OcDu3:%>сятыхыюдаˮ K ;!
+Hab+Ind+Aor+ScPl2+OcDu3:%>сетыхыюдаˮ K ;
+Hab+Ind+Aor+ScPl3+OcDu3:%>сятыхыюдоʼ K ;!
+Hab+Ind+Aor+ScPl3+OcDu3:%>сетыхыюдоʼ K ;
+Hab+Ind+Aor+ScSg1+OcPl3:%>сятын K ;!
+Hab+Ind+Aor+ScSg1+OcPl3:%>сетын K ;
+Hab+Ind+Aor+ScSg2+OcPl3:%>сятыд K ;!
+Hab+Ind+Aor+ScSg2+OcPl3:%>сетыд K ;
+Hab+Ind+Aor+ScSg3+OcPl3:%>сятыда K ;!
+Hab+Ind+Aor+ScSg3+OcPl3:%>сетыда K ;
+Hab+Ind+Aor+ScDu1+OcPl3:%>сятыниʼ K ;!
+Hab+Ind+Aor+ScDu1+OcPl3:%>сетыниʼ K ;
+Hab+Ind+Aor+ScDu2+OcPl3:%>сятыдиʼ K ;!
+Hab+Ind+Aor+ScDu2+OcPl3:%>сетыдиʼ K ;
+Hab+Ind+Aor+ScDu3+OcPl3:%>сятыдиʼ K ;!
+Hab+Ind+Aor+ScDu3+OcPl3:%>сетыдиʼ K ;
+Hab+Ind+Aor+ScPl1+OcPl3:%>сятынаˮ K ;!
+Hab+Ind+Aor+ScPl1+OcPl3:%>сетынаˮ K ;
+Hab+Ind+Aor+ScPl2+OcPl3:%>сятыдаˮ K ;!
+Hab+Ind+Aor+ScPl2+OcPl3:%>сетыдаˮ K ;
+Hab+Ind+Aor+ScPl3+OcPl3:%>сятыдоʼ K ;!
+Hab+Ind+Aor+ScPl3+OcPl3:%>сетыдоʼ K ;
+Hab+Mod/narr+ScSg1+OcSg3:%>сятвэв K ;!
+Hab+Mod/narr+ScSg1+OcSg3:%>сетвэв K ;
+Hab+Mod/narr+ScSg2+OcSg3:%>сятвэр K ;!
+Hab+Mod/narr+ScSg2+OcSg3:%>сетвэр K ;
+Hab+Mod/narr+ScSg3+OcSg3:%>сятвэда K ;!
+Hab+Mod/narr+ScSg3+OcSg3:%>сетвэда K ;
+Hab+Mod/narr+ScDu1+OcSg3:%>сятвэмиʼ K ;!
+Hab+Mod/narr+ScDu1+OcSg3:%>сетвэмиʼ K ;
+Hab+Mod/narr+ScDu2+OcSg3:%>сятвэриʼ K ;!
+Hab+Mod/narr+ScDu2+OcSg3:%>сетвэриʼ K ;
+Hab+Mod/narr+ScDu3+OcSg3:%>сятвэдиʼ K ;!
+Hab+Mod/narr+ScDu3+OcSg3:%>сетвэдиʼ K ;
+Hab+Mod/narr+ScPl1+OcSg3:%>сятвэваˮ K ;!
+Hab+Mod/narr+ScPl1+OcSg3:%>сетвэваˮ K ;
+Hab+Mod/narr+ScPl2+OcSg3:%>сятвэраˮ K ;!
+Hab+Mod/narr+ScPl2+OcSg3:%>сетвэраˮ K ;
+Hab+Mod/narr+ScPl3+OcSg3:%>сятвэдоʼ K ;!
+Hab+Mod/narr+ScPl3+OcSg3:%>сетвэдоʼ K ;
+Hab+Mod/narr+ScSg1+OcDu3:%>сятвэхэюн K ;!
+Hab+Mod/narr+ScSg1+OcDu3:%>сетвэхэюн K ;
+Hab+Mod/narr+ScSg2+OcDu3:%>сятвэхэюд K ;!
+Hab+Mod/narr+ScSg2+OcDu3:%>сетвэхэюд K ;
+Hab+Mod/narr+ScSg3+OcDu3:%>сятвэхэюда K ;!
+Hab+Mod/narr+ScSg3+OcDu3:%>сетвэхэюда K ;
+Hab+Mod/narr+ScDu1+OcDu3:%>сятвэхэюниʼ K ;!
+Hab+Mod/narr+ScDu1+OcDu3:%>сетвэхэюниʼ K ;
+Hab+Mod/narr+ScDu2+OcDu3:%>сятвэхэюдиʼ K ;!
+Hab+Mod/narr+ScDu2+OcDu3:%>сетвэхэюдиʼ K ;
+Hab+Mod/narr+ScDu3+OcDu3:%>сятвэхэюдиʼ K ;!
+Hab+Mod/narr+ScDu3+OcDu3:%>сетвэхэюдиʼ K ;
+Hab+Mod/narr+ScPl1+OcDu3:%>сятвэхэюнаˮ K ;!
+Hab+Mod/narr+ScPl1+OcDu3:%>сетвэхэюнаˮ K ;
+Hab+Mod/narr+ScPl2+OcDu3:%>сятвэхэюдаˮ K ;!
+Hab+Mod/narr+ScPl2+OcDu3:%>сетвэхэюдаˮ K ;
+Hab+Mod/narr+ScPl3+OcDu3:%>сятвэхэюдоʼ K ;!
+Hab+Mod/narr+ScPl3+OcDu3:%>сетвэхэюдоʼ K ;
+Hab+Mod/narr+ScSg1+OcPl3:%>сятвын K ;!
+Hab+Mod/narr+ScSg1+OcPl3:%>сетвын K ;
+Hab+Mod/narr+ScSg2+OcPl3:%>сятвыд K ;!
+Hab+Mod/narr+ScSg2+OcPl3:%>сетвыд K ;
+Hab+Mod/narr+ScSg3+OcPl3:%>сятвыда K ;!
+Hab+Mod/narr+ScSg3+OcPl3:%>сетвыда K ;
+Hab+Mod/narr+ScDu1+OcPl3:%>сятвыниʼ K ;!
+Hab+Mod/narr+ScDu1+OcPl3:%>сетвыниʼ K ;
+Hab+Mod/narr+ScDu2+OcPl3:%>сятвыдиʼ K ;!
+Hab+Mod/narr+ScDu2+OcPl3:%>сетвыдиʼ K ;
+Hab+Mod/narr+ScDu3+OcPl3:%>сятвыдиʼ K ;!
+Hab+Mod/narr+ScDu3+OcPl3:%>сетвыдиʼ K ;
+Hab+Mod/narr+ScPl1+OcPl3:%>сятвынаˮ K ;!
+Hab+Mod/narr+ScPl1+OcPl3:%>сетвынаˮ K ;
+Hab+Mod/narr+ScPl2+OcPl3:%>сятвыдаˮ K ;!
+Hab+Mod/narr+ScPl2+OcPl3:%>сетвыдаˮ K ;
+Hab+Mod/narr+ScPl3+OcPl3:%>сятвыдоʼ K ;!
+Hab+Mod/narr+ScPl3+OcPl3:%>сетвыдоʼ K ;

LEXICON V-NEW_ODD-SYLL-MUTUAL-ZERO
@R.CONJ.ObjAll@ V-OBJ-NEW_BI-SYLL-MUTUAL-ZERO ;
 IND-AOR/PRT1-SC ;
+Imprt+ScDu2:%>диʼ K ;
+Imprt+ScPl2:%>даˮ K ;
+Opt+ScSg3:%>я K ;
+Opt+ScDu3:%>яхаʼ K ;
+Opt+ScPl3:%>яˮ K ;


LEXICON V-NEW_BI-SYLL-MUTUAL-ZERO
@R.CONJ.ObjAll@ V-OBJ-NEW_BI-SYLL-MUTUAL-ZERO ;
! V-NEW_BI-SYLL-MUTUAL-IND
 IND-AOR/PRT1-SC ;
+Imprt+ScDu2:%>диʼ K ;
+Imprt+ScPl2:%>даˮ K ;
+Opt+ScSg3:%>я K ;
+Opt+ScDu3:%>яхаʼ K ;
+Opt+ScPl3:%>яˮ K ;
+Ind+Prt1+ScSg1+OcSg3:%>вась K ;
+Ind+Prt1+ScSg2+OcSg3:%>рась K ;
+Ind+Prt1+ScSg3+OcSg3:%>дась K ;
+Ind+Prt1+ScDu1+OcSg3:%>минзь K ;
+Ind+Prt1+ScDu2+OcSg3:%>ринзь K ;
+Ind+Prt1+ScDu3+OcSg3:%>динзь K ;
+Ind+Prt1+ScPl1+OcSg3:%>ваць K ;
+Ind+Prt1+ScPl2+OcSg3:%>раць K ;
+Ind+Prt1+ScPl3+OcSg3:%>донзь K ;


LEXICON V-OBJ-NEW_BI-SYLL-MUTUAL-ZERO
+Opt+ScSg3+OcSg3:%>мда K ;
+Opt+ScDu3+OcSg3:%>мдиʼ K ;
+Opt+ScPl3+OcSg3:%>мдоʼ K ;


LEXICON V-NEW_BI-SYLL-MUTUAL-ZERO/MINUS-V
@R.CONJ.ObjAll@ V-OBJ-NEW_BI-SYLL-MUTUAL-ZERO/MINUS-V ;
! V-NEW_BI-SYLL-MUTUAL-PRCIMPF


LEXICON V-OBJ-NEW_BI-SYLL-MUTUAL-ZERO/MINUS-V
MOD/IMPFAPPR-OC_нарха ;
+Mod/prob+Aor+ScSg1+OcSg3:%>накэв K ;
+Mod/prob+Aor+ScSg2+OcSg3:%>накэр K ;
+Mod/prob+Aor+ScSg3+OcSg3:%>накэда K ;
+Mod/prob+Aor+ScDu1+OcSg3:%>накэмиʼ K ;
+Mod/prob+Aor+ScDu2+OcSg3:%>накэриʼ K ;
+Mod/prob+Aor+ScDu3+OcSg3:%>накэдиʼ K ;
+Mod/prob+Aor+ScPl1+OcSg3:%>накэваˮ K ;
+Mod/prob+Aor+ScPl2+OcSg3:%>накэраˮ K ;
+Mod/prob+Aor+ScPl3+OcSg3:%>накэдоʼ K ;
+Mod/prob+Aor+ScSg1+OcDu3:%>накэхэюн K ;
+Mod/prob+Aor+ScSg2+OcDu3:%>накэхэюд K ;
+Mod/prob+Aor+ScSg3+OcDu3:%>накэхэюда K ;
+Mod/prob+Aor+ScDu1+OcDu3:%>накэхэюниʼ K ;
+Mod/prob+Aor+ScDu2+OcDu3:%>накэхэюдиʼ K ;
+Mod/prob+Aor+ScDu3+OcDu3:%>накэхэюдиʼ K ;
+Mod/prob+Aor+ScPl1+OcDu3:%>накэхэюнаˮ K ;
+Mod/prob+Aor+ScPl2+OcDu3:%>накэхэюдаˮ K ;
+Mod/prob+Aor+ScPl3+OcDu3:%>накэхэюдоʼ K ;
+Mod/prob+Aor+ScSg1+OcPl3:%>накын K ;
+Mod/prob+Aor+ScSg2+OcPl3:%>накыд K ;
+Mod/prob+Aor+ScSg3+OcPl3:%>накыда K ;
+Mod/prob+Aor+ScDu1+OcPl3:%>накыниʼ K ;
+Mod/prob+Aor+ScDu2+OcPl3:%>накыдиʼ K ;
+Mod/prob+Aor+ScDu3+OcPl3:%>накыдиʼ K ;
+Mod/prob+Aor+ScPl1+OcPl3:%>накынаˮ K ;
+Mod/prob+Aor+ScPl2+OcPl3:%>накыдаˮ K ;
+Mod/prob+Aor+ScPl3+OcPl3:%>накыдоʼ K ;


LEXICON V-NEW_BI-SYLL-MUTUAL-RAISE/NO !!= * **@CODE@** raise/no
!V-NEW_BI-SYLL-MUTUAL-PRCNEG
#;
! V-NEW_BI-SYLL-MUTUAL-MODREP
+Mod/rep+ScSg1:%>внадмʼ K ;
+Mod/rep+ScSg2:%>внан K ;
+Mod/rep+ScSg3:%>вна K ;
+Mod/rep+ScDu1:%>внаниʼ K ;
+Mod/rep+ScDu2:%>внадиʼ K ;
+Mod/rep+ScDu3:%>внахаʼ K ;
+Mod/rep+ScPl1:%>внаваˮ K ;
+Mod/rep+ScPl2:%>внадаˮ K ;
+Mod/rep+ScPl3:%>внаˮ K ;


LEXICON  V-NEW_BI-SYLL-MUTUAL-PRCFUT_внд
#;

LEXICON  V-NEW_BI-SYLL-MUTUAL-PRCFUT_ванд
#;



LEXICON	 V-NEW_BI-SYLL-MUTUAL-MODFUTAPPR_внд
+Mod/futappr+ScSg1:%>вндархадмʼ K ;
+Mod/futappr+ScSg2:%>вндархан K ;
+Mod/futappr+ScSg3:%>вндарха K ;
+Mod/futappr+ScDu1:%>вндарханиʼ K ;
+Mod/futappr+ScDu2:%>вндархадиʼ K ;
+Mod/futappr+ScDu3:%>вндархахаʼ K ;
+Mod/futappr+ScPl1:%>вндархаваˮ K ;
+Mod/futappr+ScPl2:%>вндархадаˮ K ;
+Mod/futappr+ScPl3:%>вндархаˮ K ;

LEXICON  V-OBJ-NEW_BI-SYLL-MUTUAL-MODFUTAPPR_внд
+Mod/futappr+ScSg1+OcSg3:%>вндархав K ;
+Mod/futappr+ScSg2+OcSg3:%>вндархар K ;
+Mod/futappr+ScSg3+OcSg3:%>вндархада K ;
+Mod/futappr+ScDu1+OcSg3:%>вндархамиʼ K ;
+Mod/futappr+ScDu2+OcSg3:%>вндархариʼ K ;
+Mod/futappr+ScDu3+OcSg3:%>вндархадиʼ K ;
+Mod/futappr+ScPl1+OcSg3:%>вндархаваˮ K ;
+Mod/futappr+ScPl2+OcSg3:%>вндархараˮ K ;
+Mod/futappr+ScPl3+OcSg3:%>вндархадоʼ K ;
+Mod/futappr+ScSg1+OcDu3:%>вндархахаюн K ;
+Mod/futappr+ScSg2+OcDu3:%>вндархахаюд K ;
+Mod/futappr+ScSg3+OcDu3:%>вндархахаюда K ;
+Mod/futappr+ScDu1+OcDu3:%>вндархахаюниʼ K ;
+Mod/futappr+ScDu2+OcDu3:%>вндархахаюдиʼ K ;
+Mod/futappr+ScDu3+OcDu3:%>вндархахаюдиʼ K ;
+Mod/futappr+ScPl1+OcDu3:%>вндархахаюнаˮ K ;
+Mod/futappr+ScPl2+OcDu3:%>вндархахаюдаˮ K ;
+Mod/futappr+ScPl3+OcDu3:%>вндархахаюдоʼ K ;
+Mod/futappr+ScSg1+OcPl3:%>вндархын K ;
+Mod/futappr+ScSg2+OcPl3:%>вндархыд K ;
+Mod/futappr+ScSg3+OcPl3:%>вндархыда K ;
+Mod/futappr+ScDu1+OcPl3:%>вндархыниʼ K ;
+Mod/futappr+ScDu2+OcPl3:%>вндархыдиʼ K ;
+Mod/futappr+ScDu3+OcPl3:%>вндархыдиʼ K ;
+Mod/futappr+ScPl1+OcPl3:%>вндархынаˮ K ;
+Mod/futappr+ScPl2+OcPl3:%>вндархыдаˮ K ;
+Mod/futappr+ScPl3+OcPl3:%>вндархыдоʼ K ;


LEXICON  V-NEW_BI-SYLL-MUTUAL-MODFUTAPPR_ванд
+Mod/futappr+ScSg1:%>вандархадмʼ K ;
+Mod/futappr+ScSg2:%>вандархан K ;
+Mod/futappr+ScSg3:%>вандарха K ;
+Mod/futappr+ScDu1:%>вандарханиʼ K ;
+Mod/futappr+ScDu2:%>вандархадиʼ K ;
+Mod/futappr+ScDu3:%>вандархахаʼ K ;
+Mod/futappr+ScPl1:%>вандархаваˮ K ;
+Mod/futappr+ScPl2:%>вандархадаˮ K ;
+Mod/futappr+ScPl3:%>вандархаˮ K ;

LEXICON V-OBJ-NEW_BI-SYLL-MUTUAL-MODFUTAPPR_ванд
+Mod/futappr+ScSg1+OcSg3:%>вандархав K ;
+Mod/futappr+ScSg2+OcSg3:%>вандархар K ;
+Mod/futappr+ScSg3+OcSg3:%>вандархада K ;
+Mod/futappr+ScDu1+OcSg3:%>вандархамиʼ K ;
+Mod/futappr+ScDu2+OcSg3:%>вандархариʼ K ;
+Mod/futappr+ScDu3+OcSg3:%>вандархадиʼ K ;
+Mod/futappr+ScPl1+OcSg3:%>вандархаваˮ K ;
+Mod/futappr+ScPl2+OcSg3:%>вандархараˮ K ;
+Mod/futappr+ScPl3+OcSg3:%>вандархадоʼ K ;
+Mod/futappr+ScSg1+OcDu3:%>вандархахаюн K ;
+Mod/futappr+ScSg2+OcDu3:%>вандархахаюд K ;
+Mod/futappr+ScSg3+OcDu3:%>вандархахаюда K ;
+Mod/futappr+ScDu1+OcDu3:%>вандархахаюниʼ K ;
+Mod/futappr+ScDu2+OcDu3:%>вандархахаюдиʼ K ;
+Mod/futappr+ScDu3+OcDu3:%>вандархахаюдиʼ K ;
+Mod/futappr+ScPl1+OcDu3:%>вандархахаюнаˮ K ;
+Mod/futappr+ScPl2+OcDu3:%>вандархахаюдаˮ K ;
+Mod/futappr+ScPl3+OcDu3:%>вандархахаюдоʼ K ;
+Mod/futappr+ScSg1+OcPl3:%>вандархын K ;
+Mod/futappr+ScSg2+OcPl3:%>вандархыд K ;
+Mod/futappr+ScSg3+OcPl3:%>вандархыда K ;
+Mod/futappr+ScDu1+OcPl3:%>вандархыниʼ K ;
+Mod/futappr+ScDu2+OcPl3:%>вандархыдиʼ K ;
+Mod/futappr+ScDu3+OcPl3:%>вандархыдиʼ K ;
+Mod/futappr+ScPl1+OcPl3:%>вандархынаˮ K ;
+Mod/futappr+ScPl2+OcPl3:%>вандархыдаˮ K ;
+Mod/futappr+ScPl3+OcPl3:%>вандархыдоʼ K ;


LEXICON V-OBJ-NEW_BI-SYLL-MUTUAL-RAISE/NO
! V-OBJ-NEW_BI-SYLL-MUTUAL-MODREP
+Mod/rep+ScSg1+OcSg3:%>внав K ;
+Mod/rep+ScSg2+OcSg3:%>внар K ;
+Mod/rep+ScSg3+OcSg3:%>внада K ;
+Mod/rep+ScDu1+OcSg3:%>внамиʼ K ;
+Mod/rep+ScDu2+OcSg3:%>внариʼ K ;
+Mod/rep+ScDu3+OcSg3:%>внадиʼ K ;
+Mod/rep+ScPl1+OcSg3:%>внаваˮ K ;
+Mod/rep+ScPl2+OcSg3:%>внараˮ K ;
+Mod/rep+ScPl3+OcSg3:%>внадоʼ K ;
+Mod/rep+ScSg1+OcDu3:%>внахаюн K ;
+Mod/rep+ScSg2+OcDu3:%>внахаюд K ;
+Mod/rep+ScSg3+OcDu3:%>внахаюда K ;
+Mod/rep+ScDu1+OcDu3:%>внахаюниʼ K ;
+Mod/rep+ScDu2+OcDu3:%>внахаюдиʼ K ;
+Mod/rep+ScDu3+OcDu3:%>внахаюдиʼ K ;
+Mod/rep+ScPl1+OcDu3:%>внахаюнаˮ K ;
+Mod/rep+ScPl2+OcDu3:%>внахаюдаˮ K ;
+Mod/rep+ScPl3+OcDu3:%>внахаюдоʼ K ;
+Mod/rep+ScSg1+OcPl3:%>внан K ;
+Mod/rep+ScSg2+OcPl3:%>внад K ;
+Mod/rep+ScSg3+OcPl3:%>внада K ;
+Mod/rep+ScDu1+OcPl3:%>внаниʼ K ;
+Mod/rep+ScDu2+OcPl3:%>внадиʼ K ;
+Mod/rep+ScDu3+OcPl3:%>внадиʼ K ;
+Mod/rep+ScPl1+OcPl3:%>внанаˮ K ;
+Mod/rep+ScPl2+OcPl3:%>внадаˮ K ;
+Mod/rep+ScPl3+OcPl3:%>внадоʼ K ;

LEXICON V-OBJ-NEW_BI-SYLL-MUTUAL-IND-AOR/PRT1-OCPL3_ян
!
!
+Opt+ScSg3+OcPl3:%>йдамда K ;
+Opt+ScDu3+OcPl3:%>йдамдиʼ K ;
+Opt+ScPl3+OcPl3:%>йдамдоʼ K ;


LEXICON V-OBJ-NEW_BI-SYLL-MUTUAL-IND-AOR/PRT1-OCPL3_ын
 V-OBJ-NEW_BI-SYLL-MUTUAL-IND-AOR-OCPL3_ын ;
 V-OBJ-NEW_BI-SYLL-MUTUAL-IND-PRT1-OCPL3_ын ;

LEXICON V-OBJ-NEW_BI-SYLL-MUTUAL-IND-AOR-OCPL3_ын
+Ind+Aor+ScSg1+OcPl3:%>н K ;
+Ind+Aor+ScSg2+OcPl3:%>д K ;
+Ind+Aor+ScSg3+OcPl3:%>да K ;
+Ind+Aor+ScDu1+OcPl3:%>ниʼ K ;
+Ind+Aor+ScDu2+OcPl3:%>диʼ K ;
+Ind+Aor+ScDu3+OcPl3:%>диʼ K ;
+Ind+Aor+ScPl1+OcPl3:%>наˮ K ;
+Ind+Aor+ScPl2+OcPl3:%>даˮ K ;
+Ind+Aor+ScPl3+OcPl3:%>доʼ K ;

LEXICON V-OBJ-NEW_BI-SYLL-MUTUAL-IND-PRT1-OCPL3_ын
+Ind+Prt1+ScSg1+OcPl3:%>нась K ;
+Ind+Prt1+ScSg2+OcPl3:%>дась K ;
+Ind+Prt1+ScSg3+OcPl3:%>дась K ;
+Ind+Prt1+ScDu1+OcPl3:%>нинзь K ;
+Ind+Prt1+ScDu2+OcPl3:%>динзь K ;
+Ind+Prt1+ScDu3+OcPl3:%>динзь K ;
+Ind+Prt1+ScPl1+OcPl3:%>наць K ;
+Ind+Prt1+ScPl2+OcPl3:%>даць K ;
+Ind+Prt1+ScPl3+OcPl3:%>донзь K ;
!
!
+Opt+ScSg3+OcPl3:%>дамда K ;
+Opt+ScDu3+OcPl3:%>дамдиʼ K ;
+Opt+ScPl3+OcPl3:%>дамдоʼ K ;


LEXICON V-NEW_BI-SYLL-MUTUAL-SUBORD_MINUS-V
+Subord/бˮ1+PxSg1:%>баˮн K ;
+Subord/бˮ1+PxSg1+Use/SpellNoSugg:%>баˮни K ;!
+Subord/бˮ1+PxSg2:%>бат K ;
+Subord/бˮ1+PxSg3:%>бата K ;!
+Subord/бˮ1+PxDu1:%>баˮниʼ K ;!
+Subord/бˮ1+PxDu2:%>батиʼ K ;!
+Subord/бˮ1+PxDu3:%>батиʼ K ;!
+Subord/бˮ1+PxPl1:%>баˮнаˮ K ;!
+Subord/бˮ1+PxPl2:%>батаˮ K ;!
+Subord/бˮ1+PxPl3:%>батоʼ K ;!
+Subord/бˮна2+PxSg1:%>баˮнан K ;!
+Subord/бˮна2+PxSg1+Use/SpellNoSugg:%>баˮнани K ;!
+Subord/бˮна2+PxSg2:%>баˮнанд K ;!
+Subord/бˮна2+PxSg3:%>баˮнанда K ;!
+Subord/бˮна2+PxDu1:%>баˮнаниʼ K ;!
+Subord/бˮна2+PxDu2:%>баˮнандиʼ K ;!
+Subord/бˮна2+PxDu3:%>баˮнандиʼ K ;!
+Subord/бˮна2+PxPl1:%>баˮнанаˮ K ;!
+Subord/бˮна2+PxPl2:%>баˮнандаˮ K ;!
+Subord/бˮна2+PxPl3:%>баˮнандоʼ K ;!

LEXICON V-NEW_BI-SYLL-MUTUAL-SUBORD_ZERO
+Subord/бˮ1+Abs:%>бˮ K ;
!REMOVE+Subord/бˮ1+PxSg1:%>баˮн K ;
+Subord/бˮ1+PxSg1+Use/SpellNoSugg:%>бˮни K ;
!REMOVE+Subord/бˮ1+PxSg2:%>бат K ;
+Subord/бˮ1+PxSg3:%>бта K ;
+Subord/бˮ1+PxDu1:%>бˮниʼ K ;
+Subord/бˮ1+PxDu2:%>бтиʼ K ;
+Subord/бˮ1+PxDu3:%>бтиʼ K ;
+Subord/бˮ1+PxPl1:%>бˮнаˮ K ;
+Subord/бˮ1+PxPl2:%>бтаˮ K ;
+Subord/бˮ1+PxPl3:%>бтоʼ K ;
+Subord/бˮна2+PxSg1:%>бˮнан K ;
+Subord/бˮна2+PxSg1+Use/SpellNoSugg:%>бˮнани K ;
+Subord/бˮна2+PxSg2:%>бˮнанд K ;
+Subord/бˮна2+PxSg3:%>бˮнанда K ;
+Subord/бˮна2+PxDu1:%>бˮнаниʼ K ;
+Subord/бˮна2+PxDu2:%>бˮнандиʼ K ;
+Subord/бˮна2+PxDu3:%>бˮнандиʼ K ;
+Subord/бˮна2+PxPl1:%>бˮнанаˮ K ;
+Subord/бˮна2+PxPl2:%>бˮнандаˮ K ;
+Subord/бˮна2+PxPl3:%>бˮнандоʼ K ;

LEXICON V-NEW_BI-SYLL-MUTUAL-FUT
+Fut+ConNeg:%>ңгуˮ K ;
+Fut+Ind+Aor+ScSg1+OcSg3:%>ңгув K ;
+Fut+Ind+Aor+ScSg2+OcSg3:%>ңгур K ;
+Fut+Ind+Aor+ScSg3+OcSg3:%>ңгуда K ;
+Fut+Ind+Aor+ScDu1+OcSg3:%>ңгумиʼ K ;
+Fut+Ind+Aor+ScDu2+OcSg3:%>ңгуриʼ K ;
+Fut+Ind+Aor+ScDu3+OcSg3:%>ңгудиʼ K ;
+Fut+Ind+Aor+ScPl1+OcSg3:%>ңгуваˮ K ;
+Fut+Ind+Aor+ScPl2+OcSg3:%>ңгураˮ K ;
+Fut+Ind+Aor+ScPl3+OcSg3:%>ңгудоʼ K ;
+Fut+Ind+Aor+ScSg1+OcDu3:%>ңгухуюн K ;
+Fut+Ind+Aor+ScSg2+OcDu3:%>ңгухуюд K ;
+Fut+Ind+Aor+ScSg3+OcDu3:%>ңгухуюда K ;
+Fut+Ind+Aor+ScDu1+OcDu3:%>ңгухуюниʼ K ;
+Fut+Ind+Aor+ScDu2+OcDu3:%>ңгухуюдиʼ K ;
+Fut+Ind+Aor+ScDu3+OcDu3:%>ңгухуюдиʼ K ;
+Fut+Ind+Aor+ScPl1+OcDu3:%>ңгухуюнаˮ K ;
+Fut+Ind+Aor+ScPl2+OcDu3:%>ңгухуюдаˮ K ;
+Fut+Ind+Aor+ScPl3+OcDu3:%>ңгухуюдоʼ K ;
+Fut+Ind+Aor+ScSg1+OcPl3:%>ңгун K ;
+Fut+Ind+Aor+ScSg2+OcPl3:%>ңгуд K ;
+Fut+Ind+Aor+ScSg3+OcPl3:%>ңгуда K ;
+Fut+Ind+Aor+ScDu1+OcPl3:%>ңгуниʼ K ;
+Fut+Ind+Aor+ScDu2+OcPl3:%>ңгудиʼ K ;
+Fut+Ind+Aor+ScDu3+OcPl3:%>ңгудиʼ K ;
+Fut+Ind+Aor+ScPl1+OcPl3:%>ңгунаˮ K ;
+Fut+Ind+Aor+ScPl2+OcPl3:%>ңгудаˮ K ;
+Fut+Ind+Aor+ScPl3+OcPl3:%>ңгудоʼ K ;
+Fut+Ind+Prt1+ScSg1+OcSg3:%>ңгувась K ;
+Fut+Ind+Prt1+ScSg2+OcSg3:%>ңгурась K ;
+Fut+Ind+Prt1+ScSg3+OcSg3:%>ңгудась K ;
+Fut+Ind+Prt1+ScDu1+OcSg3:%>ңгуминзь K ;
+Fut+Ind+Prt1+ScDu2+OcSg3:%>ңгуринзь K ;
+Fut+Ind+Prt1+ScDu3+OcSg3:%>ңгудинзь K ;
+Fut+Ind+Prt1+ScPl1+OcSg3:%>ңгуваць K ;
+Fut+Ind+Prt1+ScPl2+OcSg3:%>ңгураць K ;
+Fut+Ind+Prt1+ScPl3+OcSg3:%>ңгудонзь K ;
+Fut+Ind+Prt1+ScSg1+OcDu3:%>ңгухуюнась K ;
+Fut+Ind+Prt1+ScSg2+OcDu3:%>ңгухуюдась K ;
+Fut+Ind+Prt1+ScSg3+OcDu3:%>ңгухуюдась K ;
+Fut+Ind+Prt1+ScDu1+OcDu3:%>ңгухуюнинзь K ;
+Fut+Ind+Prt1+ScDu2+OcDu3:%>ңгухуюдинзь K ;
+Fut+Ind+Prt1+ScDu3+OcDu3:%>ңгухуюдинзь K ;
+Fut+Ind+Prt1+ScPl1+OcDu3:%>ңгухуюнаць K ;
+Fut+Ind+Prt1+ScPl2+OcDu3:%>ңгухуюдаць K ;
+Fut+Ind+Prt1+ScPl3+OcDu3:%>ңгухуюдонзь K ;
+Fut+Ind+Prt1+ScSg1+OcPl3:%>ңгунась K ;
+Fut+Ind+Prt1+ScSg2+OcPl3:%>ңгудась K ;
+Fut+Ind+Prt1+ScSg3+OcPl3:%>ңгудась K ;
+Fut+Ind+Prt1+ScDu1+OcPl3:%>ңгунинзь K ;
+Fut+Ind+Prt1+ScDu2+OcPl3:%>ңгудинзь K ;
+Fut+Ind+Prt1+ScDu3+OcPl3:%>ңгудинзь K ;
+Fut+Ind+Prt1+ScPl1+OcPl3:%>ңгунаць K ;
+Fut+Ind+Prt1+ScPl2+OcPl3:%>ңгудаць K ;
+Fut+Ind+Prt1+ScPl3+OcPl3:%>ңгудонзь K ;

+Fut+Subord/бˮ1+Abs:%>ңгобˮ K ;
!REMOVE+Fut+Subord/бˮ1+Abs:%>ңгодабˮ K ;
+Fut+Subord/бˮ1+PxSg1:%>ңгобаˮн K ;
!REMOVE+Fut+Subord/бˮ1+PxSg1:%>ңгодабаˮн K ;
+Fut+Subord/бˮ1+PxSg1+Use/SpellNoSugg:%>ңгобˮни K ;
!REMOVE+Fut+Subord/бˮ1+PxSg1+Use/SpellNoSugg:%>ңгобаˮни K ;
!REMOVE+Fut+Subord/бˮ1+PxSg1+Use/SpellNoSugg:%>ңгодабˮни K ;
+Fut+Subord/бˮ1+PxSg2:%>ңгобат K ;
!REMOVE+Fut+Subord/бˮ1+PxSg2:%>ңгодабат K ;
+Fut+Subord/бˮ1+PxSg3:%>ңгобта K ;
!REMOVE+Fut+Subord/бˮ1+PxSg3:%>ңгобата K ;
!REMOVE+Fut+Subord/бˮ1+PxSg3:%>ңгодабта K ;
+Fut+Subord/бˮ1+PxDu1:%>ңгобˮниʼ K ;
!REMOVE+Fut+Subord/бˮ1+PxDu1:%>ңгобаˮниʼ K ;
!REMOVE+Fut+Subord/бˮ1+PxDu1:%>ңгодабˮниʼ K ;
+Fut+Subord/бˮ1+PxDu2:%>ңгобтиʼ K ;
!REMOVE+Fut+Subord/бˮ1+PxDu2:%>ңгобатиʼ K ;
!REMOVE+Fut+Subord/бˮ1+PxDu2:%>ңгодабтиʼ K ;
+Fut+Subord/бˮ1+PxDu3:%>ңгобтиʼ K ;
!REMOVE+Fut+Subord/бˮ1+PxDu3:%>ңгобатиʼ K ;
!REMOVE+Fut+Subord/бˮ1+PxDu3:%>ңгодабтиʼ K ;
+Fut+Subord/бˮ1+PxPl1:%>ңгобˮнаˮ K ;
!REMOVE+Fut+Subord/бˮ1+PxPl1:%>ңгобаˮнаˮ K ;
!REMOVE+Fut+Subord/бˮ1+PxPl1:%>ңгодабˮнаˮ K ;
+Fut+Subord/бˮ1+PxPl2:%>ңгобтаˮ K ;
!REMOVE+Fut+Subord/бˮ1+PxPl2:%>ңгобатаˮ K ;
!REMOVE+Fut+Subord/бˮ1+PxPl2:%>ңгодабтаˮ K ;
+Fut+Subord/бˮ1+PxPl3:%>ңгобтоʼ K ;
!REMOVE+Fut+Subord/бˮ1+PxPl3:%>ңгобатоʼ K ;
!REMOVE+Fut+Subord/бˮ1+PxPl3:%>ңгодабтоʼ K ;

+Fut+Subord/бˮна2+PxSg1:%>ңгобˮнан K ;
!REMOVE+Fut+Subord/бˮна2+PxSg1:%>ңгобаˮнан K ;
!REMOVE+Fut+Subord/бˮна2+PxSg1:%>ңгодабˮнан K ;
+Fut+Subord/бˮна2+PxSg1+Use/SpellNoSugg:%>ңгобˮнани K ;
!REMOVE+Fut+Subord/бˮна2+PxSg1+Use/SpellNoSugg:%>ңгобаˮнани K ;
!REMOVE+Fut+Subord/бˮна2+PxSg1+Use/SpellNoSugg:%>ңгодабˮнани K ;
+Fut+Subord/бˮна2+PxSg2:%>ңгобˮнанд K ;
!REMOVE+Fut+Subord/бˮна2+PxSg2:%>ңгобаˮнанд K ;
!REMOVE+Fut+Subord/бˮна2+PxSg2:%>ңгодабˮнанд K ;
+Fut+Subord/бˮна2+PxSg3:%>ңгобˮнанда K ;
!REMOVE+Fut+Subord/бˮна2+PxSg3:%>ңгобаˮнанда K ;
!REMOVE+Fut+Subord/бˮна2+PxSg3:%>ңгодабˮнанда K ;
+Fut+Subord/бˮна2+PxDu1:%>ңгобˮнаниʼ K ;
!REMOVE+Fut+Subord/бˮна2+PxDu1:%>ңгобаˮнаниʼ K ;
!REMOVE+Fut+Subord/бˮна2+PxDu1:%>ңгодабˮнаниʼ K ;
+Fut+Subord/бˮна2+PxDu2:%>ңгобˮнандиʼ K ;
!REMOVE+Fut+Subord/бˮна2+PxDu2:%>ңгобаˮнандиʼ K ;
!REMOVE+Fut+Subord/бˮна2+PxDu2:%>ңгодабˮнандиʼ K ;
+Fut+Subord/бˮна2+PxDu3:%>ңгобˮнандиʼ K ;
!REMOVE+Fut+Subord/бˮна2+PxDu3:%>ңгобаˮнандиʼ K ;
!REMOVE+Fut+Subord/бˮна2+PxDu3:%>ңгодабˮнандиʼ K ;
+Fut+Subord/бˮна2+PxPl1:%>ңгобˮнанаˮ K ;
!REMOVE+Fut+Subord/бˮна2+PxPl1:%>ңгобаˮнанаˮ K ;
!REMOVE+Fut+Subord/бˮна2+PxPl1:%>ңгодабˮнанаˮ K ;
+Fut+Subord/бˮна2+PxPl2:%>ңгобˮнандаˮ K ;
!REMOVE+Fut+Subord/бˮна2+PxPl2:%>ңгобаˮнандаˮ K ;
!REMOVE+Fut+Subord/бˮна2+PxPl2:%>ңгодабˮнандаˮ K ;
+Fut+Subord/бˮна2+PxPl3:%>ңгобˮнандоʼ K ;
!REMOVE+Fut+Subord/бˮна2+PxPl3:%>ңгобаˮнандоʼ K ;
!REMOVE+Fut+Subord/бˮна2+PxPl3:%>ңгодабˮнандоʼ K ;

!!
LEXICON AUD-AOR/PRT1-SC_вон
+Aud+Aor+PxSg1:%>вон K ;
+Aud+Aor+PxSg2:%>вонд K ;
+Aud+Aor+PxSg3:%>вонда K ;
+Aud+Aor+PxDu1:%>вониʼ K ;
+Aud+Aor+PxDu2:%>вондиʼ K ;
+Aud+Aor+PxDu3:%>вондиʼ K ;
+Aud+Aor+PxPl1:%>вонаˮ K ;
+Aud+Aor+PxPl2:%>вондаˮ K ;
+Aud+Aor+PxPl3:%>вондоʼ K ;
+Aud+Prt1+PxSg1:%>вонась K ;
+Aud+Prt1+PxSg2:%>вондась K ;
+Aud+Prt1+PxSg3:%>вондась K ;
+Aud+Prt1+PxDu1:%>вонинзь K ;
+Aud+Prt1+PxDu2:%>вондинзь K ;
+Aud+Prt1+PxDu3:%>вондинзь K ;
+Aud+Prt1+PxPl1:%>вонаць K ;
+Aud+Prt1+PxPl2:%>вондаць K ;
+Aud+Prt1+PxPl3:%>вондонзь K ;

LEXICON AUD-AOR/PRT1-SC_ванон
+Aud+Aor+PxSg1:%>ванон K ;
+Aud+Aor+PxSg2:%>ванонд K ;
+Aud+Aor+PxSg3:%>ванонда K ;
+Aud+Aor+PxDu1:%>ванониʼ K ;
+Aud+Aor+PxDu2:%>ванондиʼ K ;
+Aud+Aor+PxDu3:%>ванондиʼ K ;
+Aud+Aor+PxPl1:%>ванонаˮ K ;
+Aud+Aor+PxPl2:%>ванондаˮ K ;
+Aud+Aor+PxPl3:%>ванондоʼ K ;
+Aud+Prt1+PxSg1:%>ванонась K ;
+Aud+Prt1+PxSg2:%>ванондась K ;
+Aud+Prt1+PxSg3:%>ванондась K ;
+Aud+Prt1+PxDu1:%>ванонинзь K ;
+Aud+Prt1+PxDu2:%>ванондинзь K ;
+Aud+Prt1+PxDu3:%>ванондинзь K ;
+Aud+Prt1+PxPl1:%>ванонаць K ;
+Aud+Prt1+PxPl2:%>ванондаць K ;
+Aud+Prt1+PxPl3:%>ванондонзь K ;


LEXICON CONJ_ъи
+Conj:%>ъи AFTER-CONJ-FOR-SC ;
@R.CONJ.ObjAll@+Conj:@R.CONJ.ObjAll@%>ъи AFTER-CONJ-FOR-OC ;
LEXICON CONJ_и
+Conj:%>и AFTER-CONJ-FOR-SC ;
@R.CONJ.ObjAll@+Conj:@R.CONJ.ObjAll@%>и AFTER-CONJ-FOR-OC ;

LEXICON CONJ-FOR-SC_и
+Conj:%>и AFTER-CONJ-FOR-SC ;

LEXICON CONJ-FOR-SC_ъи
+Conj:%>ъи AFTER-CONJ-FOR-SC ;

LEXICON AFTER-CONJ-FOR-SC
+Aor+ScSg1:%>дмʼ K ;
+Aor+ScSg2:%>н K ;
+Aor+ScSg3: K ;
+Aor+ScDu1:%>ниʼ K ;
+Aor+ScDu2:%>диʼ K ;
+Aor+ScDu3:%>хиʼ K ;
+Aor+ScPl1:%>ваˮ K ;
+Aor+ScPl2:%>даˮ K ;
+Aor+ScPl3:%>ˮ K ;
+Prt1+ScSg1:%>дамзь K ;
+Prt1+ScSg2:%>нась K ;
+Prt1+ScSg3:%>сь K ;
+Prt1+ScDu1:%>нинзь K ;
+Prt1+ScDu2:%>динзь K ;
+Prt1+ScDu3:%>хинзь K ;
+Prt1+ScPl1:%>ваць K ;
+Prt1+ScPl2:%>даць K ;
+Prt1+ScPl3:%>ць K ;

LEXICON CONJ-FOR-OC_и
+Conj:%>и AFTER-CONJ-FOR-OC ;

LEXICON CONJ-FOR-OC_ъи
+Conj:%>ъи AFTER-CONJ-FOR-OC ;

LEXICON AFTER-CONJ-FOR-OC
+Aor+ScSg1+OcSg3:%>в K ;!
+Aor+ScSg2+OcSg3:%>р K ;!
+Aor+ScSg3+OcSg3:%>да K ;!
+Aor+ScDu1+OcSg3:%>миʼ K ;!
+Aor+ScDu2+OcSg3:%>риʼ K ;!
+Aor+ScDu3+OcSg3:%>диʼ K ;!
+Aor+ScPl1+OcSg3:%>ваˮ K ;!
+Aor+ScPl2+OcSg3:%>раˮ K ;!
+Aor+ScPl3+OcSg3:%>доʼ K ;!
+Aor+ScSg1+OcDu3:%>хиюн K ;!
+Aor+ScSg2+OcDu3:%>хиюд K ;!
+Aor+ScSg3+OcDu3:%>хиюда K ;!
+Aor+ScDu1+OcDu3:%>хиюниʼ K ;!
+Aor+ScDu2+OcDu3:%>хиюдиʼ K ;!
+Aor+ScDu3+OcDu3:%>хиюдиʼ K ;!
+Aor+ScPl1+OcDu3:%>хиюнаˮ K ;!
+Aor+ScPl2+OcDu3:%>хиюдаˮ K ;!
+Aor+ScPl3+OcDu3:%>хиюдоʼ K ;!
+Aor+ScSg1+OcPl3:%>н K ;!
+Aor+ScSg2+OcPl3:%>д K ;!
+Aor+ScSg3+OcPl3:%>да K ;!
+Aor+ScDu1+OcPl3:%>ниʼ K ;!
+Aor+ScDu2+OcPl3:%>диʼ K ;!
+Aor+ScDu3+OcPl3:%>диʼ K ;!
+Aor+ScPl1+OcPl3:%>наˮ K ;!
+Aor+ScPl2+OcPl3:%>даˮ K ;!
+Aor+ScPl3+OcPl3:%>доʼ K ;!
+Prt1+ScSg1+OcSg3:%>вась K ;!
+Prt1+ScSg2+OcSg3:%>рась K ;!
+Prt1+ScSg3+OcSg3:%>дась K ;!
+Prt1+ScDu1+OcSg3:%>минзь K ;!
+Prt1+ScDu2+OcSg3:%>ринзь K ;!
+Prt1+ScDu3+OcSg3:%>динзь K ;!
+Prt1+ScPl1+OcSg3:%>ваць K ;!
+Prt1+ScPl2+OcSg3:%>раць K ;!
+Prt1+ScPl3+OcSg3:%>донзь K ;!
+Prt1+ScSg1+OcDu3:%>хиюнась K ;!
+Prt1+ScSg2+OcDu3:%>хиюдась K ;!
+Prt1+ScSg3+OcDu3:%>хиюдась K ;!
+Prt1+ScDu1+OcDu3:%>хиюнинзь K ;!
+Prt1+ScDu2+OcDu3:%>хиюдинзь K ;!
+Prt1+ScDu3+OcDu3:%>хиюдинзь K ;!
+Prt1+ScPl1+OcDu3:%>хиюнаць K ;!
+Prt1+ScPl2+OcDu3:%>хиюдаць K ;!
+Prt1+ScPl3+OcDu3:%>хиюдонзь K ;!
+Prt1+ScSg1+OcPl3:%>нась K ;!
+Prt1+ScSg2+OcPl3:%>дась K ;!
+Prt1+ScSg3+OcPl3:%>дась K ;!
+Prt1+ScDu1+OcPl3:%>нинзь K ;!
+Prt1+ScDu2+OcPl3:%>динзь K ;!
+Prt1+ScDu3+OcPl3:%>динзь K ;!
+Prt1+ScPl1+OcPl3:%>наць K ;!
+Prt1+ScPl2+OcPl3:%>даць K ;!
+Prt1+ScPl3+OcPl3:%>донзь K ;!

LEXICON CONNEG
+ConNeg:%>ˮ K ;

LEXICON DEFAULT-AOR-SC
+Aor: DEFAULT-DEFAULT-SC ;
LEXICON DEFAULT-DEFAULT-SC
+ScSg1:%>дмʼ K ;
+ScSg2:%>н K ;
+ScSg3: K ;
+ScDu1:%>ниʼ K ;
+ScDu2:%>диʼ K ;
+ScPl1:%>ваˮ K ;
+ScPl2:%>даˮ K ;
+ScPl3:%>ˮ K ;

LEXICON DEFAULT-AOR-SC_ы/э
+Aor: DEFAULT-DEFAULT-SC_ы/э ;

LEXICON DEFAULT-DEFAULT-SC_ы/э
+ScSg1:э%>дмʼ K ;
+ScSg2:э%>н K ;
+ScSg3:ы K ;
+ScDu1:э%>ниʼ K ;
+ScDu2:э%>диʼ K ;
+ScPl1:э%>ваˮ K ;
+ScPl2:э%>даˮ K ;
+ScPl3:ы%>ˮ K ;

LEXICON DEFAULT-PRT1-SC
+Prt1+ScSg1:%>дамзь K ;
+Prt1+ScSg2:%>нась K ;
+Prt1+ScSg3:%>сь K ;
+Prt1+ScDu1:%>нинзь K ;
+Prt1+ScDu2:%>динзь K ;
+Prt1+ScPl1:%>ваць K ;
+Prt1+ScPl2:%>даць K ;
+Prt1+ScPl3:%>ць K ;

LEXICON DEFAULT-PRT1-SC_ы/э
+Prt1+ScSg1:э%>дамзь K ;
+Prt1+ScSg2:э%>нась K ;
+Prt1+ScSg3:ы%>сь K ;
+Prt1+ScDu1:э%>нинзь K ;
+Prt1+ScDu2:э%>динзь K ;
+Prt1+ScPl1:э%>ваць K ;
+Prt1+ScPl2:э%>даць K ;
+Prt1+ScPl3:ы%>ць K ;

LEXICON DEFAULT-AOR-SCDU3
+Aor: DEFAULT-DEFAULT-SCDU3 ;

LEXICON DEFAULT-DEFAULT-SCDU3
+ScDu3:%>к%{ауоэØ%}ʼ K ;

LEXICON DEFAULT-DEFAULT-SCDU3_ы/э
+ScDu3:э%>к%{ауоэØ%}ʼ K ;
LEXICON DEFAULT-PRT1-SCDU3
+Prt1+ScDu3:%>к%{ауоэØ%}нзь K ;
LEXICON DEFAULT-PRT1-SCDU3_ы/э
+Prt1+ScDu3:э%>к%{ауоэØ%}нзь K ;

LEXICON DEFAULT-AOR-SCDU3_ы/э
+Aor+ScDu3:э%>к%{ауоэØ%}ʼ K ;

LEXICON DEFAULT-AOR-OC
 DEFAULT-AOR-OCSG3 ;
 DEFAULT-AOR-OCDU3_ңа ;
LEXICON DEFAULT-AOR-OCSG3
+Aor: DEFAULT-DEFAULT-OCSG3 ;

LEXICON DEFAULT-DEFAULT-OCSG3
+ScSg1+OcSg3:%>в K ;
+ScSg2+OcSg3:%>р K ;
+ScSg3+OcSg3:%>да K ;
+ScDu1+OcSg3:%>миʼ K ;
+ScDu2+OcSg3:%>риʼ K ;
+ScDu3+OcSg3:%>диʼ K ;
+ScPl1+OcSg3:%>ваˮ K ;
+ScPl2+OcSg3:%>раˮ K ;
+ScPl3+OcSg3:%>доʼ K ;

LEXICON DEFAULT-AOR-OCDU3_ңа
:ңа DEFAULT-AOR-OCDU3_ZERO ;
LEXICON DEFAULT-AOR-OCDU3_ZERO
+Aor: DEFAULT-DEFAULT-OCDU3 ;
LEXICON DEFAULT-DEFAULT-OCDU3
+ScSg1+OcDu3:%>к%{ауоэØ%}юн K ;
+ScSg2+OcDu3:%>к%{ауоэØ%}юд K ;
+ScSg3+OcDu3:%>к%{ауоэØ%}юда K ;
+ScDu1+OcDu3:%>к%{ауоэØ%}юниʼ K ;
+ScDu2+OcDu3:%>к%{ауоэØ%}юдиʼ K ;
+ScDu3+OcDu3:%>к%{ауоэØ%}юдиʼ K ;
+ScPl1+OcDu3:%>к%{ауоэØ%}юнаˮ K ;
+ScPl2+OcDu3:%>к%{ауоэØ%}юдаˮ K ;
+ScPl3+OcDu3:%>к%{ауоэØ%}юдоʼ K ;

!LEXICON DEFAULT-AOR-OCPL3

LEXICON DEFAULT-DEFAULT-OCPL3
+ScSg1+OcPl3:%>н K ;
+ScSg2+OcPl3:%>д K ;
+ScSg3+OcPl3:%>да K ;
+ScDu1+OcPl3:%>ниʼ K ;
+ScDu2+OcPl3:%>диʼ K ;
+ScDu3+OcPl3:%>диʼ K ;
+ScPl1+OcPl3:%>наˮ K ;
+ScPl2+OcPl3:%>даˮ K ;
+ScPl3+OcPl3:%>доʼ K ;

LEXICON DEFAULT-PRT1-OC
DEFAULT-PRT1-OCSG3 ;
DEFAULT-PRT1-OCDU3_ңа ;
LEXICON DEFAULT-PRT1-OCSG3
+Prt1+ScSg1+OcSg3:%>вась K ;
+Prt1+ScSg2+OcSg3:%>рась K ;
+Prt1+ScSg3+OcSg3:%>дась K ;
+Prt1+ScDu1+OcSg3:%>минзь K ;
+Prt1+ScDu2+OcSg3:%>ринзь K ;
+Prt1+ScDu3+OcSg3:%>динзь K ;
+Prt1+ScPl1+OcSg3:%>ваць K ;
+Prt1+ScPl2+OcSg3:%>раць K ;
+Prt1+ScPl3+OcSg3:%>донзь K ;

LEXICON DEFAULT-PRT1-OCSG3_ы/э
+Prt1+ScSg1+OcSg3:э%>вась K ;
+Prt1+ScSg2+OcSg3:э%>рась K ;
+Prt1+ScSg3+OcSg3:э%>дась K ;
+Prt1+ScDu1+OcSg3:э%>минзь K ;
+Prt1+ScDu2+OcSg3:э%>ринзь K ;
+Prt1+ScDu3+OcSg3:э%>динзь K ;
+Prt1+ScPl1+OcSg3:э%>ваць K ;
+Prt1+ScPl2+OcSg3:э%>раць K ;
+Prt1+ScPl3+OcSg3:э%>донзь K ;

LEXICON DEFAULT-PRT1-OCDU3_ңа
:ңа DEFAULT-PRT1-OCDU3_ZERO ;
LEXICON DEFAULT-PRT1-OCDU3_ZERO
+Prt1+ScSg1+OcDu3:%>к%{ауоэØ%}юнась K ;
+Prt1+ScSg2+OcDu3:%>к%{ауоэØ%}юдась K ;
+Prt1+ScSg3+OcDu3:%>к%{ауоэØ%}юдась K ;
+Prt1+ScDu1+OcDu3:%>к%{ауоэØ%}юнинзь K ;
+Prt1+ScDu2+OcDu3:%>к%{ауоэØ%}юдинзь K ;
+Prt1+ScDu3+OcDu3:%>к%{ауоэØ%}юдинзь K ;
+Prt1+ScPl1+OcDu3:%>к%{ауоэØ%}юнаць K ;
+Prt1+ScPl2+OcDu3:%>к%{ауоэØ%}юдаць K ;
+Prt1+ScPl3+OcDu3:%>к%{ауоэØ%}юдонзь K ;

LEXICON EVAS_воңгад
+Evas+Abs:%>воңгад K ;
+Evas+PxSg1:%>воңгадан K ;
+Evas+PxSg1+Use/SpellNoSugg:%>воңгадани K ;
+Evas+PxSg1+Use/SpellNoSugg:%>воңгадни K ;
+Evas+PxSg2:%>воңгаданд K ;
+Evas+PxSg3:%>воңгаданда K ;
+Evas+PxDu1:%>воңгаданиʼ K ;
+Evas+PxDu1:%>воңгадниʼ K ;
+Evas+PxDu2:%>воңгадандиʼ K ;
+Evas+PxDu3:%>воңгадандиʼ K ;
+Evas+PxPl1:%>воңгаданаˮ K ;
+Evas+PxPl1:%>воңгаднаˮ K ;
+Evas+PxPl2:%>воңгадандаˮ K ;
+Evas+PxPl3:%>воңгадандоʼ K ;

LEXICON EVAS_воңгд
+Evas+Abs:%>воңгад K ;
+Evas+PxSg1:%>воңгдан K ;!
+Evas+PxSg1+Use/SpellNoSugg:%>воңгдани K ;
+Evas+PxSg2:%>воңгданд K ;!
+Evas+PxSg3:%>воңгданда K ;!
+Evas+PxDu1:%>воңгданиʼ K ;!
+Evas+PxDu2:%>воңгдандиʼ K ;!
+Evas+PxDu3:%>воңгдандиʼ K ;!
+Evas+PxPl1:%>воңгданаˮ K ;!
+Evas+PxPl2:%>воңгдандаˮ K ;!
+Evas+PxPl3:%>воңгдандоʼ K ;!

LEXICON FUT-SC_ңгу
+Fut:%>ңгу CONNEG ;
+Fut:%>ңгу IND-AOR/PRT1-SC ;
+Fut:%>ңгу IND-AOR-SCDU3 ;
+Fut:%>ңгу IND-PRT1-SCDU3 ;

LEXICON FUT-SC_та
+Fut:%>та%^VowLoss CONNEG ;
+Fut:%>та IND-AOR/PRT1-SC ;
+Fut:%>та IND-AOR-SCDU3 ;
+Fut:%>та IND-PRT1-SCDU3 ;

LEXICON FUT-MOD/PROB-AOR/PRET1-SC
+Fut+Mod/prob+Aor+ScSg1:%>ңгодакэдмʼ K ;
+Fut+Mod/prob+Aor+ScSg1:%>ңгоданакэдмʼ K ;
+Fut+Mod/prob+Aor+ScSg2:%>ңгодакэн K ;
+Fut+Mod/prob+Aor+ScSg2:%>ңгоданакэн K ;
+Fut+Mod/prob+Aor+ScSg3:%>ңгодакы K ;
+Fut+Mod/prob+Aor+ScSg3:%>ңгоданакы K ;
+Fut+Mod/prob+Aor+ScDu1:%>ңгодакэниʼ K ;
+Fut+Mod/prob+Aor+ScDu1:%>ңгоданакэниʼ K ;
+Fut+Mod/prob+Aor+ScDu2:%>ңгодакэдиʼ K ;
+Fut+Mod/prob+Aor+ScDu2:%>ңгоданакэдиʼ K ;
+Fut+Mod/prob+Aor+ScDu3:%>ңгодакэхэʼ K ;
+Fut+Mod/prob+Aor+ScDu3:%>ңгоданакэхэʼ K ;
+Fut+Mod/prob+Aor+ScPl1:%>ңгодакэваˮ K ;
+Fut+Mod/prob+Aor+ScPl1:%>ңгоданакэваˮ K ;
+Fut+Mod/prob+Aor+ScPl2:%>ңгодакэдаˮ K ;
+Fut+Mod/prob+Aor+ScPl2:%>ңгоданакэдаˮ K ;
+Fut+Mod/prob+Aor+ScPl3:%>ңгодакыˮ K ;
+Fut+Mod/prob+Aor+ScPl3:%>ңгоданакыˮ K ;

LEXICON FUT-MOD/PROB-AOR/PRET1-OC
+Fut+Mod/prob+Aor+ScSg1+OcSg3:%>ңгодакэв K ;
!REMOVE+Fut+Mod/prob+Aor+ScSg1+OcSg3:%>ңгоданакэв K ;
+Fut+Mod/prob+Aor+ScSg2+OcSg3:%>ңгодакэр K ;
!REMOVE+Fut+Mod/prob+Aor+ScSg2+OcSg3:%>ңгоданакэр K ;
+Fut+Mod/prob+Aor+ScSg3+OcSg3:%>ңгодакэда K ;
!REMOVE+Fut+Mod/prob+Aor+ScSg3+OcSg3:%>ңгоданакэда K ;
+Fut+Mod/prob+Aor+ScDu1+OcSg3:%>ңгодакэмиʼ K ;
!REMOVE+Fut+Mod/prob+Aor+ScDu1+OcSg3:%>ңгоданакэмиʼ K ;
+Fut+Mod/prob+Aor+ScDu2+OcSg3:%>ңгодакэриʼ K ;
!REMOVE+Fut+Mod/prob+Aor+ScDu2+OcSg3:%>ңгоданакэриʼ K ;
+Fut+Mod/prob+Aor+ScDu3+OcSg3:%>ңгодакэдиʼ K ;
!REMOVE+Fut+Mod/prob+Aor+ScDu3+OcSg3:%>ңгоданакэдиʼ K ;
+Fut+Mod/prob+Aor+ScPl1+OcSg3:%>ңгодакэваˮ K ;
!REMOVE+Fut+Mod/prob+Aor+ScPl1+OcSg3:%>ңгоданакэваˮ K ;
+Fut+Mod/prob+Aor+ScPl2+OcSg3:%>ңгодакэраˮ K ;
!REMOVE+Fut+Mod/prob+Aor+ScPl2+OcSg3:%>ңгоданакэраˮ K ;
+Fut+Mod/prob+Aor+ScPl3+OcSg3:%>ңгодакэдоʼ K ;
!REMOVE+Fut+Mod/prob+Aor+ScPl3+OcSg3:%>ңгоданакэдоʼ K ;
+Fut+Mod/prob+Aor+ScSg1+OcDu3:%>ңгодакэхэюн K ;
!REMOVE+Fut+Mod/prob+Aor+ScSg1+OcDu3:%>ңгоданакэхэюн K ;
+Fut+Mod/prob+Aor+ScSg2+OcDu3:%>ңгодакэхэюд K ;
!REMOVE+Fut+Mod/prob+Aor+ScSg2+OcDu3:%>ңгоданакэхэюд K ;
+Fut+Mod/prob+Aor+ScSg3+OcDu3:%>ңгодакэхэюда K ;
!REMOVE+Fut+Mod/prob+Aor+ScSg3+OcDu3:%>ңгоданакэхэюда K ;
+Fut+Mod/prob+Aor+ScDu1+OcDu3:%>ңгодакэхэюниʼ K ;
!REMOVE+Fut+Mod/prob+Aor+ScDu1+OcDu3:%>ңгоданакэхэюниʼ K ;
+Fut+Mod/prob+Aor+ScDu2+OcDu3:%>ңгодакэхэюдиʼ K ;
!REMOVE+Fut+Mod/prob+Aor+ScDu2+OcDu3:%>ңгоданакэхэюдиʼ K ;
+Fut+Mod/prob+Aor+ScDu3+OcDu3:%>ңгодакэхэюдиʼ K ;
!REMOVE+Fut+Mod/prob+Aor+ScDu3+OcDu3:%>ңгоданакэхэюдиʼ K ;
+Fut+Mod/prob+Aor+ScPl1+OcDu3:%>ңгодакэхэюнаˮ K ;
!REMOVE+Fut+Mod/prob+Aor+ScPl1+OcDu3:%>ңгоданакэхэюнаˮ K ;
+Fut+Mod/prob+Aor+ScPl2+OcDu3:%>ңгодакэхэюдаˮ K ;
!REMOVE+Fut+Mod/prob+Aor+ScPl2+OcDu3:%>ңгоданакэхэюдаˮ K ;
+Fut+Mod/prob+Aor+ScPl3+OcDu3:%>ңгодакэхэюдоʼ K ;
!REMOVE+Fut+Mod/prob+Aor+ScPl3+OcDu3:%>ңгоданакэхэюдоʼ K ;
+Fut+Mod/prob+Aor+ScSg1+OcPl3:%>ңгодакын K ;
!REMOVE+Fut+Mod/prob+Aor+ScSg1+OcPl3:%>ңгоданакын K ;
+Fut+Mod/prob+Aor+ScSg2+OcPl3:%>ңгодакыд K ;
!REMOVE+Fut+Mod/prob+Aor+ScSg2+OcPl3:%>ңгоданакыд K ;
+Fut+Mod/prob+Aor+ScSg3+OcPl3:%>ңгодакыда K ;
!REMOVE+Fut+Mod/prob+Aor+ScSg3+OcPl3:%>ңгоданакыда K ;
+Fut+Mod/prob+Aor+ScDu1+OcPl3:%>ңгодакыниʼ K ;
!REMOVE+Fut+Mod/prob+Aor+ScDu1+OcPl3:%>ңгоданакыниʼ K ;
+Fut+Mod/prob+Aor+ScDu2+OcPl3:%>ңгодакыдиʼ K ;
!REMOVE+Fut+Mod/prob+Aor+ScDu2+OcPl3:%>ңгоданакыдиʼ K ;
+Fut+Mod/prob+Aor+ScDu3+OcPl3:%>ңгодакыдиʼ K ;
!REMOVE+Fut+Mod/prob+Aor+ScDu3+OcPl3:%>ңгоданакыдиʼ K ;
+Fut+Mod/prob+Aor+ScPl1+OcPl3:%>ңгодакынаˮ K ;
!REMOVE+Fut+Mod/prob+Aor+ScPl1+OcPl3:%>ңгоданакынаˮ K ;
+Fut+Mod/prob+Aor+ScPl2+OcPl3:%>ңгодакыдаˮ K ;
!REMOVE+Fut+Mod/prob+Aor+ScPl2+OcPl3:%>ңгоданакыдаˮ K ;
+Fut+Mod/prob+Aor+ScPl3+OcPl3:%>ңгодакыдоʼ K ;
!REMOVE+Fut+Mod/prob+Aor+ScPl3+OcPl3:%>ңгоданакыдоʼ K ;


LEXICON FUT-SUBORD-SC_ңгобатоʼ
+Fut+Subord+Abs:%>ңгобˮ K ;
+Fut+Subord+PxSg1:%>ңгобаˮн K ;
+Fut+Subord+PxSg1+Use/SpellNoSugg:%>ңгобаˮни K ;
+Fut+Subord+PxSg2:%>ңгобат K ;
+Fut+Subord+PxSg3:%>ңгобата K ;
+Fut+Subord+PxDu1:%>ңгобаˮниʼ K ;
+Fut+Subord+PxDu2:%>ңгобатиʼ K ;
+Fut+Subord+PxDu3:%>ңгобатиʼ K ;
+Fut+Subord+PxPl1:%>ңгобаˮнаˮ K ;
+Fut+Subord+PxPl2:%>ңгобатаˮ K ;
+Fut+Subord+PxPl3:%>ңгобатоʼ K ;

LEXICON FUT-SUBORD-SC_ңгобтоʼ
+Fut+Subord+PxSg1+Use/SpellNoSugg:%>ңгобˮни K ;
+Fut+Subord+PxSg2:%>ңгобат K ;
+Fut+Subord+PxSg3:%>ңгобта K ;
+Fut+Subord+PxDu1:%>ңгобˮниʼ K ;
+Fut+Subord+PxDu2:%>ңгобтиʼ K ;
+Fut+Subord+PxDu3:%>ңгобтиʼ K ;
+Fut+Subord+PxPl1:%>ңгобˮнаˮ K ;
+Fut+Subord+PxPl2:%>ңгобтаˮ K ;
+Fut+Subord+PxPl3:%>ңгобтоʼ K ;

LEXICON FUT-SUBORD-SC_ңгобˮнандоʼ
+Fut+Subord+PxSg1:%>ңгобˮнан K ;
+Fut+Subord+PxSg1+Use/SpellNoSugg:%>ңгобˮнани K ;
+Fut+Subord+PxSg2:%>ңгобˮнанд K ;
+Fut+Subord+PxSg3:%>ңгобˮнанда K ;
+Fut+Subord+PxDu1:%>ңгобˮнаниʼ K ;
+Fut+Subord+PxDu2:%>ңгобˮнандиʼ K ;
+Fut+Subord+PxDu3:%>ңгобˮнандиʼ K ;
+Fut+Subord+PxPl1:%>ңгобˮнанаˮ K ;
+Fut+Subord+PxPl2:%>ңгобˮнандаˮ K ;
+Fut+Subord+PxPl3:%>ңгобˮнандоʼ K ;

LEXICON FUT-SUBORD-SC_ңгобаˮнандоʼ
+Fut+Subord+PxSg1:%>ңгобаˮнан K ;
+Fut+Subord+PxSg1+Use/SpellNoSugg:%>ңгобаˮнани K ;
+Fut+Subord+PxSg2:%>ңгобаˮнанд K ;
+Fut+Subord+PxSg3:%>ңгобаˮнанда K ;
+Fut+Subord+PxDu1:%>ңгобаˮнаниʼ K ;
+Fut+Subord+PxDu2:%>ңгобаˮнандиʼ K ;
+Fut+Subord+PxDu3:%>ңгобаˮнандиʼ K ;
+Fut+Subord+PxPl1:%>ңгобаˮнанаˮ K ;
+Fut+Subord+PxPl2:%>ңгобаˮнандаˮ K ;
+Fut+Subord+PxPl3:%>ңгобаˮнандоʼ K ;

LEXICON FUT-SUBORD-SC_ңгодабˮнандоʼ
+Fut+Subord+Abs:%>ңгодабˮ K ;
+Fut+Subord+PxSg1:%>ңгодабаˮн K ;
+Fut+Subord+PxSg1+Use/SpellNoSugg:%>ңгодабˮни K ;
+Fut+Subord+PxSg2:%>ңгодабат K ;
+Fut+Subord+PxSg3:%>ңгодабта K ;
+Fut+Subord+PxDu1:%>ңгодабˮниʼ K ;
+Fut+Subord+PxDu2:%>ңгодабтиʼ K ;
+Fut+Subord+PxDu3:%>ңгодабтиʼ K ;
+Fut+Subord+PxPl1:%>ңгодабˮнаˮ K ;
+Fut+Subord+PxPl2:%>ңгодабтаˮ K ;
+Fut+Subord+PxPl3:%>ңгодабтоʼ K ;
+Fut+Subord+PxSg1:%>ңгодабˮнан K ;
+Fut+Subord+PxSg1+Use/SpellNoSugg:%>ңгодабˮнани K ;
+Fut+Subord+PxSg2:%>ңгодабˮнанд K ;
+Fut+Subord+PxSg3:%>ңгодабˮнанда K ;
+Fut+Subord+PxDu1:%>ңгодабˮнаниʼ K ;
+Fut+Subord+PxDu2:%>ңгодабˮнандиʼ K ;
+Fut+Subord+PxDu3:%>ңгодабˮнандиʼ K ;
+Fut+Subord+PxPl1:%>ңгодабˮнанаˮ K ;
+Fut+Subord+PxPl2:%>ңгодабˮнандаˮ K ;
+Fut+Subord+PxPl3:%>ңгодабˮнандоʼ K ;

LEXICON FUN_1
!
+Fut+Ind+Aor+ScSg1:%>ңгудмʼ K ;
+Fut+Ind+Aor+ScSg2:%>ңгун K ;
+Fut+Ind+Aor+ScSg3:%>ңгу K ;
+Fut+Ind+Aor+ScDu1:%>ңгуниʼ K ;
+Fut+Ind+Aor+ScDu2:%>ңгудиʼ K ;
+Fut+Ind+Aor+ScDu3:%>ңгухуʼ K ;
+Fut+Ind+Aor+ScPl1:%>ңгуваˮ K ;
+Fut+Ind+Aor+ScPl2:%>ңгудаˮ K ;
+Fut+Ind+Aor+ScPl3:%>ңгуˮ K ;
+Fut+Ind+Prt1+ScSg1:%>ңгудамзь K ;
+Fut+Ind+Prt1+ScSg2:%>ңгунась K ;
+Fut+Ind+Prt1+ScSg3:%>ңгусь K ;
+Fut+Ind+Prt1+ScDu1:%>ңгунинзь K ;
+Fut+Ind+Prt1+ScDu2:%>ңгудинзь K ;
+Fut+Ind+Prt1+ScDu3:%>ңгухунзь K ;
+Fut+Ind+Prt1+ScPl1:%>ңгуваць K ;
+Fut+Ind+Prt1+ScPl2:%>ңгудаць K ;
+Fut+Ind+Prt1+ScPl3:%>ңгуць K ;
!
+Fut+Mod/prob+Aor+ScSg1:%>ңгодакэдмʼ K ;
!REMOVE+Fut+Mod/prob+Aor+ScSg1:%>ңгоданакэдмʼ K ;
+Fut+Mod/prob+Aor+ScSg2:%>ңгодакэн K ;
!REMOVE+Fut+Mod/prob+Aor+ScSg2:%>ңгоданакэн K ;
+Fut+Mod/prob+Aor+ScSg3:%>ңгодакы K ;
!REMOVE+Fut+Mod/prob+Aor+ScSg3:%>ңгоданакы K ;
+Fut+Mod/prob+Aor+ScDu1:%>ңгодакэниʼ K ;
!REMOVE+Fut+Mod/prob+Aor+ScDu1:%>ңгоданакэниʼ K ;
+Fut+Mod/prob+Aor+ScDu2:%>ңгодакэдиʼ K ;
!REMOVE+Fut+Mod/prob+Aor+ScDu2:%>ңгоданакэдиʼ K ;
+Fut+Mod/prob+Aor+ScDu3:%>ңгодакэхэʼ K ;
!REMOVE+Fut+Mod/prob+Aor+ScDu3:%>ңгоданакэхэʼ K ;
+Fut+Mod/prob+Aor+ScPl1:%>ңгодакэваˮ K ;
!REMOVE+Fut+Mod/prob+Aor+ScPl1:%>ңгоданакэваˮ K ;
+Fut+Mod/prob+Aor+ScPl2:%>ңгодакэдаˮ K ;
!REMOVE+Fut+Mod/prob+Aor+ScPl2:%>ңгоданакэдаˮ K ;
+Fut+Mod/prob+Aor+ScPl3:%>ңгодакыˮ K ;
!REMOVE+Fut+Mod/prob+Aor+ScPl3:%>ңгоданакыˮ K ;
+Mod/prob+Aor+ScSg1:%>накэдмʼ K ;
+Mod/prob+Aor+ScSg2:%>накэн K ;
+Mod/prob+Aor+ScSg3:%>накы K ;
+Mod/prob+Aor+ScDu1:%>накэниʼ K ;
+Mod/prob+Aor+ScDu2:%>накэдиʼ K ;
+Mod/prob+Aor+ScDu3:%>накэхэʼ K ;
+Mod/prob+Aor+ScPl1:%>накэваˮ K ;
+Mod/prob+Aor+ScPl2:%>накэдаˮ K ;
+Mod/prob+Aor+ScPl3:%>накыˮ K ;

LEXICON GER_ZERO
+Ger: K ;

LEXICON GER_сь
+Ger:%>сь K ;

LEXICON GERFIN
+GerFin:%>ванзь K ;

LEXICON HAB-FOR-EVEN
 HAB_сят ;
 HAB_сет ;
LEXICON HAB-FOR-ODD
 HAB_сьт ;
 HAB_сет ;
LEXICON HAB_сьт
+Hab:%>сьту CONNEG ;
+Hab:%>сьты IND-AOR-SC ;
+Hab:%>сьты IND-AOR-SCDU3 ;
+Hab+Mod/narr:%>сьтав DEFAULT-DEFAULT-SC_ы/э ;
+Hab+Mod/narr:%>сьтав DEFAULT-DEFAULT-SCDU3_ы/э ;

LEXICON HAB_сет
+Hab:%>сету CONNEG ;
+Hab:%>сеты IND-AOR-SC ;
+Hab:%>сеты IND-AOR-SCDU3 ;
+Hab+Mod/narr:%>сетав DEFAULT-DEFAULT-SC_ы/э ;
+Hab+Mod/narr:%>сетав DEFAULT-DEFAULT-SCDU3_ы/э ;

LEXICON HAB_сят
+Hab:%>сяту CONNEG ;
+Hab:%>сяты IND-AOR-SC ;
+Hab:%>сяты IND-AOR-SCDU3 ;
+Hab+Mod/narr:%>сятав DEFAULT-DEFAULT-SC_ы/э ;
+Hab+Mod/narr:%>сятав DEFAULT-DEFAULT-SCDU3_ы/э ;

LEXICON HORT-SC
+Hort+ScSg1:%>к%{ауоэØ%}дмʼ K ;
+Hort+ScDu1:%>к%{ауоэØ%}ниʼ K ;
+Hort+ScPl1:%>к%{ауоэØ%}ваˮ K ;

LEXICON HORT-OC
+Hort+ScSg1+OcSg3:%>к%{ауоэØ%}в K ;
+Hort+ScSg1+OcSg3:%>кув K ;
+Hort+ScDu1+OcSg3:%>к%{ауоэØ%}миʼ K ;
+Hort+ScPl1+OcSg3:%>к%{ауоэØ%}ваˮ K ;
+Hort+ScSg1+OcDu3:%>к%{ауоэØ%}х%{ауоэØ%}юн K ;
+Hort+ScDu1+OcDu3:%>к%{ауоэØ%}х%{ауоэØ%}юниʼ K ;
+Hort+ScPl1+OcDu3:%>к%{ауоэØ%}х%{ауоэØ%}юнаˮ K ;
+Hort+ScSg1+OcPl3:%>к%{ауоэØ%}н K ;
+Hort+ScDu1+OcPl3:%>к%{ауоэØ%}ниʼ K ;
+Hort+ScPl1+OcPl3:%>к%{ауоэØ%}наˮ K ;

LEXICON IMPRT-SCSG2
+Imprt+ScSg2:%>ˮ K ;
LEXICON IMPRT-SCDU2
+Imprt+ScDu2:%>диʼ K ;
LEXICON IMPRT-SCPL2
+Imprt+ScPl2:%>даˮ K ;

LEXICON IMPRT-OC_даˮ
+Imprt+ScSg2+OcSg3:%>д K ;
+Imprt+ScDu2+OcSg3:%>риʼ K ;
+Imprt+ScPl2+OcSg3:%>раˮ K ;
+Imprt+ScSg2+OcPl3:%>нˮ K ;

+Imprt+ScDu2+OcPl3:%>диʼ K ;
+Imprt+ScPl2+OcPl3:%>даˮ K ;

+Imprt+ScSg2+OcDu3:%>х%{ауоэØ%}юнˮ K ;
+Imprt+ScDu2+OcDu3:%>ңахаюдиʼ K ;
+Imprt+ScPl2+OcDu3:%>ңахаюдаˮ K ;

LEXICON IMPRT-OC_йдаˮ
+Imprt+ScSg2+OcSg3:%>д K ;
+Imprt+ScDu2+OcSg3:%>риʼ K ;
+Imprt+ScPl2+OcSg3:%>раˮ K ;
+Imprt+ScSg2+OcDu3:%>х%{ауоэØ%}юнˮ K ;
+Imprt+ScDu2+OcDu3:%>ңахаюдиʼ K ;
+Imprt+ScPl2+OcDu3:%>ңахаюдаˮ K ;
+Imprt+ScSg2+OcPl3:%>нˮ K ;

+Imprt+ScDu2+OcPl3:%>йдиʼ K ;
+Imprt+ScPl2+OcPl3:%>йдаˮ K ;

+Imprt+ScSg2+OcDu3:%>х%{ауоэØ%}юнˮ K ;
+Imprt+ScDu2+OcDu3:%>ңахаюдиʼ K ;
+Imprt+ScPl2+OcDu3:%>ңахаюдаˮ K ;
+Imprt+ScSg2+OcDu3:%>х%{ауоэØ%}юнˮ K ;
+Imprt+ScDu2+OcDu3:%>х%{ауоэØ%}юдиʼ K ;
+Imprt+ScPl2+OcDu3:%>х%{ауоэØ%}юдаˮ K ;


LEXICON IND-AOR/PRT1-OC
+Ind+Aor+ScSg1+OcSg3:%>в K ;
+Ind+Aor+ScSg2+OcSg3:%>р K ;
+Ind+Aor+ScSg3+OcSg3:%>да K ;
+Ind+Aor+ScDu1+OcSg3:%>миʼ K ;
+Ind+Aor+ScDu2+OcSg3:%>риʼ K ;
+Ind+Aor+ScDu3+OcSg3:%>диʼ K ;
+Ind+Aor+ScPl1+OcSg3:%>ваˮ K ;
+Ind+Aor+ScPl2+OcSg3:%>раˮ K ;
+Ind+Aor+ScPl3+OcSg3:%>доʼ K ;
!
+Ind+Prt1+ScSg1+OcSg3:%>вась K ;
+Ind+Prt1+ScSg2+OcSg3:%>рась K ;
+Ind+Prt1+ScSg3+OcSg3:%>дась K ;
+Ind+Prt1+ScDu1+OcSg3:%>минзь K ;
+Ind+Prt1+ScDu2+OcSg3:%>ринзь K ;
+Ind+Prt1+ScDu3+OcSg3:%>динзь K ;
+Ind+Prt1+ScPl1+OcSg3:%>ваць K ;
+Ind+Prt1+ScPl2+OcSg3:%>раць K ;
+Ind+Prt1+ScPl3+OcSg3:%>донзь K ;

!
+Ind+Aor+ScSg1+OcDu3:%>ңахаюн K ;
+Ind+Aor+ScSg2+OcDu3:%>ңахаюд K ;
+Ind+Aor+ScSg3+OcDu3:%>ңахаюда K ;
+Ind+Aor+ScDu1+OcDu3:%>ңахаюниʼ K ;
+Ind+Aor+ScDu2+OcDu3:%>ңахаюдиʼ K ;
+Ind+Aor+ScDu3+OcDu3:%>ңахаюдиʼ K ;
+Ind+Aor+ScPl1+OcDu3:%>ңахаюнаˮ K ;
+Ind+Aor+ScPl2+OcDu3:%>ңахаюдаˮ K ;
+Ind+Aor+ScPl3+OcDu3:%>ңахаюдоʼ K ;
+Ind+Prt1+ScSg1+OcDu3:%>ңахаюнась K ;
+Ind+Prt1+ScSg2+OcDu3:%>ңахаюдась K ;
+Ind+Prt1+ScSg3+OcDu3:%>ңахаюдась K ;
+Ind+Prt1+ScDu1+OcDu3:%>ңахаюнинзь K ;
+Ind+Prt1+ScDu2+OcDu3:%>ңахаюдинзь K ;
+Ind+Prt1+ScDu3+OcDu3:%>ңахаюдинзь K ;
+Ind+Prt1+ScPl1+OcDu3:%>ңахаюнаць K ;
+Ind+Prt1+ScPl2+OcDu3:%>ңахаюдаць K ;
+Ind+Prt1+ScPl3+OcDu3:%>ңахаюдонзь K ;
!
LEXICON IND-AOR/PRT1-OCPL3_ян !!= * **@CODE@** ODD-SYLL
+Ind+Aor+ScSg1+OcPl3:%>ян K ;
+Ind+Aor+ScSg2+OcPl3:%>яд K ;
+Ind+Aor+ScSg3+OcPl3:%>йда K ;
+Ind+Aor+ScDu1+OcPl3:%>йниʼ K ;
+Ind+Aor+ScDu2+OcPl3:%>йдиʼ K ;
+Ind+Aor+ScDu3+OcPl3:%>йдиʼ K ;
+Ind+Aor+ScPl1+OcPl3:%>йнаˮ K ;
+Ind+Aor+ScPl2+OcPl3:%>йдаˮ K ;
+Ind+Aor+ScPl3+OcPl3:%>йдоʼ K ;

+Ind+Prt1+ScSg1+OcPl3:%>йнась K ;
+Ind+Prt1+ScSg2+OcPl3:%>йдась K ;
+Ind+Prt1+ScSg3+OcPl3:%>йдась K ;
+Ind+Prt1+ScDu1+OcPl3:%>йнинзь K ;
+Ind+Prt1+ScDu2+OcPl3:%>йдинзь K ;
+Ind+Prt1+ScDu3+OcPl3:%>йдинзь K ;
+Ind+Prt1+ScPl1+OcPl3:%>йнаць K ;
+Ind+Prt1+ScPl2+OcPl3:%>йдаць K ;
+Ind+Prt1+ScPl3+OcPl3:%>йдонзь K ;

LEXICON IND-AOR/PRT1-OCPL3_н
+Ind+Aor+ScSg1+OcPl3:%>н K ;
+Ind+Aor+ScSg2+OcPl3:%>д K ;
+Ind+Aor+ScSg3+OcPl3:%>да K ;
+Ind+Aor+ScDu1+OcPl3:%>ниʼ K ;
+Ind+Aor+ScDu2+OcPl3:%>диʼ K ;
+Ind+Aor+ScDu3+OcPl3:%>диʼ K ;
+Ind+Aor+ScPl1+OcPl3:%>наˮ K ;
+Ind+Aor+ScPl2+OcPl3:%>даˮ K ;
+Ind+Aor+ScPl3+OcPl3:%>доʼ K ;
!
+Ind+Prt1+ScSg1+OcPl3:%>нась K ;
+Ind+Prt1+ScSg2+OcPl3:%>дась K ;
+Ind+Prt1+ScSg3+OcPl3:%>дась K ;
+Ind+Prt1+ScDu1+OcPl3:%>нинзь K ;
+Ind+Prt1+ScDu2+OcPl3:%>динзь K ;
+Ind+Prt1+ScDu3+OcPl3:%>динзь K ;
+Ind+Prt1+ScPl1+OcPl3:%>наць K ;
+Ind+Prt1+ScPl2+OcPl3:%>даць K ;
+Ind+Prt1+ScPl3+OcPl3:%>донзь K ;

LEXICON IND-AOR/PRT1-SC
 IND-AOR-SC ;
 IND-PRT1-SC ;
LEXICON IND-AOR-SC
+Ind: DEFAULT-AOR-SC ;

LEXICON IND-PRT1-SC
+Ind: DEFAULT-PRT1-SC ;

LEXICON IND-AOR-SCDU3
+Ind: DEFAULT-AOR-SCDU3 ;
LEXICON IND-PRT1-SCDU3
+Ind: DEFAULT-PRT1-SCDU3 ;

LEXICON IND-AOR-OC
+Ind: DEFAULT-AOR-OC ;

LEXICON IND-PRT1-OC
+Ind: DEFAULT-PRT1-OC ;

LEXICON INFIMPRF
+InfImprf:%>ва K ;
+InfImprf+Sg+Nom+Abs:%>ва K ;
+InfImprf+Sg+Acc+Abs:%>вамʼ K ;
+InfImprf+Sg+Gen+Abs:%>ваʼ K ;
+InfImprf+Sg+Dat+Abs:%>ванʼ K ;
+InfImprf+Sg+Loc+Abs:%>вахана K ;
+InfImprf+Sg+Abl+Abs:%>вахад K ;
+InfImprf+Sg+Pros+Abs:%>вавна K ;
+InfImprf+Du+Nom+Abs:%>вахаʼ K ;
+InfImprf+Du+Acc+Abs:%>вахаʼ K ;
+InfImprf+Du+Gen+Abs:%>вахаʼ K ;
+InfImprf+Pl+Nom+Abs:%>ваˮ K ;
+InfImprf+Pl+Acc+Abs:%>би K ;
+InfImprf+Pl+Gen+Abs:%>биˮ K ;
+InfImprf+Pl+Dat+Abs:%>вахаˮ K ;
+InfImprf+Pl+Loc+Abs:%>вахаˮна K ;
+InfImprf+Pl+Abl+Abs:%>вахат K ;
+InfImprf+Pl+Pros+Abs:%>биˮмана K ;
+InfImprf+Sg+Nom+PxSg1:%>вав K ;
+InfImprf+Sg+Nom+PxSg1+Use/SpellNoSugg:%>вами K ;
+InfImprf+Sg+Acc+PxSg1:%>вав K ;
+InfImprf+Sg+Acc+PxSg1+Use/SpellNoSugg:%>вами K ;
+InfImprf+Sg+Gen+PxSg1:%>ван K ;
+InfImprf+Sg+Gen+PxSg1+Use/SpellNoSugg:%>вани K ;
+InfImprf+Sg+Dat+PxSg1:%>вахан K ;
+InfImprf+Sg+Dat+PxSg1+Use/SpellNoSugg:%>вахани K ;
+InfImprf+Sg+Loc+PxSg1:%>ваханан K ;
+InfImprf+Sg+Loc+PxSg1+Use/SpellNoSugg:%>ваханани K ;
+InfImprf+Sg+Abl+PxSg1:%>вахадан K ;
+InfImprf+Sg+Abl+PxSg1+Use/SpellNoSugg:%>вахадани K ;
+InfImprf+Sg+Abl+PxSg1+Use/SpellNoSugg:%>вахадни K ;
+InfImprf+Sg+Pros+PxSg1:%>вавнан K ;
+InfImprf+Sg+Pros+PxSg1+Use/SpellNoSugg:%>вавнани K ;
+InfImprf+Du+Nom+PxSg1:%>вахаюн K ;
+InfImprf+Du+Nom+PxSg1+Use/SpellNoSugg:%>вахаюни K ;
+InfImprf+Du+Acc+PxSg1:%>вахаюн K ;
+InfImprf+Du+Acc+PxSg1+Use/SpellNoSugg:%>вахаюни K ;
+InfImprf+Du+Gen+PxSg1:%>вахаюн K ;
+InfImprf+Du+Gen+PxSg1+Use/SpellNoSugg:%>вахаюни K ;
+InfImprf+Pl+Nom+PxSg1:%>бин K ;
+InfImprf+Pl+Nom+PxSg1+Use/SpellNoSugg:%>бини K ;
+InfImprf+Pl+Acc+PxSg1:%>бин K ;
+InfImprf+Pl+Acc+PxSg1+Use/SpellNoSugg:%>бини K ;
+InfImprf+Pl+Gen+PxSg1:%>биˮн K ;
+InfImprf+Pl+Gen+PxSg1+Use/SpellNoSugg:%>биˮни K ;
+InfImprf+Pl+Dat+PxSg1:%>вахаˮн K ;
+InfImprf+Pl+Dat+PxSg1+Use/SpellNoSugg:%>вахаˮни K ;
+InfImprf+Pl+Loc+PxSg1:%>вахаˮнан K ;
+InfImprf+Pl+Loc+PxSg1+Use/SpellNoSugg:%>вахаˮнани K ;
+InfImprf+Pl+Abl+PxSg1:%>вахатан K ;
+InfImprf+Pl+Abl+PxSg1+Use/SpellNoSugg:%>вахатани K ;
+InfImprf+Pl+Abl+PxSg1+Use/SpellNoSugg:%>вахатни K ;
+InfImprf+Pl+Pros+PxSg1:%>биˮманан K ;
+InfImprf+Pl+Pros+PxSg1+Use/SpellNoSugg:%>биˮманани K ;
+InfImprf+Sg+Nom+PxSg2:%>вар K ;
+InfImprf+Sg+Acc+PxSg2:%>вамд K ;
+InfImprf+Sg+Gen+PxSg2:%>ванд K ;
+InfImprf+Sg+Dat+PxSg2:%>ваханд K ;
+InfImprf+Sg+Loc+PxSg2:%>вахананд K ;
+InfImprf+Sg+Abl+PxSg2:%>вахаданд K ;
+InfImprf+Sg+Pros+PxSg2:%>вавнанд K ;
+InfImprf+Du+Nom+PxSg2:%>вахаюд K ;
+InfImprf+Du+Acc+PxSg2:%>вахаюд K ;
+InfImprf+Du+Gen+PxSg2:%>вахают K ;
+InfImprf+Pl+Nom+PxSg2:%>бид K ;
+InfImprf+Pl+Acc+PxSg2:%>бид K ;
+InfImprf+Pl+Gen+PxSg2:%>бит K ;
+InfImprf+Pl+Dat+PxSg2:%>вахат K ;
+InfImprf+Pl+Loc+PxSg2:%>вахаˮнат K ;
+InfImprf+Pl+Abl+PxSg2:%>вахатат K ;
+InfImprf+Pl+Pros+PxSg2:%>биˮманат K ;
+InfImprf+Sg+Nom+PxSg3:%>вада K ;
+InfImprf+Sg+Acc+PxSg3:%>вамда K ;
+InfImprf+Sg+Gen+PxSg3:%>ванда K ;
+InfImprf+Sg+Dat+PxSg3:%>ваханда K ;
+InfImprf+Sg+Loc+PxSg3:%>вахананда K ;
+InfImprf+Sg+Abl+PxSg3:%>вахаданда K ;
+InfImprf+Sg+Pros+PxSg3:%>вавнанда K ;
+InfImprf+Du+Nom+PxSg3:%>вахаюда K ;
+InfImprf+Du+Acc+PxSg3:%>вахаюда K ;
+InfImprf+Du+Gen+PxSg3:%>вахаюта K ;
+InfImprf+Pl+Nom+PxSg3:%>бида K ;
+InfImprf+Pl+Acc+PxSg3:%>бида K ;
+InfImprf+Pl+Gen+PxSg3:%>бита K ;
+InfImprf+Pl+Dat+PxSg3:%>вахата K ;
+InfImprf+Pl+Loc+PxSg3:%>вахаˮната K ;
+InfImprf+Pl+Abl+PxSg3:%>вахатата K ;
+InfImprf+Pl+Abl+PxSg3:%>вахатта K ;
+InfImprf+Pl+Pros+PxSg3:%>биˮманата K ;
+InfImprf+Sg+Nom+PxDu1:%>вамиʼ K ;
+InfImprf+Sg+Acc+PxDu1:%>вамиʼ K ;
+InfImprf+Sg+Gen+PxDu1:%>ваниʼ K ;
+InfImprf+Sg+Dat+PxDu1:%>ваханиʼ K ;
+InfImprf+Sg+Loc+PxDu1:%>вахананиʼ K ;
+InfImprf+Sg+Abl+PxDu1:%>вахаданиʼ K ;
+InfImprf+Sg+Abl+PxDu1:%>вахадниʼ K ;
+InfImprf+Sg+Pros+PxDu1:%>вавнаниʼ K ;
+InfImprf+Du+Nom+PxDu1:%>вахаюниʼ K ;
+InfImprf+Du+Acc+PxDu1:%>вахаюниʼ K ;
+InfImprf+Du+Gen+PxDu1:%>вахаюниʼ K ;
+InfImprf+Pl+Nom+PxDu1:%>биниʼ K ;
+InfImprf+Pl+Acc+PxDu1:%>биниʼ K ;
+InfImprf+Pl+Gen+PxDu1:%>биˮниʼ K ;
+InfImprf+Pl+Dat+PxDu1:%>вахаˮниʼ K ;
+InfImprf+Pl+Loc+PxDu1:%>вахаˮнаниʼ K ;
+InfImprf+Pl+Abl+PxDu1:%>вахатаниʼ K ;
+InfImprf+Pl+Abl+PxDu1:%>вахатниʼ K ;
+InfImprf+Pl+Pros+PxDu1:%>биˮмананиʼ K ;
+InfImprf+Sg+Nom+PxDu2:%>вариʼ K ;
+InfImprf+Sg+Acc+PxDu2:%>вамдиʼ K ;
+InfImprf+Sg+Gen+PxDu2:%>вандиʼ K ;
+InfImprf+Sg+Dat+PxDu2:%>вахандиʼ K ;
+InfImprf+Sg+Loc+PxDu2:%>ваханандиʼ K ;
+InfImprf+Sg+Abl+PxDu2:%>вахадандиʼ K ;
+InfImprf+Sg+Pros+PxDu2:%>вавнандиʼ K ;
+InfImprf+Du+Nom+PxDu2:%>вахаюдиʼ K ;
+InfImprf+Du+Acc+PxDu2:%>вахаюдиʼ K ;
+InfImprf+Du+Gen+PxDu2:%>вахаютиʼ K ;
+InfImprf+Pl+Nom+PxDu2:%>бидиʼ K ;
+InfImprf+Pl+Acc+PxDu2:%>бидиʼ K ;
+InfImprf+Pl+Gen+PxDu2:%>битиʼ K ;
+InfImprf+Pl+Dat+PxDu2:%>вахатиʼ K ;
+InfImprf+Pl+Loc+PxDu2:%>вахаˮнатиʼ K ;
+InfImprf+Pl+Abl+PxDu2:%>вахататиʼ K ;
+InfImprf+Pl+Abl+PxDu2:%>вахаттиʼ K ;
+InfImprf+Pl+Pros+PxDu2:%>биˮманатиʼ K ;
+InfImprf+Sg+Nom+PxDu3:%>вадиʼ K ;
+InfImprf+Sg+Acc+PxDu3:%>вамдиʼ K ;
+InfImprf+Sg+Gen+PxDu3:%>вандиʼ K ;
+InfImprf+Sg+Dat+PxDu3:%>вахандиʼ K ;
+InfImprf+Sg+Loc+PxDu3:%>ваханандиʼ K ;
+InfImprf+Sg+Abl+PxDu3:%>вахадандиʼ K ;
+InfImprf+Sg+Pros+PxDu3:%>вавнандиʼ K ;
+InfImprf+Du+Nom+PxDu3:%>вахаюдиʼ K ;
+InfImprf+Du+Acc+PxDu3:%>вахаюдиʼ K ;
+InfImprf+Du+Gen+PxDu3:%>вахаютиʼ K ;
+InfImprf+Pl+Nom+PxDu3:%>бидиʼ K ;
+InfImprf+Pl+Acc+PxDu3:%>бидиʼ K ;
+InfImprf+Pl+Gen+PxDu3:%>битиʼ K ;
+InfImprf+Pl+Dat+PxDu3:%>вахатиʼ K ;
+InfImprf+Pl+Loc+PxDu3:%>вахаˮнатиʼ K ;
+InfImprf+Pl+Abl+PxDu3:%>вахататиʼ K ;
+InfImprf+Pl+Abl+PxDu3:%>вахаттиʼ K ;
+InfImprf+Pl+Pros+PxDu3:%>биˮманатиʼ K ;
+InfImprf+Sg+Nom+PxPl1:%>ваваˮ K ;
+InfImprf+Sg+Acc+PxPl1:%>ваваˮ K ;
+InfImprf+Sg+Gen+PxPl1:%>ванаˮ K ;
+InfImprf+Sg+Dat+PxPl1:%>ваханаˮ K ;
+InfImprf+Sg+Loc+PxPl1:%>вахананаˮ K ;
+InfImprf+Sg+Abl+PxPl1:%>вахаданаˮ K ;
+InfImprf+Sg+Abl+PxPl1:%>вахаднаˮ K ;
+InfImprf+Sg+Pros+PxPl1:%>вавнанаˮ K ;
+InfImprf+Du+Nom+PxPl1:%>вахаюнаˮ K ;
+InfImprf+Du+Acc+PxPl1:%>вахаюнаˮ K ;
+InfImprf+Du+Gen+PxPl1:%>вахаюнаˮ K ;
+InfImprf+Pl+Nom+PxPl1:%>бинаˮ K ;
+InfImprf+Pl+Acc+PxPl1:%>бинаˮ K ;
+InfImprf+Pl+Gen+PxPl1:%>биˮнаˮ K ;
+InfImprf+Pl+Dat+PxPl1:%>вахаˮнаˮ K ;
+InfImprf+Pl+Loc+PxPl1:%>вахаˮнанаˮ K ;
+InfImprf+Pl+Abl+PxPl1:%>вахатанаˮ K ;
+InfImprf+Pl+Abl+PxPl1:%>вахатнаˮ K ;
+InfImprf+Pl+Pros+PxPl1:%>биˮмананаˮ K ;
+InfImprf+Sg+Nom+PxPl2:%>вараˮ K ;
+InfImprf+Sg+Acc+PxPl2:%>вамдаˮ K ;
+InfImprf+Sg+Gen+PxPl2:%>вандаˮ K ;
+InfImprf+Sg+Dat+PxPl2:%>вахандаˮ K ;
+InfImprf+Sg+Loc+PxPl2:%>ваханандаˮ K ;
+InfImprf+Sg+Abl+PxPl2:%>вахадандаˮ K ;
+InfImprf+Sg+Pros+PxPl2:%>вавнандаˮ K ;
+InfImprf+Du+Nom+PxPl2:%>вахаюдаˮ K ;
+InfImprf+Du+Acc+PxPl2:%>вахаюдаˮ K ;
+InfImprf+Du+Gen+PxPl2:%>вахаютаˮ K ;
+InfImprf+Pl+Nom+PxPl2:%>бидаˮ K ;
+InfImprf+Pl+Acc+PxPl2:%>бидаˮ K ;
+InfImprf+Pl+Gen+PxPl2:%>битаˮ K ;
+InfImprf+Pl+Dat+PxPl2:%>вахатаˮ K ;
+InfImprf+Pl+Loc+PxPl2:%>вахаˮнатаˮ K ;
+InfImprf+Pl+Abl+PxPl2:%>вахататаˮ K ;
+InfImprf+Pl+Abl+PxPl2:%>вахаттаˮ K ;
+InfImprf+Pl+Pros+PxPl2:%>биˮманатаˮ K ;
+InfImprf+Sg+Nom+PxPl3:%>вадоʼ K ;
+InfImprf+Sg+Acc+PxPl3:%>вамдоʼ K ;
+InfImprf+Sg+Gen+PxPl3:%>вандоʼ K ;
+InfImprf+Sg+Dat+PxPl3:%>вахандоʼ K ;
+InfImprf+Sg+Loc+PxPl3:%>ваханандоʼ K ;
+InfImprf+Sg+Abl+PxPl3:%>вахадандоʼ K ;
+InfImprf+Sg+Pros+PxPl3:%>вавнандоʼ K ;
+InfImprf+Du+Nom+PxPl3:%>вахаюдоʼ K ;
+InfImprf+Du+Acc+PxPl3:%>вахаюдоʼ K ;
+InfImprf+Du+Gen+PxPl3:%>вахаютоʼ K ;
+InfImprf+Pl+Nom+PxPl3:%>бидоʼ K ;
+InfImprf+Pl+Acc+PxPl3:%>бидоʼ K ;
+InfImprf+Pl+Gen+PxPl3:%>битоʼ K ;
+InfImprf+Pl+Dat+PxPl3:%>вахатоʼ K ;
+InfImprf+Pl+Loc+PxPl3:%>вахаˮнатоʼ K ;
+InfImprf+Pl+Abl+PxPl3:%>вахататоʼ K ;
+InfImprf+Pl+Abl+PxPl3:%>вахаттоʼ K ;
+InfImprf+Pl+Pros+PxPl3:%>биˮманатоʼ K ;
+InfImprf+Pred+Abs:%>вад K ;
+InfImprf+Pred+Nom+PxSg1:%>вадав K ;
+InfImprf+Pred+Nom+PxSg1:%>вадув K ;
+InfImprf+Pred+Nom+PxSg1+Use/SpellNoSugg:%>вадами K ;
+InfImprf+Pred+Acc+PxSg1:%>вадав K ;
+InfImprf+Pred+Acc+PxSg1:%>вадув K ;
+InfImprf+Pred+Acc+PxSg1+Use/SpellNoSugg:%>вадами K ;
+InfImprf+Pred+Gen+PxSg1:%>вадан K ;
+InfImprf+Pred+Gen+PxSg1+Use/SpellNoSugg:%>вадани K ;
+InfImprf+Pred+Nom+PxSg2:%>вадар K ;
+InfImprf+Pred+Acc+PxSg2:%>вадамд K ;
+InfImprf+Pred+Gen+PxSg2:%>ваданд K ;
+InfImprf+Pred+Nom+PxSg3:%>вадада K ;
+InfImprf+Pred+Acc+PxSg3:%>вадамда K ;
+InfImprf+Pred+Gen+PxSg3:%>ваданда K ;
+InfImprf+Pred+Nom+PxDu1:%>вадамиʼ K ;
+InfImprf+Pred+Acc+PxDu1:%>вадамиʼ K ;
+InfImprf+Pred+Gen+PxDu1:%>ваданиʼ K ;
+InfImprf+Pred+Nom+PxDu2:%>вадариʼ K ;
+InfImprf+Pred+Acc+PxDu2:%>вадамдиʼ K ;
+InfImprf+Pred+Gen+PxDu2:%>вадандиʼ K ;
+InfImprf+Pred+Nom+PxDu3:%>вададиʼ K ;
+InfImprf+Pred+Acc+PxDu3:%>вадамдиʼ K ;
+InfImprf+Pred+Gen+PxDu3:%>вадандиʼ K ;
+InfImprf+Pred+Nom+PxPl1:%>вадаваˮ K ;
+InfImprf+Pred+Acc+PxPl1:%>вадаваˮ K ;
+InfImprf+Pred+Gen+PxPl1:%>ваданаˮ K ;
+InfImprf+Pred+Nom+PxPl2:%>вадараˮ K ;
+InfImprf+Pred+Acc+PxPl2:%>вадамдаˮ K ;
+InfImprf+Pred+Gen+PxPl2:%>вадандаˮ K ;
+InfImprf+Pred+Nom+PxPl3:%>вададоʼ K ;
+InfImprf+Pred+Acc+PxPl3:%>вадамдоʼ K ;
+InfImprf+Pred+Gen+PxPl3:%>вадандоʼ K ;
+InfImprf+Der/Cop+Aor+ScSg1:%>вадмʼ K ;
+InfImprf+Der/Cop+Aor+ScSg2:%>ван K ;
+InfImprf+Der/Cop+Aor+ScSg3:%>ва K ;
+InfImprf+Der/Cop+Aor+ScDu1:%>ваниʼ K ;
+InfImprf+Der/Cop+Aor+ScDu2:%>вадиʼ K ;
+InfImprf+Der/Cop+Aor+ScDu3:%>вахаʼ K ;
+InfImprf+Der/Cop+Aor+ScPl1:%>ваваˮ K ;
+InfImprf+Der/Cop+Aor+ScPl2:%>вадаˮ K ;
+InfImprf+Der/Cop+Aor+ScPl3:%>ваˮ K ;
+InfImprf+Der/Cop+Prt1+ScSg1:%>вадамзь K ;
+InfImprf+Der/Cop+Prt1+ScSg2:%>ванась K ;
+InfImprf+Der/Cop+Prt1+ScSg3:%>вась K ;
+InfImprf+Der/Cop+Prt1+ScDu1:%>ванинзь K ;
+InfImprf+Der/Cop+Prt1+ScDu2:%>вадинзь K ;
+InfImprf+Der/Cop+Prt1+ScDu3:%>ваханзь K ;
+InfImprf+Der/Cop+Prt1+ScPl1:%>ваваць K ;
+InfImprf+Der/Cop+Prt1+ScPl2:%>вадаць K ;
+InfImprf+Der/Cop+Prt1+ScPl3:%>ваць K ;
+InfImprf+PxSg1+Der/Cop+Aor+ScSg3:%>вав K ;
+InfImprf+PxSg2+Der/Cop+Aor+ScSg3:%>вар K ;
+InfImprf+PxSg3+Der/Cop+Aor+ScSg3:%>вада K ;
+InfImprf+PxDu1+Der/Cop+Aor+ScSg3:%>вамиʼ K ;
+InfImprf+PxDu2+Der/Cop+Aor+ScSg3:%>вариʼ K ;
+InfImprf+PxDu3+Der/Cop+Aor+ScSg3:%>вадиʼ K ;
+InfImprf+PxPl1+Der/Cop+Aor+ScSg3:%>ваваˮ K ;
+InfImprf+PxPl2+Der/Cop+Aor+ScSg3:%>вараˮ K ;
+InfImprf+PxPl3+Der/Cop+Aor+ScSg3:%>вадоʼ K ;
+InfImprf+PxSg1+Der/Cop+Prt1+ScSg3:%>вавась K ;
+InfImprf+PxSg2+Der/Cop+Prt1+ScSg3:%>варась K ;
+InfImprf+PxSg3+Der/Cop+Prt1+ScSg3:%>вадась K ;
+InfImprf+PxDu1+Der/Cop+Prt1+ScSg3:%>ваминзь K ;
+InfImprf+PxDu2+Der/Cop+Prt1+ScSg3:%>варинзь K ;
+InfImprf+PxDu3+Der/Cop+Prt1+ScSg3:%>вадинзь K ;
+InfImprf+PxPl1+Der/Cop+Prt1+ScSg3:%>ваваць K ;
+InfImprf+PxPl2+Der/Cop+Prt1+ScSg3:%>вараць K ;
+InfImprf+PxPl3+Der/Cop+Prt1+ScSg3:%>вадонзь K ;
+InfImprf+PxSg1+Der/Cop+Aor+ScDu3:%>вахаюн K ;
+InfImprf+PxSg2+Der/Cop+Aor+ScDu3:%>вахаюд K ;
+InfImprf+PxSg3+Der/Cop+Aor+ScDu3:%>вахаюда K ;
+InfImprf+PxDu1+Der/Cop+Aor+ScDu3:%>вахаюниʼ K ;
+InfImprf+PxDu2+Der/Cop+Aor+ScDu3:%>вахаюдиʼ K ;
+InfImprf+PxDu3+Der/Cop+Aor+ScDu3:%>вахаюдиʼ K ;
+InfImprf+PxPl1+Der/Cop+Aor+ScDu3:%>вахаюнаˮ K ;
+InfImprf+PxPl2+Der/Cop+Aor+ScDu3:%>вахаюдаˮ K ;
+InfImprf+PxPl3+Der/Cop+Aor+ScDu3:%>вахаюдоʼ K ;
+InfImprf+PxSg1+Der/Cop+Prt1+ScDu3:%>вахаюнась K ;
+InfImprf+PxSg2+Der/Cop+Prt1+ScDu3:%>вахаюдась K ;
+InfImprf+PxSg3+Der/Cop+Prt1+ScDu3:%>вахаюдась K ;
+InfImprf+PxDu1+Der/Cop+Prt1+ScDu3:%>вахаюнинзь K ;
+InfImprf+PxDu2+Der/Cop+Prt1+ScDu3:%>вахаюдинзь K ;
+InfImprf+PxDu3+Der/Cop+Prt1+ScDu3:%>вахаюдинзь K ;
+InfImprf+PxPl1+Der/Cop+Prt1+ScDu3:%>вахаюнаць K ;
+InfImprf+PxPl2+Der/Cop+Prt1+ScDu3:%>вахаюдаць K ;
+InfImprf+PxPl3+Der/Cop+Prt1+ScDu3:%>вахаюдонзь K ;
+InfImprf+PxSg1+Der/Cop+Aor+ScPl3:%>бин K ;
+InfImprf+PxSg2+Der/Cop+Aor+ScPl3:%>бид K ;
+InfImprf+PxSg3+Der/Cop+Aor+ScPl3:%>бида K ;
+InfImprf+PxDu1+Der/Cop+Aor+ScPl3:%>биниʼ K ;
+InfImprf+PxDu2+Der/Cop+Aor+ScPl3:%>бидиʼ K ;
+InfImprf+PxDu3+Der/Cop+Aor+ScPl3:%>бидиʼ K ;
+InfImprf+PxPl1+Der/Cop+Aor+ScPl3:%>бинаˮ K ;
+InfImprf+PxPl2+Der/Cop+Aor+ScPl3:%>бидаˮ K ;
+InfImprf+PxPl3+Der/Cop+Aor+ScPl3:%>бидоʼ K ;
+InfImprf+PxSg1+Der/Cop+Prt1+ScPl3:%>бинась K ;
+InfImprf+PxSg2+Der/Cop+Prt1+ScPl3:%>бидась K ;
+InfImprf+PxSg3+Der/Cop+Prt1+ScPl3:%>бидась K ;
+InfImprf+PxDu1+Der/Cop+Prt1+ScPl3:%>бининзь K ;
+InfImprf+PxDu2+Der/Cop+Prt1+ScPl3:%>бидинзь K ;
+InfImprf+PxDu3+Der/Cop+Prt1+ScPl3:%>бидинзь K ;
+InfImprf+PxPl1+Der/Cop+Prt1+ScPl3:%>бинаць K ;
+InfImprf+PxPl2+Der/Cop+Prt1+ScPl3:%>бидаць K ;
+InfImprf+PxPl3+Der/Cop+Prt1+ScPl3:%>бидонзь K ;
+InfImprf+Tra:%>ваңэ K ;
+InfImprf+Car:%>васиˮ K ;
+InfImprf+Equ:%>вадаремʼ K ;
+InfImprf+Equ+Lat:%>вадаревʼ K ;

LEXICON INFPRF
+InfPrf:%>ˮма K ;
+InfPrf+Sg+Nom+Abs:%>ˮма K ;
+InfPrf+Sg+Acc+Abs:%>ˮмамʼ K ;
+InfPrf+Sg+Gen+Abs:%>ˮмаʼ K ;
+InfPrf+Sg+Dat+Abs:%>ˮманʼ K ;
+InfPrf+Sg+Loc+Abs:%>ˮмахана K ;
+InfPrf+Sg+Abl+Abs:%>ˮмахад K ;
+InfPrf+Sg+Pros+Abs:%>ˮмавна K ;
+InfPrf+Du+Nom+Abs:%>ˮмахаʼ K ;
+InfPrf+Du+Acc+Abs:%>ˮмахаʼ K ;
+InfPrf+Du+Gen+Abs:%>ˮмахаʼ K ;
+InfPrf+Pl+Nom+Abs:%>ˮмаˮ K ;
+InfPrf+Pl+Acc+Abs:%>ˮми K ;
+InfPrf+Pl+Gen+Abs:%>ˮмиˮ K ;
+InfPrf+Pl+Dat+Abs:%>ˮмахаˮ K ;
+InfPrf+Pl+Loc+Abs:%>ˮмахаˮна K ;
+InfPrf+Pl+Abl+Abs:%>ˮмахат K ;
+InfPrf+Pl+Pros+Abs:%>ˮмиˮмана K ;
+InfPrf+Sg+Nom+PxSg1:%>ˮмав K ;
+InfPrf+Sg+Nom+PxSg1+Use/SpellNoSugg:%>ˮмами K ;
+InfPrf+Sg+Acc+PxSg1:%>ˮмав K ;
+InfPrf+Sg+Acc+PxSg1+Use/SpellNoSugg:%>ˮмами K ;
+InfPrf+Sg+Gen+PxSg1:%>ˮман K ;
+InfPrf+Sg+Gen+PxSg1+Use/SpellNoSugg:%>ˮмани K ;
+InfPrf+Sg+Dat+PxSg1:%>ˮмахан K ;
+InfPrf+Sg+Dat+PxSg1+Use/SpellNoSugg:%>ˮмахани K ;
+InfPrf+Sg+Loc+PxSg1:%>ˮмаханан K ;
+InfPrf+Sg+Loc+PxSg1+Use/SpellNoSugg:%>ˮмаханани K ;
+InfPrf+Sg+Abl+PxSg1:%>ˮмахадан K ;
+InfPrf+Sg+Abl+PxSg1+Use/SpellNoSugg:%>ˮмахадани K ;
+InfPrf+Sg+Abl+PxSg1+Use/SpellNoSugg:%>ˮмахадни K ;
+InfPrf+Sg+Pros+PxSg1:%>ˮмавнан K ;
+InfPrf+Sg+Pros+PxSg1+Use/SpellNoSugg:%>ˮмавнани K ;
+InfPrf+Du+Nom+PxSg1:%>ˮмахаюн K ;
+InfPrf+Du+Nom+PxSg1+Use/SpellNoSugg:%>ˮмахаюни K ;
+InfPrf+Du+Acc+PxSg1:%>ˮмахаюн K ;
+InfPrf+Du+Acc+PxSg1+Use/SpellNoSugg:%>ˮмахаюни K ;
+InfPrf+Du+Gen+PxSg1:%>ˮмахаюн K ;
+InfPrf+Du+Gen+PxSg1+Use/SpellNoSugg:%>ˮмахаюни K ;
+InfPrf+Pl+Nom+PxSg1:%>ˮмин K ;
+InfPrf+Pl+Nom+PxSg1+Use/SpellNoSugg:%>ˮмини K ;
+InfPrf+Pl+Acc+PxSg1:%>ˮмин K ;
+InfPrf+Pl+Acc+PxSg1+Use/SpellNoSugg:%>ˮмини K ;
+InfPrf+Pl+Gen+PxSg1:%>ˮмиˮн K ;
+InfPrf+Pl+Gen+PxSg1+Use/SpellNoSugg:%>ˮмиˮни K ;
+InfPrf+Pl+Dat+PxSg1:%>ˮмахаˮн K ;
+InfPrf+Pl+Dat+PxSg1+Use/SpellNoSugg:%>ˮмахаˮни K ;
+InfPrf+Pl+Loc+PxSg1:%>ˮмахаˮнан K ;
+InfPrf+Pl+Loc+PxSg1+Use/SpellNoSugg:%>ˮмахаˮнани K ;
+InfPrf+Pl+Abl+PxSg1:%>ˮмахатан K ;
+InfPrf+Pl+Abl+PxSg1+Use/SpellNoSugg:%>ˮмахатани K ;
+InfPrf+Pl+Abl+PxSg1+Use/SpellNoSugg:%>ˮмахатни K ;
+InfPrf+Pl+Pros+PxSg1:%>ˮмиˮманан K ;
+InfPrf+Pl+Pros+PxSg1+Use/SpellNoSugg:%>ˮмиˮманани K ;
+InfPrf+Sg+Nom+PxSg2:%>ˮмар K ;
+InfPrf+Sg+Acc+PxSg2:%>ˮмамд K ;
+InfPrf+Sg+Gen+PxSg2:%>ˮманд K ;
+InfPrf+Sg+Dat+PxSg2:%>ˮмаханд K ;
+InfPrf+Sg+Loc+PxSg2:%>ˮмахананд K ;
+InfPrf+Sg+Abl+PxSg2:%>ˮмахаданд K ;
+InfPrf+Sg+Pros+PxSg2:%>ˮмавнанд K ;
+InfPrf+Du+Nom+PxSg2:%>ˮмахаюд K ;
+InfPrf+Du+Acc+PxSg2:%>ˮмахаюд K ;
+InfPrf+Du+Gen+PxSg2:%>ˮмахают K ;
+InfPrf+Pl+Nom+PxSg2:%>ˮмид K ;
+InfPrf+Pl+Acc+PxSg2:%>ˮмид K ;
+InfPrf+Pl+Gen+PxSg2:%>ˮмит K ;
+InfPrf+Pl+Dat+PxSg2:%>ˮмахат K ;
+InfPrf+Pl+Loc+PxSg2:%>ˮмахаˮнат K ;
+InfPrf+Pl+Abl+PxSg2:%>ˮмахатат K ;
+InfPrf+Pl+Pros+PxSg2:%>ˮмиˮманат K ;
+InfPrf+Sg+Nom+PxSg3:%>ˮмада K ;
+InfPrf+Sg+Acc+PxSg3:%>ˮмамда K ;
+InfPrf+Sg+Gen+PxSg3:%>ˮманда K ;
+InfPrf+Sg+Dat+PxSg3:%>ˮмаханда K ;
+InfPrf+Sg+Loc+PxSg3:%>ˮмахананда K ;
+InfPrf+Sg+Abl+PxSg3:%>ˮмахаданда K ;
+InfPrf+Sg+Pros+PxSg3:%>ˮмавнанда K ;
+InfPrf+Du+Nom+PxSg3:%>ˮмахаюда K ;
+InfPrf+Du+Acc+PxSg3:%>ˮмахаюда K ;
+InfPrf+Du+Gen+PxSg3:%>ˮмахаюта K ;
+InfPrf+Pl+Nom+PxSg3:%>ˮмида K ;
+InfPrf+Pl+Acc+PxSg3:%>ˮмида K ;
+InfPrf+Pl+Gen+PxSg3:%>ˮмита K ;
+InfPrf+Pl+Dat+PxSg3:%>ˮмахата K ;
+InfPrf+Pl+Loc+PxSg3:%>ˮмахаˮната K ;
+InfPrf+Pl+Abl+PxSg3:%>ˮмахатата K ;
+InfPrf+Pl+Abl+PxSg3:%>ˮмахатта K ;
+InfPrf+Pl+Pros+PxSg3:%>ˮмиˮманата K ;
+InfPrf+Sg+Nom+PxDu1:%>ˮмамиʼ K ;
+InfPrf+Sg+Acc+PxDu1:%>ˮмамиʼ K ;
+InfPrf+Sg+Gen+PxDu1:%>ˮманиʼ K ;
+InfPrf+Sg+Dat+PxDu1:%>ˮмаханиʼ K ;
+InfPrf+Sg+Loc+PxDu1:%>ˮмахананиʼ K ;
+InfPrf+Sg+Abl+PxDu1:%>ˮмахаданиʼ K ;
+InfPrf+Sg+Abl+PxDu1:%>ˮмахадниʼ K ;
+InfPrf+Sg+Pros+PxDu1:%>ˮмавнаниʼ K ;
+InfPrf+Du+Nom+PxDu1:%>ˮмахаюниʼ K ;
+InfPrf+Du+Acc+PxDu1:%>ˮмахаюниʼ K ;
+InfPrf+Du+Gen+PxDu1:%>ˮмахаюниʼ K ;
+InfPrf+Pl+Nom+PxDu1:%>ˮминиʼ K ;
+InfPrf+Pl+Acc+PxDu1:%>ˮминиʼ K ;
+InfPrf+Pl+Gen+PxDu1:%>ˮмиˮниʼ K ;
+InfPrf+Pl+Dat+PxDu1:%>ˮмахаˮниʼ K ;
+InfPrf+Pl+Loc+PxDu1:%>ˮмахаˮнаниʼ K ;
+InfPrf+Pl+Abl+PxDu1:%>ˮмахатаниʼ K ;
+InfPrf+Pl+Abl+PxDu1:%>ˮмахатниʼ K ;
+InfPrf+Pl+Pros+PxDu1:%>ˮмиˮмананиʼ K ;
+InfPrf+Sg+Nom+PxDu2:%>ˮмариʼ K ;
+InfPrf+Sg+Acc+PxDu2:%>ˮмамдиʼ K ;
+InfPrf+Sg+Gen+PxDu2:%>ˮмандиʼ K ;
+InfPrf+Sg+Dat+PxDu2:%>ˮмахандиʼ K ;
+InfPrf+Sg+Loc+PxDu2:%>ˮмаханандиʼ K ;
+InfPrf+Sg+Abl+PxDu2:%>ˮмахадандиʼ K ;
+InfPrf+Sg+Pros+PxDu2:%>ˮмавнандиʼ K ;
+InfPrf+Du+Nom+PxDu2:%>ˮмахаюдиʼ K ;
+InfPrf+Du+Acc+PxDu2:%>ˮмахаюдиʼ K ;
+InfPrf+Du+Gen+PxDu2:%>ˮмахаютиʼ K ;
+InfPrf+Pl+Nom+PxDu2:%>ˮмидиʼ K ;
+InfPrf+Pl+Acc+PxDu2:%>ˮмидиʼ K ;
+InfPrf+Pl+Gen+PxDu2:%>ˮмитиʼ K ;
+InfPrf+Pl+Dat+PxDu2:%>ˮмахатиʼ K ;
+InfPrf+Pl+Loc+PxDu2:%>ˮмахаˮнатиʼ K ;
+InfPrf+Pl+Abl+PxDu2:%>ˮмахататиʼ K ;
+InfPrf+Pl+Abl+PxDu2:%>ˮмахаттиʼ K ;
+InfPrf+Pl+Pros+PxDu2:%>ˮмиˮманатиʼ K ;
+InfPrf+Sg+Nom+PxDu3:%>ˮмадиʼ K ;
+InfPrf+Sg+Acc+PxDu3:%>ˮмамдиʼ K ;
+InfPrf+Sg+Gen+PxDu3:%>ˮмандиʼ K ;
+InfPrf+Sg+Dat+PxDu3:%>ˮмахандиʼ K ;
+InfPrf+Sg+Loc+PxDu3:%>ˮмаханандиʼ K ;
+InfPrf+Sg+Abl+PxDu3:%>ˮмахадандиʼ K ;
+InfPrf+Sg+Pros+PxDu3:%>ˮмавнандиʼ K ;
+InfPrf+Du+Nom+PxDu3:%>ˮмахаюдиʼ K ;
+InfPrf+Du+Acc+PxDu3:%>ˮмахаюдиʼ K ;
+InfPrf+Du+Gen+PxDu3:%>ˮмахаютиʼ K ;
+InfPrf+Pl+Nom+PxDu3:%>ˮмидиʼ K ;
+InfPrf+Pl+Acc+PxDu3:%>ˮмидиʼ K ;
+InfPrf+Pl+Gen+PxDu3:%>ˮмитиʼ K ;
+InfPrf+Pl+Dat+PxDu3:%>ˮмахатиʼ K ;
+InfPrf+Pl+Loc+PxDu3:%>ˮмахаˮнатиʼ K ;
+InfPrf+Pl+Abl+PxDu3:%>ˮмахататиʼ K ;
+InfPrf+Pl+Abl+PxDu3:%>ˮмахаттиʼ K ;
+InfPrf+Pl+Pros+PxDu3:%>ˮмиˮманатиʼ K ;
+InfPrf+Sg+Nom+PxPl1:%>ˮмаваˮ K ;
+InfPrf+Sg+Acc+PxPl1:%>ˮмаваˮ K ;
+InfPrf+Sg+Gen+PxPl1:%>ˮманаˮ K ;
+InfPrf+Sg+Dat+PxPl1:%>ˮмаханаˮ K ;
+InfPrf+Sg+Loc+PxPl1:%>ˮмахананаˮ K ;
+InfPrf+Sg+Abl+PxPl1:%>ˮмахаданаˮ K ;
+InfPrf+Sg+Abl+PxPl1:%>ˮмахаднаˮ K ;
+InfPrf+Sg+Pros+PxPl1:%>ˮмавнанаˮ K ;
+InfPrf+Du+Nom+PxPl1:%>ˮмахаюнаˮ K ;
+InfPrf+Du+Acc+PxPl1:%>ˮмахаюнаˮ K ;
+InfPrf+Du+Gen+PxPl1:%>ˮмахаюнаˮ K ;
+InfPrf+Pl+Nom+PxPl1:%>ˮминаˮ K ;
+InfPrf+Pl+Acc+PxPl1:%>ˮминаˮ K ;
+InfPrf+Pl+Gen+PxPl1:%>ˮмиˮнаˮ K ;
+InfPrf+Pl+Dat+PxPl1:%>ˮмахаˮнаˮ K ;
+InfPrf+Pl+Loc+PxPl1:%>ˮмахаˮнанаˮ K ;
+InfPrf+Pl+Abl+PxPl1:%>ˮмахатанаˮ K ;
+InfPrf+Pl+Abl+PxPl1:%>ˮмахатнаˮ K ;
+InfPrf+Pl+Pros+PxPl1:%>ˮмиˮмананаˮ K ;
+InfPrf+Sg+Nom+PxPl2:%>ˮмараˮ K ;
+InfPrf+Sg+Acc+PxPl2:%>ˮмамдаˮ K ;
+InfPrf+Sg+Gen+PxPl2:%>ˮмандаˮ K ;
+InfPrf+Sg+Dat+PxPl2:%>ˮмахандаˮ K ;
+InfPrf+Sg+Loc+PxPl2:%>ˮмаханандаˮ K ;
+InfPrf+Sg+Abl+PxPl2:%>ˮмахадандаˮ K ;
+InfPrf+Sg+Pros+PxPl2:%>ˮмавнандаˮ K ;
+InfPrf+Du+Nom+PxPl2:%>ˮмахаюдаˮ K ;
+InfPrf+Du+Acc+PxPl2:%>ˮмахаюдаˮ K ;
+InfPrf+Du+Gen+PxPl2:%>ˮмахаютаˮ K ;
+InfPrf+Pl+Nom+PxPl2:%>ˮмидаˮ K ;
+InfPrf+Pl+Acc+PxPl2:%>ˮмидаˮ K ;
+InfPrf+Pl+Gen+PxPl2:%>ˮмитаˮ K ;
+InfPrf+Pl+Dat+PxPl2:%>ˮмахатаˮ K ;
+InfPrf+Pl+Loc+PxPl2:%>ˮмахаˮнатаˮ K ;
+InfPrf+Pl+Abl+PxPl2:%>ˮмахататаˮ K ;
+InfPrf+Pl+Abl+PxPl2:%>ˮмахаттаˮ K ;
+InfPrf+Pl+Pros+PxPl2:%>ˮмиˮманатаˮ K ;
+InfPrf+Sg+Nom+PxPl3:%>ˮмадоʼ K ;
+InfPrf+Sg+Acc+PxPl3:%>ˮмамдоʼ K ;
+InfPrf+Sg+Gen+PxPl3:%>ˮмандоʼ K ;
+InfPrf+Sg+Dat+PxPl3:%>ˮмахандоʼ K ;
+InfPrf+Sg+Loc+PxPl3:%>ˮмаханандоʼ K ;
+InfPrf+Sg+Abl+PxPl3:%>ˮмахадандоʼ K ;
+InfPrf+Sg+Pros+PxPl3:%>ˮмавнандоʼ K ;
+InfPrf+Du+Nom+PxPl3:%>ˮмахаюдоʼ K ;
+InfPrf+Du+Acc+PxPl3:%>ˮмахаюдоʼ K ;
+InfPrf+Du+Gen+PxPl3:%>ˮмахаютоʼ K ;
+InfPrf+Pl+Nom+PxPl3:%>ˮмидоʼ K ;
+InfPrf+Pl+Acc+PxPl3:%>ˮмидоʼ K ;
+InfPrf+Pl+Gen+PxPl3:%>ˮмитоʼ K ;
+InfPrf+Pl+Dat+PxPl3:%>ˮмахатоʼ K ;
+InfPrf+Pl+Loc+PxPl3:%>ˮмахаˮнатоʼ K ;
+InfPrf+Pl+Abl+PxPl3:%>ˮмахататоʼ K ;
+InfPrf+Pl+Abl+PxPl3:%>ˮмахаттоʼ K ;
+InfPrf+Pl+Pros+PxPl3:%>ˮмиˮманатоʼ K ;
+InfPrf+Pred+Abs:%>ˮмад K ;
+InfPrf+Pred+Nom+PxSg1:%>ˮмадав K ;
+InfPrf+Pred+Nom+PxSg1:%>ˮмадув K ;
+InfPrf+Pred+Nom+PxSg1+Use/SpellNoSugg:%>ˮмадами K ;
+InfPrf+Pred+Acc+PxSg1:%>ˮмадав K ;
+InfPrf+Pred+Acc+PxSg1:%>ˮмадув K ;
+InfPrf+Pred+Acc+PxSg1+Use/SpellNoSugg:%>ˮмадами K ;
+InfPrf+Pred+Gen+PxSg1:%>ˮмадан K ;
+InfPrf+Pred+Gen+PxSg1+Use/SpellNoSugg:%>ˮмадани K ;
+InfPrf+Pred+Nom+PxSg2:%>ˮмадар K ;
+InfPrf+Pred+Acc+PxSg2:%>ˮмадамд K ;
+InfPrf+Pred+Gen+PxSg2:%>ˮмаданд K ;
+InfPrf+Pred+Nom+PxSg3:%>ˮмадада K ;
+InfPrf+Pred+Acc+PxSg3:%>ˮмадамда K ;
+InfPrf+Pred+Gen+PxSg3:%>ˮмаданда K ;
+InfPrf+Pred+Nom+PxDu1:%>ˮмадамиʼ K ;
+InfPrf+Pred+Acc+PxDu1:%>ˮмадамиʼ K ;
+InfPrf+Pred+Gen+PxDu1:%>ˮмаданиʼ K ;
+InfPrf+Pred+Nom+PxDu2:%>ˮмадариʼ K ;
+InfPrf+Pred+Acc+PxDu2:%>ˮмадамдиʼ K ;
+InfPrf+Pred+Gen+PxDu2:%>ˮмадандиʼ K ;
+InfPrf+Pred+Nom+PxDu3:%>ˮмададиʼ K ;
+InfPrf+Pred+Acc+PxDu3:%>ˮмадамдиʼ K ;
+InfPrf+Pred+Gen+PxDu3:%>ˮмадандиʼ K ;
+InfPrf+Pred+Nom+PxPl1:%>ˮмадаваˮ K ;
+InfPrf+Pred+Acc+PxPl1:%>ˮмадаваˮ K ;
+InfPrf+Pred+Gen+PxPl1:%>ˮмаданаˮ K ;
+InfPrf+Pred+Nom+PxPl2:%>ˮмадараˮ K ;
+InfPrf+Pred+Acc+PxPl2:%>ˮмадамдаˮ K ;
+InfPrf+Pred+Gen+PxPl2:%>ˮмадандаˮ K ;
+InfPrf+Pred+Nom+PxPl3:%>ˮмададоʼ K ;
+InfPrf+Pred+Acc+PxPl3:%>ˮмадамдоʼ K ;
+InfPrf+Pred+Gen+PxPl3:%>ˮмадандоʼ K ;
+InfPrf+Der/Cop+Aor+ScSg1:%>ˮмадмʼ K ;
+InfPrf+Der/Cop+Aor+ScSg2:%>ˮман K ;
+InfPrf+Der/Cop+Aor+ScSg3:%>ˮма K ;
+InfPrf+Der/Cop+Aor+ScDu1:%>ˮманиʼ K ;
+InfPrf+Der/Cop+Aor+ScDu2:%>ˮмадиʼ K ;
+InfPrf+Der/Cop+Aor+ScDu3:%>ˮмахаʼ K ;
+InfPrf+Der/Cop+Aor+ScPl1:%>ˮмаваˮ K ;
+InfPrf+Der/Cop+Aor+ScPl2:%>ˮмадаˮ K ;
+InfPrf+Der/Cop+Aor+ScPl3:%>ˮмаˮ K ;
+InfPrf+Der/Cop+Prt1+ScSg1:%>ˮмадамзь K ;
+InfPrf+Der/Cop+Prt1+ScSg2:%>ˮманась K ;
+InfPrf+Der/Cop+Prt1+ScSg3:%>ˮмась K ;
+InfPrf+Der/Cop+Prt1+ScDu1:%>ˮманинзь K ;
+InfPrf+Der/Cop+Prt1+ScDu2:%>ˮмадинзь K ;
+InfPrf+Der/Cop+Prt1+ScDu3:%>ˮмаханзь K ;
+InfPrf+Der/Cop+Prt1+ScPl1:%>ˮмаваць K ;
+InfPrf+Der/Cop+Prt1+ScPl2:%>ˮмадаць K ;
+InfPrf+Der/Cop+Prt1+ScPl3:%>ˮмаць K ;
+InfPrf+PxSg1+Der/Cop+Aor+ScSg3:%>ˮмав K ;
+InfPrf+PxSg2+Der/Cop+Aor+ScSg3:%>ˮмар K ;
+InfPrf+PxSg3+Der/Cop+Aor+ScSg3:%>ˮмада K ;
+InfPrf+PxDu1+Der/Cop+Aor+ScSg3:%>ˮмамиʼ K ;
+InfPrf+PxDu2+Der/Cop+Aor+ScSg3:%>ˮмариʼ K ;
+InfPrf+PxDu3+Der/Cop+Aor+ScSg3:%>ˮмадиʼ K ;
+InfPrf+PxPl1+Der/Cop+Aor+ScSg3:%>ˮмаваˮ K ;
+InfPrf+PxPl2+Der/Cop+Aor+ScSg3:%>ˮмараˮ K ;
+InfPrf+PxPl3+Der/Cop+Aor+ScSg3:%>ˮмадоʼ K ;
+InfPrf+PxSg1+Der/Cop+Prt1+ScSg3:%>ˮмавась K ;
+InfPrf+PxSg2+Der/Cop+Prt1+ScSg3:%>ˮмарась K ;
+InfPrf+PxSg3+Der/Cop+Prt1+ScSg3:%>ˮмадась K ;
+InfPrf+PxDu1+Der/Cop+Prt1+ScSg3:%>ˮмаминзь K ;
+InfPrf+PxDu2+Der/Cop+Prt1+ScSg3:%>ˮмаринзь K ;
+InfPrf+PxDu3+Der/Cop+Prt1+ScSg3:%>ˮмадинзь K ;
+InfPrf+PxPl1+Der/Cop+Prt1+ScSg3:%>ˮмаваць K ;
+InfPrf+PxPl2+Der/Cop+Prt1+ScSg3:%>ˮмараць K ;
+InfPrf+PxPl3+Der/Cop+Prt1+ScSg3:%>ˮмадонзь K ;
+InfPrf+PxSg1+Der/Cop+Aor+ScDu3:%>ˮмахаюн K ;
+InfPrf+PxSg2+Der/Cop+Aor+ScDu3:%>ˮмахаюд K ;
+InfPrf+PxSg3+Der/Cop+Aor+ScDu3:%>ˮмахаюда K ;
+InfPrf+PxDu1+Der/Cop+Aor+ScDu3:%>ˮмахаюниʼ K ;
+InfPrf+PxDu2+Der/Cop+Aor+ScDu3:%>ˮмахаюдиʼ K ;
+InfPrf+PxDu3+Der/Cop+Aor+ScDu3:%>ˮмахаюдиʼ K ;
+InfPrf+PxPl1+Der/Cop+Aor+ScDu3:%>ˮмахаюнаˮ K ;
+InfPrf+PxPl2+Der/Cop+Aor+ScDu3:%>ˮмахаюдаˮ K ;
+InfPrf+PxPl3+Der/Cop+Aor+ScDu3:%>ˮмахаюдоʼ K ;
+InfPrf+PxSg1+Der/Cop+Prt1+ScDu3:%>ˮмахаюнась K ;
+InfPrf+PxSg2+Der/Cop+Prt1+ScDu3:%>ˮмахаюдась K ;
+InfPrf+PxSg3+Der/Cop+Prt1+ScDu3:%>ˮмахаюдась K ;
+InfPrf+PxDu1+Der/Cop+Prt1+ScDu3:%>ˮмахаюнинзь K ;
+InfPrf+PxDu2+Der/Cop+Prt1+ScDu3:%>ˮмахаюдинзь K ;
+InfPrf+PxDu3+Der/Cop+Prt1+ScDu3:%>ˮмахаюдинзь K ;
+InfPrf+PxPl1+Der/Cop+Prt1+ScDu3:%>ˮмахаюнаць K ;
+InfPrf+PxPl2+Der/Cop+Prt1+ScDu3:%>ˮмахаюдаць K ;
+InfPrf+PxPl3+Der/Cop+Prt1+ScDu3:%>ˮмахаюдонзь K ;
+InfPrf+PxSg1+Der/Cop+Aor+ScPl3:%>ˮмин K ;
+InfPrf+PxSg2+Der/Cop+Aor+ScPl3:%>ˮмид K ;
+InfPrf+PxSg3+Der/Cop+Aor+ScPl3:%>ˮмида K ;
+InfPrf+PxDu1+Der/Cop+Aor+ScPl3:%>ˮминиʼ K ;
+InfPrf+PxDu2+Der/Cop+Aor+ScPl3:%>ˮмидиʼ K ;
+InfPrf+PxDu3+Der/Cop+Aor+ScPl3:%>ˮмидиʼ K ;
+InfPrf+PxPl1+Der/Cop+Aor+ScPl3:%>ˮминаˮ K ;
+InfPrf+PxPl2+Der/Cop+Aor+ScPl3:%>ˮмидаˮ K ;
+InfPrf+PxPl3+Der/Cop+Aor+ScPl3:%>ˮмидоʼ K ;
+InfPrf+PxSg1+Der/Cop+Prt1+ScPl3:%>ˮминась K ;
+InfPrf+PxSg2+Der/Cop+Prt1+ScPl3:%>ˮмидась K ;
+InfPrf+PxSg3+Der/Cop+Prt1+ScPl3:%>ˮмидась K ;
+InfPrf+PxDu1+Der/Cop+Prt1+ScPl3:%>ˮмининзь K ;
+InfPrf+PxDu2+Der/Cop+Prt1+ScPl3:%>ˮмидинзь K ;
+InfPrf+PxDu3+Der/Cop+Prt1+ScPl3:%>ˮмидинзь K ;
+InfPrf+PxPl1+Der/Cop+Prt1+ScPl3:%>ˮминаць K ;
+InfPrf+PxPl2+Der/Cop+Prt1+ScPl3:%>ˮмидаць K ;
+InfPrf+PxPl3+Der/Cop+Prt1+ScPl3:%>ˮмидонзь K ;
+InfPrf+Tra:%>ˮмаңэ K ;
+InfPrf+Car:%>ˮмасиˮ K ;
+InfPrf+Equ:%>ˮмадаремʼ K ;
+InfPrf+Equ+Lat:%>ˮмадаревʼ K ;


LEXICON MOD/DES-SC_рава
+Mod/des:%>рава DEFAULT-DEFAULT-SC ;
+Mod/des:%>рава DEFAULT-DEFAULT-SCDU3 ;

LEXICON MOD/DES-SC_рва
+Mod/des:%>рва DEFAULT-DEFAULT-SC ;
+Mod/des:%>рва DEFAULT-DEFAULT-SCDU3 ;

LEXICON MOD/DES-OC_рава
+Mod/des+ScSg1+OcSg3:%>равав K ;!
+Mod/des+ScSg2+OcSg3:%>равар K ;!
+Mod/des+ScSg3+OcSg3:%>равада K ;!
+Mod/des+ScDu1+OcSg3:%>равамиʼ K ;!
+Mod/des+ScDu2+OcSg3:%>равариʼ K ;!
+Mod/des+ScDu3+OcSg3:%>равадиʼ K ;!
+Mod/des+ScPl1+OcSg3:%>рававаˮ K ;!
+Mod/des+ScPl2+OcSg3:%>равараˮ K ;!
+Mod/des+ScPl3+OcSg3:%>равадоʼ K ;!
+Mod/des+ScSg1+OcDu3:%>равахаюн K ;!
+Mod/des+ScSg2+OcDu3:%>равахаюд K ;!
+Mod/des+ScSg3+OcDu3:%>равахаюда K ;!
+Mod/des+ScDu1+OcDu3:%>равахаюниʼ K ;!
+Mod/des+ScDu2+OcDu3:%>равахаюдиʼ K ;!
+Mod/des+ScDu3+OcDu3:%>равахаюдиʼ K ;!
+Mod/des+ScPl1+OcDu3:%>равахаюнаˮ K ;!
+Mod/des+ScPl2+OcDu3:%>равахаюдаˮ K ;!
+Mod/des+ScPl3+OcDu3:%>равахаюдоʼ K ;!
+Mod/des+ScSg1+OcPl3:%>рабин K ;!
+Mod/des+ScSg2+OcPl3:%>рабид K ;!
+Mod/des+ScSg3+OcPl3:%>рабида K ;!
+Mod/des+ScDu1+OcPl3:%>рабиниʼ K ;!
+Mod/des+ScDu2+OcPl3:%>рабидиʼ K ;!
+Mod/des+ScDu3+OcPl3:%>рабидиʼ K ;!
+Mod/des+ScPl1+OcPl3:%>рабинаˮ K ;!
+Mod/des+ScPl2+OcPl3:%>рабидаˮ K ;!
+Mod/des+ScPl3+OcPl3:%>рабидоʼ K ;!


LEXICON MOD/DES-OC_рва
+Mod/des+ScSg1+OcSg3:%>рвав K ;
+Mod/des+ScSg2+OcSg3:%>рвар K ;
+Mod/des+ScSg3+OcSg3:%>рвада K ;
+Mod/des+ScDu1+OcSg3:%>рвамиʼ K ;
+Mod/des+ScDu2+OcSg3:%>рвариʼ K ;
+Mod/des+ScDu3+OcSg3:%>рвадиʼ K ;
+Mod/des+ScPl1+OcSg3:%>рваваˮ K ;
+Mod/des+ScPl2+OcSg3:%>рвараˮ K ;
+Mod/des+ScPl3+OcSg3:%>рвадоʼ K ;
+Mod/des+ScSg1+OcDu3:%>рвахаюн K ;
+Mod/des+ScSg2+OcDu3:%>рвахаюд K ;
+Mod/des+ScSg3+OcDu3:%>рвахаюда K ;
+Mod/des+ScDu1+OcDu3:%>рвахаюниʼ K ;
+Mod/des+ScDu2+OcDu3:%>рвахаюдиʼ K ;
+Mod/des+ScDu3+OcDu3:%>рвахаюдиʼ K ;
+Mod/des+ScPl1+OcDu3:%>рвахаюнаˮ K ;
+Mod/des+ScPl2+OcDu3:%>рвахаюдаˮ K ;
+Mod/des+ScPl3+OcDu3:%>рвахаюдоʼ K ;
+Mod/des+ScSg1+OcPl3:%>рбин K ;
+Mod/des+ScSg2+OcPl3:%>рбид K ;
+Mod/des+ScSg3+OcPl3:%>рбида K ;
+Mod/des+ScDu1+OcPl3:%>рбиниʼ K ;
+Mod/des+ScDu2+OcPl3:%>рбидиʼ K ;
+Mod/des+ScDu3+OcPl3:%>рбидиʼ K ;
+Mod/des+ScPl1+OcPl3:%>рбинаˮ K ;
+Mod/des+ScPl2+OcPl3:%>рбидаˮ K ;
+Mod/des+ScPl3+OcPl3:%>рбидоʼ K ;

LEXICON MOD/HYP-SC_рхавы
+Mod/hyp:%>рхав DEFAULT-DEFAULT-SC_ы/э ;
+Mod/hyp:%>рхав DEFAULT-DEFAULT-SCDU3_ы/э ;


LEXICON V-NEW_BI-SYLL-MUTUAL-MOD/APPR
 MOD/IMPFAPPR-SC_нарха ;

LEXICON MOD/IMPFAPPR_нарха
 MOD/IMPFAPPR-SC_нарха ;
@R.CONJ.ObjAll@ MOD/IMPFAPPR-OC_нарха ;
LEXICON MOD/IMPFAPPR_нараха
 MOD/IMPFAPPR-SC_нараха ;
@R.CONJ.ObjAll@ MOD/IMPFAPPR-OC_нараха ;

LEXICON MOD/IMPFAPPR-SC_нарха
+Mod/impfappr:%>нарха DEFAULT-AOR-SC ;
+Mod/impfappr:%>нарха DEFAULT-AOR-SCDU3 ;
+Mod/impfappr:%>нарха DEFAULT-PRT1-SC ;
+Mod/impfappr:%>нарха DEFAULT-PRT1-SCDU3 ;


LEXICON MOD/IMPFAPPR-SC_нараха
+Mod/impfappr:%>нараха DEFAULT-AOR-SC ;
+Mod/impfappr:%>нараха DEFAULT-AOR-SCDU3 ;
+Mod/impfappr:%>нараха DEFAULT-PRT1-SC ;
+Mod/impfappr:%>нараха DEFAULT-PRT1-SCDU3 ;


LEXICON MOD/IMPFAPPR-OC_нарха
+Mod/impfappr:%>нарха DEFAULT-AOR-OCSG3 ;
+Mod/impfappr:%>нарха DEFAULT-AOR-OCDU3_ZERO ;
+Mod/impfappr+Aor+ScSg1+OcPl3:%>нархын K ;
+Mod/impfappr+Aor+ScSg2+OcPl3:%>нархыд K ;
+Mod/impfappr+Aor+ScSg3+OcPl3:%>нархыда K ;
+Mod/impfappr+Aor+ScDu1+OcPl3:%>нархыниʼ K ;
+Mod/impfappr+Aor+ScDu2+OcPl3:%>нархыдиʼ K ;
+Mod/impfappr+Aor+ScDu3+OcPl3:%>нархыдиʼ K ;
+Mod/impfappr+Aor+ScPl1+OcPl3:%>нархынаˮ K ;
+Mod/impfappr+Aor+ScPl2+OcPl3:%>нархыдаˮ K ;
+Mod/impfappr+Aor+ScPl3+OcPl3:%>нархыдоʼ K ;
+Mod/impfappr:%>нарха DEFAULT-PRT1-OCSG3 ;
+Mod/impfappr:%>нарха DEFAULT-PRT1-OCDU3_ZERO ;
+Mod/impfappr+Prt1+ScPl1+OcSg3:%>нархаваць K ;
+Mod/impfappr+Prt1+ScPl2+OcSg3:%>нархараць K ;
+Mod/impfappr+Prt1+ScPl3+OcSg3:%>нархадонзь K ;
+Mod/impfappr+Prt1+ScSg1+OcDu3:%>нархахаюнась K ;
+Mod/impfappr+Prt1+ScSg2+OcDu3:%>нархахаюдась K ;
+Mod/impfappr+Prt1+ScSg3+OcDu3:%>нархахаюдась K ;
+Mod/impfappr+Prt1+ScDu1+OcDu3:%>нархахаюнинзь K ;
+Mod/impfappr+Prt1+ScDu2+OcDu3:%>нархахаюдинзь K ;
+Mod/impfappr+Prt1+ScDu3+OcDu3:%>нархахаюдинзь K ;
+Mod/impfappr+Prt1+ScPl1+OcDu3:%>нархахаюнаць K ;
+Mod/impfappr+Prt1+ScPl2+OcDu3:%>нархахаюдаць K ;
+Mod/impfappr+Prt1+ScPl3+OcDu3:%>нархахаюдонзь K ;
+Mod/impfappr+Prt1+ScSg1+OcPl3:%>нархынась K ;
+Mod/impfappr+Prt1+ScSg2+OcPl3:%>нархыдась K ;
+Mod/impfappr+Prt1+ScSg3+OcPl3:%>нархыдась K ;
+Mod/impfappr+Prt1+ScDu1+OcPl3:%>нархынинзь K ;
+Mod/impfappr+Prt1+ScDu2+OcPl3:%>нархыдинзь K ;
+Mod/impfappr+Prt1+ScDu3+OcPl3:%>нархыдинзь K ;
+Mod/impfappr+Prt1+ScPl1+OcPl3:%>нархынаць K ;
+Mod/impfappr+Prt1+ScPl2+OcPl3:%>нархыдаць K ;
+Mod/impfappr+Prt1+ScPl3+OcPl3:%>нархыдонзь K ;

LEXICON MOD/IMPFAPPR-OC_нараха
+Mod/impfappr:%>нараха DEFAULT-AOR-OCSG3 ;
+Mod/impfappr:%>нараха DEFAULT-AOR-OCDU3_ZERO ;
+Mod/impfappr+Aor+ScSg1+OcPl3:%>нарыхын K ;
+Mod/impfappr+Aor+ScSg2+OcPl3:%>нарыхыд K ;
+Mod/impfappr+Aor+ScSg3+OcPl3:%>нарыхыда K ;
+Mod/impfappr+Aor+ScDu1+OcPl3:%>нарыхыниʼ K ;
+Mod/impfappr+Aor+ScDu2+OcPl3:%>нарыхыдиʼ K ;
+Mod/impfappr+Aor+ScDu3+OcPl3:%>нарыхыдиʼ K ;
+Mod/impfappr+Aor+ScPl1+OcPl3:%>нарыхынаˮ K ;
+Mod/impfappr+Aor+ScPl2+OcPl3:%>нарыхыдаˮ K ;
+Mod/impfappr+Aor+ScPl3+OcPl3:%>нарыхыдоʼ K ;
+Mod/impfappr:%>нараха DEFAULT-PRT1-OCSG3 ;
+Mod/impfappr:%>нараха DEFAULT-PRT1-OCDU3_ZERO ;
+Mod/impfappr+Prt1+ScSg1+OcPl3:%>нарыхынась K ;
+Mod/impfappr+Prt1+ScSg2+OcPl3:%>нарыхыдась K ;
+Mod/impfappr+Prt1+ScSg3+OcPl3:%>нарыхыдась K ;
+Mod/impfappr+Prt1+ScDu1+OcPl3:%>нарыхынинзь K ;
+Mod/impfappr+Prt1+ScDu2+OcPl3:%>нарыхыдинзь K ;
+Mod/impfappr+Prt1+ScDu3+OcPl3:%>нарыхыдинзь K ;
+Mod/impfappr+Prt1+ScPl1+OcPl3:%>нарыхынаць K ;
+Mod/impfappr+Prt1+ScPl2+OcPl3:%>нарыхыдаць K ;
+Mod/impfappr+Prt1+ScPl3+OcPl3:%>нарыхыдонзь K ;

LEXICON MOD/INT-OC_са
+Mod/int:%>са DEFAULT-DEFAULT-OCSG3 ;
+Mod/int:%>са DEFAULT-DEFAULT-OCDU3 ;
+Mod/int:%>са DEFAULT-DEFAULT-OCPL3 ;

LEXICON MOD/INT-SC_бца !!= * **@CODE@** ??
+Mod/int:%>бцу DEFAULT-DEFAULT-SC ;
+Mod/int:%>бцу DEFAULT-DEFAULT-SCDU3 ;
LEXICON MOD/INT-SC_са
+Mod/int:%>са DEFAULT-DEFAULT-SC ;
+Mod/int:%>са DEFAULT-DEFAULT-SCDU3 ;

LEXICON MOD/NARR-OC
+Mod/narr+Aor+ScSg1+OcSg3:%>вэв K ;
+Mod/narr+Aor+ScSg2+OcSg3:%>вэр K ;
+Mod/narr+Aor+ScSg3+OcSg3:%>вэда K ;
+Mod/narr+Aor+ScDu1+OcSg3:%>вэмиʼ K ;
+Mod/narr+Aor+ScDu2+OcSg3:%>вэриʼ K ;
+Mod/narr+Aor+ScDu3+OcSg3:%>вэдиʼ K ;
+Mod/narr+Aor+ScPl1+OcSg3:%>вэваˮ K ;
+Mod/narr+Aor+ScPl2+OcSg3:%>вэраˮ K ;
+Mod/narr+Aor+ScPl3+OcSg3:%>вэдоʼ K ;
+Mod/narr+Aor+ScSg1+OcDu3:%>вэхэюн K ;
+Mod/narr+Aor+ScSg2+OcDu3:%>вэхэюд K ;
+Mod/narr+Aor+ScSg3+OcDu3:%>вэхэюда K ;
+Mod/narr+Aor+ScDu1+OcDu3:%>вэхэюниʼ K ;
+Mod/narr+Aor+ScDu2+OcDu3:%>вэхэюдиʼ K ;
+Mod/narr+Aor+ScDu3+OcDu3:%>вэхэюдиʼ K ;
+Mod/narr+Aor+ScPl1+OcDu3:%>вэхэюнаˮ K ;
+Mod/narr+Aor+ScPl2+OcDu3:%>вэхэюдаˮ K ;
+Mod/narr+Aor+ScPl3+OcDu3:%>вэхэюдоʼ K ;
+Mod/narr+Aor+ScSg1+OcPl3:%>вын K ;
+Mod/narr+Aor+ScSg2+OcPl3:%>выд K ;
+Mod/narr+Aor+ScSg3+OcPl3:%>выда K ;
+Mod/narr+Aor+ScDu1+OcPl3:%>выниʼ K ;
+Mod/narr+Aor+ScDu2+OcPl3:%>выдиʼ K ;
+Mod/narr+Aor+ScDu3+OcPl3:%>выдиʼ K ;
+Mod/narr+Aor+ScPl1+OcPl3:%>вынаˮ K ;
+Mod/narr+Aor+ScPl2+OcPl3:%>выдаˮ K ;
+Mod/narr+Aor+ScPl3+OcPl3:%>выдоʼ K ;
+Mod/narr+Prt1+ScSg1+OcSg3:%>вэвась K ;
+Mod/narr+Prt1+ScSg2+OcSg3:%>вэрась K ;
+Mod/narr+Prt1+ScSg3+OcSg3:%>вэдась K ;
+Mod/narr+Prt1+ScDu1+OcSg3:%>вэминзь K ;
+Mod/narr+Prt1+ScDu2+OcSg3:%>вэринзь K ;
+Mod/narr+Prt1+ScDu3+OcSg3:%>вэдинзь K ;
+Mod/narr+Prt1+ScPl1+OcSg3:%>вэваць K ;
+Mod/narr+Prt1+ScPl2+OcSg3:%>вэраць K ;
+Mod/narr+Prt1+ScPl3+OcSg3:%>вэдонзь K ;
+Mod/narr+Prt1+ScSg1+OcDu3:%>вэхэюнась K ;
+Mod/narr+Prt1+ScSg2+OcDu3:%>вэхэюдась K ;
+Mod/narr+Prt1+ScSg3+OcDu3:%>вэхэюдась K ;
+Mod/narr+Prt1+ScDu1+OcDu3:%>вэхэюнинзь K ;
+Mod/narr+Prt1+ScDu2+OcDu3:%>вэхэюдинзь K ;
+Mod/narr+Prt1+ScDu3+OcDu3:%>вэхэюдинзь K ;
+Mod/narr+Prt1+ScPl1+OcDu3:%>вэхэюнаць K ;
+Mod/narr+Prt1+ScPl2+OcDu3:%>вэхэюдаць K ;
+Mod/narr+Prt1+ScPl3+OcDu3:%>вэхэюдонзь K ;
+Mod/narr+Prt1+ScSg1+OcPl3:%>вынась K ;
+Mod/narr+Prt1+ScSg2+OcPl3:%>выдась K ;
+Mod/narr+Prt1+ScSg3+OcPl3:%>выдась K ;
+Mod/narr+Prt1+ScDu1+OcPl3:%>вынинзь K ;
+Mod/narr+Prt1+ScDu2+OcPl3:%>выдинзь K ;
+Mod/narr+Prt1+ScDu3+OcPl3:%>выдинзь K ;
+Mod/narr+Prt1+ScPl1+OcPl3:%>вынаць K ;
+Mod/narr+Prt1+ScPl2+OcPl3:%>выдаць K ;
+Mod/narr+Prt1+ScPl3+OcPl3:%>выдонзь K ;


LEXICON MOD/NARR-SC
+Mod/narr+Aor+ScSg1:%>вэдмʼ K ;
+Mod/narr+Aor+ScSg2:%>вэн K ;
+Mod/narr+Aor+ScSg3:%>вы K ;
+Mod/narr+Aor+ScDu1:%>вэниʼ K ;
+Mod/narr+Aor+ScDu2:%>вэдиʼ K ;
+Mod/narr+Aor+ScDu3:%>вэхэʼ K ;
+Mod/narr+Aor+ScPl1:%>вэваˮ K ;
+Mod/narr+Aor+ScPl2:%>вэдаˮ K ;
+Mod/narr+Aor+ScPl3:%>выˮ K ;
+Mod/narr+Prt1+ScSg1:%>вэдамзь K ;
+Mod/narr+Prt1+ScSg2:%>вэнась K ;
+Mod/narr+Prt1+ScSg3:%>высь K ;
+Mod/narr+Prt1+ScSg3:%>вэсь K ;
+Mod/narr+Prt1+ScDu1:%>вэнинзь K ;
+Mod/narr+Prt1+ScDu2:%>вэдинзь K ;
+Mod/narr+Prt1+ScDu3:%>вэхэнзь K ;
+Mod/narr+Prt1+ScPl1:%>вэваць K ;
+Mod/narr+Prt1+ScPl2:%>вэдаць K ;
+Mod/narr+Prt1+ScPl3:%>выць K ;
+Mod/narr+Prt1+ScPl3:%>вэць K ;

LEXICON MOD/NEC-OC_бцу
+Mod/nec:%>бцу DEFAULT-DEFAULT-OCSG3 ;
+Mod/nec:%>бцу DEFAULT-DEFAULT-OCDU3 ;
+Mod/nec:%>бцу DEFAULT-DEFAULT-OCPL3 ;
LEXICON MOD/NEC-OC_цу
+Mod/nec:%>цу DEFAULT-DEFAULT-OCSG3 ;
+Mod/nec:%>цу DEFAULT-DEFAULT-OCDU3 ;
+Mod/nec:%>цу DEFAULT-DEFAULT-OCPL3 ;

LEXICON MOD/NEC-SC_бцу
+Mod/nec:%>бцу DEFAULT-DEFAULT-SC ;
+Mod/nec:%>бцу DEFAULT-DEFAULT-SCDU3 ;
LEXICON MOD/NEC-SC_цу
+Mod/nec:%>цу DEFAULT-DEFAULT-SC ;
+Mod/nec:%>цу DEFAULT-DEFAULT-SCDU3 ;

LEXICON MOD/OBL-SC_бцакэ
:б MOD/OBL-SC_цакэ ;
LEXICON MOD/OBL-SC_цакэ
+Mod/obl+ScSg1:%>цакэдмʼ K ;
+Mod/obl+ScSg2:%>цакэн K ;
+Mod/obl+ScSg3:%>цакы K ;
+Mod/obl+ScDu1:%>цакэниʼ K ;
+Mod/obl+ScDu2:%>цакэдиʼ K ;
+Mod/obl+ScDu3:%>цакэхэʼ K ;
+Mod/obl+ScPl1:%>цакэваˮ K ;
+Mod/obl+ScPl2:%>цакэдаˮ K ;
+Mod/obl+ScPl3:%>цакыˮ K ;

LEXICON MOD/PROB-OC
+Mod/prob+Aor+ScSg1+OcSg3:%>накэв K ;
+Mod/prob+Aor+ScSg2+OcSg3:%>накэр K ;
+Mod/prob+Aor+ScSg3+OcSg3:%>накэда K ;
+Mod/prob+Aor+ScDu1+OcSg3:%>накэмиʼ K ;
+Mod/prob+Aor+ScDu2+OcSg3:%>накэриʼ K ;
+Mod/prob+Aor+ScDu3+OcSg3:%>накэдиʼ K ;
+Mod/prob+Aor+ScPl1+OcSg3:%>накэваˮ K ;
+Mod/prob+Aor+ScPl2+OcSg3:%>накэраˮ K ;
+Mod/prob+Aor+ScPl3+OcSg3:%>накэдоʼ K ;
+Mod/prob+Aor+ScSg1+OcDu3:%>накэхэюн K ;
+Mod/prob+Aor+ScSg2+OcDu3:%>накэхэюд K ;
+Mod/prob+Aor+ScSg3+OcDu3:%>накэхэюда K ;
+Mod/prob+Aor+ScDu1+OcDu3:%>накэхэюниʼ K ;
+Mod/prob+Aor+ScDu2+OcDu3:%>накэхэюдиʼ K ;
+Mod/prob+Aor+ScDu3+OcDu3:%>накэхэюдиʼ K ;
+Mod/prob+Aor+ScPl1+OcDu3:%>накэхэюнаˮ K ;
+Mod/prob+Aor+ScPl2+OcDu3:%>накэхэюдаˮ K ;
+Mod/prob+Aor+ScPl3+OcDu3:%>накэхэюдоʼ K ;
+Mod/prob+Aor+ScSg1+OcPl3:%>накын K ;
+Mod/prob+Aor+ScSg2+OcPl3:%>накыд K ;
+Mod/prob+Aor+ScSg3+OcPl3:%>накыда K ;
+Mod/prob+Aor+ScDu1+OcPl3:%>накыниʼ K ;
+Mod/prob+Aor+ScDu2+OcPl3:%>накыдиʼ K ;
+Mod/prob+Aor+ScDu3+OcPl3:%>накыдиʼ K ;
+Mod/prob+Aor+ScPl1+OcPl3:%>накынаˮ K ;
+Mod/prob+Aor+ScPl2+OcPl3:%>накыдаˮ K ;
+Mod/prob+Aor+ScPl3+OcPl3:%>накыдоʼ K ;
LEXICON MOD/PROB-OC_дак
+Mod/prob+Aor+ScSg1+OcSg3:%>дакэв K ;
+Mod/prob+Aor+ScSg2+OcSg3:%>дакэр K ;
+Mod/prob+Aor+ScSg3+OcSg3:%>дакэда K ;
+Mod/prob+Aor+ScDu1+OcSg3:%>дакэмиʼ K ;
+Mod/prob+Aor+ScDu2+OcSg3:%>дакэриʼ K ;
+Mod/prob+Aor+ScDu3+OcSg3:%>дакэдиʼ K ;
+Mod/prob+Aor+ScPl1+OcSg3:%>дакэваˮ K ;
+Mod/prob+Aor+ScPl2+OcSg3:%>дакэраˮ K ;
+Mod/prob+Aor+ScPl3+OcSg3:%>дакэдоʼ K ;
+Mod/prob+Aor+ScSg1+OcDu3:%>дакэхэюн K ;
+Mod/prob+Aor+ScSg2+OcDu3:%>дакэхэюд K ;
+Mod/prob+Aor+ScSg3+OcDu3:%>дакэхэюда K ;
+Mod/prob+Aor+ScDu1+OcDu3:%>дакэхэюниʼ K ;
+Mod/prob+Aor+ScDu2+OcDu3:%>дакэхэюдиʼ K ;
+Mod/prob+Aor+ScDu3+OcDu3:%>дакэхэюдиʼ K ;
+Mod/prob+Aor+ScPl1+OcDu3:%>дакэхэюнаˮ K ;
+Mod/prob+Aor+ScPl2+OcDu3:%>дакэхэюдаˮ K ;
+Mod/prob+Aor+ScPl3+OcDu3:%>дакэхэюдоʼ K ;
+Mod/prob+Aor+ScSg1+OcPl3:%>дакын K ;
+Mod/prob+Aor+ScSg2+OcPl3:%>дакыд K ;
+Mod/prob+Aor+ScSg3+OcPl3:%>дакыда K ;
+Mod/prob+Aor+ScDu1+OcPl3:%>дакыниʼ K ;
+Mod/prob+Aor+ScDu2+OcPl3:%>дакыдиʼ K ;
+Mod/prob+Aor+ScDu3+OcPl3:%>дакыдиʼ K ;
+Mod/prob+Aor+ScPl1+OcPl3:%>дакынаˮ K ;
+Mod/prob+Aor+ScPl2+OcPl3:%>дакыдаˮ K ;
+Mod/prob+Aor+ScPl3+OcPl3:%>дакыдоʼ K ;

LEXICON MOD/PROB-SC_ңгодакыˮ
+Mod/prob:ңгодак DEFAULT-AOR-SC_ы/э ;
+Mod/prob:ңгодак DEFAULT-AOR-SCDU3_ы/э ;
+Mod/prob:%>ңгодак DEFAULT-PRT1-SC_ы/э ;
+Mod/prob:%>ңгодак DEFAULT-PRT1-SCDU3_ы/э ;
LEXICON MOD/PROB-SC_ңгоданакыˮ
:ңгода MOD/PROB-SC ;
LEXICON MOD/PROB-SC
 MOD/PROB-AOR-SC ;
 MOD/PROB-PRT1-SC ;

LEXICON MOD/PROB-AOR-SC
+Mod/prob:%>нак DEFAULT-AOR-SC_ы/э ; 
+Mod/prob:%>нак DEFAULT-AOR-SCDU3_ы/э ; 

LEXICON MOD/PROB-PRT1-SC
+Mod/prob:%>нак DEFAULT-PRT1-SC_ы/э ; 
+Mod/prob:%>нак DEFAULT-PRT1-SCDU3_ы/э ; 

LEXICON MOD/PROB-SC_дак
 MOD/PROB-AOR-SC_дак ;
 MOD/PROB-PRT1-SC_дак ;

LEXICON MOD/PROB-AOR-SC_дак
+Mod/prob:%>дак DEFAULT-AOR-SC_ы/э ; 
+Mod/prob:%>дак DEFAULT-AOR-SCDU3_ы/э ; 

LEXICON MOD/PROB-PRT1-SC_дак
+Mod/prob:%>дак DEFAULT-PRT1-SC_ы/э ; 
+Mod/prob:%>дак DEFAULT-PRT1-SCDU3_ы/э ; 

LEXICON MOD/PERFAPPR-SC_вэрха
+Mod/perfappr:%>вэрха DEFAULT-DEFAULT-SC ;
+Mod/perfappr:%>вэрха DEFAULT-DEFAULT-SCDU3 ;

LEXICON MOD/PERFAPPR-SC_вэраха
+Mod/perfappr:%>вэраха DEFAULT-DEFAULT-SC ;
+Mod/perfappr:%>вэраха DEFAULT-DEFAULT-SCDU3 ;

LEXICON MOD/PERFPROB-SC_вэкы
+Mod/perfprob:%>вэк DEFAULT-DEFAULT-SC_ы/э ;
+Mod/perfprob:%>вэк DEFAULT-DEFAULT-SCDU3_ы/э ;

LEXICON MOD/REP-SC_вна
+Mod/rep:%>вна DEFAULT-DEFAULT-SC ;
+Mod/rep:%>вна DEFAULT-DEFAULT-SCDU3 ;


LEXICON MOD/SUP-SC_ванңгабя
+Mod/sup:%>ванңгабя DEFAULT-DEFAULT-SC ;
+Mod/sup:%>ванңгабя DEFAULT-DEFAULT-SCDU3 ;


LEXICON OPT-SC
+Opt+ScSg3:%>я K ;
+Opt+ScDu3:%>яхаʼ K ;
+Opt+ScPl3:%>яˮ K ;

LEXICON OPT-OC_й
:й OPT-OC_ZERO ;
LEXICON OPT-OC_ZERO
+Opt+ScSg3+OcSg3:%>мда K ;
+Opt+ScDu3+OcSg3:%>мдиʼ K ;
+Opt+ScPl3+OcSg3:%>мдоʼ K ;

LEXICON OPT-OCDU3_хаюдамдоʼ
+Opt+ScSg3+OcDu3:%>х%{ауоэØ%}юдамда K ;
+Opt+ScDu3+OcDu3:%>х%{ауоэØ%}юдамдиʼ K ;
+Opt+ScPl3+OcDu3:%>х%{ауоэØ%}юдамдоʼ K ;


LEXICON OPT-OCPL3_йдамдоʼ
:й OPT-OCPL3_дамдоʼ ;
LEXICON OPT-OCPL3_дамдоʼ
+Opt+ScSg3+OcPl3:%>дамда K ;
+Opt+ScDu3+OcPl3:%>дамдиʼ K ;
+Opt+ScPl3+OcPl3:%>дамдоʼ K ;

LEXICON PRCIMPRF-ODD
 PRCIMPRF ;
+PrcImprf+Sg+Abl+PxSg1+Use/SpellNoSugg:%>нахадни K ;
+PrcImprf+Pl+Abl+PxSg1+Use/SpellNoSugg:%>нахатни K ;
+PrcImprf+Pl+Abl+PxSg3:%>нахатта K ;
+PrcImprf+Sg+Abl+PxDu1:%>нахадниʼ K ;
+PrcImprf+Pl+Abl+PxDu1:%>нахатниʼ K ;
+PrcImprf+Pl+Abl+PxDu2:%>нахаттиʼ K ;
+PrcImprf+Pl+Abl+PxDu3:%>нахаттиʼ K ;
+PrcImprf+Sg+Abl+PxPl1:%>нахаднаˮ K ;
+PrcImprf+Pl+Abl+PxPl1:%>нахатнаˮ K ;
+PrcImprf+Pl+Abl+PxPl2:%>нахаттаˮ K ;
+PrcImprf+Pl+Abl+PxPl3:%>нахаттоʼ K ;
+PrcImprf+Equ:%>надаремʼ K ;!
+PrcImprf+Equ+Lat:%>надаревʼ K ;!

+PrcImprf+Pl+Pros+Abs:%>ниˮмана K ;!
+PrcImprf+Pl+Pros+PxSg1:%>ниˮманан K ;!
+PrcImprf+Pl+Pros+PxSg1+Use/SpellNoSugg:%>ниˮманани K ;!
+PrcImprf+Pl+Pros+PxSg2:%>ниˮманат K ;!
+PrcImprf+Pl+Pros+PxSg3:%>ниˮманата K ;
+PrcImprf+Pl+Pros+PxDu1:%>ниˮмананиʼ K ;!
+PrcImprf+Pl+Pros+PxDu2:%>ниˮманатиʼ K ;!
+PrcImprf+Pl+Pros+PxDu3:%>ниˮманатиʼ K ;!
+PrcImprf+Pl+Pros+PxPl1:%>ниˮмананаˮ K ;!
+PrcImprf+Pl+Pros+PxPl2:%>ниˮманатаˮ K ;!
+PrcImprf+Pl+Pros+PxPl3:%>ниˮманатоʼ K ;!

LEXICON PRCIMPRF-EVEN
 PRCIMPRF ;
+PrcImprf+Pred+Nom+PxSg1+Use/SpellNoSugg:%>надми K ;!
+PrcImprf+Pred+Acc+PxSg1+Use/SpellNoSugg:%>надми K ;!
+PrcImprf+Pred+Gen+PxSg1+Use/SpellNoSugg:%>надни K ;!
+PrcImprf+Pred+Nom+PxSg3:%>надда K ;!
+PrcImprf+Pred+Nom+PxDu1:%>надмиʼ K ;!
+PrcImprf+Pred+Acc+PxDu1:%>надмиʼ K ;!
+PrcImprf+Pred+Gen+PxDu1:%>надниʼ K ;!
+PrcImprf+Pred+Nom+PxDu2:%>надриʼ K ;!
+PrcImprf+Pred+Nom+PxDu3:%>наддиʼ K ;!
+PrcImprf+Pred+Nom+PxPl1:%>надваˮ K ;!
+PrcImprf+Pred+Acc+PxPl1:%>надваˮ K ;!
+PrcImprf+Pred+Gen+PxPl1:%>наднаˮ K ;!
+PrcImprf+Pred+Nom+PxPl2:%>надраˮ K ;!
+PrcImprf+Pred+Nom+PxPl3:%>наддоʼ K ;!
+PrcImprf+Equ:%>надремʼ K ;!
+PrcImprf+Equ+Lat:%>надревʼ K ;!

+PrcImprf+Pl+Pros+Abs:%>ниˮмна K ;!
+PrcImprf+Pl+Pros+PxSg1:%>ниˮмнан K ;!
+PrcImprf+Pl+Pros+PxSg1+Use/SpellNoSugg:%>ниˮмнани K ;!
+PrcImprf+Pl+Pros+PxSg2:%>ниˮмнат K ;!
+PrcImprf+Pl+Pros+PxSg3:%>ниˮмната K ;
+PrcImprf+Pl+Pros+PxDu1:%>ниˮмнаниʼ K ;!
+PrcImprf+Pl+Pros+PxDu2:%>ниˮмнатиʼ K ;!
+PrcImprf+Pl+Pros+PxDu3:%>ниˮмнатиʼ K ;!
+PrcImprf+Pl+Pros+PxPl1:%>ниˮмнанаˮ K ;!
+PrcImprf+Pl+Pros+PxPl2:%>ниˮмнатаˮ K ;!
+PrcImprf+Pl+Pros+PxPl3:%>ниˮмнатоʼ K ;!

LEXICON PRCIMPRF
+PrcImprf:%>на K ;
+PrcImprf+Sg+Nom+Abs:%>на K ;
+PrcImprf+Sg+Acc+Abs:%>намʼ K ;
+PrcImprf+Sg+Gen+Abs:%>наʼ K ;
+PrcImprf+Sg+Dat+Abs:%>нанʼ K ;
+PrcImprf+Sg+Loc+Abs:%>нахана K ;
+PrcImprf+Sg+Abl+Abs:%>нахад K ;
+PrcImprf+Sg+Pros+Abs:%>навна K ;
+PrcImprf+Du+Nom+Abs:%>нахаʼ K ;
+PrcImprf+Du+Acc+Abs:%>нахаʼ K ;
+PrcImprf+Du+Gen+Abs:%>нахаʼ K ;
+PrcImprf+Pl+Nom+Abs:%>наˮ K ;
+PrcImprf+Pl+Acc+Abs:%>ни K ;
+PrcImprf+Pl+Gen+Abs:%>ниˮ K ;
+PrcImprf+Pl+Dat+Abs:%>нахаˮ K ;
+PrcImprf+Pl+Loc+Abs:%>нахаˮна K ;
+PrcImprf+Pl+Abl+Abs:%>нахат K ;
+PrcImprf+Sg+Nom+PxSg1:%>нав K ;
+PrcImprf+Sg+Nom+PxSg1+Use/SpellNoSugg:%>нами K ;
+PrcImprf+Sg+Acc+PxSg1:%>нав K ;
+PrcImprf+Sg+Acc+PxSg1+Use/SpellNoSugg:%>нами K ;
+PrcImprf+Sg+Gen+PxSg1:%>нан K ;
+PrcImprf+Sg+Gen+PxSg1+Use/SpellNoSugg:%>нани K ;
+PrcImprf+Sg+Dat+PxSg1:%>нахан K ;
+PrcImprf+Sg+Dat+PxSg1+Use/SpellNoSugg:%>нахани K ;
+PrcImprf+Sg+Loc+PxSg1:%>наханан K ;
+PrcImprf+Sg+Loc+PxSg1+Use/SpellNoSugg:%>наханани K ;
+PrcImprf+Sg+Abl+PxSg1:%>нахадан K ;
+PrcImprf+Sg+Abl+PxSg1+Use/SpellNoSugg:%>нахадани K ;
+PrcImprf+Sg+Pros+PxSg1:%>навнан K ;
+PrcImprf+Sg+Pros+PxSg1+Use/SpellNoSugg:%>навнани K ;
+PrcImprf+Du+Nom+PxSg1:%>нахаюн K ;
+PrcImprf+Du+Nom+PxSg1+Use/SpellNoSugg:%>нахаюни K ;
+PrcImprf+Du+Acc+PxSg1:%>нахаюн K ;
+PrcImprf+Du+Acc+PxSg1+Use/SpellNoSugg:%>нахаюни K ;
+PrcImprf+Du+Gen+PxSg1:%>нахаюн K ;
+PrcImprf+Du+Gen+PxSg1+Use/SpellNoSugg:%>нахаюни K ;
+PrcImprf+Pl+Nom+PxSg1:%>нин K ;
+PrcImprf+Pl+Nom+PxSg1+Use/SpellNoSugg:%>нини K ;
+PrcImprf+Pl+Acc+PxSg1:%>нин K ;
+PrcImprf+Pl+Acc+PxSg1+Use/SpellNoSugg:%>нини K ;
+PrcImprf+Pl+Gen+PxSg1:%>ниˮн K ;
+PrcImprf+Pl+Gen+PxSg1+Use/SpellNoSugg:%>ниˮни K ;
+PrcImprf+Pl+Dat+PxSg1:%>нахаˮн K ;
+PrcImprf+Pl+Dat+PxSg1+Use/SpellNoSugg:%>нахаˮни K ;
+PrcImprf+Pl+Loc+PxSg1:%>нахаˮнан K ;
+PrcImprf+Pl+Loc+PxSg1+Use/SpellNoSugg:%>нахаˮнани K ;
+PrcImprf+Pl+Abl+PxSg1:%>нахатан K ;
+PrcImprf+Pl+Abl+PxSg1+Use/SpellNoSugg:%>нахатани K ;
+PrcImprf+Sg+Nom+PxSg2:%>нар K ;
+PrcImprf+Sg+Acc+PxSg2:%>намд K ;
+PrcImprf+Sg+Gen+PxSg2:%>нанд K ;
+PrcImprf+Sg+Dat+PxSg2:%>наханд K ;
+PrcImprf+Sg+Loc+PxSg2:%>нахананд K ;
+PrcImprf+Sg+Abl+PxSg2:%>нахаданд K ;
+PrcImprf+Sg+Pros+PxSg2:%>навнанд K ;
+PrcImprf+Du+Nom+PxSg2:%>нахаюд K ;
+PrcImprf+Du+Acc+PxSg2:%>нахаюд K ;
+PrcImprf+Du+Gen+PxSg2:%>нахают K ;
+PrcImprf+Pl+Nom+PxSg2:%>нид K ;
+PrcImprf+Pl+Acc+PxSg2:%>нид K ;
+PrcImprf+Pl+Gen+PxSg2:%>нит K ;
+PrcImprf+Pl+Dat+PxSg2:%>нахат K ;
+PrcImprf+Pl+Loc+PxSg2:%>нахаˮнат K ;
+PrcImprf+Pl+Abl+PxSg2:%>нахатат K ;
+PrcImprf+Sg+Nom+PxSg3:%>нада K ;
+PrcImprf+Sg+Acc+PxSg3:%>намда K ;
+PrcImprf+Sg+Gen+PxSg3:%>нанда K ;
+PrcImprf+Sg+Dat+PxSg3:%>наханда K ;
+PrcImprf+Sg+Loc+PxSg3:%>нахананда K ;
+PrcImprf+Sg+Abl+PxSg3:%>нахаданда K ;
+PrcImprf+Sg+Pros+PxSg3:%>навнанда K ;
+PrcImprf+Du+Nom+PxSg3:%>нахаюда K ;
+PrcImprf+Du+Acc+PxSg3:%>нахаюда K ;
+PrcImprf+Du+Gen+PxSg3:%>нахаюта K ;
+PrcImprf+Pl+Nom+PxSg3:%>нида K ;
+PrcImprf+Pl+Acc+PxSg3:%>нида K ;
+PrcImprf+Pl+Gen+PxSg3:%>нита K ;
+PrcImprf+Pl+Dat+PxSg3:%>нахата K ;
+PrcImprf+Pl+Loc+PxSg3:%>нахаˮната K ;
+PrcImprf+Pl+Abl+PxSg3:%>нахатата K ;
+PrcImprf+Sg+Nom+PxDu1:%>намиʼ K ;
+PrcImprf+Sg+Acc+PxDu1:%>намиʼ K ;
+PrcImprf+Sg+Gen+PxDu1:%>наниʼ K ;
+PrcImprf+Sg+Dat+PxDu1:%>наханиʼ K ;
+PrcImprf+Sg+Loc+PxDu1:%>нахананиʼ K ;
+PrcImprf+Sg+Abl+PxDu1:%>нахаданиʼ K ;
+PrcImprf+Sg+Pros+PxDu1:%>навнаниʼ K ;
+PrcImprf+Du+Nom+PxDu1:%>нахаюниʼ K ;
+PrcImprf+Du+Acc+PxDu1:%>нахаюниʼ K ;
+PrcImprf+Du+Gen+PxDu1:%>нахаюниʼ K ;
+PrcImprf+Pl+Nom+PxDu1:%>ниниʼ K ;
+PrcImprf+Pl+Acc+PxDu1:%>ниниʼ K ;
+PrcImprf+Pl+Gen+PxDu1:%>ниˮниʼ K ;
+PrcImprf+Pl+Dat+PxDu1:%>нахаˮниʼ K ;
+PrcImprf+Pl+Loc+PxDu1:%>нахаˮнаниʼ K ;
+PrcImprf+Pl+Abl+PxDu1:%>нахатаниʼ K ;
+PrcImprf+Sg+Nom+PxDu2:%>нариʼ K ;
+PrcImprf+Sg+Acc+PxDu2:%>намдиʼ K ;
+PrcImprf+Sg+Gen+PxDu2:%>нандиʼ K ;
+PrcImprf+Sg+Dat+PxDu2:%>нахандиʼ K ;
+PrcImprf+Sg+Loc+PxDu2:%>наханандиʼ K ;
+PrcImprf+Sg+Abl+PxDu2:%>нахадандиʼ K ;
+PrcImprf+Sg+Pros+PxDu2:%>навнандиʼ K ;
+PrcImprf+Du+Nom+PxDu2:%>нахаюдиʼ K ;
+PrcImprf+Du+Acc+PxDu2:%>нахаюдиʼ K ;
+PrcImprf+Du+Gen+PxDu2:%>нахаютиʼ K ;
+PrcImprf+Pl+Nom+PxDu2:%>нидиʼ K ;
+PrcImprf+Pl+Acc+PxDu2:%>нидиʼ K ;
+PrcImprf+Pl+Gen+PxDu2:%>нитиʼ K ;
+PrcImprf+Pl+Dat+PxDu2:%>нахатиʼ K ;
+PrcImprf+Pl+Loc+PxDu2:%>нахаˮнатиʼ K ;
+PrcImprf+Pl+Abl+PxDu2:%>нахататиʼ K ;
+PrcImprf+Sg+Nom+PxDu3:%>надиʼ K ;
+PrcImprf+Sg+Acc+PxDu3:%>намдиʼ K ;
+PrcImprf+Sg+Gen+PxDu3:%>нандиʼ K ;
+PrcImprf+Sg+Dat+PxDu3:%>нахандиʼ K ;
+PrcImprf+Sg+Loc+PxDu3:%>наханандиʼ K ;
+PrcImprf+Sg+Abl+PxDu3:%>нахадандиʼ K ;
+PrcImprf+Sg+Pros+PxDu3:%>навнандиʼ K ;
+PrcImprf+Du+Nom+PxDu3:%>нахаюдиʼ K ;
+PrcImprf+Du+Acc+PxDu3:%>нахаюдиʼ K ;
+PrcImprf+Du+Gen+PxDu3:%>нахаютиʼ K ;
+PrcImprf+Pl+Nom+PxDu3:%>нидиʼ K ;
+PrcImprf+Pl+Acc+PxDu3:%>нидиʼ K ;
+PrcImprf+Pl+Gen+PxDu3:%>нитиʼ K ;
+PrcImprf+Pl+Dat+PxDu3:%>нахатиʼ K ;
+PrcImprf+Pl+Loc+PxDu3:%>нахаˮнатиʼ K ;
+PrcImprf+Pl+Abl+PxDu3:%>нахататиʼ K ;
+PrcImprf+Sg+Nom+PxPl1:%>наваˮ K ;
+PrcImprf+Sg+Acc+PxPl1:%>наваˮ K ;
+PrcImprf+Sg+Gen+PxPl1:%>нанаˮ K ;
+PrcImprf+Sg+Dat+PxPl1:%>наханаˮ K ;
+PrcImprf+Sg+Loc+PxPl1:%>нахананаˮ K ;
+PrcImprf+Sg+Abl+PxPl1:%>нахаданаˮ K ;
+PrcImprf+Sg+Pros+PxPl1:%>навнанаˮ K ;
+PrcImprf+Du+Nom+PxPl1:%>нахаюнаˮ K ;
+PrcImprf+Du+Acc+PxPl1:%>нахаюнаˮ K ;
+PrcImprf+Du+Gen+PxPl1:%>нахаюнаˮ K ;
+PrcImprf+Pl+Nom+PxPl1:%>нинаˮ K ;
+PrcImprf+Pl+Acc+PxPl1:%>нинаˮ K ;
+PrcImprf+Pl+Gen+PxPl1:%>ниˮнаˮ K ;
+PrcImprf+Pl+Dat+PxPl1:%>нахаˮнаˮ K ;
+PrcImprf+Pl+Loc+PxPl1:%>нахаˮнанаˮ K ;
+PrcImprf+Pl+Abl+PxPl1:%>нахатанаˮ K ;
+PrcImprf+Sg+Nom+PxPl2:%>нараˮ K ;
+PrcImprf+Sg+Acc+PxPl2:%>намдаˮ K ;
+PrcImprf+Sg+Gen+PxPl2:%>нандаˮ K ;
+PrcImprf+Sg+Dat+PxPl2:%>нахандаˮ K ;
+PrcImprf+Sg+Loc+PxPl2:%>наханандаˮ K ;
+PrcImprf+Sg+Abl+PxPl2:%>нахадандаˮ K ;
+PrcImprf+Sg+Pros+PxPl2:%>навнандаˮ K ;
+PrcImprf+Du+Nom+PxPl2:%>нахаюдаˮ K ;
+PrcImprf+Du+Acc+PxPl2:%>нахаюдаˮ K ;
+PrcImprf+Du+Gen+PxPl2:%>нахаютаˮ K ;
+PrcImprf+Pl+Nom+PxPl2:%>нидаˮ K ;
+PrcImprf+Pl+Acc+PxPl2:%>нидаˮ K ;
+PrcImprf+Pl+Gen+PxPl2:%>нитаˮ K ;
+PrcImprf+Pl+Dat+PxPl2:%>нахатаˮ K ;
+PrcImprf+Pl+Loc+PxPl2:%>нахаˮнатаˮ K ;
+PrcImprf+Pl+Abl+PxPl2:%>нахататаˮ K ;
+PrcImprf+Sg+Nom+PxPl3:%>надоʼ K ;
+PrcImprf+Sg+Acc+PxPl3:%>намдоʼ K ;
+PrcImprf+Sg+Gen+PxPl3:%>нандоʼ K ;
+PrcImprf+Sg+Dat+PxPl3:%>нахандоʼ K ;
+PrcImprf+Sg+Loc+PxPl3:%>наханандоʼ K ;
+PrcImprf+Sg+Abl+PxPl3:%>нахадандоʼ K ;
+PrcImprf+Sg+Pros+PxPl3:%>навнандоʼ K ;
+PrcImprf+Du+Nom+PxPl3:%>нахаюдоʼ K ;
+PrcImprf+Du+Acc+PxPl3:%>нахаюдоʼ K ;
+PrcImprf+Du+Gen+PxPl3:%>нахаютоʼ K ;
+PrcImprf+Pl+Nom+PxPl3:%>нидоʼ K ;
+PrcImprf+Pl+Acc+PxPl3:%>нидоʼ K ;
+PrcImprf+Pl+Gen+PxPl3:%>нитоʼ K ;
+PrcImprf+Pl+Dat+PxPl3:%>нахатоʼ K ;
+PrcImprf+Pl+Loc+PxPl3:%>нахаˮнатоʼ K ;
+PrcImprf+Pl+Abl+PxPl3:%>нахататоʼ K ;
+PrcImprf+Pred+Abs:%>над K ;
+PrcImprf+Pred+Nom+PxSg1:%>надав K ;
+PrcImprf+Pred+Nom+PxSg1:%>надув K ;
+PrcImprf+Pred+Nom+PxSg1+Use/SpellNoSugg:%>надами K ;
+PrcImprf+Pred+Acc+PxSg1:%>надав K ;
+PrcImprf+Pred+Acc+PxSg1:%>надув K ;
+PrcImprf+Pred+Acc+PxSg1+Use/SpellNoSugg:%>надами K ;
+PrcImprf+Pred+Gen+PxSg1:%>надан K ;
+PrcImprf+Pred+Gen+PxSg1+Use/SpellNoSugg:%>надани K ;
+PrcImprf+Pred+Nom+PxSg2:%>надар K ;
+PrcImprf+Pred+Acc+PxSg2:%>надамд K ;
+PrcImprf+Pred+Gen+PxSg2:%>наданд K ;
+PrcImprf+Pred+Nom+PxSg3:%>надада K ;
+PrcImprf+Pred+Acc+PxSg3:%>надамда K ;
+PrcImprf+Pred+Gen+PxSg3:%>наданда K ;
+PrcImprf+Pred+Nom+PxDu1:%>надамиʼ K ;
+PrcImprf+Pred+Acc+PxDu1:%>надамиʼ K ;
+PrcImprf+Pred+Gen+PxDu1:%>наданиʼ K ;
+PrcImprf+Pred+Nom+PxDu2:%>надариʼ K ;
+PrcImprf+Pred+Acc+PxDu2:%>надамдиʼ K ;
+PrcImprf+Pred+Gen+PxDu2:%>надандиʼ K ;
+PrcImprf+Pred+Nom+PxDu3:%>нададиʼ K ;
+PrcImprf+Pred+Acc+PxDu3:%>надамдиʼ K ;
+PrcImprf+Pred+Gen+PxDu3:%>надандиʼ K ;
+PrcImprf+Pred+Nom+PxPl1:%>надаваˮ K ;
+PrcImprf+Pred+Acc+PxPl1:%>надаваˮ K ;
+PrcImprf+Pred+Gen+PxPl1:%>наданаˮ K ;
+PrcImprf+Pred+Nom+PxPl2:%>надараˮ K ;
+PrcImprf+Pred+Acc+PxPl2:%>надамдаˮ K ;
+PrcImprf+Pred+Gen+PxPl2:%>надандаˮ K ;
+PrcImprf+Pred+Nom+PxPl3:%>нададоʼ K ;
+PrcImprf+Pred+Acc+PxPl3:%>надамдоʼ K ;
+PrcImprf+Pred+Gen+PxPl3:%>надандоʼ K ;
+PrcImprf+Der/Cop+Aor+ScSg1:%>надмʼ K ;
+PrcImprf+Der/Cop+Aor+ScSg2:%>нан K ;
+PrcImprf+Der/Cop+Aor+ScSg3:%>на K ;
+PrcImprf+Der/Cop+Aor+ScDu1:%>наниʼ K ;
+PrcImprf+Der/Cop+Aor+ScDu2:%>надиʼ K ;
+PrcImprf+Der/Cop+Aor+ScDu3:%>нахаʼ K ;
+PrcImprf+Der/Cop+Aor+ScPl1:%>наваˮ K ;
+PrcImprf+Der/Cop+Aor+ScPl2:%>надаˮ K ;
+PrcImprf+Der/Cop+Aor+ScPl3:%>наˮ K ;
+PrcImprf+Der/Cop+Prt1+ScSg1:%>надамзь K ;
+PrcImprf+Der/Cop+Prt1+ScSg2:%>нанась K ;
+PrcImprf+Der/Cop+Prt1+ScSg3:%>нась K ;
+PrcImprf+Der/Cop+Prt1+ScDu1:%>нанинзь K ;
+PrcImprf+Der/Cop+Prt1+ScDu2:%>надинзь K ;
+PrcImprf+Der/Cop+Prt1+ScDu3:%>наханзь K ;
+PrcImprf+Der/Cop+Prt1+ScPl1:%>наваць K ;
+PrcImprf+Der/Cop+Prt1+ScPl2:%>надаць K ;
+PrcImprf+Der/Cop+Prt1+ScPl3:%>наць K ;
+PrcImprf+PxSg1+Der/Cop+Aor+ScSg3:%>нав K ;
+PrcImprf+PxSg2+Der/Cop+Aor+ScSg3:%>нар K ;
+PrcImprf+PxSg3+Der/Cop+Aor+ScSg3:%>нада K ;
+PrcImprf+PxDu1+Der/Cop+Aor+ScSg3:%>намиʼ K ;
+PrcImprf+PxDu2+Der/Cop+Aor+ScSg3:%>нариʼ K ;
+PrcImprf+PxDu3+Der/Cop+Aor+ScSg3:%>надиʼ K ;
+PrcImprf+PxPl1+Der/Cop+Aor+ScSg3:%>наваˮ K ;
+PrcImprf+PxPl2+Der/Cop+Aor+ScSg3:%>нараˮ K ;
+PrcImprf+PxPl3+Der/Cop+Aor+ScSg3:%>надоʼ K ;
+PrcImprf+PxSg1+Der/Cop+Prt1+ScSg3:%>навась K ;
+PrcImprf+PxSg2+Der/Cop+Prt1+ScSg3:%>нарась K ;
+PrcImprf+PxSg3+Der/Cop+Prt1+ScSg3:%>надась K ;
+PrcImprf+PxDu1+Der/Cop+Prt1+ScSg3:%>наминзь K ;
+PrcImprf+PxDu2+Der/Cop+Prt1+ScSg3:%>наринзь K ;
+PrcImprf+PxDu3+Der/Cop+Prt1+ScSg3:%>надинзь K ;
+PrcImprf+PxPl1+Der/Cop+Prt1+ScSg3:%>наваць K ;
+PrcImprf+PxPl2+Der/Cop+Prt1+ScSg3:%>нараць K ;
+PrcImprf+PxPl3+Der/Cop+Prt1+ScSg3:%>надонзь K ;
+PrcImprf+PxSg1+Der/Cop+Aor+ScDu3:%>нахаюн K ;
+PrcImprf+PxSg2+Der/Cop+Aor+ScDu3:%>нахаюд K ;
+PrcImprf+PxSg3+Der/Cop+Aor+ScDu3:%>нахаюда K ;
+PrcImprf+PxDu1+Der/Cop+Aor+ScDu3:%>нахаюниʼ K ;
+PrcImprf+PxDu2+Der/Cop+Aor+ScDu3:%>нахаюдиʼ K ;
+PrcImprf+PxDu3+Der/Cop+Aor+ScDu3:%>нахаюдиʼ K ;
+PrcImprf+PxPl1+Der/Cop+Aor+ScDu3:%>нахаюнаˮ K ;
+PrcImprf+PxPl2+Der/Cop+Aor+ScDu3:%>нахаюдаˮ K ;
+PrcImprf+PxPl3+Der/Cop+Aor+ScDu3:%>нахаюдоʼ K ;
+PrcImprf+PxSg1+Der/Cop+Prt1+ScDu3:%>нахаюнась K ;
+PrcImprf+PxSg2+Der/Cop+Prt1+ScDu3:%>нахаюдась K ;
+PrcImprf+PxSg3+Der/Cop+Prt1+ScDu3:%>нахаюдась K ;
+PrcImprf+PxDu1+Der/Cop+Prt1+ScDu3:%>нахаюнинзь K ;
+PrcImprf+PxDu2+Der/Cop+Prt1+ScDu3:%>нахаюдинзь K ;
+PrcImprf+PxDu3+Der/Cop+Prt1+ScDu3:%>нахаюдинзь K ;
+PrcImprf+PxPl1+Der/Cop+Prt1+ScDu3:%>нахаюнаць K ;
+PrcImprf+PxPl2+Der/Cop+Prt1+ScDu3:%>нахаюдаць K ;
+PrcImprf+PxPl3+Der/Cop+Prt1+ScDu3:%>нахаюдонзь K ;
+PrcImprf+PxSg1+Der/Cop+Aor+ScPl3:%>нин K ;
+PrcImprf+PxSg2+Der/Cop+Aor+ScPl3:%>нид K ;
+PrcImprf+PxSg3+Der/Cop+Aor+ScPl3:%>нида K ;
+PrcImprf+PxDu1+Der/Cop+Aor+ScPl3:%>ниниʼ K ;
+PrcImprf+PxDu2+Der/Cop+Aor+ScPl3:%>нидиʼ K ;
+PrcImprf+PxDu3+Der/Cop+Aor+ScPl3:%>нидиʼ K ;
+PrcImprf+PxPl1+Der/Cop+Aor+ScPl3:%>нинаˮ K ;
+PrcImprf+PxPl2+Der/Cop+Aor+ScPl3:%>нидаˮ K ;
+PrcImprf+PxPl3+Der/Cop+Aor+ScPl3:%>нидоʼ K ;
+PrcImprf+PxSg1+Der/Cop+Prt1+ScPl3:%>нинась K ;
+PrcImprf+PxSg2+Der/Cop+Prt1+ScPl3:%>нидась K ;
+PrcImprf+PxSg3+Der/Cop+Prt1+ScPl3:%>нидась K ;
+PrcImprf+PxDu1+Der/Cop+Prt1+ScPl3:%>нининзь K ;
+PrcImprf+PxDu2+Der/Cop+Prt1+ScPl3:%>нидинзь K ;
+PrcImprf+PxDu3+Der/Cop+Prt1+ScPl3:%>нидинзь K ;
+PrcImprf+PxPl1+Der/Cop+Prt1+ScPl3:%>нинаць K ;
+PrcImprf+PxPl2+Der/Cop+Prt1+ScPl3:%>нидаць K ;
+PrcImprf+PxPl3+Der/Cop+Prt1+ScPl3:%>нидонзь K ;
+PrcImprf+Tra:%>наңэ K ;
+PrcImprf+Car:%>насиˮ K ;


LEXICON PRCFUT_внд
+PrcFut:%>внда K ;
+PrcFut+Sg+Nom+Abs:%>внда K ;
+PrcFut+Sg+Acc+Abs:%>вндамʼ K ;
+PrcFut+Sg+Gen+Abs:%>вндаʼ K ;
+PrcFut+Sg+Dat+Abs:%>внданʼ K ;
+PrcFut+Sg+Loc+Abs:%>вндахана K ;
+PrcFut+Sg+Abl+Abs:%>вндахад K ;
+PrcFut+Sg+Pros+Abs:%>вндавна K ;
+PrcFut+Du+Nom+Abs:%>вндахаʼ K ;
+PrcFut+Du+Acc+Abs:%>вндахаʼ K ;
+PrcFut+Du+Gen+Abs:%>вндахаʼ K ;
+PrcFut+Pl+Nom+Abs:%>вндаˮ K ;
+PrcFut+Pl+Acc+Abs:%>внди K ;
+PrcFut+Pl+Gen+Abs:%>вндиˮ K ;
+PrcFut+Pl+Dat+Abs:%>вндахаˮ K ;
+PrcFut+Pl+Loc+Abs:%>вндахаˮна K ;
+PrcFut+Pl+Abl+Abs:%>вндахат K ;
+PrcFut+Pl+Pros+Abs:%>вндиˮмна K ;
+PrcFut+Sg+Nom+PxSg1:%>вндав K ;
+PrcFut+Sg+Nom+PxSg1+Use/SpellNoSugg:%>вндами K ;
+PrcFut+Sg+Acc+PxSg1:%>вндав K ;
+PrcFut+Sg+Acc+PxSg1+Use/SpellNoSugg:%>вндами K ;
+PrcFut+Sg+Gen+PxSg1:%>вндан K ;
+PrcFut+Sg+Gen+PxSg1+Use/SpellNoSugg:%>вндани K ;
+PrcFut+Sg+Dat+PxSg1:%>вндахан K ;
+PrcFut+Sg+Dat+PxSg1+Use/SpellNoSugg:%>вндахани K ;
+PrcFut+Sg+Loc+PxSg1:%>вндаханан K ;
+PrcFut+Sg+Loc+PxSg1+Use/SpellNoSugg:%>вндаханани K ;
+PrcFut+Sg+Abl+PxSg1:%>вндахадан K ;
+PrcFut+Sg+Abl+PxSg1+Use/SpellNoSugg:%>вндахадани K ;
+PrcFut+Sg+Pros+PxSg1:%>вндавнан K ;
+PrcFut+Sg+Pros+PxSg1+Use/SpellNoSugg:%>вндавнани K ;
+PrcFut+Du+Nom+PxSg1:%>вндахаюн K ;
+PrcFut+Du+Nom+PxSg1+Use/SpellNoSugg:%>вндахаюни K ;
+PrcFut+Du+Acc+PxSg1:%>вндахаюн K ;
+PrcFut+Du+Acc+PxSg1+Use/SpellNoSugg:%>вндахаюни K ;
+PrcFut+Du+Gen+PxSg1:%>вндахаюн K ;
+PrcFut+Du+Gen+PxSg1+Use/SpellNoSugg:%>вндахаюни K ;
+PrcFut+Pl+Nom+PxSg1:%>вндин K ;
+PrcFut+Pl+Nom+PxSg1+Use/SpellNoSugg:%>вндини K ;
+PrcFut+Pl+Acc+PxSg1:%>вндин K ;
+PrcFut+Pl+Acc+PxSg1+Use/SpellNoSugg:%>вндини K ;
+PrcFut+Pl+Gen+PxSg1:%>вндиˮн K ;
+PrcFut+Pl+Gen+PxSg1+Use/SpellNoSugg:%>вндиˮни K ;
+PrcFut+Pl+Dat+PxSg1:%>вндахаˮн K ;
+PrcFut+Pl+Dat+PxSg1+Use/SpellNoSugg:%>вндахаˮни K ;
+PrcFut+Pl+Loc+PxSg1:%>вндахаˮнан K ;
+PrcFut+Pl+Loc+PxSg1+Use/SpellNoSugg:%>вндахаˮнани K ;
+PrcFut+Pl+Abl+PxSg1:%>вндахатан K ;
+PrcFut+Pl+Abl+PxSg1+Use/SpellNoSugg:%>вндахатани K ;
+PrcFut+Pl+Pros+PxSg1:%>вндиˮмнан K ;
+PrcFut+Pl+Pros+PxSg1+Use/SpellNoSugg:%>вндиˮмнани K ;
+PrcFut+Sg+Nom+PxSg2:%>вндар K ;
+PrcFut+Sg+Acc+PxSg2:%>вндамд K ;
+PrcFut+Sg+Gen+PxSg2:%>внданд K ;
+PrcFut+Sg+Dat+PxSg2:%>вндаханд K ;
+PrcFut+Sg+Loc+PxSg2:%>вндахананд K ;
+PrcFut+Sg+Abl+PxSg2:%>вндахаданд K ;
+PrcFut+Sg+Pros+PxSg2:%>вндавнанд K ;
+PrcFut+Du+Nom+PxSg2:%>вндахаюд K ;
+PrcFut+Du+Acc+PxSg2:%>вндахаюд K ;
+PrcFut+Du+Gen+PxSg2:%>вндахают K ;
+PrcFut+Pl+Nom+PxSg2:%>вндид K ;
+PrcFut+Pl+Acc+PxSg2:%>вндид K ;
+PrcFut+Pl+Gen+PxSg2:%>вндит K ;
+PrcFut+Pl+Dat+PxSg2:%>вндахат K ;
+PrcFut+Pl+Loc+PxSg2:%>вндахаˮнат K ;
+PrcFut+Pl+Abl+PxSg2:%>вндахатат K ;
+PrcFut+Pl+Pros+PxSg2:%>вндиˮмнат K ;
+PrcFut+Sg+Nom+PxSg3:%>вндада K ;
+PrcFut+Sg+Acc+PxSg3:%>вндамда K ;
+PrcFut+Sg+Gen+PxSg3:%>внданда K ;
+PrcFut+Sg+Dat+PxSg3:%>вндаханда K ;
+PrcFut+Sg+Loc+PxSg3:%>вндахананда K ;
+PrcFut+Sg+Abl+PxSg3:%>вндахаданда K ;
+PrcFut+Sg+Pros+PxSg3:%>вндавнанда K ;
+PrcFut+Du+Nom+PxSg3:%>вндахаюда K ;
+PrcFut+Du+Acc+PxSg3:%>вндахаюда K ;
+PrcFut+Du+Gen+PxSg3:%>вндахаюта K ;
+PrcFut+Pl+Nom+PxSg3:%>вндида K ;
+PrcFut+Pl+Acc+PxSg3:%>вндида K ;
+PrcFut+Pl+Gen+PxSg3:%>вндита K ;
+PrcFut+Pl+Dat+PxSg3:%>вндахата K ;
+PrcFut+Pl+Loc+PxSg3:%>вндахаˮната K ;
+PrcFut+Pl+Abl+PxSg3:%>вндахатата K ;
+PrcFut+Pl+Pros+PxSg3:%>вндиˮмната K ;
+PrcFut+Sg+Nom+PxDu1:%>вндамиʼ K ;
+PrcFut+Sg+Acc+PxDu1:%>вндамиʼ K ;
+PrcFut+Sg+Gen+PxDu1:%>внданиʼ K ;
+PrcFut+Sg+Dat+PxDu1:%>вндаханиʼ K ;
+PrcFut+Sg+Loc+PxDu1:%>вндахананиʼ K ;
+PrcFut+Sg+Abl+PxDu1:%>вндахаданиʼ K ;
+PrcFut+Sg+Pros+PxDu1:%>вндавнаниʼ K ;
+PrcFut+Du+Nom+PxDu1:%>вндахаюниʼ K ;
+PrcFut+Du+Acc+PxDu1:%>вндахаюниʼ K ;
+PrcFut+Du+Gen+PxDu1:%>вндахаюниʼ K ;
+PrcFut+Pl+Nom+PxDu1:%>вндиниʼ K ;
+PrcFut+Pl+Acc+PxDu1:%>вндиниʼ K ;
+PrcFut+Pl+Gen+PxDu1:%>вндиˮниʼ K ;
+PrcFut+Pl+Dat+PxDu1:%>вндахаˮниʼ K ;
+PrcFut+Pl+Loc+PxDu1:%>вндахаˮнаниʼ K ;
+PrcFut+Pl+Abl+PxDu1:%>вндахатаниʼ K ;
+PrcFut+Pl+Pros+PxDu1:%>вндиˮмнаниʼ K ;
+PrcFut+Sg+Nom+PxDu2:%>вндариʼ K ;
+PrcFut+Sg+Acc+PxDu2:%>вндамдиʼ K ;
+PrcFut+Sg+Gen+PxDu2:%>вндандиʼ K ;
+PrcFut+Sg+Dat+PxDu2:%>вндахандиʼ K ;
+PrcFut+Sg+Loc+PxDu2:%>вндаханандиʼ K ;
+PrcFut+Sg+Abl+PxDu2:%>вндахадандиʼ K ;
+PrcFut+Sg+Pros+PxDu2:%>вндавнандиʼ K ;
+PrcFut+Du+Nom+PxDu2:%>вндахаюдиʼ K ;
+PrcFut+Du+Acc+PxDu2:%>вндахаюдиʼ K ;
+PrcFut+Du+Gen+PxDu2:%>вндахаютиʼ K ;
+PrcFut+Pl+Nom+PxDu2:%>вндидиʼ K ;
+PrcFut+Pl+Acc+PxDu2:%>вндидиʼ K ;
+PrcFut+Pl+Gen+PxDu2:%>вндитиʼ K ;
+PrcFut+Pl+Dat+PxDu2:%>вндахатиʼ K ;
+PrcFut+Pl+Loc+PxDu2:%>вндахаˮнатиʼ K ;
+PrcFut+Pl+Abl+PxDu2:%>вндахататиʼ K ;
+PrcFut+Pl+Pros+PxDu2:%>вндиˮмнатиʼ K ;
+PrcFut+Sg+Nom+PxDu3:%>вндадиʼ K ;
+PrcFut+Sg+Acc+PxDu3:%>вндамдиʼ K ;
+PrcFut+Sg+Gen+PxDu3:%>вндандиʼ K ;
+PrcFut+Sg+Dat+PxDu3:%>вндахандиʼ K ;
+PrcFut+Sg+Loc+PxDu3:%>вндаханандиʼ K ;
+PrcFut+Sg+Abl+PxDu3:%>вндахадандиʼ K ;
+PrcFut+Sg+Pros+PxDu3:%>вндавнандиʼ K ;
+PrcFut+Du+Nom+PxDu3:%>вндахаюдиʼ K ;
+PrcFut+Du+Acc+PxDu3:%>вндахаюдиʼ K ;
+PrcFut+Du+Gen+PxDu3:%>вндахаютиʼ K ;
+PrcFut+Pl+Nom+PxDu3:%>вндидиʼ K ;
+PrcFut+Pl+Acc+PxDu3:%>вндидиʼ K ;
+PrcFut+Pl+Gen+PxDu3:%>вндитиʼ K ;
+PrcFut+Pl+Dat+PxDu3:%>вндахатиʼ K ;
+PrcFut+Pl+Loc+PxDu3:%>вндахаˮнатиʼ K ;
+PrcFut+Pl+Abl+PxDu3:%>вндахататиʼ K ;
+PrcFut+Pl+Pros+PxDu3:%>вндиˮмнатиʼ K ;
+PrcFut+Sg+Nom+PxPl1:%>вндаваˮ K ;
+PrcFut+Sg+Acc+PxPl1:%>вндаваˮ K ;
+PrcFut+Sg+Gen+PxPl1:%>внданаˮ K ;
+PrcFut+Sg+Dat+PxPl1:%>вндаханаˮ K ;
+PrcFut+Sg+Loc+PxPl1:%>вндахананаˮ K ;
+PrcFut+Sg+Abl+PxPl1:%>вндахаданаˮ K ;
+PrcFut+Sg+Pros+PxPl1:%>вндавнанаˮ K ;
+PrcFut+Du+Nom+PxPl1:%>вндахаюнаˮ K ;
+PrcFut+Du+Acc+PxPl1:%>вндахаюнаˮ K ;
+PrcFut+Du+Gen+PxPl1:%>вндахаюнаˮ K ;
+PrcFut+Pl+Nom+PxPl1:%>вндинаˮ K ;
+PrcFut+Pl+Acc+PxPl1:%>вндинаˮ K ;
+PrcFut+Pl+Gen+PxPl1:%>вндиˮнаˮ K ;
+PrcFut+Pl+Dat+PxPl1:%>вндахаˮнаˮ K ;
+PrcFut+Pl+Loc+PxPl1:%>вндахаˮнанаˮ K ;
+PrcFut+Pl+Abl+PxPl1:%>вндахатанаˮ K ;
+PrcFut+Pl+Pros+PxPl1:%>вндиˮмнанаˮ K ;
+PrcFut+Sg+Nom+PxPl2:%>вндараˮ K ;
+PrcFut+Sg+Acc+PxPl2:%>вндамдаˮ K ;
+PrcFut+Sg+Gen+PxPl2:%>вндандаˮ K ;
+PrcFut+Sg+Dat+PxPl2:%>вндахандаˮ K ;
+PrcFut+Sg+Loc+PxPl2:%>вндаханандаˮ K ;
+PrcFut+Sg+Abl+PxPl2:%>вндахадандаˮ K ;
+PrcFut+Sg+Pros+PxPl2:%>вндавнандаˮ K ;
+PrcFut+Du+Nom+PxPl2:%>вндахаюдаˮ K ;
+PrcFut+Du+Acc+PxPl2:%>вндахаюдаˮ K ;
+PrcFut+Du+Gen+PxPl2:%>вндахаютаˮ K ;
+PrcFut+Pl+Nom+PxPl2:%>вндидаˮ K ;
+PrcFut+Pl+Acc+PxPl2:%>вндидаˮ K ;
+PrcFut+Pl+Gen+PxPl2:%>вндитаˮ K ;
+PrcFut+Pl+Dat+PxPl2:%>вндахатаˮ K ;
+PrcFut+Pl+Loc+PxPl2:%>вндахаˮнатаˮ K ;
+PrcFut+Pl+Abl+PxPl2:%>вндахататаˮ K ;
+PrcFut+Pl+Pros+PxPl2:%>вндиˮмнатаˮ K ;
+PrcFut+Sg+Nom+PxPl3:%>вндадоʼ K ;
+PrcFut+Sg+Acc+PxPl3:%>вндамдоʼ K ;
+PrcFut+Sg+Gen+PxPl3:%>вндандоʼ K ;
+PrcFut+Sg+Dat+PxPl3:%>вндахандоʼ K ;
+PrcFut+Sg+Loc+PxPl3:%>вндаханандоʼ K ;
+PrcFut+Sg+Abl+PxPl3:%>вндахадандоʼ K ;
+PrcFut+Sg+Pros+PxPl3:%>вндавнандоʼ K ;
+PrcFut+Du+Nom+PxPl3:%>вндахаюдоʼ K ;
+PrcFut+Du+Acc+PxPl3:%>вндахаюдоʼ K ;
+PrcFut+Du+Gen+PxPl3:%>вндахаютоʼ K ;
+PrcFut+Pl+Nom+PxPl3:%>вндидоʼ K ;
+PrcFut+Pl+Acc+PxPl3:%>вндидоʼ K ;
+PrcFut+Pl+Gen+PxPl3:%>вндитоʼ K ;
+PrcFut+Pl+Dat+PxPl3:%>вндахатоʼ K ;
+PrcFut+Pl+Loc+PxPl3:%>вндахаˮнатоʼ K ;
+PrcFut+Pl+Abl+PxPl3:%>вндахататоʼ K ;
+PrcFut+Pl+Pros+PxPl3:%>вндиˮмнатоʼ K ;
+PrcFut+Pred+Abs:%>вндад K ;
+PrcFut+Pred+Nom+PxSg1:%>вндадав K ; !!= * **@CODE@** Vowel removed
+PrcFut+Pred+Nom+PxSg1:%>вндадув K ; !!= * **@CODE@** Vowel removed
+PrcFut+Pred+Nom+PxSg1+Use/SpellNoSugg:%>вндадами K ;
+PrcFut+Pred+Nom+PxSg1+Use/SpellNoSugg:%>вндадми K ;
+PrcFut+Pred+Acc+PxSg1:%>вндадав K ; !!= * **@CODE@** Vowel removed
+PrcFut+Pred+Acc+PxSg1:%>вндадув K ; !!= * **@CODE@** Vowel removed
+PrcFut+Pred+Acc+PxSg1+Use/SpellNoSugg:%>вндадами K ;
+PrcFut+Pred+Acc+PxSg1+Use/SpellNoSugg:%>вндадми K ;
+PrcFut+Pred+Gen+PxSg1:%>вндадан K ;
+PrcFut+Pred+Gen+PxSg1+Use/SpellNoSugg:%>вндадани K ;
+PrcFut+Pred+Gen+PxSg1+Use/SpellNoSugg:%>вндадни K ;
+PrcFut+Pred+Nom+PxSg2:%>вндадар K ;
+PrcFut+Pred+Acc+PxSg2:%>вндадамд K ;
+PrcFut+Pred+Gen+PxSg2:%>вндаданд K ;
+PrcFut+Pred+Nom+PxSg3:%>вндадада K ;
+PrcFut+Pred+Nom+PxSg3:%>вндадда K ;
+PrcFut+Pred+Acc+PxSg3:%>вндадамда K ;
+PrcFut+Pred+Gen+PxSg3:%>вндаданда K ;
+PrcFut+Pred+Nom+PxDu1:%>вндадамиʼ K ;
+PrcFut+Pred+Nom+PxDu1:%>вндадмиʼ K ;
+PrcFut+Pred+Acc+PxDu1:%>вндадамиʼ K ;
+PrcFut+Pred+Acc+PxDu1:%>вндадмиʼ K ;
+PrcFut+Pred+Gen+PxDu1:%>вндаданиʼ K ;
+PrcFut+Pred+Gen+PxDu1:%>вндадниʼ K ;
+PrcFut+Pred+Nom+PxDu2:%>вндадариʼ K ;
+PrcFut+Pred+Nom+PxDu2:%>вндадриʼ K ;
+PrcFut+Pred+Acc+PxDu2:%>вндадамдиʼ K ;
+PrcFut+Pred+Gen+PxDu2:%>вндадандиʼ K ;
+PrcFut+Pred+Nom+PxDu3:%>вндададиʼ K ;
+PrcFut+Pred+Nom+PxDu3:%>вндаддиʼ K ;
+PrcFut+Pred+Acc+PxDu3:%>вндадамдиʼ K ;
+PrcFut+Pred+Gen+PxDu3:%>вндадандиʼ K ;
+PrcFut+Pred+Nom+PxPl1:%>вндадаваˮ K ;
+PrcFut+Pred+Nom+PxPl1:%>вндадваˮ K ;
+PrcFut+Pred+Acc+PxPl1:%>вндадаваˮ K ;
+PrcFut+Pred+Acc+PxPl1:%>вндадваˮ K ;
+PrcFut+Pred+Gen+PxPl1:%>вндаданаˮ K ;
+PrcFut+Pred+Gen+PxPl1:%>вндаднаˮ K ;
+PrcFut+Pred+Nom+PxPl2:%>вндадараˮ K ;
+PrcFut+Pred+Nom+PxPl2:%>вндадраˮ K ;
+PrcFut+Pred+Acc+PxPl2:%>вндадамдаˮ K ;
+PrcFut+Pred+Gen+PxPl2:%>вндадандаˮ K ;
+PrcFut+Pred+Nom+PxPl3:%>вндададоʼ K ;
+PrcFut+Pred+Nom+PxPl3:%>вндаддоʼ K ;
+PrcFut+Pred+Acc+PxPl3:%>вндадамдоʼ K ;
+PrcFut+Pred+Gen+PxPl3:%>вндадандоʼ K ;
+PrcFut+Der/Cop+Aor+ScSg1:%>вндадмʼ K ;
+PrcFut+Der/Cop+Aor+ScSg2:%>вндан K ;
+PrcFut+Der/Cop+Aor+ScSg3:%>внда K ;
+PrcFut+Der/Cop+Aor+ScDu1:%>внданиʼ K ;
+PrcFut+Der/Cop+Aor+ScDu2:%>вндадиʼ K ;
+PrcFut+Der/Cop+Aor+ScDu3:%>вндахаʼ K ;
+PrcFut+Der/Cop+Aor+ScPl1:%>вндаваˮ K ;
+PrcFut+Der/Cop+Aor+ScPl2:%>вндадаˮ K ;
+PrcFut+Der/Cop+Aor+ScPl3:%>вндаˮ K ;
+PrcFut+Der/Cop+Prt1+ScSg1:%>вндадамзь K ;
+PrcFut+Der/Cop+Prt1+ScSg2:%>внданась K ;
+PrcFut+Der/Cop+Prt1+ScSg3:%>вндась K ;
+PrcFut+Der/Cop+Prt1+ScDu1:%>внданинзь K ;
+PrcFut+Der/Cop+Prt1+ScDu2:%>вндадинзь K ;
+PrcFut+Der/Cop+Prt1+ScDu3:%>вндаханзь K ;
+PrcFut+Der/Cop+Prt1+ScPl1:%>вндаваць K ;
+PrcFut+Der/Cop+Prt1+ScPl2:%>вндадаць K ;
+PrcFut+Der/Cop+Prt1+ScPl3:%>вндаць K ;
+PrcFut+PxSg1+Der/Cop+Aor+ScSg3:%>вндав K ;
+PrcFut+PxSg2+Der/Cop+Aor+ScSg3:%>вндар K ;
+PrcFut+PxSg3+Der/Cop+Aor+ScSg3:%>вндада K ;
+PrcFut+PxDu1+Der/Cop+Aor+ScSg3:%>вндамиʼ K ;
+PrcFut+PxDu2+Der/Cop+Aor+ScSg3:%>вндариʼ K ;
+PrcFut+PxDu3+Der/Cop+Aor+ScSg3:%>вндадиʼ K ;
+PrcFut+PxPl1+Der/Cop+Aor+ScSg3:%>вндаваˮ K ;
+PrcFut+PxPl2+Der/Cop+Aor+ScSg3:%>вндараˮ K ;
+PrcFut+PxPl3+Der/Cop+Aor+ScSg3:%>вндадоʼ K ;
+PrcFut+PxSg1+Der/Cop+Prt1+ScSg3:%>вндавась K ;
+PrcFut+PxSg2+Der/Cop+Prt1+ScSg3:%>вндарась K ;
+PrcFut+PxSg3+Der/Cop+Prt1+ScSg3:%>вндадась K ;
+PrcFut+PxDu1+Der/Cop+Prt1+ScSg3:%>вндаминзь K ;
+PrcFut+PxDu2+Der/Cop+Prt1+ScSg3:%>вндаринзь K ;
+PrcFut+PxDu3+Der/Cop+Prt1+ScSg3:%>вндадинзь K ;
+PrcFut+PxPl1+Der/Cop+Prt1+ScSg3:%>вндаваць K ;
+PrcFut+PxPl2+Der/Cop+Prt1+ScSg3:%>вндараць K ;
+PrcFut+PxPl3+Der/Cop+Prt1+ScSg3:%>вндадонзь K ;

+PrcFut+PxSg1+Der/Cop+Aor+ScDu3:%>вндахаюн K ;
+PrcFut+PxSg2+Der/Cop+Aor+ScDu3:%>вндахаюд K ;
+PrcFut+PxSg3+Der/Cop+Aor+ScDu3:%>вндахаюда K ;
+PrcFut+PxDu1+Der/Cop+Aor+ScDu3:%>вндахаюниʼ K ;
+PrcFut+PxDu2+Der/Cop+Aor+ScDu3:%>вндахаюдиʼ K ;
+PrcFut+PxDu3+Der/Cop+Aor+ScDu3:%>вндахаюдиʼ K ;
+PrcFut+PxPl1+Der/Cop+Aor+ScDu3:%>вндахаюнаˮ K ;
+PrcFut+PxPl2+Der/Cop+Aor+ScDu3:%>вндахаюдаˮ K ;
+PrcFut+PxPl3+Der/Cop+Aor+ScDu3:%>вндахаюдоʼ K ;
+PrcFut+PxSg1+Der/Cop+Prt1+ScDu3:%>вндахаюнась K ;
+PrcFut+PxSg2+Der/Cop+Prt1+ScDu3:%>вндахаюдась K ;
+PrcFut+PxSg3+Der/Cop+Prt1+ScDu3:%>вндахаюдась K ;
+PrcFut+PxDu1+Der/Cop+Prt1+ScDu3:%>вндахаюнинзь K ;
+PrcFut+PxDu2+Der/Cop+Prt1+ScDu3:%>вндахаюдинзь K ;
+PrcFut+PxDu3+Der/Cop+Prt1+ScDu3:%>вндахаюдинзь K ;
+PrcFut+PxPl1+Der/Cop+Prt1+ScDu3:%>вндахаюнаць K ;
+PrcFut+PxPl2+Der/Cop+Prt1+ScDu3:%>вндахаюдаць K ;
+PrcFut+PxPl3+Der/Cop+Prt1+ScDu3:%>вндахаюдонзь K ;
+PrcFut+PxSg1+Der/Cop+Aor+ScPl3:%>вндин K ;
+PrcFut+PxSg2+Der/Cop+Aor+ScPl3:%>вндид K ;
+PrcFut+PxSg3+Der/Cop+Aor+ScPl3:%>вндида K ;
+PrcFut+PxDu1+Der/Cop+Aor+ScPl3:%>вндиниʼ K ;
+PrcFut+PxDu2+Der/Cop+Aor+ScPl3:%>вндидиʼ K ;
+PrcFut+PxDu3+Der/Cop+Aor+ScPl3:%>вндидиʼ K ;
+PrcFut+PxPl1+Der/Cop+Aor+ScPl3:%>вндинаˮ K ;
+PrcFut+PxPl2+Der/Cop+Aor+ScPl3:%>вндидаˮ K ;
+PrcFut+PxPl3+Der/Cop+Aor+ScPl3:%>вндидоʼ K ;
+PrcFut+PxSg1+Der/Cop+Prt1+ScPl3:%>вндинась K ;
+PrcFut+PxSg2+Der/Cop+Prt1+ScPl3:%>вндидась K ;
+PrcFut+PxSg3+Der/Cop+Prt1+ScPl3:%>вндидась K ;
+PrcFut+PxDu1+Der/Cop+Prt1+ScPl3:%>вндининзь K ;
+PrcFut+PxDu2+Der/Cop+Prt1+ScPl3:%>вндидинзь K ;
+PrcFut+PxDu3+Der/Cop+Prt1+ScPl3:%>вндидинзь K ;
+PrcFut+PxPl1+Der/Cop+Prt1+ScPl3:%>вндинаць K ;
+PrcFut+PxPl2+Der/Cop+Prt1+ScPl3:%>вндидаць K ;
+PrcFut+PxPl3+Der/Cop+Prt1+ScPl3:%>вндидонзь K ;
+PrcFut+Tra:%>вндаңэ K ;
+PrcFut+Car:%>вндасиˮ K ;
+PrcFut+Equ:%>вндадремʼ K ;
+PrcFut+Equ+Lat:%>вндадревʼ K ;

LEXICON PRCFUT_ванд
+PrcFut:%>ванда K ;
+PrcFut+Sg+Nom+Abs:%>ванда K ;
+PrcFut+Sg+Acc+Abs:%>вандамʼ K ;
+PrcFut+Sg+Gen+Abs:%>вандаʼ K ;
+PrcFut+Sg+Dat+Abs:%>ванданʼ K ;
+PrcFut+Sg+Loc+Abs:%>вандахана K ;
+PrcFut+Sg+Abl+Abs:%>вандахад K ;
+PrcFut+Sg+Pros+Abs:%>вандавна K ;
+PrcFut+Du+Nom+Abs:%>вандахаʼ K ;
+PrcFut+Du+Acc+Abs:%>вандахаʼ K ;
+PrcFut+Du+Gen+Abs:%>вандахаʼ K ;
+PrcFut+Pl+Nom+Abs:%>вандаˮ K ;
+PrcFut+Pl+Acc+Abs:%>ванди K ;
+PrcFut+Pl+Gen+Abs:%>вандиˮ K ;
+PrcFut+Pl+Dat+Abs:%>вандахаˮ K ;
+PrcFut+Pl+Loc+Abs:%>вандахаˮна K ;
+PrcFut+Pl+Abl+Abs:%>вандахат K ;
+PrcFut+Pl+Pros+Abs:%>вандиˮмна K ;
+PrcFut+Sg+Nom+PxSg1:%>вандав K ;
+PrcFut+Sg+Nom+PxSg1+Use/SpellNoSugg:%>вандами K ;
+PrcFut+Sg+Acc+PxSg1:%>вандав K ;
+PrcFut+Sg+Acc+PxSg1+Use/SpellNoSugg:%>вандами K ;
+PrcFut+Sg+Gen+PxSg1:%>вандан K ;
+PrcFut+Sg+Gen+PxSg1+Use/SpellNoSugg:%>вандани K ;
+PrcFut+Sg+Dat+PxSg1:%>вандахан K ;
+PrcFut+Sg+Dat+PxSg1+Use/SpellNoSugg:%>вандахани K ;
+PrcFut+Sg+Loc+PxSg1:%>вандаханан K ;
+PrcFut+Sg+Loc+PxSg1+Use/SpellNoSugg:%>вандаханани K ;
+PrcFut+Sg+Abl+PxSg1:%>вандахадан K ;
+PrcFut+Sg+Abl+PxSg1+Use/SpellNoSugg:%>вандахадани K ;
+PrcFut+Sg+Pros+PxSg1:%>вандавнан K ;
+PrcFut+Sg+Pros+PxSg1+Use/SpellNoSugg:%>вандавнани K ;
+PrcFut+Du+Nom+PxSg1:%>вандахаюн K ;
+PrcFut+Du+Nom+PxSg1+Use/SpellNoSugg:%>вандахаюни K ;
+PrcFut+Du+Acc+PxSg1:%>вандахаюн K ;
+PrcFut+Du+Acc+PxSg1+Use/SpellNoSugg:%>вандахаюни K ;
+PrcFut+Du+Gen+PxSg1:%>вандахаюн K ;
+PrcFut+Du+Gen+PxSg1+Use/SpellNoSugg:%>вандахаюни K ;
+PrcFut+Pl+Nom+PxSg1:%>вандин K ;
+PrcFut+Pl+Nom+PxSg1+Use/SpellNoSugg:%>вандини K ;
+PrcFut+Pl+Acc+PxSg1:%>вандин K ;
+PrcFut+Pl+Acc+PxSg1+Use/SpellNoSugg:%>вандини K ;
+PrcFut+Pl+Gen+PxSg1:%>вандиˮн K ;
+PrcFut+Pl+Gen+PxSg1+Use/SpellNoSugg:%>вандиˮни K ;
+PrcFut+Pl+Dat+PxSg1:%>вандахаˮн K ;
+PrcFut+Pl+Dat+PxSg1+Use/SpellNoSugg:%>вандахаˮни K ;
+PrcFut+Pl+Loc+PxSg1:%>вандахаˮнан K ;
+PrcFut+Pl+Loc+PxSg1+Use/SpellNoSugg:%>вандахаˮнани K ;
+PrcFut+Pl+Abl+PxSg1:%>вандахатан K ;
+PrcFut+Pl+Abl+PxSg1+Use/SpellNoSugg:%>вандахатани K ;
+PrcFut+Pl+Pros+PxSg1:%>вандиˮмнан K ;
+PrcFut+Pl+Pros+PxSg1+Use/SpellNoSugg:%>вандиˮмнани K ;
+PrcFut+Sg+Nom+PxSg2:%>вандар K ;
+PrcFut+Sg+Acc+PxSg2:%>вандамд K ;
+PrcFut+Sg+Gen+PxSg2:%>ванданд K ;
+PrcFut+Sg+Dat+PxSg2:%>вандаханд K ;
+PrcFut+Sg+Loc+PxSg2:%>вандахананд K ;
+PrcFut+Sg+Abl+PxSg2:%>вандахаданд K ;
+PrcFut+Sg+Pros+PxSg2:%>вандавнанд K ;
+PrcFut+Du+Nom+PxSg2:%>вандахаюд K ;
+PrcFut+Du+Acc+PxSg2:%>вандахаюд K ;
+PrcFut+Du+Gen+PxSg2:%>вандахают K ;
+PrcFut+Pl+Nom+PxSg2:%>вандид K ;
+PrcFut+Pl+Acc+PxSg2:%>вандид K ;
+PrcFut+Pl+Gen+PxSg2:%>вандит K ;
+PrcFut+Pl+Dat+PxSg2:%>вандахат K ;
+PrcFut+Pl+Loc+PxSg2:%>вандахаˮнат K ;
+PrcFut+Pl+Abl+PxSg2:%>вандахатат K ;
+PrcFut+Pl+Pros+PxSg2:%>вандиˮмнат K ;
+PrcFut+Sg+Nom+PxSg3:%>вандада K ;
+PrcFut+Sg+Acc+PxSg3:%>вандамда K ;
+PrcFut+Sg+Gen+PxSg3:%>ванданда K ;
+PrcFut+Sg+Dat+PxSg3:%>вандаханда K ;
+PrcFut+Sg+Loc+PxSg3:%>вандахананда K ;
+PrcFut+Sg+Abl+PxSg3:%>вандахаданда K ;
+PrcFut+Sg+Pros+PxSg3:%>вандавнанда K ;
+PrcFut+Du+Nom+PxSg3:%>вандахаюда K ;
+PrcFut+Du+Acc+PxSg3:%>вандахаюда K ;
+PrcFut+Du+Gen+PxSg3:%>вандахаюта K ;
+PrcFut+Pl+Nom+PxSg3:%>вандида K ;
+PrcFut+Pl+Acc+PxSg3:%>вандида K ;
+PrcFut+Pl+Gen+PxSg3:%>вандита K ;
+PrcFut+Pl+Dat+PxSg3:%>вандахата K ;
+PrcFut+Pl+Loc+PxSg3:%>вандахаˮната K ;
+PrcFut+Pl+Abl+PxSg3:%>вандахатата K ;
+PrcFut+Pl+Pros+PxSg3:%>вандиˮмната K ;
+PrcFut+Sg+Nom+PxDu1:%>вандамиʼ K ;
+PrcFut+Sg+Acc+PxDu1:%>вандамиʼ K ;
+PrcFut+Sg+Gen+PxDu1:%>ванданиʼ K ;
+PrcFut+Sg+Dat+PxDu1:%>вандаханиʼ K ;
+PrcFut+Sg+Loc+PxDu1:%>вандахананиʼ K ;
+PrcFut+Sg+Abl+PxDu1:%>вандахаданиʼ K ;
+PrcFut+Sg+Pros+PxDu1:%>вандавнаниʼ K ;
+PrcFut+Du+Nom+PxDu1:%>вандахаюниʼ K ;
+PrcFut+Du+Acc+PxDu1:%>вандахаюниʼ K ;
+PrcFut+Du+Gen+PxDu1:%>вандахаюниʼ K ;
+PrcFut+Pl+Nom+PxDu1:%>вандиниʼ K ;
+PrcFut+Pl+Acc+PxDu1:%>вандиниʼ K ;
+PrcFut+Pl+Gen+PxDu1:%>вандиˮниʼ K ;
+PrcFut+Pl+Dat+PxDu1:%>вандахаˮниʼ K ;
+PrcFut+Pl+Loc+PxDu1:%>вандахаˮнаниʼ K ;
+PrcFut+Pl+Abl+PxDu1:%>вандахатаниʼ K ;
+PrcFut+Pl+Pros+PxDu1:%>вандиˮмнаниʼ K ;
+PrcFut+Sg+Nom+PxDu2:%>вандариʼ K ;
+PrcFut+Sg+Acc+PxDu2:%>вандамдиʼ K ;
+PrcFut+Sg+Gen+PxDu2:%>вандандиʼ K ;
+PrcFut+Sg+Dat+PxDu2:%>вандахандиʼ K ;
+PrcFut+Sg+Loc+PxDu2:%>вандаханандиʼ K ;
+PrcFut+Sg+Abl+PxDu2:%>вандахадандиʼ K ;
+PrcFut+Sg+Pros+PxDu2:%>вандавнандиʼ K ;
+PrcFut+Du+Nom+PxDu2:%>вандахаюдиʼ K ;
+PrcFut+Du+Acc+PxDu2:%>вандахаюдиʼ K ;
+PrcFut+Du+Gen+PxDu2:%>вандахаютиʼ K ;
+PrcFut+Pl+Nom+PxDu2:%>вандидиʼ K ;
+PrcFut+Pl+Acc+PxDu2:%>вандидиʼ K ;
+PrcFut+Pl+Gen+PxDu2:%>вандитиʼ K ;
+PrcFut+Pl+Dat+PxDu2:%>вандахатиʼ K ;
+PrcFut+Pl+Loc+PxDu2:%>вандахаˮнатиʼ K ;
+PrcFut+Pl+Abl+PxDu2:%>вандахататиʼ K ;
+PrcFut+Pl+Pros+PxDu2:%>вандиˮмнатиʼ K ;
+PrcFut+Sg+Nom+PxDu3:%>вандадиʼ K ;
+PrcFut+Sg+Acc+PxDu3:%>вандамдиʼ K ;
+PrcFut+Sg+Gen+PxDu3:%>вандандиʼ K ;
+PrcFut+Sg+Dat+PxDu3:%>вандахандиʼ K ;
+PrcFut+Sg+Loc+PxDu3:%>вандаханандиʼ K ;
+PrcFut+Sg+Abl+PxDu3:%>вандахадандиʼ K ;
+PrcFut+Sg+Pros+PxDu3:%>вандавнандиʼ K ;
+PrcFut+Du+Nom+PxDu3:%>вандахаюдиʼ K ;
+PrcFut+Du+Acc+PxDu3:%>вандахаюдиʼ K ;
+PrcFut+Du+Gen+PxDu3:%>вандахаютиʼ K ;
+PrcFut+Pl+Nom+PxDu3:%>вандидиʼ K ;
+PrcFut+Pl+Acc+PxDu3:%>вандидиʼ K ;
+PrcFut+Pl+Gen+PxDu3:%>вандитиʼ K ;
+PrcFut+Pl+Dat+PxDu3:%>вандахатиʼ K ;
+PrcFut+Pl+Loc+PxDu3:%>вандахаˮнатиʼ K ;
+PrcFut+Pl+Abl+PxDu3:%>вандахататиʼ K ;
+PrcFut+Pl+Pros+PxDu3:%>вандиˮмнатиʼ K ;
+PrcFut+Sg+Nom+PxPl1:%>вандаваˮ K ;
+PrcFut+Sg+Acc+PxPl1:%>вандаваˮ K ;
+PrcFut+Sg+Gen+PxPl1:%>ванданаˮ K ;
+PrcFut+Sg+Dat+PxPl1:%>вандаханаˮ K ;
+PrcFut+Sg+Loc+PxPl1:%>вандахананаˮ K ;
+PrcFut+Sg+Abl+PxPl1:%>вандахаданаˮ K ;
+PrcFut+Sg+Pros+PxPl1:%>вандавнанаˮ K ;
+PrcFut+Du+Nom+PxPl1:%>вандахаюнаˮ K ;
+PrcFut+Du+Acc+PxPl1:%>вандахаюнаˮ K ;
+PrcFut+Du+Gen+PxPl1:%>вандахаюнаˮ K ;
+PrcFut+Pl+Nom+PxPl1:%>вандинаˮ K ;
+PrcFut+Pl+Acc+PxPl1:%>вандинаˮ K ;
+PrcFut+Pl+Gen+PxPl1:%>вандиˮнаˮ K ;
+PrcFut+Pl+Dat+PxPl1:%>вандахаˮнаˮ K ;
+PrcFut+Pl+Loc+PxPl1:%>вандахаˮнанаˮ K ;
+PrcFut+Pl+Abl+PxPl1:%>вандахатанаˮ K ;
+PrcFut+Pl+Pros+PxPl1:%>вандиˮмнанаˮ K ;
+PrcFut+Sg+Nom+PxPl2:%>вандараˮ K ;
+PrcFut+Sg+Acc+PxPl2:%>вандамдаˮ K ;
+PrcFut+Sg+Gen+PxPl2:%>вандандаˮ K ;
+PrcFut+Sg+Dat+PxPl2:%>вандахандаˮ K ;
+PrcFut+Sg+Loc+PxPl2:%>вандаханандаˮ K ;
+PrcFut+Sg+Abl+PxPl2:%>вандахадандаˮ K ;
+PrcFut+Sg+Pros+PxPl2:%>вандавнандаˮ K ;
+PrcFut+Du+Nom+PxPl2:%>вандахаюдаˮ K ;
+PrcFut+Du+Acc+PxPl2:%>вандахаюдаˮ K ;
+PrcFut+Du+Gen+PxPl2:%>вандахаютаˮ K ;
+PrcFut+Pl+Nom+PxPl2:%>вандидаˮ K ;
+PrcFut+Pl+Acc+PxPl2:%>вандидаˮ K ;
+PrcFut+Pl+Gen+PxPl2:%>вандитаˮ K ;
+PrcFut+Pl+Dat+PxPl2:%>вандахатаˮ K ;
+PrcFut+Pl+Loc+PxPl2:%>вандахаˮнатаˮ K ;
+PrcFut+Pl+Abl+PxPl2:%>вандахататаˮ K ;
+PrcFut+Pl+Pros+PxPl2:%>вандиˮмнатаˮ K ;
+PrcFut+Sg+Nom+PxPl3:%>вандадоʼ K ;
+PrcFut+Sg+Acc+PxPl3:%>вандамдоʼ K ;
+PrcFut+Sg+Gen+PxPl3:%>вандандоʼ K ;
+PrcFut+Sg+Dat+PxPl3:%>вандахандоʼ K ;
+PrcFut+Sg+Loc+PxPl3:%>вандаханандоʼ K ;
+PrcFut+Sg+Abl+PxPl3:%>вандахадандоʼ K ;
+PrcFut+Sg+Pros+PxPl3:%>вандавнандоʼ K ;
+PrcFut+Du+Nom+PxPl3:%>вандахаюдоʼ K ;
+PrcFut+Du+Acc+PxPl3:%>вандахаюдоʼ K ;
+PrcFut+Du+Gen+PxPl3:%>вандахаютоʼ K ;
+PrcFut+Pl+Nom+PxPl3:%>вандидоʼ K ;
+PrcFut+Pl+Acc+PxPl3:%>вандидоʼ K ;
+PrcFut+Pl+Gen+PxPl3:%>вандитоʼ K ;
+PrcFut+Pl+Dat+PxPl3:%>вандахатоʼ K ;
+PrcFut+Pl+Loc+PxPl3:%>вандахаˮнатоʼ K ;
+PrcFut+Pl+Abl+PxPl3:%>вандахататоʼ K ;
+PrcFut+Pl+Pros+PxPl3:%>вандиˮмнатоʼ K ;
+PrcFut+Pred+Abs:%>вандад K ;
+PrcFut+Pred+Nom+PxSg1:%>вандадав K ;
+PrcFut+Pred+Nom+PxSg1:%>вандадув K ;
+PrcFut+Pred+Nom+PxSg1+Use/SpellNoSugg:%>вандадами K ;
+PrcFut+Pred+Nom+PxSg1+Use/SpellNoSugg:%>вандадми K ;
+PrcFut+Pred+Acc+PxSg1:%>вандадав K ;
+PrcFut+Pred+Acc+PxSg1:%>вандадув K ;
+PrcFut+Pred+Acc+PxSg1+Use/SpellNoSugg:%>вандадами K ;
+PrcFut+Pred+Acc+PxSg1+Use/SpellNoSugg:%>вандадми K ;
+PrcFut+Pred+Gen+PxSg1:%>вандадан K ;
+PrcFut+Pred+Gen+PxSg1+Use/SpellNoSugg:%>вандадани K ;
+PrcFut+Pred+Gen+PxSg1+Use/SpellNoSugg:%>вандадни K ;
+PrcFut+Pred+Nom+PxSg2:%>вандадар K ;
+PrcFut+Pred+Acc+PxSg2:%>вандадамд K ;
+PrcFut+Pred+Gen+PxSg2:%>вандаданд K ;
+PrcFut+Pred+Nom+PxSg3:%>вандадада K ;
+PrcFut+Pred+Nom+PxSg3:%>вандадда K ;
+PrcFut+Pred+Acc+PxSg3:%>вандадамда K ;
+PrcFut+Pred+Gen+PxSg3:%>вандаданда K ;
+PrcFut+Pred+Nom+PxDu1:%>вандадамиʼ K ;
+PrcFut+Pred+Nom+PxDu1:%>вандадмиʼ K ;
+PrcFut+Pred+Acc+PxDu1:%>вандадамиʼ K ;
+PrcFut+Pred+Acc+PxDu1:%>вандадмиʼ K ;
+PrcFut+Pred+Gen+PxDu1:%>вандаданиʼ K ;
+PrcFut+Pred+Gen+PxDu1:%>вандадниʼ K ;
+PrcFut+Pred+Nom+PxDu2:%>вандадариʼ K ;
+PrcFut+Pred+Nom+PxDu2:%>вандадриʼ K ;
+PrcFut+Pred+Acc+PxDu2:%>вандадамдиʼ K ;
+PrcFut+Pred+Gen+PxDu2:%>вандадандиʼ K ;
+PrcFut+Pred+Nom+PxDu3:%>вандададиʼ K ;
+PrcFut+Pred+Nom+PxDu3:%>вандаддиʼ K ;
+PrcFut+Pred+Acc+PxDu3:%>вандадамдиʼ K ;
+PrcFut+Pred+Gen+PxDu3:%>вандадандиʼ K ;
+PrcFut+Pred+Nom+PxPl1:%>вандадаваˮ K ;
+PrcFut+Pred+Nom+PxPl1:%>вандадваˮ K ;
+PrcFut+Pred+Acc+PxPl1:%>вандадаваˮ K ;
+PrcFut+Pred+Acc+PxPl1:%>вандадваˮ K ;
+PrcFut+Pred+Gen+PxPl1:%>вандаданаˮ K ;
+PrcFut+Pred+Gen+PxPl1:%>вандаднаˮ K ;
+PrcFut+Pred+Nom+PxPl2:%>вандадараˮ K ;
+PrcFut+Pred+Nom+PxPl2:%>вандадраˮ K ;
+PrcFut+Pred+Acc+PxPl2:%>вандадамдаˮ K ;
+PrcFut+Pred+Gen+PxPl2:%>вандадандаˮ K ;
+PrcFut+Pred+Nom+PxPl3:%>вандададоʼ K ;
+PrcFut+Pred+Nom+PxPl3:%>вандаддоʼ K ;
+PrcFut+Pred+Acc+PxPl3:%>вандадамдоʼ K ;
+PrcFut+Pred+Gen+PxPl3:%>вандадандоʼ K ;
+PrcFut+Der/Cop+Aor+ScSg1:%>вандадмʼ K ;
+PrcFut+Der/Cop+Aor+ScSg2:%>вандан K ;
+PrcFut+Der/Cop+Aor+ScSg3:%>ванда K ;
+PrcFut+Der/Cop+Aor+ScDu1:%>ванданиʼ K ;
+PrcFut+Der/Cop+Aor+ScDu2:%>вандадиʼ K ;
+PrcFut+Der/Cop+Aor+ScDu3:%>вандахаʼ K ;
+PrcFut+Der/Cop+Aor+ScPl1:%>вандаваˮ K ;
+PrcFut+Der/Cop+Aor+ScPl2:%>вандадаˮ K ;
+PrcFut+Der/Cop+Aor+ScPl3:%>вандаˮ K ;
+PrcFut+Der/Cop+Prt1+ScSg1:%>вандадамзь K ;
+PrcFut+Der/Cop+Prt1+ScSg2:%>ванданась K ;
+PrcFut+Der/Cop+Prt1+ScSg3:%>вандась K ;
+PrcFut+Der/Cop+Prt1+ScDu1:%>ванданинзь K ;
+PrcFut+Der/Cop+Prt1+ScDu2:%>вандадинзь K ;
+PrcFut+Der/Cop+Prt1+ScDu3:%>вандаханзь K ;
+PrcFut+Der/Cop+Prt1+ScPl1:%>вандаваць K ;
+PrcFut+Der/Cop+Prt1+ScPl2:%>вандадаць K ;
+PrcFut+Der/Cop+Prt1+ScPl3:%>вандаць K ;
+PrcFut+PxSg1+Der/Cop+Aor+ScSg3:%>вандав K ;
+PrcFut+PxSg2+Der/Cop+Aor+ScSg3:%>вандар K ;
+PrcFut+PxSg3+Der/Cop+Aor+ScSg3:%>вандада K ;
+PrcFut+PxDu1+Der/Cop+Aor+ScSg3:%>вандамиʼ K ;
+PrcFut+PxDu2+Der/Cop+Aor+ScSg3:%>вандариʼ K ;
+PrcFut+PxDu3+Der/Cop+Aor+ScSg3:%>вандадиʼ K ;
+PrcFut+PxPl1+Der/Cop+Aor+ScSg3:%>вандаваˮ K ;
+PrcFut+PxPl2+Der/Cop+Aor+ScSg3:%>вандараˮ K ;
+PrcFut+PxPl3+Der/Cop+Aor+ScSg3:%>вандадоʼ K ;
+PrcFut+PxSg1+Der/Cop+Prt1+ScSg3:%>вандавась K ;
+PrcFut+PxSg2+Der/Cop+Prt1+ScSg3:%>вандарась K ;
+PrcFut+PxSg3+Der/Cop+Prt1+ScSg3:%>вандадась K ;
+PrcFut+PxDu1+Der/Cop+Prt1+ScSg3:%>вандаминзь K ;
+PrcFut+PxDu2+Der/Cop+Prt1+ScSg3:%>вандаринзь K ;
+PrcFut+PxDu3+Der/Cop+Prt1+ScSg3:%>вандадинзь K ;
+PrcFut+PxPl1+Der/Cop+Prt1+ScSg3:%>вандаваць K ;
+PrcFut+PxPl2+Der/Cop+Prt1+ScSg3:%>вандараць K ;
+PrcFut+PxPl3+Der/Cop+Prt1+ScSg3:%>вандадонзь K ;
+PrcFut+PxSg1+Der/Cop+Aor+ScDu3:%>вандахаюн K ;
+PrcFut+PxSg2+Der/Cop+Aor+ScDu3:%>вандахаюд K ;
+PrcFut+PxSg3+Der/Cop+Aor+ScDu3:%>вандахаюда K ;
+PrcFut+PxDu1+Der/Cop+Aor+ScDu3:%>вандахаюниʼ K ;
+PrcFut+PxDu2+Der/Cop+Aor+ScDu3:%>вандахаюдиʼ K ;
+PrcFut+PxDu3+Der/Cop+Aor+ScDu3:%>вандахаюдиʼ K ;
+PrcFut+PxPl1+Der/Cop+Aor+ScDu3:%>вандахаюнаˮ K ;
+PrcFut+PxPl2+Der/Cop+Aor+ScDu3:%>вандахаюдаˮ K ;
+PrcFut+PxPl3+Der/Cop+Aor+ScDu3:%>вандахаюдоʼ K ;
+PrcFut+PxSg1+Der/Cop+Prt1+ScDu3:%>вандахаюнась K ;
+PrcFut+PxSg2+Der/Cop+Prt1+ScDu3:%>вандахаюдась K ;
+PrcFut+PxSg3+Der/Cop+Prt1+ScDu3:%>вандахаюдась K ;
+PrcFut+PxDu1+Der/Cop+Prt1+ScDu3:%>вандахаюнинзь K ;
+PrcFut+PxDu2+Der/Cop+Prt1+ScDu3:%>вандахаюдинзь K ;
+PrcFut+PxDu3+Der/Cop+Prt1+ScDu3:%>вандахаюдинзь K ;
+PrcFut+PxPl1+Der/Cop+Prt1+ScDu3:%>вандахаюнаць K ;
+PrcFut+PxPl2+Der/Cop+Prt1+ScDu3:%>вандахаюдаць K ;
+PrcFut+PxPl3+Der/Cop+Prt1+ScDu3:%>вандахаюдонзь K ;
+PrcFut+PxSg1+Der/Cop+Aor+ScPl3:%>вандин K ;
+PrcFut+PxSg2+Der/Cop+Aor+ScPl3:%>вандид K ;
+PrcFut+PxSg3+Der/Cop+Aor+ScPl3:%>вандида K ;
+PrcFut+PxDu1+Der/Cop+Aor+ScPl3:%>вандиниʼ K ;
+PrcFut+PxDu2+Der/Cop+Aor+ScPl3:%>вандидиʼ K ;
+PrcFut+PxDu3+Der/Cop+Aor+ScPl3:%>вандидиʼ K ;
+PrcFut+PxPl1+Der/Cop+Aor+ScPl3:%>вандинаˮ K ;
+PrcFut+PxPl2+Der/Cop+Aor+ScPl3:%>вандидаˮ K ;
+PrcFut+PxPl3+Der/Cop+Aor+ScPl3:%>вандидоʼ K ;
+PrcFut+PxSg1+Der/Cop+Prt1+ScPl3:%>вандинась K ;
+PrcFut+PxSg2+Der/Cop+Prt1+ScPl3:%>вандидась K ;
+PrcFut+PxSg3+Der/Cop+Prt1+ScPl3:%>вандидась K ;
+PrcFut+PxDu1+Der/Cop+Prt1+ScPl3:%>вандининзь K ;
+PrcFut+PxDu2+Der/Cop+Prt1+ScPl3:%>вандидинзь K ;
+PrcFut+PxDu3+Der/Cop+Prt1+ScPl3:%>вандидинзь K ;
+PrcFut+PxPl1+Der/Cop+Prt1+ScPl3:%>вандинаць K ;
+PrcFut+PxPl2+Der/Cop+Prt1+ScPl3:%>вандидаць K ;
+PrcFut+PxPl3+Der/Cop+Prt1+ScPl3:%>вандидонзь K ;
+PrcFut+Tra:%>вандаңэ K ;
+PrcFut+Car:%>вандасиˮ K ;
+PrcFut+Equ:%>вандадремʼ K ;
+PrcFut+Equ+Lat:%>вандадревʼ K ;

LEXICON PRCNEG_вдавэй
+PrcNeg:%>вдавэй K ;
+PrcNeg+Sg+Nom+Abs:%>вдавэй K ;
+PrcNeg+Sg+Acc+Abs:%>вдавэймʼ K ;
+PrcNeg+Sg+Gen+Abs:%>вдавэйʼ K ;
+PrcNeg+Sg+Dat+Abs:%>вдавэнʼ K ;
+PrcNeg+Sg+Loc+Abs:%>вдавэхэна K ;
+PrcNeg+Sg+Abl+Abs:%>вдавэхэд K ;
+PrcNeg+Sg+Pros+Abs:%>вдавэвна K ;
+PrcNeg+Du+Nom+Abs:%>вдавэхэʼ K ;
+PrcNeg+Du+Acc+Abs:%>вдавэхэʼ K ;
+PrcNeg+Du+Gen+Abs:%>вдавэхэʼ K ;
+PrcNeg+Pl+Nom+Abs:%>вдавэйˮ K ;
+PrcNeg+Pl+Acc+Abs:%>вдавэй K ;
+PrcNeg+Pl+Gen+Abs:%>вдавэйˮ K ;
+PrcNeg+Pl+Dat+Abs:%>вдавэхэˮ K ;
+PrcNeg+Pl+Loc+Abs:%>вдавэхэˮна K ;
+PrcNeg+Pl+Abl+Abs:%>вдавэхэт K ;
+PrcNeg+Pl+Pros+Abs:%>вдавэйˮмана K ;
+PrcNeg+Sg+Nom+PxSg1:%>вдавэв K ;
+PrcNeg+Sg+Nom+PxSg1+Use/SpellNoSugg:%>вдавэми K ;
+PrcNeg+Sg+Acc+PxSg1:%>вдавэв K ;
+PrcNeg+Sg+Acc+PxSg1+Use/SpellNoSugg:%>вдавэми K ;
+PrcNeg+Sg+Gen+PxSg1:%>вдавэн K ;
+PrcNeg+Sg+Gen+PxSg1+Use/SpellNoSugg:%>вдавэни K ;
+PrcNeg+Sg+Dat+PxSg1:%>вдавэхэн K ;
+PrcNeg+Sg+Dat+PxSg1+Use/SpellNoSugg:%>вдавэхэни K ;
+PrcNeg+Sg+Loc+PxSg1:%>вдавэхэнан K ;
+PrcNeg+Sg+Loc+PxSg1+Use/SpellNoSugg:%>вдавэхэнани K ;
+PrcNeg+Sg+Abl+PxSg1:%>вдавэхэдан K ;
+PrcNeg+Sg+Abl+PxSg1+Use/SpellNoSugg:%>вдавэхэдани K ;
+PrcNeg+Sg+Abl+PxSg1+Use/SpellNoSugg:%>вдавэхэдни K ;
+PrcNeg+Sg+Pros+PxSg1:%>вдавэвнан K ;
+PrcNeg+Sg+Pros+PxSg1+Use/SpellNoSugg:%>вдавэвнани K ;
+PrcNeg+Du+Nom+PxSg1:%>вдавэхэюн K ;
+PrcNeg+Du+Nom+PxSg1+Use/SpellNoSugg:%>вдавэхэюни K ;
+PrcNeg+Du+Acc+PxSg1:%>вдавэхэюн K ;
+PrcNeg+Du+Acc+PxSg1+Use/SpellNoSugg:%>вдавэхэюни K ;
+PrcNeg+Du+Gen+PxSg1:%>вдавэхэюн K ;
+PrcNeg+Du+Gen+PxSg1+Use/SpellNoSugg:%>вдавэхэюни K ;
+PrcNeg+Pl+Nom+PxSg1:%>вдавэян K ;
+PrcNeg+Pl+Nom+PxSg1+Use/SpellNoSugg:%>вдавэйни K ;
+PrcNeg+Pl+Acc+PxSg1:%>вдавэян K ;
+PrcNeg+Pl+Acc+PxSg1+Use/SpellNoSugg:%>вдавэйни K ;
+PrcNeg+Pl+Gen+PxSg1:%>вдавэяˮн K ;
+PrcNeg+Pl+Gen+PxSg1+Use/SpellNoSugg:%>вдавэйˮни K ;
+PrcNeg+Pl+Dat+PxSg1:%>вдавэхэˮн K ;
+PrcNeg+Pl+Dat+PxSg1+Use/SpellNoSugg:%>вдавэхэˮни K ;
+PrcNeg+Pl+Loc+PxSg1:%>вдавэхэˮнан K ;
+PrcNeg+Pl+Loc+PxSg1+Use/SpellNoSugg:%>вдавэхэˮнани K ;
+PrcNeg+Pl+Abl+PxSg1:%>вдавэхэтан K ;
+PrcNeg+Pl+Abl+PxSg1+Use/SpellNoSugg:%>вдавэхэтани K ;
+PrcNeg+Pl+Abl+PxSg1+Use/SpellNoSugg:%>вдавэхэтни K ;
+PrcNeg+Pl+Pros+PxSg1:%>вдавэйˮманан K ;
+PrcNeg+Pl+Pros+PxSg1+Use/SpellNoSugg:%>вдавэйˮманани K ;
+PrcNeg+Sg+Nom+PxSg2:%>вдавэр K ;
+PrcNeg+Sg+Acc+PxSg2:%>вдавэмд K ;
+PrcNeg+Sg+Gen+PxSg2:%>вдавэнд K ;
+PrcNeg+Sg+Dat+PxSg2:%>вдавэхэнд K ;
+PrcNeg+Sg+Loc+PxSg2:%>вдавэхэнанд K ;
+PrcNeg+Sg+Abl+PxSg2:%>вдавэхэданд K ;
+PrcNeg+Sg+Pros+PxSg2:%>вдавэвнанд K ;
+PrcNeg+Du+Nom+PxSg2:%>вдавэхэюд K ;
+PrcNeg+Du+Acc+PxSg2:%>вдавэхэюд K ;
+PrcNeg+Du+Gen+PxSg2:%>вдавэхэют K ;
+PrcNeg+Pl+Nom+PxSg2:%>вдавэяд K ;
+PrcNeg+Pl+Acc+PxSg2:%>вдавэяд K ;
+PrcNeg+Pl+Gen+PxSg2:%>вдавэят K ;
+PrcNeg+Pl+Dat+PxSg2:%>вдавэхэт K ;
+PrcNeg+Pl+Loc+PxSg2:%>вдавэхэˮнат K ;
+PrcNeg+Pl+Abl+PxSg2:%>вдавэхэтат K ;
+PrcNeg+Pl+Pros+PxSg2:%>вдавэйˮманат K ;
+PrcNeg+Sg+Nom+PxSg3:%>вдавэда K ;
+PrcNeg+Sg+Acc+PxSg3:%>вдавэмда K ;
+PrcNeg+Sg+Gen+PxSg3:%>вдавэнда K ;
+PrcNeg+Sg+Dat+PxSg3:%>вдавэхэнда K ;
+PrcNeg+Sg+Loc+PxSg3:%>вдавэхэнанда K ;
+PrcNeg+Sg+Abl+PxSg3:%>вдавэхэданда K ;
+PrcNeg+Sg+Pros+PxSg3:%>вдавэвнанда K ;
+PrcNeg+Du+Nom+PxSg3:%>вдавэхэюда K ;
+PrcNeg+Du+Acc+PxSg3:%>вдавэхэюда K ;
+PrcNeg+Du+Gen+PxSg3:%>вдавэхэюта K ;
+PrcNeg+Pl+Nom+PxSg3:%>вдавэйда K ;
+PrcNeg+Pl+Acc+PxSg3:%>вдавэйда K ;
+PrcNeg+Pl+Gen+PxSg3:%>вдавэйта K ;
+PrcNeg+Pl+Dat+PxSg3:%>вдавэхэта K ;
+PrcNeg+Pl+Loc+PxSg3:%>вдавэхэˮната K ;
+PrcNeg+Pl+Abl+PxSg3:%>вдавэхэтата K ;
+PrcNeg+Pl+Abl+PxSg3:%>вдавэхэтта K ;
+PrcNeg+Pl+Pros+PxSg3:%>вдавэйˮманата K ;
+PrcNeg+Sg+Nom+PxDu1:%>вдавэмиʼ K ;
+PrcNeg+Sg+Acc+PxDu1:%>вдавэмиʼ K ;
+PrcNeg+Sg+Gen+PxDu1:%>вдавэниʼ K ;
+PrcNeg+Sg+Dat+PxDu1:%>вдавэхэниʼ K ;
+PrcNeg+Sg+Loc+PxDu1:%>вдавэхэнаниʼ K ;
+PrcNeg+Sg+Abl+PxDu1:%>вдавэхэданиʼ K ;
+PrcNeg+Sg+Abl+PxDu1:%>вдавэхэдниʼ K ;
+PrcNeg+Sg+Pros+PxDu1:%>вдавэвнаниʼ K ;
+PrcNeg+Du+Nom+PxDu1:%>вдавэхэюниʼ K ;
+PrcNeg+Du+Acc+PxDu1:%>вдавэхэюниʼ K ;
+PrcNeg+Du+Gen+PxDu1:%>вдавэхэюниʼ K ;
+PrcNeg+Pl+Nom+PxDu1:%>вдавэйниʼ K ;
+PrcNeg+Pl+Acc+PxDu1:%>вдавэйниʼ K ;
+PrcNeg+Pl+Gen+PxDu1:%>вдавэйˮниʼ K ;
+PrcNeg+Pl+Dat+PxDu1:%>вдавэхэˮниʼ K ;
+PrcNeg+Pl+Loc+PxDu1:%>вдавэхэˮнаниʼ K ;
+PrcNeg+Pl+Abl+PxDu1:%>вдавэхэтаниʼ K ;
+PrcNeg+Pl+Abl+PxDu1:%>вдавэхэтниʼ K ;
+PrcNeg+Pl+Pros+PxDu1:%>вдавэйˮмананиʼ K ;
+PrcNeg+Sg+Nom+PxDu2:%>вдавэриʼ K ;
+PrcNeg+Sg+Acc+PxDu2:%>вдавэмдиʼ K ;
+PrcNeg+Sg+Gen+PxDu2:%>вдавэндиʼ K ;
+PrcNeg+Sg+Dat+PxDu2:%>вдавэхэндиʼ K ;
+PrcNeg+Sg+Loc+PxDu2:%>вдавэхэнандиʼ K ;
+PrcNeg+Sg+Abl+PxDu2:%>вдавэхэдандиʼ K ;
+PrcNeg+Sg+Pros+PxDu2:%>вдавэвнандиʼ K ;
+PrcNeg+Du+Nom+PxDu2:%>вдавэхэюдиʼ K ;
+PrcNeg+Du+Acc+PxDu2:%>вдавэхэюдиʼ K ;
+PrcNeg+Du+Gen+PxDu2:%>вдавэхэютиʼ K ;
+PrcNeg+Pl+Nom+PxDu2:%>вдавэйдиʼ K ;
+PrcNeg+Pl+Acc+PxDu2:%>вдавэйдиʼ K ;
+PrcNeg+Pl+Gen+PxDu2:%>вдавэйтиʼ K ;
+PrcNeg+Pl+Dat+PxDu2:%>вдавэхэтиʼ K ;
+PrcNeg+Pl+Loc+PxDu2:%>вдавэхэˮнатиʼ K ;
+PrcNeg+Pl+Abl+PxDu2:%>вдавэхэтатиʼ K ;
+PrcNeg+Pl+Abl+PxDu2:%>вдавэхэттиʼ K ;
+PrcNeg+Pl+Pros+PxDu2:%>вдавэйˮманатиʼ K ;
+PrcNeg+Sg+Nom+PxDu3:%>вдавэдиʼ K ;
+PrcNeg+Sg+Acc+PxDu3:%>вдавэмдиʼ K ;
+PrcNeg+Sg+Gen+PxDu3:%>вдавэндиʼ K ;
+PrcNeg+Sg+Dat+PxDu3:%>вдавэхэндиʼ K ;
+PrcNeg+Sg+Loc+PxDu3:%>вдавэхэнандиʼ K ;
+PrcNeg+Sg+Abl+PxDu3:%>вдавэхэдандиʼ K ;
+PrcNeg+Sg+Pros+PxDu3:%>вдавэвнандиʼ K ;
+PrcNeg+Du+Nom+PxDu3:%>вдавэхэюдиʼ K ;
+PrcNeg+Du+Acc+PxDu3:%>вдавэхэюдиʼ K ;
+PrcNeg+Du+Gen+PxDu3:%>вдавэхэютиʼ K ;
+PrcNeg+Pl+Nom+PxDu3:%>вдавэйдиʼ K ;
+PrcNeg+Pl+Acc+PxDu3:%>вдавэйдиʼ K ;
+PrcNeg+Pl+Gen+PxDu3:%>вдавэйтиʼ K ;
+PrcNeg+Pl+Dat+PxDu3:%>вдавэхэтиʼ K ;
+PrcNeg+Pl+Loc+PxDu3:%>вдавэхэˮнатиʼ K ;
+PrcNeg+Pl+Abl+PxDu3:%>вдавэхэтатиʼ K ;
+PrcNeg+Pl+Abl+PxDu3:%>вдавэхэттиʼ K ;
+PrcNeg+Pl+Pros+PxDu3:%>вдавэйˮманатиʼ K ;
+PrcNeg+Sg+Nom+PxPl1:%>вдавэваˮ K ;
+PrcNeg+Sg+Acc+PxPl1:%>вдавэваˮ K ;
+PrcNeg+Sg+Gen+PxPl1:%>вдавэнаˮ K ;
+PrcNeg+Sg+Dat+PxPl1:%>вдавэхэнаˮ K ;
+PrcNeg+Sg+Loc+PxPl1:%>вдавэхэнанаˮ K ;
+PrcNeg+Sg+Abl+PxPl1:%>вдавэхэданаˮ K ;
+PrcNeg+Sg+Abl+PxPl1:%>вдавэхэднаˮ K ;
+PrcNeg+Sg+Pros+PxPl1:%>вдавэвнанаˮ K ;
+PrcNeg+Du+Nom+PxPl1:%>вдавэхэюнаˮ K ;
+PrcNeg+Du+Acc+PxPl1:%>вдавэхэюнаˮ K ;
+PrcNeg+Du+Gen+PxPl1:%>вдавэхэюнаˮ K ;
+PrcNeg+Pl+Nom+PxPl1:%>вдавэйнаˮ K ;
+PrcNeg+Pl+Acc+PxPl1:%>вдавэйнаˮ K ;
+PrcNeg+Pl+Gen+PxPl1:%>вдавэйˮнаˮ K ;
+PrcNeg+Pl+Dat+PxPl1:%>вдавэхэˮнаˮ K ;
+PrcNeg+Pl+Loc+PxPl1:%>вдавэхэˮнанаˮ K ;
+PrcNeg+Pl+Abl+PxPl1:%>вдавэхэтанаˮ K ;
+PrcNeg+Pl+Abl+PxPl1:%>вдавэхэтнаˮ K ;
+PrcNeg+Pl+Pros+PxPl1:%>вдавэйˮмананаˮ K ;
+PrcNeg+Sg+Nom+PxPl2:%>вдавэраˮ K ;
+PrcNeg+Sg+Acc+PxPl2:%>вдавэмдаˮ K ;
+PrcNeg+Sg+Gen+PxPl2:%>вдавэндаˮ K ;
+PrcNeg+Sg+Dat+PxPl2:%>вдавэхэндаˮ K ;
+PrcNeg+Sg+Loc+PxPl2:%>вдавэхэнандаˮ K ;
+PrcNeg+Sg+Abl+PxPl2:%>вдавэхэдандаˮ K ;
+PrcNeg+Sg+Pros+PxPl2:%>вдавэвнандаˮ K ;
+PrcNeg+Du+Nom+PxPl2:%>вдавэхэюдаˮ K ;
+PrcNeg+Du+Acc+PxPl2:%>вдавэхэюдаˮ K ;
+PrcNeg+Du+Gen+PxPl2:%>вдавэхэютаˮ K ;
+PrcNeg+Pl+Nom+PxPl2:%>вдавэйдаˮ K ;
+PrcNeg+Pl+Acc+PxPl2:%>вдавэйдаˮ K ;
+PrcNeg+Pl+Gen+PxPl2:%>вдавэйтаˮ K ;
+PrcNeg+Pl+Dat+PxPl2:%>вдавэхэтаˮ K ;
+PrcNeg+Pl+Loc+PxPl2:%>вдавэхэˮнатаˮ K ;
+PrcNeg+Pl+Abl+PxPl2:%>вдавэхэтатаˮ K ;
+PrcNeg+Pl+Abl+PxPl2:%>вдавэхэттаˮ K ;
+PrcNeg+Pl+Pros+PxPl2:%>вдавэйˮманатаˮ K ;
+PrcNeg+Sg+Nom+PxPl3:%>вдавэдоʼ K ;
+PrcNeg+Sg+Acc+PxPl3:%>вдавэмдоʼ K ;
+PrcNeg+Sg+Gen+PxPl3:%>вдавэндоʼ K ;
+PrcNeg+Sg+Dat+PxPl3:%>вдавэхэндоʼ K ;
+PrcNeg+Sg+Loc+PxPl3:%>вдавэхэнандоʼ K ;
+PrcNeg+Sg+Abl+PxPl3:%>вдавэхэдандоʼ K ;
+PrcNeg+Sg+Pros+PxPl3:%>вдавэвнандоʼ K ;
+PrcNeg+Du+Nom+PxPl3:%>вдавэхэюдоʼ K ;
+PrcNeg+Du+Acc+PxPl3:%>вдавэхэюдоʼ K ;
+PrcNeg+Du+Gen+PxPl3:%>вдавэхэютоʼ K ;
+PrcNeg+Pl+Nom+PxPl3:%>вдавэйдоʼ K ;
+PrcNeg+Pl+Acc+PxPl3:%>вдавэйдоʼ K ;
+PrcNeg+Pl+Gen+PxPl3:%>вдавэйтоʼ K ;
+PrcNeg+Pl+Dat+PxPl3:%>вдавэхэтоʼ K ;
+PrcNeg+Pl+Loc+PxPl3:%>вдавэхэˮнатоʼ K ;
+PrcNeg+Pl+Abl+PxPl3:%>вдавэхэтатоʼ K ;
+PrcNeg+Pl+Abl+PxPl3:%>вдавэхэттоʼ K ;
+PrcNeg+Pl+Pros+PxPl3:%>вдавэйˮманатоʼ K ;
+PrcNeg+Pred+Abs:%>вдавэд K ;
+PrcNeg+Pred+Nom+PxSg1:%>вдавэдав K ;
+PrcNeg+Pred+Nom+PxSg1:%>вдавэдув K ;
+PrcNeg+Pred+Nom+PxSg1+Use/SpellNoSugg:%>вдавэдами K ;
+PrcNeg+Pred+Acc+PxSg1:%>вдавэдав K ;
+PrcNeg+Pred+Acc+PxSg1:%>вдавэдув K ;
+PrcNeg+Pred+Acc+PxSg1+Use/SpellNoSugg:%>вдавэдами K ;
+PrcNeg+Pred+Gen+PxSg1:%>вдавэдан K ;
+PrcNeg+Pred+Gen+PxSg1+Use/SpellNoSugg:%>вдавэдани K ;
+PrcNeg+Pred+Nom+PxSg2:%>вдавэдар K ;
+PrcNeg+Pred+Acc+PxSg2:%>вдавэдамд K ;
+PrcNeg+Pred+Gen+PxSg2:%>вдавэданд K ;
+PrcNeg+Pred+Nom+PxSg3:%>вдавэдада K ;
+PrcNeg+Pred+Acc+PxSg3:%>вдавэдамда K ;
+PrcNeg+Pred+Gen+PxSg3:%>вдавэданда K ;
+PrcNeg+Pred+Nom+PxDu1:%>вдавэдамиʼ K ;
+PrcNeg+Pred+Acc+PxDu1:%>вдавэдамиʼ K ;
+PrcNeg+Pred+Gen+PxDu1:%>вдавэданиʼ K ;
+PrcNeg+Pred+Nom+PxDu2:%>вдавэдариʼ K ;
+PrcNeg+Pred+Acc+PxDu2:%>вдавэдамдиʼ K ;
+PrcNeg+Pred+Gen+PxDu2:%>вдавэдандиʼ K ;
+PrcNeg+Pred+Nom+PxDu3:%>вдавэдадиʼ K ;
+PrcNeg+Pred+Acc+PxDu3:%>вдавэдамдиʼ K ;
+PrcNeg+Pred+Gen+PxDu3:%>вдавэдандиʼ K ;
+PrcNeg+Pred+Nom+PxPl1:%>вдавэдаваˮ K ;
+PrcNeg+Pred+Acc+PxPl1:%>вдавэдаваˮ K ;
+PrcNeg+Pred+Gen+PxPl1:%>вдавэданаˮ K ;
+PrcNeg+Pred+Nom+PxPl2:%>вдавэдараˮ K ;
+PrcNeg+Pred+Acc+PxPl2:%>вдавэдамдаˮ K ;
+PrcNeg+Pred+Gen+PxPl2:%>вдавэдандаˮ K ;
+PrcNeg+Pred+Nom+PxPl3:%>вдавэдадоʼ K ;
+PrcNeg+Pred+Acc+PxPl3:%>вдавэдамдоʼ K ;
+PrcNeg+Pred+Gen+PxPl3:%>вдавэдандоʼ K ;
+PrcNeg+Der/Cop+Aor+ScSg1:%>вдавэдмʼ K ;
+PrcNeg+Der/Cop+Aor+ScSg2:%>вдавэн K ;
+PrcNeg+Der/Cop+Aor+ScSg3:%>вдавэй K ;
+PrcNeg+Der/Cop+Aor+ScDu1:%>вдавэниʼ K ;
+PrcNeg+Der/Cop+Aor+ScDu2:%>вдавэдиʼ K ;
+PrcNeg+Der/Cop+Aor+ScDu3:%>вдавэхэʼ K ;
+PrcNeg+Der/Cop+Aor+ScPl1:%>вдавэваˮ K ;
+PrcNeg+Der/Cop+Aor+ScPl2:%>вдавэдаˮ K ;
+PrcNeg+Der/Cop+Aor+ScPl3:%>вдавэйˮ K ;
+PrcNeg+Der/Cop+Prt1+ScSg1:%>вдавэдамзь K ;
+PrcNeg+Der/Cop+Prt1+ScSg2:%>вдавэнась K ;
+PrcNeg+Der/Cop+Prt1+ScSg3:%>вдавэясь K ;
+PrcNeg+Der/Cop+Prt1+ScSg3:%>вдавэсь K ;
+PrcNeg+Der/Cop+Prt1+ScDu1:%>вдавэнинзь K ;
+PrcNeg+Der/Cop+Prt1+ScDu2:%>вдавэдинзь K ;
+PrcNeg+Der/Cop+Prt1+ScDu3:%>вдавэхэнзь K ;
+PrcNeg+Der/Cop+Prt1+ScPl1:%>вдавэваць K ;
+PrcNeg+Der/Cop+Prt1+ScPl2:%>вдавэдаць K ;
+PrcNeg+Der/Cop+Prt1+ScPl3:%>вдавэяць K ;
+PrcNeg+Der/Cop+Prt1+ScPl3:%>вдавэць K ;
+PrcNeg+PxSg1+Der/Cop+Aor+ScSg3:%>вдавэв K ;
+PrcNeg+PxSg2+Der/Cop+Aor+ScSg3:%>вдавэр K ;
+PrcNeg+PxSg3+Der/Cop+Aor+ScSg3:%>вдавэда K ;
+PrcNeg+PxDu1+Der/Cop+Aor+ScSg3:%>вдавэмиʼ K ;
+PrcNeg+PxDu2+Der/Cop+Aor+ScSg3:%>вдавэриʼ K ;
+PrcNeg+PxDu3+Der/Cop+Aor+ScSg3:%>вдавэдиʼ K ;
+PrcNeg+PxPl1+Der/Cop+Aor+ScSg3:%>вдавэваˮ K ;
+PrcNeg+PxPl2+Der/Cop+Aor+ScSg3:%>вдавэраˮ K ;
+PrcNeg+PxPl3+Der/Cop+Aor+ScSg3:%>вдавэдоʼ K ;
+PrcNeg+PxSg1+Der/Cop+Prt1+ScSg3:%>вдавэвась K ;
+PrcNeg+PxSg2+Der/Cop+Prt1+ScSg3:%>вдавэрась K ;
+PrcNeg+PxSg3+Der/Cop+Prt1+ScSg3:%>вдавэдась K ;
+PrcNeg+PxDu1+Der/Cop+Prt1+ScSg3:%>вдавэминзь K ;
+PrcNeg+PxDu2+Der/Cop+Prt1+ScSg3:%>вдавэринзь K ;
+PrcNeg+PxDu3+Der/Cop+Prt1+ScSg3:%>вдавэдинзь K ;
+PrcNeg+PxPl1+Der/Cop+Prt1+ScSg3:%>вдавэваць K ;
+PrcNeg+PxPl2+Der/Cop+Prt1+ScSg3:%>вдавэраць K ;
+PrcNeg+PxPl3+Der/Cop+Prt1+ScSg3:%>вдавэдонзь K ;
+PrcNeg+PxSg1+Der/Cop+Aor+ScDu3:%>вдавэхэюн K ;
+PrcNeg+PxSg2+Der/Cop+Aor+ScDu3:%>вдавэхэюд K ;
+PrcNeg+PxSg3+Der/Cop+Aor+ScDu3:%>вдавэхэюда K ;
+PrcNeg+PxDu1+Der/Cop+Aor+ScDu3:%>вдавэхэюниʼ K ;
+PrcNeg+PxDu2+Der/Cop+Aor+ScDu3:%>вдавэхэюдиʼ K ;
+PrcNeg+PxDu3+Der/Cop+Aor+ScDu3:%>вдавэхэюдиʼ K ;
+PrcNeg+PxPl1+Der/Cop+Aor+ScDu3:%>вдавэхэюнаˮ K ;
+PrcNeg+PxPl2+Der/Cop+Aor+ScDu3:%>вдавэхэюдаˮ K ;
+PrcNeg+PxPl3+Der/Cop+Aor+ScDu3:%>вдавэхэюдоʼ K ;
+PrcNeg+PxSg1+Der/Cop+Prt1+ScDu3:%>вдавэхэюнась K ;
+PrcNeg+PxSg2+Der/Cop+Prt1+ScDu3:%>вдавэхэюдась K ;
+PrcNeg+PxSg3+Der/Cop+Prt1+ScDu3:%>вдавэхэюдась K ;
+PrcNeg+PxDu1+Der/Cop+Prt1+ScDu3:%>вдавэхэюнинзь K ;
+PrcNeg+PxDu2+Der/Cop+Prt1+ScDu3:%>вдавэхэюдинзь K ;
+PrcNeg+PxDu3+Der/Cop+Prt1+ScDu3:%>вдавэхэюдинзь K ;
+PrcNeg+PxPl1+Der/Cop+Prt1+ScDu3:%>вдавэхэюнаць K ;
+PrcNeg+PxPl2+Der/Cop+Prt1+ScDu3:%>вдавэхэюдаць K ;
+PrcNeg+PxPl3+Der/Cop+Prt1+ScDu3:%>вдавэхэюдонзь K ;
+PrcNeg+PxSg1+Der/Cop+Aor+ScPl3:%>вдавэян K ;
+PrcNeg+PxSg2+Der/Cop+Aor+ScPl3:%>вдавэяд K ;
+PrcNeg+PxSg3+Der/Cop+Aor+ScPl3:%>вдавэйда K ;
+PrcNeg+PxDu1+Der/Cop+Aor+ScPl3:%>вдавэйниʼ K ;
+PrcNeg+PxDu2+Der/Cop+Aor+ScPl3:%>вдавэйдиʼ K ;
+PrcNeg+PxDu3+Der/Cop+Aor+ScPl3:%>вдавэйдиʼ K ;
+PrcNeg+PxPl1+Der/Cop+Aor+ScPl3:%>вдавэйнаˮ K ;
+PrcNeg+PxPl2+Der/Cop+Aor+ScPl3:%>вдавэйдаˮ K ;
+PrcNeg+PxPl3+Der/Cop+Aor+ScPl3:%>вдавэйдоʼ K ;
+PrcNeg+PxSg1+Der/Cop+Prt1+ScPl3:%>вдавэйнась K ;
+PrcNeg+PxSg2+Der/Cop+Prt1+ScPl3:%>вдавэйдась K ;
+PrcNeg+PxSg3+Der/Cop+Prt1+ScPl3:%>вдавэйдась K ;
+PrcNeg+PxDu1+Der/Cop+Prt1+ScPl3:%>вдавэйнинзь K ;
+PrcNeg+PxDu2+Der/Cop+Prt1+ScPl3:%>вдавэйдинзь K ;
+PrcNeg+PxDu3+Der/Cop+Prt1+ScPl3:%>вдавэйдинзь K ;
+PrcNeg+PxPl1+Der/Cop+Prt1+ScPl3:%>вдавэйнаць K ;
+PrcNeg+PxPl2+Der/Cop+Prt1+ScPl3:%>вдавэйдаць K ;
+PrcNeg+PxPl3+Der/Cop+Prt1+ScPl3:%>вдавэйдонзь K ;
+PrcNeg+Tra:%>вдавэңэ K ;
+PrcNeg+Car:%>вдавэсиˮ K ;
+PrcNeg+Equ:%>вдавэдаремʼ K ;
+PrcNeg+Equ+Lat:%>вдавэдаревʼ K ;

LEXICON PRCPRF-ODD
 PRCPRF ;
+PrcPrf+Sg+Abl+PxSg1+Use/SpellNoSugg:%>вэхэдни K ;
+PrcPrf+Pl+Abl+PxSg1+Use/SpellNoSugg:%>вэхэтни K ;
+PrcPrf+Pl+Abl+PxSg3:%>вэхэтта K ;
+PrcPrf+Sg+Abl+PxDu1:%>вэхэдниʼ K ;
+PrcPrf+Pl+Abl+PxDu1:%>вэхэтниʼ K ;
+PrcPrf+Pl+Abl+PxDu2:%>вэхэттиʼ K ;
+PrcPrf+Pl+Abl+PxDu3:%>вэхэттиʼ K ;
+PrcPrf+Sg+Abl+PxPl1:%>вэхэднаˮ K ;
+PrcPrf+Pl+Abl+PxPl1:%>вэхэтнаˮ K ;
+PrcPrf+Pl+Abl+PxPl2:%>вэхэттаˮ K ;
+PrcPrf+Pl+Abl+PxPl3:%>вэхэттоʼ K ;
+PrcPrf+Equ:%>вэдаремʼ K ;!
+PrcPrf+Equ+Lat:%>вэдаревʼ K ;!

LEXICON PRCPRF-EVEN
 PRCPRF ;
+PrcPrf+Pred+Nom+PxSg1+Use/SpellNoSugg:%>вэдми K ;!
+PrcPrf+Pred+Acc+PxSg1+Use/SpellNoSugg:%>вэдми K ;!
+PrcPrf+Pred+Gen+PxSg1+Use/SpellNoSugg:%>вэдни K ;!
+PrcPrf+Pred+Nom+PxSg3:%>вэдда K ;!
+PrcPrf+Pred+Nom+PxDu1:%>вэдмиʼ K ;!
+PrcPrf+Pred+Acc+PxDu1:%>вэдмиʼ K ;!
+PrcPrf+Pred+Gen+PxDu1:%>вэдниʼ K ;!
+PrcPrf+Pred+Nom+PxDu2:%>вэдриʼ K ;!
+PrcPrf+Pred+Nom+PxDu3:%>вэддиʼ K ;!
+PrcPrf+Pred+Nom+PxPl1:%>вэдваˮ K ;!
+PrcPrf+Pred+Acc+PxPl1:%>вэдваˮ K ;!
+PrcPrf+Pred+Gen+PxPl1:%>вэднаˮ K ;!
+PrcPrf+Pred+Nom+PxPl2:%>вэдраˮ K ;!
+PrcPrf+Pred+Nom+PxPl3:%>вэддоʼ K ;!
+PrcPrf+Equ:%>вэдремʼ K ;!
+PrcPrf+Equ+Lat:%>вэдревʼ K ;!

LEXICON PRCPRF
+PrcPrf:%>вы K ;
+PrcPrf+Sg+Nom+Abs:%>вы K ;
+PrcPrf+Sg+Acc+Abs:%>вымʼ K ;
+PrcPrf+Sg+Gen+Abs:%>выʼ K ;
+PrcPrf+Sg+Dat+Abs:%>вэнʼ K ;
+PrcPrf+Sg+Loc+Abs:%>вэхэна K ;
+PrcPrf+Sg+Abl+Abs:%>вэхэд K ;
+PrcPrf+Sg+Pros+Abs:%>вэвна K ;
+PrcPrf+Du+Nom+Abs:%>вэхэʼ K ;
+PrcPrf+Du+Acc+Abs:%>вэхэʼ K ;
+PrcPrf+Du+Gen+Abs:%>вэхэʼ K ;
+PrcPrf+Pl+Nom+Abs:%>выˮ K ;
+PrcPrf+Pl+Acc+Abs:%>вы K ;
+PrcPrf+Pl+Gen+Abs:%>выˮ K ;
+PrcPrf+Pl+Dat+Abs:%>вэхэˮ K ;
+PrcPrf+Pl+Loc+Abs:%>вэхэˮна K ;
+PrcPrf+Pl+Abl+Abs:%>вэхэт K ;
+PrcPrf+Pl+Pros+Abs:%>выˮмана K ;
+PrcPrf+Sg+Nom+PxSg1:%>вэв K ;
+PrcPrf+Sg+Nom+PxSg1+Use/SpellNoSugg:%>вэми K ;
+PrcPrf+Sg+Acc+PxSg1:%>вэв K ;
+PrcPrf+Sg+Acc+PxSg1+Use/SpellNoSugg:%>вэми K ;
+PrcPrf+Sg+Gen+PxSg1:%>вэн K ;
+PrcPrf+Sg+Gen+PxSg1+Use/SpellNoSugg:%>вэни K ;
+PrcPrf+Sg+Dat+PxSg1:%>вэхэн K ;
+PrcPrf+Sg+Dat+PxSg1+Use/SpellNoSugg:%>вэхэни K ;
+PrcPrf+Sg+Loc+PxSg1:%>вэхэнан K ;
+PrcPrf+Sg+Loc+PxSg1+Use/SpellNoSugg:%>вэхэнани K ;
+PrcPrf+Sg+Abl+PxSg1:%>вэхэдан K ;
+PrcPrf+Sg+Abl+PxSg1+Use/SpellNoSugg:%>вэхэдани K ;
+PrcPrf+Sg+Pros+PxSg1:%>вэвнан K ;
+PrcPrf+Sg+Pros+PxSg1+Use/SpellNoSugg:%>вэвнани K ;
+PrcPrf+Du+Nom+PxSg1:%>вэхэюн K ;
+PrcPrf+Du+Nom+PxSg1+Use/SpellNoSugg:%>вэхэюни K ;
+PrcPrf+Du+Acc+PxSg1:%>вэхэюн K ;
+PrcPrf+Du+Acc+PxSg1+Use/SpellNoSugg:%>вэхэюни K ;
+PrcPrf+Du+Gen+PxSg1:%>вэхэюн K ;
+PrcPrf+Du+Gen+PxSg1+Use/SpellNoSugg:%>вэхэюни K ;
+PrcPrf+Pl+Nom+PxSg1:%>вын K ;
+PrcPrf+Pl+Nom+PxSg1+Use/SpellNoSugg:%>выни K ;
+PrcPrf+Pl+Acc+PxSg1:%>вын K ;
+PrcPrf+Pl+Acc+PxSg1+Use/SpellNoSugg:%>выни K ;
+PrcPrf+Pl+Gen+PxSg1:%>выˮн K ;
+PrcPrf+Pl+Gen+PxSg1+Use/SpellNoSugg:%>выˮни K ;
+PrcPrf+Pl+Dat+PxSg1:%>вэхэˮн K ;
+PrcPrf+Pl+Dat+PxSg1+Use/SpellNoSugg:%>вэхэˮни K ;
+PrcPrf+Pl+Loc+PxSg1:%>вэхэˮнан K ;
+PrcPrf+Pl+Loc+PxSg1+Use/SpellNoSugg:%>вэхэˮнани K ;
+PrcPrf+Pl+Abl+PxSg1:%>вэхэтан K ;
+PrcPrf+Pl+Abl+PxSg1+Use/SpellNoSugg:%>вэхэтани K ;
+PrcPrf+Pl+Pros+PxSg1:%>выˮманан K ;
+PrcPrf+Pl+Pros+PxSg1+Use/SpellNoSugg:%>выˮманани K ;
+PrcPrf+Sg+Nom+PxSg2:%>вэр K ;
+PrcPrf+Sg+Acc+PxSg2:%>вэмд K ;
+PrcPrf+Sg+Gen+PxSg2:%>вэнд K ;
+PrcPrf+Sg+Dat+PxSg2:%>вэхэнд K ;
+PrcPrf+Sg+Loc+PxSg2:%>вэхэнанд K ;
+PrcPrf+Sg+Abl+PxSg2:%>вэхэданд K ;
+PrcPrf+Sg+Pros+PxSg2:%>вэвнанд K ;
+PrcPrf+Du+Nom+PxSg2:%>вэхэюд K ;
+PrcPrf+Du+Acc+PxSg2:%>вэхэюд K ;
+PrcPrf+Du+Gen+PxSg2:%>вэхэют K ;
+PrcPrf+Pl+Nom+PxSg2:%>выд K ;
+PrcPrf+Pl+Acc+PxSg2:%>выд K ;
+PrcPrf+Pl+Gen+PxSg2:%>выт K ;
+PrcPrf+Pl+Dat+PxSg2:%>вэхэт K ;
+PrcPrf+Pl+Loc+PxSg2:%>вэхэˮнат K ;
+PrcPrf+Pl+Abl+PxSg2:%>вэхэтат K ;
+PrcPrf+Pl+Pros+PxSg2:%>выˮманат K ;
+PrcPrf+Sg+Nom+PxSg3:%>вэда K ;
+PrcPrf+Sg+Acc+PxSg3:%>вэмда K ;
+PrcPrf+Sg+Gen+PxSg3:%>вэнда K ;
+PrcPrf+Sg+Dat+PxSg3:%>вэхэнда K ;
+PrcPrf+Sg+Loc+PxSg3:%>вэхэнанда K ;
+PrcPrf+Sg+Abl+PxSg3:%>вэхэданда K ;
+PrcPrf+Sg+Pros+PxSg3:%>вэвнанда K ;
+PrcPrf+Du+Nom+PxSg3:%>вэхэюда K ;
+PrcPrf+Du+Acc+PxSg3:%>вэхэюда K ;
+PrcPrf+Du+Gen+PxSg3:%>вэхэюта K ;
+PrcPrf+Pl+Nom+PxSg3:%>выда K ;
+PrcPrf+Pl+Acc+PxSg3:%>выда K ;
+PrcPrf+Pl+Gen+PxSg3:%>выта K ;
+PrcPrf+Pl+Dat+PxSg3:%>вэхэта K ;
+PrcPrf+Pl+Loc+PxSg3:%>вэхэˮната K ;
+PrcPrf+Pl+Abl+PxSg3:%>вэхэтата K ;
+PrcPrf+Pl+Pros+PxSg3:%>выˮманата K ;
+PrcPrf+Sg+Nom+PxDu1:%>вэмиʼ K ;
+PrcPrf+Sg+Acc+PxDu1:%>вэмиʼ K ;
+PrcPrf+Sg+Gen+PxDu1:%>вэниʼ K ;
+PrcPrf+Sg+Dat+PxDu1:%>вэхэниʼ K ;
+PrcPrf+Sg+Loc+PxDu1:%>вэхэнаниʼ K ;
+PrcPrf+Sg+Abl+PxDu1:%>вэхэданиʼ K ;
+PrcPrf+Sg+Pros+PxDu1:%>вэвнаниʼ K ;
+PrcPrf+Du+Nom+PxDu1:%>вэхэюниʼ K ;
+PrcPrf+Du+Acc+PxDu1:%>вэхэюниʼ K ;
+PrcPrf+Du+Gen+PxDu1:%>вэхэюниʼ K ;
+PrcPrf+Pl+Nom+PxDu1:%>выниʼ K ;
+PrcPrf+Pl+Acc+PxDu1:%>выниʼ K ;
+PrcPrf+Pl+Gen+PxDu1:%>выˮниʼ K ;
+PrcPrf+Pl+Dat+PxDu1:%>вэхэˮниʼ K ;
+PrcPrf+Pl+Loc+PxDu1:%>вэхэˮнаниʼ K ;
+PrcPrf+Pl+Abl+PxDu1:%>вэхэтаниʼ K ;
+PrcPrf+Pl+Pros+PxDu1:%>выˮмананиʼ K ;
+PrcPrf+Sg+Nom+PxDu2:%>вэриʼ K ;
+PrcPrf+Sg+Acc+PxDu2:%>вэмдиʼ K ;
+PrcPrf+Sg+Gen+PxDu2:%>вэндиʼ K ;
+PrcPrf+Sg+Dat+PxDu2:%>вэхэндиʼ K ;
+PrcPrf+Sg+Loc+PxDu2:%>вэхэнандиʼ K ;
+PrcPrf+Sg+Abl+PxDu2:%>вэхэдандиʼ K ;
+PrcPrf+Sg+Pros+PxDu2:%>вэвнандиʼ K ;
+PrcPrf+Du+Nom+PxDu2:%>вэхэюдиʼ K ;
+PrcPrf+Du+Acc+PxDu2:%>вэхэюдиʼ K ;
+PrcPrf+Du+Gen+PxDu2:%>вэхэютиʼ K ;
+PrcPrf+Pl+Nom+PxDu2:%>выдиʼ K ;
+PrcPrf+Pl+Acc+PxDu2:%>выдиʼ K ;
+PrcPrf+Pl+Gen+PxDu2:%>вытиʼ K ;
+PrcPrf+Pl+Dat+PxDu2:%>вэхэтиʼ K ;
+PrcPrf+Pl+Loc+PxDu2:%>вэхэˮнатиʼ K ;
+PrcPrf+Pl+Abl+PxDu2:%>вэхэтатиʼ K ;
+PrcPrf+Pl+Pros+PxDu2:%>выˮманатиʼ K ;
+PrcPrf+Sg+Nom+PxDu3:%>вэдиʼ K ;
+PrcPrf+Sg+Acc+PxDu3:%>вэмдиʼ K ;
+PrcPrf+Sg+Gen+PxDu3:%>вэндиʼ K ;
+PrcPrf+Sg+Dat+PxDu3:%>вэхэндиʼ K ;
+PrcPrf+Sg+Loc+PxDu3:%>вэхэнандиʼ K ;
+PrcPrf+Sg+Abl+PxDu3:%>вэхэдандиʼ K ;
+PrcPrf+Sg+Pros+PxDu3:%>вэвнандиʼ K ;
+PrcPrf+Du+Nom+PxDu3:%>вэхэюдиʼ K ;
+PrcPrf+Du+Acc+PxDu3:%>вэхэюдиʼ K ;
+PrcPrf+Du+Gen+PxDu3:%>вэхэютиʼ K ;
+PrcPrf+Pl+Nom+PxDu3:%>выдиʼ K ;
+PrcPrf+Pl+Acc+PxDu3:%>выдиʼ K ;
+PrcPrf+Pl+Gen+PxDu3:%>вытиʼ K ;
+PrcPrf+Pl+Dat+PxDu3:%>вэхэтиʼ K ;
+PrcPrf+Pl+Loc+PxDu3:%>вэхэˮнатиʼ K ;
+PrcPrf+Pl+Abl+PxDu3:%>вэхэтатиʼ K ;
+PrcPrf+Pl+Pros+PxDu3:%>выˮманатиʼ K ;
+PrcPrf+Sg+Nom+PxPl1:%>вэваˮ K ;
+PrcPrf+Sg+Acc+PxPl1:%>вэваˮ K ;
+PrcPrf+Sg+Gen+PxPl1:%>вэнаˮ K ;
+PrcPrf+Sg+Dat+PxPl1:%>вэхэнаˮ K ;
+PrcPrf+Sg+Loc+PxPl1:%>вэхэнанаˮ K ;
+PrcPrf+Sg+Abl+PxPl1:%>вэхэданаˮ K ;
+PrcPrf+Sg+Pros+PxPl1:%>вэвнанаˮ K ;
+PrcPrf+Du+Nom+PxPl1:%>вэхэюнаˮ K ;
+PrcPrf+Du+Acc+PxPl1:%>вэхэюнаˮ K ;
+PrcPrf+Du+Gen+PxPl1:%>вэхэюнаˮ K ;
+PrcPrf+Pl+Nom+PxPl1:%>вынаˮ K ;
+PrcPrf+Pl+Acc+PxPl1:%>вынаˮ K ;
+PrcPrf+Pl+Gen+PxPl1:%>выˮнаˮ K ;
+PrcPrf+Pl+Dat+PxPl1:%>вэхэˮнаˮ K ;
+PrcPrf+Pl+Loc+PxPl1:%>вэхэˮнанаˮ K ;
+PrcPrf+Pl+Abl+PxPl1:%>вэхэтанаˮ K ;
+PrcPrf+Pl+Pros+PxPl1:%>выˮмананаˮ K ;
+PrcPrf+Sg+Nom+PxPl2:%>вэраˮ K ;
+PrcPrf+Sg+Acc+PxPl2:%>вэмдаˮ K ;
+PrcPrf+Sg+Gen+PxPl2:%>вэндаˮ K ;
+PrcPrf+Sg+Dat+PxPl2:%>вэхэндаˮ K ;
+PrcPrf+Sg+Loc+PxPl2:%>вэхэнандаˮ K ;
+PrcPrf+Sg+Abl+PxPl2:%>вэхэдандаˮ K ;
+PrcPrf+Sg+Pros+PxPl2:%>вэвнандаˮ K ;
+PrcPrf+Du+Nom+PxPl2:%>вэхэюдаˮ K ;
+PrcPrf+Du+Acc+PxPl2:%>вэхэюдаˮ K ;
+PrcPrf+Du+Gen+PxPl2:%>вэхэютаˮ K ;
+PrcPrf+Pl+Nom+PxPl2:%>выдаˮ K ;
+PrcPrf+Pl+Acc+PxPl2:%>выдаˮ K ;
+PrcPrf+Pl+Gen+PxPl2:%>вытаˮ K ;
+PrcPrf+Pl+Dat+PxPl2:%>вэхэтаˮ K ;
+PrcPrf+Pl+Loc+PxPl2:%>вэхэˮнатаˮ K ;
+PrcPrf+Pl+Abl+PxPl2:%>вэхэтатаˮ K ;
+PrcPrf+Pl+Pros+PxPl2:%>выˮманатаˮ K ;
+PrcPrf+Sg+Nom+PxPl3:%>вэдоʼ K ;
+PrcPrf+Sg+Acc+PxPl3:%>вэмдоʼ K ;
+PrcPrf+Sg+Gen+PxPl3:%>вэндоʼ K ;
+PrcPrf+Sg+Dat+PxPl3:%>вэхэндоʼ K ;
+PrcPrf+Sg+Loc+PxPl3:%>вэхэнандоʼ K ;
+PrcPrf+Sg+Abl+PxPl3:%>вэхэдандоʼ K ;
+PrcPrf+Sg+Pros+PxPl3:%>вэвнандоʼ K ;
+PrcPrf+Du+Nom+PxPl3:%>вэхэюдоʼ K ;
+PrcPrf+Du+Acc+PxPl3:%>вэхэюдоʼ K ;
+PrcPrf+Du+Gen+PxPl3:%>вэхэютоʼ K ;
+PrcPrf+Pl+Nom+PxPl3:%>выдоʼ K ;
+PrcPrf+Pl+Acc+PxPl3:%>выдоʼ K ;
+PrcPrf+Pl+Gen+PxPl3:%>вытоʼ K ;
+PrcPrf+Pl+Dat+PxPl3:%>вэхэтоʼ K ;
+PrcPrf+Pl+Loc+PxPl3:%>вэхэˮнатоʼ K ;
+PrcPrf+Pl+Abl+PxPl3:%>вэхэтатоʼ K ;
+PrcPrf+Pl+Pros+PxPl3:%>выˮманатоʼ K ;
+PrcPrf+Pred+Abs:%>вэд K ;
+PrcPrf+Pred+Nom+PxSg1:%>вэдав K ;
+PrcPrf+Pred+Nom+PxSg1:%>вэдув K ;
+PrcPrf+Pred+Nom+PxSg1+Use/SpellNoSugg:%>вэдами K ;
+PrcPrf+Pred+Acc+PxSg1:%>вэдав K ;
+PrcPrf+Pred+Acc+PxSg1:%>вэдув K ;
+PrcPrf+Pred+Acc+PxSg1+Use/SpellNoSugg:%>вэдами K ;
+PrcPrf+Pred+Gen+PxSg1:%>вэдан K ;
+PrcPrf+Pred+Gen+PxSg1+Use/SpellNoSugg:%>вэдани K ;
+PrcPrf+Pred+Nom+PxSg2:%>вэдар K ;
+PrcPrf+Pred+Acc+PxSg2:%>вэдамд K ;
+PrcPrf+Pred+Gen+PxSg2:%>вэданд K ;
+PrcPrf+Pred+Nom+PxSg3:%>вэдада K ;
+PrcPrf+Pred+Acc+PxSg3:%>вэдамда K ;
+PrcPrf+Pred+Gen+PxSg3:%>вэданда K ;
+PrcPrf+Pred+Nom+PxDu1:%>вэдамиʼ K ;
+PrcPrf+Pred+Acc+PxDu1:%>вэдамиʼ K ;
+PrcPrf+Pred+Gen+PxDu1:%>вэданиʼ K ;
+PrcPrf+Pred+Nom+PxDu2:%>вэдариʼ K ;
+PrcPrf+Pred+Acc+PxDu2:%>вэдамдиʼ K ;
+PrcPrf+Pred+Gen+PxDu2:%>вэдандиʼ K ;
+PrcPrf+Pred+Nom+PxDu3:%>вэдадиʼ K ;
+PrcPrf+Pred+Acc+PxDu3:%>вэдамдиʼ K ;
+PrcPrf+Pred+Gen+PxDu3:%>вэдандиʼ K ;
+PrcPrf+Pred+Nom+PxPl1:%>вэдаваˮ K ;
+PrcPrf+Pred+Acc+PxPl1:%>вэдаваˮ K ;
+PrcPrf+Pred+Gen+PxPl1:%>вэданаˮ K ;
+PrcPrf+Pred+Nom+PxPl2:%>вэдараˮ K ;
+PrcPrf+Pred+Acc+PxPl2:%>вэдамдаˮ K ;
+PrcPrf+Pred+Gen+PxPl2:%>вэдандаˮ K ;
+PrcPrf+Pred+Nom+PxPl3:%>вэдадоʼ K ;
+PrcPrf+Pred+Acc+PxPl3:%>вэдамдоʼ K ;
+PrcPrf+Pred+Gen+PxPl3:%>вэдандоʼ K ;
+PrcPrf+Der/Cop+Aor+ScSg1:%>вэдмʼ K ;
+PrcPrf+Der/Cop+Aor+ScSg2:%>вэн K ;
+PrcPrf+Der/Cop+Aor+ScSg3:%>вы K ;
+PrcPrf+Der/Cop+Aor+ScDu1:%>вэниʼ K ;
+PrcPrf+Der/Cop+Aor+ScDu2:%>вэдиʼ K ;
+PrcPrf+Der/Cop+Aor+ScDu3:%>вэхэʼ K ;
+PrcPrf+Der/Cop+Aor+ScPl1:%>вэваˮ K ;
+PrcPrf+Der/Cop+Aor+ScPl2:%>вэдаˮ K ;
+PrcPrf+Der/Cop+Aor+ScPl3:%>выˮ K ;
+PrcPrf+Der/Cop+Prt1+ScSg1:%>вэдамзь K ;
+PrcPrf+Der/Cop+Prt1+ScSg2:%>вэнась K ;
+PrcPrf+Der/Cop+Prt1+ScSg3:%>высь K ;
+PrcPrf+Der/Cop+Prt1+ScSg3:%>вэсь K ;
+PrcPrf+Der/Cop+Prt1+ScDu1:%>вэнинзь K ;
+PrcPrf+Der/Cop+Prt1+ScDu2:%>вэдинзь K ;
+PrcPrf+Der/Cop+Prt1+ScDu3:%>вэхэнзь K ;
+PrcPrf+Der/Cop+Prt1+ScPl1:%>вэваць K ;
+PrcPrf+Der/Cop+Prt1+ScPl2:%>вэдаць K ;
+PrcPrf+Der/Cop+Prt1+ScPl3:%>выць K ;
+PrcPrf+Der/Cop+Prt1+ScPl3:%>вэць K ;
+PrcPrf+PxSg1+Der/Cop+Aor+ScSg3:%>вэв K ;
+PrcPrf+PxSg2+Der/Cop+Aor+ScSg3:%>вэр K ;
+PrcPrf+PxSg3+Der/Cop+Aor+ScSg3:%>вэда K ;
+PrcPrf+PxDu1+Der/Cop+Aor+ScSg3:%>вэмиʼ K ;
+PrcPrf+PxDu2+Der/Cop+Aor+ScSg3:%>вэриʼ K ;
+PrcPrf+PxDu3+Der/Cop+Aor+ScSg3:%>вэдиʼ K ;
+PrcPrf+PxPl1+Der/Cop+Aor+ScSg3:%>вэваˮ K ;
+PrcPrf+PxPl2+Der/Cop+Aor+ScSg3:%>вэраˮ K ;
+PrcPrf+PxPl3+Der/Cop+Aor+ScSg3:%>вэдоʼ K ;
+PrcPrf+PxSg1+Der/Cop+Prt1+ScSg3:%>вэвась K ;
+PrcPrf+PxSg2+Der/Cop+Prt1+ScSg3:%>вэрась K ;
+PrcPrf+PxSg3+Der/Cop+Prt1+ScSg3:%>вэдась K ;
+PrcPrf+PxDu1+Der/Cop+Prt1+ScSg3:%>вэминзь K ;
+PrcPrf+PxDu2+Der/Cop+Prt1+ScSg3:%>вэринзь K ;
+PrcPrf+PxDu3+Der/Cop+Prt1+ScSg3:%>вэдинзь K ;
+PrcPrf+PxPl1+Der/Cop+Prt1+ScSg3:%>вэваць K ;
+PrcPrf+PxPl2+Der/Cop+Prt1+ScSg3:%>вэраць K ;
+PrcPrf+PxPl3+Der/Cop+Prt1+ScSg3:%>вэдонзь K ;
+PrcPrf+PxSg1+Der/Cop+Aor+ScDu3:%>вэхэюн K ;
+PrcPrf+PxSg2+Der/Cop+Aor+ScDu3:%>вэхэюд K ;
+PrcPrf+PxSg3+Der/Cop+Aor+ScDu3:%>вэхэюда K ;
+PrcPrf+PxDu1+Der/Cop+Aor+ScDu3:%>вэхэюниʼ K ;
+PrcPrf+PxDu2+Der/Cop+Aor+ScDu3:%>вэхэюдиʼ K ;
+PrcPrf+PxDu3+Der/Cop+Aor+ScDu3:%>вэхэюдиʼ K ;
+PrcPrf+PxPl1+Der/Cop+Aor+ScDu3:%>вэхэюнаˮ K ;
+PrcPrf+PxPl2+Der/Cop+Aor+ScDu3:%>вэхэюдаˮ K ;
+PrcPrf+PxPl3+Der/Cop+Aor+ScDu3:%>вэхэюдоʼ K ;
+PrcPrf+PxSg1+Der/Cop+Prt1+ScDu3:%>вэхэюнась K ;
+PrcPrf+PxSg2+Der/Cop+Prt1+ScDu3:%>вэхэюдась K ;
+PrcPrf+PxSg3+Der/Cop+Prt1+ScDu3:%>вэхэюдась K ;
+PrcPrf+PxDu1+Der/Cop+Prt1+ScDu3:%>вэхэюнинзь K ;
+PrcPrf+PxDu2+Der/Cop+Prt1+ScDu3:%>вэхэюдинзь K ;
+PrcPrf+PxDu3+Der/Cop+Prt1+ScDu3:%>вэхэюдинзь K ;
+PrcPrf+PxPl1+Der/Cop+Prt1+ScDu3:%>вэхэюнаць K ;
+PrcPrf+PxPl2+Der/Cop+Prt1+ScDu3:%>вэхэюдаць K ;
+PrcPrf+PxPl3+Der/Cop+Prt1+ScDu3:%>вэхэюдонзь K ;
+PrcPrf+PxSg1+Der/Cop+Aor+ScPl3:%>вын K ;
+PrcPrf+PxSg2+Der/Cop+Aor+ScPl3:%>выд K ;
+PrcPrf+PxSg3+Der/Cop+Aor+ScPl3:%>выда K ;
+PrcPrf+PxDu1+Der/Cop+Aor+ScPl3:%>выниʼ K ;
+PrcPrf+PxDu2+Der/Cop+Aor+ScPl3:%>выдиʼ K ;
+PrcPrf+PxDu3+Der/Cop+Aor+ScPl3:%>выдиʼ K ;
+PrcPrf+PxPl1+Der/Cop+Aor+ScPl3:%>вынаˮ K ;
+PrcPrf+PxPl2+Der/Cop+Aor+ScPl3:%>выдаˮ K ;
+PrcPrf+PxPl3+Der/Cop+Aor+ScPl3:%>выдоʼ K ;
+PrcPrf+PxSg1+Der/Cop+Prt1+ScPl3:%>вынась K ;
+PrcPrf+PxSg2+Der/Cop+Prt1+ScPl3:%>выдась K ;
+PrcPrf+PxSg3+Der/Cop+Prt1+ScPl3:%>выдась K ;
+PrcPrf+PxDu1+Der/Cop+Prt1+ScPl3:%>вынинзь K ;
+PrcPrf+PxDu2+Der/Cop+Prt1+ScPl3:%>выдинзь K ;
+PrcPrf+PxDu3+Der/Cop+Prt1+ScPl3:%>выдинзь K ;
+PrcPrf+PxPl1+Der/Cop+Prt1+ScPl3:%>вынаць K ;
+PrcPrf+PxPl2+Der/Cop+Prt1+ScPl3:%>выдаць K ;
+PrcPrf+PxPl3+Der/Cop+Prt1+ScPl3:%>выдонзь K ;
+PrcPrf+Tra:%>вэңэ K ;
+PrcPrf+Car:%>вэсиˮ K ;

LEXICON PREC-SC-ODD
+Prec+Hort+ScSg1:%>х%{ауоэØ%}рцюдмʼ K ;
+Prec+Hort+ScSg1:%>х%{ауоэØ%}рцядмʼ K ;
+Prec+Hort+ScDu1:%>х%{ауоэØ%}рцюниʼ K ;
+Prec+Hort+ScDu1:%>х%{ауоэØ%}рцяниʼ K ;
+Prec+Hort+ScPl1:%>х%{ауоэØ%}рцюваˮ K ;
+Prec+Hort+ScPl1:%>х%{ауоэØ%}рцяваˮ K ;
+Prec+Imprt+ScSg2:%>х%{ауоэØ%}рˮ K ;
+Prec+Imprt+ScDu2:%>х%{ауоэØ%}рˮңадиʼ K ;
+Prec+Imprt+ScDu2:%>х%{ауоэØ%}рңадиʼ K ;
+Prec+Imprt+ScPl2:%>х%{ауоэØ%}рˮңадаˮ K ;
+Prec+Imprt+ScPl2:%>х%{ауоэØ%}рңадаˮ K ;
+Prec+Opt+ScSg3:%>х%{ауоэØ%}рˮңая K ;
+Prec+Opt+ScSg3:%>х%{ауоэØ%}рңая K ;
+Prec+Opt+ScDu3:%>х%{ауоэØ%}рˮңаяхаʼ K ;
+Prec+Opt+ScDu3:%>х%{ауоэØ%}рңаяхаʼ K ;
+Prec+Opt+ScPl3:%>х%{ауоэØ%}рˮңаяˮ K ;
+Prec+Opt+ScPl3:%>х%{ауоэØ%}рңаяˮ K ;

LEXICON SUBORD-PX_бˮнандоʼ
+Subord+PxSg1:%>бˮнан  K ;
+Subord+PxSg1:%>бˮнани  K ;
+Subord+PxSg1:%>бˮнан  K ;
+Subord+PxSg2:%>бˮнанд  K ;
+Subord+PxSg3:%>бˮнанда  K ;
+Subord+PxDu1:%>бˮнаниʼ  K ;
+Subord+PxDu2:%>бˮнандиʼ  K ;
+Subord+PxDu3:%>бˮнандиʼ  K ;
+Subord+PxPl1:%>бˮнанаˮ K ;
+Subord+PxPl2:%>бˮнандаˮ  K ;
+Subord+PxPl3:%>бˮнандоʼ  K ;

LEXICON SUBORD-PX_бтоʼ
+Subord+PxSg1:%>баˮн  K ;
+Subord+PxSg2:%>бат  K ;
+Subord+PxSg3:%>бта  K ;
+Subord+PxDu1:%>бˮниʼ  K ;
+Subord+PxDu2:%>бтиʼ  K ;
+Subord+PxDu3:%>бтиʼ  K ;
+Subord+PxPl1:%>бˮнаˮ K ;
+Subord+PxPl2:%>бтаˮ  K ;
+Subord+PxPl3:%>бтоʼ  K ;

LEXICON SUBORD-PX_баˮнандоʼ
+Subord+PxSg1:%>баˮнан  K ;
+Subord+PxSg2:%>баˮнанд  K ;
+Subord+PxSg3:%>баˮнанда  K ;
+Subord+PxDu1:%>баˮнаниʼ  K ;
+Subord+PxDu2:%>баˮнандиʼ  K ;
+Subord+PxDu3:%>баˮнандиʼ  K ;
+Subord+PxPl1:%>баˮнанаˮ K ;
+Subord+PxPl2:%>баˮнандаˮ  K ;
+Subord+PxPl3:%>баˮнандоʼ  K ;

LEXICON SUBORD-PX_батоʼ
+Subord+PxSg1:%>баˮн  K ;
+Subord+PxSg2:%>бат  K ;
+Subord+PxSg3:%>бата  K ;
+Subord+PxSg3:%>батавʼ  K ; !particle
+Subord+PxDu1:%>баˮниʼ  K ;
+Subord+PxDu2:%>баˮтиʼ  K ;
+Subord+PxDu3:%>баˮтиʼ  K ;
+Subord+PxPl1:%>баˮнаˮ K ;
+Subord+PxPl2:%>батаˮ  K ;
+Subord+PxPl3:%>батоʼ  K ;


! vim: set ft=xfst-lexc:

